# Este ficheiro contén as regras para a formación das
# palabras galegas cuxos lemas están incluídos no ficheiro
# «gl.dic». 
#
# Baséase nas normas ortográficas e morfolóxicas do galego
# aprobadas pola Real Academia da Lingua Galega no ano 2003.
#
# Creado orixinalmente por Mar Castro Pereiro para Mancomún,
# á súa vez baseado na versión desenvolvida por Imaxín Software
# no ano 2006.
#
# Para máis información sobre os seus desenvolvedores, así como
# sobre as condicións legais aos que están suxeitos os ficheiros
# que conforman este corrector, consúltese o ficheiro «COPYRIGHT».

# Codificación de caracteres:
SET UTF-8

# 

TRY -aáàâãeéêèiïìíîoóòôõuùúûübcçdfghjklmnñpqrstvxyzABCDEFGHIJKLMNÑOPQRSTUVWXYZÁÉÍÓÚÀÈÌÒÙÏÜÇ

# A continuación indícase o tipo de nomenclatura das regras de afixación

FLAG num

# O seguinte parámetro («666») utilizarase para indicar que a raíz
# do dicionario que se utiliza precisa necesariamente dunha regra de afixación

NEEDAFFIX 666

# As seguintes son cadeas de teclas que, dada a súa proximidade, poden ser
# facilmente confundidas á hora de teclear unha palabra. En cada serie de
# teclas ─separadas por unha barra vertical, «|»─ terase en conta as teclas
# á esquerda e dereita de cada unha.

KEY qwertyuiop|asdfghjklñ|zxcvbnm|qaw|saz|wse|dsx|sz|edr|fdc|dx|rft|gfv|fc|tgz|hgb|gv|zhu|jhn|hb|uji|kjm|jn|iko|lkmñ|plñ

# A continuación establecerase unha opción que impide que á hora de amosar
# suxestións se utilicen combinacións de palabras separadas (ou unidas por
# un guión) ao chou.

NOSPLITSUGS

# Considérase o guión coma unha letra máis (só funciona nun terminal, non 
# nos procesadores de texto

WORDCHARS -

# A continuación amósanse unha serie de combinacións de letras que a miúdo
# se confunden, e que o corrector utilizará para atopar as correccións máis
# axeitadas para aquelas palabras que o usuario escriba mal. A primeira
# liña destas “confusións habituais” indica a cantidade delas que hai, e é
# necesario que estea aí. As seguintes liñas corresponden a ditas confusións.
# Están ordenadas segundo os caracteres errados, principalmente para
# facilitar a súa modificación e evitar as repeticións.
#
# Cómpre completar todas as liñas seguintes, pois unha liña que non se explique
# e non se entenda será susceptible de ser borrada posteriormente. Asemade,
# cómpre engadir un comentario ás liñas evidentes, como «REP silla cadeira»,
# para facilitar a busca de liñas sen unha explicación.
#
# Nótese que de momento non é posible suxerir unha corrección para unha palabra
# composta por varias palabras (e o corrector non analiza varias palabras ao
# mesmo tempo, así que viceversa). O único que se pode facer nestes momentos
# similar ao de suxerir varias palabras é suxerir a separación da palabra mal
# escrita en dúas indicando o punto de corte mediante unha barra baixa («_»).
# Isto imposibilita suxestións como como as seguintes:
# REP bucear nadar ao somorgullo
# REP vinteún vinte e un
# REP enemigar pór a mal
# REP pranchar pasar o ferro
# REP zarpar levantar áncora

REP 551			# Modifíquese en caso de ampliarse ou reducirse a lista.
REP abag avag		# abagar → avagar.
REP abág avág 		# abagar → avagar.
REP aballo avello	# aballoar → avelloar.
REP aballó avelló	# aballoar → avelloar.
REP accesar acceder	# accesar → acceder (o feito de que sexan conxugacións distintas é un problema).
REP acobard acovard	# acobardar → acovardar.
REP acobárd acovárd	# acobardar → acovardar.
REP afosc afusc		# afoscar → afuscar.
REP afósc afúsc		# afoscar → afuscar.
REP aig ai
REP áig ái
REP alambr aram 	# alambrar → aramar.
REP alámbr arám 	# alambrar → aramar.
REP andamio estada	# Erro común.
REP andén plataforma	# Erro común.
REP anicr anic 		# anicrar → anicar.
REP anícr aníc 		# anicrar → anicar.
REP antefaz anteface	# Erro común.
REP antifaz anteface	# Erro común.
REP antox antoll 	# antoxar → antollar.
REP antóx antóll 	# antoxar → antollar.
REP aparcel parcel 	# aparcelar → parcelar.
REP aparcél parcél 	# aparcelar → parcelar.
REP aportación achega	# Erro moi común.
REP apret apert 	# apretar → apertar.
REP aprét apért 	# apretar → apertar.
REP aprom achumb 	# apromar → achumbar.
REP apróm achúmb 	# apromar → achumbar.
REP arregal regal 	# arregalar → regalar.
REP arregál regál 	# arregalar → regalar.
REP arreigo arraigo	# Erro común.
REP arrincon acanto 	# arrinconar → acantoar.
REP arrincón acantó 	# arrinconar → acantoar.
REP arrous rous 	# arrousar → rousar.
REP arróus róus 	# arrousar → rousar.
REP arrumb arromb 	# arrumbar → arrombar.
REP arrúmb arrómb 	# arrumbar → arrombar.
REP asopr sopr 		# asoprar → soprar.
REP asópr sópr 		# asoprar → soprar.
REP asoseg soseg 	# asosegar → sosegar.
REP asoség soség	# asosegar → sosegar.
REP atal ental 		# atalar → entalar.
REP atál entál		# atalar → entalar.
REP atarrax tarrax 	# atarraxar → tarraxar.
REP atarráx tárrax 	# atarraxar → tarraxar.
REP atemper temper 	# atemperar → temperar.
REP atempér tempér 	# atemperar → temperar.
REP atent tent 		# atentar → tentar.
REP atént tént 		# atentar → tentar.
REP atoll atroll 	# atollar → atrollar.
REP atóll atróll 	# atollar → atrollar.
REP atu ato 		# atuar → atoar.
REP atú ato 		# atuar → atoar.
REP atú ató 		# atuar → atoar.
REP aturdi atorda	# aturdir → atordar..
REP atúrdi atórda	# aturdir → atordar.
REP aturde atorda	# aturdir → atordar.
REP atúrde atórda	# aturdir → atordar.
REP aturda atorde	# aturdir → atordar.
REP atúrda atórde	# aturdir → atordar.
REP azaball azafall 	# azaballar → azafallar.
REP azabáll azafáll 	# azaballar → azafallar.
REP azarapall zarapall 	# azarapallar → zarapallar.
REP azarapáll zarapáll 	# azarapallar → zarapallar.
REP badexo abadexo	# Erro común.
REP barr varr 		# barrer → varrer.
REP bárr várr 		# barrer → varrer.
REP bog vog 		# bogar → vogar.
REP bóg vóg 		# bogar → vogar.
REP broa boroa		# Erro común.
REP broc envorc 	# brocar → envorcar.
REP bróc envórc 	# brocar → envorcar.
REP buce mergull 	# bucear → mergullarse.
REP bucé mergúll 	# bucear → mergullarse.
REP bucear mergullarse 	# bucear → mergullarse.
REP bull debull 	# bullar → debullar.
REP búll debúll 	# bullar → debullar.
REP bursátil bolsista	# Erro común.
REP caí cae 		# caír → caer.
REP caí caé 		# caír → caer.
REP cai cae 		# caír → caer.
REP caladeiro caladoiro	# Erro común.
REP calamar lura	# calamar → lura.
REP calamares luras	# calamar → lura.
REP calaveira caveira	# Erro común.
REP calific cualific 	# calificar → cualificar.
REP califíc cualifíc 	# calificar → cualificar.
REP cañ can 		# cañonear → canonear.
REP carbunco carbuncho	# Erro común.
REP carbunco carafuncho	# Erro común.
REP carbunco nacida	# Erro común.
REP carcoma caruncho	# Erro común.
REP carcoma couza	# Erro común.
REP cc c		# Exemplo: construcción → construción.
REP champú xampú	# Erro común.
REP champurr chapuz	# champurrar → chapuzar.
REP champúrr chapúz	# champurrar → chapuzar.
REP cerrollo ferrollo	# Erro común.
REP ci ce 		# ciar → cear.
REP cí ce 		# ciar → cear.
REP cí cé 		# ciar → cear.
REP ci z		# Exemplo: espaciar → espazar.
REP coall call 		# coallar → callar.
REP coáll cáll 		# coallar → callar.
REP coiñ cuiñ 		# coiñar → cuiñar.
REP coíñ cuíñ 		# coiñar → cuiñar.
REP coinc cuinc 	# coincar → cuincar.
REP coínc cuínc 	# coincar → cuincar.
REP comulg comung 	# comulgar → comungar.
REP comúlg comúng 	# comulgar → comungar.
REP conceb concib 	# concebir → concibir.
REP conquere conquista	# conquerer → conquistar.
REP conquére conquísta	# conquerer → conquistar.
REP conquer conquist	# conquerer → conquistar.
REP conquér conquíst	# conquerer → conquistar.
REP conquera conquiste	# conquerer → conquistar.
REP conquéra conquíste 	# conquerer → conquistar.
REP conquería conquistaba	# conquerer → conquistar.
REP conqueria conquistaba	# conquerer → conquistar.
REP conquerín conquistei	# conquerer → conquistar.
REP conquerín conquistéi	# conquerer → conquistar.
REP conquerín conquistein	# conquerer → conquistar.
REP conqueriu conquistou	# conquerer → conquistar.
REP conqueríu conquistóu	# conquerer → conquistar.
REP cost cust 		# costar → custar.
REP cóst cúst 		# costar → custar.
REP ct t		# Exemplo: conflicto → conflito.
REP cuall call 		# cuallar → callar.
REP cuáll cáll 		# cuallar → callar.
REP cuall coall 	# cuallar → coallar.
REP cuáll coáll 	# cuallar → coallar.
REP customiz personaliz # customizar → personalizar.
REP customic personalic	# customizar → personalizar.
REP deb dev 		# debecer → devecer
REP deborc debroc 	# deborcar → debrocar.
REP debórc debróc 	# deborcar → debrocar.
REP debouc demouc 	# deboucar → demoucar.
REP debóuc demóuc 	# deboucar → demoucar.
REP dec dic 		# decir → dicir.
REP decomis comis 	# decomisar → comisar.
REP decomís comís 	# decomisar → comisar.
REP demit dimit 	# demitir → dimitir.
REP derrab desrab 	# derrabar → desrabar.
REP derráb desráb 	# derrabar → desrabar.
REP desaprom desachumb 	# desapromar → desachumbar.
REP desapróm desachúmb 	# desapromar → desachumbar.
REP descalific descualific 	# descalificar → descualificar.
REP descalifíc descualifíc 	# descalificar → descualificar.
REP desconxur esconxur	# desconxurar → esconxurar.
REP desconxúr esconxúr 	# desconxurar → esconxurar.
REP descorn escorn 	# descornar → escornar.
REP descórn escórn 	# descornar → escornar.
REP descubill desacubill 	# descubillar → desacubillar.
REP descubíll desacubíll 	# descubillar → desacubillar.
REP desembrull desenvurull 	# desembrullar → desenvurullar.
REP desembrúll desenvurúll 	# desembrullar → desenvurullar.
REP desliz escorr 	# deslizar → escorrer.
REP deslíz escórr 	# deslizar → escorrer.
REP desliza escorre 	# deslizar → escorrer.
REP deslíza escórre 	# deslizar → escorrer.
REP deslice escorra 	# deslizar → escorrer.
REP deslíce escórra 	# deslizar → escorrer.
REP desliza esvara 	# deslizar → esvarar.
REP deslíza esvára 	# deslizar → esvarar.
REP deslice esvare 	# deslizar → esvarar.
REP deslíce esváre 	# deslizar → esvarar.
REP deslumbr ceg 	# deslumbrar → cegar.
REP deslúmbr ceg 	# deslumbrar → cegar.
REP deslumbr cegu 	# deslumbrar → cegar.
REP deslúmbr cégu 	# deslumbrar → cegar.
REP desnuda espi 	# desnudar → espir.
REP desnudá espí 	# desnudar → espir.
REP desnud isp 		# desnudar → espir.
REP desnúd ísp 		# desnudar → espir.
REP desnude ispa 	# desnudar → espir.
REP desnúde íspa 	# desnudar → espir.
REP desnud denud 	# desnudar → denudar.
REP desnúd denúd 	# desnudar → denudar.
REP destroz esnaquiz 	# destrozar → esnaquizar.
REP destróz esnaquíz 	# destrozar → esnaquizar.
REP destroc esnaquic 	# destrozar → esnaquizar.
REP destróc esnaquíc 	# destrozar → esnaquizar.
REP desvae esvaece 	# desvaer → esvaecer.
REP desvaé esvaéce 	# desvaer → esvaecer.
REP desvai esvaez 	# desvaer → esvaecer.
REP desvái esvaéz 	# desvaer → esvaecer.
REP detenta dete 	# detentar → deter.
REP deténta déte 	# detentar → deter.
REP detente deteña 	# detentar → deter.
REP deténte detéña 	# detentar → deter.
REP detento deteño 	# detentar → deter.
REP deténto detéño 	# detentar → deter.
REP detentei detiven 	# detentar → deter.
REP detentéi detíven 	# detentar → deter.
REP detenta detive 	# detentar → deter.
REP detentá detivé 	# detentar → deter.
REP detentou detivo 	# detentar → deter.
REP detentóu detívo 	# detentar → deter.
REP detentab detiñ 	# detentar → deter.
REP detentáb detíñ 	# detentar → deter.
REP dice di 		# decir → dicir.
REP disculp desculp 	# disculpar → desculpar.
REP discúlp descúlp 	# disculpar → desculpar.
REP discurr discorr 	# discurrir → discorrer.
REP dismin dimin 	# disminuír → diminuír.
REP dosier cartafol	# Erro común.
REP dosier compilación	# Erro común.
REP dosier informe	# Erro común («informe escrito» sería máis axeitado).
REP e ei
REP é ei
REP é éi
REP ec ei
REP éc éi
REP elixícheme elixíchesme	# Erro común.
REP embe enve 		# embear → envear.
REP embé envé 		# embear → envear.
REP emborcall envorcall 	# emborcallar → envorcallar.
REP emborcáll envorcáll 	# emborcallar → envorcallar.
REP emborc envorc 	# emborcar → envorcar.
REP embórc envórc 	# emborcar → envorcar.
REP embrull envurull 	# embrullar → envurullar.
REP embrúll envurúll 	# embrullar → envurullar.
REP emburull envurull 	# emburullar → envurullar.
REP emburúll envurúll 	# emburullar → envurullar.
REP embuz emboz 	# embuzar → embozar.
REP embúz embóz 	# embuzar → embozar.
REP empol ampol 	# empolar → ampolar.
REP empól ampól 	# empolar → ampolar.
REP enemig agoni 	# enemigar → agoniar.
REP enemig agoní 	# enemigar → agoniar.
REP enemíg agoní 	# enemigar → agoniar.
REP enemigu agoni 	# enemigar → agoniar.
REP enemigu agoní 	# enemigar → agoniar.
REP enemígu agoní 	# enemigar → agoniar.
REP enfosc enfusc 	# enfoscar → enfuscar.
REP enfósc enfúsc 	# enfoscar → enfuscar.
REP enfrent enfront 	# enfrentar → enfrontar.
REP enfrént enfrónt 	# enfrentar → enfrontar.
REP enfr arrefr 	# enfriar → arrefriar.
REP enfria arrefece 	# enfriar → arrefecer.
REP enfriá arrefecé 	# enfriar → arrefecer.
REP enfrí arrefez 	# enfriar → arrefecer.
REP enfrí arreféz 	# enfriar → arrefecer.
REP enfría arrefece 	# enfriar → arrefecer.
REP enfría arreféce 	# enfriar → arrefecer.
REP enfríe arrefeza 	# enfriar → arrefecer.
REP enfríe arreféza 	# enfriar → arrefecer.
REP engade engadi 	# engader → engadir.
REP engadé engadí 	# engader → engadir.
REP engran engren 	# engranar → engrenar.
REP engrán engrén 	# engranar → engrenar.
REP enox anox 		# enoxar → anoxar.
REP enóx anóx 		# enoxar → anoxar.
REP ensuxar lixar	# ensuxar → lixar.
REP ensúx líx 		# ensuxar → lixar.
REP ensux ensuci	# ensuxar → ensuciar.
REP ensúx ensúci	# ensuxar → ensuciar.
REP ensuxar luxar 	# ensuxar → luxar.
REP ensúx lúx 		# ensuxar → luxar.
REP entren adestr 	# entrenar → adestrar.
REP entrén adéstr 	# entrenar → adestrar.
REP enxabro enxabo 	# enxabroar → enxaboar.
REP enxábro enxábo 	# enxabroar → enxaboar.
REP erog errog 		# erogar → errogar.
REP eróg erróg 		# erogar → errogar.
REP escalon gradu 	# escalonar → graduar.
REP escalón gradú 	# escalonar → graduar.
REP escalon gradú 	# escalonar → graduar.
REP espaci espaz 	# espaciar → espazar.
REP espáci espaz 	# espaciar → espazar.
REP espacie espace 	# espaciar → espazar.
REP espácie espace 	# espaciar → espazar.
REP esperre espirr 	# esperrear → espirrar.
REP espérre espírr 	# esperrear → espirrar.
REP espulg esburg 	# espulgar → esburgar.
REP espúlg esbúrg 	# espulgar → esburgar.
REP forne enforn 	# fornear → enfornar.
REP forné enfórn 	# fornear → enfornar.
REP frunce pregar	# fruncir → pregar.
REP frunce engurra	# fruncir → engurrar.
REP frúnce engúrra	# fruncir → engurrar.
REP frunci engurra	# fruncir → engurrar.
REP fruncí engurrab	# fruncir → engurrar.
REP frunci engurraba	# fruncir → engurrar.
REP fruncín engurrei	# fruncir → engurrar.
REP fruncín engurréi	# fruncir → engurrar.
REP fruncin engurrei	# fruncir → engurrar.
REP fruncin engurrein 	# fruncir → engurrar.
REP frunciu engurrou 	# fruncir → engurrar.
REP frunciu engurróu 	# fruncir → engurrar.
REP fruncíu engurróu	# fruncir → engurrar.
REP frunz preg 		# fruncir → pregar.
REP frúnz prég 		# fruncir → pregar.
REP frunz engurr	# fruncir → engurrar.
REP frúnz engúrr	# fruncir → engurrar.
REP frunza pregue 	# fruncir → pregar.
REP frúnza prégue 	# fruncir → pregar.
REP frunza engurre 	# fruncir → engurrar.
REP frúnza engúrre 	# fruncir → engurrar.
REP frunzá engurré 	# fruncir → engurrar.
REP fug fux 		# fugar → fuxir.
REP fúg fóx 		# fugar → fuxir.
REP fug fox 		# fugar → fuxir.
REP fúg fóx 		# fugar → fuxir.
REP fugue fuxa 		# fugar → fuxir.
REP fúgue fúxa 		# fugar → fuxir.
REP fugué fuxá 		# fugar → fuxir.
REP fuga fuxi 		# fugar → fuxir.
REP fugá fuxí 		# fugar → fuxir.
REP fúga fúxe 		# fugar → fuxir.
REP fuguei fuxín 	# fugar → fuxir.
REP fuguei fuxin 	# fugar → fuxir.
REP fuguéi fuxín 	# fugar → fuxir.
REP fugou fuxiu 	# fugar → fuxir.
REP fugóu fuxíu 	# fugar → fuxir.
REP gave gabe 		# gavear → gabear.
REP gavé gabé 		# gavear → gabear.
REP gomit vomit 	# gomitar → vomitar.
REP gomít vomít 	# gomitar → vomitar.
REP gorgúll gurgúll 	# gorgullar → gurgullar.
REP grab grav 		# grabar → gravar.
REP gráb gráv 		# grabar → gravar.
REP gran engrai 	# granar → engraiar.
REP grán engrái 	# granar → engraiar.
REP ie e		# Exemplo: miel → mel.
REP ié é		# Exemplo: piénsao → pénsao.
REP ig igu 		# igar → iguar.
REP íg ígu 		# igar → iguar.
REP ig igü 		# igar → iguar.
REP íg ígü 		# igar → iguar.
REP imb envi 		# imbar → enviar.
REP imb enví 		# imbar → enviar.
REP ímb enví 		# imbar → enviar.
REP intrinc intric 	# intrincar → intricar.
REP intrínc intríc 	# intrincar → intricar.
REP inxer enxer 	# inxerir → enxerir.
REP inxér enxér 	# inxerir → enxerir.
REP inxert enxert 	# inxertar → enxertar.
REP inxért enxért 	# inxertar → enxertar.
REP is les		# Exemplo: cais → cales.
REP laric latric 	# laricar → latricar.
REP laríc latríc 	# laricar → latricar.
REP les is		# Exemplo: casuales → casuais.
REP ll x
REP lonxan afastad	# lonxano → afastado.
REP lonxano distante	# lonxano → distante.
REP lonxanos distantes	# lonxano → distante.
REP lonxana distante	# lonxano → distante.
REP lonxanas distantes	# lonxano → distante.
REP manose sob		# manosear → sobar.
REP manosé sób 		# manosear → sobar.
REP manose apalp 	# manosear → apalpar.
REP manosé apálp 	# manosear → apalpar.
REP mec mex 		# mecer → mexer.
REP méc méx 		# mecer → mexer.
REP ment ament 		# mentar → amentar.
REP mént amént 		# mentar → amentar.
REP merm mingu 		# mermar → minguar.
REP mérm míngu 		# mermar → minguar.
REP merm mingü 		# mermar → minguar.
REP mérm míngü 		# mermar → minguar.
REP mez mex 		# mecer → mexer.
REP méz méx		# mecer → mexer.
REP mixiric mexeric 	# mixiricar → mexericar.
REP mixiríc mexeríc 	# mixiricar → mexericar.
REP mordisc adent 	# mordiscar → adentar.
REP mordísc adént 	# mordiscar → adentar.
REP n nh
REP nb mb		# Exemplo: anbiguo → ambiguo.
REP noraboa parabén	# Erro común.
REP np mp		# Exemplo: inportante → importante.
REP o ou
REP ó óu
REP oc ou
REP óc óu
REP ol ul 		# oler → ulir.
REP ól úl 		# oler → ulir.
REP ole uli 		# oler → ulir.
REP olé ulí 		# oler → ulir.
REP olvida esquece 	# olvidar → esquecer.
REP olvída esquéce 	# olvidar → esquecer.
REP olvidá esquecé 	# olvidar → esquecer.
REP olvidá esquecí 	# olvidar → esquecer.
REP olvidab esquecí 	# olvidar → esquecer.
REP olvidáb esquecí 	# olvidar → esquecer.
REP olvidab esqueci 	# olvidar → esquecer.
REP olvida esqueci 	# olvidar → esquecer.
REP olvída esquéci 	# olvidar → esquecer.
REP olvid esquez 	# olvidar → esquecer.
REP olvíd esquéz 	# olvidar → esquecer.
REP olvide esqueza 	# olvidar → esquecer.
REP olvíde esquéza 	# olvidar → esquecer.
REP olvidei esquecín 	# olvidar → esquecer.
REP olvidei esquecín 	# olvidar → esquecer.
REP olvidein esquecin 	# olvidar → esquecer.
REP olvidéi esquecín 	# olvidar → esquecer.
REP olvidou esqueceu 	# olvidar → esquecer.
REP olvidóu esquecéu 	# olvidar → esquecer.
REP pale padex 		# palear → padexar.
REP palé padéx 		# palear → padexar.
REP per pre
REP perxudic prexudic 	# perxudicar → prexudicar.
REP perxudíc prexudíc 	# perxudicar → prexudicar.
REP prexudicios danos	# prexudiciosa → danosa.
REP prexudicios daniñ	# prexudiciosa → daniña.
REP promedio media	# Erro común.
REP promedio medio	# Erro común.
REP promedio termo	# Erro común.
REP perxudiqu prexudic 	# perxudicar → prexudicar.
REP perxudíqu prexudíc 	# perxudicar → prexudicar.
REP perxudic dan 	# perxudicar → danar.
REP perxudíc dán 	# perxudicar → danar.
REP perxudiqu dan 	# perxudicar → danar.
REP perxudíqu dán 	# perxudicar → danar.
REP postr prostr 	# postrar → prostrar.
REP póstr próstr 	# postrar → prostrar.
REP postre sobremesa	# Erro común.
REP pre per
REP prend peñor 	# prendar → peñorar.
REP prénd peñór 	# prendar → peñorar.
REP presion prem 	# presionar → premer.
REP presión prém 	# presionar → premer.
REP presiona preme 	# presionar → premer.
REP presióna préme 	# presionar → premer.
REP presioná premé 	# presionar → premer.
REP presionei premín 	# presionar → premer.
REP presionei premin	# presionar → premer.
REP presionéi premín	# presionar → premer.
REP presionein premin	# presionar → premer.
REP presiona premi	# presionar → premer.
REP presióná prémí 	# presionar → premer.
REP presionou premeu	# presionar → premer.
REP presionóu preméu 	# presionar → premer.
REP presione prema	# presionar → premer.
REP presióne préma 	# presionar → premer.
REP prorrate rate 	# prorratear → ratear.
REP prorraté raté 	# prorratear → ratear.
REP quep caib
REP quép cáib
REP reche reench 	# rechear → reencher.
REP reché reénch	# rechear → reencher.
REP rechea reenche 	# rechear → reencher.
REP rechéa reénche 	# rechear → reencher.
REP recheá reenché 	# rechear → reencher.
REP recheei reenchín 	# rechear → reencher.
REP recheei reenchin 	# rechear → reencher.
REP recheei reenchín 	# rechear → reencher.
REP recheein reenchin 	# rechear → reencher.
REP rechea reenchi 	# rechear → reencher.
REP recheá reenchí 	# rechear → reencher.
REP recheou reencheu 	# rechear → reencher.
REP recheóu reenchéu 	# rechear → reencher.
REP rechee reencha	# rechear → reencher.
REP rechée reéncha 	# rechear → reencher.
REP recrudesce recrua	# recrudescer → recruar.
REP recrudésce recrúa	# recrudescer → recruar.
REP recrudesc recru	# recrudescer → recruar.
REP recrudésc recrú	# recrudescer → recruar.
REP recrudesza recrúe	# recrudescer → recruar.
REP recrudésza recrúe 	# recrudescer → recruar.
REP reempraz substitú	# reemprazar → substituír.
REP reempráz substitú 	# reemprazar → substituír.
REP reempraza substitúe	# reemprazar → substituír.
REP reempráza substitúe	# reemprazar → substituír.
REP reempráza substituí	# reemprazar → substituír.
REP reemprace substitúa	# reemprazar → substituír.
REP reempráce substitúa	# reemprazar → substituír.
REP reemprace substitua	# reemprazar → substituír.
REP reempracé substituá	# reemprazar → substituír.
REP reempracei substituín	# reemprazar → substituír.
REP reempracéi substitúa	# reemprazar → substituír.
REP reempracein substituín	# reemprazar → substituír.
REP reemprazou substituíu	# reemprazar → substituír.
REP reemprazóu substituíu	# reemprazar → substituír.
REP reflexa reflicte 	# reflexar → reflectir.
REP refléxa reflícte	# reflexar → reflectir.
REP reflex reflict	# reflexar → reflectir.
REP refléx reflíct 	# reflexar → reflectir.
REP reflexe reflicta 	# reflexar → reflectir.
REP refléxe reflícta 	# reflexar → reflectir.
REP reflexei refllectín	# reflexar → reflectir.
REP reflexei refllectin	# reflexar → reflectir.
REP reflexéi refllectín	# reflexar → reflectir.
REP reflexein refllectin	# reflexar → reflectir.
REP reflexa refllecti	# reflexar → reflectir.
REP reflexá refllectí	# reflexar → reflectir.
REP reflexou refllectiu	# reflexar → reflectir.
REP reflexóu refllectíu	# reflexar → reflectir.
REP refri arrefri 	# refriar → arrefriar.
REP refrí arrefrí	# refriar → arrefriar.
REP resfri arrefri	# refriar → arrefriar.
REP resfrí arrefrí	# refriar → arrefriar.
REP retras atras 	# retrasar → atrasar.
REP retrás atrás 	# retrasar → atrasar.
REP sendero carreiro	# Erro común.
REP sep saib
REP sép sáib
REP silla cadeira	# Castelanismo.
REP soborn suborn 	# sobornar → subornar.
REP sobórn subórn 	# sobornar → subornar.
REP sofoc sufoc 	# sofocar → sufocar.
REP sofóc sufóc 	# sofocar → sufocar.
REP subast pox 		# subastar → poxar.
REP subást póx 		# subastar → poxar.
REP substr subtr 	# substraer → subtraer.
REP sumerx somerx 	# sumerxir → somerxer.
REP sumérx somérx	# sumerxir → somerxer.
REP sumerxi somerxe 	# sumerxir → somerxer.
REP sumerxí somerxé	# sumerxir → somerxer.
REP suministr subministr	# suministrar → subministrar.
REP suminístr subminístr 	# suministrar → subministrar.
REP tachon chatol 	# tachonar → chatolar.
REP tachón chatól 	# tachonar → chatolar.
REP tambale cambale 	# tambalear → cambalear.
REP tambalé cambalé 	# tambalear → cambalear.
REP tante tente 	# tantear → tentear.
REP tanté tenté 	# tantear → tentear.
REP terci terz 		# terciar → terzar.
REP térci térz 		# terciar → terzar.
REP terci terce 	# terciar → terzar.
REP térci térce 	# terciar → terzar.
REP tim estaf 		# timar → estafar.
REP tím estáf		# timar → estafar.
REP tiz atiz 		# tizar → atizar.
REP tíz atíz 		# tizar → atizar.
REP tiz atic 		# tizar → atizar.
REP tíz atíc 		# tizar → atizar.
REP transtorn trastorn 	# transtornar → trastornar.
REP transtórn trastórn 	# transtornar → trastornar.
REP triz trinz 		# trizar → trinzar.
REP tríz trínz 		# trizar → trinzar.
REP tric trinc 		# trizar → trinzar.
REP tríc trínc 		# trizar → trinzar.
REP u oi
REP ú ói
REP ua a		# Exemplo: guarda → garda.
REP uch oit
REP úch óit
REP ue o		# Exemplo: puesto → posto.
REP ué ó		# Exemplo: cuéntallo → cóntallo.
REP uniformiz uniform	# uniformizar → uniformar.
REP uniformíz unifórm	# uniformizar → uniformar.
REP uniformic uniform	# uniformizar → uniformar.
REP uniformíc unifórm 	# uniformizar → uniformar.
REP x ll		# Exemplo: parexa → parella.
REP y ll		# Na maioría dos casos tratarase dun castelanismo.
REP z ci		# Exemplo: silenzo → silencio.
REP zamp chap 		# zampar → chapar.
REP zámp cháp 		# zampar → chapar.
REP zamp chimp 		# zampar → chimpar.
REP zámp chímp 		# zampar → chimpar.

# A continuación amósanse parellas de caracteres que o usuario puido confundir.
# O caso máis habitual é o de que falten as tiles ou acentos gráficos nas palabras.

MAP 21
MAP aá
MAP eé
MAP ií
MAP oó
MAP uú
MAP iï
MAP uü
MAP ie
MAP íé
MAP uo
MAP úó
MAP bv
MAP lr
MAP ye
MAP yi
MAP yx
MAP xs
MAP zc
MAP nñ
MAP s-
MAP r-

# De aquí en adiante é onde comezan as verdadeiras regras. Ollo ao editalas.

PFX 50  Y    1
PFX 50  0    equi    .

# -------------------- REGRAS DE PLURAL --------------------------

# Regra xeral de formación do PLURAL.
#   1. Palabras rematadas noutras consoantes que non sexan r,l ou s.  Ex. robot - robots
#      Palabras rematadas en vogal ou n engaden s Ex. camión - camións
#   2. Palabras rematadas en r ou l engaden s Ex. mar - mares
#   3. Palabras rematadas en s que non sexa ás,és,...,ús engaden es Ex: adeus - adeuses
# 4-8. Palabras rematadas ás,és,...,ús fan o plural como ases, eses, ..., uses Ex: compás - compases
#   9. Palabras rematadas en z fan o plural en ces. Ex. luz, luces
SFX	10	Y	9	# Regla xeral da formación do plural
SFX	10	0	s	[^rlsz]
SFX	10	0	es	[rl]
SFX	10	0	es	[^áéíóú]s
SFX	10	ás	ases	ás
SFX	10	és	eses	és
SFX	10	ís	ises	ís
SFX	10	ós	oses	ós
SFX	10	ús	uses	ús
SFX	10	z	ces	z	

	
# Regra de formación do plural de estranxeirismos que admiten dous plurais
# Ex: escáner-escáners-escáneres
# Ex: hippy-hippys-hippies
SFX	11	Y	3	# Palabras con dous plurais
SFX	11	0	es	r
SFX	11	y	ies	y
SFX	11	0	s	.

	
# Regra de formación do plural dos rematados en -l non monosílabos	
# 1. Palabras rematadas en l cambian o -l por -is. Ex: animal - animais
# 2. Palabras rematadas en il cambian o -il por -ís. Ex: funil - funís
# 3. Palabras rematadas en íl cambian o -il por -ís -is. Ex: raíl - raís
SFX	12	Y	3	# Plural polisílabos en -l
SFX	12	l	is	l
SFX	12	il	ís	il
SFX	12	íl	ís	íl

# ---------------- REGRAS DE FEMININO SINGULAR e PLURAL -------------------

# Regra xeral da formación do feminino 
# Palabras rematadas en consoante e vogal tónica engaden unha -a á forma masculina
SFX	13	Y	2
SFX	13	0	a	. 
SFX	13	0	as	.

# Regra de formación do feminino singular e plural.
#   1,2,3. Palabras rematadas en vogal átona cambian a vogal pola -a
#       4. Palabras rematadas en vogal tónica -ó fan o feminino con -oa
# 5,6,7,8. Palabras rematadas en -n fan o plural con formas especiais
#       9. Xentilicios rematados en -és fan o feminino en -esa
SFX 14 Y 18
SFX 14   o   a    o
SFX 14   e   a    e
SFX 14   u   úa   u
SFX 14   ó   oa   ó 
SFX 14   án  á    án
SFX 14   ón  oa   ón
SFX 14   ún  ua   ún
SFX 14   ín  ina  ín
SFX 14   és  esa  és
SFX 14   o   as    o
SFX 14   e   as    e
SFX 14   u   úas   u
SFX 14   ó   oas   ó 
SFX 14   án  ás   án
SFX 14   ón  oas   ón
SFX 14   ún  uas   ún
SFX 14   ín  inas  ín
SFX 14   és  esas  és

# Regra do feminino para as palabras pexorativas rematadas en -án ou -ón
# Ex. folgazán-folgazana, abusón-abusona
SFX 15 Y 4
SFX 15   án  ana  án
SFX 15   ón  ona  ón
SFX 15   án  anas  án
SFX 15   ón  onas  ón

# Regra para o alomorfo do artigo determinado [non se utiliza]
SFX 98  Y    8
SFX 98  r    -la    r	.	po:artigo determinado is:alomorfo feminino singular tras -r
SFX 98  r    -las    r	.	po:artigo determinado is:alomorfo feminino plural tras -r
SFX 98  r    -lo    r	.	po:artigo determinado is:alomorfo masculino singular tras -r
SFX 98  r    -los    r	.	po:artigo determinado is:alomorfo masculino plural tras -r
SFX 98  s    -la    s	.	po:artigo determinado is:alomorfo feminino singular tras -s
SFX 98  s    -las    s	.	po:artigo determinado is:alomorfo feminino plural tras -s
SFX 98  s    ·lo    s	.	po:artigo determinado is:alomorfo masculino singular tras -s
SFX 98  s    -los    s	.	po:artigo determinado is:alomorfo masculino plural tras -s


# Pronomes persoais enclíticos
# - reflexivo P3 / P6 se: primeira posición da secuencia
# - P2 antecede a P1 / P4 (cheme, chenos, teme, tenos). P1 antecede a P5 (mevos). P5 combina libremente con P4 (nosvos, vosnos)
# - dativo solidariedade P2 antecede a P5 (chevos)
# - dativo / acusativo P3 / P6 derradeira posición: dativo antecede a acusativo. P4 / P5 combina libremente con P3 / P6 (noslle, voslle, noslles, voslles, llenos, llevos, llesnos, llesvos)
# - dativo solidariedade P3  antecede a P1 (lleme)

# Concorrencias de pronomes cunha construción verbal transitiva

# <enclítico monosílabo> pronome persoal acusativo P3 [alomorfos -a e -la e os seus correspondentes femininos e plurais] / segunda forma do artigo.
SFX 100  Y    12    #PRON
SFX 100  0    a    [^sr]	.	po:pronome persoal enclítico is:acusativo P3 feminino singular
SFX 100  0    as    [^sr]	.	po:pronome persoal enclítico is:acusativo P3 feminino plural
SFX 100  0    o    [^sr]	.	po:pronome persoal enclítico is:acusativo P3 masculino singular
SFX 100  0    os    [^sr]	.	po:pronome persoal enclítico is:acusativo P3 masculino plural
SFX 100  r    la    r	.	po:pronome persoal enclítico is:acusativo P3 alomorfo feminino singular tras -r
SFX 100  r    las    r	.	po:pronome persoal enclítico is:acusativo P3 alomorfo feminino plural tras -r
SFX 100  r    lo    r	.	po:pronome persoal enclítico is:acusativo P3 alomorfo masculino singular tras -r
SFX 100  r    los    r	.	po:pronome persoal enclítico is:acusativo P3 alomorfo masculino plural tras -r
SFX 100  s    la    s	.	po:pronome persoal enclítico is:acusativo P3 alomorfo feminino singular tras -s
SFX 100  s    las    s	.	po:pronome persoal enclítico is:acusativo P3 alomorfo feminino plural tras -s
SFX 100  s    lo    s	.	po:pronome persoal enclítico is:acusativo P3 alomorfo masculino singular tras -s
SFX 100  s    los    s	.	po:pronome persoal enclítico is:acusativo P3 alomorfo masculino plural tras -s

# <enclítico monosílabo> pronome persoal acusativo P3 [alomorfo -na tras ditongo decrecente]. 
SFX 101  Y    4    #PRON
SFX 101  0    na    [iu]	.	po:pronome persoal enclítico is:acusativo P3 alomorfo feminino singular tras ditongo decrecente
SFX 101  0    nas    [iu]	.	po:pronome persoal enclítico is:acusativo P3 alomorfo feminino plural tras ditongo decrecente
SFX 101  0    no     [iu]	.	po:pronome persoal enclítico is:acusativo P3 alomorfo masculino singular tras ditongo decrecente
SFX 101  0    nos    [iu]	.	po:pronome persoal enclítico is:acusativo P3 alomorfo masculino plural tras ditongo decrecente

# <enclítico monosílabo> en construción intransitiva e en concorrencia con forma verbal P3 / P6
#  <enclítico monosílabo> [dativo] en construción intransitiva cunha forma verbal impersoal
SFX 104  Y    8    #PRON
SFX 104  0    me	.	po:pronome persoal enclítico is:monosílabo P3 / P6 intransitiva dativo P1 
SFX 104  0    che	.	po:pronome persoal enclítico is:monosílabo P3 / P6 intransitiva dativo P2
SFX 104  0    lle	.	po:pronome persoal enclítico is:monosílabo P3 / P6 intransitiva dativo P3
SFX 104  s    nos    mos	.	po:pronome persoal enclítico is:monosílabo P3 / P6 intransitiva dativo P4
SFX 104  0    nos    [^o]s	.	po:pronome persoal enclítico is:monosílabo P3 / P6 intransitiva dativo P4
SFX 104  0    nos    [^s]	.	po:pronome persoal enclítico is:monosílabo P3 / P6 intransitiva dativo P4
SFX 104  0    vos	.	po:pronome persoal enclítico is:monosílabo P3 / P6 intransitiva dativo P5
SFX 104  0    lles	.	po:pronome persoal enclítico is:monosílabo P3 / P6 intransitiva dativo P6


# <enclítico polisílabo> na construción intransitiva  dun forma verbal impersoal P3 / P6 / (infinitivo P1 / P3) / xerundio  + reflexivo P3 / P6 + dativo [ + dativo]
SFX 105  Y    57
SFX 105  0    melle	.	po:pronome persoal enclítico is:polisílabo P3 / P6 intransitiva dativo P1 + dativo P3
SFX 105  0    mellevos	.	po:pronome persoal enclítico is:polisílabo P3 / P6 intransitiva dativo P1 + dativo P3 + dativo P5
SFX 105  0    menos	.	po:pronome persoal enclítico is:polisílabo P3 / P6 intransitiva dativo P1 + dativo P4
SFX 105  0    mevos	.	po:pronome persoal enclítico is:polisílabo P3 / P6 intransitiva dativo P1 + dativo P5
SFX 105  0    mevoslle	.	po:pronome persoal enclítico is:polisílabo P3 / P6 intransitiva dativo P1 + dativo P5 + dativo P3
SFX 105  0    mevoslles	.	po:pronome persoal enclítico is:polisílabo P3 / P6 intransitiva dativo P1 + dativo P5 + dativo P6
SFX 105  0    melles	.	po:pronome persoal enclítico is:polisílabo P3 / P6 intransitiva dativo P1 + dativo P3
SFX 105  0    mellesvos	.	po:pronome persoal enclítico is:polisílabo P3 / P6 intransitiva dativo P1 + dativo P6 + dativo P5
SFX 105  0    cheme	.	po:pronome persoal enclítico is:polisílabo P3 / P6 intransitiva dativo P2 + dativo P1
SFX 105  0    chemelle	.	po:pronome persoal enclítico is:polisílabo P3 / P6 intransitiva dativo P2 + dativo P1 + dativo P3
SFX 105  0    chemenos	.	po:pronome persoal enclítico is:polisílabo P3 / P6 intransitiva dativo P2 + dativo P1 + dativo P4
SFX 105  0    chemevos	.	po:pronome persoal enclítico is:polisílabo P3 / P6 intransitiva dativo P2 + dativo P1 + dativo P5
SFX 105  0    chemelles	.	po:pronome persoal enclítico is:polisílabo P3 / P6 intransitiva dativo P2 + dativo P1 + dativo P6
SFX 105  0    chelle	.	po:pronome persoal enclítico is:polisílabo P3 / P6 intransitiva dativo P2 + dativo P3
SFX 105  0    chellenos	.	po:pronome persoal enclítico is:polisílabo P3 / P6 intransitiva dativo P2 + dativo P3 + dativo P4
SFX 105  0    chellevos	.	po:pronome persoal enclítico is:polisílabo P3 / P6 intransitiva dativo P2 + dativo P3 + dativo P5
SFX 105  0    chenos	.	po:pronome persoal enclítico is:polisílabo P3 / P6 intransitiva dativo P2 + dativo P4
SFX 105  0    chenoslle	.	po:pronome persoal enclítico is:polisílabo P3 / P6 intransitiva dativo P2 + dativo P4 + dativo P3
SFX 105  0    chenosvos	.	po:pronome persoal enclítico is:polisílabo P3 / P6 intransitiva dativo P2 + dativo P4 + dativo P5 
SFX 105  0    chenoslles	.	po:pronome persoal enclítico is:polisílabo P3 / P6 intransitiva dativo P2 + dativo P4 + dativo P6 
SFX 105  0    chevos	.	po:pronome persoal enclítico is:polisílabo P3 / P6 intransitiva dativo P2 + dativo P5
SFX 105  0    chevoslle	.	po:pronome persoal enclítico is:polisílabo P3 / P6 intransitiva dativo P2 + dativo P5 + dativo P3
SFX 105  0    chevosnos	.	po:pronome persoal enclítico is:polisílabo P3 / P6 intransitiva dativo P2 + dativo P5 + dativo P4
SFX 105  0    chevoslles	.	po:pronome persoal enclítico is:polisílabo P3 / P6 intransitiva dativo P2 + dativo P5 + dativo P6
SFX 105  0    chelles	.	po:pronome persoal enclítico is:polisílabo P3 / P6 intransitiva dativo P2 + dativo P6
SFX 105  0    chellesnos	.	po:pronome persoal enclítico is:polisílabo P3 / P6 intransitiva dativo P2 + dativo P6 + dativo P4
SFX 105  0    chellesvos	.	po:pronome persoal enclítico is:polisílabo P3 / P6 intransitiva dativo P2 + dativo P6 + dativo P5
SFX 105  0    lleme	.	po:pronome persoal enclítico is:polisílabo P3 / P6 intransitiva dativo solidariedade (P2) cortesía P3 + dativo P1
SFX 105  0    llenos	.	po:pronome persoal enclítico is:polisílabo P3 / P6 intransitiva dativo P3 + dativo P4
SFX 105  0    llevos	.	po:pronome persoal enclítico is:polisílabo P3 / P6 intransitiva dativo P3 + dativo P5
SFX 105  s    noslle    mos	.	po:pronome persoal enclítico is:polisílabo P3 / P6 intransitiva dativo P4 + dativo P3
SFX 105  s    nosvos    mos	.	po:pronome persoal enclítico is:polisílabo P3 / P6 intransitiva dativo P4 + dativo P5 
SFX 105  s    nosvoslle    mos	.	po:pronome persoal enclítico is:polisílabo P3 / P6 intransitiva dativo P4 + dativo P5 + dativo P3
SFX 105  s    nosvoslles    mos	.	po:pronome persoal enclítico is:polisílabo P3 / P6 intransitiva dativo P4 + dativo P5 + dativo P6
SFX 105  s    noslles    mos	.	po:pronome persoal enclítico is:polisílabo P3 / P6 intransitiva dativo P4 + dativo P6
SFX 105  s    nosllesvos    mos	.	po:pronome persoal enclítico is:polisílabo P3 / P6 intransitiva dativo P4 + dativo P6 + dativo P5
SFX 105  0    noslle    [^o]s	.	po:pronome persoal enclítico is:polisílabo P3 / P6 intransitiva dativo P4 + dativo P3
SFX 105  0    nosvos    [^o]s	.	po:pronome persoal enclítico is:polisílabo P3 / P6 intransitiva dativo P4 + dativo P5
SFX 105  0    nosvoslle    [^o]s	.	po:pronome persoal enclítico is:polisílabo P3 / P6 intransitiva dativo P4 + dativo P5 + dativo P3
SFX 105  0    nosvoslles    [^o]s	.	po:pronome persoal enclítico is:polisílabo P3 / P6 intransitiva dativo P4 + dativo P5 + dativo P6
SFX 105  0    noslles    [^o]s	.	po:pronome persoal enclítico is:polisílabo P3 / P6 intransitiva dativo P4 + dativo P6
SFX 105  0    nosllesvos    [^o]s	.	po:pronome persoal enclítico is:polisílabo P3 / P6 intransitiva dativo P4 + dativo P6 + dativo P5
SFX 105  0    noslle    [^s]	.	po:pronome persoal enclítico is:polisílabo P3 / P6 intransitiva dativo P4 + dativo P3
SFX 105  0    nosvos    [^s]	.	po:pronome persoal enclítico is:polisílabo P3 / P6 intransitiva dativo P4 + dativo P5
SFX 105  0    nosvoslle    [^s]	.	po:pronome persoal enclítico is:polisílabo P3 / P6 intransitiva dativo P4 + dativo P5 + dativo P3
SFX 105  0    nosvoslles    [^s]	.	po:pronome persoal enclítico is:polisílabo P3 / P6 intransitiva dativo P4 + dativo P5 + dativo P6
SFX 105  0    noslles    [^s]	.	po:pronome persoal enclítico is:polisílabo P3 / P6 intransitiva dativo P4 + dativo P6
SFX 105  0    nosllesvos    [^s]	.	po:pronome persoal enclítico is:polisílabo P3 / P6 intransitiva dativo P4 + dativo P6 + dativo P5
SFX 105  0    voslle	.	po:pronome persoal enclítico is:polisílabo P3 / P6 intransitiva dativo P5 + dativo P3
SFX 105  0    vosllenos	.	po:pronome persoal enclítico is:polisílabo P3 / P6 intransitiva dativo P5 + dativo P3 + dativo P4
SFX 105  0    vosnos	.	po:pronome persoal enclítico is:polisílabo P3 / P6 intransitiva dativo P5 + dativo P4
SFX 105  0    vosnoslle	.	po:pronome persoal enclítico is:polisílabo P3 / P6 intransitiva dativo P5 + dativo P4 + dativo P3
SFX 105  0    vosnoslles	.	po:pronome persoal enclítico is:polisílabo P3 / P6 intransitiva dativo P5 + dativo P4 + dativo P6
SFX 105  0    voslles	.	po:pronome persoal enclítico is:polisílabo P3 / P6 intransitiva dativo P5 + dativo P3
SFX 105  0    vosllesnos	.	po:pronome persoal enclítico is:polisílabo P3 / P6 intransitiva dativo P5 + dativo P6 + dativo P4
SFX 105  0    llesnos	.	po:pronome persoal enclítico is:polisílabo P3 / P6 intransitiva dativo P6 + dativo P4
SFX 105  0    llesvos	.	po:pronome persoal enclítico is:polisílabo P3 / P6 intransitiva dativo P6 + dativo P5




# enclítico en construción transitiva

# evítase a concorrencia co reflexivo da mesma persoa que a forma verbal para diferenciar a construción pronominal
# evítase o dativo de solidariedade che con forma verbal en P2 e vos con P5

# <enclítico monosílabo>
# evítase a concorrencia co reflexivo da mesma persoa que a forma verbal para diferenciar a construción pronominal

# <enclítico monosílabo> en construción transitiva e en cocncorrencia con forma verbal P3 / infinitivo / xerundio

# <enclítico monosílabo> en construción transitiva e en concorrencia con forma verbal P1
# SFX 110  0    me	.	ds:dativo / acusativo P1
# SFX 110  0    ma	.	ds:dativo P1 + acusativo P3
# SFX 110  0    mas	.	ds:dativo P1 + acusativo P3
# SFX 110  0    mo	.	ds:dativo P1 + acusativo P3
# SFX 110  0    mos	.	ds:dativo P1 + acusativo P3
SFX 110  Y    16    #PRON
SFX 110  0    te	.	po:pronome persoal enclítico is:monosílabo P1 transitiva acusativo P2
SFX 110  0    che	.	po:pronome persoal enclítico is:monosílabo P1 transitiva dativo P2
SFX 110  0    cha	.	po:pronome persoal enclítico is:monosílabo P1 transitiva dativo P2 + acusativo P3 
SFX 110  0    chas	.	po:pronome persoal enclítico is:monosílabo P1 transitiva dativo P2 + acusativo P3
SFX 110  0    cho	.	po:pronome persoal enclítico is:monosílabo P1 transitiva dativo P2 + acusativo P3
SFX 110  0    chos	.	po:pronome persoal enclítico is:monosílabo P1 transitiva dativo P2 + acusativo P3
SFX 110  0    lle	.	po:pronome persoal enclítico is:monosílabo P1 transitiva dativo P3
SFX 110  0    lla	.	po:pronome persoal enclítico is:monosílabo P1 transitiva dativo P3 + acusativo P3
SFX 110  0    llas	.	po:pronome persoal enclítico is:monosílabo P1 transitiva dativo P3 + acusativo P3
SFX 110  0    llo	.	po:pronome persoal enclítico is:monosílabo P1 transitiva dativo P3 + acusativo P3
SFX 110  0    llos	.	po:pronome persoal enclítico is:monosílabo P1 transitiva dativo P3 + acusativo P3
SFX 110  s    nos    mos	.	po:pronome persoal enclítico is:monosílabo P1 transitiva dativo / acusativo P4
SFX 110  0    nos    [^o]s	.	po:pronome persoal enclítico is:monosílabo P1 transitiva dativo / acusativo P4
SFX 110  0    nos    [^s]	.	po:pronome persoal enclítico is:monosílabo P1 transitiva dativo / acusativo P4
SFX 110  0    vos	.	po:pronome persoal enclítico is:monosílabo P1 transitiva dativo / acusativo P5
SFX 110  0    lles	.	po:pronome persoal enclítico is:monosílabo P1 transitiva dativo P6


# - reflexivo P3 / P6 se: primeira posición da secuencia
# - P2 antecede a P1 / P4 (cheme, chenos, teme, tenos). P1 antecede a P5 (mevos). P5 combina libremente con P4 (nosvos,vosnos)
# - dativo solidariedade P2 antecede a P5 (chevos)
# - dativo / acusativo P3 / P6 derradeira posición: dativo P3 / P6 antecede a acusativo P3 / P6. P4 / P5 combina libremente con P3 / P6 (noslle, voslle, noslles, voslles, llenos, llevos, llesnos, llesvos)
# - dativo solidariedade (P2) cortesía P3 antecede a P1 (lleme)

# <enclítico polisílabo> forma verbal P1 + acusativo <> P3 / P6 [ + dativo] / dativo [ + dativo] [ + dativo] [ + acusativo P3 / P6]
# pronome enclítico con forma verbal P1 en construción transitiva
SFX 111  Y    288
SFX 111  0    teme	.	po:pronome persoal enclítico is:polisílabo P1 transitiva acusativo P2 + dativo P1
SFX 111  0    temelle	.	po:pronome persoal enclítico is:polisílabo P1 transitiva acusativo P2 + dativo P1 + dativo P3
SFX 111  0    temenos	.	po:pronome persoal enclítico is:polisílabo P1 transitiva acusativo P2 + dativo P1 + dativo P4
SFX 111  0    temevos	.	po:pronome persoal enclítico is:polisílabo P1 transitiva acusativo P2 + dativo P1 + dativo P5
SFX 111  0    temelles	.	po:pronome persoal enclítico is:polisílabo P1 transitiva acusativo P2 + dativo P1 + dativo P6
SFX 111  0    telle	.	po:pronome persoal enclítico is:polisílabo P1 transitiva acusativo P2 + dativo P3
SFX 111  0    tellenos	.	po:pronome persoal enclítico is:polisílabo P1 transitiva acusativo P2 + dativo P3 + dativo P4
SFX 111  0    tellevos	.	po:pronome persoal enclítico is:polisílabo P1 transitiva acusativo P2 + dativo P3 + dativo P5
SFX 111  0    tenos	.	po:pronome persoal enclítico is:polisílabo P1 transitiva acusativo P2 + dativo P4
SFX 111  0    tenoslle	.	po:pronome persoal enclítico is:polisílabo P1 transitiva acusativo P2 + dativo P4 + dativo P3
SFX 111  0    tenosvos	.	po:pronome persoal enclítico is:polisílabo P1 transitiva acusativo P2 + dativo P4 + dativo P5
SFX 111  0    tenoslles	.	po:pronome persoal enclítico is:polisílabo P1 transitiva acusativo P2 + dativo P4 + dativo P6
SFX 111  0    tevos	.	po:pronome persoal enclítico is:polisílabo P1 transitiva acusativo P2 + dativo P5
SFX 111  0    tevoslle	.	po:pronome persoal enclítico is:polisílabo P1 transitiva acusativo P2 + dativo P5 + dativo P3
SFX 111  0    tevosnos	.	po:pronome persoal enclítico is:polisílabo P1 transitiva acusativo P2 + dativo P5 + dativo P4
SFX 111  0    tevoslles	.	po:pronome persoal enclítico is:polisílabo P1 transitiva acusativo P2 + dativo P5 + dativo P6
SFX 111  0    telles	.	po:pronome persoal enclítico is:polisílabo P1 transitiva acusativo P2 + dativo P6
SFX 111  0    tellesnos	.	po:pronome persoal enclítico is:polisílabo P1 transitiva acusativo P2 + dativo P6 + dativo P4
SFX 111  0    tellesvos	.	po:pronome persoal enclítico is:polisílabo P1 transitiva acusativo P2 + dativo P6 + dativo P5
SFX 111  0    cheme	.	po:pronome persoal enclítico is:polisílabo P1 transitiva dativo P2 + dativo / acusativo P1
SFX 111  0    chema	.	po:pronome persoal enclítico is:polisílabo P1 transitiva dativo P2 + dativo P1 + acusativo P3 feminino
SFX 111  0    chemas	.	po:pronome persoal enclítico is:polisílabo P1 transitiva dativo P2 + dativo P1 + acusativo P6 feminino
SFX 111  0    chemo	.	po:pronome persoal enclítico is:polisílabo P1 transitiva dativo P2 + dativo P1 + acusativo P3 masculino
SFX 111  0    chemos	.	po:pronome persoal enclítico is:polisílabo P1 transitiva dativo P2 + dativo P1 + acusativo P6 masculino
SFX 111  0    chemelle	.	po:pronome persoal enclítico is:polisílabo P1 transitiva dativo P2 + dativo / acusativo P1 + dativo P3
SFX 111  0    chemella	.	po:pronome persoal enclítico is:polisílabo P1 transitiva dativo P2 + dativo P1 + dativo P3 + acusativo P3 feminino
SFX 111  0    chemellas	.	po:pronome persoal enclítico is:polisílabo P1 transitiva dativo P2 + dativo P1 + dativo P3 + acusativo P6 feminino
SFX 111  0    chemello	.	po:pronome persoal enclítico is:polisílabo P1 transitiva dativo P2 + dativo P1 + dativo P3 + acusativo P3 masculino
SFX 111  0    chemellos	.	po:pronome persoal enclítico is:polisílabo P1 transitiva dativo P2 + dativo P1 + dativo P3 + acusativo P6 masculino
SFX 111  0    chemenos	.	po:pronome persoal enclítico is:polisílabo P1 transitiva dativo P2 + dativo / acusativo P1 + dativo / acusativo P4
SFX 111  0    chemenola	.	po:pronome persoal enclítico is:polisílabo P1 transitiva dativo P2 + dativo P1 + dativoP4 + acusativo P3 feminino
SFX 111  0    chemenolas	.	po:pronome persoal enclítico is:polisílabo P1 transitiva dativo P2 + dativo P1 + dativo P4 + acusativo P6 feminino
SFX 111  0    chemenolo	.	po:pronome persoal enclítico is:polisílabo P1 transitiva dativo P2 + dativo P1 + dativo P4 + acusativo P3 masculino
SFX 111  0    chemenolos	.	po:pronome persoal enclítico is:polisílabo P1 transitiva dativo P2 + dativo P1 + dativo P4 + acusativo P6 masculino
SFX 111  0    chemevos	.	po:pronome persoal enclítico is:polisílabo P1 transitiva dativo P2 + dativo / acusativo P1 + dativo / acusativo P5
SFX 111  0    chemevola	.	po:pronome persoal enclítico is:polisílabo P1 transitiva dativo P2 + dativo P1 + dativo P5 + acusativo P3 feminino
SFX 111  0    chemevolas	.	po:pronome persoal enclítico is:polisílabo P1 transitiva dativo P2 + dativo P1 + dativo P5 + acusativo P6 feminino
SFX 111  0    chemevolo	.	po:pronome persoal enclítico is:polisílabo P1 transitiva dativo P2 + dativo P1 + dativo P5 + acusativo P3 masculino
SFX 111  0    chemevolos	.	po:pronome persoal enclítico is:polisílabo P1 transitiva dativo P2 + dativo P1 + dativo P5 + acusativo P6 masculino
SFX 111  0    chemelles	.	po:pronome persoal enclítico is:polisílabo P1 transitiva dativo P2 + dativo / acusativo P1 + dativo P6
SFX 111  0    chemellela	.	po:pronome persoal enclítico is:polisílabo P1 transitiva dativo P2 + dativo P1 + dativo P6 + acusativo P3 feminino
SFX 111  0    chemellelas	.	po:pronome persoal enclítico is:polisílabo P1 transitiva dativo P2 + dativo P1 + dativo P6 + acusativo P6 feminino
SFX 111  0    chemellelo	.	po:pronome persoal enclítico is:polisílabo P1 transitiva dativo P2 + dativo P1 + dativo P6 + acusativo P3 masculino
SFX 111  0    chemellelos	.	po:pronome persoal enclítico is:polisílabo P1 transitiva dativo P2 + dativo P1 + dativo P6 + acusativo P6 masculino
SFX 111  0    chelle	.	po:pronome persoal enclítico is:polisílabo P1 transitiva dativo P2 + dativo P3
SFX 111  0    chella	.	po:pronome persoal enclítico is:polisílabo P1 transitiva dativo P2 + dativo P3 + acusativo P3 feminino
SFX 111  0    chellas	.	po:pronome persoal enclítico is:polisílabo P1 transitiva dativo P2 + dativo P3 + acusativo P6 feminino
SFX 111  0    chello	.	po:pronome persoal enclítico is:polisílabo P1 transitiva dativo P2 + dativo P3 + acusativo P3 masculino
SFX 111  0    chellos	.	po:pronome persoal enclítico is:polisílabo P1 transitiva dativo P2 + dativo P3 + acusativo P6 masculino
SFX 111  0    chellenos	.	po:pronome persoal enclítico is:polisílabo P1 transitiva dativo P2 + dativo P3 + dativo / acusativo P4
SFX 111  0    chellenola	.	po:pronome persoal enclítico is:polisílabo P1 transitiva dativo P2 + dativo P3 + dativo P4 + acusativo P3 feminino
SFX 111  0    chellenolas	.	po:pronome persoal enclítico is:polisílabo P1 transitiva dativo P2 + dativo P3 + dativo P4 + acusativo P6 feminino
SFX 111  0    chellenolo	.	po:pronome persoal enclítico is:polisílabo P1 transitiva dativo P2 + dativo P3 + dativo P4 + acusativo P3 masculino
SFX 111  0    chellenolos	.	po:pronome persoal enclítico is:polisílabo P1 transitiva dativo P2 + dativo P3 + dativo P4 + acusativo P6 masculino
SFX 111  0    chellevos	.	po:pronome persoal enclítico is:polisílabo P1 transitiva dativo P2 + dativo P3 + dativo / acusativo P5
SFX 111  0    chellevola	.	po:pronome persoal enclítico is:polisílabo P1 transitiva dativo P2 + dativo P3 + dativo P5 + acusativo P3 feminino
SFX 111  0    chellevolas	.	po:pronome persoal enclítico is:polisílabo P1 transitiva dativo P2 + dativo P3 + dativo P5 + acusativo P6 feminino
SFX 111  0    chellevolo	.	po:pronome persoal enclítico is:polisílabo P1 transitiva dativo P2 + dativo P3 + dativo P5 + acusativo P3 masculino
SFX 111  0    chellevolos	.	po:pronome persoal enclítico is:polisílabo P1 transitiva dativo P2 + dativo P3 + dativo P5 + acusativo P6 masculino
SFX 111  0    chenos	.	po:pronome persoal enclítico is:polisílabo P1 transitiva dativo P2 + dativo / acusativo P4
SFX 111  0    chenola	.	po:pronome persoal enclítico is:polisílabo P1 transitiva dativo P2 + dativo P4 + acusativo P3 feminino
SFX 111  0    chenolas	.	po:pronome persoal enclítico is:polisílabo P1 transitiva dativo P2 + dativo P4 + acusativo P6 feminino
SFX 111  0    chenolo	.	po:pronome persoal enclítico is:polisílabo P1 transitiva dativo P2 + dativo P4 + acusativo P3 masculino
SFX 111  0    chenolos	.	po:pronome persoal enclítico is:polisílabo P1 transitiva dativo P2 + dativo P4 + acusativo P6 masculino
SFX 111  0    chenoslle	.	po:pronome persoal enclítico is:polisílabo P1 transitiva dativo P2 + dativo / acusativo + dativo P3
SFX 111  0    chenoslla	.	po:pronome persoal enclítico is:polisílabo P1 transitiva dativo P2 + dativo P4 + dativo P3 + acusativo P3 feminino
SFX 111  0    chenosllas	.	po:pronome persoal enclítico is:polisílabo P1 transitiva dativo P2 + dativo P4 + dativo P3 + acusativo P6 feminino
SFX 111  0    chenosllo	.	po:pronome persoal enclítico is:polisílabo P1 transitiva dativo P2 + dativo P4 + dativo P3 + acusativo P3 masculino
SFX 111  0    chenosllos	.	po:pronome persoal enclítico is:polisílabo P1 transitiva dativo P2 + dativo P4 + dativo P3 + acusativo P6 masculino
SFX 111  0    chenosvos	.	po:pronome persoal enclítico is:polisílabo P1 transitiva dativo P2 + dativo P4 + dativo / acusativo P5
SFX 111  0    chenosvola	.	po:pronome persoal enclítico is:polisílabo P1 transitiva dativo P2 + dativo P4 + dativo P5 + acusativo P3 feminino
SFX 111  0    chenosvolas	.	po:pronome persoal enclítico is:polisílabo P1 transitiva dativo P2 + dativo P4 + dativo P5 + acusativo P6 feminino
SFX 111  0    chenosvolo	.	po:pronome persoal enclítico is:polisílabo P1 transitiva dativo P2 + dativo P4 + dativo P5 + acusativo P3 masculino
SFX 111  0    chenosvolos	.	po:pronome persoal enclítico is:polisílabo P1 transitiva dativo P2 + dativo P4 + dativo P5 + acusativo P6 masculino
SFX 111  0    chenoslles	.	po:pronome persoal enclítico is:polisílabo P1 transitiva dativo P2 + dativo / acusativo + dativo P6
SFX 111  0    chenosllela	.	po:pronome persoal enclítico is:polisílabo P1 transitiva dativo P2 + dativo P4 + dativo P6 + acusativo P3 feminino
SFX 111  0    chenosllelas	.	po:pronome persoal enclítico is:polisílabo P1 transitiva dativo P2 + dativo P4 + dativo P6 + acusativo P6 feminino
SFX 111  0    chenosllelo	.	po:pronome persoal enclítico is:polisílabo P1 transitiva dativo P2 + dativo P4 + dativo P6 + acusativo P3 masculino
SFX 111  0    chenosllelos	.	po:pronome persoal enclítico is:polisílabo P1 transitiva dativo P2 + dativo P4 + dativo P6 + acusativo P6 masculino
SFX 111  0    chevos	.	po:pronome persoal enclítico is:polisílabo P1 transitiva dativo P2 + dativo / acusativo P5
SFX 111  0    chevola	.	po:pronome persoal enclítico is:polisílabo P1 transitiva dativo P2 + dativo P5 + acusativo P3 feminino
SFX 111  0    chevolas	.	po:pronome persoal enclítico is:polisílabo P1 transitiva dativo P2 + dativo P5 + acusativo P6 feminino
SFX 111  0    chevolo	.	po:pronome persoal enclítico is:polisílabo P1 transitiva dativo P2 + dativo P5 + acusativo P3 masculino
SFX 111  0    chevolos	.	po:pronome persoal enclítico is:polisílabo P1 transitiva dativo P2 + dativo P5 + acusativo P6 masculino
SFX 111  0    chevoslle	.	po:pronome persoal enclítico is:polisílabo P1 transitiva dativo P2 + dativo / acusativo P5 + dativo P3
SFX 111  0    chevoslla	.	po:pronome persoal enclítico is:polisílabo P1 transitiva dativo P2 + dativo P5 + dativo P3 + acusativo P3 feminino
SFX 111  0    chevosllas	.	po:pronome persoal enclítico is:polisílabo P1 transitiva dativo P2 + dativo P5 + dativo P3 + acusativo P6 feminino
SFX 111  0    chevosllo	.	po:pronome persoal enclítico is:polisílabo P1 transitiva dativo P2 + dativo P5 + dativo P3 + acusativo P3 masculino
SFX 111  0    chevosllos	.	po:pronome persoal enclítico is:polisílabo P1 transitiva dativo P2 + dativo P5 + dativo P3 + acusativo P6 masculino
SFX 111  0    chevosnos	.	po:pronome persoal enclítico is:polisílabo P1 transitiva dativo P2 + dativo / acusativo P5 + dativo / acusativo P4
SFX 111  0    chevosnola	.	po:pronome persoal enclítico is:polisílabo P1 transitiva dativo P2 + dativo P5 + dativo P4 + acusativo P3 feminino
SFX 111  0    chevosnolas	.	po:pronome persoal enclítico is:polisílabo P1 transitiva dativo P2 + dativo P5 + dativo P4 + acusativo P6 feminino
SFX 111  0    chevosnolo	.	po:pronome persoal enclítico is:polisílabo P1 transitiva dativo P2 + dativo P5 + dativo P4 + acusativo P3 masculino
SFX 111  0    chevosnolos	.	po:pronome persoal enclítico is:polisílabo P1 transitiva dativo P2 + dativo P5 + dativo P4 + acusativo P6 masculino
SFX 111  0    chevoslles	.	po:pronome persoal enclítico is:polisílabo P1 transitiva dativo P2 + dativo / acusativo P5 + dativo P6
SFX 111  0    chevosllela	.	po:pronome persoal enclítico is:polisílabo P1 transitiva dativo P2 + dativo P5 + dativo P6 + acusativo P3 feminino
SFX 111  0    chevosllelas	.	po:pronome persoal enclítico is:polisílabo P1 transitiva dativo P2 + dativo P5 + dativo P6 + acusativo P6 feminino
SFX 111  0    chevosllelo	.	po:pronome persoal enclítico is:polisílabo P1 transitiva dativo P2 + dativo P5 + dativo P6 + acusativo P3 masculino
SFX 111  0    chevosllelos	.	po:pronome persoal enclítico is:polisílabo P1 transitiva dativo P2 + dativo P5 + dativo P6 + acusativo P6 masculino
SFX 111  0    chelles	.	po:pronome persoal enclítico is:polisílabo P1 transitiva dativo P2 + dativo P6
SFX 111  0    chellela	.	po:pronome persoal enclítico is:polisílabo P1 transitiva dativo P2 + dativo P6 + acusativo P3 feminino
SFX 111  0    chellelas	.	po:pronome persoal enclítico is:polisílabo P1 transitiva dativo P2 + dativo P6 + acusativo P6 feminino
SFX 111  0    chellelo	.	po:pronome persoal enclítico is:polisílabo P1 transitiva dativo P2 + dativo P6 + acusativo P3 masculino
SFX 111  0    chellelos	.	po:pronome persoal enclítico is:polisílabo P1 transitiva dativo P2 + dativo P6 + acusativo P6 masculino
SFX 111  0    chellesnos	.	po:pronome persoal enclítico is:polisílabo P1 transitiva dativo P2 + dativo P6 + dativo / acusativo P4
SFX 111  0    chellesnola	.	po:pronome persoal enclítico is:polisílabo P1 transitiva dativo P2 + dativo P6 + dativo P4 + acusativo P3 feminino
SFX 111  0    chellesnolas	.	po:pronome persoal enclítico is:polisílabo P1 transitiva dativo P2 + dativo P6 + dativo P4 + acusativo P6 feminino
SFX 111  0    chellesnolo	.	po:pronome persoal enclítico is:polisílabo P1 transitiva dativo P2 + dativo P6 + dativo P4 + acusativo P3 masculino
SFX 111  0    chellesnolos	.	po:pronome persoal enclítico is:polisílabo P1 transitiva dativo P2 + dativo P6 + dativo P4 + acusativo P6 masculino
SFX 111  0    chellesvos	.	po:pronome persoal enclítico is:polisílabo P1 transitiva dativo P2 + dativo P6 + dativo / acusativo P5
SFX 111  0    chellesvola	.	po:pronome persoal enclítico is:polisílabo P1 transitiva dativo P2 + dativo P6 + dativo P5 + acusativo P3 feminino
SFX 111  0    chellesvolas	.	po:pronome persoal enclítico is:polisílabo P1 transitiva dativo P2 + dativo P6 + dativo P5 + acusativo P6 feminino
SFX 111  0    chellesvolo	.	po:pronome persoal enclítico is:polisílabo P1 transitiva dativo P2 + dativo P6 + dativo P5 + acusativo P3 masculino
SFX 111  0    chellesvolos	.	po:pronome persoal enclítico is:polisílabo P1 transitiva dativo P2 + dativo P6 + dativo P5 + acusativo P6 masculino
SFX 111  0    lleme	.	po:pronome persoal enclítico is:polisílabo P1 transitiva dativo solidariedade (P2) cortesía P3 + dativo / acusativo P1
SFX 111  0    llema	.	po:pronome persoal enclítico is:polisílabo P1 transitiva dativo solidariedade (P2) cortesía P3 + dativo P1 + acusativo P3 feminino
SFX 111  0    llemas	.	po:pronome persoal enclítico is:polisílabo P1 transitiva dativo solidariedade (P2) cortesía P3 + dativo P1 + acusativo P6 feminino
SFX 111  0    llemo	.	po:pronome persoal enclítico is:polisílabo P1 transitiva dativo solidariedade (P2) cortesía P3 + dativo P1 + acusativo P3 masculino
SFX 111  0    llemos	.	po:pronome persoal enclítico is:polisílabo P1 transitiva dativo solidariedade (P2) cortesía P3 + dativo P1 + acusativo P6 masculino
SFX 111  0    llenos	.	po:pronome persoal enclítico is:polisílabo P1 transitiva dativo P3 + dativo / acusativo P4
SFX 111  0    llenola	.	po:pronome persoal enclítico is:polisílabo P1 transitiva dativo P3 + dativo P4 + acusativo P3 feminino
SFX 111  0    llenolas	.	po:pronome persoal enclítico is:polisílabo P1 transitiva dativo P3 + dativo P4 + acusativo P6 feminino
SFX 111  0    llenolo	.	po:pronome persoal enclítico is:polisílabo P1 transitiva dativo P3 + dativo P4 + acusativo P3 masculino
SFX 111  0    llenolos	.	po:pronome persoal enclítico is:polisílabo P1 transitiva dativo P3 + dativo P4 + acusativo P6 masculino
SFX 111  0    llevos	.	po:pronome persoal enclítico is:polisílabo P1 transitiva dativo P3 + dativo / acusativo P5
SFX 111  0    llevola	.	po:pronome persoal enclítico is:polisílabo P1 transitiva dativo P3 + dativo P5 + acusativo P3 feminino
SFX 111  0    llevolas	.	po:pronome persoal enclítico is:polisílabo P1 transitiva dativo P3 + dativo P5 + acusativo P3 feminino
SFX 111  0    llevolo	.	po:pronome persoal enclítico is:polisílabo P1 transitiva dativo P3 + dativo P5 + acusativo P3 masculino
SFX 111  0    llevolos	.	po:pronome persoal enclítico is:polisílabo P1 transitiva dativo P3 + dativo P5 + acusativo P3 masculino
SFX 111  s    nola    mos	.	po:pronome persoal enclítico is:polisílabo P1 transitiva dativo P4 + acusativo P3 feminino
SFX 111  s    nolas    mos	.	po:pronome persoal enclítico is:polisílabo P1 transitiva dativo P4 + acusativo P6 feminino
SFX 111  s    nolo    mos	.	po:pronome persoal enclítico is:polisílabo P1 transitiva dativo P4 + acusativo P3 masculino
SFX 111  s    nolos    mos	.	po:pronome persoal enclítico is:polisílabo P1 transitiva dativo P4 + acusativo P6 masculino
SFX 111  0    nola    [^o]s	.	po:pronome persoal enclítico is:polisílabo P1 transitiva dativo P4 + acusativo P3 feminino
SFX 111  0    nolas    [^o]s	.	po:pronome persoal enclítico is:polisílabo P1 transitiva dativo P4 + acusativo P6 feminino
SFX 111  0    nolo    [^o]s	.	po:pronome persoal enclítico is:polisílabo P1 transitiva dativo P4 + acusativo P3 masculino
SFX 111  0    nolos    [^o]s	.	po:pronome persoal enclítico is:polisílabo P1 transitiva dativo P4 + acusativo P6 masculino
SFX 111  0    nola    [^s]	.	po:pronome persoal enclítico is:polisílabo P1 transitiva dativo P4 + acusativo P3 feminino
SFX 111  0    nolas    [^s]	.	po:pronome persoal enclítico is:polisílabo P1 transitiva dativo P4 + acusativo P6 feminino
SFX 111  0    nolo    [^s]	.	po:pronome persoal enclítico is:polisílabo P1 transitiva dativo P4 + acusativo P3 masculino
SFX 111  0    nolos    [^s]	.	po:pronome persoal enclítico is:polisílabo P1 transitiva dativo P4 + acusativo P6 masculino
SFX 111  s    noslle    mos	.	po:pronome persoal enclítico is:polisílabo P1 transitiva dativo / acusativo P4 + dativo P3
SFX 111  s    noslla    mos	.	po:pronome persoal enclítico is:polisílabo P1 transitiva dativo P4 + dativo P3 + acusativo P3 feminino
SFX 111  s    nosllas    mos	.	po:pronome persoal enclítico is:polisílabo P1 transitiva dativo P4 + dativo P3 + acusativo P6 feminino
SFX 111  s    nosllo    mos	.	po:pronome persoal enclítico is:polisílabo P1 transitiva dativo P4 + dativo P3 + acusativo P3 masculino
SFX 111  s    nosllos    mos	.	po:pronome persoal enclítico is:polisílabo P1 transitiva dativo P4 + dativo P3 + acusativo P6 masculino
SFX 111  s    nosvos    mos	.	po:pronome persoal enclítico is:polisílabo P1 transitiva dativo / acusativo P4 + dativo / acusativo P5 
SFX 111  s    nosvola    mos	.	po:pronome persoal enclítico is:polisílabo P1 transitiva dativo P4 + dativo P5 + acusativo P3 feminino
SFX 111  s    nosvolas    mos	.	po:pronome persoal enclítico is:polisílabo P1 transitiva dativo P4 + dativo P5 + acusativo P6 feminino
SFX 111  s    nosvolo    mos	.	po:pronome persoal enclítico is:polisílabo P1 transitiva dativo P4 + dativo P5 + acusativo P3 masculino
SFX 111  s    nosvolos    mos	.	po:pronome persoal enclítico is:polisílabo P1 transitiva dativo P4 + dativo P5 + acusativo P6 masculino
SFX 111  s    nosvoslle    mos	.	po:pronome persoal enclítico is:polisílabo P1 transitiva dativo / acusativo P4 + dativo / acusativo P5 + dativo P3
SFX 111  s    nosvoslla    mos	.	po:pronome persoal enclítico is:polisílabo P1 transitiva dativo P4 + dativo P5 + dativo P3 + acusativo P3 feminino
SFX 111  s    nosvosllas    mos	.	po:pronome persoal enclítico is:polisílabo P1 transitiva dativo P4 + dativo P5 + dativo P3 + acusativo P6 feminino
SFX 111  s    nosvosllo    mos	.	po:pronome persoal enclítico is:polisílabo P1 transitiva dativo P4 + dativo P5 + dativo P3 + acusativo P3 masculino
SFX 111  s    nosvosllos    mos	.	po:pronome persoal enclítico is:polisílabo P1 transitiva dativo P4 + dativo P5 + dativo P3 + acusativo P6 masculino
SFX 111  s    nosvoslles    mos	.	po:pronome persoal enclítico is:polisílabo P1 transitiva dativo / acusativo P4 + dativo / acusativo P5 + dativo P6
SFX 111  s    nosvosllela    mos	.	po:pronome persoal enclítico is:polisílabo P1 transitiva dativo P4 + dativo P5 + dativo P6 + acusativo P3 feminino
SFX 111  s    nosvosllelas    mos	.	po:pronome persoal enclítico is:polisílabo P1 transitiva dativo P4 + dativo P5 + dativo P6 + acusativo P6 feminino
SFX 111  s    nosvosllelo    mos	.	po:pronome persoal enclítico is:polisílabo P1 transitiva dativo P4 + dativo P5 + dativo P6 + acusativo P3 masculino
SFX 111  s    nosvosllelos    mos	.	po:pronome persoal enclítico is:polisílabo P1 transitiva dativo P4 + dativo P5 + dativo P6 + acusativo P6 masculino
SFX 111  s    noslles    mos	.	po:pronome persoal enclítico is:polisílabo P1 transitiva dativo / acusativo P4 + dativo P6
SFX 111  s    nosllela    mos	.	po:pronome persoal enclítico is:polisílabo P1 transitiva dativo P4 + dativo P3 + acusativo P3 feminino
SFX 111  s    nosllelas    mos	.	po:pronome persoal enclítico is:polisílabo P1 transitiva dativo P4 + dativo P3 + acusativo P6 feminino
SFX 111  s    nosllelo    mos	.	po:pronome persoal enclítico is:polisílabo P1 transitiva dativo P4 + dativo P3 + acusativo P3 masculino
SFX 111  s    nosllelos    mos	.	po:pronome persoal enclítico is:polisílabo P1 transitiva dativo P4 + dativo P3 + acusativo P6 masculino
SFX 111  s    nosllesvos    mos	.	po:pronome persoal enclítico is:polisílabo P1 transitiva dativo / acusativo P4 + dativo P6 + dativo / acusativo P5
SFX 111  s    nosllevola    mos	.	po:pronome persoal enclítico is:polisílabo P1 transitiva dativo P4 + dativo P3 + dativo P5 + acusativo P3 feminino
SFX 111  s    nosllevolas    mos	.	po:pronome persoal enclítico is:polisílabo P1 transitiva dativo P4 + dativo P3 + dativo P5 + acusativo P6 feminino
SFX 111  s    nosllevolo    mos	.	po:pronome persoal enclítico is:polisílabo P1 transitiva dativo P4 + dativo P3 + dativo P5 + acusativo P3 masculino
SFX 111  s    nosllevolos    mos	.	po:pronome persoal enclítico is:polisílabo P1 transitiva dativo P4 + dativo P3 + dativo P5 + acusativo P6 masculino
SFX 111  0    noslle    [^o]s	.	po:pronome persoal enclítico is:polisílabo P1 transitiva dativo / acusativo P4 + dativo P3
SFX 111  0    noslla    [^o]s	.	po:pronome persoal enclítico is:polisílabo P1 transitiva dativo P4 + dativo P3 + acusativo P3 feminino
SFX 111  0    nosllas    [^o]s	.	po:pronome persoal enclítico is:polisílabo P1 transitiva dativo P4 + dativo P3 + acusativo P6 feminino
SFX 111  0    nosllo    [^o]s	.	po:pronome persoal enclítico is:polisílabo P1 transitiva dativo P4 + dativo P3 + acusativo P3 masculino
SFX 111  0    nosllos    [^o]s	.	po:pronome persoal enclítico is:polisílabo P1 transitiva dativo P4 + dativo P3 + acusativo P6 masculino
SFX 111  0    nosvoslle    [^o]s	.	po:pronome persoal enclítico is:polisílabo P1 transitiva dativo / acusativo P4 + dativo / acusativo P5 + dativo P3
SFX 111  0    nosvoslla    [^o]s	.	po:pronome persoal enclítico is:polisílabo P1 transitiva dativo P4 + dativo P5 + dativo P3 + acusativo P3 feminino
SFX 111  0    nosvosllas    [^o]s	.	po:pronome persoal enclítico is:polisílabo P1 transitiva dativo P4 + dativo P5 + dativo P3 + acusativo P6 feminino
SFX 111  0    nosvosllo    [^o]s	.	po:pronome persoal enclítico is:polisílabo P1 transitiva dativo P4 + dativo P5 + dativo P3 + acusativo P3 masculino
SFX 111  0    nosvosllos    [^o]s	.	po:pronome persoal enclítico is:polisílabo P1 transitiva dativo P4 + dativo P5 + dativo P3 + acusativo P6 masculino
SFX 111  0    nosvos    [^o]s	.	po:pronome persoal enclítico is:polisílabo P1 transitiva dativo / acusativo P4 + dativo / acusativo P5
SFX 111  0    nosvola    [^o]s	.	po:pronome persoal enclítico is:polisílabo P1 transitiva dativo P4 + dativo P5 + acusativo P3 feminino
SFX 111  0    nosvolas    [^o]s	.	po:pronome persoal enclítico is:polisílabo P1 transitiva dativo P4 + dativo P5 + acusativo P6 feminino
SFX 111  0    nosvolo    [^o]s	.	po:pronome persoal enclítico is:polisílabo P1 transitiva dativo P4 + dativo P5 + acusativo P3 masculino
SFX 111  0    nosvolos    [^o]s	.	po:pronome persoal enclítico is:polisílabo P1 transitiva dativo P4 + dativo P5 + acusativo P6 masculino
SFX 111  0    nosvoslles    [^o]s	.	po:pronome persoal enclítico is:polisílabo P1 transitiva dativo / acusativo P4 + dativo / acusativo P5 + dativo P6
SFX 111  0    nosvosllela    [^o]s	.	po:pronome persoal enclítico is:polisílabo P1 transitiva dativo P4 + dativo P5 + dativo P6 + acusativo P3 feminino
SFX 111  0    nosvosllelas    [^o]s	.	po:pronome persoal enclítico is:polisílabo P1 transitiva dativo P4 + dativo P5 + dativo P6 + acusativo P6 feminino
SFX 111  0    nosvosllelo    [^o]s	.	po:pronome persoal enclítico is:polisílabo P1 transitiva dativo P4 + dativo P5 + dativo P6 + acusativo P3 masculino
SFX 111  0    nosvosllelos    [^o]s	.	po:pronome persoal enclítico is:polisílabo P1 transitiva dativo P4 + dativo P5 + dativo P6 + acusativo P6 masculino
SFX 111  0    noslles    [^o]s	.	po:pronome persoal enclítico is:polisílabo P1 transitiva dativo / acusativo P4 + dativo P6
SFX 111  0    nosllela    [^o]s	.	po:pronome persoal enclítico is:polisílabo P1 transitiva dativo P4 + dativo P3 + acusativo P3 feminino
SFX 111  0    nosllelas    [^o]s	.	po:pronome persoal enclítico is:polisílabo P1 transitiva dativo P4 + dativo P3 + acusativo P6 feminino
SFX 111  0    nosllelo    [^o]s	.	po:pronome persoal enclítico is:polisílabo P1 transitiva dativo P4 + dativo P3 + acusativo P3 masculino
SFX 111  0    nosllelos    [^o]s	.	po:pronome persoal enclítico is:polisílabo P1 transitiva dativo P4 + dativo P3 + acusativo P6 masculino
SFX 111  0    nosllesvos    [^o]s	.	po:pronome persoal enclítico is:polisílabo P1 transitiva dativo / acusativo P4 + dativo P6 + dativo / acusativo P5
SFX 111  0    nosllevola    [^o]s	.	po:pronome persoal enclítico is:polisílabo P1 transitiva dativo P4 + dativo P3 + dativo P5 + acusativo P3 feminino
SFX 111  0    nosllevolas    [^o]s	.	po:pronome persoal enclítico is:polisílabo P1 transitiva dativo P4 + dativo P3 + dativo P5 + acusativo P6 feminino
SFX 111  0    nosllevolo    [^o]s	.	po:pronome persoal enclítico is:polisílabo P1 transitiva dativo P4 + dativo P3 + dativo P5 + acusativo P3 masculino
SFX 111  0    nosllevolos    [^o]s	.	po:pronome persoal enclítico is:polisílabo P1 transitiva dativo P4 + dativo P3 + dativo P5 + acusativo P6 masculino
SFX 111  0    noslle    [^s]	.	po:pronome persoal enclítico is:polisílabo P1 transitiva dativo / acusativo P4 + dativo P3
SFX 111  0    noslla    [^s]	.	po:pronome persoal enclítico is:polisílabo P1 transitiva dativo P4 + dativo P3 + acusativo P3 feminino
SFX 111  0    nosllas    [^s]	.	po:pronome persoal enclítico is:polisílabo P1 transitiva dativo P4 + dativo P3 + acusativo P6 feminino
SFX 111  0    nosllo    [^s]	.	po:pronome persoal enclítico is:polisílabo P1 transitiva dativo P4 + dativo P3 + acusativo P3 masculino
SFX 111  0    nosllos    [^s]	.	po:pronome persoal enclítico is:polisílabo P1 transitiva dativo P4 + dativo P3 + acusativo P6 masculino
SFX 111  0    nosvos    [^s]	.	po:pronome persoal enclítico is:polisílabo P1 transitiva dativo / acusativo P4 + dativo / acusativo P5
SFX 111  0    nosvola    [^s]	.	po:pronome persoal enclítico is:polisílabo P1 transitiva dativo P4 + dativo P5 + acusativo P3 feminino
SFX 111  0    nosvolas    [^s]	.	po:pronome persoal enclítico is:polisílabo P1 transitiva dativo P4 + dativo P5 + acusativo P6 feminino
SFX 111  0    nosvolo    [^s]	.	po:pronome persoal enclítico is:polisílabo P1 transitiva dativo P4 + dativo P5 + acusativo P3 masculino
SFX 111  0    nosvolos    [^s]	.	po:pronome persoal enclítico is:polisílabo P1 transitiva dativo P4 + dativo P5 + acusativo P6 masculino
SFX 111  0    nosvoslle    [^s]	.	po:pronome persoal enclítico is:polisílabo P1 transitiva dativo / acusativo P4 + dativo / acusativo P5 + dativo P3
SFX 111  0    nosvoslla    [^s]	.	po:pronome persoal enclítico is:polisílabo P1 transitiva dativo P4 + dativo P5 + dativo P3 + acusativo P3 feminino
SFX 111  0    nosvosllas    [^s]	.	po:pronome persoal enclítico is:polisílabo P1 transitiva dativo P4 + dativo P5 + dativo P3 + acusativo P6 feminino
SFX 111  0    nosvosllo    [^s]	.	po:pronome persoal enclítico is:polisílabo P1 transitiva dativo P4 + dativo P5 + dativo P3 + acusativo P3 masculino
SFX 111  0    nosvosllos    [^s]	.	po:pronome persoal enclítico is:polisílabo P1 transitiva dativo P4 + dativo P5 + dativo P3 + acusativo P6 masculino
SFX 111  0    nosvoslles    [^s]	.	po:pronome persoal enclítico is:polisílabo P1 transitiva dativo / acusativo P4 + dativo / acusativo P5 + dativo P6
SFX 111  0    nosvosllela    [^s]	.	po:pronome persoal enclítico is:polisílabo P1 transitiva dativo P4 + dativo P5 + dativo P6 + acusativo P3 feminino
SFX 111  0    nosvosllelas    [^s]	.	po:pronome persoal enclítico is:polisílabo P1 transitiva dativo P4 + dativo P5 + dativo P6 + acusativo P6 feminino
SFX 111  0    nosvosllelo    [^s]	.	po:pronome persoal enclítico is:polisílabo P1 transitiva dativo P4 + dativo P5 + dativo P6 + acusativo P3 masculino
SFX 111  0    nosvosllelos    [^s]	.	po:pronome persoal enclítico is:polisílabo P1 transitiva dativo P4 + dativo P5 + dativo P6 + acusativo P6 masculino
SFX 111  0    noslles    [^s]	.	po:pronome persoal enclítico is:polisílabo P1 transitiva dativo / acusativo P4 + dativo P6
SFX 111  0    nosllela    [^s]	.	po:pronome persoal enclítico is:polisílabo P1 transitiva dativo P4 + dativo P3 + acusativo P3 feminino
SFX 111  0    nosllelas    [^s]	.	po:pronome persoal enclítico is:polisílabo P1 transitiva dativo P4 + dativo P3 + acusativo P6 feminino
SFX 111  0    nosllelo    [^s]	.	po:pronome persoal enclítico is:polisílabo P1 transitiva dativo P4 + dativo P3 + acusativo P3 masculino
SFX 111  0    nosllelos    [^s]	.	po:pronome persoal enclítico is:polisílabo P1 transitiva dativo P4 + dativo P3 + acusativo P6 masculino
SFX 111  0    nosllesvos    [^s]	.	po:pronome persoal enclítico is:polisílabo P1 transitiva dativo / acusativo P4 + dativo P6 + dativo / acusativo P5
SFX 111  0    nosllevola    [^s]	.	po:pronome persoal enclítico is:polisílabo P1 transitiva dativo P4 + dativo P3 + dativo P5 + acusativo P3 feminino
SFX 111  0    nosllevolas    [^s]	.	po:pronome persoal enclítico is:polisílabo P1 transitiva dativo P4 + dativo P3 + dativo P5 + acusativo P6 feminino
SFX 111  0    nosllevolo    [^s]	.	po:pronome persoal enclítico is:polisílabo P1 transitiva dativo P4 + dativo P3 + dativo P5 + acusativo P3 masculino
SFX 111  0    nosllevolos    [^s]	.	po:pronome persoal enclítico is:polisílabo P1 transitiva dativo P4 + dativo P3 + dativo P5 + acusativo P6 masculino
SFX 111  0    vola	.	po:pronome persoal enclítico is:polisílabo P1 transitiva dativo P5 + acusativo P3 feminino
SFX 111  0    volas	.	po:pronome persoal enclítico is:polisílabo P1 transitiva dativo P5 + acusativo P6 feminino
SFX 111  0    volo	.	po:pronome persoal enclítico is:polisílabo P1 transitiva dativo P5 + acusativo P3 masculino
SFX 111  0    volos	.	po:pronome persoal enclítico is:polisílabo P1 transitiva dativo P5 + acusativo P6 masculino
SFX 111  0    voslle	.	po:pronome persoal enclítico is:polisílabo P1 transitiva dativo P5 / acusativo + dativo P3
SFX 111  0    voslla	.	po:pronome persoal enclítico is:polisílabo P1 transitiva dativo P5 + dativo P3 + acusativo P3 feminino
SFX 111  0    vosllas	.	po:pronome persoal enclítico is:polisílabo P1 transitiva dativo P5 + dativo P3 + acusativo P6 feminino
SFX 111  0    vosllo	.	po:pronome persoal enclítico is:polisílabo P1 transitiva dativo P5 + dativo P3 + acusativo P3 masculino
SFX 111  0    vosllos	.	po:pronome persoal enclítico is:polisílabo P1 transitiva dativo P5 + dativo P3 + acusativo P6 masculino
SFX 111  0    vosnos	.	po:pronome persoal enclítico is:polisílabo P1 transitiva dativo / acusativo P5 + dativo / acusativo P4
SFX 111  0    vosnola	.	po:pronome persoal enclítico is:polisílabo P1 transitiva dativo P5 + dativo P4 + acusativo P3 feminino
SFX 111  0    vosnolas	.	po:pronome persoal enclítico is:polisílabo P1 transitiva dativo P5 + dativo P4 + acusativo P6 feminino
SFX 111  0    vosnolo	.	po:pronome persoal enclítico is:polisílabo P1 transitiva dativo P5 + dativo P4 + acusativo P3 masculino
SFX 111  0    vosnolos	.	po:pronome persoal enclítico is:polisílabo P1 transitiva dativo P5 + dativo P4 + acusativo P6 masculino
SFX 111  0    voslles	.	po:pronome persoal enclítico is:polisílabo P1 transitiva dativo / acusativo P5 + dativo P3
SFX 111  0    vosllela	.	po:pronome persoal enclítico is:polisílabo P1 transitiva dativo P5 + dativo P6 + acusativo P3 feminino
SFX 111  0    vosllelas	.	po:pronome persoal enclítico is:polisílabo P1 transitiva dativo P5 + dativo P6 + acusativo P6 feminino
SFX 111  0    vosllelo	.	po:pronome persoal enclítico is:polisílabo P1 transitiva dativo P5 + dativo P6 + acusativo P3 masculino
SFX 111  0    vosllelos	.	po:pronome persoal enclítico is:polisílabo P1 transitiva dativo P5 + dativo P6 + acusativo P6 masculino
SFX 111  0    vosllenos	.	po:pronome persoal enclítico is:polisílabo P1 transitiva dativo / acusativo P5 + dativo P3 + dativo / acusativo P4
SFX 111  0    vosllenola	.	po:pronome persoal enclítico is:polisílabo P1 transitiva dativo P5 + dativo P3 + dativo P4 + acusativo P3 feminino
SFX 111  0    vosllenolas	.	po:pronome persoal enclítico is:polisílabo P1 transitiva dativo P5 + dativo P3 + dativo P4 + acusativo P6 feminino
SFX 111  0    vosllenolo	.	po:pronome persoal enclítico is:polisílabo P1 transitiva dativo P5 + dativo P3 + dativo P4 + acusativo P3 masculino
SFX 111  0    vosllenolos	.	po:pronome persoal enclítico is:polisílabo P1 transitiva dativo P5 + dativo P3 + dativo P4 + acusativo P6 masculino
SFX 111  0    vosnoslle	.	po:pronome persoal enclítico is:polisílabo P1 transitiva dativo / acusativo P5 + dativo / acusativo P4 + dativo P3
SFX 111  0    vosnoslla	.	po:pronome persoal enclítico is:polisílabo P1 transitiva dativo P5 + dativo P4 + dativo P3 + acusativo P3 feminino
SFX 111  0    vosnosllas	.	po:pronome persoal enclítico is:polisílabo P1 transitiva dativo P5 + dativo P4 + dativo P3 + acusativo P6 feminino
SFX 111  0    vosnosllo	.	po:pronome persoal enclítico is:polisílabo P1 transitiva dativo P5 + dativo P4 + dativo P3 + acusativo P3 masculino
SFX 111  0    vosnosllos	.	po:pronome persoal enclítico is:polisílabo P1 transitiva dativo P5 + dativo P4 + dativo P3 + acusativo P6 masculino
SFX 111  0    vosnoslles	.	po:pronome persoal enclítico is:polisílabo P1 transitiva dativo / acusativo P5 + dativo / acusativo P4 + dativo P6
SFX 111  0    vosnosllela	.	po:pronome persoal enclítico is:polisílabo P1 transitiva dativo P5 + dativo P4 + dativo P6 + acusativo P3 feminino
SFX 111  0    vosnosllelas	.	po:pronome persoal enclítico is:polisílabo P1 transitiva dativo P5 + dativo P4 + dativo P6 + acusativo P6 feminino
SFX 111  0    vosnosllelo	.	po:pronome persoal enclítico is:polisílabo P1 transitiva dativo P5 + dativo P4 + dativo P6 + acusativo P3 masculino
SFX 111  0    vosnosllelos	.	po:pronome persoal enclítico is:polisílabo P1 transitiva dativo P5 + dativo P4 + dativo P6 + acusativo P6 masculino
SFX 111  0    vosllesnos	.	po:pronome persoal enclítico is:polisílabo P1 transitiva dativo / acusativo P5 + dativo P6 + dativo / acusativo P4
SFX 111  0    vosllesnola	.	po:pronome persoal enclítico is:polisílabo P1 transitiva dativo P5 + dativo P6 + dativo P4 + acusativo P3 feminino
SFX 111  0    vosllesnolas	.	po:pronome persoal enclítico is:polisílabo P1 transitiva dativo P5 + dativo P6 + dativo P4 + acusativo P6 feminino
SFX 111  0    vosllesnolo	.	po:pronome persoal enclítico is:polisílabo P1 transitiva dativo P5 + dativo P6 + dativo P4 + acusativo P3 masculino
SFX 111  0    vosllesnolos	.	po:pronome persoal enclítico is:polisílabo P1 transitiva dativo P5 + dativo P6 + dativo P4 + acusativo P6 masculino
SFX 111  0    llela	.	po:pronome persoal enclítico is:polisílabo P1 transitiva dativo P6 + acusativo P3 feminino
SFX 111  0    llelas	.	po:pronome persoal enclítico is:polisílabo P1 transitiva dativo P6 + acusativo P6 feminino
SFX 111  0    llelo	.	po:pronome persoal enclítico is:polisílabo P1 transitiva dativo P6 + acusativo P3
SFX 111  0    llelos	.	po:pronome persoal enclítico is:polisílabo P1 transitiva dativo P6 + acusativo P6
SFX 111  0    llesma	.	po:pronome persoal enclítico is:polisílabo P1 transitiva dativo (P5) solidariedade cortesía P6 + dativo P1 + acusativo P3 feminino
SFX 111  0    llesmas	.	po:pronome persoal enclítico is:polisílabo P1 transitiva dativo (P5) solidariedade cortesía P6 + dativo P1 + acusativo P6 feminino
SFX 111  0    llesmo	.	po:pronome persoal enclítico is:polisílabo P1 transitiva dativo (P5) solidariedade cortesía P6 + dativo P1 + acusativo P3 masculino
SFX 111  0    llesmos	.	po:pronome persoal enclítico is:polisílabo P1 transitiva dativo (P5) solidariedade cortesía P6 + dativo P1 + acusativo P6 masculino
SFX 111  0    llesnos	.	po:pronome persoal enclítico is:polisílabo P1 transitiva dativo P6 + dativo / acusativo P4
SFX 111  0    llesnola	.	po:pronome persoal enclítico is:polisílabo P1 transitiva dativo P6 + dativo P4 + acusativo P3 feminino
SFX 111  0    llesnolas	.	po:pronome persoal enclítico is:polisílabo P1 transitiva dativo P6 + dativo P4 + acusativo P6 feminino
SFX 111  0    llesnolo	.	po:pronome persoal enclítico is:polisílabo P1 transitiva dativo P6 + dativo P4 + acusativo P3 masculino
SFX 111  0    llesnolos	.	po:pronome persoal enclítico is:polisílabo P1 transitiva dativo P6 + dativo P4 + acusativo P6 masculino
SFX 111  0    llesvos	.	po:pronome persoal enclítico is:polisílabo P1 transitiva dativo P6 + dativo / acusativo P5
SFX 111  0    llesvola	.	po:pronome persoal enclítico is:polisílabo P1 transitiva dativo P6 + dativo P5 + acusativo P3 feminino
SFX 111  0    llesvolas	.	po:pronome persoal enclítico is:polisílabo P1 transitiva dativo P6 + dativo P5 + acusativo P6 feminino
SFX 111  0    llesvolo	.	po:pronome persoal enclítico is:polisílabo P1 transitiva dativo P6 + dativo P5 + acusativo P3 masculino
SFX 111  0    llesvolos	.	po:pronome persoal enclítico is:polisílabo P1 transitiva dativo P6 + dativo P5 + acusativo P6 masculino

# <enclítico monosílabo> en construción transitiva e en cocncorrencia con forma verbal P2
# SFX 112  0    te	.	ds:acusativo P2
# SFX 112  0    che	.	ds:dativo P2
# SFX 112  0    cha	.	ds:dativo P2 + acusativo P3 
# SFX 112  0    chas	.	ds:dativo P2 + acusativo P3
# SFX 112  0    cho	.	ds:dativo P2 + acusativo P3
# SFX 112  0    chos	.	ds:dativo P2 + acusativo P3

SFX 112  Y    15    #PRON
SFX 112  0    me	.	po:pronome persoal enclítico is:monosílabo P2 transitiva dativo / acusativo P1
SFX 112  0    ma	.	po:pronome persoal enclítico is:monosílabo P2 transitiva dativo P1 + acusativo P3
SFX 112  0    mas	.	po:pronome persoal enclítico is:monosílabo P2 transitiva dativo P1 + acusativo P3
SFX 112  0    mo	.	po:pronome persoal enclítico is:monosílabo P2 transitiva dativo P1 + acusativo P3
SFX 112  0    mos	.	po:pronome persoal enclítico is:monosílabo P2 transitiva dativo P1 + acusativo P3
SFX 112  0    lle	.	po:pronome persoal enclítico is:monosílabo P2 transitiva dativo P3
SFX 112  0    lla	.	po:pronome persoal enclítico is:monosílabo P2 transitiva dativo P3 + acusativo P3
SFX 112  0    llas	.	po:pronome persoal enclítico is:monosílabo P2 transitiva dativo P3 + acusativo P3
SFX 112  0    llo	.	po:pronome persoal enclítico is:monosílabo P2 transitiva dativo P3 + acusativo P3
SFX 112  0    llos	.	po:pronome persoal enclítico is:monosílabo P2 transitiva dativo P3 + acusativo P3
SFX 112  s    nos    mos	.	po:pronome persoal enclítico is:monosílabo P2 transitiva dativo / acusativo P4
SFX 112  0    nos    [^o]s	.	po:pronome persoal enclítico is:monosílabo P2 transitiva dativo / acusativo P4
SFX 112  0    nos    [^s]	.	po:pronome persoal enclítico is:monosílabo P2 transitiva dativo / acusativo P4
SFX 112  0    vos    .	.	po:pronome persoal enclítico is:monosílabo P2 transitiva dativo / acusativo P5
SFX 112  0    lles	.	po:pronome persoal enclítico is:monosílabo P2 transitiva dativo P6

# <enclítico polisílabo>  dativo [ + dativo] [ + dativo] [ + acusativo]
SFX 113  Y    214
SFX 113  0    melle	.	po:pronome persoal enclítico is:polisílabo P2 transitiva dativo / acusativo P1 + dativo P3
SFX 113  0    mella	.	po:pronome persoal enclítico is:polisílabo P2 transitiva dativo P1 + dativo P3 + acusativo P3 feminino
SFX 113  0    mellas	.	po:pronome persoal enclítico is:polisílabo P2 transitiva dativo P1 + dativo P3 + acusativo P6 feminino
SFX 113  0    mello	.	po:pronome persoal enclítico is:polisílabo P2 transitiva dativo P1 + dativo P3 + acusativo P3 masculino
SFX 113  0    mellos	.	po:pronome persoal enclítico is:polisílabo P2 transitiva dativo P1 + dativo P3 + acusativo P6 masculino
SFX 113  0    mellevos	.	po:pronome persoal enclítico is:polisílabo P2 transitiva dativo / acusativo P1 + dativo P3 + dativo / acusativo P5
SFX 113  0    mellevola	.	po:pronome persoal enclítico is:polisílabo P2 transitiva dativo P1 + dativo P3 + dativo P5 + acusativo P3 feminino
SFX 113  0    mellevolas	.	po:pronome persoal enclítico is:polisílabo P2 transitiva dativo P1 + dativo P3 + dativo P5 + acusativo P6 feminino
SFX 113  0    mellevolo	.	po:pronome persoal enclítico is:polisílabo P2 transitiva dativo P1 + dativo P3 + dativo P5 + acusativo P3 masculino
SFX 113  0    mellevolos	.	po:pronome persoal enclítico is:polisílabo P2 transitiva dativo P1 + dativo P3 + dativo P5 + acusativo P6 masculino
SFX 113  0    menos	.	po:pronome persoal enclítico is:polisílabo P2 transitiva dativo / acusativo P1 + dativo / acusativo P4
SFX 113  0    menola	.	po:pronome persoal enclítico is:polisílabo P2 transitiva dativo P1 + dativo P4 + acusativo P3 feminino
SFX 113  0    menolas	.	po:pronome persoal enclítico is:polisílabo P2 transitiva dativo P1 + dativo P4 + acusativo P6 feminino
SFX 113  0    menolo	.	po:pronome persoal enclítico is:polisílabo P2 transitiva dativo P1 + dativo P4 + acusativo P3 masculino
SFX 113  0    menolos	.	po:pronome persoal enclítico is:polisílabo P2 transitiva dativo P1 + dativo P4 + acusativo P6 masculino
SFX 113  0    mevos	.	po:pronome persoal enclítico is:polisílabo P2 transitiva dativo / acusativo P1 + dativo / acusativo P5
SFX 113  0    mevola	.	po:pronome persoal enclítico is:polisílabo P2 transitiva dativo P1 + dativo P5 + acusativo P3 feminino
SFX 113  0    mevolas	.	po:pronome persoal enclítico is:polisílabo P2 transitiva dativo P1 + dativo P5 + acusativo P6 feminino
SFX 113  0    mevolo	.	po:pronome persoal enclítico is:polisílabo P2 transitiva dativo P1 + dativo P5 + acusativo P3 masculino
SFX 113  0    mevolos	.	po:pronome persoal enclítico is:polisílabo P2 transitiva dativo P1 + dativo P5 + acusativo P6 masculino
SFX 113  0    mevoslle	.	po:pronome persoal enclítico is:polisílabo P2 transitiva dativo / acusativo P1 + dativo / acusativo P5 + dativo P3
SFX 113  0    mevoslla	.	po:pronome persoal enclítico is:polisílabo P2 transitiva dativo P1 + dativo P5 + dativo P3 + acusativo P3 feminino
SFX 113  0    mevosllas	.	po:pronome persoal enclítico is:polisílabo P2 transitiva dativo P1 + dativo P5 + dativo P3 + acusativo P6 feminino
SFX 113  0    mevosllo	.	po:pronome persoal enclítico is:polisílabo P2 transitiva dativo P1 + dativo P5 + dativo P3 + acusativo P3 masculino
SFX 113  0    mevosllos	.	po:pronome persoal enclítico is:polisílabo P2 transitiva dativo P1 + dativo P5 + dativo P3 + acusativo P6 masculino
SFX 113  0    mevoslles	.	po:pronome persoal enclítico is:polisílabo P2 transitiva dativo / acusativo P1 + dativo / acusativo P5 + dativo P6
SFX 113  0    mevosllela	.	po:pronome persoal enclítico is:polisílabo P2 transitiva dativo P1 + dativo P5 + dativo P6 + acusativo P3 feminino
SFX 113  0    mevosllelas	.	po:pronome persoal enclítico is:polisílabo P2 transitiva dativo P1 + dativo P5 + dativo P6 + acusativo P6 feminino
SFX 113  0    mevosllelo	.	po:pronome persoal enclítico is:polisílabo P2 transitiva dativo P1 + dativo P5 + dativo P6 + acusativo P3 masculino
SFX 113  0    mevosllelos	.	po:pronome persoal enclítico is:polisílabo P2 transitiva dativo P1 + dativo P5 + dativo P6 + acusativo P6 masculino
SFX 113  0    melles	.	po:pronome persoal enclítico is:polisílabo P2 transitiva dativo / acusativo P1 + dativo P3
SFX 113  0    mellela	.	po:pronome persoal enclítico is:polisílabo P2 transitiva dativo P1 + dativo P6 + acusativo P3 feminino
SFX 113  0    mellelas	.	po:pronome persoal enclítico is:polisílabo P2 transitiva dativo P1 + dativo P6 + acusativo P6 feminino
SFX 113  0    mellelo	.	po:pronome persoal enclítico is:polisílabo P2 transitiva dativo P1 + dativo P6 + acusativo P3 masculino
SFX 113  0    mellelos	.	po:pronome persoal enclítico is:polisílabo P2 transitiva dativo P1 + dativo P6 + acusativo P6 masculino
SFX 113  0    mellesvos	.	po:pronome persoal enclítico is:polisílabo P2 transitiva dativo P1 + dativo P6 + dativo P5
SFX 113  0    mellesvola	.	po:pronome persoal enclítico is:polisílabo P2 transitiva dativo P1 + dativo P6 + dativo P5 + acusativo P3 feminino
SFX 113  0    mellesvolas	.	po:pronome persoal enclítico is:polisílabo P2 transitiva dativo P1 + dativo P6 + dativo P5 + acusativo P6 feminino
SFX 113  0    mellesvolo	.	po:pronome persoal enclítico is:polisílabo P2 transitiva dativo P1 + dativo P6 + dativo P5 + acusativo P3 masculino
SFX 113  0    mellesvolos	.	po:pronome persoal enclítico is:polisílabo P2 transitiva dativo P1 + dativo P6 + dativo P5 + acusativo P6 masculino
SFX 113  0    lleme	.	po:pronome persoal enclítico is:polisílabo P2 transitiva dativo solidariedade (P2) cortesía P3 + dativo / acusativo P1
SFX 113  0    llema	.	po:pronome persoal enclítico is:polisílabo P2 transitiva dativo solidariedade (P2) cortesía P3 + dativo P1 + acusativo P3 feminino
SFX 113  0    llemas	.	po:pronome persoal enclítico is:polisílabo P2 transitiva dativo solidariedade (P2) cortesía P3 + dativo P1 + acusativo P6 feminino
SFX 113  0    llemo	.	po:pronome persoal enclítico is:polisílabo P2 transitiva dativo solidariedade (P2) cortesía P3 + dativo P1 + acusativo P3 masculino
SFX 113  0    llemos	.	po:pronome persoal enclítico is:polisílabo P2 transitiva dativo solidariedade (P2) cortesía P3 + dativo P1 + acusativo P6 masculino
SFX 113  0    llenos	.	po:pronome persoal enclítico is:polisílabo P2 transitiva dativo P3 + dativo / acusativo P4
SFX 113  0    llenola	.	po:pronome persoal enclítico is:polisílabo P2 transitiva dativo P3 + dativo P4 + acusativo P3 feminino
SFX 113  0    llenolas	.	po:pronome persoal enclítico is:polisílabo P2 transitiva dativo P3 + dativo P4 + acusativo P6 feminino
SFX 113  0    llenolo	.	po:pronome persoal enclítico is:polisílabo P2 transitiva dativo P3 + dativo P4 + acusativo P3 masculino
SFX 113  0    llenolos	.	po:pronome persoal enclítico is:polisílabo P2 transitiva dativo P3 + dativo P4 + acusativo P6 masculino
SFX 113  0    llevos	.	po:pronome persoal enclítico is:polisílabo P2 transitiva dativo P3 + dativo / acusativo P5
SFX 113  0    llevola	.	po:pronome persoal enclítico is:polisílabo P2 transitiva dativo P3 + dativo P5 + acusativo P3 feminino
SFX 113  0    llevolas	.	po:pronome persoal enclítico is:polisílabo P2 transitiva dativo P3 + dativo P5 + acusativo P3 feminino
SFX 113  0    llevolo	.	po:pronome persoal enclítico is:polisílabo P2 transitiva dativo P3 + dativo P5 + acusativo P3 masculino
SFX 113  0    llevolos	.	po:pronome persoal enclítico is:polisílabo P2 transitiva dativo P3 + dativo P5 + acusativo P3 masculino
SFX 113  s    nola    mos	.	po:pronome persoal enclítico is:polisílabo P2 transitiva dativo P4 + acusativo P3 feminino
SFX 113  s    nolas    mos	.	po:pronome persoal enclítico is:polisílabo P2 transitiva dativo P4 + acusativo P6 feminino
SFX 113  s    nolo    mos	.	po:pronome persoal enclítico is:polisílabo P2 transitiva dativo P4 + acusativo P3 masculino
SFX 113  s    nolos    mos	.	po:pronome persoal enclítico is:polisílabo P2 transitiva dativo P4 + acusativo P6 masculino
SFX 113  0    nola    [^o]s	.	po:pronome persoal enclítico is:polisílabo P2 transitiva dativo P4 + acusativo P3 feminino
SFX 113  0    nolas    [^o]s	.	po:pronome persoal enclítico is:polisílabo P2 transitiva dativo P4 + acusativo P6 feminino
SFX 113  0    nolo    [^o]s	.	po:pronome persoal enclítico is:polisílabo P2 transitiva dativo P4 + acusativo P3 masculino
SFX 113  0    nolos    [^o]s	.	po:pronome persoal enclítico is:polisílabo P2 transitiva dativo P4 + acusativo P6 masculino
SFX 113  0    nola    [^s]	.	po:pronome persoal enclítico is:polisílabo P2 transitiva dativo P4 + acusativo P3 feminino
SFX 113  0    nolas    [^s]	.	po:pronome persoal enclítico is:polisílabo P2 transitiva dativo P4 + acusativo P6 feminino
SFX 113  0    nolo    [^s]	.	po:pronome persoal enclítico is:polisílabo P2 transitiva dativo P4 + acusativo P3 masculino
SFX 113  0    nolos    [^s]	.	po:pronome persoal enclítico is:polisílabo P2 transitiva dativo P4 + acusativo P6 masculino
SFX 113  s    noslle    mos	.	po:pronome persoal enclítico is:polisílabo P2 transitiva dativo / acusativo P4 + dativo P3
SFX 113  s    noslla    mos	.	po:pronome persoal enclítico is:polisílabo P2 transitiva dativo P4 + dativo P3 + acusativo P3 feminino
SFX 113  s    nosllas    mos	.	po:pronome persoal enclítico is:polisílabo P2 transitiva dativo P4 + dativo P3 + acusativo P6 feminino
SFX 113  s    nosllo    mos	.	po:pronome persoal enclítico is:polisílabo P2 transitiva dativo P4 + dativo P3 + acusativo P3 masculino
SFX 113  s    nosllos    mos	.	po:pronome persoal enclítico is:polisílabo P2 transitiva dativo P4 + dativo P3 + acusativo P6 masculino
SFX 113  s    nosvos    mos	.	po:pronome persoal enclítico is:polisílabo P2 transitiva dativo / acusativo P4 + dativo / acusativo P5 
SFX 113  s    nosvola    mos	.	po:pronome persoal enclítico is:polisílabo P2 transitiva dativo P4 + dativo P5 + acusativo P3 feminino
SFX 113  s    nosvolas    mos	.	po:pronome persoal enclítico is:polisílabo P2 transitiva dativo P4 + dativo P5 + acusativo P6 feminino
SFX 113  s    nosvolo    mos	.	po:pronome persoal enclítico is:polisílabo P2 transitiva dativo P4 + dativo P5 + acusativo P3 masculino
SFX 113  s    nosvolos    mos	.	po:pronome persoal enclítico is:polisílabo P2 transitiva dativo P4 + dativo P5 + acusativo P6 masculino
SFX 113  s    nosvoslle    mos	.	po:pronome persoal enclítico is:polisílabo P2 transitiva dativo / acusativo P4 + dativo / acusativo P5 + dativo P3
SFX 113  s    nosvoslla    mos	.	po:pronome persoal enclítico is:polisílabo P2 transitiva dativo P4 + dativo P5 + dativo P3 + acusativo P3 feminino
SFX 113  s    nosvosllas    mos	.	po:pronome persoal enclítico is:polisílabo P2 transitiva dativo P4 + dativo P5 + dativo P3 + acusativo P6 feminino
SFX 113  s    nosvosllo    mos	.	po:pronome persoal enclítico is:polisílabo P2 transitiva dativo P4 + dativo P5 + dativo P3 + acusativo P3 masculino
SFX 113  s    nosvosllos    mos	.	po:pronome persoal enclítico is:polisílabo P2 transitiva dativo P4 + dativo P5 + dativo P3 + acusativo P6 masculino
SFX 113  s    nosvoslles    mos	.	po:pronome persoal enclítico is:polisílabo P2 transitiva dativo / acusativo P4 + dativo / acusativo P5 + dativo P6
SFX 113  s    nosvosllela    mos	.	po:pronome persoal enclítico is:polisílabo P2 transitiva dativo P4 + dativo P5 + dativo P6 + acusativo P3 feminino
SFX 113  s    nosvosllelas    mos	.	po:pronome persoal enclítico is:polisílabo P2 transitiva dativo P4 + dativo P5 + dativo P6 + acusativo P6 feminino
SFX 113  s    nosvosllelo    mos	.	po:pronome persoal enclítico is:polisílabo P2 transitiva dativo P4 + dativo P5 + dativo P6 + acusativo P3 masculino
SFX 113  s    nosvosllelos    mos	.	po:pronome persoal enclítico is:polisílabo P2 transitiva dativo P4 + dativo P5 + dativo P6 + acusativo P6 masculino
SFX 113  s    noslles    mos	.	po:pronome persoal enclítico is:polisílabo P2 transitiva dativo / acusativo P4 + dativo P6
SFX 113  s    nosllela    mos	.	po:pronome persoal enclítico is:polisílabo P2 transitiva dativo P4 + dativo P3 + acusativo P3 feminino
SFX 113  s    nosllelas    mos	.	po:pronome persoal enclítico is:polisílabo P2 transitiva dativo P4 + dativo P3 + acusativo P6 feminino
SFX 113  s    nosllelo    mos	.	po:pronome persoal enclítico is:polisílabo P2 transitiva dativo P4 + dativo P3 + acusativo P3 masculino
SFX 113  s    nosllelos    mos	.	po:pronome persoal enclítico is:polisílabo P2 transitiva dativo P4 + dativo P3 + acusativo P6 masculino
SFX 113  s    nosllesvos    mos	.	po:pronome persoal enclítico is:polisílabo P2 transitiva dativo / acusativo P4 + dativo P6 + dativo / acusativo P5
SFX 113  s    nosllevola    mos	.	po:pronome persoal enclítico is:polisílabo P2 transitiva dativo P4 + dativo P3 + dativo P5 + acusativo P3 feminino
SFX 113  s    nosllevolas    mos	.	po:pronome persoal enclítico is:polisílabo P2 transitiva dativo P4 + dativo P3 + dativo P5 + acusativo P6 feminino
SFX 113  s    nosllevolo    mos	.	po:pronome persoal enclítico is:polisílabo P2 transitiva dativo P4 + dativo P3 + dativo P5 + acusativo P3 masculino
SFX 113  s    nosllevolos    mos	.	po:pronome persoal enclítico is:polisílabo P2 transitiva dativo P4 + dativo P3 + dativo P5 + acusativo P6 masculino
SFX 113  0    noslle    [^o]s	.	po:pronome persoal enclítico is:polisílabo P2 transitiva dativo / acusativo P4 + dativo P3
SFX 113  0    noslla    [^o]s	.	po:pronome persoal enclítico is:polisílabo P2 transitiva dativo P4 + dativo P3 + acusativo P3 feminino
SFX 113  0    nosllas    [^o]s	.	po:pronome persoal enclítico is:polisílabo P2 transitiva dativo P4 + dativo P3 + acusativo P6 feminino
SFX 113  0    nosllo    [^o]s	.	po:pronome persoal enclítico is:polisílabo P2 transitiva dativo P4 + dativo P3 + acusativo P3 masculino
SFX 113  0    nosllos    [^o]s	.	po:pronome persoal enclítico is:polisílabo P2 transitiva dativo P4 + dativo P3 + acusativo P6 masculino
SFX 113  0    nosvoslle    [^o]s	.	po:pronome persoal enclítico is:polisílabo P2 transitiva dativo / acusativo P4 + dativo / acusativo P5 + dativo P3
SFX 113  0    nosvoslla    [^o]s	.	po:pronome persoal enclítico is:polisílabo P2 transitiva dativo P4 + dativo P5 + dativo P3 + acusativo P3 feminino
SFX 113  0    nosvosllas    [^o]s	.	po:pronome persoal enclítico is:polisílabo P2 transitiva dativo P4 + dativo P5 + dativo P3 + acusativo P6 feminino
SFX 113  0    nosvosllo    [^o]s	.	po:pronome persoal enclítico is:polisílabo P2 transitiva dativo P4 + dativo P5 + dativo P3 + acusativo P3 masculino
SFX 113  0    nosvosllos    [^o]s	.	po:pronome persoal enclítico is:polisílabo P2 transitiva dativo P4 + dativo P5 + dativo P3 + acusativo P6 masculino
SFX 113  0    nosvos    [^o]s	.	po:pronome persoal enclítico is:polisílabo P2 transitiva dativo / acusativo P4 + dativo / acusativo P5
SFX 113  0    nosvola    [^o]s	.	po:pronome persoal enclítico is:polisílabo P2 transitiva dativo P4 + dativo P5 + acusativo P3 feminino
SFX 113  0    nosvolas    [^o]s	.	po:pronome persoal enclítico is:polisílabo P2 transitiva dativo P4 + dativo P5 + acusativo P6 feminino
SFX 113  0    nosvolo    [^o]s	.	po:pronome persoal enclítico is:polisílabo P2 transitiva dativo P4 + dativo P5 + acusativo P3 masculino
SFX 113  0    nosvolos    [^o]s	.	po:pronome persoal enclítico is:polisílabo P2 transitiva dativo P4 + dativo P5 + acusativo P6 masculino
SFX 113  0    nosvoslles    [^o]s	.	po:pronome persoal enclítico is:polisílabo P2 transitiva dativo / acusativo P4 + dativo / acusativo P5 + dativo P6
SFX 113  0    nosvosllela    [^o]s	.	po:pronome persoal enclítico is:polisílabo P2 transitiva dativo P4 + dativo P5 + dativo P6 + acusativo P3 feminino
SFX 113  0    nosvosllelas    [^o]s	.	po:pronome persoal enclítico is:polisílabo P2 transitiva dativo P4 + dativo P5 + dativo P6 + acusativo P6 feminino
SFX 113  0    nosvosllelo    [^o]s	.	po:pronome persoal enclítico is:polisílabo P2 transitiva dativo P4 + dativo P5 + dativo P6 + acusativo P3 masculino
SFX 113  0    nosvosllelos    [^o]s	.	po:pronome persoal enclítico is:polisílabo P2 transitiva dativo P4 + dativo P5 + dativo P6 + acusativo P6 masculino
SFX 113  0    noslles    [^o]s	.	po:pronome persoal enclítico is:polisílabo P2 transitiva dativo / acusativo P4 + dativo P6
SFX 113  0    nosllela    [^o]s	.	po:pronome persoal enclítico is:polisílabo P2 transitiva dativo P4 + dativo P3 + acusativo P3 feminino
SFX 113  0    nosllelas    [^o]s	.	po:pronome persoal enclítico is:polisílabo P2 transitiva dativo P4 + dativo P3 + acusativo P6 feminino
SFX 113  0    nosllelo    [^o]s	.	po:pronome persoal enclítico is:polisílabo P2 transitiva dativo P4 + dativo P3 + acusativo P3 masculino
SFX 113  0    nosllelos    [^o]s	.	po:pronome persoal enclítico is:polisílabo P2 transitiva dativo P4 + dativo P3 + acusativo P6 masculino
SFX 113  0    nosllesvos    [^o]s	.	po:pronome persoal enclítico is:polisílabo P2 transitiva dativo / acusativo P4 + dativo P6 + dativo / acusativo P5
SFX 113  0    nosllevola    [^o]s	.	po:pronome persoal enclítico is:polisílabo P2 transitiva dativo P4 + dativo P3 + dativo P5 + acusativo P3 feminino
SFX 113  0    nosllevolas    [^o]s	.	po:pronome persoal enclítico is:polisílabo P2 transitiva dativo P4 + dativo P3 + dativo P5 + acusativo P6 feminino
SFX 113  0    nosllevolo    [^o]s	.	po:pronome persoal enclítico is:polisílabo P2 transitiva dativo P4 + dativo P3 + dativo P5 + acusativo P3 masculino
SFX 113  0    nosllevolos    [^o]s	.	po:pronome persoal enclítico is:polisílabo P2 transitiva dativo P4 + dativo P3 + dativo P5 + acusativo P6 masculino
SFX 113  0    noslle    [^s]	.	po:pronome persoal enclítico is:polisílabo P2 transitiva dativo / acusativo P4 + dativo P3
SFX 113  0    noslla    [^s]	.	po:pronome persoal enclítico is:polisílabo P2 transitiva dativo P4 + dativo P3 + acusativo P3 feminino
SFX 113  0    nosllas    [^s]	.	po:pronome persoal enclítico is:polisílabo P2 transitiva dativo P4 + dativo P3 + acusativo P6 feminino
SFX 113  0    nosllo    [^s]	.	po:pronome persoal enclítico is:polisílabo P2 transitiva dativo P4 + dativo P3 + acusativo P3 masculino
SFX 113  0    nosllos    [^s]	.	po:pronome persoal enclítico is:polisílabo P2 transitiva dativo P4 + dativo P3 + acusativo P6 masculino
SFX 113  0    nosvos    [^s]	.	po:pronome persoal enclítico is:polisílabo P2 transitiva dativo / acusativo P4 + dativo / acusativo P5
SFX 113  0    nosvola    [^s]	.	po:pronome persoal enclítico is:polisílabo P2 transitiva dativo P4 + dativo P5 + acusativo P3 feminino
SFX 113  0    nosvolas    [^s]	.	po:pronome persoal enclítico is:polisílabo P2 transitiva dativo P4 + dativo P5 + acusativo P6 feminino
SFX 113  0    nosvolo    [^s]	.	po:pronome persoal enclítico is:polisílabo P2 transitiva dativo P4 + dativo P5 + acusativo P3 masculino
SFX 113  0    nosvolos    [^s]	.	po:pronome persoal enclítico is:polisílabo P2 transitiva dativo P4 + dativo P5 + acusativo P6 masculino
SFX 113  0    nosvoslle    [^s]	.	po:pronome persoal enclítico is:polisílabo P2 transitiva dativo / acusativo P4 + dativo / acusativo P5 + dativo P3
SFX 113  0    nosvoslla    [^s]	.	po:pronome persoal enclítico is:polisílabo P2 transitiva dativo P4 + dativo P5 + dativo P3 + acusativo P3 feminino
SFX 113  0    nosvosllas    [^s]	.	po:pronome persoal enclítico is:polisílabo P2 transitiva dativo P4 + dativo P5 + dativo P3 + acusativo P6 feminino
SFX 113  0    nosvosllo    [^s]	.	po:pronome persoal enclítico is:polisílabo P2 transitiva dativo P4 + dativo P5 + dativo P3 + acusativo P3 masculino
SFX 113  0    nosvosllos    [^s]	.	po:pronome persoal enclítico is:polisílabo P2 transitiva dativo P4 + dativo P5 + dativo P3 + acusativo P6 masculino
SFX 113  0    nosvoslles    [^s]	.	po:pronome persoal enclítico is:polisílabo P2 transitiva dativo / acusativo P4 + dativo / acusativo P5 + dativo P6
SFX 113  0    nosvosllela    [^s]	.	po:pronome persoal enclítico is:polisílabo P2 transitiva dativo P4 + dativo P5 + dativo P6 + acusativo P3 feminino
SFX 113  0    nosvosllelas    [^s]	.	po:pronome persoal enclítico is:polisílabo P2 transitiva dativo P4 + dativo P5 + dativo P6 + acusativo P6 feminino
SFX 113  0    nosvosllelo    [^s]	.	po:pronome persoal enclítico is:polisílabo P2 transitiva dativo P4 + dativo P5 + dativo P6 + acusativo P3 masculino
SFX 113  0    nosvosllelos    [^s]	.	po:pronome persoal enclítico is:polisílabo P2 transitiva dativo P4 + dativo P5 + dativo P6 + acusativo P6 masculino
SFX 113  0    noslles    [^s]	.	po:pronome persoal enclítico is:polisílabo P2 transitiva dativo / acusativo P4 + dativo P6
SFX 113  0    nosllela    [^s]	.	po:pronome persoal enclítico is:polisílabo P2 transitiva dativo P4 + dativo P3 + acusativo P3 feminino
SFX 113  0    nosllelas    [^s]	.	po:pronome persoal enclítico is:polisílabo P2 transitiva dativo P4 + dativo P3 + acusativo P6 feminino
SFX 113  0    nosllelo    [^s]	.	po:pronome persoal enclítico is:polisílabo P2 transitiva dativo P4 + dativo P3 + acusativo P3 masculino
SFX 113  0    nosllelos    [^s]	.	po:pronome persoal enclítico is:polisílabo P2 transitiva dativo P4 + dativo P3 + acusativo P6 masculino
SFX 113  0    nosllesvos    [^s]	.	po:pronome persoal enclítico is:polisílabo P2 transitiva dativo / acusativo P4 + dativo P6 + dativo / acusativo P5
SFX 113  0    nosllevola    [^s]	.	po:pronome persoal enclítico is:polisílabo P2 transitiva dativo P4 + dativo P3 + dativo P5 + acusativo P3 feminino
SFX 113  0    nosllevolas    [^s]	.	po:pronome persoal enclítico is:polisílabo P2 transitiva dativo P4 + dativo P3 + dativo P5 + acusativo P6 feminino
SFX 113  0    nosllevolo    [^s]	.	po:pronome persoal enclítico is:polisílabo P2 transitiva dativo P4 + dativo P3 + dativo P5 + acusativo P3 masculino
SFX 113  0    nosllevolos    [^s]	.	po:pronome persoal enclítico is:polisílabo P2 transitiva dativo P4 + dativo P3 + dativo P5 + acusativo P6 masculino
SFX 113  0    vola	.	po:pronome persoal enclítico is:polisílabo P2 transitiva dativo P5 + acusativo P3 feminino
SFX 113  0    volas	.	po:pronome persoal enclítico is:polisílabo P2 transitiva dativo P5 + acusativo P6 feminino
SFX 113  0    volo	.	po:pronome persoal enclítico is:polisílabo P2 transitiva dativo P5 + acusativo P3 masculino
SFX 113  0    volos	.	po:pronome persoal enclítico is:polisílabo P2 transitiva dativo P5 + acusativo P6 masculino
SFX 113  0    voslle	.	po:pronome persoal enclítico is:polisílabo P2 transitiva dativo P5 / acusativo + dativo P3
SFX 113  0    voslla	.	po:pronome persoal enclítico is:polisílabo P2 transitiva dativo P5 + dativo P3 + acusativo P3 feminino
SFX 113  0    vosllas	.	po:pronome persoal enclítico is:polisílabo P2 transitiva dativo P5 + dativo P3 + acusativo P6 feminino
SFX 113  0    vosllo	.	po:pronome persoal enclítico is:polisílabo P2 transitiva dativo P5 + dativo P3 + acusativo P3 masculino
SFX 113  0    vosllos	.	po:pronome persoal enclítico is:polisílabo P2 transitiva dativo P5 + dativo P3 + acusativo P6 masculino
SFX 113  0    vosnos	.	po:pronome persoal enclítico is:polisílabo P2 transitiva dativo / acusativo P5 + dativo / acusativo P4
SFX 113  0    vosnola	.	po:pronome persoal enclítico is:polisílabo P2 transitiva dativo P5 + dativo P4 + acusativo P3 feminino
SFX 113  0    vosnolas	.	po:pronome persoal enclítico is:polisílabo P2 transitiva dativo P5 + dativo P4 + acusativo P6 feminino
SFX 113  0    vosnolo	.	po:pronome persoal enclítico is:polisílabo P2 transitiva dativo P5 + dativo P4 + acusativo P3 masculino
SFX 113  0    vosnolos	.	po:pronome persoal enclítico is:polisílabo P2 transitiva dativo P5 + dativo P4 + acusativo P6 masculino
SFX 113  0    voslles	.	po:pronome persoal enclítico is:polisílabo P2 transitiva dativo / acusativo P5 + dativo P3
SFX 113  0    vosllela	.	po:pronome persoal enclítico is:polisílabo P2 transitiva dativo P5 + dativo P6 + acusativo P3 feminino
SFX 113  0    vosllelas	.	po:pronome persoal enclítico is:polisílabo P2 transitiva dativo P5 + dativo P6 + acusativo P6 feminino
SFX 113  0    vosllelo	.	po:pronome persoal enclítico is:polisílabo P2 transitiva dativo P5 + dativo P6 + acusativo P3 masculino
SFX 113  0    vosllelos	.	po:pronome persoal enclítico is:polisílabo P2 transitiva dativo P5 + dativo P6 + acusativo P6 masculino
SFX 113  0    vosllenos	.	po:pronome persoal enclítico is:polisílabo P2 transitiva dativo / acusativo P5 + dativo P3 + dativo / acusativo P4
SFX 113  0    vosllenola	.	po:pronome persoal enclítico is:polisílabo P2 transitiva dativo P5 + dativo P3 + dativo P4 + acusativo P3 feminino
SFX 113  0    vosllenolas	.	po:pronome persoal enclítico is:polisílabo P2 transitiva dativo P5 + dativo P3 + dativo P4 + acusativo P6 feminino
SFX 113  0    vosllenolo	.	po:pronome persoal enclítico is:polisílabo P2 transitiva dativo P5 + dativo P3 + dativo P4 + acusativo P3 masculino
SFX 113  0    vosllenolos	.	po:pronome persoal enclítico is:polisílabo P2 transitiva dativo P5 + dativo P3 + dativo P4 + acusativo P6 masculino
SFX 113  0    vosnoslle	.	po:pronome persoal enclítico is:polisílabo P2 transitiva dativo / acusativo P5 + dativo / acusativo P4 + dativo P3
SFX 113  0    vosnoslla	.	po:pronome persoal enclítico is:polisílabo P2 transitiva dativo P5 + dativo P4 + dativo P3 + acusativo P3 feminino
SFX 113  0    vosnosllas	.	po:pronome persoal enclítico is:polisílabo P2 transitiva dativo P5 + dativo P4 + dativo P3 + acusativo P6 feminino
SFX 113  0    vosnosllo	.	po:pronome persoal enclítico is:polisílabo P2 transitiva dativo P5 + dativo P4 + dativo P3 + acusativo P3 masculino
SFX 113  0    vosnosllos	.	po:pronome persoal enclítico is:polisílabo P2 transitiva dativo P5 + dativo P4 + dativo P3 + acusativo P6 masculino
SFX 113  0    vosnoslles	.	po:pronome persoal enclítico is:polisílabo P2 transitiva dativo / acusativo P5 + dativo / acusativo P4 + dativo P6
SFX 113  0    vosnosllela	.	po:pronome persoal enclítico is:polisílabo P2 transitiva dativo P5 + dativo P4 + dativo P6 + acusativo P3 feminino
SFX 113  0    vosnosllelas	.	po:pronome persoal enclítico is:polisílabo P2 transitiva dativo P5 + dativo P4 + dativo P6 + acusativo P6 feminino
SFX 113  0    vosnosllelo	.	po:pronome persoal enclítico is:polisílabo P2 transitiva dativo P5 + dativo P4 + dativo P6 + acusativo P3 masculino
SFX 113  0    vosnosllelos	.	po:pronome persoal enclítico is:polisílabo P2 transitiva dativo P5 + dativo P4 + dativo P6 + acusativo P6 masculino
SFX 113  0    vosllesnos	.	po:pronome persoal enclítico is:polisílabo P2 transitiva dativo / acusativo P5 + dativo P6 + dativo / acusativo P4
SFX 113  0    vosllesnola	.	po:pronome persoal enclítico is:polisílabo P2 transitiva dativo P5 + dativo P6 + dativo P4 + acusativo P3 feminino
SFX 113  0    vosllesnolas	.	po:pronome persoal enclítico is:polisílabo P2 transitiva dativo P5 + dativo P6 + dativo P4 + acusativo P6 feminino
SFX 113  0    vosllesnolo	.	po:pronome persoal enclítico is:polisílabo P2 transitiva dativo P5 + dativo P6 + dativo P4 + acusativo P3 masculino
SFX 113  0    vosllesnolos	.	po:pronome persoal enclítico is:polisílabo P2 transitiva dativo P5 + dativo P6 + dativo P4 + acusativo P6 masculino
SFX 113  0    llela	.	po:pronome persoal enclítico is:polisílabo P2 transitiva dativo P6 + acusativo P3 feminino
SFX 113  0    llelas	.	po:pronome persoal enclítico is:polisílabo P2 transitiva dativo P6 + acusativo P6 feminino
SFX 113  0    llelo	.	po:pronome persoal enclítico is:polisílabo P2 transitiva dativo P6 + acusativo P3
SFX 113  0    llelos	.	po:pronome persoal enclítico is:polisílabo P2 transitiva dativo P6 + acusativo P6
SFX 113  0    llesma	.	po:pronome persoal enclítico is:polisílabo P2 transitiva dativo (P5) solidariedade cortesía P6 + dativo P1 + acusativo P3 feminino
SFX 113  0    llesmas	.	po:pronome persoal enclítico is:polisílabo P2 transitiva dativo (P5) solidariedade cortesía P6 + dativo P1 + acusativo P6 feminino
SFX 113  0    llesmo	.	po:pronome persoal enclítico is:polisílabo P2 transitiva dativo (P5) solidariedade cortesía P6 + dativo P1 + acusativo P3 masculino
SFX 113  0    llesmos	.	po:pronome persoal enclítico is:polisílabo P2 transitiva dativo (P5) solidariedade cortesía P6 + dativo P1 + acusativo P6 masculino
SFX 113  0    llesnos	.	po:pronome persoal enclítico is:polisílabo P2 transitiva dativo P6 + dativo / acusativo P4
SFX 113  0    llesnola	.	po:pronome persoal enclítico is:polisílabo P2 transitiva dativo P6 + dativo P4 + acusativo P3 feminino
SFX 113  0    llesnolas	.	po:pronome persoal enclítico is:polisílabo P2 transitiva dativo P6 + dativo P4 + acusativo P6 feminino
SFX 113  0    llesnolo	.	po:pronome persoal enclítico is:polisílabo P2 transitiva dativo P6 + dativo P4 + acusativo P3 masculino
SFX 113  0    llesnolos	.	po:pronome persoal enclítico is:polisílabo P2 transitiva dativo P6 + dativo P4 + acusativo P6 masculino
SFX 113  0    llesvos	.	po:pronome persoal enclítico is:polisílabo P2 transitiva dativo P6 + dativo / acusativo P5
SFX 113  0    llesvola	.	po:pronome persoal enclítico is:polisílabo P2 transitiva dativo P6 + dativo P5 + acusativo P3 feminino
SFX 113  0    llesvolas	.	po:pronome persoal enclítico is:polisílabo P2 transitiva dativo P6 + dativo P5 + acusativo P6 feminino
SFX 113  0    llesvolo	.	po:pronome persoal enclítico is:polisílabo P2 transitiva dativo P6 + dativo P5 + acusativo P3 masculino
SFX 113  0    llesvolos	.	po:pronome persoal enclítico is:polisílabo P2 transitiva dativo P6 + dativo P5 + acusativo P6 masculino


# <enclítico monosílabo> en construción transitiva e en concorrencia con forma verbal P3 / P6
SFX 114  Y    22    #PRON
SFX 114  0    me	.	po:pronome persoal enclítico is:monosílabo P3 / P6 transitiva dativo / acusativo P1
SFX 114  0    ma	.	po:pronome persoal enclítico is:monosílabo P3 / P6 transitiva dativo P1 + acusativo P3
SFX 114  0    mas	.	po:pronome persoal enclítico is:monosílabo P3 / P6 transitiva dativo P1 + acusativo P3
SFX 114  0    mo	.	po:pronome persoal enclítico is:monosílabo P3 / P6 transitiva dativo P1 + acusativo P3
SFX 114  0    mos	.	po:pronome persoal enclítico is:monosílabo P3 / P6 transitiva dativo P1 + acusativo P3
SFX 114  0    te	.	po:pronome persoal enclítico is:monosílabo P3 / P6 transitiva acusativo P2
SFX 114  0    che	.	po:pronome persoal enclítico is:monosílabo P3 / P6 transitiva dativo P2
SFX 114  0    cha	.	po:pronome persoal enclítico is:monosílabo P3 / P6 transitiva dativo P2 + acusativo P3 
SFX 114  0    chas	.	po:pronome persoal enclítico is:monosílabo P3 / P6 transitiva dativo P2 + acusativo P3
SFX 114  0    cho	.	po:pronome persoal enclítico is:monosílabo P3 / P6 transitiva dativo P2 + acusativo P3
SFX 114  0    chos	.	po:pronome persoal enclítico is:monosílabo P3 / P6 transitiva dativo P2 + acusativo P3
SFX 114  0    lle	.	po:pronome persoal enclítico is:monosílabo P3 / P6 transitiva dativo P3
SFX 114  0    lla	.	po:pronome persoal enclítico is:monosílabo P3 / P6 transitiva dativo P3 + acusativo P3
SFX 114  0    llas	.	po:pronome persoal enclítico is:monosílabo P3 / P6 transitiva dativo P3 + acusativo P3
SFX 114  0    llo	.	po:pronome persoal enclítico is:monosílabo P3 / P6 transitiva dativo P3 + acusativo P3
SFX 114  0    llos	.	po:pronome persoal enclítico is:monosílabo P3 / P6 transitiva dativo P3 + acusativo P3
SFX 114  s    nos    mos	.	po:pronome persoal enclítico is:monosílabo P3 / P6 transitiva dativo / acusativo P4
SFX 114  0    nos    [^o]s	.	po:pronome persoal enclítico is:monosílabo P3 / P6 transitiva dativo / acusativo P4
SFX 114  0    nos    [^s]	.	po:pronome persoal enclítico is:monosílabo P3 / P6 transitiva dativo / acusativo P4
SFX 114  0    vos    .	po:pronome persoal enclítico is:monosílabo P3 / P6 transitiva dativo / acusativo P5
SFX 114  0    lles	.	po:pronome persoal enclítico is:monosílabo P3 / P6 transitiva dativo P6
SFX 114  0    se	.	po:pronome persoal enclítico is:monosílabo P3 / P6 transitiva reflexivo P3 / P6


# - reflexivo P3 / P6 se: primeira posición da secuencia
# - P2 antecede a P1 / P4 (cheme, chenos, teme, tenos). P1 antecede a P5 (mevos). P5 combina libremente con P4 (nosvos,vosnos)
# - dativo solidariedade P2 antecede a P5 (chevos)
# - dativo / acusativo P3 / P6 derradeira posición: dativo P3 / P6 antecede a acusativo P3 / P6. P4 / P5 combina libremente con P3 / P6 (noslle, voslle, noslles, voslles, llenos, llevos, llesnos, llesvos)
# - dativo solidariedade (P2) cortesía P3 antecede a P1 (lleme)

# <enclítico polisílabo> forma verbal P3 / P6 + acusativo / dativo [ + dativo] [ + dativo] [ + acusativo] / reflexivo P3 / P6 + dativo [ + dativo]
# pronome enclítico con forma verbal P3 / P6 transitiva
# nosme chenosme
SFX 115  Y    353
SFX 115  0    melle	.	po:pronome persoal enclítico is:polisílabo P3 / P6 transitiva dativo / acusativo P1 + dativo P3
SFX 115  0    mella	.	po:pronome persoal enclítico is:polisílabo P3 / P6 transitiva dativo P1 + dativo P3 + acusativo P3 feminino
SFX 115  0    mellas	.	po:pronome persoal enclítico is:polisílabo P3 / P6 transitiva dativo P1 + dativo P3 + acusativo P6 feminino
SFX 115  0    mello	.	po:pronome persoal enclítico is:polisílabo P3 / P6 transitiva dativo P1 + dativo P3 + acusativo P3 masculino
SFX 115  0    mellos	.	po:pronome persoal enclítico is:polisílabo P3 / P6 transitiva dativo P1 + dativo P3 + acusativo P6 masculino
SFX 115  0    mellevos	.	po:pronome persoal enclítico is:polisílabo P3 / P6 transitiva dativo / acusativo P1 + dativo P3 + dativo / acusativo P5
SFX 115  0    mellevola	.	po:pronome persoal enclítico is:polisílabo P3 / P6 transitiva dativo P1 + dativo P3 + dativo P5 + acusativo P3 feminino
SFX 115  0    mellevolas	.	po:pronome persoal enclítico is:polisílabo P3 / P6 transitiva dativo P1 + dativo P3 + dativo P5 + acusativo P6 feminino
SFX 115  0    mellevolo	.	po:pronome persoal enclítico is:polisílabo P3 / P6 transitiva dativo P1 + dativo P3 + dativo P5 + acusativo P3 masculino
SFX 115  0    mellevolos	.	po:pronome persoal enclítico is:polisílabo P3 / P6 transitiva dativo P1 + dativo P3 + dativo P5 + acusativo P6 masculino
SFX 115  0    menos	.	po:pronome persoal enclítico is:polisílabo P3 / P6 transitiva dativo / acusativo P1 + dativo / acusativo P4
SFX 115  0    menola	.	po:pronome persoal enclítico is:polisílabo P3 / P6 transitiva dativo P1 + dativo P4 + acusativo P3 feminino
SFX 115  0    menolas	.	po:pronome persoal enclítico is:polisílabo P3 / P6 transitiva dativo P1 + dativo P4 + acusativo P6 feminino
SFX 115  0    menolo	.	po:pronome persoal enclítico is:polisílabo P3 / P6 transitiva dativo P1 + dativo P4 + acusativo P3 masculino
SFX 115  0    menolos	.	po:pronome persoal enclítico is:polisílabo P3 / P6 transitiva dativo P1 + dativo P4 + acusativo P6 masculino
SFX 115  0    mevos	.	po:pronome persoal enclítico is:polisílabo P3 / P6 transitiva dativo / acusativo P1 + dativo / acusativo P5
SFX 115  0    mevola	.	po:pronome persoal enclítico is:polisílabo P3 / P6 transitiva dativo P1 + dativo P5 + acusativo P3 feminino
SFX 115  0    mevolas	.	po:pronome persoal enclítico is:polisílabo P3 / P6 transitiva dativo P1 + dativo P5 + acusativo P6 feminino
SFX 115  0    mevolo	.	po:pronome persoal enclítico is:polisílabo P3 / P6 transitiva dativo P1 + dativo P5 + acusativo P3 masculino
SFX 115  0    mevolos	.	po:pronome persoal enclítico is:polisílabo P3 / P6 transitiva dativo P1 + dativo P5 + acusativo P6 masculino
SFX 115  0    mevoslle	.	po:pronome persoal enclítico is:polisílabo P3 / P6 transitiva dativo / acusativo P1 + dativo / acusativo P5 + dativo P3
SFX 115  0    mevoslla	.	po:pronome persoal enclítico is:polisílabo P3 / P6 transitiva dativo P1 + dativo P5 + dativo P3 + acusativo P3 feminino
SFX 115  0    mevosllas	.	po:pronome persoal enclítico is:polisílabo P3 / P6 transitiva dativo P1 + dativo P5 + dativo P3 + acusativo P6 feminino
SFX 115  0    mevosllo	.	po:pronome persoal enclítico is:polisílabo P3 / P6 transitiva dativo P1 + dativo P5 + dativo P3 + acusativo P3 masculino
SFX 115  0    mevosllos	.	po:pronome persoal enclítico is:polisílabo P3 / P6 transitiva dativo P1 + dativo P5 + dativo P3 + acusativo P6 masculino
SFX 115  0    mevoslles	.	po:pronome persoal enclítico is:polisílabo P3 / P6 transitiva dativo / acusativo P1 + dativo / acusativo P5 + dativo P6
SFX 115  0    mevosllela	.	po:pronome persoal enclítico is:polisílabo P3 / P6 transitiva dativo P1 + dativo P5 + dativo P6 + acusativo P3 feminino
SFX 115  0    mevosllelas	.	po:pronome persoal enclítico is:polisílabo P3 / P6 transitiva dativo P1 + dativo P5 + dativo P6 + acusativo P6 feminino
SFX 115  0    mevosllelo	.	po:pronome persoal enclítico is:polisílabo P3 / P6 transitiva dativo P1 + dativo P5 + dativo P6 + acusativo P3 masculino
SFX 115  0    mevosllelos	.	po:pronome persoal enclítico is:polisílabo P3 / P6 transitiva dativo P1 + dativo P5 + dativo P6 + acusativo P6 masculino
SFX 115  0    melles	.	po:pronome persoal enclítico is:polisílabo P3 / P6 transitiva dativo / acusativo P1 + dativo P3
SFX 115  0    mellela	.	po:pronome persoal enclítico is:polisílabo P3 / P6 transitiva dativo P1 + dativo P6 + acusativo P3 feminino
SFX 115  0    mellelas	.	po:pronome persoal enclítico is:polisílabo P3 / P6 transitiva dativo P1 + dativo P6 + acusativo P6 feminino
SFX 115  0    mellelo	.	po:pronome persoal enclítico is:polisílabo P3 / P6 transitiva dativo P1 + dativo P6 + acusativo P3 masculino
SFX 115  0    mellelos	.	po:pronome persoal enclítico is:polisílabo P3 / P6 transitiva dativo P1 + dativo P6 + acusativo P6 masculino
SFX 115  0    mellesvos	.	po:pronome persoal enclítico is:polisílabo P3 / P6 transitiva dativo P1 + dativo P6 + dativo P5
SFX 115  0    mellesvola	.	po:pronome persoal enclítico is:polisílabo P3 / P6 transitiva dativo P1 + dativo P6 + dativo P5 + acusativo P3 feminino
SFX 115  0    mellesvolas	.	po:pronome persoal enclítico is:polisílabo P3 / P6 transitiva dativo P1 + dativo P6 + dativo P5 + acusativo P6 feminino
SFX 115  0    mellesvolo	.	po:pronome persoal enclítico is:polisílabo P3 / P6 transitiva dativo P1 + dativo P6 + dativo P5 + acusativo P3 masculino
SFX 115  0    mellesvolos	.	po:pronome persoal enclítico is:polisílabo P3 / P6 transitiva dativo P1 + dativo P6 + dativo P5 + acusativo P6 masculino
SFX 115  0    teme	.	po:pronome persoal enclítico is:polisílabo P3 / P6 transitiva acusativo P2 + dativo P1
SFX 115  0    temelle	.	po:pronome persoal enclítico is:polisílabo P3 / P6 transitiva acusativo P2 + dativo P1 + dativo P3
SFX 115  0    temenos	.	po:pronome persoal enclítico is:polisílabo P3 / P6 transitiva acusativo P2 + dativo P1 + dativo P4
SFX 115  0    temevos	.	po:pronome persoal enclítico is:polisílabo P3 / P6 transitiva acusativo P2 + dativo P1 + dativo P5
SFX 115  0    temelles	.	po:pronome persoal enclítico is:polisílabo P3 / P6 transitiva acusativo P2 + dativo P1 + dativo P6
SFX 115  0    telle	.	po:pronome persoal enclítico is:polisílabo P3 / P6 transitiva acusativo P2 + dativo P3
SFX 115  0    tellenos	.	po:pronome persoal enclítico is:polisílabo P3 / P6 transitiva acusativo P2 + dativo P3 + dativo P4
SFX 115  0    tellevos	.	po:pronome persoal enclítico is:polisílabo P3 / P6 transitiva acusativo P2 + dativo P3 + dativo P5
SFX 115  0    tenos	.	po:pronome persoal enclítico is:polisílabo P3 / P6 transitiva acusativo P2 + dativo P4
SFX 115  0    tenoslle	.	po:pronome persoal enclítico is:polisílabo P3 / P6 transitiva acusativo P2 + dativo P4 + dativo P3
SFX 115  0    tenosvos	.	po:pronome persoal enclítico is:polisílabo P3 / P6 transitiva acusativo P2 + dativo P4 + dativo P5
SFX 115  0    tenoslles	.	po:pronome persoal enclítico is:polisílabo P3 / P6 transitiva acusativo P2 + dativo P4 + dativo P6
SFX 115  0    tevos	.	po:pronome persoal enclítico is:polisílabo P3 / P6 transitiva acusativo P2 + dativo P5
SFX 115  0    tevoslle	.	po:pronome persoal enclítico is:polisílabo P3 / P6 transitiva acusativo P2 + dativo P5 + dativo P3
SFX 115  0    tevosnos	.	po:pronome persoal enclítico is:polisílabo P3 / P6 transitiva acusativo P2 + dativo P5 + dativo P4
SFX 115  0    tevoslles	.	po:pronome persoal enclítico is:polisílabo P3 / P6 transitiva acusativo P2 + dativo P5 + dativo P6
SFX 115  0    telles	.	po:pronome persoal enclítico is:polisílabo P3 / P6 transitiva acusativo P2 + dativo P6
SFX 115  0    tellesnos	.	po:pronome persoal enclítico is:polisílabo P3 / P6 transitiva acusativo P2 + dativo P6 + dativo P4
SFX 115  0    tellesvos	.	po:pronome persoal enclítico is:polisílabo P3 / P6 transitiva acusativo P2 + dativo P6 + dativo P5
SFX 115  0    cheme	.	po:pronome persoal enclítico is:polisílabo P3 / P6 transitiva dativo P2 + dativo / acusativo P1
SFX 115  0    chema	.	po:pronome persoal enclítico is:polisílabo P3 / P6 transitiva dativo P2 + dativo P1 + acusativo P3 feminino
SFX 115  0    chemas	.	po:pronome persoal enclítico is:polisílabo P3 / P6 transitiva dativo P2 + dativo P1 + acusativo P6 feminino
SFX 115  0    chemo	.	po:pronome persoal enclítico is:polisílabo P3 / P6 transitiva dativo P2 + dativo P1 + acusativo P3 masculino
SFX 115  0    chemos	.	po:pronome persoal enclítico is:polisílabo P3 / P6 transitiva dativo P2 + dativo P1 + acusativo P6 masculino
SFX 115  0    chemelle	.	po:pronome persoal enclítico is:polisílabo P3 / P6 transitiva dativo P2 + dativo / acusativo P1 + dativo P3
SFX 115  0    chemella	.	po:pronome persoal enclítico is:polisílabo P3 / P6 transitiva dativo P2 + dativo P1 + dativo P3 + acusativo P3 feminino
SFX 115  0    chemellas	.	po:pronome persoal enclítico is:polisílabo P3 / P6 transitiva dativo P2 + dativo P1 + dativo P3 + acusativo P6 feminino
SFX 115  0    chemello	.	po:pronome persoal enclítico is:polisílabo P3 / P6 transitiva dativo P2 + dativo P1 + dativo P3 + acusativo P3 masculino
SFX 115  0    chemellos	.	po:pronome persoal enclítico is:polisílabo P3 / P6 transitiva dativo P2 + dativo P1 + dativo P3 + acusativo P6 masculino
SFX 115  0    chemenos	.	po:pronome persoal enclítico is:polisílabo P3 / P6 transitiva dativo P2 + dativo / acusativo P1 + dativo / acusativo P4
SFX 115  0    chemenola	.	po:pronome persoal enclítico is:polisílabo P3 / P6 transitiva dativo P2 + dativo P1 + dativoP4 + acusativo P3 feminino
SFX 115  0    chemenolas	.	po:pronome persoal enclítico is:polisílabo P3 / P6 transitiva dativo P2 + dativo P1 + dativo P4 + acusativo P6 feminino
SFX 115  0    chemenolo	.	po:pronome persoal enclítico is:polisílabo P3 / P6 transitiva dativo P2 + dativo P1 + dativo P4 + acusativo P3 masculino
SFX 115  0    chemenolos	.	po:pronome persoal enclítico is:polisílabo P3 / P6 transitiva dativo P2 + dativo P1 + dativo P4 + acusativo P6 masculino
SFX 115  0    chemevos	.	po:pronome persoal enclítico is:polisílabo P3 / P6 transitiva dativo P2 + dativo / acusativo P1 + dativo / acusativo P5
SFX 115  0    chemevola	.	po:pronome persoal enclítico is:polisílabo P3 / P6 transitiva dativo P2 + dativo P1 + dativo P5 + acusativo P3 feminino
SFX 115  0    chemevolas	.	po:pronome persoal enclítico is:polisílabo P3 / P6 transitiva dativo P2 + dativo P1 + dativo P5 + acusativo P6 feminino
SFX 115  0    chemevolo	.	po:pronome persoal enclítico is:polisílabo P3 / P6 transitiva dativo P2 + dativo P1 + dativo P5 + acusativo P3 masculino
SFX 115  0    chemevolos	.	po:pronome persoal enclítico is:polisílabo P3 / P6 transitiva dativo P2 + dativo P1 + dativo P5 + acusativo P6 masculino
SFX 115  0    chemelles	.	po:pronome persoal enclítico is:polisílabo P3 / P6 transitiva dativo P2 + dativo / acusativo P1 + dativo P6
SFX 115  0    chemellela	.	po:pronome persoal enclítico is:polisílabo P3 / P6 transitiva dativo P2 + dativo P1 + dativo P6 + acusativo P3 feminino
SFX 115  0    chemellelas	.	po:pronome persoal enclítico is:polisílabo P3 / P6 transitiva dativo P2 + dativo P1 + dativo P6 + acusativo P6 feminino
SFX 115  0    chemellelo	.	po:pronome persoal enclítico is:polisílabo P3 / P6 transitiva dativo P2 + dativo P1 + dativo P6 + acusativo P3 masculino
SFX 115  0    chemellelos	.	po:pronome persoal enclítico is:polisílabo P3 / P6 transitiva dativo P2 + dativo P1 + dativo P6 + acusativo P6 masculino
SFX 115  0    chelle	.	po:pronome persoal enclítico is:polisílabo P3 / P6 transitiva dativo P2 + dativo P3
SFX 115  0    chella	.	po:pronome persoal enclítico is:polisílabo P3 / P6 transitiva dativo P2 + dativo P3 + acusativo P3 feminino
SFX 115  0    chellas	.	po:pronome persoal enclítico is:polisílabo P3 / P6 transitiva dativo P2 + dativo P3 + acusativo P6 feminino
SFX 115  0    chello	.	po:pronome persoal enclítico is:polisílabo P3 / P6 transitiva dativo P2 + dativo P3 + acusativo P3 masculino
SFX 115  0    chellos	.	po:pronome persoal enclítico is:polisílabo P3 / P6 transitiva dativo P2 + dativo P3 + acusativo P6 masculino
SFX 115  0    chellenos	.	po:pronome persoal enclítico is:polisílabo P3 / P6 transitiva dativo P2 + dativo P3 + dativo / acusativo P4
SFX 115  0    chellenola	.	po:pronome persoal enclítico is:polisílabo P3 / P6 transitiva dativo P2 + dativo P3 + dativo P4 + acusativo P3 feminino
SFX 115  0    chellenolas	.	po:pronome persoal enclítico is:polisílabo P3 / P6 transitiva dativo P2 + dativo P3 + dativo P4 + acusativo P6 feminino
SFX 115  0    chellenolo	.	po:pronome persoal enclítico is:polisílabo P3 / P6 transitiva dativo P2 + dativo P3 + dativo P4 + acusativo P3 masculino
SFX 115  0    chellenolos	.	po:pronome persoal enclítico is:polisílabo P3 / P6 transitiva dativo P2 + dativo P3 + dativo P4 + acusativo P6 masculino
SFX 115  0    chellevos	.	po:pronome persoal enclítico is:polisílabo P3 / P6 transitiva dativo P2 + dativo P3 + dativo / acusativo P5
SFX 115  0    chellevola	.	po:pronome persoal enclítico is:polisílabo P3 / P6 transitiva dativo P2 + dativo P3 + dativo P5 + acusativo P3 feminino
SFX 115  0    chellevolas	.	po:pronome persoal enclítico is:polisílabo P3 / P6 transitiva dativo P2 + dativo P3 + dativo P5 + acusativo P6 feminino
SFX 115  0    chellevolo	.	po:pronome persoal enclítico is:polisílabo P3 / P6 transitiva dativo P2 + dativo P3 + dativo P5 + acusativo P3 masculino
SFX 115  0    chellevolos	.	po:pronome persoal enclítico is:polisílabo P3 / P6 transitiva dativo P2 + dativo P3 + dativo P5 + acusativo P6 masculino
SFX 115  0    chenos	.	po:pronome persoal enclítico is:polisílabo P3 / P6 transitiva dativo P2 + dativo / acusativo P4
SFX 115  0    chenola	.	po:pronome persoal enclítico is:polisílabo P3 / P6 transitiva dativo P2 + dativo P4 + acusativo P3 feminino
SFX 115  0    chenolas	.	po:pronome persoal enclítico is:polisílabo P3 / P6 transitiva dativo P2 + dativo P4 + acusativo P6 feminino
SFX 115  0    chenolo	.	po:pronome persoal enclítico is:polisílabo P3 / P6 transitiva dativo P2 + dativo P4 + acusativo P3 masculino
SFX 115  0    chenolos	.	po:pronome persoal enclítico is:polisílabo P3 / P6 transitiva dativo P2 + dativo P4 + acusativo P6 masculino
SFX 115  0    chenoslle	.	po:pronome persoal enclítico is:polisílabo P3 / P6 transitiva dativo P2 + dativo / acusativo + dativo P3
SFX 115  0    chenoslla	.	po:pronome persoal enclítico is:polisílabo P3 / P6 transitiva dativo P2 + dativo P4 + dativo P3 + acusativo P3 feminino
SFX 115  0    chenosllas	.	po:pronome persoal enclítico is:polisílabo P3 / P6 transitiva dativo P2 + dativo P4 + dativo P3 + acusativo P6 feminino
SFX 115  0    chenosllo	.	po:pronome persoal enclítico is:polisílabo P3 / P6 transitiva dativo P2 + dativo P4 + dativo P3 + acusativo P3 masculino
SFX 115  0    chenosllos	.	po:pronome persoal enclítico is:polisílabo P3 / P6 transitiva dativo P2 + dativo P4 + dativo P3 + acusativo P6 masculino
SFX 115  0    chenosvos	.	po:pronome persoal enclítico is:polisílabo P3 / P6 transitiva dativo P2 + dativo P4 + dativo / acusativo P5
SFX 115  0    chenosvola	.	po:pronome persoal enclítico is:polisílabo P3 / P6 transitiva dativo P2 + dativo P4 + dativo P5 + acusativo P3 feminino
SFX 115  0    chenosvolas	.	po:pronome persoal enclítico is:polisílabo P3 / P6 transitiva dativo P2 + dativo P4 + dativo P5 + acusativo P6 feminino
SFX 115  0    chenosvolo	.	po:pronome persoal enclítico is:polisílabo P3 / P6 transitiva dativo P2 + dativo P4 + dativo P5 + acusativo P3 masculino
SFX 115  0    chenosvolos	.	po:pronome persoal enclítico is:polisílabo P3 / P6 transitiva dativo P2 + dativo P4 + dativo P5 + acusativo P6 masculino
SFX 115  0    chenoslles	.	po:pronome persoal enclítico is:polisílabo P3 / P6 transitiva dativo P2 + dativo / acusativo + dativo P6
SFX 115  0    chenosllela	.	po:pronome persoal enclítico is:polisílabo P3 / P6 transitiva dativo P2 + dativo P4 + dativo P6 + acusativo P3 feminino
SFX 115  0    chenosllelas	.	po:pronome persoal enclítico is:polisílabo P3 / P6 transitiva dativo P2 + dativo P4 + dativo P6 + acusativo P6 feminino
SFX 115  0    chenosllelo	.	po:pronome persoal enclítico is:polisílabo P3 / P6 transitiva dativo P2 + dativo P4 + dativo P6 + acusativo P3 masculino
SFX 115  0    chenosllelos	.	po:pronome persoal enclítico is:polisílabo P3 / P6 transitiva dativo P2 + dativo P4 + dativo P6 + acusativo P6 masculino
SFX 115  0    chevos	.	po:pronome persoal enclítico is:polisílabo P3 / P6 transitiva dativo P2 + dativo / acusativo P5
SFX 115  0    chevola	.	po:pronome persoal enclítico is:polisílabo P3 / P6 transitiva dativo P2 + dativo P5 + acusativo P3 feminino
SFX 115  0    chevolas	.	po:pronome persoal enclítico is:polisílabo P3 / P6 transitiva dativo P2 + dativo P5 + acusativo P6 feminino
SFX 115  0    chevolo	.	po:pronome persoal enclítico is:polisílabo P3 / P6 transitiva dativo P2 + dativo P5 + acusativo P3 masculino
SFX 115  0    chevolos	.	po:pronome persoal enclítico is:polisílabo P3 / P6 transitiva dativo P2 + dativo P5 + acusativo P6 masculino
SFX 115  0    chevoslle	.	po:pronome persoal enclítico is:polisílabo P3 / P6 transitiva dativo P2 + dativo / acusativo P5 + dativo P3
SFX 115  0    chevoslla	.	po:pronome persoal enclítico is:polisílabo P3 / P6 transitiva dativo P2 + dativo P5 + dativo P3 + acusativo P3 feminino
SFX 115  0    chevosllas	.	po:pronome persoal enclítico is:polisílabo P3 / P6 transitiva dativo P2 + dativo P5 + dativo P3 + acusativo P6 feminino
SFX 115  0    chevosllo	.	po:pronome persoal enclítico is:polisílabo P3 / P6 transitiva dativo P2 + dativo P5 + dativo P3 + acusativo P3 masculino
SFX 115  0    chevosllos	.	po:pronome persoal enclítico is:polisílabo P3 / P6 transitiva dativo P2 + dativo P5 + dativo P3 + acusativo P6 masculino
SFX 115  0    chevosnos	.	po:pronome persoal enclítico is:polisílabo P3 / P6 transitiva dativo P2 + dativo / acusativo P5 + dativo / acusativo P4
SFX 115  0    chevosnola	.	po:pronome persoal enclítico is:polisílabo P3 / P6 transitiva dativo P2 + dativo P5 + dativo P4 + acusativo P3 feminino
SFX 115  0    chevosnolas	.	po:pronome persoal enclítico is:polisílabo P3 / P6 transitiva dativo P2 + dativo P5 + dativo P4 + acusativo P6 feminino
SFX 115  0    chevosnolo	.	po:pronome persoal enclítico is:polisílabo P3 / P6 transitiva dativo P2 + dativo P5 + dativo P4 + acusativo P3 masculino
SFX 115  0    chevosnolos	.	po:pronome persoal enclítico is:polisílabo P3 / P6 transitiva dativo P2 + dativo P5 + dativo P4 + acusativo P6 masculino
SFX 115  0    chevoslles	.	po:pronome persoal enclítico is:polisílabo P3 / P6 transitiva dativo P2 + dativo / acusativo P5 + dativo P6
SFX 115  0    chevosllela	.	po:pronome persoal enclítico is:polisílabo P3 / P6 transitiva dativo P2 + dativo P5 + dativo P6 + acusativo P3 feminino
SFX 115  0    chevosllelas	.	po:pronome persoal enclítico is:polisílabo P3 / P6 transitiva dativo P2 + dativo P5 + dativo P6 + acusativo P6 feminino
SFX 115  0    chevosllelo	.	po:pronome persoal enclítico is:polisílabo P3 / P6 transitiva dativo P2 + dativo P5 + dativo P6 + acusativo P3 masculino
SFX 115  0    chevosllelos	.	po:pronome persoal enclítico is:polisílabo P3 / P6 transitiva dativo P2 + dativo P5 + dativo P6 + acusativo P6 masculino
SFX 115  0    chelles	.	po:pronome persoal enclítico is:polisílabo P3 / P6 transitiva dativo P2 + dativo P6
SFX 115  0    chellela	.	po:pronome persoal enclítico is:polisílabo P3 / P6 transitiva dativo P2 + dativo P6 + acusativo P3 feminino
SFX 115  0    chellelas	.	po:pronome persoal enclítico is:polisílabo P3 / P6 transitiva dativo P2 + dativo P6 + acusativo P6 feminino
SFX 115  0    chellelo	.	po:pronome persoal enclítico is:polisílabo P3 / P6 transitiva dativo P2 + dativo P6 + acusativo P3 masculino
SFX 115  0    chellelos	.	po:pronome persoal enclítico is:polisílabo P3 / P6 transitiva dativo P2 + dativo P6 + acusativo P6 masculino
SFX 115  0    chellesnos	.	po:pronome persoal enclítico is:polisílabo P3 / P6 transitiva dativo P2 + dativo P6 + dativo / acusativo P4
SFX 115  0    chellesnola	.	po:pronome persoal enclítico is:polisílabo P3 / P6 transitiva dativo P2 + dativo P6 + dativo P4 + acusativo P3 feminino
SFX 115  0    chellesnolas	.	po:pronome persoal enclítico is:polisílabo P3 / P6 transitiva dativo P2 + dativo P6 + dativo P4 + acusativo P6 feminino
SFX 115  0    chellesnolo	.	po:pronome persoal enclítico is:polisílabo P3 / P6 transitiva dativo P2 + dativo P6 + dativo P4 + acusativo P3 masculino
SFX 115  0    chellesnolos	.	po:pronome persoal enclítico is:polisílabo P3 / P6 transitiva dativo P2 + dativo P6 + dativo P4 + acusativo P6 masculino
SFX 115  0    chellesvos	.	po:pronome persoal enclítico is:polisílabo P3 / P6 transitiva dativo P2 + dativo P6 + dativo / acusativo P5
SFX 115  0    chellesvola	.	po:pronome persoal enclítico is:polisílabo P3 / P6 transitiva dativo P2 + dativo P6 + dativo P5 + acusativo P3 feminino
SFX 115  0    chellesvolas	.	po:pronome persoal enclítico is:polisílabo P3 / P6 transitiva dativo P2 + dativo P6 + dativo P5 + acusativo P6 feminino
SFX 115  0    chellesvolo	.	po:pronome persoal enclítico is:polisílabo P3 / P6 transitiva dativo P2 + dativo P6 + dativo P5 + acusativo P3 masculino
SFX 115  0    chellesvolos	.	po:pronome persoal enclítico is:polisílabo P3 / P6 transitiva dativo P2 + dativo P6 + dativo P5 + acusativo P6 masculino
SFX 115  0    lleme	.	po:pronome persoal enclítico is:polisílabo P3 / P6 transitiva dativo solidariedade (P2) cortesía P3 + dativo / acusativo P1
SFX 115  0    llema	.	po:pronome persoal enclítico is:polisílabo P3 / P6 transitiva dativo solidariedade (P2) cortesía P3 + dativo P1 + acusativo P3 feminino
SFX 115  0    llemas	.	po:pronome persoal enclítico is:polisílabo P3 / P6 transitiva dativo solidariedade (P2) cortesía P3 + dativo P1 + acusativo P6 feminino
SFX 115  0    llemo	.	po:pronome persoal enclítico is:polisílabo P3 / P6 transitiva dativo solidariedade (P2) cortesía P3 + dativo P1 + acusativo P3 masculino
SFX 115  0    llemos	.	po:pronome persoal enclítico is:polisílabo P3 / P6 transitiva dativo solidariedade (P2) cortesía P3 + dativo P1 + acusativo P6 masculino
SFX 115  0    llenos	.	po:pronome persoal enclítico is:polisílabo P3 / P6 transitiva dativo P3 + dativo / acusativo P4
SFX 115  0    llenola	.	po:pronome persoal enclítico is:polisílabo P3 / P6 transitiva dativo P3 + dativo P4 + acusativo P3 feminino
SFX 115  0    llenolas	.	po:pronome persoal enclítico is:polisílabo P3 / P6 transitiva dativo P3 + dativo P4 + acusativo P6 feminino
SFX 115  0    llenolo	.	po:pronome persoal enclítico is:polisílabo P3 / P6 transitiva dativo P3 + dativo P4 + acusativo P3 masculino
SFX 115  0    llenolos	.	po:pronome persoal enclítico is:polisílabo P3 / P6 transitiva dativo P3 + dativo P4 + acusativo P6 masculino
SFX 115  0    llevos	.	po:pronome persoal enclítico is:polisílabo P3 / P6 transitiva dativo P3 + dativo / acusativo P5
SFX 115  0    llevola	.	po:pronome persoal enclítico is:polisílabo P3 / P6 transitiva dativo P3 + dativo P5 + acusativo P3 feminino
SFX 115  0    llevolas	.	po:pronome persoal enclítico is:polisílabo P3 / P6 transitiva dativo P3 + dativo P5 + acusativo P3 feminino
SFX 115  0    llevolo	.	po:pronome persoal enclítico is:polisílabo P3 / P6 transitiva dativo P3 + dativo P5 + acusativo P3 masculino
SFX 115  0    llevolos	.	po:pronome persoal enclítico is:polisílabo P3 / P6 transitiva dativo P3 + dativo P5 + acusativo P3 masculino
SFX 115  0    seme	.	po:pronome persoal enclítico is:polisílabo P3 / P6 transitiva reflexivo P3 / P6 + dativo P1
SFX 115  0    semelle	.	po:pronome persoal enclítico is:polisílabo P3 / P6 transitiva reflexivo P3 / P6 + dativo P1 + dativo P3
SFX 115  0    semenos	.	po:pronome persoal enclítico is:polisílabo P3 / P6 transitiva reflexivo P3 / P6 + dativo P1 + dativo P4
SFX 115  0    semevos	.	po:pronome persoal enclítico is:polisílabo P3 / P6 transitiva reflexivo P3 / P6 + dativo P1 + dativo P5
SFX 115  0    semelles	.	po:pronome persoal enclítico is:polisílabo P3 / P6 transitiva reflexivo P3 / P6 + dativo P1 + dativo P6
SFX 115  0    seche	.	po:pronome persoal enclítico is:polisílabo P3 / P6 transitiva reflexivo P3 / P6 + dativo P2
SFX 115  0    secheme	.	po:pronome persoal enclítico is:polisílabo P3 / P6 transitiva reflexivo P3 / P6 + dativo P2 + dativo P1
SFX 115  0    sechelle	.	po:pronome persoal enclítico is:polisílabo P3 / P6 transitiva reflexivo P3 / P6 + dativo P2 + dativo P3
SFX 115  0    sechenos	.	po:pronome persoal enclítico is:polisílabo P3 / P6 transitiva reflexivo P3 / P6 + dativo P2 + dativo P4
SFX 115  0    sechevos	.	po:pronome persoal enclítico is:polisílabo P3 / P6 transitiva reflexivo P3 / P6 + dativo P2 + dativo P5
SFX 115  0    sechelles	.	po:pronome persoal enclítico is:polisílabo P3 / P6 transitiva reflexivo P3 / P6 + dativo P2 + dativo P6
SFX 115  0    selle	.	po:pronome persoal enclítico is:polisílabo P3 / P6 transitiva reflexivo P3 / P6 + dativo P3
SFX 115  0    sellenos	.	po:pronome persoal enclítico is:polisílabo P3 / P6 transitiva reflexivo P3 / P6 + dativo P3 + dativo P4
SFX 115  0    sellevos	.	po:pronome persoal enclítico is:polisílabo P3 / P6 transitiva reflexivo P3 / P6 + dativo P3 + dativo P5
SFX 115  0    senos	.	po:pronome persoal enclítico is:polisílabo P3 / P6 transitiva reflexivo P3 / P6 + dativo P4
SFX 115  0    senoslle	.	po:pronome persoal enclítico is:polisílabo P3 / P6 transitiva reflexivo P3 / P6 + dativo P4 + dativo P3
SFX 115  0    senosvos	.	po:pronome persoal enclítico is:polisílabo P3 / P6 transitiva reflexivo P3 / P6 + dativo P4 + dativo P5
SFX 115  0    senoslles	.	po:pronome persoal enclítico is:polisílabo P3 / P6 transitiva reflexivo P3 / P6 + dativo P4 + dativo P6
SFX 115  0    sevos	.	po:pronome persoal enclítico is:polisílabo P3 / P6 transitiva reflexivo P3 / P6 + dativo P5
SFX 115  0    sevoslle	.	po:pronome persoal enclítico is:polisílabo P3 / P6 transitiva reflexivo P3 / P6 + dativo P5 + dativo P3
SFX 115  0    sevosnos	.	po:pronome persoal enclítico is:polisílabo P3 / P6 transitiva reflexivo P3 / P6 + dativo P5 + dativo P4
SFX 115  0    sevoslles	.	po:pronome persoal enclítico is:polisílabo P3 / P6 transitiva reflexivo P3 / P6 + dativo P5 + dativo P6
SFX 115  0    selles	.	po:pronome persoal enclítico is:polisílabo P3 / P6 transitiva reflexivo P3 / P6 + dativo P6
SFX 115  0    sellesnos	.	po:pronome persoal enclítico is:polisílabo P3 / P6 transitiva reflexivo P3 / P6 + dativo P6 + dativo P4
SFX 115  0    sellesvos	.	po:pronome persoal enclítico is:polisílabo P3 / P6 transitiva reflexivo P3 / P6 + dativo P6 + dativo P5
SFX 115  s    nola    mos	.	po:pronome persoal enclítico is:polisílabo P3 / P6 transitiva dativo P4 + acusativo P3 feminino
SFX 115  s    nolas    mos	.	po:pronome persoal enclítico is:polisílabo P3 / P6 transitiva dativo P4 + acusativo P6 feminino
SFX 115  s    nolo    mos	.	po:pronome persoal enclítico is:polisílabo P3 / P6 transitiva dativo P4 + acusativo P3 masculino
SFX 115  s    nolos    mos	.	po:pronome persoal enclítico is:polisílabo P3 / P6 transitiva dativo P4 + acusativo P6 masculino
SFX 115  0    nola    [^o]s	.	po:pronome persoal enclítico is:polisílabo P3 / P6 transitiva dativo P4 + acusativo P3 feminino
SFX 115  0    nolas    [^o]s	.	po:pronome persoal enclítico is:polisílabo P3 / P6 transitiva dativo P4 + acusativo P6 feminino
SFX 115  0    nolo    [^o]s	.	po:pronome persoal enclítico is:polisílabo P3 / P6 transitiva dativo P4 + acusativo P3 masculino
SFX 115  0    nolos    [^o]s	.	po:pronome persoal enclítico is:polisílabo P3 / P6 transitiva dativo P4 + acusativo P6 masculino
SFX 115  0    nola    [^s]	.	po:pronome persoal enclítico is:polisílabo P3 / P6 transitiva dativo P4 + acusativo P3 feminino
SFX 115  0    nolas    [^s]	.	po:pronome persoal enclítico is:polisílabo P3 / P6 transitiva dativo P4 + acusativo P6 feminino
SFX 115  0    nolo    [^s]	.	po:pronome persoal enclítico is:polisílabo P3 / P6 transitiva dativo P4 + acusativo P3 masculino
SFX 115  0    nolos    [^s]	.	po:pronome persoal enclítico is:polisílabo P3 / P6 transitiva dativo P4 + acusativo P6 masculino
SFX 115  s    noslle    mos	.	po:pronome persoal enclítico is:polisílabo P3 / P6 transitiva dativo / acusativo P4 + dativo P3
SFX 115  s    noslla    mos	.	po:pronome persoal enclítico is:polisílabo P3 / P6 transitiva dativo P4 + dativo P3 + acusativo P3 feminino
SFX 115  s    nosllas    mos	.	po:pronome persoal enclítico is:polisílabo P3 / P6 transitiva dativo P4 + dativo P3 + acusativo P6 feminino
SFX 115  s    nosllo    mos	.	po:pronome persoal enclítico is:polisílabo P3 / P6 transitiva dativo P4 + dativo P3 + acusativo P3 masculino
SFX 115  s    nosllos    mos	.	po:pronome persoal enclítico is:polisílabo P3 / P6 transitiva dativo P4 + dativo P3 + acusativo P6 masculino
SFX 115  s    nosvos    mos	.	po:pronome persoal enclítico is:polisílabo P3 / P6 transitiva dativo / acusativo P4 + dativo / acusativo P5 
SFX 115  s    nosvola    mos	.	po:pronome persoal enclítico is:polisílabo P3 / P6 transitiva dativo P4 + dativo P5 + acusativo P3 feminino
SFX 115  s    nosvolas    mos	.	po:pronome persoal enclítico is:polisílabo P3 / P6 transitiva dativo P4 + dativo P5 + acusativo P6 feminino
SFX 115  s    nosvolo    mos	.	po:pronome persoal enclítico is:polisílabo P3 / P6 transitiva dativo P4 + dativo P5 + acusativo P3 masculino
SFX 115  s    nosvolos    mos	.	po:pronome persoal enclítico is:polisílabo P3 / P6 transitiva dativo P4 + dativo P5 + acusativo P6 masculino
SFX 115  s    nosvoslle    mos	.	po:pronome persoal enclítico is:polisílabo P3 / P6 transitiva dativo / acusativo P4 + dativo / acusativo P5 + dativo P3
SFX 115  s    nosvoslla    mos	.	po:pronome persoal enclítico is:polisílabo P3 / P6 transitiva dativo P4 + dativo P5 + dativo P3 + acusativo P3 feminino
SFX 115  s    nosvosllas    mos	.	po:pronome persoal enclítico is:polisílabo P3 / P6 transitiva dativo P4 + dativo P5 + dativo P3 + acusativo P6 feminino
SFX 115  s    nosvosllo    mos	.	po:pronome persoal enclítico is:polisílabo P3 / P6 transitiva dativo P4 + dativo P5 + dativo P3 + acusativo P3 masculino
SFX 115  s    nosvosllos    mos	.	po:pronome persoal enclítico is:polisílabo P3 / P6 transitiva dativo P4 + dativo P5 + dativo P3 + acusativo P6 masculino
SFX 115  s    nosvoslles    mos	.	po:pronome persoal enclítico is:polisílabo P3 / P6 transitiva dativo / acusativo P4 + dativo / acusativo P5 + dativo P6
SFX 115  s    nosvosllela    mos	.	po:pronome persoal enclítico is:polisílabo P3 / P6 transitiva dativo P4 + dativo P5 + dativo P6 + acusativo P3 feminino
SFX 115  s    nosvosllelas    mos	.	po:pronome persoal enclítico is:polisílabo P3 / P6 transitiva dativo P4 + dativo P5 + dativo P6 + acusativo P6 feminino
SFX 115  s    nosvosllelo    mos	.	po:pronome persoal enclítico is:polisílabo P3 / P6 transitiva dativo P4 + dativo P5 + dativo P6 + acusativo P3 masculino
SFX 115  s    nosvosllelos    mos	.	po:pronome persoal enclítico is:polisílabo P3 / P6 transitiva dativo P4 + dativo P5 + dativo P6 + acusativo P6 masculino
SFX 115  s    noslles    mos	.	po:pronome persoal enclítico is:polisílabo P3 / P6 transitiva dativo / acusativo P4 + dativo P6
SFX 115  s    nosllela    mos	.	po:pronome persoal enclítico is:polisílabo P3 / P6 transitiva dativo P4 + dativo P3 + acusativo P3 feminino
SFX 115  s    nosllelas    mos	.	po:pronome persoal enclítico is:polisílabo P3 / P6 transitiva dativo P4 + dativo P3 + acusativo P6 feminino
SFX 115  s    nosllelo    mos	.	po:pronome persoal enclítico is:polisílabo P3 / P6 transitiva dativo P4 + dativo P3 + acusativo P3 masculino
SFX 115  s    nosllelos    mos	.	po:pronome persoal enclítico is:polisílabo P3 / P6 transitiva dativo P4 + dativo P3 + acusativo P6 masculino
SFX 115  s    nosllesvos    mos	.	po:pronome persoal enclítico is:polisílabo P3 / P6 transitiva dativo / acusativo P4 + dativo P6 + dativo / acusativo P5
SFX 115  s    nosllevola    mos	.	po:pronome persoal enclítico is:polisílabo P3 / P6 transitiva dativo P4 + dativo P3 + dativo P5 + acusativo P3 feminino
SFX 115  s    nosllevolas    mos	.	po:pronome persoal enclítico is:polisílabo P3 / P6 transitiva dativo P4 + dativo P3 + dativo P5 + acusativo P6 feminino
SFX 115  s    nosllevolo    mos	.	po:pronome persoal enclítico is:polisílabo P3 / P6 transitiva dativo P4 + dativo P3 + dativo P5 + acusativo P3 masculino
SFX 115  s    nosllevolos    mos	.	po:pronome persoal enclítico is:polisílabo P3 / P6 transitiva dativo P4 + dativo P3 + dativo P5 + acusativo P6 masculino
SFX 115  0    noslle    [^o]s	.	po:pronome persoal enclítico is:polisílabo P3 / P6 transitiva dativo / acusativo P4 + dativo P3
SFX 115  0    noslla    [^o]s	.	po:pronome persoal enclítico is:polisílabo P3 / P6 transitiva dativo P4 + dativo P3 + acusativo P3 feminino
SFX 115  0    nosllas    [^o]s	.	po:pronome persoal enclítico is:polisílabo P3 / P6 transitiva dativo P4 + dativo P3 + acusativo P6 feminino
SFX 115  0    nosllo    [^o]s	.	po:pronome persoal enclítico is:polisílabo P3 / P6 transitiva dativo P4 + dativo P3 + acusativo P3 masculino
SFX 115  0    nosllos    [^o]s	.	po:pronome persoal enclítico is:polisílabo P3 / P6 transitiva dativo P4 + dativo P3 + acusativo P6 masculino
SFX 115  0    nosvoslle    [^o]s	.	po:pronome persoal enclítico is:polisílabo P3 / P6 transitiva dativo / acusativo P4 + dativo / acusativo P5 + dativo P3
SFX 115  0    nosvoslla    [^o]s	.	po:pronome persoal enclítico is:polisílabo P3 / P6 transitiva dativo P4 + dativo P5 + dativo P3 + acusativo P3 feminino
SFX 115  0    nosvosllas    [^o]s	.	po:pronome persoal enclítico is:polisílabo P3 / P6 transitiva dativo P4 + dativo P5 + dativo P3 + acusativo P6 feminino
SFX 115  0    nosvosllo    [^o]s	.	po:pronome persoal enclítico is:polisílabo P3 / P6 transitiva dativo P4 + dativo P5 + dativo P3 + acusativo P3 masculino
SFX 115  0    nosvosllos    [^o]s	.	po:pronome persoal enclítico is:polisílabo P3 / P6 transitiva dativo P4 + dativo P5 + dativo P3 + acusativo P6 masculino
SFX 115  0    nosvos    [^o]s	.	po:pronome persoal enclítico is:polisílabo P3 / P6 transitiva dativo / acusativo P4 + dativo / acusativo P5
SFX 115  0    nosvola    [^o]s	.	po:pronome persoal enclítico is:polisílabo P3 / P6 transitiva dativo P4 + dativo P5 + acusativo P3 feminino
SFX 115  0    nosvolas    [^o]s	.	po:pronome persoal enclítico is:polisílabo P3 / P6 transitiva dativo P4 + dativo P5 + acusativo P6 feminino
SFX 115  0    nosvolo    [^o]s	.	po:pronome persoal enclítico is:polisílabo P3 / P6 transitiva dativo P4 + dativo P5 + acusativo P3 masculino
SFX 115  0    nosvolos    [^o]s	.	po:pronome persoal enclítico is:polisílabo P3 / P6 transitiva dativo P4 + dativo P5 + acusativo P6 masculino
SFX 115  0    nosvoslles    [^o]s	.	po:pronome persoal enclítico is:polisílabo P3 / P6 transitiva dativo / acusativo P4 + dativo / acusativo P5 + dativo P6
SFX 115  0    nosvosllela    [^o]s	.	po:pronome persoal enclítico is:polisílabo P3 / P6 transitiva dativo P4 + dativo P5 + dativo P6 + acusativo P3 feminino
SFX 115  0    nosvosllelas    [^o]s	.	po:pronome persoal enclítico is:polisílabo P3 / P6 transitiva dativo P4 + dativo P5 + dativo P6 + acusativo P6 feminino
SFX 115  0    nosvosllelo    [^o]s	.	po:pronome persoal enclítico is:polisílabo P3 / P6 transitiva dativo P4 + dativo P5 + dativo P6 + acusativo P3 masculino
SFX 115  0    nosvosllelos    [^o]s	.	po:pronome persoal enclítico is:polisílabo P3 / P6 transitiva dativo P4 + dativo P5 + dativo P6 + acusativo P6 masculino
SFX 115  0    noslles    [^o]s	.	po:pronome persoal enclítico is:polisílabo P3 / P6 transitiva dativo / acusativo P4 + dativo P6
SFX 115  0    nosllela    [^o]s	.	po:pronome persoal enclítico is:polisílabo P3 / P6 transitiva dativo P4 + dativo P3 + acusativo P3 feminino
SFX 115  0    nosllelas    [^o]s	.	po:pronome persoal enclítico is:polisílabo P3 / P6 transitiva dativo P4 + dativo P3 + acusativo P6 feminino
SFX 115  0    nosllelo    [^o]s	.	po:pronome persoal enclítico is:polisílabo P3 / P6 transitiva dativo P4 + dativo P3 + acusativo P3 masculino
SFX 115  0    nosllelos    [^o]s	.	po:pronome persoal enclítico is:polisílabo P3 / P6 transitiva dativo P4 + dativo P3 + acusativo P6 masculino
SFX 115  0    nosllesvos    [^o]s	.	po:pronome persoal enclítico is:polisílabo P3 / P6 transitiva dativo / acusativo P4 + dativo P6 + dativo / acusativo P5
SFX 115  0    nosllevola    [^o]s	.	po:pronome persoal enclítico is:polisílabo P3 / P6 transitiva dativo P4 + dativo P3 + dativo P5 + acusativo P3 feminino
SFX 115  0    nosllevolas    [^o]s	.	po:pronome persoal enclítico is:polisílabo P3 / P6 transitiva dativo P4 + dativo P3 + dativo P5 + acusativo P6 feminino
SFX 115  0    nosllevolo    [^o]s	.	po:pronome persoal enclítico is:polisílabo P3 / P6 transitiva dativo P4 + dativo P3 + dativo P5 + acusativo P3 masculino
SFX 115  0    nosllevolos    [^o]s	.	po:pronome persoal enclítico is:polisílabo P3 / P6 transitiva dativo P4 + dativo P3 + dativo P5 + acusativo P6 masculino
SFX 115  0    noslle    [^s]	.	po:pronome persoal enclítico is:polisílabo P3 / P6 transitiva dativo / acusativo P4 + dativo P3
SFX 115  0    noslla    [^s]	.	po:pronome persoal enclítico is:polisílabo P3 / P6 transitiva dativo P4 + dativo P3 + acusativo P3 feminino
SFX 115  0    nosllas    [^s]	.	po:pronome persoal enclítico is:polisílabo P3 / P6 transitiva dativo P4 + dativo P3 + acusativo P6 feminino
SFX 115  0    nosllo    [^s]	.	po:pronome persoal enclítico is:polisílabo P3 / P6 transitiva dativo P4 + dativo P3 + acusativo P3 masculino
SFX 115  0    nosllos    [^s]	.	po:pronome persoal enclítico is:polisílabo P3 / P6 transitiva dativo P4 + dativo P3 + acusativo P6 masculino
SFX 115  0    nosvos    [^s]	.	po:pronome persoal enclítico is:polisílabo P3 / P6 transitiva dativo / acusativo P4 + dativo / acusativo P5
SFX 115  0    nosvola    [^s]	.	po:pronome persoal enclítico is:polisílabo P3 / P6 transitiva dativo P4 + dativo P5 + acusativo P3 feminino
SFX 115  0    nosvolas    [^s]	.	po:pronome persoal enclítico is:polisílabo P3 / P6 transitiva dativo P4 + dativo P5 + acusativo P6 feminino
SFX 115  0    nosvolo    [^s]	.	po:pronome persoal enclítico is:polisílabo P3 / P6 transitiva dativo P4 + dativo P5 + acusativo P3 masculino
SFX 115  0    nosvolos    [^s]	.	po:pronome persoal enclítico is:polisílabo P3 / P6 transitiva dativo P4 + dativo P5 + acusativo P6 masculino
SFX 115  0    nosvoslle    [^s]	.	po:pronome persoal enclítico is:polisílabo P3 / P6 transitiva dativo / acusativo P4 + dativo / acusativo P5 + dativo P3
SFX 115  0    nosvoslla    [^s]	.	po:pronome persoal enclítico is:polisílabo P3 / P6 transitiva dativo P4 + dativo P5 + dativo P3 + acusativo P3 feminino
SFX 115  0    nosvosllas    [^s]	.	po:pronome persoal enclítico is:polisílabo P3 / P6 transitiva dativo P4 + dativo P5 + dativo P3 + acusativo P6 feminino
SFX 115  0    nosvosllo    [^s]	.	po:pronome persoal enclítico is:polisílabo P3 / P6 transitiva dativo P4 + dativo P5 + dativo P3 + acusativo P3 masculino
SFX 115  0    nosvosllos    [^s]	.	po:pronome persoal enclítico is:polisílabo P3 / P6 transitiva dativo P4 + dativo P5 + dativo P3 + acusativo P6 masculino
SFX 115  0    nosvoslles    [^s]	.	po:pronome persoal enclítico is:polisílabo P3 / P6 transitiva dativo / acusativo P4 + dativo / acusativo P5 + dativo P6
SFX 115  0    nosvosllela    [^s]	.	po:pronome persoal enclítico is:polisílabo P3 / P6 transitiva dativo P4 + dativo P5 + dativo P6 + acusativo P3 feminino
SFX 115  0    nosvosllelas    [^s]	.	po:pronome persoal enclítico is:polisílabo P3 / P6 transitiva dativo P4 + dativo P5 + dativo P6 + acusativo P6 feminino
SFX 115  0    nosvosllelo    [^s]	.	po:pronome persoal enclítico is:polisílabo P3 / P6 transitiva dativo P4 + dativo P5 + dativo P6 + acusativo P3 masculino
SFX 115  0    nosvosllelos    [^s]	.	po:pronome persoal enclítico is:polisílabo P3 / P6 transitiva dativo P4 + dativo P5 + dativo P6 + acusativo P6 masculino
SFX 115  0    noslles    [^s]	.	po:pronome persoal enclítico is:polisílabo P3 / P6 transitiva dativo / acusativo P4 + dativo P6
SFX 115  0    nosllela    [^s]	.	po:pronome persoal enclítico is:polisílabo P3 / P6 transitiva dativo P4 + dativo P3 + acusativo P3 feminino
SFX 115  0    nosllelas    [^s]	.	po:pronome persoal enclítico is:polisílabo P3 / P6 transitiva dativo P4 + dativo P3 + acusativo P6 feminino
SFX 115  0    nosllelo    [^s]	.	po:pronome persoal enclítico is:polisílabo P3 / P6 transitiva dativo P4 + dativo P3 + acusativo P3 masculino
SFX 115  0    nosllelos    [^s]	.	po:pronome persoal enclítico is:polisílabo P3 / P6 transitiva dativo P4 + dativo P3 + acusativo P6 masculino
SFX 115  0    nosllesvos    [^s]	.	po:pronome persoal enclítico is:polisílabo P3 / P6 transitiva dativo / acusativo P4 + dativo P6 + dativo / acusativo P5
SFX 115  0    nosllevola    [^s]	.	po:pronome persoal enclítico is:polisílabo P3 / P6 transitiva dativo P4 + dativo P3 + dativo P5 + acusativo P3 feminino
SFX 115  0    nosllevolas    [^s]	.	po:pronome persoal enclítico is:polisílabo P3 / P6 transitiva dativo P4 + dativo P3 + dativo P5 + acusativo P6 feminino
SFX 115  0    nosllevolo    [^s]	.	po:pronome persoal enclítico is:polisílabo P3 / P6 transitiva dativo P4 + dativo P3 + dativo P5 + acusativo P3 masculino
SFX 115  0    nosllevolos    [^s]	.	po:pronome persoal enclítico is:polisílabo P3 / P6 transitiva dativo P4 + dativo P3 + dativo P5 + acusativo P6 masculino
SFX 115  0    vola	.	po:pronome persoal enclítico is:polisílabo P3 / P6 transitiva dativo P5 + acusativo P3 feminino
SFX 115  0    volas	.	po:pronome persoal enclítico is:polisílabo P3 / P6 transitiva dativo P5 + acusativo P6 feminino
SFX 115  0    volo	.	po:pronome persoal enclítico is:polisílabo P3 / P6 transitiva dativo P5 + acusativo P3 masculino
SFX 115  0    volos	.	po:pronome persoal enclítico is:polisílabo P3 / P6 transitiva dativo P5 + acusativo P6 masculino
SFX 115  0    voslle	.	po:pronome persoal enclítico is:polisílabo P3 / P6 transitiva dativo P5 / acusativo + dativo P3
SFX 115  0    voslla	.	po:pronome persoal enclítico is:polisílabo P3 / P6 transitiva dativo P5 + dativo P3 + acusativo P3 feminino
SFX 115  0    vosllas	.	po:pronome persoal enclítico is:polisílabo P3 / P6 transitiva dativo P5 + dativo P3 + acusativo P6 feminino
SFX 115  0    vosllo	.	po:pronome persoal enclítico is:polisílabo P3 / P6 transitiva dativo P5 + dativo P3 + acusativo P3 masculino
SFX 115  0    vosllos	.	po:pronome persoal enclítico is:polisílabo P3 / P6 transitiva dativo P5 + dativo P3 + acusativo P6 masculino
SFX 115  0    vosnos	.	po:pronome persoal enclítico is:polisílabo P3 / P6 transitiva dativo / acusativo P5 + dativo / acusativo P4
SFX 115  0    vosnola	.	po:pronome persoal enclítico is:polisílabo P3 / P6 transitiva dativo P5 + dativo P4 + acusativo P3 feminino
SFX 115  0    vosnolas	.	po:pronome persoal enclítico is:polisílabo P3 / P6 transitiva dativo P5 + dativo P4 + acusativo P6 feminino
SFX 115  0    vosnolo	.	po:pronome persoal enclítico is:polisílabo P3 / P6 transitiva dativo P5 + dativo P4 + acusativo P3 masculino
SFX 115  0    vosnolos	.	po:pronome persoal enclítico is:polisílabo P3 / P6 transitiva dativo P5 + dativo P4 + acusativo P6 masculino
SFX 115  0    voslles	.	po:pronome persoal enclítico is:polisílabo P3 / P6 transitiva dativo / acusativo P5 + dativo P3
SFX 115  0    vosllela	.	po:pronome persoal enclítico is:polisílabo P3 / P6 transitiva dativo P5 + dativo P6 + acusativo P3 feminino
SFX 115  0    vosllelas	.	po:pronome persoal enclítico is:polisílabo P3 / P6 transitiva dativo P5 + dativo P6 + acusativo P6 feminino
SFX 115  0    vosllelo	.	po:pronome persoal enclítico is:polisílabo P3 / P6 transitiva dativo P5 + dativo P6 + acusativo P3 masculino
SFX 115  0    vosllelos	.	po:pronome persoal enclítico is:polisílabo P3 / P6 transitiva dativo P5 + dativo P6 + acusativo P6 masculino
SFX 115  0    vosllenos	.	po:pronome persoal enclítico is:polisílabo P3 / P6 transitiva dativo / acusativo P5 + dativo P3 + dativo / acusativo P4
SFX 115  0    vosllenola	.	po:pronome persoal enclítico is:polisílabo P3 / P6 transitiva dativo P5 + dativo P3 + dativo P4 + acusativo P3 feminino
SFX 115  0    vosllenolas	.	po:pronome persoal enclítico is:polisílabo P3 / P6 transitiva dativo P5 + dativo P3 + dativo P4 + acusativo P6 feminino
SFX 115  0    vosllenolo	.	po:pronome persoal enclítico is:polisílabo P3 / P6 transitiva dativo P5 + dativo P3 + dativo P4 + acusativo P3 masculino
SFX 115  0    vosllenolos	.	po:pronome persoal enclítico is:polisílabo P3 / P6 transitiva dativo P5 + dativo P3 + dativo P4 + acusativo P6 masculino
SFX 115  0    vosnoslle	.	po:pronome persoal enclítico is:polisílabo P3 / P6 transitiva dativo / acusativo P5 + dativo / acusativo P4 + dativo P3
SFX 115  0    vosnoslla	.	po:pronome persoal enclítico is:polisílabo P3 / P6 transitiva dativo P5 + dativo P4 + dativo P3 + acusativo P3 feminino
SFX 115  0    vosnosllas	.	po:pronome persoal enclítico is:polisílabo P3 / P6 transitiva dativo P5 + dativo P4 + dativo P3 + acusativo P6 feminino
SFX 115  0    vosnosllo	.	po:pronome persoal enclítico is:polisílabo P3 / P6 transitiva dativo P5 + dativo P4 + dativo P3 + acusativo P3 masculino
SFX 115  0    vosnosllos	.	po:pronome persoal enclítico is:polisílabo P3 / P6 transitiva dativo P5 + dativo P4 + dativo P3 + acusativo P6 masculino
SFX 115  0    vosnoslles	.	po:pronome persoal enclítico is:polisílabo P3 / P6 transitiva dativo / acusativo P5 + dativo / acusativo P4 + dativo P6
SFX 115  0    vosnosllela	.	po:pronome persoal enclítico is:polisílabo P3 / P6 transitiva dativo P5 + dativo P4 + dativo P6 + acusativo P3 feminino
SFX 115  0    vosnosllelas	.	po:pronome persoal enclítico is:polisílabo P3 / P6 transitiva dativo P5 + dativo P4 + dativo P6 + acusativo P6 feminino
SFX 115  0    vosnosllelo	.	po:pronome persoal enclítico is:polisílabo P3 / P6 transitiva dativo P5 + dativo P4 + dativo P6 + acusativo P3 masculino
SFX 115  0    vosnosllelos	.	po:pronome persoal enclítico is:polisílabo P3 / P6 transitiva dativo P5 + dativo P4 + dativo P6 + acusativo P6 masculino
SFX 115  0    vosllesnos	.	po:pronome persoal enclítico is:polisílabo P3 / P6 transitiva dativo / acusativo P5 + dativo P6 + dativo / acusativo P4
SFX 115  0    vosllesnola	.	po:pronome persoal enclítico is:polisílabo P3 / P6 transitiva dativo P5 + dativo P6 + dativo P4 + acusativo P3 feminino
SFX 115  0    vosllesnolas	.	po:pronome persoal enclítico is:polisílabo P3 / P6 transitiva dativo P5 + dativo P6 + dativo P4 + acusativo P6 feminino
SFX 115  0    vosllesnolo	.	po:pronome persoal enclítico is:polisílabo P3 / P6 transitiva dativo P5 + dativo P6 + dativo P4 + acusativo P3 masculino
SFX 115  0    vosllesnolos	.	po:pronome persoal enclítico is:polisílabo P3 / P6 transitiva dativo P5 + dativo P6 + dativo P4 + acusativo P6 masculino
SFX 115  0    llela	.	po:pronome persoal enclítico is:polisílabo P3 / P6 transitiva dativo P6 + acusativo P3 feminino
SFX 115  0    llelas	.	po:pronome persoal enclítico is:polisílabo P3 / P6 transitiva dativo P6 + acusativo P6 feminino
SFX 115  0    llelo	.	po:pronome persoal enclítico is:polisílabo P3 / P6 transitiva dativo P6 + acusativo P3
SFX 115  0    llelos	.	po:pronome persoal enclítico is:polisílabo P3 / P6 transitiva dativo P6 + acusativo P6
SFX 115  0    llesma	.	po:pronome persoal enclítico is:polisílabo P3 / P6 transitiva dativo (P5) solidariedade cortesía P6 + dativo P1 + acusativo P3 feminino
SFX 115  0    llesmas	.	po:pronome persoal enclítico is:polisílabo P3 / P6 transitiva dativo (P5) solidariedade cortesía P6 + dativo P1 + acusativo P6 feminino
SFX 115  0    llesmo	.	po:pronome persoal enclítico is:polisílabo P3 / P6 transitiva dativo (P5) solidariedade cortesía P6 + dativo P1 + acusativo P3 masculino
SFX 115  0    llesmos	.	po:pronome persoal enclítico is:polisílabo P3 / P6 transitiva dativo (P5) solidariedade cortesía P6 + dativo P1 + acusativo P6 masculino
SFX 115  0    llesnos	.	po:pronome persoal enclítico is:polisílabo P3 / P6 transitiva dativo P6 + dativo / acusativo P4
SFX 115  0    llesnola	.	po:pronome persoal enclítico is:polisílabo P3 / P6 transitiva dativo P6 + dativo P4 + acusativo P3 feminino
SFX 115  0    llesnolas	.	po:pronome persoal enclítico is:polisílabo P3 / P6 transitiva dativo P6 + dativo P4 + acusativo P6 feminino
SFX 115  0    llesnolo	.	po:pronome persoal enclítico is:polisílabo P3 / P6 transitiva dativo P6 + dativo P4 + acusativo P3 masculino
SFX 115  0    llesnolos	.	po:pronome persoal enclítico is:polisílabo P3 / P6 transitiva dativo P6 + dativo P4 + acusativo P6 masculino
SFX 115  0    llesvos	.	po:pronome persoal enclítico is:polisílabo P3 / P6 transitiva dativo P6 + dativo / acusativo P5
SFX 115  0    llesvola	.	po:pronome persoal enclítico is:polisílabo P3 / P6 transitiva dativo P6 + dativo P5 + acusativo P3 feminino
SFX 115  0    llesvolas	.	po:pronome persoal enclítico is:polisílabo P3 / P6 transitiva dativo P6 + dativo P5 + acusativo P6 feminino
SFX 115  0    llesvolo	.	po:pronome persoal enclítico is:polisílabo P3 / P6 transitiva dativo P6 + dativo P5 + acusativo P3 masculino
SFX 115  0    llesvolos	.	po:pronome persoal enclítico is:polisílabo P3 / P6 transitiva dativo P6 + dativo P5 + acusativo P6 masculino


# <enclítico monosílabo> en construción transitiva e en concorrencia con forma verbal P4
# SFX 116  s    nos    mos	.	ds:dativo / acusativo P4
# SFX 116  0    nos    [^o]s	.	ds:dativo / acusativo P4
# SFX 116  0    nos    [^s]	.	ds:dativo / acusativo P4

SFX 116  Y    18    #PRON
SFX 116  0    me	.	po:pronome persoal enclítico is:monosílabo P4 transitiva dativo / acusativo P1
SFX 116  0    ma	.	po:pronome persoal enclítico is:monosílabo P4 transitiva dativo P1 + acusativo P3
SFX 116  0    mas	.	po:pronome persoal enclítico is:monosílabo P4 transitiva dativo P1 + acusativo P3
SFX 116  0    mo	.	po:pronome persoal enclítico is:monosílabo P4 transitiva dativo P1 + acusativo P3
SFX 116  0    mos	.	po:pronome persoal enclítico is:monosílabo P4 transitiva dativo P1 + acusativo P3
SFX 116  0    te	.	po:pronome persoal enclítico is:monosílabo P4 transitiva acusativo P2
SFX 116  0    che	.	po:pronome persoal enclítico is:monosílabo P4 transitiva dativo P2
SFX 116  0    cha	.	po:pronome persoal enclítico is:monosílabo P4 transitiva dativo P2 + acusativo P3 
SFX 116  0    chas	.	po:pronome persoal enclítico is:monosílabo P4 transitiva dativo P2 + acusativo P3
SFX 116  0    cho	.	po:pronome persoal enclítico is:monosílabo P4 transitiva dativo P2 + acusativo P3
SFX 116  0    chos	.	po:pronome persoal enclítico is:monosílabo P4 transitiva dativo P2 + acusativo P3
SFX 116  0    lle	.	po:pronome persoal enclítico is:monosílabo P4 transitiva dativo P3
SFX 116  0    lla	.	po:pronome persoal enclítico is:monosílabo P4 transitiva dativo P3 + acusativo P3
SFX 116  0    llas	.	po:pronome persoal enclítico is:monosílabo P4 transitiva dativo P3 + acusativo P3
SFX 116  0    llo	.	po:pronome persoal enclítico is:monosílabo P4 transitiva dativo P3 + acusativo P3
SFX 116  0    llos	.	po:pronome persoal enclítico is:monosílabo P4 transitiva dativo P3 + acusativo P3
SFX 116  0    vos	.	po:pronome persoal enclítico is:monosílabo P4 transitiva dativo / acusativo P5
SFX 116  0    lles	.	po:pronome persoal enclítico is:monosílabo P4 transitiva dativo P6

# <enclítico polisílabo>  dativo [ + dativo] [ + dativo] [ + acusativo]
# Omítense as secuencias reflexivo P3 / reflexivo P4 + dativo [ + dativo] / dativo + reflexivo P4 [ + dativo] / dativo [ + dativo] + reflexivo P4
SFX 117  Y    226
SFX 117  0    melle	.	po:pronome persoal enclítico is:polisílabo P4 transitiva dativo / acusativo P1 + dativo P3
SFX 117  0    mella	.	po:pronome persoal enclítico is:polisílabo P4 transitiva dativo P1 + dativo P3 + acusativo P3 feminino
SFX 117  0    mellas	.	po:pronome persoal enclítico is:polisílabo P4 transitiva dativo P1 + dativo P3 + acusativo P6 feminino
SFX 117  0    mello	.	po:pronome persoal enclítico is:polisílabo P4 transitiva dativo P1 + dativo P3 + acusativo P3 masculino
SFX 117  0    mellos	.	po:pronome persoal enclítico is:polisílabo P4 transitiva dativo P1 + dativo P3 + acusativo P6 masculino
SFX 117  0    mellevos	.	po:pronome persoal enclítico is:polisílabo P4 transitiva dativo / acusativo P1 + dativo P3 + dativo / acusativo P5
SFX 117  0    mellevola	.	po:pronome persoal enclítico is:polisílabo P4 transitiva dativo P1 + dativo P3 + dativo P5 + acusativo P3 feminino
SFX 117  0    mellevolas	.	po:pronome persoal enclítico is:polisílabo P4 transitiva dativo P1 + dativo P3 + dativo P5 + acusativo P6 feminino
SFX 117  0    mellevolo	.	po:pronome persoal enclítico is:polisílabo P4 transitiva dativo P1 + dativo P3 + dativo P5 + acusativo P3 masculino
SFX 117  0    mellevolos	.	po:pronome persoal enclítico is:polisílabo P4 transitiva dativo P1 + dativo P3 + dativo P5 + acusativo P6 masculino
SFX 117  0    menos	.	po:pronome persoal enclítico is:polisílabo P4 transitiva dativo / acusativo P1 + dativo / acusativo P4
SFX 117  0    menola	.	po:pronome persoal enclítico is:polisílabo P4 transitiva dativo P1 + dativo P4 + acusativo P3 feminino
SFX 117  0    menolas	.	po:pronome persoal enclítico is:polisílabo P4 transitiva dativo P1 + dativo P4 + acusativo P6 feminino
SFX 117  0    menolo	.	po:pronome persoal enclítico is:polisílabo P4 transitiva dativo P1 + dativo P4 + acusativo P3 masculino
SFX 117  0    menolos	.	po:pronome persoal enclítico is:polisílabo P4 transitiva dativo P1 + dativo P4 + acusativo P6 masculino
SFX 117  0    mevos	.	po:pronome persoal enclítico is:polisílabo P4 transitiva dativo / acusativo P1 + dativo / acusativo P5
SFX 117  0    mevola	.	po:pronome persoal enclítico is:polisílabo P4 transitiva dativo P1 + dativo P5 + acusativo P3 feminino
SFX 117  0    mevolas	.	po:pronome persoal enclítico is:polisílabo P4 transitiva dativo P1 + dativo P5 + acusativo P6 feminino
SFX 117  0    mevolo	.	po:pronome persoal enclítico is:polisílabo P4 transitiva dativo P1 + dativo P5 + acusativo P3 masculino
SFX 117  0    mevolos	.	po:pronome persoal enclítico is:polisílabo P4 transitiva dativo P1 + dativo P5 + acusativo P6 masculino
SFX 117  0    mevoslle	.	po:pronome persoal enclítico is:polisílabo P4 transitiva dativo / acusativo P1 + dativo / acusativo P5 + dativo P3
SFX 117  0    mevoslla	.	po:pronome persoal enclítico is:polisílabo P4 transitiva dativo P1 + dativo P5 + dativo P3 + acusativo P3 feminino
SFX 117  0    mevosllas	.	po:pronome persoal enclítico is:polisílabo P4 transitiva dativo P1 + dativo P5 + dativo P3 + acusativo P6 feminino
SFX 117  0    mevosllo	.	po:pronome persoal enclítico is:polisílabo P4 transitiva dativo P1 + dativo P5 + dativo P3 + acusativo P3 masculino
SFX 117  0    mevosllos	.	po:pronome persoal enclítico is:polisílabo P4 transitiva dativo P1 + dativo P5 + dativo P3 + acusativo P6 masculino
SFX 117  0    mevoslles	.	po:pronome persoal enclítico is:polisílabo P4 transitiva dativo / acusativo P1 + dativo / acusativo P5 + dativo P6
SFX 117  0    mevosllela	.	po:pronome persoal enclítico is:polisílabo P4 transitiva dativo P1 + dativo P5 + dativo P6 + acusativo P3 feminino
SFX 117  0    mevosllelas	.	po:pronome persoal enclítico is:polisílabo P4 transitiva dativo P1 + dativo P5 + dativo P6 + acusativo P6 feminino
SFX 117  0    mevosllelo	.	po:pronome persoal enclítico is:polisílabo P4 transitiva dativo P1 + dativo P5 + dativo P6 + acusativo P3 masculino
SFX 117  0    mevosllelos	.	po:pronome persoal enclítico is:polisílabo P4 transitiva dativo P1 + dativo P5 + dativo P6 + acusativo P6 masculino
SFX 117  0    melles	.	po:pronome persoal enclítico is:polisílabo P4 transitiva dativo / acusativo P1 + dativo P3
SFX 117  0    mellela	.	po:pronome persoal enclítico is:polisílabo P4 transitiva dativo P1 + dativo P6 + acusativo P3 feminino
SFX 117  0    mellelas	.	po:pronome persoal enclítico is:polisílabo P4 transitiva dativo P1 + dativo P6 + acusativo P6 feminino
SFX 117  0    mellelo	.	po:pronome persoal enclítico is:polisílabo P4 transitiva dativo P1 + dativo P6 + acusativo P3 masculino
SFX 117  0    mellelos	.	po:pronome persoal enclítico is:polisílabo P4 transitiva dativo P1 + dativo P6 + acusativo P6 masculino
SFX 117  0    mellesvos	.	po:pronome persoal enclítico is:polisílabo P4 transitiva dativo P1 + dativo P6 + dativo P5
SFX 117  0    mellesvola	.	po:pronome persoal enclítico is:polisílabo P4 transitiva dativo P1 + dativo P6 + dativo P5 + acusativo P3 feminino
SFX 117  0    mellesvolas	.	po:pronome persoal enclítico is:polisílabo P4 transitiva dativo P1 + dativo P6 + dativo P5 + acusativo P6 feminino
SFX 117  0    mellesvolo	.	po:pronome persoal enclítico is:polisílabo P4 transitiva dativo P1 + dativo P6 + dativo P5 + acusativo P3 masculino
SFX 117  0    mellesvolos	.	po:pronome persoal enclítico is:polisílabo P4 transitiva dativo P1 + dativo P6 + dativo P5 + acusativo P6 masculino
SFX 117  0    teme	.	po:pronome persoal enclítico is:polisílabo P4 transitiva acusativo P2 + dativo P1
SFX 117  0    temelle	.	po:pronome persoal enclítico is:polisílabo P4 transitiva acusativo P2 + dativo P1 + dativo P3
SFX 117  0    temenos	.	po:pronome persoal enclítico is:polisílabo P4 transitiva acusativo P2 + dativo P1 + dativo P4
SFX 117  0    temevos	.	po:pronome persoal enclítico is:polisílabo P4 transitiva acusativo P2 + dativo P1 + dativo P5
SFX 117  0    temelles	.	po:pronome persoal enclítico is:polisílabo P4 transitiva acusativo P2 + dativo P1 + dativo P6
SFX 117  0    telle	.	po:pronome persoal enclítico is:polisílabo P4 transitiva acusativo P2 + dativo P3
SFX 117  0    tellenos	.	po:pronome persoal enclítico is:polisílabo P4 transitiva acusativo P2 + dativo P3 + dativo P4
SFX 117  0    tellevos	.	po:pronome persoal enclítico is:polisílabo P4 transitiva acusativo P2 + dativo P3 + dativo P5
SFX 117  0    tenos	.	po:pronome persoal enclítico is:polisílabo P4 transitiva acusativo P2 + dativo P4
SFX 117  0    tenoslle	.	po:pronome persoal enclítico is:polisílabo P4 transitiva acusativo P2 + dativo P4 + dativo P3
SFX 117  0    tenosvos	.	po:pronome persoal enclítico is:polisílabo P4 transitiva acusativo P2 + dativo P4 + dativo P5
SFX 117  0    tenoslles	.	po:pronome persoal enclítico is:polisílabo P4 transitiva acusativo P2 + dativo P4 + dativo P6
SFX 117  0    tevos	.	po:pronome persoal enclítico is:polisílabo P4 transitiva acusativo P2 + dativo P5
SFX 117  0    tevoslle	.	po:pronome persoal enclítico is:polisílabo P4 transitiva acusativo P2 + dativo P5 + dativo P3
SFX 117  0    tevosnos	.	po:pronome persoal enclítico is:polisílabo P4 transitiva acusativo P2 + dativo P5 + dativo P4
SFX 117  0    tevoslles	.	po:pronome persoal enclítico is:polisílabo P4 transitiva acusativo P2 + dativo P5 + dativo P6
SFX 117  0    telles	.	po:pronome persoal enclítico is:polisílabo P4 transitiva acusativo P2 + dativo P6
SFX 117  0    tellesnos	.	po:pronome persoal enclítico is:polisílabo P4 transitiva acusativo P2 + dativo P6 + dativo P4
SFX 117  0    tellesvos	.	po:pronome persoal enclítico is:polisílabo P4 transitiva acusativo P2 + dativo P6 + dativo P5
SFX 117  0    cheme	.	po:pronome persoal enclítico is:polisílabo P4 transitiva dativo P2 + dativo / acusativo P1
SFX 117  0    chema	.	po:pronome persoal enclítico is:polisílabo P4 transitiva dativo P2 + dativo P1 + acusativo P3 feminino
SFX 117  0    chemas	.	po:pronome persoal enclítico is:polisílabo P4 transitiva dativo P2 + dativo P1 + acusativo P6 feminino
SFX 117  0    chemo	.	po:pronome persoal enclítico is:polisílabo P4 transitiva dativo P2 + dativo P1 + acusativo P3 masculino
SFX 117  0    chemos	.	po:pronome persoal enclítico is:polisílabo P4 transitiva dativo P2 + dativo P1 + acusativo P6 masculino
SFX 117  0    chemelle	.	po:pronome persoal enclítico is:polisílabo P4 transitiva dativo P2 + dativo / acusativo P1 + dativo P3
SFX 117  0    chemella	.	po:pronome persoal enclítico is:polisílabo P4 transitiva dativo P2 + dativo P1 + dativo P3 + acusativo P3 feminino
SFX 117  0    chemellas	.	po:pronome persoal enclítico is:polisílabo P4 transitiva dativo P2 + dativo P1 + dativo P3 + acusativo P6 feminino
SFX 117  0    chemello	.	po:pronome persoal enclítico is:polisílabo P4 transitiva dativo P2 + dativo P1 + dativo P3 + acusativo P3 masculino
SFX 117  0    chemellos	.	po:pronome persoal enclítico is:polisílabo P4 transitiva dativo P2 + dativo P1 + dativo P3 + acusativo P6 masculino
SFX 117  0    chemenos	.	po:pronome persoal enclítico is:polisílabo P4 transitiva dativo P2 + dativo / acusativo P1 + dativo / acusativo P4
SFX 117  0    chemenola	.	po:pronome persoal enclítico is:polisílabo P4 transitiva dativo P2 + dativo P1 + dativoP4 + acusativo P3 feminino
SFX 117  0    chemenolas	.	po:pronome persoal enclítico is:polisílabo P4 transitiva dativo P2 + dativo P1 + dativo P4 + acusativo P6 feminino
SFX 117  0    chemenolo	.	po:pronome persoal enclítico is:polisílabo P4 transitiva dativo P2 + dativo P1 + dativo P4 + acusativo P3 masculino
SFX 117  0    chemenolos	.	po:pronome persoal enclítico is:polisílabo P4 transitiva dativo P2 + dativo P1 + dativo P4 + acusativo P6 masculino
SFX 117  0    chemevos	.	po:pronome persoal enclítico is:polisílabo P4 transitiva dativo P2 + dativo / acusativo P1 + dativo / acusativo P5
SFX 117  0    chemevola	.	po:pronome persoal enclítico is:polisílabo P4 transitiva dativo P2 + dativo P1 + dativo P5 + acusativo P3 feminino
SFX 117  0    chemevolas	.	po:pronome persoal enclítico is:polisílabo P4 transitiva dativo P2 + dativo P1 + dativo P5 + acusativo P6 feminino
SFX 117  0    chemevolo	.	po:pronome persoal enclítico is:polisílabo P4 transitiva dativo P2 + dativo P1 + dativo P5 + acusativo P3 masculino
SFX 117  0    chemevolos	.	po:pronome persoal enclítico is:polisílabo P4 transitiva dativo P2 + dativo P1 + dativo P5 + acusativo P6 masculino
SFX 117  0    chemelles	.	po:pronome persoal enclítico is:polisílabo P4 transitiva dativo P2 + dativo / acusativo P1 + dativo P6
SFX 117  0    chemellela	.	po:pronome persoal enclítico is:polisílabo P4 transitiva dativo P2 + dativo P1 + dativo P6 + acusativo P3 feminino
SFX 117  0    chemellelas	.	po:pronome persoal enclítico is:polisílabo P4 transitiva dativo P2 + dativo P1 + dativo P6 + acusativo P6 feminino
SFX 117  0    chemellelo	.	po:pronome persoal enclítico is:polisílabo P4 transitiva dativo P2 + dativo P1 + dativo P6 + acusativo P3 masculino
SFX 117  0    chemellelos	.	po:pronome persoal enclítico is:polisílabo P4 transitiva dativo P2 + dativo P1 + dativo P6 + acusativo P6 masculino
SFX 117  0    chelle	.	po:pronome persoal enclítico is:polisílabo P4 transitiva dativo P2 + dativo P3
SFX 117  0    chella	.	po:pronome persoal enclítico is:polisílabo P4 transitiva dativo P2 + dativo P3 + acusativo P3 feminino
SFX 117  0    chellas	.	po:pronome persoal enclítico is:polisílabo P4 transitiva dativo P2 + dativo P3 + acusativo P6 feminino
SFX 117  0    chello	.	po:pronome persoal enclítico is:polisílabo P4 transitiva dativo P2 + dativo P3 + acusativo P3 masculino
SFX 117  0    chellos	.	po:pronome persoal enclítico is:polisílabo P4 transitiva dativo P2 + dativo P3 + acusativo P6 masculino
SFX 117  0    chellenos	.	po:pronome persoal enclítico is:polisílabo P4 transitiva dativo P2 + dativo P3 + dativo / acusativo P4
SFX 117  0    chellenola	.	po:pronome persoal enclítico is:polisílabo P4 transitiva dativo P2 + dativo P3 + dativo P4 + acusativo P3 feminino
SFX 117  0    chellenolas	.	po:pronome persoal enclítico is:polisílabo P4 transitiva dativo P2 + dativo P3 + dativo P4 + acusativo P6 feminino
SFX 117  0    chellenolo	.	po:pronome persoal enclítico is:polisílabo P4 transitiva dativo P2 + dativo P3 + dativo P4 + acusativo P3 masculino
SFX 117  0    chellenolos	.	po:pronome persoal enclítico is:polisílabo P4 transitiva dativo P2 + dativo P3 + dativo P4 + acusativo P6 masculino
SFX 117  0    chellevos	.	po:pronome persoal enclítico is:polisílabo P4 transitiva dativo P2 + dativo P3 + dativo / acusativo P5
SFX 117  0    chellevola	.	po:pronome persoal enclítico is:polisílabo P4 transitiva dativo P2 + dativo P3 + dativo P5 + acusativo P3 feminino
SFX 117  0    chellevolas	.	po:pronome persoal enclítico is:polisílabo P4 transitiva dativo P2 + dativo P3 + dativo P5 + acusativo P6 feminino
SFX 117  0    chellevolo	.	po:pronome persoal enclítico is:polisílabo P4 transitiva dativo P2 + dativo P3 + dativo P5 + acusativo P3 masculino
SFX 117  0    chellevolos	.	po:pronome persoal enclítico is:polisílabo P4 transitiva dativo P2 + dativo P3 + dativo P5 + acusativo P6 masculino
SFX 117  0    chenos	.	po:pronome persoal enclítico is:polisílabo P4 transitiva dativo P2 + dativo / acusativo P4
SFX 117  0    chenola	.	po:pronome persoal enclítico is:polisílabo P4 transitiva dativo P2 + dativo P4 + acusativo P3 feminino
SFX 117  0    chenolas	.	po:pronome persoal enclítico is:polisílabo P4 transitiva dativo P2 + dativo P4 + acusativo P6 feminino
SFX 117  0    chenolo	.	po:pronome persoal enclítico is:polisílabo P4 transitiva dativo P2 + dativo P4 + acusativo P3 masculino
SFX 117  0    chenolos	.	po:pronome persoal enclítico is:polisílabo P4 transitiva dativo P2 + dativo P4 + acusativo P6 masculino
SFX 117  0    chenoslle	.	po:pronome persoal enclítico is:polisílabo P4 transitiva dativo P2 + dativo / acusativo + dativo P3
SFX 117  0    chenoslla	.	po:pronome persoal enclítico is:polisílabo P4 transitiva dativo P2 + dativo P4 + dativo P3 + acusativo P3 feminino
SFX 117  0    chenosllas	.	po:pronome persoal enclítico is:polisílabo P4 transitiva dativo P2 + dativo P4 + dativo P3 + acusativo P6 feminino
SFX 117  0    chenosllo	.	po:pronome persoal enclítico is:polisílabo P4 transitiva dativo P2 + dativo P4 + dativo P3 + acusativo P3 masculino
SFX 117  0    chenosllos	.	po:pronome persoal enclítico is:polisílabo P4 transitiva dativo P2 + dativo P4 + dativo P3 + acusativo P6 masculino
SFX 117  0    chenosvos	.	po:pronome persoal enclítico is:polisílabo P4 transitiva dativo P2 + dativo P4 + dativo / acusativo P5
SFX 117  0    chenosvola	.	po:pronome persoal enclítico is:polisílabo P4 transitiva dativo P2 + dativo P4 + dativo P5 + acusativo P3 feminino
SFX 117  0    chenosvolas	.	po:pronome persoal enclítico is:polisílabo P4 transitiva dativo P2 + dativo P4 + dativo P5 + acusativo P6 feminino
SFX 117  0    chenosvolo	.	po:pronome persoal enclítico is:polisílabo P4 transitiva dativo P2 + dativo P4 + dativo P5 + acusativo P3 masculino
SFX 117  0    chenosvolos	.	po:pronome persoal enclítico is:polisílabo P4 transitiva dativo P2 + dativo P4 + dativo P5 + acusativo P6 masculino
SFX 117  0    chenoslles	.	po:pronome persoal enclítico is:polisílabo P4 transitiva dativo P2 + dativo / acusativo + dativo P6
SFX 117  0    chenosllela	.	po:pronome persoal enclítico is:polisílabo P4 transitiva dativo P2 + dativo P4 + dativo P6 + acusativo P3 feminino
SFX 117  0    chenosllelas	.	po:pronome persoal enclítico is:polisílabo P4 transitiva dativo P2 + dativo P4 + dativo P6 + acusativo P6 feminino
SFX 117  0    chenosllelo	.	po:pronome persoal enclítico is:polisílabo P4 transitiva dativo P2 + dativo P4 + dativo P6 + acusativo P3 masculino
SFX 117  0    chenosllelos	.	po:pronome persoal enclítico is:polisílabo P4 transitiva dativo P2 + dativo P4 + dativo P6 + acusativo P6 masculino
SFX 117  0    chevos	.	po:pronome persoal enclítico is:polisílabo P4 transitiva dativo P2 + dativo / acusativo P5
SFX 117  0    chevola	.	po:pronome persoal enclítico is:polisílabo P4 transitiva dativo P2 + dativo P5 + acusativo P3 feminino
SFX 117  0    chevolas	.	po:pronome persoal enclítico is:polisílabo P4 transitiva dativo P2 + dativo P5 + acusativo P6 feminino
SFX 117  0    chevolo	.	po:pronome persoal enclítico is:polisílabo P4 transitiva dativo P2 + dativo P5 + acusativo P3 masculino
SFX 117  0    chevolos	.	po:pronome persoal enclítico is:polisílabo P4 transitiva dativo P2 + dativo P5 + acusativo P6 masculino
SFX 117  0    chevoslle	.	po:pronome persoal enclítico is:polisílabo P4 transitiva dativo P2 + dativo / acusativo P5 + dativo P3
SFX 117  0    chevoslla	.	po:pronome persoal enclítico is:polisílabo P4 transitiva dativo P2 + dativo P5 + dativo P3 + acusativo P3 feminino
SFX 117  0    chevosllas	.	po:pronome persoal enclítico is:polisílabo P4 transitiva dativo P2 + dativo P5 + dativo P3 + acusativo P6 feminino
SFX 117  0    chevosllo	.	po:pronome persoal enclítico is:polisílabo P4 transitiva dativo P2 + dativo P5 + dativo P3 + acusativo P3 masculino
SFX 117  0    chevosllos	.	po:pronome persoal enclítico is:polisílabo P4 transitiva dativo P2 + dativo P5 + dativo P3 + acusativo P6 masculino
SFX 117  0    chevosnos	.	po:pronome persoal enclítico is:polisílabo P4 transitiva dativo P2 + dativo / acusativo P5 + dativo / acusativo P4
SFX 117  0    chevosnola	.	po:pronome persoal enclítico is:polisílabo P4 transitiva dativo P2 + dativo P5 + dativo P4 + acusativo P3 feminino
SFX 117  0    chevosnolas	.	po:pronome persoal enclítico is:polisílabo P4 transitiva dativo P2 + dativo P5 + dativo P4 + acusativo P6 feminino
SFX 117  0    chevosnolo	.	po:pronome persoal enclítico is:polisílabo P4 transitiva dativo P2 + dativo P5 + dativo P4 + acusativo P3 masculino
SFX 117  0    chevosnolos	.	po:pronome persoal enclítico is:polisílabo P4 transitiva dativo P2 + dativo P5 + dativo P4 + acusativo P6 masculino
SFX 117  0    chevoslles	.	po:pronome persoal enclítico is:polisílabo P4 transitiva dativo P2 + dativo / acusativo P5 + dativo P6
SFX 117  0    chevosllela	.	po:pronome persoal enclítico is:polisílabo P4 transitiva dativo P2 + dativo P5 + dativo P6 + acusativo P3 feminino
SFX 117  0    chevosllelas	.	po:pronome persoal enclítico is:polisílabo P4 transitiva dativo P2 + dativo P5 + dativo P6 + acusativo P6 feminino
SFX 117  0    chevosllelo	.	po:pronome persoal enclítico is:polisílabo P4 transitiva dativo P2 + dativo P5 + dativo P6 + acusativo P3 masculino
SFX 117  0    chevosllelos	.	po:pronome persoal enclítico is:polisílabo P4 transitiva dativo P2 + dativo P5 + dativo P6 + acusativo P6 masculino
SFX 117  0    chelles	.	po:pronome persoal enclítico is:polisílabo P4 transitiva dativo P2 + dativo P6
SFX 117  0    chellela	.	po:pronome persoal enclítico is:polisílabo P4 transitiva dativo P2 + dativo P6 + acusativo P3 feminino
SFX 117  0    chellelas	.	po:pronome persoal enclítico is:polisílabo P4 transitiva dativo P2 + dativo P6 + acusativo P6 feminino
SFX 117  0    chellelo	.	po:pronome persoal enclítico is:polisílabo P4 transitiva dativo P2 + dativo P6 + acusativo P3 masculino
SFX 117  0    chellelos	.	po:pronome persoal enclítico is:polisílabo P4 transitiva dativo P2 + dativo P6 + acusativo P6 masculino
SFX 117  0    chellesnos	.	po:pronome persoal enclítico is:polisílabo P4 transitiva dativo P2 + dativo P6 + dativo / acusativo P4
SFX 117  0    chellesnola	.	po:pronome persoal enclítico is:polisílabo P4 transitiva dativo P2 + dativo P6 + dativo P4 + acusativo P3 feminino
SFX 117  0    chellesnolas	.	po:pronome persoal enclítico is:polisílabo P4 transitiva dativo P2 + dativo P6 + dativo P4 + acusativo P6 feminino
SFX 117  0    chellesnolo	.	po:pronome persoal enclítico is:polisílabo P4 transitiva dativo P2 + dativo P6 + dativo P4 + acusativo P3 masculino
SFX 117  0    chellesnolos	.	po:pronome persoal enclítico is:polisílabo P4 transitiva dativo P2 + dativo P6 + dativo P4 + acusativo P6 masculino
SFX 117  0    chellesvos	.	po:pronome persoal enclítico is:polisílabo P4 transitiva dativo P2 + dativo P6 + dativo / acusativo P5
SFX 117  0    chellesvola	.	po:pronome persoal enclítico is:polisílabo P4 transitiva dativo P2 + dativo P6 + dativo P5 + acusativo P3 feminino
SFX 117  0    chellesvolas	.	po:pronome persoal enclítico is:polisílabo P4 transitiva dativo P2 + dativo P6 + dativo P5 + acusativo P6 feminino
SFX 117  0    chellesvolo	.	po:pronome persoal enclítico is:polisílabo P4 transitiva dativo P2 + dativo P6 + dativo P5 + acusativo P3 masculino
SFX 117  0    chellesvolos	.	po:pronome persoal enclítico is:polisílabo P4 transitiva dativo P2 + dativo P6 + dativo P5 + acusativo P6 masculino
SFX 117  0    lleme	.	po:pronome persoal enclítico is:polisílabo P4 transitiva dativo solidariedade (P2) cortesía P3 + dativo / acusativo P1
SFX 117  0    llema	.	po:pronome persoal enclítico is:polisílabo P4 transitiva dativo solidariedade (P2) cortesía P3 + dativo P1 + acusativo P3 feminino
SFX 117  0    llemas	.	po:pronome persoal enclítico is:polisílabo P4 transitiva dativo solidariedade (P2) cortesía P3 + dativo P1 + acusativo P6 feminino
SFX 117  0    llemo	.	po:pronome persoal enclítico is:polisílabo P4 transitiva dativo solidariedade (P2) cortesía P3 + dativo P1 + acusativo P3 masculino
SFX 117  0    llemos	.	po:pronome persoal enclítico is:polisílabo P4 transitiva dativo solidariedade (P2) cortesía P3 + dativo P1 + acusativo P6 masculino
SFX 117  0    llenos	.	po:pronome persoal enclítico is:polisílabo P4 transitiva dativo P3 + dativo / acusativo P4
SFX 117  0    llenola	.	po:pronome persoal enclítico is:polisílabo P4 transitiva dativo P3 + dativo P4 + acusativo P3 feminino
SFX 117  0    llenolas	.	po:pronome persoal enclítico is:polisílabo P4 transitiva dativo P3 + dativo P4 + acusativo P6 feminino
SFX 117  0    llenolo	.	po:pronome persoal enclítico is:polisílabo P4 transitiva dativo P3 + dativo P4 + acusativo P3 masculino
SFX 117  0    llenolos	.	po:pronome persoal enclítico is:polisílabo P4 transitiva dativo P3 + dativo P4 + acusativo P6 masculino
SFX 117  0    llevos	.	po:pronome persoal enclítico is:polisílabo P4 transitiva dativo P3 + dativo / acusativo P5
SFX 117  0    llevola	.	po:pronome persoal enclítico is:polisílabo P4 transitiva dativo P3 + dativo P5 + acusativo P3 feminino
SFX 117  0    llevolas	.	po:pronome persoal enclítico is:polisílabo P4 transitiva dativo P3 + dativo P5 + acusativo P3 feminino
SFX 117  0    llevolo	.	po:pronome persoal enclítico is:polisílabo P4 transitiva dativo P3 + dativo P5 + acusativo P3 masculino
SFX 117  0    llevolos	.	po:pronome persoal enclítico is:polisílabo P4 transitiva dativo P3 + dativo P5 + acusativo P3 masculino
SFX 117  0    vola	.	po:pronome persoal enclítico is:polisílabo P4 transitiva dativo P5 + acusativo P3 feminino
SFX 117  0    volas	.	po:pronome persoal enclítico is:polisílabo P4 transitiva dativo P5 + acusativo P6 feminino
SFX 117  0    volo	.	po:pronome persoal enclítico is:polisílabo P4 transitiva dativo P5 + acusativo P3 masculino
SFX 117  0    volos	.	po:pronome persoal enclítico is:polisílabo P4 transitiva dativo P5 + acusativo P6 masculino
SFX 117  0    voslle	.	po:pronome persoal enclítico is:polisílabo P4 transitiva dativo P5 / acusativo + dativo P3
SFX 117  0    voslla	.	po:pronome persoal enclítico is:polisílabo P4 transitiva dativo P5 + dativo P3 + acusativo P3 feminino
SFX 117  0    vosllas	.	po:pronome persoal enclítico is:polisílabo P4 transitiva dativo P5 + dativo P3 + acusativo P6 feminino
SFX 117  0    vosllo	.	po:pronome persoal enclítico is:polisílabo P4 transitiva dativo P5 + dativo P3 + acusativo P3 masculino
SFX 117  0    vosllos	.	po:pronome persoal enclítico is:polisílabo P4 transitiva dativo P5 + dativo P3 + acusativo P6 masculino
SFX 117  0    vosnos	.	po:pronome persoal enclítico is:polisílabo P4 transitiva dativo / acusativo P5 + dativo / acusativo P4
SFX 117  0    vosnola	.	po:pronome persoal enclítico is:polisílabo P4 transitiva dativo P5 + dativo P4 + acusativo P3 feminino
SFX 117  0    vosnolas	.	po:pronome persoal enclítico is:polisílabo P4 transitiva dativo P5 + dativo P4 + acusativo P6 feminino
SFX 117  0    vosnolo	.	po:pronome persoal enclítico is:polisílabo P4 transitiva dativo P5 + dativo P4 + acusativo P3 masculino
SFX 117  0    vosnolos	.	po:pronome persoal enclítico is:polisílabo P4 transitiva dativo P5 + dativo P4 + acusativo P6 masculino
SFX 117  0    voslles	.	po:pronome persoal enclítico is:polisílabo P4 transitiva dativo / acusativo P5 + dativo P3
SFX 117  0    vosllela	.	po:pronome persoal enclítico is:polisílabo P4 transitiva dativo P5 + dativo P6 + acusativo P3 feminino
SFX 117  0    vosllelas	.	po:pronome persoal enclítico is:polisílabo P4 transitiva dativo P5 + dativo P6 + acusativo P6 feminino
SFX 117  0    vosllelo	.	po:pronome persoal enclítico is:polisílabo P4 transitiva dativo P5 + dativo P6 + acusativo P3 masculino
SFX 117  0    vosllelos	.	po:pronome persoal enclítico is:polisílabo P4 transitiva dativo P5 + dativo P6 + acusativo P6 masculino
SFX 117  0    vosllenos	.	po:pronome persoal enclítico is:polisílabo P4 transitiva dativo / acusativo P5 + dativo P3 + dativo / acusativo P4
SFX 117  0    vosllenola	.	po:pronome persoal enclítico is:polisílabo P4 transitiva dativo P5 + dativo P3 + dativo P4 + acusativo P3 feminino
SFX 117  0    vosllenolas	.	po:pronome persoal enclítico is:polisílabo P4 transitiva dativo P5 + dativo P3 + dativo P4 + acusativo P6 feminino
SFX 117  0    vosllenolo	.	po:pronome persoal enclítico is:polisílabo P4 transitiva dativo P5 + dativo P3 + dativo P4 + acusativo P3 masculino
SFX 117  0    vosllenolos	.	po:pronome persoal enclítico is:polisílabo P4 transitiva dativo P5 + dativo P3 + dativo P4 + acusativo P6 masculino
SFX 117  0    vosnoslle	.	po:pronome persoal enclítico is:polisílabo P4 transitiva dativo / acusativo P5 + dativo / acusativo P4 + dativo P3
SFX 117  0    vosnoslla	.	po:pronome persoal enclítico is:polisílabo P4 transitiva dativo P5 + dativo P4 + dativo P3 + acusativo P3 feminino
SFX 117  0    vosnosllas	.	po:pronome persoal enclítico is:polisílabo P4 transitiva dativo P5 + dativo P4 + dativo P3 + acusativo P6 feminino
SFX 117  0    vosnosllo	.	po:pronome persoal enclítico is:polisílabo P4 transitiva dativo P5 + dativo P4 + dativo P3 + acusativo P3 masculino
SFX 117  0    vosnosllos	.	po:pronome persoal enclítico is:polisílabo P4 transitiva dativo P5 + dativo P4 + dativo P3 + acusativo P6 masculino
SFX 117  0    vosnoslles	.	po:pronome persoal enclítico is:polisílabo P4 transitiva dativo / acusativo P5 + dativo / acusativo P4 + dativo P6
SFX 117  0    vosnosllela	.	po:pronome persoal enclítico is:polisílabo P4 transitiva dativo P5 + dativo P4 + dativo P6 + acusativo P3 feminino
SFX 117  0    vosnosllelas	.	po:pronome persoal enclítico is:polisílabo P4 transitiva dativo P5 + dativo P4 + dativo P6 + acusativo P6 feminino
SFX 117  0    vosnosllelo	.	po:pronome persoal enclítico is:polisílabo P4 transitiva dativo P5 + dativo P4 + dativo P6 + acusativo P3 masculino
SFX 117  0    vosnosllelos	.	po:pronome persoal enclítico is:polisílabo P4 transitiva dativo P5 + dativo P4 + dativo P6 + acusativo P6 masculino
SFX 117  0    vosllesnos	.	po:pronome persoal enclítico is:polisílabo P4 transitiva dativo / acusativo P5 + dativo P6 + dativo / acusativo P4
SFX 117  0    vosllesnola	.	po:pronome persoal enclítico is:polisílabo P4 transitiva dativo P5 + dativo P6 + dativo P4 + acusativo P3 feminino
SFX 117  0    vosllesnolas	.	po:pronome persoal enclítico is:polisílabo P4 transitiva dativo P5 + dativo P6 + dativo P4 + acusativo P6 feminino
SFX 117  0    vosllesnolo	.	po:pronome persoal enclítico is:polisílabo P4 transitiva dativo P5 + dativo P6 + dativo P4 + acusativo P3 masculino
SFX 117  0    vosllesnolos	.	po:pronome persoal enclítico is:polisílabo P4 transitiva dativo P5 + dativo P6 + dativo P4 + acusativo P6 masculino
SFX 117  0    llela	.	po:pronome persoal enclítico is:polisílabo P4 transitiva dativo P6 + acusativo P3 feminino
SFX 117  0    llelas	.	po:pronome persoal enclítico is:polisílabo P4 transitiva dativo P6 + acusativo P6 feminino
SFX 117  0    llelo	.	po:pronome persoal enclítico is:polisílabo P4 transitiva dativo P6 + acusativo P3
SFX 117  0    llelos	.	po:pronome persoal enclítico is:polisílabo P4 transitiva dativo P6 + acusativo P6
SFX 117  0    llesma	.	po:pronome persoal enclítico is:polisílabo P4 transitiva dativo (P5) solidariedade cortesía P6 + dativo P1 + acusativo P3 feminino
SFX 117  0    llesmas	.	po:pronome persoal enclítico is:polisílabo P4 transitiva dativo (P5) solidariedade cortesía P6 + dativo P1 + acusativo P6 feminino
SFX 117  0    llesmo	.	po:pronome persoal enclítico is:polisílabo P4 transitiva dativo (P5) solidariedade cortesía P6 + dativo P1 + acusativo P3 masculino
SFX 117  0    llesmos	.	po:pronome persoal enclítico is:polisílabo P4 transitiva dativo (P5) solidariedade cortesía P6 + dativo P1 + acusativo P6 masculino
SFX 117  0    llesnos	.	po:pronome persoal enclítico is:polisílabo P4 transitiva dativo P6 + dativo / acusativo P4
SFX 117  0    llesnola	.	po:pronome persoal enclítico is:polisílabo P4 transitiva dativo P6 + dativo P4 + acusativo P3 feminino
SFX 117  0    llesnolas	.	po:pronome persoal enclítico is:polisílabo P4 transitiva dativo P6 + dativo P4 + acusativo P6 feminino
SFX 117  0    llesnolo	.	po:pronome persoal enclítico is:polisílabo P4 transitiva dativo P6 + dativo P4 + acusativo P3 masculino
SFX 117  0    llesnolos	.	po:pronome persoal enclítico is:polisílabo P4 transitiva dativo P6 + dativo P4 + acusativo P6 masculino
SFX 117  0    llesvos	.	po:pronome persoal enclítico is:polisílabo P4 transitiva dativo P6 + dativo / acusativo P5
SFX 117  0    llesvola	.	po:pronome persoal enclítico is:polisílabo P4 transitiva dativo P6 + dativo P5 + acusativo P3 feminino
SFX 117  0    llesvolas	.	po:pronome persoal enclítico is:polisílabo P4 transitiva dativo P6 + dativo P5 + acusativo P6 feminino
SFX 117  0    llesvolo	.	po:pronome persoal enclítico is:polisílabo P4 transitiva dativo P6 + dativo P5 + acusativo P3 masculino
SFX 117  0    llesvolos	.	po:pronome persoal enclítico is:polisílabo P4 transitiva dativo P6 + dativo P5 + acusativo P6 masculino

# <enclítico monosílabo> en construción transitiva e en concorrencia con forma verbal P5
# SFX 118  0    vos	.	ds:dativo / acusativo P5
SFX 118  Y    20    #PRON
SFX 118  0    me	.	po:pronome persoal enclítico is:monosílabo P5 transitiva dativo / acusativo P1
SFX 118  0    ma	.	po:pronome persoal enclítico is:monosílabo P5 transitiva dativo P1 + acusativo P3
SFX 118  0    mas	.	po:pronome persoal enclítico is:monosílabo P5 transitiva dativo P1 + acusativo P3
SFX 118  0    mo	.	po:pronome persoal enclítico is:monosílabo P5 transitiva dativo P1 + acusativo P3
SFX 118  0    mos	.	po:pronome persoal enclítico is:monosílabo P5 transitiva dativo P1 + acusativo P3
SFX 118  0    te	.	po:pronome persoal enclítico is:monosílabo P5 transitiva acusativo P2
SFX 118  0    che	.	po:pronome persoal enclítico is:monosílabo P5 transitiva dativo P2
SFX 118  0    cha	.	po:pronome persoal enclítico is:monosílabo P5 transitiva dativo P2 + acusativo P3 
SFX 118  0    chas	.	po:pronome persoal enclítico is:monosílabo P5 transitiva dativo P2 + acusativo P3
SFX 118  0    cho	.	po:pronome persoal enclítico is:monosílabo P5 transitiva dativo P2 + acusativo P3
SFX 118  0    chos	.	po:pronome persoal enclítico is:monosílabo P5 transitiva dativo P2 + acusativo P3
SFX 118  0    lle	.	po:pronome persoal enclítico is:monosílabo P5 transitiva dativo P3
SFX 118  0    lla	.	po:pronome persoal enclítico is:monosílabo P5 transitiva dativo P3 + acusativo P3
SFX 118  0    llas	.	po:pronome persoal enclítico is:monosílabo P5 transitiva dativo P3 + acusativo P3
SFX 118  0    llo	.	po:pronome persoal enclítico is:monosílabo P5 transitiva dativo P3 + acusativo P3
SFX 118  0    llos	.	po:pronome persoal enclítico is:monosílabo P5 transitiva dativo P3 + acusativo P3
SFX 118  s    nos    mos	.	po:pronome persoal enclítico is:monosílabo P5 transitiva dativo / acusativo P4
SFX 118  0    nos    [^o]s	.	po:pronome persoal enclítico is:monosílabo P5 transitiva dativo / acusativo P4
SFX 118  0    nos    [^s]	.	po:pronome persoal enclítico is:monosílabo P5 transitiva dativo / acusativo P4
SFX 118  0    lles	.	po:pronome persoal enclítico is:monosílabo P5 transitiva dativo P6

# <enclítico polisílabo>  dativo [ + dativo] [ + dativo] [ + acusativo]
# Omítense as secuencias reflexivo P3 / reflexivo P5 + dativo [ + dativo] / dativo + reflexivo P5 [ + dativo] / dativo [ + dativo] + reflexivo P5
SFX 119  Y    289
SFX 119  0    melle	.	po:pronome persoal enclítico is:polisílabo P5 transitiva dativo / acusativo P1 + dativo P3
SFX 119  0    mella	.	po:pronome persoal enclítico is:polisílabo P5 transitiva dativo P1 + dativo P3 + acusativo P3 feminino
SFX 119  0    mellas	.	po:pronome persoal enclítico is:polisílabo P5 transitiva dativo P1 + dativo P3 + acusativo P6 feminino
SFX 119  0    mello	.	po:pronome persoal enclítico is:polisílabo P5 transitiva dativo P1 + dativo P3 + acusativo P3 masculino
SFX 119  0    mellos	.	po:pronome persoal enclítico is:polisílabo P5 transitiva dativo P1 + dativo P3 + acusativo P6 masculino
SFX 119  0    mellevos	.	po:pronome persoal enclítico is:polisílabo P5 transitiva dativo / acusativo P1 + dativo P3 + dativo / acusativo P5
SFX 119  0    mellevola	.	po:pronome persoal enclítico is:polisílabo P5 transitiva dativo P1 + dativo P3 + dativo P5 + acusativo P3 feminino
SFX 119  0    mellevolas	.	po:pronome persoal enclítico is:polisílabo P5 transitiva dativo P1 + dativo P3 + dativo P5 + acusativo P6 feminino
SFX 119  0    mellevolo	.	po:pronome persoal enclítico is:polisílabo P5 transitiva dativo P1 + dativo P3 + dativo P5 + acusativo P3 masculino
SFX 119  0    mellevolos	.	po:pronome persoal enclítico is:polisílabo P5 transitiva dativo P1 + dativo P3 + dativo P5 + acusativo P6 masculino
SFX 119  0    menos	.	po:pronome persoal enclítico is:polisílabo P5 transitiva dativo / acusativo P1 + dativo / acusativo P4
SFX 119  0    menola	.	po:pronome persoal enclítico is:polisílabo P5 transitiva dativo P1 + dativo P4 + acusativo P3 feminino
SFX 119  0    menolas	.	po:pronome persoal enclítico is:polisílabo P5 transitiva dativo P1 + dativo P4 + acusativo P6 feminino
SFX 119  0    menolo	.	po:pronome persoal enclítico is:polisílabo P5 transitiva dativo P1 + dativo P4 + acusativo P3 masculino
SFX 119  0    menolos	.	po:pronome persoal enclítico is:polisílabo P5 transitiva dativo P1 + dativo P4 + acusativo P6 masculino
SFX 119  0    mevos	.	po:pronome persoal enclítico is:polisílabo P5 transitiva dativo / acusativo P1 + dativo / acusativo P5
SFX 119  0    mevola	.	po:pronome persoal enclítico is:polisílabo P5 transitiva dativo P1 + dativo P5 + acusativo P3 feminino
SFX 119  0    mevolas	.	po:pronome persoal enclítico is:polisílabo P5 transitiva dativo P1 + dativo P5 + acusativo P6 feminino
SFX 119  0    mevolo	.	po:pronome persoal enclítico is:polisílabo P5 transitiva dativo P1 + dativo P5 + acusativo P3 masculino
SFX 119  0    mevolos	.	po:pronome persoal enclítico is:polisílabo P5 transitiva dativo P1 + dativo P5 + acusativo P6 masculino
SFX 119  0    mevoslle	.	po:pronome persoal enclítico is:polisílabo P5 transitiva dativo / acusativo P1 + dativo / acusativo P5 + dativo P3
SFX 119  0    mevoslla	.	po:pronome persoal enclítico is:polisílabo P5 transitiva dativo P1 + dativo P5 + dativo P3 + acusativo P3 feminino
SFX 119  0    mevosllas	.	po:pronome persoal enclítico is:polisílabo P5 transitiva dativo P1 + dativo P5 + dativo P3 + acusativo P6 feminino
SFX 119  0    mevosllo	.	po:pronome persoal enclítico is:polisílabo P5 transitiva dativo P1 + dativo P5 + dativo P3 + acusativo P3 masculino
SFX 119  0    mevosllos	.	po:pronome persoal enclítico is:polisílabo P5 transitiva dativo P1 + dativo P5 + dativo P3 + acusativo P6 masculino
SFX 119  0    mevoslles	.	po:pronome persoal enclítico is:polisílabo P5 transitiva dativo / acusativo P1 + dativo / acusativo P5 + dativo P6
SFX 119  0    mevosllela	.	po:pronome persoal enclítico is:polisílabo P5 transitiva dativo P1 + dativo P5 + dativo P6 + acusativo P3 feminino
SFX 119  0    mevosllelas	.	po:pronome persoal enclítico is:polisílabo P5 transitiva dativo P1 + dativo P5 + dativo P6 + acusativo P6 feminino
SFX 119  0    mevosllelo	.	po:pronome persoal enclítico is:polisílabo P5 transitiva dativo P1 + dativo P5 + dativo P6 + acusativo P3 masculino
SFX 119  0    mevosllelos	.	po:pronome persoal enclítico is:polisílabo P5 transitiva dativo P1 + dativo P5 + dativo P6 + acusativo P6 masculino
SFX 119  0    melles	.	po:pronome persoal enclítico is:polisílabo P5 transitiva dativo / acusativo P1 + dativo P3
SFX 119  0    mellela	.	po:pronome persoal enclítico is:polisílabo P5 transitiva dativo P1 + dativo P6 + acusativo P3 feminino
SFX 119  0    mellelas	.	po:pronome persoal enclítico is:polisílabo P5 transitiva dativo P1 + dativo P6 + acusativo P6 feminino
SFX 119  0    mellelo	.	po:pronome persoal enclítico is:polisílabo P5 transitiva dativo P1 + dativo P6 + acusativo P3 masculino
SFX 119  0    mellelos	.	po:pronome persoal enclítico is:polisílabo P5 transitiva dativo P1 + dativo P6 + acusativo P6 masculino
SFX 119  0    mellesvos	.	po:pronome persoal enclítico is:polisílabo P5 transitiva dativo P1 + dativo P6 + dativo P5
SFX 119  0    mellesvola	.	po:pronome persoal enclítico is:polisílabo P5 transitiva dativo P1 + dativo P6 + dativo P5 + acusativo P3 feminino
SFX 119  0    mellesvolas	.	po:pronome persoal enclítico is:polisílabo P5 transitiva dativo P1 + dativo P6 + dativo P5 + acusativo P6 feminino
SFX 119  0    mellesvolo	.	po:pronome persoal enclítico is:polisílabo P5 transitiva dativo P1 + dativo P6 + dativo P5 + acusativo P3 masculino
SFX 119  0    mellesvolos	.	po:pronome persoal enclítico is:polisílabo P5 transitiva dativo P1 + dativo P6 + dativo P5 + acusativo P6 masculino
SFX 119  0    teme	.	po:pronome persoal enclítico is:polisílabo P5 transitiva acusativo P2 + dativo P1
SFX 119  0    temelle	.	po:pronome persoal enclítico is:polisílabo P5 transitiva acusativo P2 + dativo P1 + dativo P3
SFX 119  0    temenos	.	po:pronome persoal enclítico is:polisílabo P5 transitiva acusativo P2 + dativo P1 + dativo P4
SFX 119  0    temevos	.	po:pronome persoal enclítico is:polisílabo P5 transitiva acusativo P2 + dativo P1 + dativo P5
SFX 119  0    temelles	.	po:pronome persoal enclítico is:polisílabo P5 transitiva acusativo P2 + dativo P1 + dativo P6
SFX 119  0    telle	.	po:pronome persoal enclítico is:polisílabo P5 transitiva acusativo P2 + dativo P3
SFX 119  0    tellenos	.	po:pronome persoal enclítico is:polisílabo P5 transitiva acusativo P2 + dativo P3 + dativo P4
SFX 119  0    tellevos	.	po:pronome persoal enclítico is:polisílabo P5 transitiva acusativo P2 + dativo P3 + dativo P5
SFX 119  0    tenos	.	po:pronome persoal enclítico is:polisílabo P5 transitiva acusativo P2 + dativo P4
SFX 119  0    tenoslle	.	po:pronome persoal enclítico is:polisílabo P5 transitiva acusativo P2 + dativo P4 + dativo P3
SFX 119  0    tenosvos	.	po:pronome persoal enclítico is:polisílabo P5 transitiva acusativo P2 + dativo P4 + dativo P5
SFX 119  0    tenoslles	.	po:pronome persoal enclítico is:polisílabo P5 transitiva acusativo P2 + dativo P4 + dativo P6
SFX 119  0    tevos	.	po:pronome persoal enclítico is:polisílabo P5 transitiva acusativo P2 + dativo P5
SFX 119  0    tevoslle	.	po:pronome persoal enclítico is:polisílabo P5 transitiva acusativo P2 + dativo P5 + dativo P3
SFX 119  0    tevosnos	.	po:pronome persoal enclítico is:polisílabo P5 transitiva acusativo P2 + dativo P5 + dativo P4
SFX 119  0    tevoslles	.	po:pronome persoal enclítico is:polisílabo P5 transitiva acusativo P2 + dativo P5 + dativo P6
SFX 119  0    telles	.	po:pronome persoal enclítico is:polisílabo P5 transitiva acusativo P2 + dativo P6
SFX 119  0    tellesnos	.	po:pronome persoal enclítico is:polisílabo P5 transitiva acusativo P2 + dativo P6 + dativo P4
SFX 119  0    tellesvos	.	po:pronome persoal enclítico is:polisílabo P5 transitiva acusativo P2 + dativo P6 + dativo P5
SFX 119  0    cheme	.	po:pronome persoal enclítico is:polisílabo P5 transitiva dativo P2 + dativo / acusativo P1
SFX 119  0    chema	.	po:pronome persoal enclítico is:polisílabo P5 transitiva dativo P2 + dativo P1 + acusativo P3 feminino
SFX 119  0    chemas	.	po:pronome persoal enclítico is:polisílabo P5 transitiva dativo P2 + dativo P1 + acusativo P6 feminino
SFX 119  0    chemo	.	po:pronome persoal enclítico is:polisílabo P5 transitiva dativo P2 + dativo P1 + acusativo P3 masculino
SFX 119  0    chemos	.	po:pronome persoal enclítico is:polisílabo P5 transitiva dativo P2 + dativo P1 + acusativo P6 masculino
SFX 119  0    chemelle	.	po:pronome persoal enclítico is:polisílabo P5 transitiva dativo P2 + dativo / acusativo P1 + dativo P3
SFX 119  0    chemella	.	po:pronome persoal enclítico is:polisílabo P5 transitiva dativo P2 + dativo P1 + dativo P3 + acusativo P3 feminino
SFX 119  0    chemellas	.	po:pronome persoal enclítico is:polisílabo P5 transitiva dativo P2 + dativo P1 + dativo P3 + acusativo P6 feminino
SFX 119  0    chemello	.	po:pronome persoal enclítico is:polisílabo P5 transitiva dativo P2 + dativo P1 + dativo P3 + acusativo P3 masculino
SFX 119  0    chemellos	.	po:pronome persoal enclítico is:polisílabo P5 transitiva dativo P2 + dativo P1 + dativo P3 + acusativo P6 masculino
SFX 119  0    chemenos	.	po:pronome persoal enclítico is:polisílabo P5 transitiva dativo P2 + dativo / acusativo P1 + dativo / acusativo P4
SFX 119  0    chemenola	.	po:pronome persoal enclítico is:polisílabo P5 transitiva dativo P2 + dativo P1 + dativoP4 + acusativo P3 feminino
SFX 119  0    chemenolas	.	po:pronome persoal enclítico is:polisílabo P5 transitiva dativo P2 + dativo P1 + dativo P4 + acusativo P6 feminino
SFX 119  0    chemenolo	.	po:pronome persoal enclítico is:polisílabo P5 transitiva dativo P2 + dativo P1 + dativo P4 + acusativo P3 masculino
SFX 119  0    chemenolos	.	po:pronome persoal enclítico is:polisílabo P5 transitiva dativo P2 + dativo P1 + dativo P4 + acusativo P6 masculino
SFX 119  0    chemevos	.	po:pronome persoal enclítico is:polisílabo P5 transitiva dativo P2 + dativo / acusativo P1 + dativo / acusativo P5
SFX 119  0    chemevola	.	po:pronome persoal enclítico is:polisílabo P5 transitiva dativo P2 + dativo P1 + dativo P5 + acusativo P3 feminino
SFX 119  0    chemevolas	.	po:pronome persoal enclítico is:polisílabo P5 transitiva dativo P2 + dativo P1 + dativo P5 + acusativo P6 feminino
SFX 119  0    chemevolo	.	po:pronome persoal enclítico is:polisílabo P5 transitiva dativo P2 + dativo P1 + dativo P5 + acusativo P3 masculino
SFX 119  0    chemevolos	.	po:pronome persoal enclítico is:polisílabo P5 transitiva dativo P2 + dativo P1 + dativo P5 + acusativo P6 masculino
SFX 119  0    chemelles	.	po:pronome persoal enclítico is:polisílabo P5 transitiva dativo P2 + dativo / acusativo P1 + dativo P6
SFX 119  0    chemellela	.	po:pronome persoal enclítico is:polisílabo P5 transitiva dativo P2 + dativo P1 + dativo P6 + acusativo P3 feminino
SFX 119  0    chemellelas	.	po:pronome persoal enclítico is:polisílabo P5 transitiva dativo P2 + dativo P1 + dativo P6 + acusativo P6 feminino
SFX 119  0    chemellelo	.	po:pronome persoal enclítico is:polisílabo P5 transitiva dativo P2 + dativo P1 + dativo P6 + acusativo P3 masculino
SFX 119  0    chemellelos	.	po:pronome persoal enclítico is:polisílabo P5 transitiva dativo P2 + dativo P1 + dativo P6 + acusativo P6 masculino
SFX 119  0    chelle	.	po:pronome persoal enclítico is:polisílabo P5 transitiva dativo P2 + dativo P3
SFX 119  0    chella	.	po:pronome persoal enclítico is:polisílabo P5 transitiva dativo P2 + dativo P3 + acusativo P3 feminino
SFX 119  0    chellas	.	po:pronome persoal enclítico is:polisílabo P5 transitiva dativo P2 + dativo P3 + acusativo P6 feminino
SFX 119  0    chello	.	po:pronome persoal enclítico is:polisílabo P5 transitiva dativo P2 + dativo P3 + acusativo P3 masculino
SFX 119  0    chellos	.	po:pronome persoal enclítico is:polisílabo P5 transitiva dativo P2 + dativo P3 + acusativo P6 masculino
SFX 119  0    chellenos	.	po:pronome persoal enclítico is:polisílabo P5 transitiva dativo P2 + dativo P3 + dativo / acusativo P4
SFX 119  0    chellenola	.	po:pronome persoal enclítico is:polisílabo P5 transitiva dativo P2 + dativo P3 + dativo P4 + acusativo P3 feminino
SFX 119  0    chellenolas	.	po:pronome persoal enclítico is:polisílabo P5 transitiva dativo P2 + dativo P3 + dativo P4 + acusativo P6 feminino
SFX 119  0    chellenolo	.	po:pronome persoal enclítico is:polisílabo P5 transitiva dativo P2 + dativo P3 + dativo P4 + acusativo P3 masculino
SFX 119  0    chellenolos	.	po:pronome persoal enclítico is:polisílabo P5 transitiva dativo P2 + dativo P3 + dativo P4 + acusativo P6 masculino
SFX 119  0    chellevos	.	po:pronome persoal enclítico is:polisílabo P5 transitiva dativo P2 + dativo P3 + dativo / acusativo P5
SFX 119  0    chellevola	.	po:pronome persoal enclítico is:polisílabo P5 transitiva dativo P2 + dativo P3 + dativo P5 + acusativo P3 feminino
SFX 119  0    chellevolas	.	po:pronome persoal enclítico is:polisílabo P5 transitiva dativo P2 + dativo P3 + dativo P5 + acusativo P6 feminino
SFX 119  0    chellevolo	.	po:pronome persoal enclítico is:polisílabo P5 transitiva dativo P2 + dativo P3 + dativo P5 + acusativo P3 masculino
SFX 119  0    chellevolos	.	po:pronome persoal enclítico is:polisílabo P5 transitiva dativo P2 + dativo P3 + dativo P5 + acusativo P6 masculino
SFX 119  0    chenos	.	po:pronome persoal enclítico is:polisílabo P5 transitiva dativo P2 + dativo / acusativo P4
SFX 119  0    chenola	.	po:pronome persoal enclítico is:polisílabo P5 transitiva dativo P2 + dativo P4 + acusativo P3 feminino
SFX 119  0    chenolas	.	po:pronome persoal enclítico is:polisílabo P5 transitiva dativo P2 + dativo P4 + acusativo P6 feminino
SFX 119  0    chenolo	.	po:pronome persoal enclítico is:polisílabo P5 transitiva dativo P2 + dativo P4 + acusativo P3 masculino
SFX 119  0    chenolos	.	po:pronome persoal enclítico is:polisílabo P5 transitiva dativo P2 + dativo P4 + acusativo P6 masculino
SFX 119  0    chenoslle	.	po:pronome persoal enclítico is:polisílabo P5 transitiva dativo P2 + dativo / acusativo + dativo P3
SFX 119  0    chenoslla	.	po:pronome persoal enclítico is:polisílabo P5 transitiva dativo P2 + dativo P4 + dativo P3 + acusativo P3 feminino
SFX 119  0    chenosllas	.	po:pronome persoal enclítico is:polisílabo P5 transitiva dativo P2 + dativo P4 + dativo P3 + acusativo P6 feminino
SFX 119  0    chenosllo	.	po:pronome persoal enclítico is:polisílabo P5 transitiva dativo P2 + dativo P4 + dativo P3 + acusativo P3 masculino
SFX 119  0    chenosllos	.	po:pronome persoal enclítico is:polisílabo P5 transitiva dativo P2 + dativo P4 + dativo P3 + acusativo P6 masculino
SFX 119  0    chenosvos	.	po:pronome persoal enclítico is:polisílabo P5 transitiva dativo P2 + dativo P4 + dativo / acusativo P5
SFX 119  0    chenosvola	.	po:pronome persoal enclítico is:polisílabo P5 transitiva dativo P2 + dativo P4 + dativo P5 + acusativo P3 feminino
SFX 119  0    chenosvolas	.	po:pronome persoal enclítico is:polisílabo P5 transitiva dativo P2 + dativo P4 + dativo P5 + acusativo P6 feminino
SFX 119  0    chenosvolo	.	po:pronome persoal enclítico is:polisílabo P5 transitiva dativo P2 + dativo P4 + dativo P5 + acusativo P3 masculino
SFX 119  0    chenosvolos	.	po:pronome persoal enclítico is:polisílabo P5 transitiva dativo P2 + dativo P4 + dativo P5 + acusativo P6 masculino
SFX 119  0    chenoslles	.	po:pronome persoal enclítico is:polisílabo P5 transitiva dativo P2 + dativo / acusativo + dativo P6
SFX 119  0    chenosllela	.	po:pronome persoal enclítico is:polisílabo P5 transitiva dativo P2 + dativo P4 + dativo P6 + acusativo P3 feminino
SFX 119  0    chenosllelas	.	po:pronome persoal enclítico is:polisílabo P5 transitiva dativo P2 + dativo P4 + dativo P6 + acusativo P6 feminino
SFX 119  0    chenosllelo	.	po:pronome persoal enclítico is:polisílabo P5 transitiva dativo P2 + dativo P4 + dativo P6 + acusativo P3 masculino
SFX 119  0    chenosllelos	.	po:pronome persoal enclítico is:polisílabo P5 transitiva dativo P2 + dativo P4 + dativo P6 + acusativo P6 masculino
SFX 119  0    chevos	.	po:pronome persoal enclítico is:polisílabo P5 transitiva dativo P2 + dativo / acusativo P5
SFX 119  0    chevola	.	po:pronome persoal enclítico is:polisílabo P5 transitiva dativo P2 + dativo P5 + acusativo P3 feminino
SFX 119  0    chevolas	.	po:pronome persoal enclítico is:polisílabo P5 transitiva dativo P2 + dativo P5 + acusativo P6 feminino
SFX 119  0    chevolo	.	po:pronome persoal enclítico is:polisílabo P5 transitiva dativo P2 + dativo P5 + acusativo P3 masculino
SFX 119  0    chevolos	.	po:pronome persoal enclítico is:polisílabo P5 transitiva dativo P2 + dativo P5 + acusativo P6 masculino
SFX 119  0    chevoslle	.	po:pronome persoal enclítico is:polisílabo P5 transitiva dativo P2 + dativo / acusativo P5 + dativo P3
SFX 119  0    chevoslla	.	po:pronome persoal enclítico is:polisílabo P5 transitiva dativo P2 + dativo P5 + dativo P3 + acusativo P3 feminino
SFX 119  0    chevosllas	.	po:pronome persoal enclítico is:polisílabo P5 transitiva dativo P2 + dativo P5 + dativo P3 + acusativo P6 feminino
SFX 119  0    chevosllo	.	po:pronome persoal enclítico is:polisílabo P5 transitiva dativo P2 + dativo P5 + dativo P3 + acusativo P3 masculino
SFX 119  0    chevosllos	.	po:pronome persoal enclítico is:polisílabo P5 transitiva dativo P2 + dativo P5 + dativo P3 + acusativo P6 masculino
SFX 119  0    chevosnos	.	po:pronome persoal enclítico is:polisílabo P5 transitiva dativo P2 + dativo / acusativo P5 + dativo / acusativo P4
SFX 119  0    chevosnola	.	po:pronome persoal enclítico is:polisílabo P5 transitiva dativo P2 + dativo P5 + dativo P4 + acusativo P3 feminino
SFX 119  0    chevosnolas	.	po:pronome persoal enclítico is:polisílabo P5 transitiva dativo P2 + dativo P5 + dativo P4 + acusativo P6 feminino
SFX 119  0    chevosnolo	.	po:pronome persoal enclítico is:polisílabo P5 transitiva dativo P2 + dativo P5 + dativo P4 + acusativo P3 masculino
SFX 119  0    chevosnolos	.	po:pronome persoal enclítico is:polisílabo P5 transitiva dativo P2 + dativo P5 + dativo P4 + acusativo P6 masculino
SFX 119  0    chevoslles	.	po:pronome persoal enclítico is:polisílabo P5 transitiva dativo P2 + dativo / acusativo P5 + dativo P6
SFX 119  0    chevosllela	.	po:pronome persoal enclítico is:polisílabo P5 transitiva dativo P2 + dativo P5 + dativo P6 + acusativo P3 feminino
SFX 119  0    chevosllelas	.	po:pronome persoal enclítico is:polisílabo P5 transitiva dativo P2 + dativo P5 + dativo P6 + acusativo P6 feminino
SFX 119  0    chevosllelo	.	po:pronome persoal enclítico is:polisílabo P5 transitiva dativo P2 + dativo P5 + dativo P6 + acusativo P3 masculino
SFX 119  0    chevosllelos	.	po:pronome persoal enclítico is:polisílabo P5 transitiva dativo P2 + dativo P5 + dativo P6 + acusativo P6 masculino
SFX 119  0    chelles	.	po:pronome persoal enclítico is:polisílabo P5 transitiva dativo P2 + dativo P6
SFX 119  0    chellela	.	po:pronome persoal enclítico is:polisílabo P5 transitiva dativo P2 + dativo P6 + acusativo P3 feminino
SFX 119  0    chellelas	.	po:pronome persoal enclítico is:polisílabo P5 transitiva dativo P2 + dativo P6 + acusativo P6 feminino
SFX 119  0    chellelo	.	po:pronome persoal enclítico is:polisílabo P5 transitiva dativo P2 + dativo P6 + acusativo P3 masculino
SFX 119  0    chellelos	.	po:pronome persoal enclítico is:polisílabo P5 transitiva dativo P2 + dativo P6 + acusativo P6 masculino
SFX 119  0    chellesnos	.	po:pronome persoal enclítico is:polisílabo P5 transitiva dativo P2 + dativo P6 + dativo / acusativo P4
SFX 119  0    chellesnola	.	po:pronome persoal enclítico is:polisílabo P5 transitiva dativo P2 + dativo P6 + dativo P4 + acusativo P3 feminino
SFX 119  0    chellesnolas	.	po:pronome persoal enclítico is:polisílabo P5 transitiva dativo P2 + dativo P6 + dativo P4 + acusativo P6 feminino
SFX 119  0    chellesnolo	.	po:pronome persoal enclítico is:polisílabo P5 transitiva dativo P2 + dativo P6 + dativo P4 + acusativo P3 masculino
SFX 119  0    chellesnolos	.	po:pronome persoal enclítico is:polisílabo P5 transitiva dativo P2 + dativo P6 + dativo P4 + acusativo P6 masculino
SFX 119  0    chellesvos	.	po:pronome persoal enclítico is:polisílabo P5 transitiva dativo P2 + dativo P6 + dativo / acusativo P5
SFX 119  0    chellesvola	.	po:pronome persoal enclítico is:polisílabo P5 transitiva dativo P2 + dativo P6 + dativo P5 + acusativo P3 feminino
SFX 119  0    chellesvolas	.	po:pronome persoal enclítico is:polisílabo P5 transitiva dativo P2 + dativo P6 + dativo P5 + acusativo P6 feminino
SFX 119  0    chellesvolo	.	po:pronome persoal enclítico is:polisílabo P5 transitiva dativo P2 + dativo P6 + dativo P5 + acusativo P3 masculino
SFX 119  0    chellesvolos	.	po:pronome persoal enclítico is:polisílabo P5 transitiva dativo P2 + dativo P6 + dativo P5 + acusativo P6 masculino
SFX 119  0    lleme	.	po:pronome persoal enclítico is:polisílabo P5 transitiva dativo solidariedade (P2) cortesía P3 + dativo / acusativo P1
SFX 119  0    llema	.	po:pronome persoal enclítico is:polisílabo P5 transitiva dativo solidariedade (P2) cortesía P3 + dativo P1 + acusativo P3 feminino
SFX 119  0    llemas	.	po:pronome persoal enclítico is:polisílabo P5 transitiva dativo solidariedade (P2) cortesía P3 + dativo P1 + acusativo P6 feminino
SFX 119  0    llemo	.	po:pronome persoal enclítico is:polisílabo P5 transitiva dativo solidariedade (P2) cortesía P3 + dativo P1 + acusativo P3 masculino
SFX 119  0    llemos	.	po:pronome persoal enclítico is:polisílabo P5 transitiva dativo solidariedade (P2) cortesía P3 + dativo P1 + acusativo P6 masculino
SFX 119  0    llenos	.	po:pronome persoal enclítico is:polisílabo P5 transitiva dativo P3 + dativo / acusativo P4
SFX 119  0    llenola	.	po:pronome persoal enclítico is:polisílabo P5 transitiva dativo P3 + dativo P4 + acusativo P3 feminino
SFX 119  0    llenolas	.	po:pronome persoal enclítico is:polisílabo P5 transitiva dativo P3 + dativo P4 + acusativo P6 feminino
SFX 119  0    llenolo	.	po:pronome persoal enclítico is:polisílabo P5 transitiva dativo P3 + dativo P4 + acusativo P3 masculino
SFX 119  0    llenolos	.	po:pronome persoal enclítico is:polisílabo P5 transitiva dativo P3 + dativo P4 + acusativo P6 masculino
SFX 119  0    llevos	.	po:pronome persoal enclítico is:polisílabo P5 transitiva dativo P3 + dativo / acusativo P5
SFX 119  0    llevola	.	po:pronome persoal enclítico is:polisílabo P5 transitiva dativo P3 + dativo P5 + acusativo P3 feminino
SFX 119  0    llevolas	.	po:pronome persoal enclítico is:polisílabo P5 transitiva dativo P3 + dativo P5 + acusativo P3 feminino
SFX 119  0    llevolo	.	po:pronome persoal enclítico is:polisílabo P5 transitiva dativo P3 + dativo P5 + acusativo P3 masculino
SFX 119  0    llevolos	.	po:pronome persoal enclítico is:polisílabo P5 transitiva dativo P3 + dativo P5 + acusativo P3 masculino
SFX 119  s    nola    mos	.	po:pronome persoal enclítico is:polisílabo P5 transitiva dativo P4 + acusativo P3 feminino
SFX 119  s    nolas    mos	.	po:pronome persoal enclítico is:polisílabo P5 transitiva dativo P4 + acusativo P6 feminino
SFX 119  s    nolo    mos	.	po:pronome persoal enclítico is:polisílabo P5 transitiva dativo P4 + acusativo P3 masculino
SFX 119  s    nolos    mos	.	po:pronome persoal enclítico is:polisílabo P5 transitiva dativo P4 + acusativo P6 masculino
SFX 119  0    nola    [^o]s	.	po:pronome persoal enclítico is:polisílabo P5 transitiva dativo P4 + acusativo P3 feminino
SFX 119  0    nolas    [^o]s	.	po:pronome persoal enclítico is:polisílabo P5 transitiva dativo P4 + acusativo P6 feminino
SFX 119  0    nolo    [^o]s	.	po:pronome persoal enclítico is:polisílabo P5 transitiva dativo P4 + acusativo P3 masculino
SFX 119  0    nolos    [^o]s	.	po:pronome persoal enclítico is:polisílabo P5 transitiva dativo P4 + acusativo P6 masculino
SFX 119  0    nola    [^s]	.	po:pronome persoal enclítico is:polisílabo P5 transitiva dativo P4 + acusativo P3 feminino
SFX 119  0    nolas    [^s]	.	po:pronome persoal enclítico is:polisílabo P5 transitiva dativo P4 + acusativo P6 feminino
SFX 119  0    nolo    [^s]	.	po:pronome persoal enclítico is:polisílabo P5 transitiva dativo P4 + acusativo P3 masculino
SFX 119  0    nolos    [^s]	.	po:pronome persoal enclítico is:polisílabo P5 transitiva dativo P4 + acusativo P6 masculino
SFX 119  s    noslle    mos	.	po:pronome persoal enclítico is:polisílabo P5 transitiva dativo / acusativo P4 + dativo P3
SFX 119  s    noslla    mos	.	po:pronome persoal enclítico is:polisílabo P5 transitiva dativo P4 + dativo P3 + acusativo P3 feminino
SFX 119  s    nosllas    mos	.	po:pronome persoal enclítico is:polisílabo P5 transitiva dativo P4 + dativo P3 + acusativo P6 feminino
SFX 119  s    nosllo    mos	.	po:pronome persoal enclítico is:polisílabo P5 transitiva dativo P4 + dativo P3 + acusativo P3 masculino
SFX 119  s    nosllos    mos	.	po:pronome persoal enclítico is:polisílabo P5 transitiva dativo P4 + dativo P3 + acusativo P6 masculino
SFX 119  s    nosvos    mos	.	po:pronome persoal enclítico is:polisílabo P5 transitiva dativo / acusativo P4 + dativo / acusativo P5 
SFX 119  s    nosvola    mos	.	po:pronome persoal enclítico is:polisílabo P5 transitiva dativo P4 + dativo P5 + acusativo P3 feminino
SFX 119  s    nosvolas    mos	.	po:pronome persoal enclítico is:polisílabo P5 transitiva dativo P4 + dativo P5 + acusativo P6 feminino
SFX 119  s    nosvolo    mos	.	po:pronome persoal enclítico is:polisílabo P5 transitiva dativo P4 + dativo P5 + acusativo P3 masculino
SFX 119  s    nosvolos    mos	.	po:pronome persoal enclítico is:polisílabo P5 transitiva dativo P4 + dativo P5 + acusativo P6 masculino
SFX 119  s    nosvoslle    mos	.	po:pronome persoal enclítico is:polisílabo P5 transitiva dativo / acusativo P4 + dativo / acusativo P5 + dativo P3
SFX 119  s    nosvoslla    mos	.	po:pronome persoal enclítico is:polisílabo P5 transitiva dativo P4 + dativo P5 + dativo P3 + acusativo P3 feminino
SFX 119  s    nosvosllas    mos	.	po:pronome persoal enclítico is:polisílabo P5 transitiva dativo P4 + dativo P5 + dativo P3 + acusativo P6 feminino
SFX 119  s    nosvosllo    mos	.	po:pronome persoal enclítico is:polisílabo P5 transitiva dativo P4 + dativo P5 + dativo P3 + acusativo P3 masculino
SFX 119  s    nosvosllos    mos	.	po:pronome persoal enclítico is:polisílabo P5 transitiva dativo P4 + dativo P5 + dativo P3 + acusativo P6 masculino
SFX 119  s    nosvoslles    mos	.	po:pronome persoal enclítico is:polisílabo P5 transitiva dativo / acusativo P4 + dativo / acusativo P5 + dativo P6
SFX 119  s    nosvosllela    mos	.	po:pronome persoal enclítico is:polisílabo P5 transitiva dativo P4 + dativo P5 + dativo P6 + acusativo P3 feminino
SFX 119  s    nosvosllelas    mos	.	po:pronome persoal enclítico is:polisílabo P5 transitiva dativo P4 + dativo P5 + dativo P6 + acusativo P6 feminino
SFX 119  s    nosvosllelo    mos	.	po:pronome persoal enclítico is:polisílabo P5 transitiva dativo P4 + dativo P5 + dativo P6 + acusativo P3 masculino
SFX 119  s    nosvosllelos    mos	.	po:pronome persoal enclítico is:polisílabo P5 transitiva dativo P4 + dativo P5 + dativo P6 + acusativo P6 masculino
SFX 119  s    noslles    mos	.	po:pronome persoal enclítico is:polisílabo P5 transitiva dativo / acusativo P4 + dativo P6
SFX 119  s    nosllela    mos	.	po:pronome persoal enclítico is:polisílabo P5 transitiva dativo P4 + dativo P3 + acusativo P3 feminino
SFX 119  s    nosllelas    mos	.	po:pronome persoal enclítico is:polisílabo P5 transitiva dativo P4 + dativo P3 + acusativo P6 feminino
SFX 119  s    nosllelo    mos	.	po:pronome persoal enclítico is:polisílabo P5 transitiva dativo P4 + dativo P3 + acusativo P3 masculino
SFX 119  s    nosllelos    mos	.	po:pronome persoal enclítico is:polisílabo P5 transitiva dativo P4 + dativo P3 + acusativo P6 masculino
SFX 119  s    nosllesvos    mos	.	po:pronome persoal enclítico is:polisílabo P5 transitiva dativo / acusativo P4 + dativo P6 + dativo / acusativo P5
SFX 119  s    nosllevola    mos	.	po:pronome persoal enclítico is:polisílabo P5 transitiva dativo P4 + dativo P3 + dativo P5 + acusativo P3 feminino
SFX 119  s    nosllevolas    mos	.	po:pronome persoal enclítico is:polisílabo P5 transitiva dativo P4 + dativo P3 + dativo P5 + acusativo P6 feminino
SFX 119  s    nosllevolo    mos	.	po:pronome persoal enclítico is:polisílabo P5 transitiva dativo P4 + dativo P3 + dativo P5 + acusativo P3 masculino
SFX 119  s    nosllevolos    mos	.	po:pronome persoal enclítico is:polisílabo P5 transitiva dativo P4 + dativo P3 + dativo P5 + acusativo P6 masculino
SFX 119  0    noslle    [^o]s	.	po:pronome persoal enclítico is:polisílabo P5 transitiva dativo / acusativo P4 + dativo P3
SFX 119  0    noslla    [^o]s	.	po:pronome persoal enclítico is:polisílabo P5 transitiva dativo P4 + dativo P3 + acusativo P3 feminino
SFX 119  0    nosllas    [^o]s	.	po:pronome persoal enclítico is:polisílabo P5 transitiva dativo P4 + dativo P3 + acusativo P6 feminino
SFX 119  0    nosllo    [^o]s	.	po:pronome persoal enclítico is:polisílabo P5 transitiva dativo P4 + dativo P3 + acusativo P3 masculino
SFX 119  0    nosllos    [^o]s	.	po:pronome persoal enclítico is:polisílabo P5 transitiva dativo P4 + dativo P3 + acusativo P6 masculino
SFX 119  0    nosvoslle    [^o]s	.	po:pronome persoal enclítico is:polisílabo P5 transitiva dativo / acusativo P4 + dativo / acusativo P5 + dativo P3
SFX 119  0    nosvoslla    [^o]s	.	po:pronome persoal enclítico is:polisílabo P5 transitiva dativo P4 + dativo P5 + dativo P3 + acusativo P3 feminino
SFX 119  0    nosvosllas    [^o]s	.	po:pronome persoal enclítico is:polisílabo P5 transitiva dativo P4 + dativo P5 + dativo P3 + acusativo P6 feminino
SFX 119  0    nosvosllo    [^o]s	.	po:pronome persoal enclítico is:polisílabo P5 transitiva dativo P4 + dativo P5 + dativo P3 + acusativo P3 masculino
SFX 119  0    nosvosllos    [^o]s	.	po:pronome persoal enclítico is:polisílabo P5 transitiva dativo P4 + dativo P5 + dativo P3 + acusativo P6 masculino
SFX 119  0    nosvos    [^o]s	.	po:pronome persoal enclítico is:polisílabo P5 transitiva dativo / acusativo P4 + dativo / acusativo P5
SFX 119  0    nosvola    [^o]s	.	po:pronome persoal enclítico is:polisílabo P5 transitiva dativo P4 + dativo P5 + acusativo P3 feminino
SFX 119  0    nosvolas    [^o]s	.	po:pronome persoal enclítico is:polisílabo P5 transitiva dativo P4 + dativo P5 + acusativo P6 feminino
SFX 119  0    nosvolo    [^o]s	.	po:pronome persoal enclítico is:polisílabo P5 transitiva dativo P4 + dativo P5 + acusativo P3 masculino
SFX 119  0    nosvolos    [^o]s	.	po:pronome persoal enclítico is:polisílabo P5 transitiva dativo P4 + dativo P5 + acusativo P6 masculino
SFX 119  0    nosvoslles    [^o]s	.	po:pronome persoal enclítico is:polisílabo P5 transitiva dativo / acusativo P4 + dativo / acusativo P5 + dativo P6
SFX 119  0    nosvosllela    [^o]s	.	po:pronome persoal enclítico is:polisílabo P5 transitiva dativo P4 + dativo P5 + dativo P6 + acusativo P3 feminino
SFX 119  0    nosvosllelas    [^o]s	.	po:pronome persoal enclítico is:polisílabo P5 transitiva dativo P4 + dativo P5 + dativo P6 + acusativo P6 feminino
SFX 119  0    nosvosllelo    [^o]s	.	po:pronome persoal enclítico is:polisílabo P5 transitiva dativo P4 + dativo P5 + dativo P6 + acusativo P3 masculino
SFX 119  0    nosvosllelos    [^o]s	.	po:pronome persoal enclítico is:polisílabo P5 transitiva dativo P4 + dativo P5 + dativo P6 + acusativo P6 masculino
SFX 119  0    noslles    [^o]s	.	po:pronome persoal enclítico is:polisílabo P5 transitiva dativo / acusativo P4 + dativo P6
SFX 119  0    nosllela    [^o]s	.	po:pronome persoal enclítico is:polisílabo P5 transitiva dativo P4 + dativo P3 + acusativo P3 feminino
SFX 119  0    nosllelas    [^o]s	.	po:pronome persoal enclítico is:polisílabo P5 transitiva dativo P4 + dativo P3 + acusativo P6 feminino
SFX 119  0    nosllelo    [^o]s	.	po:pronome persoal enclítico is:polisílabo P5 transitiva dativo P4 + dativo P3 + acusativo P3 masculino
SFX 119  0    nosllelos    [^o]s	.	po:pronome persoal enclítico is:polisílabo P5 transitiva dativo P4 + dativo P3 + acusativo P6 masculino
SFX 119  0    nosllesvos    [^o]s	.	po:pronome persoal enclítico is:polisílabo P5 transitiva dativo / acusativo P4 + dativo P6 + dativo / acusativo P5
SFX 119  0    nosllevola    [^o]s	.	po:pronome persoal enclítico is:polisílabo P5 transitiva dativo P4 + dativo P3 + dativo P5 + acusativo P3 feminino
SFX 119  0    nosllevolas    [^o]s	.	po:pronome persoal enclítico is:polisílabo P5 transitiva dativo P4 + dativo P3 + dativo P5 + acusativo P6 feminino
SFX 119  0    nosllevolo    [^o]s	.	po:pronome persoal enclítico is:polisílabo P5 transitiva dativo P4 + dativo P3 + dativo P5 + acusativo P3 masculino
SFX 119  0    nosllevolos    [^o]s	.	po:pronome persoal enclítico is:polisílabo P5 transitiva dativo P4 + dativo P3 + dativo P5 + acusativo P6 masculino
SFX 119  0    noslle    [^s]	.	po:pronome persoal enclítico is:polisílabo P5 transitiva dativo / acusativo P4 + dativo P3
SFX 119  0    noslla    [^s]	.	po:pronome persoal enclítico is:polisílabo P5 transitiva dativo P4 + dativo P3 + acusativo P3 feminino
SFX 119  0    nosllas    [^s]	.	po:pronome persoal enclítico is:polisílabo P5 transitiva dativo P4 + dativo P3 + acusativo P6 feminino
SFX 119  0    nosllo    [^s]	.	po:pronome persoal enclítico is:polisílabo P5 transitiva dativo P4 + dativo P3 + acusativo P3 masculino
SFX 119  0    nosllos    [^s]	.	po:pronome persoal enclítico is:polisílabo P5 transitiva dativo P4 + dativo P3 + acusativo P6 masculino
SFX 119  0    nosvos    [^s]	.	po:pronome persoal enclítico is:polisílabo P5 transitiva dativo / acusativo P4 + dativo / acusativo P5
SFX 119  0    nosvola    [^s]	.	po:pronome persoal enclítico is:polisílabo P5 transitiva dativo P4 + dativo P5 + acusativo P3 feminino
SFX 119  0    nosvolas    [^s]	.	po:pronome persoal enclítico is:polisílabo P5 transitiva dativo P4 + dativo P5 + acusativo P6 feminino
SFX 119  0    nosvolo    [^s]	.	po:pronome persoal enclítico is:polisílabo P5 transitiva dativo P4 + dativo P5 + acusativo P3 masculino
SFX 119  0    nosvolos    [^s]	.	po:pronome persoal enclítico is:polisílabo P5 transitiva dativo P4 + dativo P5 + acusativo P6 masculino
SFX 119  0    nosvoslle    [^s]	.	po:pronome persoal enclítico is:polisílabo P5 transitiva dativo / acusativo P4 + dativo / acusativo P5 + dativo P3
SFX 119  0    nosvoslla    [^s]	.	po:pronome persoal enclítico is:polisílabo P5 transitiva dativo P4 + dativo P5 + dativo P3 + acusativo P3 feminino
SFX 119  0    nosvosllas    [^s]	.	po:pronome persoal enclítico is:polisílabo P5 transitiva dativo P4 + dativo P5 + dativo P3 + acusativo P6 feminino
SFX 119  0    nosvosllo    [^s]	.	po:pronome persoal enclítico is:polisílabo P5 transitiva dativo P4 + dativo P5 + dativo P3 + acusativo P3 masculino
SFX 119  0    nosvosllos    [^s]	.	po:pronome persoal enclítico is:polisílabo P5 transitiva dativo P4 + dativo P5 + dativo P3 + acusativo P6 masculino
SFX 119  0    nosvoslles    [^s]	.	po:pronome persoal enclítico is:polisílabo P5 transitiva dativo / acusativo P4 + dativo / acusativo P5 + dativo P6
SFX 119  0    nosvosllela    [^s]	.	po:pronome persoal enclítico is:polisílabo P5 transitiva dativo P4 + dativo P5 + dativo P6 + acusativo P3 feminino
SFX 119  0    nosvosllelas    [^s]	.	po:pronome persoal enclítico is:polisílabo P5 transitiva dativo P4 + dativo P5 + dativo P6 + acusativo P6 feminino
SFX 119  0    nosvosllelo    [^s]	.	po:pronome persoal enclítico is:polisílabo P5 transitiva dativo P4 + dativo P5 + dativo P6 + acusativo P3 masculino
SFX 119  0    nosvosllelos    [^s]	.	po:pronome persoal enclítico is:polisílabo P5 transitiva dativo P4 + dativo P5 + dativo P6 + acusativo P6 masculino
SFX 119  0    noslles    [^s]	.	po:pronome persoal enclítico is:polisílabo P5 transitiva dativo / acusativo P4 + dativo P6
SFX 119  0    nosllela    [^s]	.	po:pronome persoal enclítico is:polisílabo P5 transitiva dativo P4 + dativo P3 + acusativo P3 feminino
SFX 119  0    nosllelas    [^s]	.	po:pronome persoal enclítico is:polisílabo P5 transitiva dativo P4 + dativo P3 + acusativo P6 feminino
SFX 119  0    nosllelo    [^s]	.	po:pronome persoal enclítico is:polisílabo P5 transitiva dativo P4 + dativo P3 + acusativo P3 masculino
SFX 119  0    nosllelos    [^s]	.	po:pronome persoal enclítico is:polisílabo P5 transitiva dativo P4 + dativo P3 + acusativo P6 masculino
SFX 119  0    nosllesvos    [^s]	.	po:pronome persoal enclítico is:polisílabo P5 transitiva dativo / acusativo P4 + dativo P6 + dativo / acusativo P5
SFX 119  0    nosllevola    [^s]	.	po:pronome persoal enclítico is:polisílabo P5 transitiva dativo P4 + dativo P3 + dativo P5 + acusativo P3 feminino
SFX 119  0    nosllevolas    [^s]	.	po:pronome persoal enclítico is:polisílabo P5 transitiva dativo P4 + dativo P3 + dativo P5 + acusativo P6 feminino
SFX 119  0    nosllevolo    [^s]	.	po:pronome persoal enclítico is:polisílabo P5 transitiva dativo P4 + dativo P3 + dativo P5 + acusativo P3 masculino
SFX 119  0    nosllevolos    [^s]	.	po:pronome persoal enclítico is:polisílabo P5 transitiva dativo P4 + dativo P3 + dativo P5 + acusativo P6 masculino
SFX 119  0    llela	.	po:pronome persoal enclítico is:polisílabo P5 transitiva dativo P6 + acusativo P3 feminino
SFX 119  0    llelas	.	po:pronome persoal enclítico is:polisílabo P5 transitiva dativo P6 + acusativo P6 feminino
SFX 119  0    llelo	.	po:pronome persoal enclítico is:polisílabo P5 transitiva dativo P6 + acusativo P3
SFX 119  0    llelos	.	po:pronome persoal enclítico is:polisílabo P5 transitiva dativo P6 + acusativo P6
SFX 119  0    llesma	.	po:pronome persoal enclítico is:polisílabo P5 transitiva dativo (P5) solidariedade cortesía P6 + dativo P1 + acusativo P3 feminino
SFX 119  0    llesmas	.	po:pronome persoal enclítico is:polisílabo P5 transitiva dativo (P5) solidariedade cortesía P6 + dativo P1 + acusativo P6 feminino
SFX 119  0    llesmo	.	po:pronome persoal enclítico is:polisílabo P5 transitiva dativo (P5) solidariedade cortesía P6 + dativo P1 + acusativo P3 masculino
SFX 119  0    llesmos	.	po:pronome persoal enclítico is:polisílabo P5 transitiva dativo (P5) solidariedade cortesía P6 + dativo P1 + acusativo P6 masculino
SFX 119  0    llesnos	.	po:pronome persoal enclítico is:polisílabo P5 transitiva dativo P6 + dativo / acusativo P4
SFX 119  0    llesnola	.	po:pronome persoal enclítico is:polisílabo P5 transitiva dativo P6 + dativo P4 + acusativo P3 feminino
SFX 119  0    llesnolas	.	po:pronome persoal enclítico is:polisílabo P5 transitiva dativo P6 + dativo P4 + acusativo P6 feminino
SFX 119  0    llesnolo	.	po:pronome persoal enclítico is:polisílabo P5 transitiva dativo P6 + dativo P4 + acusativo P3 masculino
SFX 119  0    llesnolos	.	po:pronome persoal enclítico is:polisílabo P5 transitiva dativo P6 + dativo P4 + acusativo P6 masculino
SFX 119  0    llesvos	.	po:pronome persoal enclítico is:polisílabo P5 transitiva dativo P6 + dativo / acusativo P5
SFX 119  0    llesvola	.	po:pronome persoal enclítico is:polisílabo P5 transitiva dativo P6 + dativo P5 + acusativo P3 feminino
SFX 119  0    llesvolas	.	po:pronome persoal enclítico is:polisílabo P5 transitiva dativo P6 + dativo P5 + acusativo P6 feminino
SFX 119  0    llesvolo	.	po:pronome persoal enclítico is:polisílabo P5 transitiva dativo P6 + dativo P5 + acusativo P3 masculino
SFX 119  0    llesvolos	.	po:pronome persoal enclítico is:polisílabo P5 transitiva dativo P6 + dativo P5 + acusativo P6 masculino




# Concorrencias de pronomes cunha construción verbal intransitiva

# <enclítico monosílabo>
# evítase a concorrencia co reflexivo da mesma persoa que a forma verbal para diferenciar a construción pronominal

# <enclítico monosílabo> en construción intransitiva e en cocncorrencia con forma verbal P3 / infinitivo / xerundio

# <enclítico monosílabo> en construción intransitiva e en cocncorrencia con forma verbal P1
# SFX 120  0    me	.	ds:dativo / acusativo P1
# SFX 120  0    ma	.	ds:dativo P1 + acusativo P3
# SFX 120  0    mas	.	ds:dativo P1 + acusativo P3
# SFX 120  0    mo	.	ds:dativo P1 + acusativo P3
# SFX 120  0    mos	.	ds:dativo P1 + acusativo P3
#  <enclítico monosílabo> dativo
SFX 120  Y    7    #PRON
SFX 120  0    che	.	po:pronome persoal enclítico is:monosílabo P1 intransitiva dativo P2
SFX 120  0    lle	.	po:pronome persoal enclítico is:monosílabo P1 intransitiva dativo P3
SFX 120  s    nos    mos	.	po:pronome persoal enclítico is:monosílabo P1 intransitiva dativo P4
SFX 120  0    nos    [^o]s	.	po:pronome persoal enclítico is:monosílabo P1 intransitiva dativo P4
SFX 120  0    nos    [^s]	.	po:pronome persoal enclítico is:monosílabo P1 intransitiva dativo P4
SFX 120  0    vos	.	po:pronome persoal enclítico is:monosílabo P1 intransitiva dativo P5
SFX 120  0    lles	.	po:pronome persoal enclítico is:monosílabo P1 intransitiva dativo P6


# <enclítico polisílabo>  dativo [ + dativo] [ + dativo] [ + acusativo]
# - reflexivo P3 / P6 se: primeira posición da secuencia
# - P2 antecede a P1 / P4 (cheme, chenos, teme, tenos). P1 antecede a P5 (mevos). P5 combina libremente con P4 (nosvos,vosnos)
# - dativo solidariedade P2 antecede a P5 (chevos)
# - dativo / acusativo P3 / P6 derradeira posición: dativo antecede a acusativo. P4 / P5 combina libremente con P3 / P6 (noslle, voslle, noslles, voslles, llenos, llevos, llesnos, llesvos)
# - dativo solidariedade P3  antecede a P1 (lleme)

SFX 121  Y    49
SFX 121  0    cheme	.	po:pronome persoal enclítico is:polisílabo P1 intransitiva dativo P2 + dativo P1
SFX 121  0    chemelle	.	po:pronome persoal enclítico is:polisílabo P1 intransitiva dativo P2 + dativo P1 + dativo P3
SFX 121  0    chemenos	.	po:pronome persoal enclítico is:polisílabo P1 intransitiva dativo P2 + dativo P1 + dativo P4
SFX 121  0    chemevos	.	po:pronome persoal enclítico is:polisílabo P1 intransitiva dativo P2 + dativo P1 + dativo P5
SFX 121  0    chemelles	.	po:pronome persoal enclítico is:polisílabo P1 intransitiva dativo P2 + dativo P1 + dativo P6
SFX 121  0    chelle	.	po:pronome persoal enclítico is:polisílabo P1 intransitiva dativo P2 + dativo P3
SFX 121  0    chellenos	.	po:pronome persoal enclítico is:polisílabo P1 intransitiva dativo P2 + dativo P3 + dativo P4
SFX 121  0    chellevos	.	po:pronome persoal enclítico is:polisílabo P1 intransitiva dativo P2 + dativo P3 + dativo P5
SFX 121  0    chenos	.	po:pronome persoal enclítico is:polisílabo P1 intransitiva dativo P2 + dativo P4
SFX 121  0    chenoslle	.	po:pronome persoal enclítico is:polisílabo P1 intransitiva dativo P2 + dativo P4 + dativo P3
SFX 121  0    chenosvos	.	po:pronome persoal enclítico is:polisílabo P1 intransitiva dativo P2 + dativo P4 + dativo P5 
SFX 121  0    chenoslles	.	po:pronome persoal enclítico is:polisílabo P1 intransitiva dativo P2 + dativo P4 + dativo P6 
SFX 121  0    chevos	.	po:pronome persoal enclítico is:polisílabo P1 intransitiva dativo P2 + dativo P5
SFX 121  0    chevoslle	.	po:pronome persoal enclítico is:polisílabo P1 intransitiva dativo P2 + dativo P5 + dativo P3
SFX 121  0    chevosnos	.	po:pronome persoal enclítico is:polisílabo P1 intransitiva dativo P2 + dativo P5 + dativo P4
SFX 121  0    chevoslles	.	po:pronome persoal enclítico is:polisílabo P1 intransitiva dativo P2 + dativo P5 + dativo P6
SFX 121  0    chelles	.	po:pronome persoal enclítico is:polisílabo P1 intransitiva dativo P2 + dativo P6
SFX 121  0    chellesnos	.	po:pronome persoal enclítico is:polisílabo P1 intransitiva dativo P2 + dativo P6 + dativo P4
SFX 121  0    chellesvos	.	po:pronome persoal enclítico is:polisílabo P1 intransitiva dativo P2 + dativo P6 + dativo P5
SFX 121  0    lleme	.	po:pronome persoal enclítico is:polisílabo P1 intransitiva dativo solidariedade (P2) cortesía P3 + dativo P1
SFX 121  0    llenos	.	po:pronome persoal enclítico is:polisílabo P1 intransitiva dativo P3 + dativo P4
SFX 121  0    llevos	.	po:pronome persoal enclítico is:polisílabo P1 intransitiva dativo P3 + dativo P5
SFX 121  s    noslle    mos	.	po:pronome persoal enclítico is:polisílabo P1 intransitiva dativo P4 + dativo P3
SFX 121  s    nosvos    mos	.	po:pronome persoal enclítico is:polisílabo P1 intransitiva dativo P4 + dativo P5 
SFX 121  s    nosvoslle    mos	.	po:pronome persoal enclítico is:polisílabo P1 intransitiva dativo P4 + dativo P5 + dativo P3
SFX 121  s    nosvoslles    mos	.	po:pronome persoal enclítico is:polisílabo P1 intransitiva dativo P4 + dativo P5 + dativo P6
SFX 121  s    noslles    mos	.	po:pronome persoal enclítico is:polisílabo P1 intransitiva dativo P4 + dativo P6
SFX 121  s    nosllesvos    mos	.	po:pronome persoal enclítico is:polisílabo P1 intransitiva dativo P4 + dativo P6 + dativo P5
SFX 121  0    noslle    [^o]s	.	po:pronome persoal enclítico is:polisílabo P1 intransitiva dativo P4 + dativo P3
SFX 121  0    nosvos    [^o]s	.	po:pronome persoal enclítico is:polisílabo P1 intransitiva dativo P4 + dativo P5
SFX 121  0    nosvoslle    [^o]s	.	po:pronome persoal enclítico is:polisílabo P1 intransitiva dativo P4 + dativo P5 + dativo P3
SFX 121  0    nosvoslles    [^o]s	.	po:pronome persoal enclítico is:polisílabo P1 intransitiva dativo P4 + dativo P5 + dativo P6
SFX 121  0    noslles    [^o]s	.	po:pronome persoal enclítico is:polisílabo P1 intransitiva dativo P4 + dativo P6
SFX 121  0    nosllesvos    [^o]s	.	po:pronome persoal enclítico is:polisílabo P1 intransitiva dativo P4 + dativo P6 + dativo P5
SFX 121  0    noslle    [^s]	.	po:pronome persoal enclítico is:polisílabo P1 intransitiva dativo P4 + dativo P3
SFX 121  0    nosvos    [^s]	.	po:pronome persoal enclítico is:polisílabo P1 intransitiva dativo P4 + dativo P5
SFX 121  0    nosvoslle    [^s]	.	po:pronome persoal enclítico is:polisílabo P1 intransitiva dativo P4 + dativo P5 + dativo P3
SFX 121  0    nosvoslles    [^s]	.	po:pronome persoal enclítico is:polisílabo P1 intransitiva dativo P4 + dativo P5 + dativo P6
SFX 121  0    noslles    [^s]	.	po:pronome persoal enclítico is:polisílabo P1 intransitiva dativo P4 + dativo P6
SFX 121  0    nosllesvos    [^s]	.	po:pronome persoal enclítico is:polisílabo P1 intransitiva dativo P4 + dativo P6 + dativo P5
SFX 121  0    voslle	.	po:pronome persoal enclítico is:polisílabo P1 intransitiva dativo P5 + dativo P3
SFX 121  0    vosllenos	.	po:pronome persoal enclítico is:polisílabo P1 intransitiva dativo P5 + dativo P3 + dativo P4
SFX 121  0    vosnos	.	po:pronome persoal enclítico is:polisílabo P1 intransitiva dativo P5 + dativo P4
SFX 121  0    vosnoslle	.	po:pronome persoal enclítico is:polisílabo P1 intransitiva dativo P5 + dativo P4 + dativo P3
SFX 121  0    vosnoslles	.	po:pronome persoal enclítico is:polisílabo P1 intransitiva dativo P5 + dativo P4 + dativo P6
SFX 121  0    voslles	.	po:pronome persoal enclítico is:polisílabo P1 intransitiva dativo P5 + dativo P3
SFX 121  0    vosllesnos	.	po:pronome persoal enclítico is:polisílabo P1 intransitiva dativo P5 + dativo P6 + dativo P4
SFX 121  0    llesnos	.	po:pronome persoal enclítico is:polisílabo P1 intransitiva dativo P6 + dativo P4
SFX 121  0    llesvos	.	po:pronome persoal enclítico is:polisílabo P1 intransitiva dativo P6 + dativo P5


# <enclítico monosílabo> en construción intransitiva e en concorrencia con forma verbal P2
# SFX 122  0    te	.	ds:acusativo P2
# SFX 122  0    che	.	ds:dativo P2
# SFX 122  0    cha	.	ds:dativo P2 + acusativo P3 
# SFX 122  0    chas	.	ds:dativo P2 + acusativo P3
# SFX 122  0    cho	.	ds:dativo P2 + acusativo P3
# SFX 122  0    chos	.	ds:dativo P2 + acusativo P3

#  <enclítico monosílabo> [dativo]
SFX 122  Y    7    #PRON
SFX 122  0    me	.	po:pronome persoal enclítico is:monosílabo P2 intransitiva dativo P1 
SFX 122  0    lle	.	po:pronome persoal enclítico is:monosílabo P2 intransitiva dativo P3
SFX 122  s    nos    mos	.	po:pronome persoal enclítico is:monosílabo P2 intransitiva dativo P4
SFX 122  0    nos    [^o]s	.	po:pronome persoal enclítico is:monosílabo P2 intransitiva dativo P4
SFX 122  0    nos    [^s]	.	po:pronome persoal enclítico is:monosílabo P2 intransitiva dativo P4
SFX 122  0    vos	.	po:pronome persoal enclítico is:monosílabo P2 intransitiva dativo P5
SFX 122  0    lles	.	po:pronome persoal enclítico is:monosílabo P2 intransitiva dativo P6

# <enclítico polisílabo>  dativo [ + dativo] [ + dativo]
SFX 123  Y    38
SFX 123  0    melle	.	po:pronome persoal enclítico is:polisílabo P2 intransitiva dativo P1 + dativo P3
SFX 123  0    mellevos	.	po:pronome persoal enclítico is:polisílabo P2 intransitiva dativo P1 + dativo P3 + dativo P5
SFX 123  0    menos	.	po:pronome persoal enclítico is:polisílabo P2 intransitiva dativo P1 + dativo P4
SFX 123  0    mevos	.	po:pronome persoal enclítico is:polisílabo P2 intransitiva dativo P1 + dativo P5
SFX 123  0    mevoslle	.	po:pronome persoal enclítico is:polisílabo P2 intransitiva dativo P1 + dativo P5 + dativo P3
SFX 123  0    mevoslles	.	po:pronome persoal enclítico is:polisílabo P2 intransitiva dativo P1 + dativo P5 + dativo P6
SFX 123  0    melles	.	po:pronome persoal enclítico is:polisílabo P2 intransitiva dativo P1 + dativo P3
SFX 123  0    mellesvos	.	po:pronome persoal enclítico is:polisílabo P2 intransitiva dativo P1 + dativo P6 + dativo P5
SFX 123  0    lleme	.	po:pronome persoal enclítico is:polisílabo P2 intransitiva dativo solidariedade (P2) cortesía P3 + dativo P1
SFX 123  0    llenos	.	po:pronome persoal enclítico is:polisílabo P2 intransitiva dativo P3 + dativo P4
SFX 123  0    llevos	.	po:pronome persoal enclítico is:polisílabo P2 intransitiva dativo P3 + dativo P5
SFX 123  s    noslle    mos	.	po:pronome persoal enclítico is:polisílabo P2 intransitiva dativo P4 + dativo P3
SFX 123  s    nosvos    mos	.	po:pronome persoal enclítico is:polisílabo P2 intransitiva dativo P4 + dativo P5 
SFX 123  s    nosvoslle    mos	.	po:pronome persoal enclítico is:polisílabo P2 intransitiva dativo P4 + dativo P5 + dativo P3
SFX 123  s    nosvoslles    mos	.	po:pronome persoal enclítico is:polisílabo P2 intransitiva dativo P4 + dativo P5 + dativo P6
SFX 123  s    noslles    mos	.	po:pronome persoal enclítico is:polisílabo P2 intransitiva dativo P4 + dativo P6
SFX 123  s    nosllesvos    mos	.	po:pronome persoal enclítico is:polisílabo P2 intransitiva dativo P4 + dativo P6 + dativo P5
SFX 123  0    noslle    [^o]s	.	po:pronome persoal enclítico is:polisílabo P2 intransitiva dativo P4 + dativo P3
SFX 123  0    nosvos    [^o]s	.	po:pronome persoal enclítico is:polisílabo P2 intransitiva dativo P4 + dativo P5
SFX 123  0    nosvoslle    [^o]s	.	po:pronome persoal enclítico is:polisílabo P2 intransitiva dativo P4 + dativo P5 + dativo P3
SFX 123  0    nosvoslles    [^o]s	.	po:pronome persoal enclítico is:polisílabo P2 intransitiva dativo P4 + dativo P5 + dativo P6
SFX 123  0    noslles    [^o]s	.	po:pronome persoal enclítico is:polisílabo P2 intransitiva dativo P4 + dativo P6
SFX 123  0    nosllesvos    [^o]s	.	po:pronome persoal enclítico is:polisílabo P2 intransitiva dativo P4 + dativo P6 + dativo P5
SFX 123  0    noslle    [^s]	.	po:pronome persoal enclítico is:polisílabo P2 intransitiva dativo P4 + dativo P3
SFX 123  0    nosvos    [^s]	.	po:pronome persoal enclítico is:polisílabo P2 intransitiva dativo P4 + dativo P5
SFX 123  0    nosvoslle    [^s]	.	po:pronome persoal enclítico is:polisílabo P2 intransitiva dativo P4 + dativo P5 + dativo P3
SFX 123  0    nosvoslles    [^s]	.	po:pronome persoal enclítico is:polisílabo P2 intransitiva dativo P4 + dativo P5 + dativo P6
SFX 123  0    noslles    [^s]	.	po:pronome persoal enclítico is:polisílabo P2 intransitiva dativo P4 + dativo P6
SFX 123  0    nosllesvos    [^s]	.	po:pronome persoal enclítico is:polisílabo P2 intransitiva dativo P4 + dativo P6 + dativo P5
SFX 123  0    voslle	.	po:pronome persoal enclítico is:polisílabo P2 intransitiva dativo P5 + dativo P3
SFX 123  0    vosllenos	.	po:pronome persoal enclítico is:polisílabo P2 intransitiva dativo P5 + dativo P3 + dativo P4
SFX 123  0    vosnos	.	po:pronome persoal enclítico is:polisílabo P2 intransitiva dativo P5 + dativo P4
SFX 123  0    vosnoslle	.	po:pronome persoal enclítico is:polisílabo P2 intransitiva dativo P5 + dativo P4 + dativo P3
SFX 123  0    vosnoslles	.	po:pronome persoal enclítico is:polisílabo P2 intransitiva dativo P5 + dativo P4 + dativo P6
SFX 123  0    voslles	.	po:pronome persoal enclítico is:polisílabo P2 intransitiva dativo P5 + dativo P3
SFX 123  0    vosllesnos	.	po:pronome persoal enclítico is:polisílabo P2 intransitiva dativo P5 + dativo P6 + dativo P4
SFX 123  0    llesnos	.	po:pronome persoal enclítico is:polisílabo P2 intransitiva dativo P6 + dativo P4
SFX 123  0    llesvos	.	po:pronome persoal enclítico is:polisílabo P2 intransitiva dativo P6 + dativo P5


# <enclítico monosílabo> en construción intransitiva e en concorrencia con forma verbal P3 / P6
#  <enclítico monosílabo> [dativo]
SFX 124  Y    9    #PRON
SFX 124  0    me	.	po:pronome persoal enclítico is:monosílabo P3 / P6 intransitiva dativo P1 
SFX 124  0    che	.	po:pronome persoal enclítico is:monosílabo P3 / P6 intransitiva dativo P2
SFX 124  0    lle	.	po:pronome persoal enclítico is:monosílabo P3 / P6 intransitiva dativo P3
SFX 124  s    nos    mos	.	po:pronome persoal enclítico is:monosílabo P3 / P6 intransitiva dativo P4
SFX 124  0    nos    [^o]s	.	po:pronome persoal enclítico is:monosílabo P3 / P6 intransitiva dativo P4
SFX 124  0    nos    [^s]	.	po:pronome persoal enclítico is:monosílabo P3 / P6 intransitiva dativo P4
SFX 124  0    vos	.	po:pronome persoal enclítico is:monosílabo P3 / P6 intransitiva dativo P5
SFX 124  0    lles	.	po:pronome persoal enclítico is:monosílabo P3 / P6 intransitiva dativo P6
SFX 124  0    se	.	po:pronome persoal enclítico is:monosílabo P3 / P6 intransitiva reflexivo P3 / P6


# <enclítico polisílabo>  dativo [ + dativo] [ + dativo] [ + acusativo]
# - reflexivo P3 / P6 se: primeira posición da secuencia
# - P2 antecede a P1 / P4 (cheme, chenos, teme, tenos). P1 antecede a P5 (mevos). P5 combina libremente con P4 (nosvos,vosnos)
# - dativo solidariedade P2 antecede a P5 (chevos)
# - dativo / acusativo P3 / P6 derradeira posición: dativo antecede a acusativo. P4 / P5 combina libremente con P3 / P6 (noslle, voslle, noslles, voslles, llenos, llevos, llesnos, llesvos)
# - dativo solidariedade P3  antecede a P1 (lleme)

# <enclítico polisílabo> P3 / P6 / (infinitivo P1 / P3) / xerundio  + reflexivo P3 / P6 + dativo [ + dativo]
SFX 125  Y    82
SFX 125  0    melle	.	po:pronome persoal enclítico is:polisílabo P3 / P6 intransitiva dativo P1 + dativo P3
SFX 125  0    mellevos	.	po:pronome persoal enclítico is:polisílabo P3 / P6 intransitiva dativo P1 + dativo P3 + dativo P5
SFX 125  0    menos	.	po:pronome persoal enclítico is:polisílabo P3 / P6 intransitiva dativo P1 + dativo P4
SFX 125  0    mevos	.	po:pronome persoal enclítico is:polisílabo P3 / P6 intransitiva dativo P1 + dativo P5
SFX 125  0    mevoslle	.	po:pronome persoal enclítico is:polisílabo P3 / P6 intransitiva dativo P1 + dativo P5 + dativo P3
SFX 125  0    mevoslles	.	po:pronome persoal enclítico is:polisílabo P3 / P6 intransitiva dativo P1 + dativo P5 + dativo P6
SFX 125  0    melles	.	po:pronome persoal enclítico is:polisílabo P3 / P6 intransitiva dativo P1 + dativo P3
SFX 125  0    mellesvos	.	po:pronome persoal enclítico is:polisílabo P3 / P6 intransitiva dativo P1 + dativo P6 + dativo P5
SFX 125  0    cheme	.	po:pronome persoal enclítico is:polisílabo P3 / P6 intransitiva dativo P2 + dativo P1
SFX 125  0    chemelle	.	po:pronome persoal enclítico is:polisílabo P3 / P6 intransitiva dativo P2 + dativo P1 + dativo P3
SFX 125  0    chemenos	.	po:pronome persoal enclítico is:polisílabo P3 / P6 intransitiva dativo P2 + dativo P1 + dativo P4
SFX 125  0    chemevos	.	po:pronome persoal enclítico is:polisílabo P3 / P6 intransitiva dativo P2 + dativo P1 + dativo P5
SFX 125  0    chemelles	.	po:pronome persoal enclítico is:polisílabo P3 / P6 intransitiva dativo P2 + dativo P1 + dativo P6
SFX 125  0    chelle	.	po:pronome persoal enclítico is:polisílabo P3 / P6 intransitiva dativo P2 + dativo P3
SFX 125  0    chellenos	.	po:pronome persoal enclítico is:polisílabo P3 / P6 intransitiva dativo P2 + dativo P3 + dativo P4
SFX 125  0    chellevos	.	po:pronome persoal enclítico is:polisílabo P3 / P6 intransitiva dativo P2 + dativo P3 + dativo P5
SFX 125  0    chenos	.	po:pronome persoal enclítico is:polisílabo P3 / P6 intransitiva dativo P2 + dativo P4
SFX 125  0    chenoslle	.	po:pronome persoal enclítico is:polisílabo P3 / P6 intransitiva dativo P2 + dativo P4 + dativo P3
SFX 125  0    chenosvos	.	po:pronome persoal enclítico is:polisílabo P3 / P6 intransitiva dativo P2 + dativo P4 + dativo P5 
SFX 125  0    chenoslles	.	po:pronome persoal enclítico is:polisílabo P3 / P6 intransitiva dativo P2 + dativo P4 + dativo P6 
SFX 125  0    chevos	.	po:pronome persoal enclítico is:polisílabo P3 / P6 intransitiva dativo P2 + dativo P5
SFX 125  0    chevoslle	.	po:pronome persoal enclítico is:polisílabo P3 / P6 intransitiva dativo P2 + dativo P5 + dativo P3
SFX 125  0    chevosnos	.	po:pronome persoal enclítico is:polisílabo P3 / P6 intransitiva dativo P2 + dativo P5 + dativo P4
SFX 125  0    chevoslles	.	po:pronome persoal enclítico is:polisílabo P3 / P6 intransitiva dativo P2 + dativo P5 + dativo P6
SFX 125  0    chelles	.	po:pronome persoal enclítico is:polisílabo P3 / P6 intransitiva dativo P2 + dativo P6
SFX 125  0    chellesnos	.	po:pronome persoal enclítico is:polisílabo P3 / P6 intransitiva dativo P2 + dativo P6 + dativo P4
SFX 125  0    chellesvos	.	po:pronome persoal enclítico is:polisílabo P3 / P6 intransitiva dativo P2 + dativo P6 + dativo P5
SFX 125  0    lleme	.	po:pronome persoal enclítico is:polisílabo P3 / P6 intransitiva dativo solidariedade (P2) cortesía P3 + dativo P1
SFX 125  0    llenos	.	po:pronome persoal enclítico is:polisílabo P3 / P6 intransitiva dativo P3 + dativo P4
SFX 125  0    llevos	.	po:pronome persoal enclítico is:polisílabo P3 / P6 intransitiva dativo P3 + dativo P5
SFX 125  0    seme	.	po:pronome persoal enclítico is:polisílabo P3 / P6 intransitiva reflexivo P3 / P6 + dativo P1
SFX 125  0    semelle	.	po:pronome persoal enclítico is:polisílabo P3 / P6 intransitiva reflexivo P3 / P6 + dativo P1 + dativo P3
SFX 125  0    semenos	.	po:pronome persoal enclítico is:polisílabo P3 / P6 intransitiva reflexivo P3 / P6 + dativo P1 + dativo P4
SFX 125  0    semevos	.	po:pronome persoal enclítico is:polisílabo P3 / P6 intransitiva reflexivo P3 / P6 + dativo P1 + dativo P5
SFX 125  0    semelles	.	po:pronome persoal enclítico is:polisílabo P3 / P6 intransitiva reflexivo P3 / P6 + dativo P1 + dativo P6
SFX 125  0    seche	.	po:pronome persoal enclítico is:polisílabo P3 / P6 intransitiva reflexivo P3 / P6 + dativo P2
SFX 125  0    secheme	.	po:pronome persoal enclítico is:polisílabo P3 / P6 intransitiva reflexivo P3 / P6 + dativo P2 + dativo P3
SFX 125  0    sechelle	.	po:pronome persoal enclítico is:polisílabo P3 / P6 intransitiva reflexivo P3 / P6 + dativo P2 + dativo P3
SFX 125  0    sechenos	.	po:pronome persoal enclítico is:polisílabo P3 / P6 intransitiva reflexivo P3 / P6 + dativo P2 + dativo P4
SFX 125  0    sechevos	.	po:pronome persoal enclítico is:polisílabo P3 / P6 intransitiva reflexivo P3 / P6 + dativo P2 + dativo P5
SFX 125  0    sechelles	.	po:pronome persoal enclítico is:polisílabo P3 / P6 intransitiva reflexivo P3 / P6 + dativo P2 + dativo P6
SFX 125  0    selle	.	po:pronome persoal enclítico is:polisílabo P3 / P6 intransitiva reflexivo P3 / P6 + dativo P3
SFX 125  0    sellenos	.	po:pronome persoal enclítico is:polisílabo P3 / P6 intransitiva reflexivo P3 / P6 + dativo P3 + dativo P4
SFX 125  0    sellevos	.	po:pronome persoal enclítico is:polisílabo P3 / P6 intransitiva reflexivo P3 / P6 + dativo P3 + dativo P5
SFX 125  0    senos	.	po:pronome persoal enclítico is:polisílabo P3 / P6 intransitiva reflexivo P3 / P6 + dativo P4
SFX 125  0    senoslle	.	po:pronome persoal enclítico is:polisílabo P3 / P6 intransitiva reflexivo P3 / P6 + dativo P4 + dativo P3
SFX 125  0    senosvos	.	po:pronome persoal enclítico is:polisílabo P3 / P6 intransitiva reflexivo P3 / P6 + dativo P4 + dativo P5
SFX 125  0    senoslles	.	po:pronome persoal enclítico is:polisílabo P3 / P6 intransitiva reflexivo P3 / P6 + dativo P4 + dativo P6
SFX 125  0    sevos	.	po:pronome persoal enclítico is:polisílabo P3 / P6 intransitiva reflexivo P3 / P6 + dativo P5
SFX 125  0    sevoslle	.	po:pronome persoal enclítico is:polisílabo P3 / P6 intransitiva reflexivo P3 / P6 + dativo P5 + dativo P3
SFX 125  0    sevosnos	.	po:pronome persoal enclítico is:polisílabo P3 / P6 intransitiva reflexivo P3 / P6 + dativo P5 + dativo P4
SFX 125  0    sevoslles	.	po:pronome persoal enclítico is:polisílabo P3 / P6 intransitiva reflexivo P3 / P6 + dativo P5 + dativo P6
SFX 125  0    selles	.	po:pronome persoal enclítico is:polisílabo P3 / P6 intransitiva reflexivo P3 / P6 + dativo P6
SFX 125  0    sellesnos	.	po:pronome persoal enclítico is:polisílabo P3 / P6 intransitiva reflexivo P3 / P6 + dativo P6 + dativo P4
SFX 125  0    sellesvos	.	po:pronome persoal enclítico is:polisílabo P3 / P6 intransitiva reflexivo P3 / P6 + dativo P6 + dativo P5
SFX 125  s    noslle    mos	.	po:pronome persoal enclítico is:polisílabo P3 / P6 intransitiva dativo P4 + dativo P3
SFX 125  s    nosvos    mos	.	po:pronome persoal enclítico is:polisílabo P3 / P6 intransitiva dativo P4 + dativo P5 
SFX 125  s    nosvoslle    mos	.	po:pronome persoal enclítico is:polisílabo P3 / P6 intransitiva dativo P4 + dativo P5 + dativo P3
SFX 125  s    nosvoslles    mos	.	po:pronome persoal enclítico is:polisílabo P3 / P6 intransitiva dativo P4 + dativo P5 + dativo P6
SFX 125  s    noslles    mos	.	po:pronome persoal enclítico is:polisílabo P3 / P6 intransitiva dativo P4 + dativo P6
SFX 125  s    nosllesvos    mos	.	po:pronome persoal enclítico is:polisílabo P3 / P6 intransitiva dativo P4 + dativo P6 + dativo P5
SFX 125  0    noslle    [^o]s	.	po:pronome persoal enclítico is:polisílabo P3 / P6 intransitiva dativo P4 + dativo P3
SFX 125  0    nosvos    [^o]s	.	po:pronome persoal enclítico is:polisílabo P3 / P6 intransitiva dativo P4 + dativo P5
SFX 125  0    nosvoslle    [^o]s	.	po:pronome persoal enclítico is:polisílabo P3 / P6 intransitiva dativo P4 + dativo P5 + dativo P3
SFX 125  0    nosvoslles    [^o]s	.	po:pronome persoal enclítico is:polisílabo P3 / P6 intransitiva dativo P4 + dativo P5 + dativo P6
SFX 125  0    noslles    [^o]s	.	po:pronome persoal enclítico is:polisílabo P3 / P6 intransitiva dativo P4 + dativo P6
SFX 125  0    nosllesvos    [^o]s	.	po:pronome persoal enclítico is:polisílabo P3 / P6 intransitiva dativo P4 + dativo P6 + dativo P5
SFX 125  0    noslle    [^s]	.	po:pronome persoal enclítico is:polisílabo P3 / P6 intransitiva dativo P4 + dativo P3
SFX 125  0    nosvos    [^s]	.	po:pronome persoal enclítico is:polisílabo P3 / P6 intransitiva dativo P4 + dativo P5
SFX 125  0    nosvoslle    [^s]	.	po:pronome persoal enclítico is:polisílabo P3 / P6 intransitiva dativo P4 + dativo P5 + dativo P3
SFX 125  0    nosvoslles    [^s]	.	po:pronome persoal enclítico is:polisílabo P3 / P6 intransitiva dativo P4 + dativo P5 + dativo P6
SFX 125  0    noslles    [^s]	.	po:pronome persoal enclítico is:polisílabo P3 / P6 intransitiva dativo P4 + dativo P6
SFX 125  0    nosllesvos    [^s]	.	po:pronome persoal enclítico is:polisílabo P3 / P6 intransitiva dativo P4 + dativo P6 + dativo P5
SFX 125  0    voslle	.	po:pronome persoal enclítico is:polisílabo P3 / P6 intransitiva dativo P5 + dativo P3
SFX 125  0    vosllenos	.	po:pronome persoal enclítico is:polisílabo P3 / P6 intransitiva dativo P5 + dativo P3 + dativo P4
SFX 125  0    vosnos	.	po:pronome persoal enclítico is:polisílabo P3 / P6 intransitiva dativo P5 + dativo P4
SFX 125  0    vosnoslle	.	po:pronome persoal enclítico is:polisílabo P3 / P6 intransitiva dativo P5 + dativo P4 + dativo P3
SFX 125  0    vosnoslles	.	po:pronome persoal enclítico is:polisílabo P3 / P6 intransitiva dativo P5 + dativo P4 + dativo P6
SFX 125  0    voslles	.	po:pronome persoal enclítico is:polisílabo P3 / P6 intransitiva dativo P5 + dativo P3
SFX 125  0    vosllesnos	.	po:pronome persoal enclítico is:polisílabo P3 / P6 intransitiva dativo P5 + dativo P6 + dativo P4
SFX 125  0    llesnos	.	po:pronome persoal enclítico is:polisílabo P3 / P6 intransitiva dativo P6 + dativo P4
SFX 125  0    llesvos	.	po:pronome persoal enclítico is:polisílabo P3 / P6 intransitiva dativo P6 + dativo P5

# <enclítico monosílabo> en construción intransitiva e en concorrencia con forma verbal P4
# SFX 126  s    nos    mos	.	ds:dativo / acusativo P4
# SFX 126  0    nos    [^o]s	.	ds:dativo / acusativo P4
# SFX 126  0    nos    [^s]	.	ds:dativo / acusativo P4

#  <enclítico monosílabo> [dativo]
SFX 126  Y    5    #PRON
SFX 126  0    me	.	po:pronome persoal enclítico is:monosílabo P4 intransitiva dativo P1 
SFX 126  0    che	.	po:pronome persoal enclítico is:monosílabo P4 intransitiva dativo P2
SFX 126  0    lle	.	po:pronome persoal enclítico is:monosílabo P4 intransitiva dativo P3
SFX 126  0    vos	.	po:pronome persoal enclítico is:monosílabo P4 intransitiva dativo P5
SFX 126  0    lles	.	po:pronome persoal enclítico is:monosílabo P4 intransitiva dativo P6

# <enclítico polisílabo>  dativo [ + dativo] [ + dativo]
SFX 127  Y    39
SFX 127  0    melle	.	po:pronome persoal enclítico is:polisílabo P4 intransitiva dativo P1 + dativo P3
SFX 127  0    mellevos	.	po:pronome persoal enclítico is:polisílabo P4 intransitiva dativo P1 + dativo P3 + dativo P5
SFX 127  0    menos	.	po:pronome persoal enclítico is:polisílabo P4 intransitiva dativo P1 + dativo P4
SFX 127  0    mevos	.	po:pronome persoal enclítico is:polisílabo P4 intransitiva dativo P1 + dativo P5
SFX 127  0    mevoslle	.	po:pronome persoal enclítico is:polisílabo P4 intransitiva dativo P1 + dativo P5 + dativo P3
SFX 127  0    mevoslles	.	po:pronome persoal enclítico is:polisílabo P4 intransitiva dativo P1 + dativo P5 + dativo P6
SFX 127  0    melles	.	po:pronome persoal enclítico is:polisílabo P4 intransitiva dativo P1 + dativo P3
SFX 127  0    mellesvos	.	po:pronome persoal enclítico is:polisílabo P4 intransitiva dativo P1 + dativo P6 + dativo P5
SFX 127  0    cheme	.	po:pronome persoal enclítico is:polisílabo P4 intransitiva dativo P2 + dativo P1
SFX 127  0    chemelle	.	po:pronome persoal enclítico is:polisílabo P4 intransitiva dativo P2 + dativo P1 + dativo P3
SFX 127  0    chemenos	.	po:pronome persoal enclítico is:polisílabo P4 intransitiva dativo P2 + dativo P1 + dativo P4
SFX 127  0    chemevos	.	po:pronome persoal enclítico is:polisílabo P4 intransitiva dativo P2 + dativo P1 + dativo P5
SFX 127  0    chemelles	.	po:pronome persoal enclítico is:polisílabo P4 intransitiva dativo P2 + dativo P1 + dativo P6
SFX 127  0    chelle	.	po:pronome persoal enclítico is:polisílabo P4 intransitiva dativo P2 + dativo P3
SFX 127  0    chellenos	.	po:pronome persoal enclítico is:polisílabo P4 intransitiva dativo P2 + dativo P3 + dativo P4
SFX 127  0    chellevos	.	po:pronome persoal enclítico is:polisílabo P4 intransitiva dativo P2 + dativo P3 + dativo P5
SFX 127  0    chenos	.	po:pronome persoal enclítico is:polisílabo P4 intransitiva dativo P2 + dativo P4
SFX 127  0    chenoslle	.	po:pronome persoal enclítico is:polisílabo P4 intransitiva dativo P2 + dativo P4 + dativo P3
SFX 127  0    chenosvos	.	po:pronome persoal enclítico is:polisílabo P4 intransitiva dativo P2 + dativo P4 + dativo P5 
SFX 127  0    chenoslles	.	po:pronome persoal enclítico is:polisílabo P4 intransitiva dativo P2 + dativo P4 + dativo P6 
SFX 127  0    chevos	.	po:pronome persoal enclítico is:polisílabo P4 intransitiva dativo P2 + dativo P5
SFX 127  0    chevoslle	.	po:pronome persoal enclítico is:polisílabo P4 intransitiva dativo P2 + dativo P5 + dativo P3
SFX 127  0    chevosnos	.	po:pronome persoal enclítico is:polisílabo P4 intransitiva dativo P2 + dativo P5 + dativo P4
SFX 127  0    chevoslles	.	po:pronome persoal enclítico is:polisílabo P4 intransitiva dativo P2 + dativo P5 + dativo P6
SFX 127  0    chelles	.	po:pronome persoal enclítico is:polisílabo P4 intransitiva dativo P2 + dativo P6
SFX 127  0    chellesnos	.	po:pronome persoal enclítico is:polisílabo P4 intransitiva dativo P2 + dativo P6 + dativo P4
SFX 127  0    chellesvos	.	po:pronome persoal enclítico is:polisílabo P4 intransitiva dativo P2 + dativo P6 + dativo P5
SFX 127  0    lleme	.	po:pronome persoal enclítico is:polisílabo P4 intransitiva dativo solidariedade (P2) cortesía P3 + dativo P1
SFX 127  0    llenos	.	po:pronome persoal enclítico is:polisílabo P4 intransitiva dativo P3 + dativo P4
SFX 127  0    llevos	.	po:pronome persoal enclítico is:polisílabo P4 intransitiva dativo P3 + dativo P5
SFX 127  0    voslle	.	po:pronome persoal enclítico is:polisílabo P4 intransitiva dativo P5 + dativo P3
SFX 127  0    vosllenos	.	po:pronome persoal enclítico is:polisílabo P4 intransitiva dativo P5 + dativo P3 + dativo P4
SFX 127  0    vosnos	.	po:pronome persoal enclítico is:polisílabo P4 intransitiva dativo P5 + dativo P4
SFX 127  0    vosnoslle	.	po:pronome persoal enclítico is:polisílabo P4 intransitiva dativo P5 + dativo P4 + dativo P3
SFX 127  0    vosnoslles	.	po:pronome persoal enclítico is:polisílabo P4 intransitiva dativo P5 + dativo P4 + dativo P6
SFX 127  0    voslles	.	po:pronome persoal enclítico is:polisílabo P4 intransitiva dativo P5 + dativo P3
SFX 127  0    vosllesnos	.	po:pronome persoal enclítico is:polisílabo P4 intransitiva dativo P5 + dativo P6 + dativo P4
SFX 127  0    llesnos	.	po:pronome persoal enclítico is:polisílabo P4 intransitiva dativo P6 + dativo P4
SFX 127  0    llesvos	.	po:pronome persoal enclítico is:polisílabo P4 intransitiva dativo P6 + dativo P5



# <enclítico monosílabo> en construción intransitiva e en concorrencia con forma verbal P5
# SFX 128  0    vos	.	ds:dativo / acusativo P5
#  <enclítico monosílabo> [dativo]
SFX 128  Y    7    #PRON
SFX 128  0    me	.	po:pronome persoal enclítico is:monosílabo P5 intransitiva dativo P1 
SFX 128  0    che	.	po:pronome persoal enclítico is:monosílabo P5 intransitiva dativo P2
SFX 128  0    lle	.	po:pronome persoal enclítico is:monosílabo P5 intransitiva dativo P3
SFX 128  s    nos    mos	.	po:pronome persoal enclítico is:monosílabo P5 intransitiva dativo P4
SFX 128  0    nos    [^o]s	.	po:pronome persoal enclítico is:monosílabo P5 intransitiva dativo P4
SFX 128  0    nos    [^s]	.	po:pronome persoal enclítico is:monosílabo P5 intransitiva dativo P4
SFX 128  0    lles	.	po:pronome persoal enclítico is:monosílabo P5 intransitiva dativo P6

# <enclítico polisílabo>  dativo [ + dativo] [ + dativo]
SFX 129  Y    50
SFX 129  0    melle	.	po:pronome persoal enclítico is:polisílabo P5 intransitiva dativo P1 + dativo P3
SFX 129  0    mellevos	.	po:pronome persoal enclítico is:polisílabo P5 intransitiva dativo P1 + dativo P3 + dativo P5
SFX 129  0    menos	.	po:pronome persoal enclítico is:polisílabo P5 intransitiva dativo P1 + dativo P4
SFX 129  0    mevos	.	po:pronome persoal enclítico is:polisílabo P5 intransitiva dativo P1 + dativo P5
SFX 129  0    mevoslle	.	po:pronome persoal enclítico is:polisílabo P5 intransitiva dativo P1 + dativo P5 + dativo P3
SFX 129  0    mevoslles	.	po:pronome persoal enclítico is:polisílabo P5 intransitiva dativo P1 + dativo P5 + dativo P6
SFX 129  0    melles	.	po:pronome persoal enclítico is:polisílabo P5 intransitiva dativo P1 + dativo P3
SFX 129  0    mellesvos	.	po:pronome persoal enclítico is:polisílabo P5 intransitiva dativo P1 + dativo P6 + dativo P5
SFX 129  0    cheme	.	po:pronome persoal enclítico is:polisílabo P5 intransitiva dativo P2 + dativo P1
SFX 129  0    chemelle	.	po:pronome persoal enclítico is:polisílabo P5 intransitiva dativo P2 + dativo P1 + dativo P3
SFX 129  0    chemenos	.	po:pronome persoal enclítico is:polisílabo P5 intransitiva dativo P2 + dativo P1 + dativo P4
SFX 129  0    chemevos	.	po:pronome persoal enclítico is:polisílabo P5 intransitiva dativo P2 + dativo P1 + dativo P5
SFX 129  0    chemelles	.	po:pronome persoal enclítico is:polisílabo P5 intransitiva dativo P2 + dativo P1 + dativo P6
SFX 129  0    chelle	.	po:pronome persoal enclítico is:polisílabo P5 intransitiva dativo P2 + dativo P3
SFX 129  0    chellenos	.	po:pronome persoal enclítico is:polisílabo P5 intransitiva dativo P2 + dativo P3 + dativo P4
SFX 129  0    chellevos	.	po:pronome persoal enclítico is:polisílabo P5 intransitiva dativo P2 + dativo P3 + dativo P5
SFX 129  0    chenos	.	po:pronome persoal enclítico is:polisílabo P5 intransitiva dativo P2 + dativo P4
SFX 129  0    chenoslle	.	po:pronome persoal enclítico is:polisílabo P5 intransitiva dativo P2 + dativo P4 + dativo P3
SFX 129  0    chenosvos	.	po:pronome persoal enclítico is:polisílabo P5 intransitiva dativo P2 + dativo P4 + dativo P5 
SFX 129  0    chenoslles	.	po:pronome persoal enclítico is:polisílabo P5 intransitiva dativo P2 + dativo P4 + dativo P6 
SFX 129  0    chevos	.	po:pronome persoal enclítico is:polisílabo P5 intransitiva dativo P2 + dativo P5
SFX 129  0    chevoslle	.	po:pronome persoal enclítico is:polisílabo P5 intransitiva dativo P2 + dativo P5 + dativo P3
SFX 129  0    chevosnos	.	po:pronome persoal enclítico is:polisílabo P5 intransitiva dativo P2 + dativo P5 + dativo P4
SFX 129  0    chevoslles	.	po:pronome persoal enclítico is:polisílabo P5 intransitiva dativo P2 + dativo P5 + dativo P6
SFX 129  0    chelles	.	po:pronome persoal enclítico is:polisílabo P5 intransitiva dativo P2 + dativo P6
SFX 129  0    chellesnos	.	po:pronome persoal enclítico is:polisílabo P5 intransitiva dativo P2 + dativo P6 + dativo P4
SFX 129  0    chellesvos	.	po:pronome persoal enclítico is:polisílabo P5 intransitiva dativo P2 + dativo P6 + dativo P5
SFX 129  0    lleme	.	po:pronome persoal enclítico is:polisílabo P5 intransitiva dativo solidariedade (P2) cortesía P3 + dativo P1
SFX 129  0    llenos	.	po:pronome persoal enclítico is:polisílabo P5 intransitiva dativo P3 + dativo P4
SFX 129  0    llevos	.	po:pronome persoal enclítico is:polisílabo P5 intransitiva dativo P3 + dativo P5
SFX 129  s    noslle    mos	.	po:pronome persoal enclítico is:polisílabo P5 intransitiva dativo P4 + dativo P3
SFX 129  s    nosvos    mos	.	po:pronome persoal enclítico is:polisílabo P5 intransitiva dativo P4 + dativo P5 
SFX 129  s    nosvoslle    mos	.	po:pronome persoal enclítico is:polisílabo P5 intransitiva dativo P4 + dativo P5 + dativo P3
SFX 129  s    nosvoslles    mos	.	po:pronome persoal enclítico is:polisílabo P5 intransitiva dativo P4 + dativo P5 + dativo P6
SFX 129  s    noslles    mos	.	po:pronome persoal enclítico is:polisílabo P5 intransitiva dativo P4 + dativo P6
SFX 129  s    nosllesvos    mos	.	po:pronome persoal enclítico is:polisílabo P5 intransitiva dativo P4 + dativo P6 + dativo P5
SFX 129  0    noslle    [^o]s	.	po:pronome persoal enclítico is:polisílabo P5 intransitiva dativo P4 + dativo P3
SFX 129  0    nosvos    [^o]s	.	po:pronome persoal enclítico is:polisílabo P5 intransitiva dativo P4 + dativo P5
SFX 129  0    nosvoslle    [^o]s	.	po:pronome persoal enclítico is:polisílabo P5 intransitiva dativo P4 + dativo P5 + dativo P3
SFX 129  0    nosvoslles    [^o]s	.	po:pronome persoal enclítico is:polisílabo P5 intransitiva dativo P4 + dativo P5 + dativo P6
SFX 129  0    noslles    [^o]s	.	po:pronome persoal enclítico is:polisílabo P5 intransitiva dativo P4 + dativo P6
SFX 129  0    nosllesvos    [^o]s	.	po:pronome persoal enclítico is:polisílabo P5 intransitiva dativo P4 + dativo P6 + dativo P5
SFX 129  0    noslle    [^s]	.	po:pronome persoal enclítico is:polisílabo P5 intransitiva dativo P4 + dativo P3
SFX 129  0    nosvos    [^s]	.	po:pronome persoal enclítico is:polisílabo P5 intransitiva dativo P4 + dativo P5
SFX 129  0    nosvoslle    [^s]	.	po:pronome persoal enclítico is:polisílabo P5 intransitiva dativo P4 + dativo P5 + dativo P3
SFX 129  0    nosvoslles    [^s]	.	po:pronome persoal enclítico is:polisílabo P5 intransitiva dativo P4 + dativo P5 + dativo P6
SFX 129  0    noslles    [^s]	.	po:pronome persoal enclítico is:polisílabo P5 intransitiva dativo P4 + dativo P6
SFX 129  0    nosllesvos    [^s]	.	po:pronome persoal enclítico is:polisílabo P5 intransitiva dativo P4 + dativo P6 + dativo P5
SFX 129  0    llesnos	.	po:pronome persoal enclítico is:polisílabo P5 intransitiva dativo P6 + dativo P4
SFX 129  0    llesvos	.	po:pronome persoal enclítico is:polisílabo P5 intransitiva dativo P6 + dativo P5


# Concorrencias de pronomes cunha construción verbal pronominal

#  <enclítico monosílabo> reflexivo P1
SFX 130  Y    1    #PRON
SFX 130  0    me	.	po:pronome persoal enclítico is:monosílabo P1 pronominal reflexivo P1 

# <enclítico polisílabo> reflexivo P1 + dativo [ + dativo]
SFX 131  Y    14
SFX 131  0    melle	.	po:pronome persoal enclítico is:polisílabo P1 pronominal reflexivo P1 + dativo P3
SFX 131  0    mellevos	.	po:pronome persoal enclítico is:polisílabo P1 pronominal reflexivo P1 + dativo P3 + dativo P5
SFX 131  0    menos	.	po:pronome persoal enclítico is:polisílabo P1 pronominal reflexivo P1 + dativo P4
SFX 131  0    mevos	.	po:pronome persoal enclítico is:polisílabo P1 pronominal reflexivo P1 + dativo P5
SFX 131  0    mevoslle	.	po:pronome persoal enclítico is:polisílabo P1 pronominal reflexivo P1 + dativo P5 + dativo P3
SFX 131  0    mevoslles	.	po:pronome persoal enclítico is:polisílabo P1 pronominal reflexivo P1 + dativo P5 + dativo P6
SFX 131  0    melles	.	po:pronome persoal enclítico is:polisílabo P1 pronominal reflexivo P1 + dativo P3
SFX 131  0    mellesvos	.	po:pronome persoal enclítico is:polisílabo P1 pronominal reflexivo P1 + dativo P6 + dativo P5
SFX 131  0    cheme	.	po:pronome persoal enclítico is:polisílabo P1 pronominal dativo P2 + reflexivo P1
SFX 131  0    chemelle	.	po:pronome persoal enclítico is:polisílabo P1 pronominal dativo P2 + reflexivo P1 + dativo P3
SFX 131  0    chemenos	.	po:pronome persoal enclítico is:polisílabo P1 pronominal dativo P2 + reflexivo P1 + dativo P4
SFX 131  0    chemevos	.	po:pronome persoal enclítico is:polisílabo P1 pronominal dativo P2 + reflexivo P1 + dativo P5
SFX 131  0    chemelles	.	po:pronome persoal enclítico is:polisílabo P1 pronominal dativo P2 + reflexivo P1 + dativo P6
SFX 131  0    lleme	.	po:pronome persoal enclítico is:polisílabo P1 pronominal dativo solidariedade (P2) cortesía P3 + reflexivo P1

	
#  <enclítico monosílabo> reflexivo P2
SFX 132  Y    1    #PRON
SFX 132  0    te	.	po:pronome persoal enclítico is:monosílabo P2 pronominal reflexivo P2

# <enclítico polisílabo> reflexivo P2 + dativo [ + dativo]
SFX 133  Y    19    #PRON
SFX 133  0    teme	.	po:pronome persoal enclítico is:polisílabo P2 pronominal reflexivo P2 + dativo P1
SFX 133  0    temelle	.	po:pronome persoal enclítico is:polisílabo P2 pronominal reflexivo P2 + dativo P1 + dativo P3
SFX 133  0    temenos	.	po:pronome persoal enclítico is:polisílabo P2 pronominal reflexivo P2 + dativo P1 + dativo P4
SFX 133  0    temevos	.	po:pronome persoal enclítico is:polisílabo P2 pronominal reflexivo P2 + dativo P1 + dativo P5
SFX 133  0    temelles	.	po:pronome persoal enclítico is:polisílabo P2 pronominal reflexivo P2 + dativo P1 + dativo P6
SFX 133  0    telle	.	po:pronome persoal enclítico is:polisílabo P2 pronominal reflexivo P2 + dativo P3
SFX 133  0    tellenos	.	po:pronome persoal enclítico is:polisílabo P2 pronominal reflexivo P2 + dativo P3 + dativo P4
SFX 133  0    tellevos	.	po:pronome persoal enclítico is:polisílabo P2 pronominal reflexivo P2 + dativo P3 + dativo P5
SFX 133  0    tenos	.	po:pronome persoal enclítico is:polisílabo P2 pronominal reflexivo P2 + dativo P4
SFX 133  0    tenoslle	.	po:pronome persoal enclítico is:polisílabo P2 pronominal reflexivo P2 + dativo P4 + dativo P3
SFX 133  0    tenosvos	.	po:pronome persoal enclítico is:polisílabo P2 pronominal reflexivo P2 + dativo P4 + dativo P5
SFX 133  0    tenoslles	.	po:pronome persoal enclítico is:polisílabo P2 pronominal reflexivo P2 + dativo P4 + dativo P6
SFX 133  0    tevos	.	po:pronome persoal enclítico is:polisílabo P2 pronominal reflexivo P2 + dativo P5
SFX 133  0    tevoslle	.	po:pronome persoal enclítico is:polisílabo P2 pronominal reflexivo P2 + dativo P5 + dativo P3
SFX 133  0    tevosnos	.	po:pronome persoal enclítico is:polisílabo P2 pronominal reflexivo P2 + dativo P5 + dativo P4
SFX 133  0    tevoslles	.	po:pronome persoal enclítico is:polisílabo P2 pronominal reflexivo P2 + dativo P5 + dativo P6
SFX 133  0    telles	.	po:pronome persoal enclítico is:polisílabo P2 pronominal reflexivo P2 + dativo P6
SFX 133  0    tellesnos	.	po:pronome persoal enclítico is:polisílabo P2 pronominal reflexivo P2 + dativo P6 + dativo P4
SFX 133  0    tellesvos	.	po:pronome persoal enclítico is:polisílabo P2 pronominal reflexivo P2 + dativo P6 + dativo P5


#  <enclítico monosílabo> reflexivo P3 / P6
SFX 134  Y    1    #PRON
SFX 134  0    se	.	po:pronome persoal enclítico is:monosílabo P3 / P6 pronominal reflexivo P3 / P6

# <enclítico polisílabo> reflexivo P3 / P6 + dativo [ + dativo]
SFX 135  Y    25    #PRON
SFX 135  0    seme	.	po:pronome persoal enclítico is:polisílabo P3 / P6 pronominal reflexivo P3 / P6 + dativo P1
SFX 135  0    semelle	.	po:pronome persoal enclítico is:polisílabo P3 / P6 pronominal reflexivo P3 / P6 + dativo P1 + dativo P3
SFX 135  0    semenos	.	po:pronome persoal enclítico is:polisílabo P3 / P6 pronominal reflexivo P3 / P6 + dativo P1 + dativo P4
SFX 135  0    semevos	.	po:pronome persoal enclítico is:polisílabo P3 / P6 pronominal reflexivo P3 / P6 + dativo P1 + dativo P5
SFX 135  0    semelles	.	po:pronome persoal enclítico is:polisílabo P3 / P6 pronominal reflexivo P3 / P6 + dativo P1 + dativo P6
SFX 135  0    seche	.	po:pronome persoal enclítico is:polisílabo P3 / P6 pronominal reflexivo P3 / P6 + dativo P2
SFX 135  0    secheme	.	po:pronome persoal enclítico is:polisílabo P3 / P6 pronominal reflexivo P3 / P6 + dativo P2 + dativo P3
SFX 135  0    sechelle	.	po:pronome persoal enclítico is:polisílabo P3 / P6 pronominal reflexivo P3 / P6 + dativo P2 + dativo P3
SFX 135  0    sechenos	.	po:pronome persoal enclítico is:polisílabo P3 / P6 pronominal reflexivo P3 / P6 + dativo P2 + dativo P4
SFX 135  0    sechevos	.	po:pronome persoal enclítico is:polisílabo P3 / P6 pronominal reflexivo P3 / P6 + dativo P2 + dativo P5
SFX 135  0    sechelles	.	po:pronome persoal enclítico is:polisílabo P3 / P6 pronominal reflexivo P3 / P6 + dativo P2 + dativo P6
SFX 135  0    selle	.	po:pronome persoal enclítico is:polisílabo P3 / P6 pronominal reflexivo P3 / P6 + dativo P3
SFX 135  0    sellenos	.	po:pronome persoal enclítico is:polisílabo P3 / P6 pronominal reflexivo P3 / P6 + dativo P3 + dativo P4
SFX 135  0    sellevos	.	po:pronome persoal enclítico is:polisílabo P3 / P6 pronominal reflexivo P3 / P6 + dativo P3 + dativo P5
SFX 135  0    senos	.	po:pronome persoal enclítico is:polisílabo P3 / P6 pronominal reflexivo P3 / P6 + dativo P4
SFX 135  0    senoslle	.	po:pronome persoal enclítico is:polisílabo P3 / P6 pronominal reflexivo P3 / P6 + dativo P4 + dativo P3
SFX 135  0    senosvos	.	po:pronome persoal enclítico is:polisílabo P3 / P6 pronominal reflexivo P3 / P6 + dativo P4 + dativo P5
SFX 135  0    senoslles	.	po:pronome persoal enclítico is:polisílabo P3 / P6 pronominal reflexivo P3 / P6 + dativo P4 + dativo P6
SFX 135  0    sevos	.	po:pronome persoal enclítico is:polisílabo P3 / P6 pronominal reflexivo P3 / P6 + dativo P5
SFX 135  0    sevoslle	.	po:pronome persoal enclítico is:polisílabo P3 / P6 pronominal reflexivo P3 / P6 + dativo P5 + dativo P3
SFX 135  0    sevosnos	.	po:pronome persoal enclítico is:polisílabo P3 / P6 pronominal reflexivo P3 / P6 + dativo P5 + dativo P4
SFX 135  0    sevoslles	.	po:pronome persoal enclítico is:polisílabo P3 / P6 pronominal reflexivo P3 / P6 + dativo P5 + dativo P6
SFX 135  0    selles	.	po:pronome persoal enclítico is:polisílabo P3 / P6 pronominal reflexivo P3 / P6 + dativo P6
SFX 135  0    sellesnos	.	po:pronome persoal enclítico is:polisílabo P3 / P6 pronominal reflexivo P3 / P6 + dativo P6 + dativo P4
SFX 135  0    sellesvos	.	po:pronome persoal enclítico is:polisílabo P3 / P6 pronominal reflexivo P3 / P6 + dativo P6 + dativo P5

#  <enclítico monosílabo> reflexivo P4
SFX 136  Y    3    #PRON
SFX 136  s    nos    mos	.	po:pronome persoal enclítico is:monosílabo P4 pronominal reflexivo P4
SFX 136  0    nos    [^o]s	.	po:pronome persoal enclítico is:monosílabo P4 pronominal reflexivo P4
SFX 136  0    nos    [^s]	.	po:pronome persoal enclítico is:monosílabo P4 pronominal reflexivo P4

# <enclítico polisílabo> reflexivo P4 + dativo
SFX 137  Y    32
SFX 137  0    menos	.	po:pronome persoal enclítico is:polisílabo P4 pronominal dativo P1 + reflexivo P4
SFX 137  0    chemenos	.	po:pronome persoal enclítico is:polisílabo P4 pronominal dativo P2 + dativo P1 + reflexivo P4
SFX 137  0    chellenos	.	po:pronome persoal enclítico is:polisílabo P4 pronominal dativo P2 + dativo P3 + reflexivo P4
SFX 137  0    chenos	.	po:pronome persoal enclítico is:polisílabo P4 pronominal dativo P2 + reflexivo P4
SFX 137  0    chenoslle	.	po:pronome persoal enclítico is:polisílabo P4 pronominal dativo P2 + reflexivo P4 + dativo P3
SFX 137  0    chenosvos	.	po:pronome persoal enclítico is:polisílabo P4 pronominal dativo P2 + reflexivo P4 + dativo P5 
SFX 137  0    chenoslles	.	po:pronome persoal enclítico is:polisílabo P4 pronominal dativo P2 + reflexivo P4 + dativo P6 
SFX 137  0    chevosnos	.	po:pronome persoal enclítico is:polisílabo P4 pronominal dativo P2 + dativo P5 + reflexivo P4
SFX 137  0    chellesnos	.	po:pronome persoal enclítico is:polisílabo P4 pronominal dativo P2 + dativo P6 + reflexivo P4
SFX 137  s    noslle    mos	.	po:pronome persoal enclítico is:polisílabo P4 pronominal reflexivo P4 + dativo P3
SFX 137  s    nosvos    mos	.	po:pronome persoal enclítico is:polisílabo P4 pronominal reflexivo P4 + dativo P5 
SFX 137  s    nosvoslle    mos	.	po:pronome persoal enclítico is:polisílabo P4 pronominal reflexivo P4 + dativo P5 + dativo P3
SFX 137  s    nosvoslles    mos	.	po:pronome persoal enclítico is:polisílabo P4 pronominal reflexivo P4 + dativo P5 + dativo P6
SFX 137  s    noslles    mos	.	po:pronome persoal enclítico is:polisílabo P4 pronominal reflexivo P4 + dativo P6
SFX 137  s    nosllesvos    mos	.	po:pronome persoal enclítico is:polisílabo P4 pronominal reflexivo P4 + dativo P6 + dativo P5
SFX 137  0    noslle    [^o]s	.	po:pronome persoal enclítico is:polisílabo P4 pronominal reflexivo P4 + dativo P3
SFX 137  0    nosvos    [^o]s	.	po:pronome persoal enclítico is:polisílabo P4 pronominal reflexivo P4 + dativo P5
SFX 137  0    nosvoslle    [^o]s	.	po:pronome persoal enclítico is:polisílabo P4 pronominal reflexivo P4 + dativo P5 + dativo P3
SFX 137  0    nosvoslles    [^o]s	.	po:pronome persoal enclítico is:polisílabo P4 pronominal reflexivo P4 + dativo P5 + dativo P6
SFX 137  0    noslles    [^o]s	.	po:pronome persoal enclítico is:polisílabo P4 pronominal reflexivo P4 + dativo P6
SFX 137  0    nosllesvos    [^o]s	.	po:pronome persoal enclítico is:polisílabo P4 pronominal reflexivo P4 + dativo P6 + dativo P5
SFX 137  0    noslle    [^s]	.	po:pronome persoal enclítico is:polisílabo P4 pronominal reflexivo P4 + dativo P3
SFX 137  0    nosvos    [^s]	.	po:pronome persoal enclítico is:polisílabo P4 pronominal reflexivo P4 + dativo P5
SFX 137  0    nosvoslle    [^s]	.	po:pronome persoal enclítico is:polisílabo P4 pronominal reflexivo P4 + dativo P5 + dativo P3
SFX 137  0    nosvoslles    [^s]	.	po:pronome persoal enclítico is:polisílabo P4 pronominal reflexivo P4 + dativo P5 + dativo P6
SFX 137  0    noslles    [^s]	.	po:pronome persoal enclítico is:polisílabo P4 pronominal reflexivo P4 + dativo P6
SFX 137  0    nosllesvos    [^s]	.	po:pronome persoal enclítico is:polisílabo P4 pronominal reflexivo P4 + dativo P6 + dativo P5
SFX 137  0    vosnos	.	po:pronome persoal enclítico is:polisílabo P4 pronominal dativo P5 + reflexivo P4
SFX 137  0    vosnoslle	.	po:pronome persoal enclítico is:polisílabo P4 pronominal dativo P5 + reflexivo P4 + dativo P3
SFX 137  0    vosnoslles	.	po:pronome persoal enclítico is:polisílabo P4 pronominal dativo P5 + reflexivo P4 + dativo P6
SFX 137  0    vosllesnos	.	po:pronome persoal enclítico is:polisílabo P4 pronominal dativo P5 + dativo P6 + reflexivo P4
SFX 137  0    llesnos	.	po:pronome persoal enclítico is:polisílabo P4 pronominal dativo P6 + reflexivo P4

#  <enclítico monosílabo> reflexivo P5
SFX 138  Y    1    #PRON
SFX 138  0    vos	.	po:pronome persoal enclítico is:monosílabo P5 pronominal reflexivo P5


# <enclítico polisílabo> reflexivo P5 + dativo [ + dativo]
SFX 139  Y    34
SFX 139  0    mellevos	.	po:pronome persoal enclítico is:polisílabo P5 pronominal dativo P1 + dativo P3 + reflexivo P5
SFX 139  0    mevos	.	po:pronome persoal enclítico is:polisílabo P5 pronominal dativo P1 + reflexivo P5
SFX 139  0    mevoslle	.	po:pronome persoal enclítico is:polisílabo P5 pronominal dativo P1 + reflexivo P5 + dativo P3
SFX 139  0    mevoslles	.	po:pronome persoal enclítico is:polisílabo P5 pronominal dativo P1 + reflexivo P5 + dativo P6
SFX 139  0    mellesvos	.	po:pronome persoal enclítico is:polisílabo P5 pronominal dativo P1 + dativo P6 + reflexivo P5
SFX 139  0    chemevos	.	po:pronome persoal enclítico is:polisílabo P5 pronominal dativo P2 + dativo P1 + reflexivo P5
SFX 139  0    chellevos	.	po:pronome persoal enclítico is:polisílabo P5 pronominal dativo P2 + dativo P3 + reflexivo P5
SFX 139  0    chenosvos	.	po:pronome persoal enclítico is:polisílabo P5 pronominal dativo P2 + dativo P4 + reflexivo P5 
SFX 139  0    chevos	.	po:pronome persoal enclítico is:polisílabo P5 pronominal dativo P2 + reflexivo P5
SFX 139  0    chevoslle	.	po:pronome persoal enclítico is:polisílabo P5 pronominal dativo P2 + reflexivo P5 + dativo P3
SFX 139  0    chevosnos	.	po:pronome persoal enclítico is:polisílabo P5 pronominal dativo P2 + reflexivo P5 + dativo P4
SFX 139  0    chevoslles	.	po:pronome persoal enclítico is:polisílabo P5 pronominal dativo P2 + reflexivo P5 + dativo P6
SFX 139  0    chellesvos	.	po:pronome persoal enclítico is:polisílabo P5 pronominal dativo P2 + dativo P6 + reflexivo P5
SFX 139  0    llevos	.	po:pronome persoal enclítico is:polisílabo P5 pronominal dativo P3 + reflexivo P5
SFX 139  s    nosvos    mos	.	po:pronome persoal enclítico is:polisílabo P5 pronominal dativo P4 + reflexivo P5 
SFX 139  s    nosvoslle    mos	.	po:pronome persoal enclítico is:polisílabo P5 pronominal dativo P4 + reflexivo P5 + dativo P3
SFX 139  s    nosvoslles    mos	.	po:pronome persoal enclítico is:polisílabo P5 pronominal dativo P4 + reflexivo P5 + dativo P6
SFX 139  s    nosllesvos    mos	.	po:pronome persoal enclítico is:polisílabo P5 pronominal dativo P4 + dativo P6 + reflexivo P5
SFX 139  0    nosvos    [^o]s	.	po:pronome persoal enclítico is:polisílabo P5 pronominal dativo P4 + reflexivo P5
SFX 139  0    nosvoslle    [^o]s	.	po:pronome persoal enclítico is:polisílabo P5 pronominal dativo P4 + reflexivo P5 + dativo P3
SFX 139  0    nosvoslles    [^o]s	.	po:pronome persoal enclítico is:polisílabo P5 pronominal dativo P4 + reflexivo P5 + dativo P6
SFX 139  0    nosllesvos    [^o]s	.	po:pronome persoal enclítico is:polisílabo P5 pronominal dativo P4 + dativo P6 + reflexivo P5
SFX 139  0    nosvos    [^s]	.	po:pronome persoal enclítico is:polisílabo P5 pronominal dativo P4 + reflexivo P5
SFX 139  0    nosvoslle    [^s]	.	po:pronome persoal enclítico is:polisílabo P5 pronominal dativo P4 + reflexivo P5 + dativo P3
SFX 139  0    nosvoslles    [^s]	.	po:pronome persoal enclítico is:polisílabo P5 pronominal dativo P4 + reflexivo P5 + dativo P6
SFX 139  0    nosllesvos    [^s]	.	po:pronome persoal enclítico is:polisílabo P5 pronominal dativo P4 + dativo P6 + reflexivo P5
SFX 139  0    voslle	.	po:pronome persoal enclítico is:polisílabo P5 pronominal reflexivo P5 + dativo P3
SFX 139  0    vosllenos	.	po:pronome persoal enclítico is:polisílabo P5 pronominal reflexivo P5 + dativo P3 + dativo P4
SFX 139  0    vosnos	.	po:pronome persoal enclítico is:polisílabo P5 pronominal reflexivo P5 + dativo P4
SFX 139  0    vosnoslle	.	po:pronome persoal enclítico is:polisílabo P5 pronominal reflexivo P5 + dativo P4 + dativo P3
SFX 139  0    vosnoslles	.	po:pronome persoal enclítico is:polisílabo P5 pronominal reflexivo P5 + dativo P4 + dativo P6
SFX 139  0    voslles	.	po:pronome persoal enclítico is:polisílabo P5 pronominal reflexivo P5 + dativo P3
SFX 139  0    vosllesnos	.	po:pronome persoal enclítico is:polisílabo P5 pronominal reflexivo P5 + dativo P6 + dativo P4
SFX 139  0    llesvos	.	po:pronome persoal enclítico is:polisílabo P5 pronominal dativo P6 + reflexivo P5




# Primeira conxugación 
# 3 paradigmas segundo a clasificación da súa construción (t / i / pr)

# Verbos da C-I en construción transitiva / pasiva reflexa / impersoal

# C-I transitiva
# o sufixo 200 usa a alomorfo con acento gráfico na raíz na maior parte dos casos:
# Ex: abacelar/200,201 # transitiva arrizotónico VOLG: t
# abacélar/666,202 # transitiva rizotónico
# e a alomorfo con acento gráfico na raíz cos lemas: 
# abruar (t), acentuar (t pr), acuar (t), adecuar (t pr), adiar (t), adobiar (t pr), afiar (t), 
# afuar (t), agoniar (t pr), aliar (t pr), amnistiar (t), ampliar (t), amuar (t i pr), ansiar (t), 
# arrefriar (t i pr), arreluar (t pr), arrepiar (t i pr), arriar (t), asubiar (i t), ataviar (t pr), 
# atenuar (t), atuar (t), augar (t pr), avaliar (t), avariar (t pr), aviar (t pr), azuar (t), 
# charruar (t), conceptuar (t), confiar (t i pr), continuar (t i), contrariar (t pr), criar (t pr), 
# decruar (t), desafiar (t pr), desagoniar (t pr), desamuar (t pr), desataviar (t pr), 
# desenfastiar (t), desenfiar (t), deshabituar (t pr), desliar (t), desviar (t pr), desvirtuar (t), 
# efectuar (t), enfastiar (t pr), enfiar (t), enriar (t), enviar (t pr), escuar (t pr), esfiar (t), 
# esgrafiar (t), espiar (t), estriar (t), evacuar (t i), exceptuar (t), expiar (t), extenuar (t), 
# extraviar (t pr), fiar (t pr), graduar (t pr), guiar (t pr i), habituar (t pr), infatuar (t pr), 
# insinuar (t pr), inventariar (t), liar (t pr), licuar (t pr), malcriar (t), maquiar (t), oblicuar (t i), 
# perpetuar (t pr), preceptuar (t), puntuar (t i), radioguiar (t), recriar (t), recruar (t i pr), 
# recuar (i t), reenviar (t), rumiar (t i), situar (t pr), tatuar (t pr), teleguiar (t), tosquiar (t), 
# usufrutuar (t), variar (t i), vixiar (t), acainzar (t), afiuzar (t), arrepuiñar (t i pr), arruinar (t pr), 
# auñar (t i), avaiñar (t), axuizar (t), cainzar (t), desafiuzar (t), desembaular (t), desenraizar (t), 
# desenvaiñar (t), desmiudar (t), desmiuzar (t), embaular (t), envaiñar (t), enxuizar (t), 
# esmiuzar (t), europeizar (t pr), hebraizar (t i pr), homoxeneizar (t) e saudar (t)
# Ex: abruar/201 # transitiva arrizotónico VOLG: t
# abrúar/666,200,202 # transitiva rizotónico
SFX 200  Y    22   # C-I transitiva [P1, P2, P3, P6 presente e P1 / P3, P2, P6 subxuntivo presente]
SFX 200  ar    o    ar	.	ds:presente P1
SFX 200  r    s    ar	.	ds:presente P2
SFX 200  ar    a    ar	.	ds:presente P3 / imperativo P2
SFX 200  r    n    ar	.	ds:presente P6
SFX 200  ar    e    [^cgzu]ar	.	ds:subxuntivo presente P1 / P3
SFX 200  car    que    car	.	ds:subxuntivo presente P1 / P3
SFX 200  ar    ue    gar	.	ds:subxuntivo presente P1 / P3
SFX 200  zar    ce    zar	.	ds:subxuntivo presente P1 / P3
SFX 200  uar    üe    guar	.	ds:subxuntivo presente P1 / P3
SFX 200  ar    e    [^g]uar	.	ds:subxuntivo presente P1 / P3
SFX 200  ar    es    [^cgzu]ar	.	ds:subxuntivo presente P2
SFX 200  car    ques    car	.	ds:subxuntivo presente P2
SFX 200  ar    ues    gar	.	ds:subxuntivo presente P2
SFX 200  zar    ces    zar	.	ds:subxuntivo presente P2
SFX 200  uar    ües    guar	.	ds:subxuntivo presente P2
SFX 200  ar    es    [^g]uar	.	ds:subxuntivo presente P2
SFX 200  ar    en    [^cgzu]ar	.	ds:subxuntivo presente P6
SFX 200  car    quen    car	.	ds:subxuntivo presente P6
SFX 200  ar    uen    gar	.	ds:subxuntivo presente P6
SFX 200  zar    cen    zar	.	ds:subxuntivo presente P6
SFX 200  uar    üen    guar	.	ds:subxuntivo presente P6
SFX 200  ar    en    [^g]uar	.	ds:subxuntivo presente P6

# C-I  transitiva con alomorfo con acento gráfico na raíz
SFX 201  Y    110    # C-I  transitiva con alomorfo con acento gráfico na raíz
SFX 201  r    ndo    ar	.	ds:xerundio
SFX 201  ar    ándo/666,100,114,115    ar	.	ds:xerundio + enclítico
SFX 201  r    do/10,14    ar	.	ds:participio
SFX 201  r    r/100,114    ar	.	ds:infinitivo / subxuntivo futuro P1 / P3  + enclítico monosílabo
SFX 201  ar    ár/666,115    ar	.	ds:infinitivo / subxuntivo futuro P1 / P3  + enclítico polisílabo
SFX 201  r    mos    ar	.	ds:presente P4 / pretérito P4
SFX 201  ar    ámos/666,100,116,117    ar	.	ds:presente P4 / pretérito P4 + enclítico
SFX 201  r    des    ar	.	ds:presente P5
SFX 201  ar    ádes/666,100,118,119    ar	.	ds:presente P5 + enclítico
SFX 201  r    ba    ar	.	ds:copretérito P1 / P3
SFX 201  ar    ába/666,100,110,111,114,115    ar	.	ds:copretérito P1 / P3 + enclítico
SFX 201  r    bas    ar	.	ds:copretérito P2
SFX 201  ar    ábas/666,100,112,113    ar	.	ds:copretérito P2 + enclítico
SFX 201  r    bamos    ar	.	ds:copretérito P4
SFX 201  r    bámos/666,100,116,117    ar	.	ds:copretérito P4 + enclítico
SFX 201  r    bades    ar	.	ds:copretérito P5
SFX 201  r    bádes/666,100,118,119    ar	.	ds:copretérito P5 + enclítico
SFX 201  r    ban    ar	.	ds:copretérito P6
SFX 201  ar    ában/666,100,114,115    ar	.	ds:copretérito P6 + enclítico
SFX 201  ar    ei/101,110    [^cgzu]ar	.	ds:pretérito P1 [ + acusativo P3 tras ditongo decrecente / + enclítico monosílabo]
SFX 201  ar    éi/666,111    [^cgzu]ar	.	ds:pretérito P1 + enclítico polisílabo
SFX 201  car    quei/101,110    car	.	ds:pretérito P1 [ + acusativo P3 tras ditongo decrecente / + enclítico monosílabo]
SFX 201  car    quéi/666,111    car	.	ds:pretérito P1 + enclítico polisílabo
SFX 201  ar    uei/101,110    gar	.	ds:pretérito P1 [ + acusativo P3 tras ditongo decrecente / + enclítico monosílabo]
SFX 201  ar    uéi/666,111    gar	.	ds:pretérito P1 + enclítico polisílabo
SFX 201  zar    cei/101,110    zar	.	ds:pretérito P1 [ + acusativo P3 tras ditongo decrecente / + enclítico monosílabo]
SFX 201  zar    céi/666,111    zar	.	ds:pretérito P1 + enclítico polisílabo
SFX 201  uar    uei/101,110    [^g]uar	.	ds:pretérito P1 [ + enclítico monosílabo]
SFX 201  uar    uéi/666,111    [^g]uar	.	ds:pretérito P1 + enclítico polisílabo
SFX 201  uar    üei/101,110    guar	.	ds:pretérito P1 [ + acusativo P3 tras ditongo decrecente / + enclítico monosílabo]
SFX 201  uar    üéi/666,111    guar	.	ds:pretérito P1 + enclítico polisílabo
SFX 201  r    ches    ar	.	ds:pretérito P2 
SFX 201  ar    áches/666,100,112,113    ar	.	ds:pretérito P2 + enclítico
SFX 201  ar    ou/101,114    ar	.	ds:pretérito P3 [ + enclítico monosílabo]
SFX 201  ar    óu/666,115    ar	.	ds:pretérito P3 + enclítico polisílabo
SFX 201  r    stes    ar	.	ds:pretérito P5
SFX 201  ar    ástes/666,100,118,119    ar	.	ds:pretérito P5 + enclítico
SFX 201  0    on    ar	.	ds:pretérito P6
SFX 201  ar    áron/666,100,114,115    ar	.	ds:pretérito P6 + enclítico
SFX 201  0    a    ar	.	ds:antepretérito P1 / P3
SFX 201  ar    ára/666,100,110,111,114,115    ar	.	ds:antepretérito P1 / P3 + enclítico
SFX 201  0    as    ar	.	ds:antepretérito P2
SFX 201  ar    áras/666,100,112,113    ar	.	ds:antepretérito P2 + enclítico
SFX 201  0    amos    ar	.	ds:antepretérito P4
SFX 201  0    ámos/666,100,116,117    ar	.	ds:antepretérito P4 + enclítico
SFX 201  0    ades    ar	.	ds:antepretérito P5
SFX 201  0    ádes/666,100,118,119    ar	.	ds:antepretérito P5 + enclítico
SFX 201  0    an    ar	.	ds:antepretérito P6
SFX 201  ar    áran/666,100,114,115    ar	.	ds:antepretérito P6 + enclítico
SFX 201  0    ei/101,110    ar	.	ds:futuro P1 [ + acusativo P3 tras ditongo decrecente / + enclítico monosílabo]
SFX 201  0    éi/666,111    ar	.	ds:futuro P1 + enclítico polisílabo
SFX 201  0    as/666,100,112    ar	.	ds:futuro P2 + enclítico monosílabo
SFX 201  0    ás/113    ar	.	ds:futuro P2  [ + enclítico polisílabo]
SFX 201  0    a/666,100,114    ar	.	ds:futuro P3 + enclítico monosílabo
SFX 201  0    á/115    ar	.	ds:futuro P3 [ +enclítico polisílabo]
SFX 201  0    emos    ar	.	ds:futuro P4
SFX 201  0    émos/666,100,116,117    ar	.	ds:futuro P4 + enclítico
SFX 201  0    edes    ar	.	ds:futuro P5
SFX 201  0    édes/666,100,118,119    ar	.	ds:futuro P5 + enclítico
SFX 201  0    an/666,100,114    ar	.	ds:futuro P6 + enclítico monosílabo
SFX 201  0    án/115    ar	.	ds:futuro P6 [ +enclítico polisílabo]
SFX 201  0    ía/100,110,111,114,115    ar	.	ds:pospretérito P1 / P3  [ + enclítico]
SFX 201  0    ías/100,112,113    ar	.	ds:pospretérito P2  [ + enclítico]
SFX 201  0    iamos    ar	.	ds:pospretérito P4
SFX 201  0    iámos/666,100,116,117    ar	.	ds:pospretérito P4 + enclítico
SFX 201  0    iades    ar	.	ds:pospretérito P5
SFX 201  0    iádes/666,100,118,119    ar	.	ds:pospretérito P5 + enclítico
SFX 201  0    ían/100,114,115    ar	.	ds:pospretérito P6  [ + enclítico]
SFX 201  ar    emos    [^cgzu]ar	.	ds:subxuntivo presente P4 
SFX 201  ar    émos/666,100,116,117    [^cgzu]ar	.	ds:subxuntivo presente P4 + enclítico
SFX 201  car    quemos    car	.	ds:subxuntivo presente P4
SFX 201  car    quémos/666,100,116,117    car	.	ds:subxuntivo presente P4 + enclítico
SFX 201  ar    uemos    gar	.	ds:subxuntivo presente P4
SFX 201  ar    uémos/666,100,116,117    gar	.	ds:subxuntivo presente P4 + enclítico
SFX 201  zar    cemos    zar	.	ds:subxuntivo presente P4
SFX 201  zar    cémos/666,100,116,117    zar	.	ds:subxuntivo presente P4 + enclítico
SFX 201  uar    üemos    guar	.	ds:subxuntivo presente P4
SFX 201  uar    üémos/666,100,116,117    guar	.	ds:subxuntivo presente P4 + enclítico
SFX 201  ar    emos    [^g]uar	.	ds:subxuntivo presente P4
SFX 201  ar    émos/666,100,116,117    [^g]uar	.	ds:subxuntivo presente P4 + enclítico
SFX 201  ar    edes    [^cgzu]ar	.	ds:subxuntivo presente P5
SFX 201  ar    édes/666,100,118,119    [^cgzu]ar	.	ds:subxuntivo presente P5 + enclítico
SFX 201  car    quedes    car	.	ds:subxuntivo presente P5
SFX 201  car    quédes/666,100,118,119    car	.	ds:subxuntivo presente P5 + enclítico
SFX 201  ar    uedes    gar	.	ds:subxuntivo presente P5
SFX 201  ar    uédes/666,100,118,119    gar	.	ds:subxuntivo presente P5 + enclítico
SFX 201  zar    cedes    zar	.	ds:subxuntivo presente P5
SFX 201  zar    cédes/666,100,118,119    zar	.	ds:subxuntivo presente P5 + enclítico
SFX 201  uar    üedes    guar	.	ds:subxuntivo presente P5
SFX 201  uar    üédes/666,100,118,119    guar	.	ds:subxuntivo presente P5 + enclítico
SFX 201  ar    edes    [^g]uar	.	ds:subxuntivo presente P5
SFX 201  ar    édes/666,100,118,119    [^g]uar	.	ds:subxuntivo presente P5 + enclítico
SFX 201  r    se    ar	.	ds:subxuntivo pretérito P1 / P3
SFX 201  ar    áse/666,100,110,111,114,115    ar	.	ds:subxuntivo pretérito P1 / P3 + enclítico
SFX 201  r    ses    ar	.	ds:subxuntivo pretérito P2
SFX 201  ar    áses/666,100,112,113    ar	.	ds:subxuntivo pretérito P2 + enclítico
SFX 201  ar    ásemos/100,116,117    ar	.	ds:subxuntivo pretérito P4 [ + enclítico]
SFX 201  ar    ásedes/100,118,119    ar	.	ds:subxuntivo pretérito P5 [ + enclítico]
SFX 201  r    sen    ar	.	ds:subxuntivo pretérito P6
SFX 201  ar    ásen/666,100,114,115    ar	.	ds:subxuntivo pretérito P6 + enclítico
SFX 201  0    es    ar	.	ds:infinitivo / subxuntivo futuro P2
SFX 201  ar    áres/666,100,112,113    ar	.	ds:infinitivo / subxuntivo futuro P2 + enclítico
SFX 201  0    mos    ar	.	ds:infinitivo / subxuntivo futuro P4
SFX 201  ar    ármos/666,100,116,117    ar	.	ds:infinitivo / subxuntivo futuro P4 + enclítico
SFX 201  0    des    ar	.	ds:infinitivo / subxuntivo futuro P5
SFX 201  ar    árdes/666,100,118,119    ar	.	ds:infinitivo / subxuntivo futuro P5 + enclítico
SFX 201  0    en    ar	.	ds:infinitivo P6
SFX 201  ar    áren/666,100,114,115    ar	.	ds:infinitivo P6 + enclítico 
SFX 201  r    de    ar	.	ds:imperativo P5
SFX 201  ar    áde/666,100,118,119    ar	.	ds:imperativo P5 + enclítico

 # C-I  transitiva con alomorfo con acento gráfico na raíz
SFX 202  Y    22    # C-I  transitiva con alomorfo con acento gráfico na raíz  [P1, P2, P3, P6 presente e P1 / P3, P2, P6 subxuntivo presente]
SFX 202  ar    o/666,100,110,111    ar	.	ds:presente P1 + enclítico
SFX 202  r    s/666,100,112,113    ar	.	ds:presente P2 + enclítico
SFX 202  ar    a/666,100,114,115    ar	.	ds:presente P3 / imperativo P2 + enclítico
SFX 202  ar    an/666,100,114,115    ar	.	ds:presente P6 + enclítico
SFX 202  ar    e/666,100,110,111,114,115    [^cgzu]ar	.	ds:subxuntivo presente P1 / P3 + enclítico
SFX 202  car    que/666,100,110,111,114,115    car	.	ds:subxuntivo presente P1 / P3 + enclítico
SFX 202  ar    ue/666,100,110,111,114,115    gar	.	ds:subxuntivo presente P1 / P3 + enclítico
SFX 202  zar    ce/666,100,110,111,114,115    zar	.	ds:subxuntivo presente P1 / P3 + enclítico
SFX 202  uar    üe/666,100,110,111,114,115    guar	.	ds:subxuntivo presente P1 / P3 + enclítico
SFX 202  ar    e/666,100,110,111,114,115   [^g]uar	.	ds:subxuntivo presente P1 / P3 + enclítico
SFX 202  ar    es/666,100,112,113    [^cgzu]ar	.	ds:subxuntivo presente P2 + enclítico
SFX 202  car    ques/666,100,112,113    car	.	ds:subxuntivo presente P2 + enclítico
SFX 202  ar    ues/666,100,112,113    gar	.	ds:subxuntivo presente P2 + enclítico
SFX 202  zar    ces/666,100,112,113    zar	.	ds:subxuntivo presente P2 + enclítico
SFX 202  uar    ües/666,100,112,113    guar	.	ds:subxuntivo presente P2 + enclítico
SFX 202  ar    es/666,100,112,113    [^g]uar	.	ds:subxuntivo presente P2 + enclítico
SFX 202  ar    en/666,100,114,115    [^cgzu]ar	.	ds:subxuntivo presente P6 + enclítico
SFX 202  car    quen/666,100,114,115    car	.	ds:subxuntivo presente P6 + enclítico
SFX 202  ar    uen/666,100,114,115    gar	.	ds:subxuntivo presente P6 + enclítico
SFX 202  zar    cen/666,100,114,1155    zar	.	ds:subxuntivo presente P6 + enclítico
SFX 202  uar    üen/666,100,114,115    guar	.	ds:subxuntivo presente P6 + enclítico
SFX 202  ar    en/666,100,114,115    [^g]uar	.	ds:subxuntivo presente P6 + enclítico

#Conxugación irregular transitiva de dar e estar
SFX 205  Y    148    #Conxugación irregular transitiva de estar e dar
SFX 205  r    r/100,114    ar	.	ds:infinitivo P1 e P3  + enclítico monosílabo
SFX 205  ar    ár/666,115    ar	.	ds:infinitivo  + enclítico polisílabo
SFX 205  r    ndo    ar	.	ds:xerundio
SFX 205  ar    ándo/666,100,114,115    ar	.	ds:xerundio + enclítico
SFX 205  r    do/10,14    ar	.	ds:participio
SFX 205  ar    ou/101,110    ar	.	ds:presente P1 [ + acusativo P3 tras ditongo decrecente / + enclítico monosílabo]
SFX 205  ar    óu/666,111    ar	.	ds:presente P1 + enclítico polisílabo
SFX 205  ar    ás/100,112,113    ar	.	ds:presente P2 [ + enclítico]
SFX 205  ar    á/100,114,115    dar	.	ds:presente P3 / imperativo P2 [ + enclítico]
SFX 205  ar    á/115    tar	.	ds:presente P3 / imperativo P2 [ + enclítico polisílabo]
SFX 205  ar    a/666,100,114    tar	.	ds:presente P3 / imperativo P2 + enclítico monosílabo
SFX 205  r    mos    ar	.	ds:presente P4
SFX 205  ar    ámos/666,100,116,117    ar	.	ds:presente P4 + enclítico
SFX 205  r    des    ar	.	ds:presente P5
SFX 205  ar    ádes/666,100,118,119    ar	.	ds:presente P5 + enclítico
SFX 205  r    n/100,114    dar	.	ds:presente P6 [ + enclítico monosílabo]
SFX 205  ar    án/666,115    dar	.	ds:presente P6 + enclítico polisílabo
SFX 205  r    n/666,100,114    tar	.	ds:presente P6 + enclítico monosílabo
SFX 205  ar    án/115    tar	.	ds:presente P6 [ + enclítico polisílabo]
SFX 205  r    ba    ar	.	ds:copretérito P1 e P3
SFX 205  ar    ába/666,100,110,111,114,115    ar	.	ds:copretérito P1 e P3 + enclítico
SFX 205  r    bas    ar	.	ds:copretérito P2
SFX 205  ar    ábas/666,100,112,113    ar	.	ds:copretérito P2 + enclítico
SFX 205  r    bamos    ar	.	ds:copretérito P4
SFX 205  r    bámos/666,100,116,117    ar	.	ds:copretérito P4 + enclítico
SFX 205  r    bades    ar	.	ds:copretérito P5
SFX 205  r    bádes/666,100,118,119    ar	.	ds:copretérito P5 + enclítico
SFX 205  r    ban    ar	.	ds:copretérito P6
SFX 205  ar    ában/666,100,114,115    ar	.	ds:copretérito P6 + enclítico
SFX 205  ar    iven    tar	.	ds:pretérito P1
SFX 205  ar    íven/666,100,110,111    tar	.	ds:pretérito P1 + enclítico
SFX 205  ar    ei/101,110    dar	.	ds:pretérito P1 [ + enclítico monosílabo]
SFX 205  ar    éi/666,111    dar	.	ds:pretérito P1 + enclítico polisílabo
SFX 205  ar    iveches    tar	.	ds:pretérito P2
SFX 205  ar    ivéches/666,100,112,113    tar	.	ds:pretérito P2 + enclítico
SFX 205  ar    eches    dar	.	ds:pretérito P2
SFX 205  ar    éches/666,100,112,113    dar	.	ds:pretérito P2 + enclítico
SFX 205  ar    ivo    tar	.	ds:pretérito P3
SFX 205  ar    ívo/666,100,114,115    tar	.	ds:pretérito P3 + enclítico
SFX 205  ar    eu/101,114    dar	.	ds:pretérito P3 [ + acusativo P3 tras ditongo decrecente / + enclítico monosílabo]
SFX 205  ar    éu/666,115    dar	.	ds:pretérito P3 + enclítico polisilábico
SFX 205  ar    ivemos    tar	.	ds:pretérito P4
SFX 205  ar    ivémos/666,100,116,117    tar	.	ds:pretérito P4 + enclítico
SFX 205  ar    emos    dar	.	ds:pretérito P4
SFX 205  ar    émos/666,100,116,117    dar	.	ds:pretérito P4 + enclítico
SFX 205  ar    ivestes    tar	.	ds:pretérito P5
SFX 205  ar    ivéstes/666,100,118,119    tar	.	ds:pretérito P5 + enclítico
SFX 205  ar    estes    dar	.	ds:pretérito P5
SFX 205  ar    éstes/666,100,118,119    dar	.	ds:pretérito P5 + enclítico
SFX 205  ar    iveron    tar	.	ds:pretérito P6
SFX 205  ar    ivéron/666,100,114,115    tar	.	ds:pretérito P6 + enclítico
SFX 205  ar    eron    dar	.	ds:pretérito P6
SFX 205  ar    éron/666,100,114,115    dar	.	ds:pretérito P6 + enclítico
SFX 205  ar    ivera    tar	.	ds:antepretérito P1 / P3
SFX 205  ar    ivéra/666,100,110,111,114,115    tar	.	ds:antepretérito P1 / P3 + enclítico
SFX 205  ar    era    dar	.	ds:antepretérito P1 / P3
SFX 205  ar    éra/666,100,110,111,114,115    dar	.	ds:antepretérito P1 / P3 + enclítico
SFX 205  ar    iveras    tar	.	ds:antepretérito P2
SFX 205  ar    ivéras/666,100,112,113    tar	.	ds:antepretérito P2 + enclítico
SFX 205  ar    eras    dar	.	ds:antepretérito P2
SFX 205  ar    éras/666,100,112,113    dar	.	ds:antepretérito P2 + enclítico
SFX 205  ar    iveramos    tar	.	ds:antepretérito P4
SFX 205  ar    iverámos/666,100,116,117    tar	.	ds:antepretérito P4 + enclítico
SFX 205  ar    eramos    dar	.	ds:antepretérito P4
SFX 205  ar    erámos/666,100,116,117    dar	.	ds:antepretérito P4 + enclítico
SFX 205  ar    iverades    tar	.	ds:antepretérito P5
SFX 205  ar    iverádes/666,100,118,119    tar	.	ds:antepretérito P5 + enclítico
SFX 205  ar    erades    dar	.	ds:antepretérito P5
SFX 205  ar    erádes/666,100,112,113    dar	.	ds:antepretérito P5 + enclítico
SFX 205  ar    iveran    tar	.	ds:antepretérito P6
SFX 205  ar    ivéran/666,100,114,115    tar	.	ds:antepretérito P6 + enclítico
SFX 205  ar    eran    dar	.	ds:antepretérito P6
SFX 205  ar    éran/666,100,114,115    dar	.	ds:antepretérito P6 + enclítico
SFX 205  0    ei/101,110    ar	.	ds:futuro P1 [ + acusativo P3 tras ditongo decrecente / + enclítico monosílabo]
SFX 205  0    éi/666,111    ar	.	ds:futuro P1 + enclítico polisílabo
SFX 205  0    ás/113    ar	.	ds:futuro P2 [ + enclítico polisílabo]
SFX 205  0    as/666,100,112    ar	.	ds:futuro P2 + enclítico monosílabo
SFX 205  0    á/115    ar	.	ds:futuro P3 [ + enclítico polisílabo]
SFX 205  0    a/666,100,114    ar	.	ds:futuro P3 + enclítico monosílabo
SFX 205  0    emos    ar	.	ds:futuro P4
SFX 205  0    émos/666,100,116,117    ar	.	ds:futuro P4 + enclítico
SFX 205  0    edes    ar	.	ds:futuro P5
SFX 205  0    édes/666,100,118,119    ar	.	ds:futuro P5 + enclítico
SFX 205  0    an/666,100,114	ds:futuro P6 + enclítico monosílabo
SFX 205  0    án/115    ar	.	ds:futuro P6 [ + enclítico polisílabo]
SFX 205  0    ía/100,110,111    ar	.	ds:pospretérito P1 / P3  [ + enclítico]
SFX 205  0    ías/100,112,113    ar	.	ds:pospretérito P2  [ + enclítico]
SFX 205  0    iamos    ar	.	ds:pospretérito P4
SFX 205  0    iámos/666,100,116,117    ar	.	ds:pospretérito P4  + enclítico
SFX 205  0    iades    ar	.	ds:pospretérito P5
SFX 205  0    iádes/666,100,118,119    ar	.	ds:pospretérito P5  + enclítico
SFX 205  0    ían/100,114,115    ar	.	ds:pospretérito P6  + enclítico
SFX 205  ar    ea    ar	.	ds:subxuntivo presente P1 / P3
SFX 205  ar    éa/666,100,110,111,114,115    ar	.	ds:subxuntivo presente P1 / P3 + clíticos
SFX 205  ar    eas    ar	.	ds:subxuntivo presente P2
SFX 205  ar    éas/666,100,112,113    ar	.	ds:subxuntivo presente P2 + clíticos
SFX 205  ar    eamos    ar	.	ds:subxuntivo presente P4
SFX 205  ar    eámos/666,100,116,117    ar	.	ds:subxuntivo presente P4 + clíticos
SFX 205  ar    eades    ar	.	ds:subxuntivo presente P5
SFX 205  ar    eádes/666,100,118,119    ar	.	ds:subxuntivo presente P5 + clíticos
SFX 205  ar    ean    ar	.	ds:subxuntivo presente P6
SFX 205  ar    éan/666,100,114,115    ar	.	ds:subxuntivo presente P6 + clíticos
SFX 205  ar    ivese    tar	.	ds:subxuntivo pretérito P1 / P3
SFX 205  ar    ivése/666,100,110,111,114,115    tar	.	ds:subxuntivo pretérito P1 / P3 + enclítico
SFX 205  ar    ese    dar	.	ds:subxuntivo pretérito P1 / P3
SFX 205  ar    ése/666,100,110,111,114,115    dar	.	ds:subxuntivo pretérito P1 / P3 + enclítico
SFX 205  ar    iveses    tar	.	ds:subxuntivo pretérito P2
SFX 205  ar    ivéses/666,100,112,113    tar	.	ds:subxuntivo pretérito P2 + enclítico
SFX 205  ar    eses    dar	.	ds:subxuntivo pretérito P2
SFX 205  ar    éses/666,100,112,113    dar	.	ds:subxuntivo pretérito P2 + enclítico
SFX 205  ar    ivésemos/100,116,117    tar	.	ds:subxuntivo pretérito P4 [ + enclítico]
SFX 205  ar    ésemos/100,116,117    dar	.	ds:subxuntivo pretérito P4 [ + enclítico]
SFX 205  ar    ivésedes/100,118,119    tar	.	ds:subxuntivo pretérito P5 [ + enclítico]
SFX 205  ar    ésedes/100,118,119    dar	.	ds:subxuntivo pretérito P5 [ + enclítico]
SFX 205  ar    ivesen    tar	.	ds:subxuntivo pretérito P6
SFX 205  ar    ivésen/666,100,114,115    tar	.	ds:subxuntivo pretérito P6 + enclítico
SFX 205  ar    esen    dar	.	ds:subxuntivo pretérito P6 + enclítico
SFX 205  ar    ésen/666,100,114,115    dar	.	ds:subxuntivo pretérito P6 + enclítico
SFX 205  ar    iver    tar	.	ds:subxuntivo futuro P1 / P3
SFX 205  ar    íver/666,100,110,111,114,115    tar	.	ds:subxuntivo futuro P1 / P3 + enclítico
SFX 205  ar    er    dar	.	ds:subxuntivo futuro P1 / P3
SFX 205  ar    ér/666,100,110,111,114,115    dar	.	ds:subxuntivo futuro P1 / P3 + enclítico
SFX 205  ar    iveres    tar	.	ds:subxuntivo futuro P2
SFX 205  ar    ivéres/666,100,112,113    tar	.	ds:subxuntivo futuro P2 + enclítico
SFX 205  ar    eres    dar	.	ds:subxuntivo futuro P2
SFX 205  ar    éres/666,100,112,113    dar	.	ds:subxuntivo futuro P2 + enclítico
SFX 205  ar    ivermos    tar	.	ds:subxuntivo futuro P4
SFX 205  ar    ivérmos/666,100,116,117    tar	.	ds:subxuntivo futuro P4 + enclítico
SFX 205  ar    ermos    dar	.	ds:subxuntivo futuro P4
SFX 205  ar    érmos/666,100,116,117    dar	.	ds:subxuntivo futuro P4 + enclítico
SFX 205  ar    iverdes    tar	.	ds:subxuntivo futuro P5
SFX 205  ar    ivérdes/666,100,118,119    tar	.	ds:subxuntivo futuro P5 + enclítico
SFX 205  ar    erdes    dar	.	ds:subxuntivo futuro P5
SFX 205  ar    érdes/666,100,118,119    dar	.	ds:subxuntivo futuro P5 + enclítico
SFX 205  ar    iveren    tar	.	ds:subxuntivo futuro P6
SFX 205  ar    ivéren/666,100,114,115    tar	.	ds:subxuntivo futuro P6 + enclítico
SFX 205  ar    eren     dar	.	ds:subxuntivo futuro P6
SFX 205  ar    éren/666,100,114,115    dar	.	ds:subxuntivo futuro P6 + enclítico
SFX 205  0    es    ar	.	ds:infinitivo P2
SFX 205  ar    áres/666,100,112,113    ar	.	ds:infinitivo P2 + enclítico
SFX 205  0    mos    ar	.	ds:infinitivo P4
SFX 205  ar    ármos/666,100,116,117    ar	.	ds:infinitivo P4 + enclítico
SFX 205  0    des    ar	.	ds:infinitivo P5
SFX 205  ar    árdes/666,100,118,119    ar	.	ds:infinitivo P5 + enclítico
SFX 205  0    en    ar	.	ds:infinitivo P6
SFX 205  ar    áren/666,100,114,115    ar	.	ds:infinitivo P6 + enclítico
SFX 205  r    de    ar	.	ds:imperativo P5
SFX 205  ar    áde/666,100,118,119    ar	.	ds:imperativo P5 + enclítico

# C-I intransitiva
# o sufixo 220 usa a alomorfo con acento gráfico na raíz na maior parte dos casos:
# Ex: aballoar/220,221 # intransitiva arrizotónico VOLG: i / < ballón
#aballóar/666,222 # intransitiva rizotónico
# e a alomorfo con acento gráfico na raíz cos lemas: 
# actuar (i), agruar (i), aluar (i), amuar (t i pr), arrecuar (i), arrefriar (t i pr), arrepiar (t i pr), 
# arrubiar (i pr), asubiar (i t), baduar (i), bruar (i), chiar (i), confiar (t i pr), continuar (t i), 
# desconfiar (i), desvariar (i), encruar (i), esquiar (i), evacuar (t i), fantasiar (i), flutuar (i), 
# gruar (i), guiar (t pr i), menstruar (i), miar (i), muar (i), oblicuar (t i), piar (i), porfiar (i), puntuar (t i), 
# rechiar (i), recruar (t i pr), recuar (i t), remaquiar (i), ruar (i), rumiar (t i), suar (i), truar (i), vadiar (i), 
# variar (t i),xaxuar (i), arrepuiñar (t i pr), auñar (t i), caiñar (i), cuiñar (i), cuincar (i), enraizar (i), 
# enviuvar (i), faiscar (i), hebraizar (t i pr), muiñar (i), e xudaizar (i)
# Ex: aluar/221  # intransitiva arrizotónico VOLG: i / pousarse na lúa
# alúar/666,220,222 # intransitiva rizotónico
SFX 220  Y    22   # C-I intransitiva [P1, P2, P3, P6 presente e P1 / P3, P2, P6 subxuntivo presente]
SFX 220  ar    o    ar	.	ds:presente P1
SFX 220  r    s    ar	.	ds:presente P2
SFX 220  ar    a    ar	.	ds:presente P3
SFX 220  r    n    ar	.	ds:presente P6
SFX 220  ar    e    [^cgzu]ar	.	ds:subxuntivo presente P1 / P3
SFX 220  car    que    car	.	ds:subxuntivo presente P1 / P3
SFX 220  ar    ue    gar	.	ds:subxuntivo presente P1 / P3
SFX 220  zar    ce    zar	.	ds:subxuntivo presente P1 / P3
SFX 220  uar    üe    guar	.	ds:subxuntivo presente P1 / P3
SFX 220  ar    e    [^g]uar	.	ds:subxuntivo presente P1 / P3
SFX 220  ar    es    [^cgzu]ar	.	ds:subxuntivo presente P2
SFX 220  car    ques    car	.	ds:subxuntivo presente P2
SFX 220  ar    ues    gar	.	ds:subxuntivo presente P2
SFX 220  zar    ces    zar	.	ds:subxuntivo presente P2
SFX 220  uar    ües    guar	.	ds:subxuntivo presente P2
SFX 220  ar    es    [^g]uar	.	ds:subxuntivo presente P2
SFX 220  ar    en    [^cgzu]ar	.	ds:subxuntivo presente P6
SFX 220  car    quen    car	.	ds:subxuntivo presente P6
SFX 220  ar    uen    gar	.	ds:subxuntivo presente P6
SFX 220  zar    cen    zar	.	ds:subxuntivo presente P6
SFX 220  uar    üen    guar	.	ds:subxuntivo presente P6
SFX 220  ar    en    [^g]uar	.	ds:subxuntivo presente P6

# C-I  intransitiva con alomorfo con acento gráfico na raíz
SFX 221  Y    110    # C-I  intransitiva con alomorfo con acento gráfico na raíz
SFX 221  r    ndo    ar	.	ds:xerundio
SFX 221  ar    ándo/666,124,125    ar	.	ds:xerundio + enclítico
SFX 221  r    do/10,14    ar	.	ds:participio
SFX 221  r    r/124    ar	.	ds:infinitivo / subxuntivo futuro P1 / P3  + enclítico monosílabo
SFX 221  ar    ár/666,125    ar	.	ds:infinitivo / subxuntivo futuro P1 / P3  + enclítico polisíIabo
SFX 221  r    mos    ar	.	ds:presente P4 / pretérito P4
SFX 221  ar    ámos/666,126,127    ar	.	ds:presente P4 / pretérito P4 + enclítico
SFX 221  r    des    ar	.	ds:presente P5
SFX 221  ar    ádes/666,128,129    ar	.	ds:presente P5 + enclítico
SFX 221  r    ba    ar	.	ds:copretérito P1 / P3
SFX 221  ar    ába/666,120,121,124,125    ar	.	ds:copretérito P1 / P3 + enclítico
SFX 221  r    bas    ar	.	ds:copretérito P2
SFX 221  ar    ábas/666,122,123    ar	.	ds:copretérito P2 + enclítico
SFX 221  r    bamos    ar	.	ds:copretérito P4
SFX 221  r    bámos/666,126,127    ar	.	ds:copretérito P4 + enclítico
SFX 221  r    bades    ar	.	ds:copretérito P5
SFX 221  r    bádes/666,128,129    ar	.	ds:copretérito P5 + enclítico
SFX 221  r    ban    ar	.	ds:copretérito P6
SFX 221  ar    ában/666,124,125    ar	.	ds:copretérito P6 + enclítico
SFX 221  ar    ei/120    [^cgzu]ar	.	ds:pretérito P1 [ + enclítico monosílabo]
SFX 221  ar    éi/666,121    [^cgzu]ar	.	ds:pretérito P1 + enclítico polisílabo
SFX 221  car    quei/120    car	.	ds:pretérito P1 [ + enclítico monosílabo]
SFX 221  car    quéi/666,121    car	.	ds:pretérito P1 + enclítico polisílabo
SFX 221  ar    uei/120    gar	.	ds:pretérito P1 [ + enclítico monosílabo]
SFX 221  ar    uéi/666,121    gar	.	ds:pretérito P1 + enclítico polisílabo
SFX 221  zar    cei/120    zar	.	ds:pretérito P1 [ + enclítico monosílabo]
SFX 221  zar    céi/666,121    zar	.	ds:pretérito P1 + enclítico polisílabo
SFX 221  uar    uei/120    [^g]uar	.	ds:pretérito P1 [ + enclítico monosílabo]
SFX 221  uar    uéi/666,121    [^g]uar	.	ds:pretérito P1 + enclítico polisílabo
SFX 221  uar    üei/120    guar	.	ds:pretérito P1 [ + enclítico monosílabo]
SFX 221  uar    üéi/666,121    guar	.	ds:pretérito P1 + enclítico polisílabo
SFX 221  r    ches    ar	.	ds:pretérito P2 
SFX 221  ar    áches/666,122,123    ar	.	ds:pretérito P2 + enclítico
SFX 221  ar    ou/124    ar	.	ds:pretérito P3 [ + enclítico monosílabo]
SFX 221  ar    óu/666,125    ar	.	ds:pretérito P3 + enclítico polisílabo
SFX 221  r    stes    ar	.	ds:pretérito P5
SFX 221  ar    ástes/666,128,129    ar	.	ds:pretérito P5 + enclítico
SFX 221  0    on    ar	.	ds:pretérito P6
SFX 221  ar    áron/666,124,125    ar	.	ds:pretérito P6 + enclítico
SFX 221  0    a    ar	.	ds:antepretérito P1 / P3
SFX 221  ar    ára/666,120,121,124,125    ar	.	ds:antepretérito P1 / P3 + enclítico
SFX 221  0    as    ar	.	ds:antepretérito P2
SFX 221  ar    áras/666,122,123    ar	.	ds:antepretérito P2 + enclítico
SFX 221  0    amos    ar	.	ds:antepretérito P4
SFX 221  0    ámos/666,126,127    ar	.	ds:antepretérito P4 + enclítico
SFX 221  0    ades    ar	.	ds:antepretérito P5
SFX 221  0    ádes/666,128,129    ar	.	ds:antepretérito P5 + enclítico
SFX 221  0    an    ar	.	ds:antepretérito P6
SFX 221  ar    áran/666,124,125    ar	.	ds:antepretérito P6 + enclítico
SFX 221  0    ei/120    ar	.	ds:futuro P1 [ + enclítico monosílabo]
SFX 221  0    éi/666,121    ar	.	ds:futuro P1 + enclítico polisílabo
SFX 221  0    as/666,122    ar	.	ds:futuro P2 + enclítico monosílabo
SFX 221  0    ás/123    ar	.	ds:futuro P2  [ + enclítico polisílabo]
SFX 221  0    a/666,124    ar	.	ds:futuro P3 + enclítico monosílabo
SFX 221  0    á/125    ar	.	ds:futuro P3 [ +enclítico polisílabo]
SFX 221  0    emos    ar	.	ds:futuro P4
SFX 221  0    émos/666,126,127    ar	.	ds:futuro P4 + enclítico
SFX 221  0    edes    ar	.	ds:futuro P5
SFX 221  0    édes/666,128,129    ar	.	ds:futuro P5 + enclítico
SFX 221  0    an/666,124    ar	.	ds:futuro P6 + enclítico monosílabo
SFX 221  0    án/125    ar	.	ds:futuro P6 [ +enclítico polisílabo]
SFX 221  0    ía/120,121,124,125    ar	.	ds:pospretérito P1 / P3  [ + enclítico]
SFX 221  0    ías/122,123    ar	.	ds:pospretérito P2  [ + enclítico]
SFX 221  0    iamos    ar	.	ds:pospretérito P4
SFX 221  0    iámos/666,126,127    ar	.	ds:pospretérito P4 + enclítico
SFX 221  0    iades    ar	.	ds:pospretérito P5
SFX 221  0    iádes/666,128,129    ar	.	ds:pospretérito P5 + enclítico
SFX 221  0    ían/124,125    ar	.	ds:pospretérito P6  [ + enclítico]
SFX 221  ar    emos    [^cgzu]ar	.	ds:subxuntivo presente P4 
SFX 221  ar    émos/666,126,127    [^cgzu]ar	.	ds:subxuntivo presente P4 + enclítico
SFX 221  car    quemos    car	.	ds:subxuntivo presente P4
SFX 221  car    quémos/666,126,127    car	.	ds:subxuntivo presente P4 + enclítico
SFX 221  ar    uemos    gar	.	ds:subxuntivo presente P4
SFX 221  ar    uémos/666,126,127    gar	.	ds:subxuntivo presente P4 + enclítico
SFX 221  zar    cemos    zar	.	ds:subxuntivo presente P4
SFX 221  zar    cémos/666,126,127    zar	.	ds:subxuntivo presente P4 + enclítico
SFX 221  uar    üemos    guar	.	ds:subxuntivo presente P4
SFX 221  uar    üémos/666,126,127    guar	.	ds:subxuntivo presente P4 + enclítico
SFX 221  ar    emos    [^g]uar	.	ds:subxuntivo presente P4
SFX 221  ar    émos/666,126,127    [^g]uar	.	ds:subxuntivo presente P4 + enclítico
SFX 221  ar    edes    [^cgzu]ar	.	ds:subxuntivo presente P5
SFX 221  ar    édes/666,128,129    [^cgzu]ar	.	ds:subxuntivo presente P5 + enclítico
SFX 221  car    quedes    car	.	ds:subxuntivo presente P5
SFX 221  car    quédes/666,128,129    car	.	ds:subxuntivo presente P5 + enclítico
SFX 221  ar    uedes    gar	.	ds:subxuntivo presente P5
SFX 221  ar    uédes/666,128,129    gar	.	ds:subxuntivo presente P5 + enclítico
SFX 221  zar    cedes    zar	.	ds:subxuntivo presente P5
SFX 221  zar    cédes/666,128,129    zar	.	ds:subxuntivo presente P5 + enclítico
SFX 221  uar    üedes    guar	.	ds:subxuntivo presente P5
SFX 221  uar    üédes/666,128,129    guar	.	ds:subxuntivo presente P5 + enclítico
SFX 221  ar    edes    [^g]uar	.	ds:subxuntivo presente P5
SFX 221  ar    édes/666,128,129    [^g]uar	.	ds:subxuntivo presente P5 + enclítico
SFX 221  r    se    ar	.	ds:subxuntivo pretérito P1 / P3
SFX 221  ar    áse/666,120,121,124,125    ar	.	ds:subxuntivo pretérito P1 / P3 + enclítico
SFX 221  r    ses    ar	.	ds:subxuntivo pretérito P2
SFX 221  ar    áses/666,122,123    ar	.	ds:subxuntivo pretérito P2 + enclítico
SFX 221  ar    ásemos/126,127    ar	.	ds:subxuntivo pretérito P4 [ + enclítico]
SFX 221  ar    ásedes/128,129    ar	.	ds:subxuntivo pretérito P5 [ + enclítico]
SFX 221  r    sen    ar	.	ds:subxuntivo pretérito P6
SFX 221  ar    ásen/666,124,125    ar	.	ds:subxuntivo pretérito P6 + enclítico
SFX 221  0    es    ar	.	ds:infinitivo / subxuntivo futuro P2
SFX 221  ar    áres/666,122,123    ar	.	ds:infinitivo / subxuntivo futuro P2 + enclítico
SFX 221  0    mos    ar	.	ds:infinitivo / subxuntivo futuro P4
SFX 221  ar    ármos/666,126,127    ar	.	ds:infinitivo / subxuntivo futuro P4 + enclítico
SFX 221  0    des    ar	.	ds:infinitivo / subxuntivo futuro P5
SFX 221  ar    árdes/666,128,129    ar	.	ds:infinitivo / subxuntivo futuro P5 + enclítico
SFX 221  0    en    ar	.	ds:infinitivo P6
SFX 221  ar    áren/666,124,125    ar	.	ds:infinitivo P6 + enclítico 
SFX 221  r    de    ar	.	ds:imperativo P5
SFX 221  ar    áde/666,128,129    ar	.	ds:imperativo P5 + enclítico

# C-I  intransitiva con alomorfo con acento gráfico na raíz
SFX 222  Y    22    # C-I  intransitiva con alomorfo con acento gráfico na raíz  [P1, P2, P3, P6 presente e P1 / P3, P2, P6 subxuntivo presente]
SFX 222  ar    o/666,120,121    ar	.	ds:presente P1 + enclítico
SFX 222  r    s/666,122,123    ar	.	ds:presente P2 + enclítico
SFX 222  ar    a/666,124,125    ar	.	ds:presente P3 + enclítico
SFX 222  ar    an/666,124,125    ar	.	ds:presente P6 + enclítico
SFX 222  ar    e/666,120,121,124,125    [^cgzu]ar	.	ds:subxuntivo presente P1 / P3 + enclítico
SFX 222  car    que/666,120,121,124,125    car	.	ds:subxuntivo presente P1 / P3 + enclítico
SFX 222  ar    ue/666,120,121,124,125    gar	.	ds:subxuntivo presente P1 / P3 + enclítico
SFX 222  zar    ce/666,120,121,124,125    zar	.	ds:subxuntivo presente P1 / P3 + enclítico
SFX 222  uar    üe/666,120,121,124,125    guar	.	ds:subxuntivo presente P1 / P3 + enclítico
SFX 222  ar    e/666,120,121,124,125   [^g]uar	.	ds:subxuntivo presente P1 / P3 + enclítico
SFX 222  ar    es/666,122,123    [^cgzu]ar	.	ds:subxuntivo presente P2 + enclítico
SFX 222  car    ques/666,122,123    car	.	ds:subxuntivo presente P2 + enclítico
SFX 222  ar    ues/666,122,123    gar	.	ds:subxuntivo presente P2 + enclítico
SFX 222  zar    ces/666,122,123    zar	.	ds:subxuntivo presente P2 + enclítico
SFX 222  uar    ües/666,122,123    guar	.	ds:subxuntivo presente P2 + enclítico
SFX 222  ar    es/666,122,123    [^g]uar	.	ds:subxuntivo presente P2 + enclítico
SFX 222  ar    en/666,124,125    [^cgzu]ar	.	ds:subxuntivo presente P6 + enclítico
SFX 222  car    quen/666,124,125    car	.	ds:subxuntivo presente P6 + enclítico
SFX 222  ar    uen/666,124,125    gar	.	ds:subxuntivo presente P6 + enclítico
SFX 222  zar    cen/666,124,1255    zar	.	ds:subxuntivo presente P6 + enclítico
SFX 222  uar    üen/666,124,125    guar	.	ds:subxuntivo presente P6 + enclítico
SFX 222  ar    en/666,124,125    [^g]uar	.	ds:subxuntivo presente P6 + enclítico

#Conxugación irregular intransitiva de dar e estar
SFX 225  Y    148    #Conxugación irregular intransitiva de estar e dar
SFX 225  r    r/124    ar	.	ds:infinitivo P1 e P3  + enclítico monosílabo
SFX 225  ar    ár/666,125    ar	.	ds:infinitivo  + enclítico polisílabo
SFX 225  r    ndo    ar	.	ds:xerundio
SFX 225  ar    ándo/666,124,125    ar	.	ds:xerundio + enclítico
SFX 225  r    do/10,14    ar	.	ds:participio
SFX 225  ar    ou/120    ar	.	ds:presente P1 [ + enclítico monosílabo]
SFX 225  ar    óu/666,121    ar	.	ds:presente P1 + enclítico polisílabo
SFX 225  ar    ás/122,123    ar	.	ds:presente P2 [ + enclítico]
SFX 225  ar    á/100,114,115    dar	.	ds:presente P3 / imperativo P2 [ + enclítico]
SFX 225  ar    á/115    tar	.	ds:presente P3 / imperativo P2 [ + enclítico polisílabo]
SFX 225  ar    a/666,100,114    tar	.	ds:presente P3 / imperativo P2 + enclítico monosílabo
SFX 225  r    mos    ar	.	ds:presente P4
SFX 225  ar    ámos/666,126,127    ar	.	ds:presente P4 + enclítico
SFX 225  r    des    ar	.	ds:presente P5
SFX 225  ar    ádes/666,128,129    ar	.	ds:presente P5 + enclítico
SFX 225  r    n/124    dar	.	ds:presente P6 [ + enclítico monosílabo]
SFX 225  ar    án/666,125    dar	.	ds:presente P6 + enclítico polisílabo
SFX 225  r    n/666,124    tar	.	ds:presente P6 + enclítico monosílabo
SFX 225  ar    án/125    tar	.	ds:presente P6 [ + enclítico polisílabo]
SFX 225  r    ba    ar	.	ds:copretérito P1 e P3
SFX 225  ar    ába/666,120,121,124,125    ar	.	ds:copretérito P1 e P3 + enclítico
SFX 225  r    bas    ar	.	ds:copretérito P2
SFX 225  ar    ábas/666,122,123    ar	.	ds:copretérito P2 + enclítico
SFX 225  r    bamos    ar	.	ds:copretérito P4
SFX 225  r    bámos/666,126,127    ar	.	ds:copretérito P4 + enclítico
SFX 225  r    bades    ar	.	ds:copretérito P5
SFX 225  r    bádes/666,128,129    ar	.	ds:copretérito P5 + enclítico
SFX 225  r    ban    ar	.	ds:copretérito P6
SFX 225  ar    ában/666,124,125    ar	.	ds:copretérito P6 + enclítico
SFX 225  ar    iven    tar	.	ds:pretérito P1
SFX 225  ar    íven/666,120,121    tar	.	ds:pretérito P1 + enclítico
SFX 225  ar    ei/120    dar	.	ds:pretérito P1 [ + enclítico monosílabo]
SFX 225  ar    éi/666,121    dar	.	ds:pretérito P1 + enclítico polisílabo
SFX 225  ar    iveches    tar	.	ds:pretérito P2
SFX 225  ar    ivéches/666,122,123    tar	.	ds:pretérito P2 + enclítico
SFX 225  ar    eches    dar	.	ds:pretérito P2
SFX 225  ar    éches/666,122,123    dar	.	ds:pretérito P2 + enclítico
SFX 225  ar    ivo    tar	.	ds:pretérito P3
SFX 225  ar    ívo/666,124,125    tar	.	ds:pretérito P3 + enclítico
SFX 225  ar    eu/124    dar	.	ds:pretérito P3 [ + enclítico monosílabo]
SFX 225  ar    éu/666,125    dar	.	ds:pretérito P3 + enclítico polisilábico
SFX 225  ar    ivemos    tar	.	ds:pretérito P4
SFX 225  ar    ivémos/666,126,127    tar	.	ds:pretérito P4 + enclítico
SFX 225  ar    emos    dar	.	ds:pretérito P4
SFX 225  ar    émos/666,126,127    dar	.	ds:pretérito P4 + enclítico
SFX 225  ar    ivestes    tar	.	ds:pretérito P5
SFX 225  ar    ivéstes/666,128,129    tar	.	ds:pretérito P5 + enclítico
SFX 225  ar    estes    dar	.	ds:pretérito P5
SFX 225  ar    éstes/666,128,129    dar	.	ds:pretérito P5 + enclítico
SFX 225  ar    iveron    tar	.	ds:pretérito P6
SFX 225  ar    ivéron/666,124,125    tar	.	ds:pretérito P6 + enclítico
SFX 225  ar    eron    dar	.	ds:pretérito P6
SFX 225  ar    éron/666,124,125    dar	.	ds:pretérito P6 + enclítico
SFX 225  ar    ivera    tar	.	ds:antepretérito P1 / P3
SFX 225  ar    ivéra/666,120,121,124,125    tar	.	ds:antepretérito P1 / P3 + enclítico
SFX 225  ar    era    dar	.	ds:antepretérito P1 / P3
SFX 225  ar    éra/666,120,121,124,125    dar	.	ds:antepretérito P1 / P3 + enclítico
SFX 225  ar    iveras    tar	.	ds:antepretérito P2
SFX 225  ar    ivéras/666,122,123    tar	.	ds:antepretérito P2 + enclítico
SFX 225  ar    eras    dar	.	ds:antepretérito P2
SFX 225  ar    éras/666,122,123    dar	.	ds:antepretérito P2 + enclítico
SFX 225  ar    iveramos    tar	.	ds:antepretérito P4
SFX 225  ar    iverámos/666,126,127    tar	.	ds:antepretérito P4 + enclítico
SFX 225  ar    eramos    dar	.	ds:antepretérito P4
SFX 225  ar    erámos/666,126,127    dar	.	ds:antepretérito P4 + enclítico
SFX 225  ar    iverades    tar	.	ds:antepretérito P5
SFX 225  ar    iverádes/666,128,129    tar	.	ds:antepretérito P5 + enclítico
SFX 225  ar    erades    dar	.	ds:antepretérito P5
SFX 225  ar    erádes/666,122,123    dar	.	ds:antepretérito P5 + enclítico
SFX 225  ar    iveran    tar	.	ds:antepretérito P6
SFX 225  ar    ivéran/666,124,125    tar	.	ds:antepretérito P6 + enclítico
SFX 225  ar    eran    dar	.	ds:antepretérito P6
SFX 225  ar    éran/666,124,125    dar	.	ds:antepretérito P6 + enclítico
SFX 225  0    ei/120    ar	.	ds:futuro P1 [ + enclítico monosílabo]
SFX 225  0    éi/666,121    ar	.	ds:futuro P1 + enclítico polisílabo
SFX 225  0    ás/123    ar	.	ds:futuro P2 [ + enclítico polisílabo]
SFX 225  0    as/666,122    ar	.	ds:futuro P2 + enclítico monosílabo
SFX 225  0    á/125    ar	.	ds:futuro P3 [ + enclítico polisílabo]
SFX 225  0    a/666,124    ar	.	ds:futuro P3 + enclítico monosílabo
SFX 225  0    emos    ar	.	ds:futuro P4
SFX 225  0    émos/666,126,127    ar	.	ds:futuro P4 + enclítico
SFX 225  0    edes    ar	.	ds:futuro P5
SFX 225  0    édes/666,128,129    ar	.	ds:futuro P5 + enclítico
SFX 225  0    an/666,124	ds:futuro P6 + enclítico monosílabo
SFX 225  0    án/125    ar	.	ds:futuro P6 [ + enclítico polisílabo]
SFX 225  0    ía/120,121    ar	.	ds:pospretérito P1 / P3  [ + enclítico]
SFX 225  0    ías/122,123    ar	.	ds:pospretérito P2  [ + enclítico]
SFX 225  0    iamos    ar	.	ds:pospretérito P4
SFX 225  0    iámos/666,126,127    ar	.	ds:pospretérito P4  + enclítico
SFX 225  0    iades    ar	.	ds:pospretérito P5
SFX 225  0    iádes/666,128,129    ar	.	ds:pospretérito P5  + enclítico
SFX 225  0    ían/124,125    ar	.	ds:pospretérito P6  + enclítico
SFX 225  ar    ea    ar	.	ds:subxuntivo presente P1 / P3
SFX 225  ar    éa/666,120,121,124,125    ar	.	ds:subxuntivo presente P1 / P3 + clíticos
SFX 225  ar    eas    ar	.	ds:subxuntivo presente P2
SFX 225  ar    éas/666,122,123    ar	.	ds:subxuntivo presente P2 + clíticos
SFX 225  ar    eamos    ar	.	ds:subxuntivo presente P4
SFX 225  ar    eámos/666,126,127    ar	.	ds:subxuntivo presente P4 + clíticos
SFX 225  ar    eades    ar	.	ds:subxuntivo presente P5
SFX 225  ar    eádes/666,128,129    ar	.	ds:subxuntivo presente P5 + clíticos
SFX 225  ar    ean    ar	.	ds:subxuntivo presente P6
SFX 225  ar    éan/666,124,125    ar	.	ds:subxuntivo presente P6 + clíticos
SFX 225  ar    ivese    tar	.	ds:subxuntivo pretérito P1 / P3
SFX 225  ar    ivése/666,120,121,124,125    tar	.	ds:subxuntivo pretérito P1 / P3 + enclítico
SFX 225  ar    ese    dar	.	ds:subxuntivo pretérito P1 / P3
SFX 225  ar    ése/666,120,121,124,125    dar	.	ds:subxuntivo pretérito P1 / P3 + enclítico
SFX 225  ar    iveses    tar	.	ds:subxuntivo pretérito P2
SFX 225  ar    ivéses/666,122,123    tar	.	ds:subxuntivo pretérito P2 + enclítico
SFX 225  ar    eses    dar	.	ds:subxuntivo pretérito P2
SFX 225  ar    éses/666,122,123    dar	.	ds:subxuntivo pretérito P2 + enclítico
SFX 225  ar    ivésemos/126,127    tar	.	ds:subxuntivo pretérito P4 [ + enclítico]
SFX 225  ar    ésemos/126,127    dar	.	ds:subxuntivo pretérito P4 [ + enclítico]
SFX 225  ar    ivésedes/128,129    tar	.	ds:subxuntivo pretérito P5 [ + enclítico]
SFX 225  ar    ésedes/128,129    dar	.	ds:subxuntivo pretérito P5 [ + enclítico]
SFX 225  ar    ivesen    tar	.	ds:subxuntivo pretérito P6
SFX 225  ar    ivésen/666,124,125    tar	.	ds:subxuntivo pretérito P6 + enclítico
SFX 225  ar    esen    dar	.	ds:subxuntivo pretérito P6 + enclítico
SFX 225  ar    ésen/666,124,125    dar	.	ds:subxuntivo pretérito P6 + enclítico
SFX 225  ar    iver    tar	.	ds:subxuntivo futuro P1 / P3
SFX 225  ar    íver/666,120,121,124,125    tar	.	ds:subxuntivo futuro P1 / P3 + enclítico
SFX 225  ar    er    dar	.	ds:subxuntivo futuro P1 / P3
SFX 225  ar    ér/666,120,121,124,125    dar	.	ds:subxuntivo futuro P1 / P3 + enclítico
SFX 225  ar    iveres    tar	.	ds:subxuntivo futuro P2
SFX 225  ar    ivéres/666,122,123    tar	.	ds:subxuntivo futuro P2 + enclítico
SFX 225  ar    eres    dar	.	ds:subxuntivo futuro P2
SFX 225  ar    éres/666,122,123    dar	.	ds:subxuntivo futuro P2 + enclítico
SFX 225  ar    ivermos    tar	.	ds:subxuntivo futuro P4
SFX 225  ar    ivérmos/666,126,127    tar	.	ds:subxuntivo futuro P4 + enclítico
SFX 225  ar    ermos    dar	.	ds:subxuntivo futuro P4
SFX 225  ar    érmos/666,126,127    dar	.	ds:subxuntivo futuro P4 + enclítico
SFX 225  ar    iverdes    tar	.	ds:subxuntivo futuro P5
SFX 225  ar    ivérdes/666,128,129    tar	.	ds:subxuntivo futuro P5 + enclítico
SFX 225  ar    erdes    dar	.	ds:subxuntivo futuro P5
SFX 225  ar    érdes/666,128,129    dar	.	ds:subxuntivo futuro P5 + enclítico
SFX 225  ar    iveren    tar	.	ds:subxuntivo futuro P6
SFX 225  ar    ivéren/666,124,125    tar	.	ds:subxuntivo futuro P6 + enclítico
SFX 225  ar    eren     dar	.	ds:subxuntivo futuro P6
SFX 225  ar    éren/666,124,125    dar	.	ds:subxuntivo futuro P6 + enclítico
SFX 225  0    es    ar	.	ds:infinitivo P2
SFX 225  ar    áres/666,122,123    ar	.	ds:infinitivo P2 + enclítico
SFX 225  0    mos    ar	.	ds:infinitivo P4
SFX 225  ar    ármos/666,126,127    ar	.	ds:infinitivo P4 + enclítico
SFX 225  0    des    ar	.	ds:infinitivo P5
SFX 225  ar    árdes/666,128,129    ar	.	ds:infinitivo P5 + enclítico
SFX 225  0    en    ar	.	ds:infinitivo P6
SFX 225  ar    áren/666,124,125    ar	.	ds:infinitivo P6 + enclítico
SFX 225  r    de    ar	.	ds:imperativo P5
SFX 225  ar    áde/666,128,129    ar	.	ds:imperativo P5 + enclítico

# C-I pronominal
# o sufixo 230 usa a alomorfo con acento gráfico na raíz na maior parte dos casos:
# Ex: abecerrar/230,231 # pronominal arrizotónico VOLG: pr
# abecérrar/666,232 # pronominal rizotónico
# e a alomorfo con acento gráfico na raíz cos lemas: 
# acentuar (t pr), adecuar (t pr), adobiar (t pr), agoniar (t pr), aliar (t pr), 
# amuar (t i pr), arrefriar (t i pr), arreluar (t pr), arrepiar (t i pr), arrubiar (i pr), 
# ataviar (t pr), augar (t pr), avariar (t pr), aviar (t pr), confiar (t i pr), 
# contrariar (t pr), criar (t pr), desafiar (t pr), desagoniar (t pr), desamuar (t pr), 
# desataviar (t pr), deshabituar (t pr), desviar (t pr), enfastiar (t pr), enviar (t pr), 
# escagarriar (pr), escuar (t pr), extraviar (t pr), fiar (t pr),graduar (t pr), 
# guiar (t pr i), habituar (t pr), infatuar (t pr), insinuar (t pr), liar (t pr), licuar (t pr), 
# perpetuar (t pr), recruar (t i pr), situar (t pr), tatuar (t pr), arremuiñar (pr), 
# arrepuiñar (t i pr), arruinar (t pr), europeizar (t pr), e hebraizar (t i pr)
# Ex: arremuiñar/231 # pronominal arrizotónico VOLG: pr
# arremuíñar/666,230,232 # pronominal rizotónico
SFX 230  Y    22   # C-I pronominal [P1, P2, P3, P6 presente e P1 / P3, P2, P6 subxuntivo presente]
SFX 230  ar    o    ar	.	ds:presente P1
SFX 230  r    s    ar	.	ds:presente P2
SFX 230  ar    a    ar	.	ds:presente P3
SFX 230  r    n    ar	.	ds:presente P6
SFX 230  ar    e    [^cgzu]ar	.	ds:subxuntivo presente P1 / P3
SFX 230  car    que    car	.	ds:subxuntivo presente P1 / P3
SFX 230  ar    ue    gar	.	ds:subxuntivo presente P1 / P3
SFX 230  zar    ce    zar	.	ds:subxuntivo presente P1 / P3
SFX 230  uar    üe    guar	.	ds:subxuntivo presente P1 / P3
SFX 230  ar    e    [^g]uar	.	ds:subxuntivo presente P1 / P3
SFX 230  ar    es    [^cgzu]ar	.	ds:subxuntivo presente P2
SFX 230  car    ques    car	.	ds:subxuntivo presente P2
SFX 230  ar    ues    gar	.	ds:subxuntivo presente P2
SFX 230  zar    ces    zar	.	ds:subxuntivo presente P2
SFX 230  uar    ües    guar	.	ds:subxuntivo presente P2
SFX 230  ar    es    [^g]uar	.	ds:subxuntivo presente P2
SFX 230  ar    en    [^cgzu]ar	.	ds:subxuntivo presente P6
SFX 230  car    quen    car	.	ds:subxuntivo presente P6
SFX 230  ar    uen    gar	.	ds:subxuntivo presente P6
SFX 230  zar    cen    zar	.	ds:subxuntivo presente P6
SFX 230  uar    üen    guar	.	ds:subxuntivo presente P6
SFX 230  ar    en    [^g]uar	.	ds:subxuntivo presente P6

# C-I  pronominal con alomorfo con acento gráfico na raíz
SFX 231  Y    110    # C-I  pronominal con alomorfo con acento gráfico na raíz
SFX 231  r    ndo    ar	.	ds:xerundio
SFX 231  ar    ándo/666,134,135    ar	.	ds:xerundio + enclítico
SFX 231  r    do/10,14    ar	.	ds:participio
SFX 231  r    r/134    ar	.	ds:infinitivo / subxuntivo futuro P1 / P3  + enclítico monosílabo
SFX 231  ar    ár/666,135    ar	.	ds:infinitivo / subxuntivo futuro P1 / P3  + enclítico polisíIabo
SFX 231  r    mos    ar	.	ds:presente P4 / pretérito P4
SFX 231  ar    ámos/666,136,137    ar	.	ds:presente P4 / pretérito P4 + enclítico
SFX 231  r    des    ar	.	ds:presente P5
SFX 231  ar    ádes/666,138,139    ar	.	ds:presente P5 + enclítico
SFX 231  r    ba    ar	.	ds:copretérito P1 / P3
SFX 231  ar    ába/666,130,131,134,135    ar	.	ds:copretérito P1 / P3 + enclítico
SFX 231  r    bas    ar	.	ds:copretérito P2
SFX 231  ar    ábas/666,132,133    ar	.	ds:copretérito P2 + enclítico
SFX 231  r    bamos    ar	.	ds:copretérito P4
SFX 231  r    bámos/666,136,137    ar	.	ds:copretérito P4 + enclítico
SFX 231  r    bades    ar	.	ds:copretérito P5
SFX 231  r    bádes/666,138,139    ar	.	ds:copretérito P5 + enclítico
SFX 231  r    ban    ar	.	ds:copretérito P6
SFX 231  ar    ában/666,134,135    ar	.	ds:copretérito P6 + enclítico
SFX 231  ar    ei/130    [^cgzu]ar	.	ds:pretérito P1 [ + enclítico monosílabo]
SFX 231  ar    éi/666,131    [^cgzu]ar	.	ds:pretérito P1 + enclítico polisílabo
SFX 231  car    quei/130    car	.	ds:pretérito P1 [ + enclítico monosílabo]
SFX 231  car    quéi/666,131    car	.	ds:pretérito P1 + enclítico polisílabo
SFX 231  ar    uei/130    gar	.	ds:pretérito P1 [ + enclítico monosílabo]
SFX 231  ar    uéi/666,131    gar	.	ds:pretérito P1 + enclítico polisílabo
SFX 231  zar    cei/130    zar	.	ds:pretérito P1 [ + enclítico monosílabo]
SFX 231  zar    céi/666,131    zar	.	ds:pretérito P1 + enclítico polisílabo
SFX 231  uar    uei/130    [^g]uar	.	ds:pretérito P1 [ + enclítico monosílabo]
SFX 231  uar    uéi/666,131    [^g]uar	.	ds:pretérito P1 + enclítico polisílabo
SFX 231  uar    üei/130    guar	.	ds:pretérito P1 [ + enclítico monosílabo]
SFX 231  uar    üéi/666,131    guar	.	ds:pretérito P1 + enclítico polisílabo
SFX 231  r    ches    ar	.	ds:pretérito P2 
SFX 231  ar    áches/666,132,133    ar	.	ds:pretérito P2 + enclítico
SFX 231  ar    ou/134    ar	.	ds:pretérito P3 [ + enclítico monosílabo]
SFX 231  ar    óu/666,135    ar	.	ds:pretérito P3 + enclítico polisílabo
SFX 231  r    stes    ar	.	ds:pretérito P5
SFX 231  ar    ástes/666,138,139    ar	.	ds:pretérito P5 + enclítico
SFX 231  0    on    ar	.	ds:pretérito P6
SFX 231  ar    áron/666,134,135    ar	.	ds:pretérito P6 + enclítico
SFX 231  0    a    ar	.	ds:antepretérito P1 / P3
SFX 231  ar    ára/666,130,131,134,135    ar	.	ds:antepretérito P1 / P3 + enclítico
SFX 231  0    as    ar	.	ds:antepretérito P2
SFX 231  ar    áras/666,132,133    ar	.	ds:antepretérito P2 + enclítico
SFX 231  0    amos    ar	.	ds:antepretérito P4
SFX 231  0    ámos/666,136,137    ar	.	ds:antepretérito P4 + enclítico
SFX 231  0    ades    ar	.	ds:antepretérito P5
SFX 231  0    ádes/666,138,139    ar	.	ds:antepretérito P5 + enclítico
SFX 231  0    an    ar	.	ds:antepretérito P6
SFX 231  ar    áran/666,134,135    ar	.	ds:antepretérito P6 + enclítico
SFX 231  0    ei/130    ar	.	ds:futuro P1 [ + enclítico monosílabo]
SFX 231  0    éi/666,131    ar	.	ds:futuro P1 + enclítico polisílabo
SFX 231  0    as/666,132    ar	.	ds:futuro P2 + enclítico monosílabo
SFX 231  0    ás/133    ar	.	ds:futuro P2  [ + enclítico polisílabo]
SFX 231  0    a/666,134    ar	.	ds:futuro P3 + enclítico monosílabo
SFX 231  0    á/135    ar	.	ds:futuro P3 [ +enclítico polisílabo]
SFX 231  0    emos    ar	.	ds:futuro P4
SFX 231  0    émos/666,136,137    ar	.	ds:futuro P4 + enclítico
SFX 231  0    edes    ar	.	ds:futuro P5
SFX 231  0    édes/666,138,139    ar	.	ds:futuro P5 + enclítico
SFX 231  0    an/666,134    ar	.	ds:futuro P6 + enclítico monosílabo
SFX 231  0    án/135    ar	.	ds:futuro P6 [ +enclítico polisílabo]
SFX 231  0    ía/130,131,134,135    ar	.	ds:pospretérito P1 / P3  [ + enclítico]
SFX 231  0    ías/132,133    ar	.	ds:pospretérito P2  [ + enclítico]
SFX 231  0    iamos    ar	.	ds:pospretérito P4
SFX 231  0    iámos/666,136,137    ar	.	ds:pospretérito P4 + enclítico
SFX 231  0    iades    ar	.	ds:pospretérito P5
SFX 231  0    iádes/666,138,139    ar	.	ds:pospretérito P5 + enclítico
SFX 231  0    ían/134,135    ar	.	ds:pospretérito P6  [ + enclítico]
SFX 231  ar    emos    [^cgzu]ar	.	ds:subxuntivo presente P4 
SFX 231  ar    émos/666,136,137    [^cgzu]ar	.	ds:subxuntivo presente P4 + enclítico
SFX 231  car    quemos    car	.	ds:subxuntivo presente P4
SFX 231  car    quémos/666,136,137    car	.	ds:subxuntivo presente P4 + enclítico
SFX 231  ar    uemos    gar	.	ds:subxuntivo presente P4
SFX 231  ar    uémos/666,136,137    gar	.	ds:subxuntivo presente P4 + enclítico
SFX 231  zar    cemos    zar	.	ds:subxuntivo presente P4
SFX 231  zar    cémos/666,136,137    zar	.	ds:subxuntivo presente P4 + enclítico
SFX 231  uar    üemos    guar	.	ds:subxuntivo presente P4
SFX 231  uar    üémos/666,136,137    guar	.	ds:subxuntivo presente P4 + enclítico
SFX 231  ar    emos    [^g]uar	.	ds:subxuntivo presente P4
SFX 231  ar    émos/666,136,137    [^g]uar	.	ds:subxuntivo presente P4 + enclítico
SFX 231  ar    edes    [^cgzu]ar	.	ds:subxuntivo presente P5
SFX 231  ar    édes/666,138,139    [^cgzu]ar	.	ds:subxuntivo presente P5 + enclítico
SFX 231  car    quedes    car	.	ds:subxuntivo presente P5
SFX 231  car    quédes/666,138,139    car	.	ds:subxuntivo presente P5 + enclítico
SFX 231  ar    uedes    gar	.	ds:subxuntivo presente P5
SFX 231  ar    uédes/666,138,139    gar	.	ds:subxuntivo presente P5 + enclítico
SFX 231  zar    cedes    zar	.	ds:subxuntivo presente P5
SFX 231  zar    cédes/666,138,139    zar	.	ds:subxuntivo presente P5 + enclítico
SFX 231  uar    üedes    guar	.	ds:subxuntivo presente P5
SFX 231  uar    üédes/666,138,139    guar	.	ds:subxuntivo presente P5 + enclítico
SFX 231  ar    edes    [^g]uar	.	ds:subxuntivo presente P5
SFX 231  ar    édes/666,138,139    [^g]uar	.	ds:subxuntivo presente P5 + enclítico
SFX 231  r    se    ar	.	ds:subxuntivo pretérito P1 / P3
SFX 231  ar    áse/666,130,131,134,135    ar	.	ds:subxuntivo pretérito P1 / P3 + enclítico
SFX 231  r    ses    ar	.	ds:subxuntivo pretérito P2
SFX 231  ar    áses/666,132,133    ar	.	ds:subxuntivo pretérito P2 + enclítico
SFX 231  ar    ásemos/136,137    ar	.	ds:subxuntivo pretérito P4 [ + enclítico]
SFX 231  ar    ásedes/138,139    ar	.	ds:subxuntivo pretérito P5 [ + enclítico]
SFX 231  r    sen    ar	.	ds:subxuntivo pretérito P6
SFX 231  ar    ásen/666,134,135    ar	.	ds:subxuntivo pretérito P6 + enclítico
SFX 231  0    es    ar	.	ds:infinitivo / subxuntivo futuro P2
SFX 231  ar    áres/666,132,133    ar	.	ds:infinitivo / subxuntivo futuro P2 + enclítico
SFX 231  0    mos    ar	.	ds:infinitivo / subxuntivo futuro P4
SFX 231  ar    ármos/666,136,137    ar	.	ds:infinitivo / subxuntivo futuro P4 + enclítico
SFX 231  0    des    ar	.	ds:infinitivo / subxuntivo futuro P5
SFX 231  ar    árdes/666,138,139    ar	.	ds:infinitivo / subxuntivo futuro P5 + enclítico
SFX 231  0    en    ar	.	ds:infinitivo P6
SFX 231  ar    áren/666,134,135    ar	.	ds:infinitivo P6 + enclítico 
SFX 231  r    de    ar	.	ds:imperativo P5
SFX 231  ar    áde/666,138,139    ar	.	ds:imperativo P5 + enclítico

# C-I  pronominal con alomorfo con acento gráfico na raíz
SFX 232  Y    22    # C-I  pronominal con alomorfo con acento gráfico na raíz  [P1, P2, P3, P6 presente e P1 / P3, P2, P6 subxuntivo presente]
SFX 232  ar    o/666,130,131    ar	.	ds:presente P1 + enclítico
SFX 232  r    s/666,132,133    ar	.	ds:presente P2 + enclítico
SFX 232  ar    a/666,134,135    ar	.	ds:presente P3 + enclítico
SFX 232  ar    an/666,134,135    ar	.	ds:presente P6 + enclítico
SFX 232  ar    e/666,130,131,134,135    [^cgzu]ar	.	ds:subxuntivo presente P1 / P3 + enclítico
SFX 232  car    que/666,130,131,134,135    car	.	ds:subxuntivo presente P1 / P3 + enclítico
SFX 232  ar    ue/666,130,131,134,135    gar	.	ds:subxuntivo presente P1 / P3 + enclítico
SFX 232  zar    ce/666,130,131,134,135    zar	.	ds:subxuntivo presente P1 / P3 + enclítico
SFX 232  uar    üe/666,130,131,134,135    guar	.	ds:subxuntivo presente P1 / P3 + enclítico
SFX 232  ar    e/666,130,131,134,135   [^g]uar	.	ds:subxuntivo presente P1 / P3 + enclítico
SFX 232  ar    es/666,132,133    [^cgzu]ar	.	ds:subxuntivo presente P2 + enclítico
SFX 232  car    ques/666,132,133    car	.	ds:subxuntivo presente P2 + enclítico
SFX 232  ar    ues/666,132,133    gar	.	ds:subxuntivo presente P2 + enclítico
SFX 232  zar    ces/666,132,133    zar	.	ds:subxuntivo presente P2 + enclítico
SFX 232  uar    ües/666,132,133    guar	.	ds:subxuntivo presente P2 + enclítico
SFX 232  ar    es/666,132,133    [^g]uar	.	ds:subxuntivo presente P2 + enclítico
SFX 232  ar    en/666,134,135    [^cgzu]ar	.	ds:subxuntivo presente P6 + enclítico
SFX 232  car    quen/666,134,135    car	.	ds:subxuntivo presente P6 + enclítico
SFX 232  ar    uen/666,134,135    gar	.	ds:subxuntivo presente P6 + enclítico
SFX 232  zar    cen/666,134,1355    zar	.	ds:subxuntivo presente P6 + enclítico
SFX 232  uar    üen/666,134,135    guar	.	ds:subxuntivo presente P6 + enclítico
SFX 232  ar    en/666,134,135    [^g]uar	.	ds:subxuntivo presente P6 + enclítico

#Conxugación irregular pronominal de dar e estar
SFX 235  Y    148    #Conxugación irregular pronominal de estar e dar
SFX 235  r    r/134    ar	.	ds:infinitivo P1 e P3  + enclítico monosílabo
SFX 235  ar    ár/666,135    ar	.	ds:infinitivo  + enclítico polisílabo
SFX 235  r    ndo    ar	.	ds:xerundio
SFX 235  ar    ándo/666,134,135    ar	.	ds:xerundio + enclítico
SFX 235  r    do/10,14    ar	.	ds:participio
SFX 235  ar    ou/130    ar	.	ds:presente P1 [ + enclítico monosílabo]
SFX 235  ar    óu/666,131    ar	.	ds:presente P1 + enclítico polisílabo
SFX 235  ar    ás/132,133    ar	.	ds:presente P2 [ + enclítico]
SFX 235  ar    á/100,114,115    dar	.	ds:presente P3 / imperativo P2 [ + enclítico]
SFX 235  ar    á/115    tar	.	ds:presente P3 / imperativo P2 [ + enclítico polisílabo]
SFX 235  ar    a/666,100,114    tar	.	ds:presente P3 / imperativo P2 + enclítico monosílabo
SFX 235  r    mos    ar	.	ds:presente P4
SFX 235  ar    ámos/666,136,137    ar	.	ds:presente P4 + enclítico
SFX 235  r    des    ar	.	ds:presente P5
SFX 235  ar    ádes/666,138,139    ar	.	ds:presente P5 + enclítico
SFX 235  r    n/134    dar	.	ds:presente P6 [ + enclítico monosílabo]
SFX 235  ar    án/666,135    dar	.	ds:presente P6 + enclítico polisílabo
SFX 235  r    n/666,134    tar	.	ds:presente P6 + enclítico monosílabo
SFX 235  ar    án/135    tar	.	ds:presente P6 [ + enclítico polisílabo]
SFX 235  r    ba    ar	.	ds:copretérito P1 e P3
SFX 235  ar    ába/666,130,131,134,135    ar	.	ds:copretérito P1 e P3 + enclítico
SFX 235  r    bas    ar	.	ds:copretérito P2
SFX 235  ar    ábas/666,132,133    ar	.	ds:copretérito P2 + enclítico
SFX 235  r    bamos    ar	.	ds:copretérito P4
SFX 235  r    bámos/666,136,137    ar	.	ds:copretérito P4 + enclítico
SFX 235  r    bades    ar	.	ds:copretérito P5
SFX 235  r    bádes/666,138,139    ar	.	ds:copretérito P5 + enclítico
SFX 235  r    ban    ar	.	ds:copretérito P6
SFX 235  ar    ában/666,134,135    ar	.	ds:copretérito P6 + enclítico
SFX 235  ar    iven    tar	.	ds:pretérito P1
SFX 235  ar    íven/666,130,131    tar	.	ds:pretérito P1 + enclítico
SFX 235  ar    ei/130    dar	.	ds:pretérito P1 [ + enclítico monosílabo]
SFX 235  ar    éi/666,131    dar	.	ds:pretérito P1 + enclítico polisílabo
SFX 235  ar    iveches    tar	.	ds:pretérito P2
SFX 235  ar    ivéches/666,132,133    tar	.	ds:pretérito P2 + enclítico
SFX 235  ar    eches    dar	.	ds:pretérito P2
SFX 235  ar    éches/666,132,133    dar	.	ds:pretérito P2 + enclítico
SFX 235  ar    ivo    tar	.	ds:pretérito P3
SFX 235  ar    ívo/666,134,135    tar	.	ds:pretérito P3 + enclítico
SFX 235  ar    eu/134    dar	.	ds:pretérito P3 [ + enclítico monosílabo]
SFX 235  ar    éu/666,135    dar	.	ds:pretérito P3 + enclítico polisilábico
SFX 235  ar    ivemos    tar	.	ds:pretérito P4
SFX 235  ar    ivémos/666,136,137    tar	.	ds:pretérito P4 + enclítico
SFX 235  ar    emos    dar	.	ds:pretérito P4
SFX 235  ar    émos/666,136,137    dar	.	ds:pretérito P4 + enclítico
SFX 235  ar    ivestes    tar	.	ds:pretérito P5
SFX 235  ar    ivéstes/666,138,139    tar	.	ds:pretérito P5 + enclítico
SFX 235  ar    estes    dar	.	ds:pretérito P5
SFX 235  ar    éstes/666,138,139    dar	.	ds:pretérito P5 + enclítico
SFX 235  ar    iveron    tar	.	ds:pretérito P6
SFX 235  ar    ivéron/666,134,135    tar	.	ds:pretérito P6 + enclítico
SFX 235  ar    eron    dar	.	ds:pretérito P6
SFX 235  ar    éron/666,134,135    dar	.	ds:pretérito P6 + enclítico
SFX 235  ar    ivera    tar	.	ds:antepretérito P1 / P3
SFX 235  ar    ivéra/666,130,131,134,135    tar	.	ds:antepretérito P1 / P3 + enclítico
SFX 235  ar    era    dar	.	ds:antepretérito P1 / P3
SFX 235  ar    éra/666,130,131,134,135    dar	.	ds:antepretérito P1 / P3 + enclítico
SFX 235  ar    iveras    tar	.	ds:antepretérito P2
SFX 235  ar    ivéras/666,132,133    tar	.	ds:antepretérito P2 + enclítico
SFX 235  ar    eras    dar	.	ds:antepretérito P2
SFX 235  ar    éras/666,132,133    dar	.	ds:antepretérito P2 + enclítico
SFX 235  ar    iveramos    tar	.	ds:antepretérito P4
SFX 235  ar    iverámos/666,136,137    tar	.	ds:antepretérito P4 + enclítico
SFX 235  ar    eramos    dar	.	ds:antepretérito P4
SFX 235  ar    erámos/666,136,137    dar	.	ds:antepretérito P4 + enclítico
SFX 235  ar    iverades    tar	.	ds:antepretérito P5
SFX 235  ar    iverádes/666,138,139    tar	.	ds:antepretérito P5 + enclítico
SFX 235  ar    erades    dar	.	ds:antepretérito P5
SFX 235  ar    erádes/666,132,133    dar	.	ds:antepretérito P5 + enclítico
SFX 235  ar    iveran    tar	.	ds:antepretérito P6
SFX 235  ar    ivéran/666,134,135    tar	.	ds:antepretérito P6 + enclítico
SFX 235  ar    eran    dar	.	ds:antepretérito P6
SFX 235  ar    éran/666,134,135    dar	.	ds:antepretérito P6 + enclítico
SFX 235  0    ei/130    ar	.	ds:futuro P1 [ + enclítico monosílabo]
SFX 235  0    éi/666,131    ar	.	ds:futuro P1 + enclítico polisílabo
SFX 235  0    ás/133    ar	.	ds:futuro P2 [ + enclítico polisílabo]
SFX 235  0    as/666,132    ar	.	ds:futuro P2 + enclítico monosílabo
SFX 235  0    á/135    ar	.	ds:futuro P3 [ + enclítico polisílabo]
SFX 235  0    a/666,134    ar	.	ds:futuro P3 + enclítico monosílabo
SFX 235  0    emos    ar	.	ds:futuro P4
SFX 235  0    émos/666,136,137    ar	.	ds:futuro P4 + enclítico
SFX 235  0    edes    ar	.	ds:futuro P5
SFX 235  0    édes/666,138,139    ar	.	ds:futuro P5 + enclítico
SFX 235  0    an/666,134	.	ds:futuro P6 + enclítico monosílabo
SFX 235  0    án/135    ar	.	ds:futuro P6 [ + enclítico polisílabo]
SFX 235  0    ía/130,131    ar	.	ds:pospretérito P1 / P3  [ + enclítico]
SFX 235  0    ías/132,133    ar	.	ds:pospretérito P2  [ + enclítico]
SFX 235  0    iamos    ar	.	ds:pospretérito P4
SFX 235  0    iámos/666,136,137    ar	.	ds:pospretérito P4  + enclítico
SFX 235  0    iades    ar	.	ds:pospretérito P5
SFX 235  0    iádes/666,138,139    ar	.	ds:pospretérito P5  + enclítico
SFX 235  0    ían/134,135    ar	.	ds:pospretérito P6  + enclítico
SFX 235  ar    ea    ar	.	ds:subxuntivo presente P1 / P3
SFX 235  ar    éa/666,130,131,134,135    ar	.	ds:subxuntivo presente P1 / P3 + clíticos
SFX 235  ar    eas    ar	.	ds:subxuntivo presente P2
SFX 235  ar    éas/666,132,133    ar	.	ds:subxuntivo presente P2 + clíticos
SFX 235  ar    eamos    ar	.	ds:subxuntivo presente P4
SFX 235  ar    eámos/666,136,137    ar	.	ds:subxuntivo presente P4 + clíticos
SFX 235  ar    eades    ar	.	ds:subxuntivo presente P5
SFX 235  ar    eádes/666,138,139    ar	.	ds:subxuntivo presente P5 + clíticos
SFX 235  ar    ean    ar	.	ds:subxuntivo presente P6
SFX 235  ar    éan/666,134,135    ar	.	ds:subxuntivo presente P6 + clíticos
SFX 235  ar    ivese    tar	.	ds:subxuntivo pretérito P1 / P3
SFX 235  ar    ivése/666,130,131,134,135    tar	.	ds:subxuntivo pretérito P1 / P3 + enclítico
SFX 235  ar    ese    dar	.	ds:subxuntivo pretérito P1 / P3
SFX 235  ar    ése/666,130,131,134,135    dar	.	ds:subxuntivo pretérito P1 / P3 + enclítico
SFX 235  ar    iveses    tar	.	ds:subxuntivo pretérito P2
SFX 235  ar    ivéses/666,132,133    tar	.	ds:subxuntivo pretérito P2 + enclítico
SFX 235  ar    eses    dar	.	ds:subxuntivo pretérito P2
SFX 235  ar    éses/666,132,133    dar	.	ds:subxuntivo pretérito P2 + enclítico
SFX 235  ar    ivésemos/136,137    tar	.	ds:subxuntivo pretérito P4 [ + enclítico]
SFX 235  ar    ésemos/136,137    dar	.	ds:subxuntivo pretérito P4 [ + enclítico]
SFX 235  ar    ivésedes/138,139    tar	.	ds:subxuntivo pretérito P5 [ + enclítico]
SFX 235  ar    ésedes/138,139    dar	.	ds:subxuntivo pretérito P5 [ + enclítico]
SFX 235  ar    ivesen    tar	.	ds:subxuntivo pretérito P6
SFX 235  ar    ivésen/666,134,135    tar	.	ds:subxuntivo pretérito P6 + enclítico
SFX 235  ar    esen    dar	.	ds:subxuntivo pretérito P6 + enclítico
SFX 235  ar    ésen/666,134,135    dar	.	ds:subxuntivo pretérito P6 + enclítico
SFX 235  ar    iver    tar	.	ds:subxuntivo futuro P1 / P3
SFX 235  ar    íver/666,130,131,134,135    tar	.	ds:subxuntivo futuro P1 / P3 + enclítico
SFX 235  ar    er    dar	.	ds:subxuntivo futuro P1 / P3
SFX 235  ar    ér/666,130,131,134,135    dar	.	ds:subxuntivo futuro P1 / P3 + enclítico
SFX 235  ar    iveres    tar	.	ds:subxuntivo futuro P2
SFX 235  ar    ivéres/666,132,133    tar	.	ds:subxuntivo futuro P2 + enclítico
SFX 235  ar    eres    dar	.	ds:subxuntivo futuro P2
SFX 235  ar    éres/666,132,133    dar	.	ds:subxuntivo futuro P2 + enclítico
SFX 235  ar    ivermos    tar	.	ds:subxuntivo futuro P4
SFX 235  ar    ivérmos/666,136,137    tar	.	ds:subxuntivo futuro P4 + enclítico
SFX 235  ar    ermos    dar	.	ds:subxuntivo futuro P4
SFX 235  ar    érmos/666,136,137    dar	.	ds:subxuntivo futuro P4 + enclítico
SFX 235  ar    iverdes    tar	.	ds:subxuntivo futuro P5
SFX 235  ar    ivérdes/666,138,139    tar	.	ds:subxuntivo futuro P5 + enclítico
SFX 235  ar    erdes    dar	.	ds:subxuntivo futuro P5
SFX 235  ar    érdes/666,138,139    dar	.	ds:subxuntivo futuro P5 + enclítico
SFX 235  ar    iveren    tar	.	ds:subxuntivo futuro P6
SFX 235  ar    ivéren/666,134,135    tar	.	ds:subxuntivo futuro P6 + enclítico
SFX 235  ar    eren     dar	.	ds:subxuntivo futuro P6
SFX 235  ar    éren/666,134,135    dar	.	ds:subxuntivo futuro P6 + enclítico
SFX 235  0    es    ar	.	ds:infinitivo P2
SFX 235  ar    áres/666,132,133    ar	.	ds:infinitivo P2 + enclítico
SFX 235  0    mos    ar	.	ds:infinitivo P4
SFX 235  ar    ármos/666,136,137    ar	.	ds:infinitivo P4 + enclítico
SFX 235  0    des    ar	.	ds:infinitivo P5
SFX 235  ar    árdes/666,138,139    ar	.	ds:infinitivo P5 + enclítico
SFX 235  0    en    ar	.	ds:infinitivo P6
SFX 235  ar    áren/666,134,135    ar	.	ds:infinitivo P6 + enclítico
SFX 235  r    de    ar	.	ds:imperativo P5
SFX 235  ar    áde/666,138,139    ar	.	ds:imperativo P5 + enclítico

# verbos impersoais e defectivos da C-I

# os impersoais meterelóxicos flexionan a P6 para perimitir usos metafóricos con suxeito en plural:
# choven chuzos de punta, tronan os canóns 
# defectivos: alodar (t pr), atoldar (t pr), faiscar (i), rutilar (i)
# Os catro se conxugan só en P3 / P6 en todos os tempos, polo que se inclúen no paradigma da C-I impersoal
# impersoais: alborexar  (i), alustrar (i), anubrar (t i pr), baballar (i pr), babuñar (i), babuxar (i), 
# barbañar (i), barbuñar (i), barbuzar (i), barrallar (i), barrazar (i), barrufar (i), barruñar (i), 
# barruzar (i), brecar (i), chuviñar (i), chuviscar (i), cifrar (i), clarexar (i t), coriscar (i), decembrar (i), 
# delampar (i), escambruzar (i), escampar (i), estear (i), estiñar (i), estrelampar (i), falopar (i), 
# farrapear (i), felepar (i), folepar (i), froallar (i), lapiñar (i), lumbrigar (i), mantelear (i), marmañar (i), 
# nevar (i), nevariscar (i), neviscar (i), nubrar (t i pr), orballar (i), patiñar (i), poallar (i), relampar (i), 
# relustrar (i), salabrear (i), sarabiar (i), saraibar (i), toar (i), tronar (i), xear (i t), xistrar (i), zarzallar (i)

# Verbos da C-I impersoal / defectiva en construción transitiva
# defectivos: alodar (t pr), atoldar (t pr)
# impesoais: anubrar (t i pr), clarexar (i t) nubrar (t i pr) e xear (i t)
# o sufixo 250 usa a alomorfo con acento gráfico na raíz cos lemas alodar, atoldar, anubrar, clarexar, nubrar e xear
# Ex: alodar/250,251,280,281 # defectivo transitiva / pronominal  arrizotónico VOLG: t pr
# alódar/666,252,282 # defectivo  transitiva / pronominal  rizotónico
# xear/250,251,270,271 # impersoal transitiva / intransitiva arrizotónico VOLG: i t
# xéar/666,252,272 # impersoal transitiva / intransitiva rizotónico

SFX 250  Y    14   # C-I defectiva transitiva [P3, P6 presente e P3, P6 subxuntivo presente]
SFX 250  ar    a    ar	.	ds:presente P3
SFX 250  r    n    ar	.	ds:presente P6
SFX 250  ar    e    [^cgzu]ar	.	ds:subxuntivo presente P3
SFX 250  car    que    car	.	ds:subxuntivo presente P3
SFX 250  ar    ue    gar	.	ds:subxuntivo presente P3
SFX 250  zar    ce    zar	.	ds:subxuntivo presente P3
SFX 250  uar    üe    guar	.	ds:subxuntivo presente P3
SFX 250  ar    e    [^g]uar	.	ds:subxuntivo presente P3
SFX 250  ar    en    [^cgzu]ar	.	ds:subxuntivo presente P6
SFX 250  car    quen    car	.	ds:subxuntivo presente P6
SFX 250  ar    uen    gar	.	ds:subxuntivo presente P6
SFX 250  zar    cen    zar	.	ds:subxuntivo presente P6
SFX 250  uar    üen    guar	.	ds:subxuntivo presente P6
SFX 250  ar    en    [^g]uar	.	ds:subxuntivo presente P6

# C-I impersoal / defectiva transitiva con alomorfo con acento gráfico na raíz
SFX 251  Y    29    # C-I defectiva transitiva con alomorfo con acento gráfico na raíz
SFX 251  r    ndo    ar	.	ds:xerundio
SFX 251  ar    ándo/666,110,114,115    ar	.	ds:xerundio + enclítico
SFX 251  r    do/10,14    ar	.	ds:participio
SFX 251  r    r/100,114    ar	.	ds:infinitivo / subxuntivo futuro P3  + enclítico monosílabo
SFX 251  ar    ár/666,115    ar	.	ds:infinitivo / subxuntivo futuro P3  + enclítico polisílabo
SFX 251  r    ba    ar	.	ds:copretérito P3
SFX 251  ar    ába/666,114,115    ar	.	ds:copretérito P3 + enclítico
SFX 251  r    ban    ar	.	ds:copretérito P6
SFX 251  ar    ában/666,114,115    ar	.	ds:copretérito P6 + enclítico
SFX 251  ar    ou/101,114,115    ar	.	ds:pretérito P3 [ + enclítico monosílabo]
SFX 251  ar    óu/666,114,115    ar	.	ds:pretérito P3 + enclítico polisílabo
SFX 251  0    on    ar	.	ds:pretérito P6
SFX 251  ar    áron/666,100,114,115    ar	.	ds:pretérito P6 + enclítico
SFX 251  0    a    ar	.	ds:antepretérito P3
SFX 251  ar    ára/666,100,114,115    ar	.	ds:antepretérito P3 + enclítico
SFX 251  0    an    ar	.	ds:antepretérito P6
SFX 251  ar    áran/666,100,114,115    ar	.	ds:antepretérito P6 + enclítico
SFX 251  0    a/666,100,114    ar	.	ds:futuro P3 + enclítico monosílabo
SFX 251  0    á/115    ar	.	ds:futuro P3 [ +enclítico polisílabo]
SFX 251  0    an/666,100,114    ar	.	ds:futuro P6 + enclítico monosílabo
SFX 251  0    án/115    ar	.	ds:futuro P6 [ +enclítico polisílabo]
SFX 251  0    ía/100,114,115    ar	.	ds:pospretérito P3  [ + enclítico]
SFX 251  0    ían/100,114,115    ar	.	ds:pospretérito P6  [ + enclítico]
SFX 251  r    se    ar	.	ds:subxuntivo pretérito P3
SFX 251  ar    áse/666,100,114,115    ar	.	ds:subxuntivo pretérito P3 + enclítico
SFX 251  r    sen    ar	.	ds:subxuntivo pretérito P6
SFX 251  ar    ásen/666,100,114,115    ar	.	ds:subxuntivo pretérito P6 + enclítico
SFX 251  0    en    ar	.	ds:infinitivo P6
SFX 251  ar    áren/666,100,114,115    ar	.	ds:infinitivo P6 + enclítico 

# CI impersoal / defectiva transitiva con alomorfo con acento gráfico na raíz
SFX 252  Y    14    # CI defectiva transitiva con alomorfo con acento gráfico na raíz  [P3 / P6 presente e P3 / P6 subxuntivo presente]
SFX 252  ar    a/666,100,114,115    ar	.	ds:presente P3 + enclítico
SFX 252  ar    an/666,100,114,115    ar	.	ds:presente P6 + enclítico
SFX 252  ar    e/666,100,114,115    [^cgzu]ar	.	ds:subxuntivo presente P3 + enclítico
SFX 252  car    que/666,100,114,115    car	.	ds:subxuntivo presente P3 + enclítico
SFX 252  ar    ue/666,100,114,115    gar	.	ds:subxuntivo presente P3 + enclítico
SFX 252  zar    ce/666,100,114,115    zar	.	ds:subxuntivo presente P3 + enclítico
SFX 252  uar    üe/666,100,114,115    guar	.	ds:subxuntivo presente P3 + enclítico
SFX 252  ar    e/666,100,114,115   [^g]uar	.	ds:subxuntivo presente P3 + enclítico
SFX 252  ar    en/666,100,114,115    [^cgzu]ar	.	ds:subxuntivo presente P6 + enclítico
SFX 252  car    quen/666,100,114,115    car	.	ds:subxuntivo presente P6 + enclítico
SFX 252  ar    uen/666,100,114,115    gar	.	ds:subxuntivo presente P6 + enclítico
SFX 252  zar    cen/666,100,114,115    zar	.	ds:subxuntivo presente P6 + enclítico
SFX 252  uar    üen/666,100,114,115    guar	.	ds:subxuntivo presente P6 + enclítico
SFX 252  ar    en/666,100,114,115    [^g]uar	.	ds:subxuntivo presente P6 + enclítico

# Verbos da C-I impersoal / defectiva en construción  intransitiva
# defectivos: escintilar (i) faiscar (i) e rutilar (i).
# impersoais: alborexar  (i), alustrar (i), anubrar (t i pr), baballar (i pr), babuñar (i), babuxar (i), 
# barbañar (i), barbuñar (i), barbuzar (i), barrallar (i), barrazar (i), barrufar (i), barruñar (i), 
# barruzar (i), brecar (i), chuviñar (i), chuviscar (i), cifrar (i), clarexar (i t), coriscar (i), decembrar (i), 
# delampar (i), escambruzar (i), escampar (i), estear (i), estiñar (i), estrelampar (i), falopar (i), 
# farrapear (i), felepar (i), folepar (i), froallar (i), lapiñar (i), lumbrigar (i), mantelear (i), marmañar (i), 
# nevar (i), nevariscar (i), neviscar (i), nubrar (t i pr), orballar (i), patiñar (i), poallar (i), relampar (i), 
# relustrar (i), salabrear (i), sarabiar (i), saraibar (i), toar (i), tronar (i), xear (i t), xistrar (i), zarzallar (i)
# o sufixo 270 usa a alomorfo con acento gráfico na raíz co lema deectivo rutilar e con todos os impersoais
# Ex: rutilar/270,271  # intransitiva arrizotónico VOLG: i
# rutílar/666,272 # intransitiva rizotónico
# e a alomorfo con acento gráfico na raíz co lema defectivo faiscar
# Ex: faiscar/271  # defectivo intransitiva arrizotónico VOLG: i
# faíscar/666,270,272 # defectivo intransitiva rizotónico
SFX 270  Y    14   # # C-I defectiva intransitiva [P3 / P6 presente e P3 / P6 subxuntivo presente]
SFX 270  ar    a    ar	.	ds:presente P3
SFX 270  r    n    ar	.	ds:presente P6
SFX 270  ar    e    [^cgzu]ar	.	ds:subxuntivo presente P3
SFX 270  car    que    car	.	ds:subxuntivo presente P3
SFX 270  ar    ue    gar	.	ds:subxuntivo presente P3
SFX 270  zar    ce    zar	.	ds:subxuntivo presente P3
SFX 270  uar    üe    guar	.	ds:subxuntivo presente P3
SFX 270  ar    e    [^g]uar	.	ds:subxuntivo presente P3
SFX 270  ar    en    [^cgzu]ar	.	ds:subxuntivo presente P6
SFX 270  car    quen    car	.	ds:subxuntivo presente P6
SFX 270  ar    uen    gar	.	ds:subxuntivo presente P6
SFX 270  zar    cen    zar	.	ds:subxuntivo presente P6
SFX 270  uar    üen    guar	.	ds:subxuntivo presente P6
SFX 270  ar    en    [^g]uar	.	ds:subxuntivo presente P6

# C-I impersoal / defectiva intransitiva con alomorfo con acento gráfico na raíz
SFX 271  Y    29    # C-I defectiva intransitiva con alomorfo con acento gráfico na raíz
SFX 271  r    ndo    ar	.	ds:xerundio
SFX 271  ar    ándo/666,104,105    ar	.	ds:xerundio + enclítico
SFX 271  r    do/10,14    ar	.	ds:participio
SFX 271  r    r/104    ar	.	ds:infinitivo / subxuntivo futuro P3  + enclítico monosílabo
SFX 271  ar    ár/666,105    ar	.	ds:infinitivo / subxuntivo futuro P3  + enclítico polisíIabo
SFX 271  r    ba    ar	.	ds:copretérito P3
SFX 271  ar    ába/666,104,105    ar	.	ds:copretérito P3 + enclítico
SFX 271  r    ban    ar	.	ds:copretérito P6
SFX 271  ar    ában/666,104,105    ar	.	ds:copretérito P6 + enclítico
SFX 271  ar    ou/104    ar	.	ds:pretérito P3 [ + enclítico monosílabo]
SFX 271  ar    óu/666,105    ar	.	ds:pretérito P3 + enclítico polisílabo
SFX 271  0    on    ar	.	ds:pretérito P6
SFX 271  ar    áron/666,104,105    ar	.	ds:pretérito P6 + enclítico
SFX 271  0    a    ar	.	ds:antepretérito P3
SFX 271  ar    ára/666,104,105    ar	.	ds:antepretérito P3 + enclítico
SFX 271  0    an    ar	.	ds:antepretérito P6
SFX 271  ar    áran/666,104,105    ar	.	ds:antepretérito P6 + enclítico
SFX 271  0    a/666,104    ar	.	ds:futuro P3 + enclítico monosílabo
SFX 271  0    á/105    ar	.	ds:futuro P3 [ +enclítico polisílabo]
SFX 271  0    an/666,104    ar	.	ds:futuro P6 + enclítico monosílabo
SFX 271  0    án/105    ar	.	ds:futuro P6 [ +enclítico polisílabo]
SFX 271  0    ía/104,105    ar	.	ds:pospretérito P3  [ + enclítico]
SFX 271  0    ían/104,105    ar	.	ds:pospretérito P6  [ + enclítico]
SFX 271  r    se    ar	.	ds:subxuntivo pretérito P3
SFX 271  ar    áse/666,104,105    ar	.	ds:subxuntivo pretérito P3 + enclítico
SFX 271  r    sen    ar	.	ds:subxuntivo pretérito P6
SFX 271  ar    ásen/666,104,105    ar	.	ds:subxuntivo pretérito P6 + enclítico
SFX 271  0    en    ar	.	ds:infinitivo P6
SFX 271  ar    áren/666,104,105    ar	.	ds:infinitivo P6 + enclítico 

# C-I impersoal / defectiva intransitiva con alomorfo con acento gráfico na raíz
SFX 272  Y    14    # C-I defectiva intransitiva con alomorfo con acento gráfico na raíz  [P3 / P6 presente e P3 / P6 subxuntivo presente]
SFX 272  ar    a/666,104,105    ar	.	ds:presente P3 + enclítico
SFX 272  ar    an/666,104,105    ar	.	ds:presente P6 + enclítico
SFX 272  ar    e/666,104,105    [^cgzu]ar	.	ds:subxuntivo presente P3 + enclítico
SFX 272  car    que/666,104,105    car	.	ds:subxuntivo presente P3 + enclítico
SFX 272  ar    ue/666,104,105    gar	.	ds:subxuntivo presente P3 + enclítico
SFX 272  zar    ce/666,104,105    zar	.	ds:subxuntivo presente P3 + enclítico
SFX 272  uar    üe/666,104,105    guar	.	ds:subxuntivo presente P3 + enclítico
SFX 272  ar    e/666,104,105   [^g]uar	.	ds:subxuntivo presente P3 + enclítico
SFX 272  ar    en/666,104,105    [^cgzu]ar	.	ds:subxuntivo presente P6 + enclítico
SFX 272  car    quen/666,104,105    car	.	ds:subxuntivo presente P6 + enclítico
SFX 272  ar    uen/666,104,105    gar	.	ds:subxuntivo presente P6 + enclítico
SFX 272  zar    cen/666,104,105    zar	.	ds:subxuntivo presente P6 + enclítico
SFX 272  uar    üen/666,104,105    guar	.	ds:subxuntivo presente P6 + enclítico
SFX 272  ar    en/666,104,105    [^g]uar	.	ds:subxuntivo presente P6 + enclítico

# Verbos da C-I impersoal / defectiva en construción pronominmal
# defectivos: alodar (t pr), atoldar (t pr)
# impersoais: anubrar (t i pr), baballar (i pr) e nubrar (t i pr)
# o sufixo 280 usa a alomorfo con acento gráfico na raíz cos lemas alodar, atoldar, anubrar e nubrar
# Ex: alodar/250,251,280,281 # defectivo transitiva / pronominal  arrizotónico VOLG: t pr
# alódar/666,252,282 # defectivo  transitiva / pronominal  rizotónico
# atoldar/250,251,280,281 # defectivo transitiva / pronominal  arrizotónico VOLG: t pr
# atóldar/666,252,282 # defectivo transitiva / pronominal  rizotónico
SFX 280  Y    14   # C-I defectiva pronimal [P3 / P6 presente e P3 / P6 subxuntivo presente]
SFX 280  ar    a    ar	.	ds:presente P3
SFX 280  r    n    ar	.	ds:presente P6
SFX 280  ar    e    [^cgzu]ar	.	ds:subxuntivo presente P3
SFX 280  car    que    car	.	ds:subxuntivo presente P3
SFX 280  ar    ue    gar	.	ds:subxuntivo presente P3
SFX 280  zar    ce    zar	.	ds:subxuntivo presente P3
SFX 280  uar    üe    guar	.	ds:subxuntivo presente P3
SFX 280  ar    e    [^g]uar	.	ds:subxuntivo presente P3
SFX 280  ar    en    [^cgzu]ar	.	ds:subxuntivo presente P6
SFX 280  car    quen    car	.	ds:subxuntivo presente P6
SFX 280  ar    uen    gar	.	ds:subxuntivo presente P6
SFX 280  zar    cen    zar	.	ds:subxuntivo presente P6
SFX 280  uar    üen    guar	.	ds:subxuntivo presente P6
SFX 280  ar    en    [^g]uar	.	ds:subxuntivo presente P6

# C-I impersoal / defectiva pronimal con alomorfo con acento gráfico na raíz
SFX 281  Y    29    # # C-I defectiva pronimal con alomorfo con acento gráfico na raíz
SFX 281  r    ndo    ar	.	ds:xerundio
SFX 281  ar    ándo/666,134,135    ar	.	ds:xerundio [ + reflexivo] [ +dativo] [ +dativo]
SFX 281  r    do/10,14    ar	.	ds:participio
SFX 281  r    r/130,134    ar	.	ds:infinitivo / subxuntivo futuro P3  [ + reflexivo] 
SFX 281  ar    ár/666,135    ar	.	ds:infinitivo / subxuntivo futuro P3  + reflexivo + dativo [ + dativo]
SFX 281  r    ba    ar	.	ds:copretérito P3
SFX 281  ar    ába/666,134,135    ar	.	ds:copretérito P3 + reflexivo P1 / P3 [ + dativo] [ +dativo]
SFX 281  r    ban    ar	.	ds:copretérito P6
SFX 281  ar    ában/666,134,135    ar	.	ds:copretérito P6 + reflexivo P3 / P6 [ + dativo]
SFX 281  ar    ou/134    ar	.	ds:pretérito P3 [ + reflexivo P3 / P6]
SFX 281  ar    óu/666,135    ar	.	ds:pretérito P3  + reflexivo P3 / P6 + dativo 
SFX 281  0    on    ar	.	ds:pretérito P6
SFX 281  ar    áron/666,134,135    ar	.	ds:pretérito P6  + reflexivo P3 / P6 [ + dativo] [ + dativo]
SFX 281  0    a    ar	.	ds:antepretérito P3
SFX 281  ar    ára/666,134,135    ar	.	ds:antepretérito P3 + reflexivo P3 / P6 [ + dativo] [ + dativo]
SFX 281  0    an    ar	.	ds:antepretérito P6
SFX 281  ar    áran/666,134,135    ar	.	ds:antepretérito P6 + reflexivo P3 / P6 [ + dativo] [ + dativo]
SFX 281  0    a/666,134    ar	.	ds:futuro P3 + reflexivo P3 / P6
SFX 281  0    á/135    ar	.	ds:futuro P3 [ + [reflexivo P3 / P6 + dativo]]
SFX 281  0    an/666,134    ar	.	ds:futuro P6 + reflexivo P3 / P6
SFX 281  0    án/135    ar	.	ds:futuro P6 [ + [reflexivo P3 / P6 + dativo]]
SFX 281  0    ía/134,135    ar	.	ds:pospretérito P3 [ + reflexivo P3 / P6 [ + dativo] [ + dativo]]
SFX 281  0    ían/134,135   ar	.	ds:pospretérito P6 [ + reflexivo P3 / P6 [ + dativo] [ + dativo]]
SFX 281  r    se    ar	.	ds:subxuntivo pretérito P3
SFX 281  ar    áse/666,134,135    ar	.	ds:subxuntivo pretérito P3 + reflexivo P3 / P6 [ + dativo] [ + dativo]
SFX 281  r    sen    ar	.	ds:subxuntivo pretérito P6
SFX 281  ar    ásen/666,134,135    ar	.	ds:subxuntivo pretérito P6 + reflexivo P3 / P6 [ + dativo] [ + dativo]
SFX 281  0    en    ar	.	ds:infinitivo / subxuntivo futuro P6
SFX 281  ar    áren/666,134,135    ar	.	ds:infinitivo / subxuntivo futuro P6 + reflexivo P3 / P6 [ + dativo]  [ + dativo]

# C-I impersoal / defectiva pronimal con alomorfo con acento gráfico na raíz
SFX 282  Y    14    # C-I defectiva pronimal con alomorfo con acento gráfico na raíz  [P3 / P6 presente e P3 / P6 subxuntivo presente]
SFX 282  ar    a/666,134,135    ar	.	ds:presente P3 + reflexivo P3 / P6 [ + dativo] [ + dativo]
SFX 282  ar    an/666,134,135   ar	.	ds:presente P6 + reflexivo P3 / P6 [ + dativo] [ + dativo]
SFX 282  ar    e/666,134,135    [^cgzu]ar	.	ds:subxuntivo presente P3 + reflexivo P3 / P6 [ + dativo] [ + dativo]
SFX 282  car    que/666,134,135    car	.	ds:subxuntivo presente P3 + reflexivo P3 / P6 [ + dativo] [ + dativo]
SFX 282  ar    ue/666,134,135    gar	.	ds:subxuntivo presente P3 + reflexivo P3 / P6 [ + dativo] [ + dativo]
SFX 282  zar    ce/666,134,135    zar	.	ds:subxuntivo presente P3 + reflexivo P3 / P6 [ + dativo] [ + dativo]
SFX 282  uar    üe/666,134,135    guar	.	ds:subxuntivo presente P3 + reflexivo P3 / P6 [ + dativo] [ + dativo]
SFX 282  ar    e/6666,134,135    [^g]uar	.	ds:subxuntivo presente P3 + reflexivo P3 / P6 [ + dativo] [ + dativo]
SFX 282  ar    en/666,134,135    [^cgzu]ar	.	ds:subxuntivo presente P6 + reflexivo P3 / P6 [ + dativo] [ + dativo]
SFX 282  car    quen/666,134,135    car	.	ds:subxuntivo presente P6 + reflexivo P3 / P6 [ + dativo] [ + dativo]
SFX 282  ar    uen/666,134,135    gar	.	ds:subxuntivo presente P6 + reflexivo P3 / P6 [ + dativo] [ + dativo]
SFX 282  zar    cen/666,134,135    zar	.	ds:subxuntivo presente P6 + reflexivo P3 / P6 [ + dativo] [ + dativo]
SFX 282  uar    üen/666,134,135    guar	.	ds:subxuntivo presente P6 + reflexivo P3 / P6 [ + dativo] [ + dativo]
SFX 282  ar    en/666,134,135    [^g]uar	.	ds:subxuntivo presente P6 + reflexivo P3 / P6 [ + dativo] [ + dativo]


# ---------------- REGRAS VERBOS DA SEGUNDA CONXUGACIÓN -------------------

# No .dic inclúense dous lemas. O segundo lema e para a formación das formas
# verbais que levan un acento que non existe na raíz orixinal do verbo.
# Paradigma dos verbos regulares
#       varrer/210,211,212 e várrer/666,215
# Os verbos ler e crer son parcialmente irregulares na 1ª, 2ª e 3ª PS 
# e 3ª PP do Presente de Indicativo e na 1ª PS do Pretérito de Indicativo
# Os compostos de ler e crer e o sobreser presentan a mesma iregularidade
# aínda que varía a acentuación por ser os primeiros monosílabo.
#       ler/210,211,213 e lér/666,215
#       reler/210,211,214 e relér/666,215
#Segunda conxugación regular en construción transitiva
SFX 310  Y    91     #Segunda conxugación regular
SFX 310  r    ndo    er	.	ds:xerundio
SFX 310  er    éndo/666,100,114,115    er	.	ds:xerundio + enclítico
SFX 310  er    ido/10,14    [^ao]er	.	ds:participio
SFX 310  er    ído/10,14    [ao]er	.	ds:participio
SFX 310  r    r/100,114    er	.	ds:infinitivo P1 / P3 [ + enclítico monosílabo]
SFX 310  er    ér/666,115    er	.	ds:infinitivo P1 / P3 + enclítico polisílabo
SFX 310  r    mos    er	.	ds:presente P4 / pretérito P4
SFX 310  er    émos/666,100,116,117    er	.	ds:presente P4 / pretérito P4 + enclítico
SFX 310  r    des    er	.	ds:presente P5
SFX 310  er    édes/666,100,118,119    er	.	ds:presente P5 + enclítico
SFX 310  er    ía/100,110,111,114,115    er	.	ds:copretérito P1 / P3 [ + enclítico]
SFX 310  er    ías/100,112,113    er	.	ds:copretérito P2 + enclítico
SFX 310  er    iamos    [^ao]er	.	ds:copretérito P4
SFX 310  er    iámos/666,100,116,117    [^ao]er	.	ds:copretérito P4 + enclítico
SFX 310  er    ïamos    [ao]er	.	ds:copretérito P4
SFX 310  er    ïámos/666,100,116,117    [ao]er	.	ds:copretérito P4 + enclítico
SFX 310  er    iades    [^ao]er	.	ds:copretérito P5
SFX 310  er    iádes/666,100,118,119    [^ao]er	.	ds:copretérito P5 + enclítico
SFX 310  er    ïades    [ao]er	ds:copretérito P5
SFX 310  er    ïádes/666,100,118,119    [ao]er	.	ds:copretérito P5 + enclítico
SFX 310  er    ían/100,114,115    er	.	ds:copretérito P6 + enclítico
SFX 310  0    ei/101,110    er	.	ds:futuro P1   [ + acusativo P3 tras ditongo decrecente / + enclítico monosílabo]
SFX 310  0    éi/666,111    er	.	ds:futuro P1 + enclítico
SFX 310  0    as/666,100,112    er	.	ds:futuro P2 + enclítico monosílabo 
SFX 310  0    ás/113    er	.	ds:futuro P2 [ + enclítico polisílabo]
SFX 310  0    a/666,100,112,114    er	.	ds:futuro P3 + enclítico monosílabo
SFX 310  0    á/113,115    er	.	ds:futuro P3 [ + enclítico polisílabo]
SFX 310  0    emos    er	.	ds:futuro P4
SFX 310  0    émos/666,100,116,117    er	.	ds:futuro P4 + enclítico
SFX 310  0    edes    er	.	ds:futuro P5
SFX 310  0    édes/666,100,112,113    er	.	ds:futuro P5 + enclítico
SFX 310  0    an/666,100,114    er	.	ds:futuro P6 + enclítico monosílabo
SFX 310  0    án/115    er	.	ds:futuro P6 [ + enclítico polisílabo]
SFX 310  0    ía/100,110,111,114,115    er	.	ds:pospretérito P1 / P3 [ + enclítico]
SFX 310  0    ías/100,112,113    er	.	ds:pospretérito P2 [ + enclítico]
SFX 310  0    iamos    er	.	ds:pospretérito P4
SFX 310  0    iámos/666,100,116,117    er	.	ds:pospretérito P4 + enclítico
SFX 310  0    iades    er	.	ds:pospretérito P5
SFX 310  0    iádes/666,100,118,119    er	.	ds:pospretérito P5 + enclítico
SFX 310  0    ían/100,112,113,114,115    er	.	ds:pospretérito P6 [ + enclítico]
SFX 310  er    a    [^cuaos]er	.	ds:subxuntivo presente P1 / P3
SFX 310  cer    za    cer	.	ds:subxuntivo presente P1 / P3
SFX 310  guer    ga    guer	.	ds:subxuntivo presente P1 / P3
SFX 310  quer    ca    quer	.	ds:subxuntivo presente P1 / P3
SFX 310  er    a    [^e]ser	.	ds:subxuntivo presente P1 / P3
SFX 310  er    ea    sobreser	.	ds:subxuntivo presente P1 / P3
SFX 310  er    ia     [ao]er	.	ds:subxuntivo presente P1 / P3
SFX 310  er    as    [^cuaos]er	.	ds:subxuntivo presente P2
SFX 310  cer    zas    cer	.	ds:subxuntivo presente P2
SFX 310  guer    gas    guer	.	ds:subxuntivo presente P2
SFX 310  quer    cas    quer	.	ds:subxuntivo presente P2
SFX 310  er    as    [^e]ser	.	ds:subxuntivo presente P2
SFX 310  er    eas    sobreser	.	ds:subxuntivo presente P2
SFX 310  er    ias    [ao]er	.	ds:subxuntivo presente P2
SFX 310  er    amos    [^cuaos]er	.	ds:subxuntivo presente P4
SFX 310  er    ámos/666,100,116,117    [^cuaos]er	.	ds:subxuntivo presente P4 + enclítico
SFX 310  cer    zamos    cer	.	ds:subxuntivo presente P4
SFX 310  cer    zámos/666,100,116,117    cer	.	ds:subxuntivo presente P4 + enclítico
SFX 310  guer    gamos    guer	.	ds:subxuntivo presente P4
SFX 310  guer    gámos/666,100,116,117    guer	.	ds:subxuntivo presente P4 + enclítico
SFX 310  quer    camos    quer	.	ds:subxuntivo presente P4
SFX 310  quer    cámos/666,100,116,117    quer	.	ds:subxuntivo presente P4 + enclítico
SFX 310  er    amos    [^e]ser	.	ds:subxuntivo presente P4
SFX 310  er    ámos/666,100,116,117    [^e]ser	.	ds:subxuntivo presente P4
SFX 310  er    eamos    sobreser	.	ds:subxuntivo presente P4
SFX 310  er    eámos/666,100,116,117    sobreser	.	ds:subxuntivo presente P4
SFX 310  er    iamos    [ao]er	.	ds:subxuntivo presente P4
SFX 310  er    iámos/666,100,116,117    [ao]er	.	ds:subxuntivo presente P4 + enclítico
SFX 310  er    ades    [^cuaos]er	.	ds:subxuntivo presente P5
SFX 310  er    ádes/666,100,118,119    [^cuao]er	.	ds:subxuntivo presente P5 + enclítico	
SFX 310  cer    zades    cer	.	ds:subxuntivo presente P5
SFX 310  cer    zádes/666,100,118,119    cer	.	ds:subxuntivo presente P5 + enclítico
SFX 310  guer    gades    guer	.	ds:subxuntivo presente P5
SFX 310  guer    gádes/666,100,118,119    guer	.	ds:subxuntivo presente P5 + enclítico
SFX 310  quer    cades    quer	.	ds:subxuntivo presente P5
SFX 310  quer    cádes/666,100,118,119    quer	.	ds:subxuntivo presente P5 + enclítico
SFX 310  er    ades    [^e]ser	.	ds:subxuntivo presente P5
SFX 310  er    ádes/666,100,118,119    [^e]ser	.	ds:subxuntivo presente P5
SFX 310  er    eades    sobreser	.	ds:subxuntivo presente P5
SFX 310  er    eádes/666,100,118,119    sobreser	.	ds:subxuntivo presente P5
SFX 310  er    iades    [ao]er	.	ds:subxuntivo presente P5
SFX 310  er    iádes/666,100,118,119    [ao]er	.	ds:subxuntivo presente P5 + enclítico
SFX 310  er    an    [^cuaos]er	.	ds:subxuntivo presente P6
SFX 310  cer    zan    cer	.	ds:subxuntivo presente P6
SFX 310  er    gan    guer	.	ds:subxuntivo presente P6
SFX 310  er    can    quer	.	ds:subxuntivo presente P6
SFX 310  er    an    [^e]ser	.	ds:subxuntivo presente P6
SFX 310  er    ean    sobreser	.	ds:subxuntivo presente P6
SFX 310  er    ian    [ao]er	.	ds:subxuntivo presente P6
SFX 310  r    de    er	.	ds:imperativo P5
SFX 310  er    éde/666,100,118,119    er	.	ds:imperativo P5 + enclítico

SFX 311  Y    10     #C2 regular
SFX 311  er    o    [^cuao]er	.	ds:presente P1
SFX 311  cer    zo    cer	.	ds:presente P1
SFX 311  guer    go    guer	.	ds:presente P1
SFX 311  quer    co    quer	.	ds:presente P1
SFX 311  er    io    [ao]er	.	ds:presente P1
SFX 311  r    s    er	.	ds:presente P2
SFX 311  er    e    er	.	ds:presente P3
SFX 311  r    n    er	.	ds:presente P6
SFX 311  er    ín/111   er	.	ds:pretérito P1 [ + enclítico polisílabo]
SFX 311  er    in/666,100,110    er	.	ds:pretérito P1 + enclítico monosílabo

SFX 312  Y    37     #Segunda conxugación regular
SFX 312  er    iches    [^ao]er	.	ds: pretérito P2
SFX 312  er    íches    [ao]er	.	ds: pretérito P2
SFX 312  er    íches/666,100,112,113    er	.	ds: pretérito P2 + enclítico
SFX 312  er    eu/101,114    er	.	ds: pretérito P3  [ + acusativo P3 tras ditongo decrecente / + enclítico monosílabo]
SFX 312  er    éu/666,115    er	.	ds: pretérito P3 + enclítico polisílabo
SFX 312  r    mos    er	.	ds: pretérito P4
SFX 312  er    émos/666,100,116,117    er	.	ds: pretérito P4 + enclítico
SFX 312  r    stes    er	.	ds: pretérito P5
SFX 312  er    éstes/666,100,118,119    er	.	ds: pretérito P5 + enclítico
SFX 312  0    on    er	.	ds: pretérito P6
SFX 312  er    éron/666,100,114,115    er	.	ds: pretérito P6 + enclítico
SFX 312  0    a    er	.	ds: antepretérito P1 / P3
SFX 312  er    éra/666,100,110,111,114,115    er	.	ds: antepretérito P1 / P3 + enclítico
SFX 312  0    as    er	.	ds: antepretérito P2
SFX 312  er    éras/666,100,112,113    er	.	ds: antepretérito P2 + enclítico
SFX 312  0    amos    er	.	ds: antepretérito P4
SFX 312  0    ámos/666,100,116,117    er	.	ds: antepretérito P4 + enclítico
SFX 312  0    ades    er	.	ds: antepretérito P5
SFX 312  0    ádes/666,100,118,119    er	.	ds: antepretérito P5 + enclítico
SFX 312  0    an    er	.	ds: antepretérito P6
SFX 312  er    éran/666,100,114,115    er	.	ds: antepretérito P6 + enclítico
SFX 312  r    se    er	.	ds: subxuntivo pretérito P1 / P3
SFX 312  er    ése/666,100,110,111,114,115    er	.	ds: subxuntivo pretérito P1 / P3 + enclítico
SFX 312  r    ses    er	.	ds: subxuntivo pretérito P2
SFX 312  er    éses/666,100,112,113    er	.	ds: subxuntivo pretérito P2 + enclítico
SFX 312  er    ésemos/100,116,117    er	.	ds: subxuntivo pretérito P4 [ + enclítico]
SFX 312  er    ésedes/100,118,119    er	.	ds: subxuntivo pretérito P5 [ + enclítico]
SFX 312  r    sen    er	.	ds: subxuntivo pretérito P6
SFX 312  er    ésen/666,100,114,115    er	.	ds: subxuntivo pretérito P6 + enclítico
SFX 312  0    es    er	.	ds: infinitivo / subxuntivo futuro P2
SFX 312  er    éres/666,100,112,113    er	.	ds: infinitivo / subxuntivo futuro P2 + enclítico
SFX 312  0    mos    er	.	ds: infinitivo / subxuntivo futuro P4
SFX 312  er    érmos/666,100,116,117    er	.	ds: infinitivo / subxuntivo futuro P4 + enclítico
SFX 312  0    des    er	.	ds: infinitivo / subxuntivo futuro P5
SFX 312  er    érdes/666,100,118,119    er	.	ds: infinitivo / subxuntivo futuro P5 + enclítico
SFX 312  0    en    er	.	ds: infinitivo / subxuntivo futuro P6
SFX 312  er    éren/666,100,114,115    er	.	ds: infinitivo / subxuntivo futuro P6 + enclítico

SFX 313  Y    10     #Verbo ler ou crer
SFX 313  r    o    er	.	ds:presente P1
SFX 313  er    éo/666,100,110,111    er	.	ds:presente P1 + enclítico
SFX 313  r    s/100,112    er	.	ds:presente P2 [ + enclítico monosílabo]
SFX 313  er    és/666,113    er	.	ds:presente P2 + enclítico polisílabo
SFX 313  er    e/100,114    er	.	ds:presente P3 [ + enclítico monosílabo]
SFX 313  er    é/666,115    er	.	ds:presente P3 + enclítico polisílabo
SFX 313  r    n/100,114    er	.	ds:presente P6 [ + enclítico monosílabo]
SFX 313  er    én/666,115   er	.	ds:presente P6 + enclítico polisílabo
SFX 313  er    in/100,110    er	.	ds:pretérito P1 [ + enclítico polisílabo]
SFX 313  er    ín/666,111    er	.	ds:pretérito P1 + enclítico polisílabo]

SFX 314  Y    13     #Reler, trasler e descrer
SFX 314  r    o    er	.	ds:presente P1
SFX 314  er    éo/666,100,110,111    er	.	ds:presente P1 + enclítico
SFX 314  er    és/113    er	.	ds:presente P2 [ + enclítico polisílabo]
SFX 314  er    es/666,100,112    er	.	ds:presente P2 + enclítico monosílabo
SFX 314  er    é/115    er	.	ds:presente P3 [ + enclítico polisílabo]
SFX 314  er    e/666,100,114    er	.	ds:presente P3 + enclítico monosílabo
SFX 314  er    én/115    er	.	ds:presente P6 [ + enclítico polisílabo]
SFX 314  er    en/666,100,114    er	.	ds:presente P6 + enclítico monosílabo
SFX 314  er    ín/111    er	.	ds:pretérito P1 [ + enclítico polisílabo]
SFX 314  er    in/666,100,110    er	.	ds:pretérito P1 + enclítico monosílabo
SFX 314  er    éa/666,100,110,111    er	.	ds:subxuntivo presente P1 / P3 + enclítico
SFX 314  er    éas/666,100,110,111    er	.	ds:subxuntivo presente P2 + enclítico
SFX 314  er    éan/666,100,110,111    er	.	ds:subxuntivo presente P6 + enclítico

SFX 315  Y    23     #C2 con cambio de acento na raíz 
SFX 315  er    o/666,100,110,111    [^cuáó]er	.	ds:presente P1 + enclítico
SFX 315  cer    zo/666,100,110,111    cer	.	ds:presente P1 + enclítico
SFX 315  guer    go/666,100,110,111    guer	.	ds:presente P1 + enclítico
SFX 315  quer    co/666,100,110,111    quer	.	ds:presente P1 + enclítico
SFX 315  er    io/666,100,110,111    [áó]er	.	ds:presente P1 + enclítico
SFX 315  r    s/666,100,112,113    er	.	ds:presente P2 + enclítico
SFX 315  er    e/666,100,114,115    er	.	ds:presente P3 + enclítico
SFX 315  r    n/666,100,114,115    er	.	ds:presente P6 + enclítico
SFX 315  er    a/666,100,110,111    [^cuáó]er	.	ds:subxuntivo presente P1 / P3 + enclítico
SFX 315  cer    za/666,100,110,111,114,115    cer	.	ds:subxuntivo presente P1 / P3 + enclítico
SFX 315  guer    ga/666,100,110,111,114,115    guer	.	ds:subxuntivo presente P1 / P3 + enclítico
SFX 315  quer    ca/666,100,110,111,114,115    quer	.	ds:subxuntivo presente P1 / P3 + enclítico
SFX 315  er    ia/666,100,110,111,114,115    [áó]er	.	ds:subxuntivo presente P1 / P3 + enclítico
SFX 315  er    as/666,100,112,113    [^cuáó]er	.	ds:subxuntivo presente P2 + enclítico
SFX 315  cer    zas/666,100,112,113    cer	.	ds:subxuntivo presente P2 + enclítico
SFX 315  guer    gas/666,100,112,113    guer	.	ds:subxuntivo presente P2 + enclítico
SFX 315  quer    cas/666,100,112,113    quer	.	ds:subxuntivo presente P2 + enclítico
SFX 315  er    ias/666,100,112,113    [áó]er	.	ds:subxuntivo presente P2 + enclítico
SFX 315  er    an/666,100,114,115   [^cuáó]er	.	ds:subxuntivo presente P6 + enclítico
SFX 315  cer    zan/666,100,114,115    cer	.	ds:subxuntivo presente P6 + enclítico
SFX 315  guer    gan/666,100,114,115    guer	.	ds:subxuntivo presente P6 + enclítico
SFX 315  quer    can/666,100,114,115    quer	.	ds:subxuntivo presente P6 + enclítico
SFX 315  er    ian/666,100,114,115    [áó]er	.	ds:subxuntivo presente P6 + enclítico


# ---------------- VERBOS IRREGULARES DA SEGUNDA CONXUGACIÓN ----------------

# No .dic inclúense varios lemas para cubrir as ditintas raíces dos verbos 
# irregulares así como as variacións de acentuación para cada unha delas.
# caber, saber, haber, poder, querer, facer, ter, poñer, pracer, traer,
# valer, ver e ser
# prover e un verbo especial que nos tempos de perfecto é regular e 
# nos demáis irregular como ver

# abster afacer antepoñer ...
SFX 320  Y    19     # C-II Formas Nominais  irregular
SFX 320  r    r/100,114    er	.	ds:infinitivo P1 / P3 [ + enclítico monosílabo]
SFX 320  er    ér/666,115    er	.	ds:infinitivo P1 / P3 + enclítico polisílabo
SFX 320  r    ndo    er	.	ds:xerundio
SFX 320  er    éndo/666,100,114,115    er	.	ds:xerundio + enclítico
SFX 320  er    ido/10,14    [^cñavs]er	.	ds:participio
SFX 320  acer    eito/10,14    facer	.	ds:participio
SFX 320  er    ido/10,14    [^f]acer	.	ds:participio
SFX 320  oñer    osto/10,14    poñer	.	ds:participio
SFX 320  er    ído/10,14    aer	.	ds:participio
SFX 320  er    isto/10,14    ver	.	ds:participio
SFX 320  er    ido/10,14    ser	.	ds:participio
SFX 320  0    es    r	.	ds:infinitivo P2
SFX 320  er    éres/666,100,112,113    er	.	ds:infinitivo P2 + enclítico
SFX 320  0    mos    r	.	ds:infinitivo P4
SFX 320  er    érmos/666,100,116,117    er	.	ds:infinitivo P4 + enclítico
SFX 320  0    des    r	.	ds:infinitivo P5
SFX 320  er    érdes/666,100,118,119    er	.	ds:infinitivo P5 + enclítico
SFX 320  0    en    r	.	ds:infinitivo P6
SFX 320  er    éren/666,100,114,115    er	.	ds:infinitivo P6 + enclítico

# abster afacer antepoñer ...
SFX 321  Y    25     #C-II irregular
SFX 321  er    o    [^abclvts]er	.	ds:presente P1
SFX 321  er    on/100,110    ser	.	ds:presente P1 [ + enclítico monosílabo]
SFX 321  er    ón/666,111    ser	.	ds:presente P1 + enclítico polisílabo
SFX 321  er    eño    ter	.	ds:presente P1
SFX 321  er    éño/666,100,110,111    ter	.	ds:presente P1 + enclítico
SFX 321  er    exo    ver	.	ds:presente P1
SFX 321  er    éxo/666,100,110,111    ver	.	ds:presente P1 + enclítico
SFX 321  er    lo    valer	.	ds:presente P1
SFX 321  cer    go    facer	.	ds:presente P1
SFX 321  cer    zo    [^f]acer	.	ds:presente P1
SFX 321  aber    aibo    caber	.	ds:presente P1
SFX 321  aber    ei/101,110    [hs]aber	.	ds:presente P1 [ + acusativo P3 tras ditongo decrecente / + enclítico monosílabo]
SFX 321  er    io    [a]er	.	ds:presente P1
SFX 321  r    mos    [^s]er	.	ds:presente P4
SFX 321  er    émos/666,100,116,117    [^s]er	.	ds:presente P4 + enclítico
SFX 321  er    omos    ser	.	ds:presente P4
SFX 321  er    ómos/666,100,116,117    ser	.	ds:presente P4 + enclítico
SFX 321  r    des    [^st]er	.	ds:presente P5
SFX 321  er    édes/666,100,118,119    [^st]er	.	ds:presente P5 + enclítico
SFX 321  er    odes    ser	.	ds:presente P5
SFX 321  er    ódes/666,100,118,119    ser	.	ds:presente P5 + enclítico
SFX 321  er    endes    ter	.	ds:presente P5
SFX 321  er    éndes/666,100,118,119    ter	.	ds:presente P5 + enclítico
SFX 321  er    edes    ter	.	ds:presente P5
SFX 321  er    édes/666,100,118,119    ter	.	ds:presente P5 + enclítico

# caber facer haber poder poñer pracer querer saber ser eser érer ter traer valer e ver
SFX 322  Y    38     #C-II irregular facer haber poñer ser ter ver 
SFX 322  r    s    [^rñbcvts]er	.	ds:presente P2
SFX 322  r    s   [^é]rer	.	ds:presente P2
SFX 322  ser    s/100,112   eser	.	ds:presente P2 [ + enclítico monosílabo]
SFX 322  rer    s/666,113    érer	.	ds:presente P2 + enclítico polisílabo
SFX 322  r    s/100,112    ter	.	ds:presente P2 [ + enclítico monosílabo]
SFX 322  er    és/666,113    ter	.	ds:presente P2 + enclítico polisílabo
SFX 322  r    s/100,112    ver	.	ds:presente P2 [ + enclítico monosílabo]
SFX 322  er    és/666,113    ver	.	ds:presente P2 + enclítico polisílabo
SFX 322  cer    s/100,112    facer	.	ds:presente P2 [ + enclítico monosílabo]
SFX 322  r    s    [^f]acer	.	ds:presente P2
SFX 322  ber    s/100,112    haber	.	ds:presente P2 [ + enclítico monosílabo]
SFX 322  r    s    [^h]aber	.	ds:presente P2
SFX 322  ñer    s/100,112    poñer	.	ds:presente P2 [ + enclítico monosílabo]
SFX 322  er    e    [^ñbcvts]er	.	ds:presente P3
SFX 322  rer    0/100,114,115    érer	.	ds:presente P3 [ + enclítico]
SFX 322  er    en/100,114    ter	.	ds:presente P3 [ + enclítico monosílabo]
SFX 322  er    én/666,115    ter	.	ds:presente P3 + enclítico polisílabo
SFX 322  er    e/100,114    ver	.	ds:presente P3 [ + enclítico monosílabo]
SFX 322  er    é/666,115    ver	.	ds:presente P3 + enclítico polisílabo
SFX 322  cer    i/100,101,114    facer	.	ds:presente P3 [ + acusativo P3 tras ditongo decrecente / enclítico monosílabo]
SFX 322  er    e    [^f]acer	.	ds:presente P3
SFX 322  aber    a/100,114    haber	.	ds:presente P3 [ + enclítico monosílabo]
SFX 322  aber    á/666,115    haber	.	ds:presente P3 + enclítico polisílabo
SFX 322  ber    i/100,101,114    haber	.	ds:presente impersoal [ + acusativo P3 tras ditongo decrecente / enclítico monosílabo]
SFX 322  er    e    [^h]aber	.	ds:presente P3
SFX 322  oñer    on/100,114    poñer	.	ds:presente P3 [ + enclítico monosílabo]
SFX 322  r    n    [^bcvts]er	.	ds:presente P6
SFX 322  er    on/100,110,114    ser	.	ds:presente P1 / P6 [ + enclítico monosílabo]
SFX 322  er    ón/666,111,115    ser	.	ds:presente P1 / P6 + enclítico polisílabo
SFX 322  er    eñen    ter	.	ds:presente P6
SFX 322  er    éñen/666,100,114,115    ter	.	ds:presente P6+ enclítico
SFX 322  er    en/100,114    ver	.	ds:presente P6 [ + enclítico monosílabo]
SFX 322  er    én/666,115    ver	.	ds:presente P6 + enclítico polisílabo
SFX 322  cer    n/100,114    facer	.	ds:presente P6 [ + enclítico monosílabo]
SFX 322  r    n    [^f]acer	.	ds:presente P6
SFX 322  ber    n/100,114    haber	.	ds:presente P6 [ + enclítico monosílabo]
SFX 322  aber    án/666,113,115    haber	.	ds:presente P6 + enclítico polisílabo
SFX 322  r    n    [^h]aber	.	ds:presente P6

# abstiver afixer antepuxer apoñer apuxer arrepuxer ativer compuxer contiver contrafixer contrapuxer couber 
# depuxer desafixer desapuxer descompuxer desfixer detiver dispuxer empuxer entretiver entrevir expuxer 
# fixer for houber impuxer indispuxer interpuxer mantiver obtiver opuxer pospuxer predispuxer presupuxer 
# previr propuxer prouguer prover puider puxer quixer rarefixer recompuxer refixer reimpuxer repuxer retiver revir 
# satisfixer sobreexpuxer sostiver souber subexpuxer superpuxer supuxer tiver traspuxer trouxer tumefixer vir xustapuxer 
SFX 323  Y    15     #2C irregular subxuntivo futuro
SFX 323  r    r/100,110,114    r	.	ds:subxuntivo futuro P1 / P3 [ + enclítico monosílabo]
SFX 323  er    ér/666,111,115    er	.	ds:subxuntivo futuro P1 / P3 + enclítico polisílabo 
SFX 323  ir    ír/666,111,115    ir	.	ds:subxuntivo futuro P1 / P3 + enclítico polisílabo
SFX 323  0    es    r	.	ds:subxuntivo futuro P2
SFX 323  er    éres/666,100,112,113    er	.	ds:subxuntivo futuro P2 + enclítico
SFX 323  ir    íres/666,100,112,113    ir	.	ds:subxuntivo futuro P2 + enclítico
SFX 323  0    mos    r	.	ds:subxuntivo futuro P4
SFX 323  er    érmos/666,100,116,117    er	.	ds:subxuntivo futuro P4 + enclítico
SFX 323  ir    írmos/666,100,116,117    ir	.	ds:subxuntivo futuro P4 + enclítico
SFX 323  0    des    r	.	ds:subxuntivo futuro P5
SFX 323  er    érdes/666,100,118,119    er	.	ds:subxuntivo futuro P5 + enclítico
SFX 323  ir    írdes/666,100,118,119    ir	.	ds:subxuntivo futuro P5 + enclítico
SFX 323  0    en    r	.	ds:subxuntivo futuro P6
SFX 323  er    éren/666,100,114,115    er	.	ds:subxuntivo futuro P6 + enclítico
SFX 323  ir    íren/666,100,114,115    ir	.	ds:subxuntivo futuro P6 + enclítico

# abstiver afixer antepuxer apuxer arrepuxer ativer compuxer contiver contrafixer contrapuxer couber depuxer 
# desafixer desapuxer descompuxer desfixer detiver dispuxer empuxer entretiver entrevir expuxer fixer for houber 
# impuxer indispuxer interpuxer mantiver obtiver opuxer pospuxer predispuxer presupuxer previr propuxer prouguer 
# puider puxer quixer rarefixer recompuxer refixer reimpuxer repuxer retiver revir satisfixer sobreexpuxer sostiver 
# souber subexpuxer superpuxer supuxer tiver traspuxer trouxer tumefixer valer vir xustapuxer 
SFX 324  Y    62     #2C irregular
SFX 324  r    ches    [^l]er	.	ds:pretérito P2
SFX 324  er    éches/666,100,112,113    [^l]er	.	ds:pretérito P2 + enclítico
SFX 324  er    iches    valer	.	ds:pretérito P2
SFX 324  er    íches/666,100,112,113    valer	.	ds:pretérito P2 + enclítico
SFX 324  ir    iches    vir	.	ds:pretérito P2
SFX 324  ir    íches/666,100,112,113    vir	.	ds:pretérito P2 + enclítico
SFX 324  or    uches    for	.	ds:pretérito P2
SFX 324  or    úches/666,100,112,113    for	.	ds:pretérito P2 + enclítico
SFX 324  er    o    [^lu]er	.	ds:pretérito P3
SFX 324  guer    go    guer	.	ds:pretérito P3
SFX 324  er    eu/101,114    valer	.	ds:pretérito P3 [ + acusativo P3 tras ditongo decrecente / enclítico monosílabo]
SFX 324  er    éu/666,115    valer	.	ds:pretérito P3 + enclítico polisílabo
SFX 324  ir    iu/101,114    vir	.	ds:pretérito P3 [ + acusativo P3 tras ditongo decrecente / enclítico monosílabo]
SFX 324  ir    íu/666,115    vir	.	ds:pretérito P3 + enclítico polisílabo
SFX 324  r    i/101,114    for	.	ds:pretérito P3 [ + acusativo P3 tras ditongo decrecente / enclítico monosílabo]
SFX 324  or    ói/666,115    for	.	ds:pretérito P3 + enclítico polisílabo
SFX 324  r    mos    r	.	ds:pretérito P4
SFX 324  or    ómos/666,100,116,117    or	.	ds:pretérito P4 + enclítico
SFX 324  er    émos/666,100,116,117    er	.	ds:pretérito P4 + enclítico
SFX 324  ir    ímos/666,100,116,117    ir	.	ds:pretérito P4 + enclítico
SFX 324  r    stes    r	.	ds:pretérito P5
SFX 324  or    óstes/666,100,118,119    or	.	ds:pretérito P5 + enclítico
SFX 324  er    éstes/666,100,118,119    er	.	ds:pretérito P5 + enclítico
SFX 324  ir    ístes/666,100,118,119    ir	.	ds:pretérito P5 + enclítico
SFX 324  0    on    r	.	ds:pretérito P6
SFX 324  or    óron/666,100,114,115    or	.	ds:pretérito P6 + enclítico
SFX 324  er    éron/666,100,114,115    er	.	ds:pretérito P6 + enclítico
SFX 324  ir    íron/666,100,114,115    ir	.	ds:pretérito P6 + enclítico
SFX 324  0    a    r	.	ds:antepretérito P1 / P3
SFX 324  or    óra/666,100,110,111,114,115    or	.	ds:antepretérito P1 / P3 + enclítico
SFX 324  er    éra/666,100,110,111,114,115    er	.	ds:antepretérito P1 / P3 + enclítico
SFX 324  ir    íra/666,100,110,111,114,115    ir	.	ds:antepretérito P1 / P3 + enclítico
SFX 324  0    as    r	.	ds:antepretérito P2
SFX 324  or    óras/666,100,112,113    or	.	ds:antepretérito P2 + enclítico
SFX 324  er    éras/666,100,112,113    er	.	ds:antepretérito P2 + enclítico
SFX 324  ir    íras/666,100,112,113    ir	.	ds:antepretérito P2 + enclítico
SFX 324  0    amos    r	.	ds:antepretérito P4
SFX 324  0    ámos/666,100,116,117    r	.	ds:antepretérito P4 + enclítico
SFX 324  0    ades    r	.	ds:antepretérito P5
SFX 324  0    ádes/666,100,118,119    r	.	ds:antepretérito P5 + enclítico
SFX 324  0    an    r	.	ds:antepretérito P6
SFX 324  or    óran/666,100,114,115    or	.	ds:antepretérito P6 + enclítico
SFX 324  er    éran/666,100,114,115    er	.	ds:antepretérito P6 + enclítico
SFX 324  ir    íran/666,100,114,115    ir	.	ds:antepretérito P6 + enclítico
SFX 324  r    se    r	.	ds:subxuntivo pretérito P1 / P3
SFX 324  er    ése/666,100,110,111,114,115    er	.	ds:subxuntivo pretérito P1 / P3 + enclítico
SFX 324  or    óse/666,100,110,111,114,115    or	.	ds:subxuntivo pretérito P1 / P3 + enclítico
SFX 324  ir    íse/666,100,110,111,114,115    ir	.	ds:subxuntivo pretérito P1 / P3 + enclítico
SFX 324  r    ses    r	.	ds:subxuntivo pretérito P2
SFX 324  or    óses/666,100,112,113    or	.	ds:subxuntivo pretérito P2 + enclítico
SFX 324  er    éses/666,100,112,113    er	.	ds:subxuntivo pretérito P2 + enclítico
SFX 324  ir    íses/666,100,112,113    ir	.	ds:subxuntivo pretérito P2 + enclítico
SFX 324  er    ésemos/100,116,117    er	.	ds:subxuntivo pretérito P4 [ + enclítico]
SFX 324  ir    ísemos/100,118,119    ir	.	ds:subxuntivo pretérito P4 [ + enclítico]
SFX 324  or    ósemos/100,118,119    or	.	ds:subxuntivo pretérito P4 [ + enclítico]
SFX 324  er    ésedes/100,118,119    er	.	ds:subxuntivo pretérito P5 [ + enclítico]
SFX 324  ir    ísedes/100,118,119    ir	.	ds:subxuntivo pretérito P5 [ + enclítico]
SFX 324  or    ósedes/100,118,119    or	.	ds:subxuntivo pretérito P5 [ + enclítico]
SFX 324  r    sen    r	.	ds:subxuntivo pretérito P6
SFX 324  er    ésen/666,100,114,115    er	.	ds:subxuntivo pretérito P6 + enclítico
SFX 324  ir    ísen/666,100,114,115    ir	.	ds:subxuntivo pretérito P6 + enclítico
SFX 324  or    ósen/666,100,114,115    or	.	ds:subxuntivo pretérito P6 + enclítico

# abstiver afixer antepuxer apuxer arrepuxer ativer compuxer contiver contrafixer contrapuxer couber depuxer desafixer desapuxer 
# descompuxer desfixer detiver dispuxer empuxer entretiver expuxer fixer for houber impuxer indispuxer interpuxer mantiver obtiver 
# opuxer pospuxer predispuxer presupuxer propuxer prouguer puider puxer quixer rarefixer recompuxer refixer reimpuxer repuxer 
# retiver satisfixer sobreexpuxer sostiver souber subexpuxer superpuxer supuxer tiver traspuxer trouxer tumefixer valer vir xustapuxer 
SFX 325  Y    7     #S2C irregular
SFX 325  r    n    [^l]er	.	ds:pretérito P1
SFX 325  aler    alín/111    valer	.	ds:pretérito P1 [ + enclítico polisílabo]
SFX 325  aler    alin/666,100,110    valer	.	ds:pretérito P1 + enclítico monosílabo
SFX 325  ir    in/100,110    vir	.	ds:pretérito P1 [ + enclítico monosílabo]
SFX 325  ir    ín/666,111    vir	.	ds:pretérito P1 + enclítico polisílabo
SFX 325  or    un/100,110    for	.	ds:pretérito P1 [ + enclítico monosílabo]
SFX 325  or    ún/666,111    for	.	ds:pretérito P1 + enclítico polisílabo

# absteñer  afager antepoñer  apoñer  arrepoñer  ateñer  caiber  compoñer  conteñer  contrafager  contrapoñer  depoñer  
# desafager  desapoñer  descompoñer  desfager  deteñer  dispoñer  empoñer  entreteñer  entrevexer  expoñer  fager  
# haxer  impoñer  indispoñer  interpoñer  manteñer  obteñer  opoñer  poider  poñer  pospoñer  pracer  predispoñer  presupoñer 
# prevexer  propoñer  provexer  queirer  rarefager  recompoñer  refager  reimpoñer  repoñer  reteñer  revexer  saiber  satisfager  ser  sexer  
# sobreexpoñer  sosteñer  subexpoñer  superpoñer  supoñer  teñer  traer  traspoñer  tumefager  valler  vexer  xustapoñer  
SFX 326  Y    27     #2C irregular
SFX 326  er    a    [^caox]er	.	ds:subxuntivo presente P1 / P3
SFX 326  cer    za    cer	.	ds:subxuntivo presente P1 / P3 
SFX 326  er    ia    [ao]er	.	ds:subxuntivo presente P1 / P3 
SFX 326  exer    éxa/666,100,110,111,114,115     sexer	.	ds:subxuntivo presente P1 / P3 + enclítico
SFX 326  er    a    xer	.	ds:subxuntivo presente P1 / P3
SFX 326  er    as    [^caox]er	.	ds:subxuntivo presente P2
SFX 326  er    zas    cer	.	ds:subxuntivo presente P2
SFX 326  er    ias    [ao]er	.	ds:subxuntivo presente P2
SFX 326  exer    éxas/666,100,112,113     sexer	.	ds:subxuntivo presente P2 + enclítico
SFX 326  er    as    [^cao]er	.	ds:subxuntivo presente P2
SFX 326  er    amos    [^cao]er	.	ds:subxuntivo presente P4
SFX 326  er    ámos/666,100,116,117    [^cao]er	.	ds:subxuntivo presente P4 + enclítico
SFX 326  cer    zamos    cer	.	ds:subxuntivo presente P4
SFX 326  cer    zámos/666,100,116,117    cer	.	ds:subxuntivo presente P4 + enclítico
SFX 326  er    iamos    [ao]er	.	ds:subxuntivo presente P4
SFX 326  er    iámos/666,100,116,117    [ao]er	.	ds:subxuntivo presente P4 + enclítico
SFX 326  er    ades    [^cao]er	.	ds:subxuntivo presente P5
SFX 326  er    ádes/666,100,118,119    [^cao]er	.	ds:subxuntivo presente P5 + enclítico
SFX 326  cer    zades    cer	.	ds:subxuntivo presente P5
SFX 326  cer    zádes/666,100,118,119    cer	.	ds:subxuntivo presente P5 + enclítico
SFX 326  er    iades    [ao]er	.	ds:subxuntivo presente P5
SFX 326  er    iádes/666,100,118,119    [ao]er	.	ds:subxuntivo presente P5 + enclítico
SFX 326  er    an    [^caox]er	.	ds:subxuntivo presente P6
SFX 326  cer    zan    cer	.	ds:subxuntivo presente P6
SFX 326  exer    éxan/666,100,114,115     sexer	.	ds:subxuntivo presente P6 + enclítico
SFX 326  er    an    xer	.	ds:subxuntivo presente P6
SFX 326  er    ian    [ao]er	.	ds:subxuntivo presente P6

# abster afar antepoñer apoñer arrepoñer ater caber compoñer conter contrafar contrapoñer depoñer desafar desapoñer descompoñer 
#desfar deter dispoñer empoñer entreter entrever expoñer far haber impoñer indispoñer interpoñer manter obter opoñer poder poñer 
# pospoñer pracer predispoñer presupoñer prever propoñer prover querer rarefar recompoñer refar reimpoñer repoñer reter rever saber 
# satisfar ser sobreexpoñer soster subexpoñer superpoñer supoñer ter traer traspoñer tumefar valer ver xustapoñer 
SFX 327  Y    19     #2C irregular
SFX 327  0    ei/101,110    r	.	ds:futuro P1 [ + acusativo P3 tras ditongo decrecente / enclítico monosílabo]
SFX 327  0    éi/666,111    r	.	ds:futuro P1 + enclítico polisílabo
SFX 327  0    as/666,100,112    r	.	ds:futuro P2 + enclítico monosílabo
SFX 327  0    ás/113    r	.	ds:futuro P2 [+ enclítico polisílabo]
SFX 327  0    a/666,100,114    r	.	ds:futuro P3 + enclítico monosílabo
SFX 327  0    á/115    r	.	ds:futuro P3 [+ enclítico polisílabo]
SFX 327  0    emos    r	.	ds:futuro P4
SFX 327  0    émos/666,100,116,117    r	.	ds:futuro P4 + enclítico
SFX 327  0    edes    r	.	ds:futuro P5
SFX 327  0    édes/666,100,118,119    r	.	ds:futuro P5 + enclítico
SFX 327  0    an/666,100,114    r	.	ds:futuro P6 + enclítico monosílabo
SFX 327  0    án/115    r	.	ds:futuro P6 [+ enclítico polisílabo]
SFX 327  0    ía/100,110,111,114,115    r	.	ds:pospretérito P1 / P3 [ + enclítico]
SFX 327  0    ías/100,112,113    r	.	ds:pospretérito P2 [ + enclítico]
SFX 327  0    iamos    r	.	ds:pospretérito P4
SFX 327  0    iámos/666,100,118,119    r	.	ds:pospretérito P4 + enclítico
SFX 327  0    iades    r	.	ds:pospretérito P5
SFX 327  0    iádes/666,100,118,119    r	.	ds:pospretérito P5 + enclítico
SFX 327  0    ían/100,114,115    r	.	ds:pospretérito P6 [ + enclítico]

# afacer antepoñer apoñer arrepoñer caber compoñer contrafacer contrapoñer depoñer desafacer desapoñer descompoñer 
# desfacer dispoñer empoñer entrever expoñer facer haber impoñer indispoñer interpoñer opoñer poder poñer pospoñer pracer 
# predispoñer presupoñer prever propoñer prover querer rarefacer recompoñer refacer reimpoñer repoñer rever saber satisfacer 
# sobreexpoñer subexpoñer superpoñer supoñer traer traspoñer tumefacer valer ver xustapoñer 
SFX 328  Y    14     #Segunda conxugación irregular
SFX 328  er    ía    [^s]er	.	ds:copretérito P1 / P3
SFX 328  er    ía/666,100,110,111,114,115    [^s]er	.	ds:copretérito P1 / P3 + enclítico
SFX 328  er    ías    [^s]er	.	ds:copretérito P2
SFX 328  er    ías/666,100,112,113    [^s]er	.	ds:copretérito P2 + enclítico
SFX 328  er    iamos    [^sao]er	.	ds:copretérito P4
SFX 328  er    iámos/666,100,116,117    [^sao]er	.	ds:copretérito P4 + enclítico
SFX 328  er    ïamos    [ao]er	.	ds:copretérito P4
SFX 328  er    ïámos/666,100,116,117    [ao]er	.	ds:copretérito P4 + enclítico
SFX 328  er    iades    [^sao]er	.	ds:copretérito P5
SFX 328  er    iádes/666,100,118,119    [^sao]er	.	ds:copretérito P5 + enclítico
SFX 328  er    ïades    [ao]er	.	ds:copretérito P5
SFX 328  er    ïádes/666,100,118,119    [ao]er	.	ds:copretérito P5 + enclítico
SFX 328  er    ían    [^s]er	.	ds:copretérito P6
SFX 328  er    ían/666,100,114,115    [^s]er	.	ds:copretérito P6 + enclítico

# abster afacer antepoñer apoñer arrepoñer ater caber compoñer conter contrafacer contrapoñer depoñer desafacer 
# desapoñer descompoñer desfacer deter dispoñer empoñer entreter entrever expoñer facer haber impoñer indispoñer 
# interpoñer manter obter opoñer poder poñer pospoñer pracer predispoñer presupoñer prever propoñer prover querer 
# rarefacer recompoñer refacer reimpoñer repoñer reter rever saber satisfacer ser sobreexpoñer soster subexpoñer 
# superpoñer supoñer ter traer traspoñer tumefacer valer ver xustapoñer 
SFX 329  Y    9     #2C irregular
SFX 329  er    é/112,113    ser	.	ds:imperativo P2 [ + enclítico]
SFX 329  r    de    [^bt]er	.	ds:imperativo P5
SFX 329  er    éde/666,100,118,119    [^bt]er	.	ds:imperativo P5 + enclítico
SFX 329  r    de    [^h]aber	.	ds:imperativo P5
SFX 329  er    éde/666,100,118,119    [^h]aber	.	ds:imperativo P5 + enclítico
SFX 329  r    nde    ter	.	ds:imperativo P5
SFX 329  er    énde/666,100,112,113    ter	.	ds:imperativo P5 + enclítico
SFX 329  r    de    ter	.	ds:imperativo P5
SFX 329  er    éde/666,100,112,113    ter	.	ds:imperativo P5 + enclítico


# abstiñer atiñer contiñer detiñer entretiñer erer érer  mantiñer obtiñer retiñer sostiñer tiñer
SFX 330  Y    13
SFX 330  er    a    er	.	ds:copretérito P1 / P3
SFX 330  iñer    íña/666,100,110,111,114,115     tiñer	.	ds:copretérito P1 / P3 + enclítico
SFX 330  rer    ra/666,100,110,111,114,115     érer	.	ds:copretérito P1 / P3 + enclítico
SFX 330  er    as    er	.	ds:copretérito P2
SFX 330  iñer    íñas/666,100,112,113     tiñer	.	ds:copretérito P2 + enclítico
SFX 330  rer    ras/666,100,112,113     érer	.	ds:copretérito P2 + enclítico
SFX 330  er    amos    er	.	ds:copretérito P4
SFX 330  er    ámos/666,100,116,117    er	.	ds:copretérito P4 + enclítico
SFX 330  er    ades    er	.	ds:copretérito P5
SFX 330  er    ádes/666,100,118,119    er	.	ds:copretérito P5 + enclítico
SFX 330  er    an    er	.	ds:copretérito P6
SFX 330  iñer    íñan/666,100,114,115     tiñer	.	ds:copretérito P6 + enclítico
SFX 330  rer    ran/666,100,114,115     érer	.	ds:copretérito P6 + enclítico

# abster afacer antepoñer apoñer arrepoñer ater compoñer conter contrafacer contrapoñer depoñer desafacer 
# desapoñer descompoñer desfacer deter dispoñer empoñer entreter entrever expoñer impoñer indispoñer 
# interpoñer manter obter opoñer pospoñer predispoñer presupoñer prever propoñer prover rarefacer recompoñer 
# refacer reimpoñer repoñer reter rever satisfacer sobreexpoñer soster subexpoñer superpoñer supoñer traspoñer 
# tumefacer xustapoñer 
SFX 332  Y    23     #Compostos de facer, poñer, ter e ver
SFX 332  acer    ás/113    facer	.	ds:presente P2 [ + enclítico polisílabo]
SFX 332  cer    s/666,100,112    facer	.	ds:presente P2 + enclítico monosílabo
SFX 332  oñer    ós/113    poñer	.	ds:presente P2 [ + enclítico polisílabo]
SFX 332  ñer    s/666,100,112    poñer	.	ds:presente P2 + enclítico monosílabo
SFX 332  er    és/113    ter	.	ds:presente P2 [ + enclítico polisílabo]
SFX 332  er    és/113    ver	.	ds:presente P2 [ + enclítico polisílabo]
SFX 332  er    es/666,100,112    [tv]er	.	ds:presente P2 + enclítico monosílabo
SFX 332  cer    i/101,114    facer	.	ds:presente P3  [ + acusativo P3 tras ditongo decrecente / enclítico monosílabo]
SFX 332  acer    ái/666,115    facer	.	ds:presente P3 + enclítico polisílabo
SFX 332  oñer    ón/115    poñer	.	ds:presente P3 [ + enclítico polisílabo]
SFX 332  ñer    n/666,100,114    poñer	.	ds:presente P3 + enclítico monosílabo
SFX 332  er    én/115    ter	.	ds:presente P3 [ + enclítico polisílabo]
SFX 332  r    n/666,100,114    ter	.	ds:presente P3 + enclítico monosílabo
SFX 332  er    é/115    ver	.	ds:presente P3 [ + enclítico polisílabo]
SFX 332  er    e/666,100,114    ver	.	ds:presente P3 + enclítico monosílabo
SFX 332  acer    án/115    facer	.	ds:presente P6 [ + enclítico polisílabo]
SFX 332  cer    n/666,100,114    facer	.	ds:presente P6 + enclítico
SFX 332  er    en    poñer	.	ds:presente P6
SFX 332  oñer    óñen/666,100,114,115    poñer	.	ds:presente P6 + enclítico
SFX 332  er    eñen    ter	.	ds:presente P6
SFX 332  er    éñen/666,100,114,115    ter	.	ds:presente P6 + enclítico
SFX 332  er    én/115    ver	.	ds:presente P6 [ + enclítico polisílabo]
SFX 332  er    en/666,100,114    ver	.	ds:presente P6 + enclítico monosílabo

# entrevir (entrever) previr (prever) revir (rever)
SFX 335  Y    2     #Compostos de  ver 
SFX 335  ir    ín/111    vir	.	ds:pretérito P1 [ + enclítico polisílabo]
SFX 335  ir    in/666,100,110    vir	.	ds:pretérito P1 + enclítico monosílabo

# cáber fácer háber póder póñer prácer quérer sáber tráer váler
SFX 340  Y    26     #2C irregular con cambio de acento na raíz
SFX 340  er    o/666,100,110,111    [^ábcl]er	.	ds:presente P1 + enclítico
SFX 340  ler    llo/666,100,110,111    váler	.	ds:presente P1 + enclítico
SFX 340  cer    go/666,100,110,111    fácer	.	ds:presente P1 + enclítico
SFX 340  cer    zo/666,100,110,111    [^f]ácer	.	ds:presente P1 + enclítico
SFX 340  ber    ibo/666,100,110,111    cáber	.	ds:presente P1 + enclítico
SFX 340  er    io/666,100,110,111    tráer	.	ds:presente P1 + enclítico
SFX 340  áber    éi/666,111    [hs]áber	.	ds:presente P1 + enclítico polisílabo
SFX 340  er    io/666,100,110,111    [á]er	.	ds:presente P1 + enclítico
SFX 340  r    s/666,100,112,113    [^bcñ]er	.	ds:presente P2 + enclítico
SFX 340  cer    s/666,113    fácer	.	ds:presente P2 + enclítico polisílabo
SFX 340  r    s/666,100,112,113    [^f]ácer	.	ds:presente P2 + enclítico
SFX 340  ber    s/666,113    háber	.	ds:presente P2 + enclítico
SFX 340  r    s/666,100,112,113    [^h]áber	.	ds:presente P2 + enclítico
SFX 340  ñer    s/666,113    póñer	.	ds:presente P2 + enclítico
SFX 340  er    e/666,100,114,115    [^bcñts]er	.	ds:presente P3 + enclítico
SFX 340  cer    i/666,115    fácer	.	ds:presente P3 + enclítico polisílabo
SFX 340  er    e/666,100,114,115    [^f]ácer	.	ds:presente P3 + enclítico
SFX 340  áber    á/666,115    háber	.	ds:presente P3 + enclítico polisílabo
SFX 340  ber    i/666,115    háber	.	ds:presente impersoal + enclítico polisílabo
SFX 340  er    e/666,100,114,115    [^h]áber	.	ds:presente P3 + enclítico
SFX 340  ñer    n/666,115    póñer	.	ds:presente P6 + enclítico polisílabo
SFX 340  r    n/666,100,114,115    [^bcts]er	.	ds:presente P6 + enclítico
SFX 340  ber    án/666,115    háber	.	ds:presente P6 + enclítico polisílabo
SFX 340  r    n/666,100,114,115    [^h]áber	.	ds:presente P6 + enclítico
SFX 340  cer    n/666,115    fácer	.	ds:presente P6 + enclítico polisílabo
SFX 340  r    n/666,100,114,115    [^f]ácer	.	ds:presente P6 + enclítico

# abstíver afíxer antepúxer apúxer arrepúxer atíver compúxer contíver contrafíxer contrapúxer cóuber depúxer desafíxer 
# desapúxer descompúxer desfíxer detíver dispúxer empúxer entretíver expúxer fíxer hóuber impúxer indispúxer interpúxer 
# mantíver obtíver opúxer pospúxer predispúxer presupúxer propúxer próuger púider púxer quíxer rarefíxer recompúxer refíxer 
#reimpúxer repúxer retíver satisfíxer sobreexpúxer sostíver sóuber subexpúxer superpúxer supúxer tíver traspúxer tróuxer 
# tumefíxer váler xustapúxer 
SFX 341  Y    2     #2C irregular con cambio de acento na raíz
SFX 341  r    n/666,100,110,111    [^l]er	.	ds:pretérito P1 + enclítico
SFX 341  er    o/666,100,114,115    [^l]er	.	ds:pretérito P3 + enclítico

# abstéñer afáger antepóñer apóñer arrepóñer atéñer cáiber compóñer contéñer 
# contrafáger contrapóñer depóñer desafáger desapóñer decompóñer desfáger detéñer dispóñer 
# empóñer entretéñer entrevéxer expóñer fáger háxer impóñer indispóñer interpóñer mantéñer obtéñer 
# opóñer póider póñer pospóñer prácer predispóñer presupóñer prevéxer propóñer provéxer 
# quéirer rarefáger recompóñer refáger reimpóñer repóñer retéñer revéxer sáiber satisfáger sobreexpóñer # sobrepoñer# 
# sostéñer subexpóñer superpóñer supóñer téñer tráer traspóñer tumefáger váller véxer xustapóñer
SFX 342  Y    8     #2C irregular con cambio de acento na raíz
SFX 342  er    o/666,100,110,111   áger	.	ds:presente P1 + enclítico
SFX 342  er    o/666,100,110,111    [éó]ñer	.	ds:presente P1 + enclítico
SFX 342  er    a/666,100,110,111,114,115   [^cáó]er	.	ds:subxuntivo presente P1 / P3 + enclítico
SFX 342  cer    za/666,100,110,111,114,115    cer	.	ds:subxuntivo presente P1 / P3 + enclítico
SFX 342  er    ia/666,100,110,111,114,115    [áó]er	.	ds:subxuntivo presente P1 / P3 + enclítico
SFX 342  er    as/666,100,112,113    [^cáó]er	.	ds:subxuntivo presente P2 + enclítico
SFX 342  er    zas/666,100,112,113    cer	.	ds:subxuntivo presente P2 + enclítico
SFX 342  er    ias/666,100,112,113    [áó]er	.	ds:subxuntivo presente P2 + enclítico


# ------------ REGRAS VERBOS PÓR E COMPOSTOS----------------
# pór/350 e por/351
# compostos de pór: pospor/350,351

# antepor apor arrepor ... 
SFX 350  Y    3     #Verbo pór e compostos
SFX 350  r    r/100,114    [^ó]r	.	ds:infinitivo P3 / P6 [ + enclítico monosílabo]
SFX 350  or    ór/666,115    [^ó]r	.	ds:infinitivo P3 / P6 + enclítico polisílabo 
SFX 350  r    r/100,114,115    ór	.	ds:infinitivo P3 / P6 [ + enclítico]

SFX 351  Y    45     #Verbo pór e compostos
SFX 351  r    ndo    or	.	ds:xerundio
SFX 351  or    óndo/666,100,114,115    or	.	ds:xerundio + enclítico
SFX 351  r    mos    or	.	ds:presente P4
SFX 351  or    ómos/666,100,116,117    or	.	ds:presente P4 + enclítico
SFX 351  r    ndes    or	.	ds:presente P5
SFX 351  or    óndes/666,100,118,119    or	.	ds:presente P5 + enclítico
SFX 351  or    uña    or	.	ds:copretérito P1 / P3
SFX 351  or    úña/666,100,110,111,114,115    or	.	ds:copretérito P1 / P3 + enclítico
SFX 351  or    uñas    or	.	ds:copretérito P2
SFX 351  or    úñas/666,100,112,113    or	.	ds:copretérito P2 + enclítico
SFX 351  or    uñamos    or	.	ds:copretérito P4
SFX 351  or    uñámos/666,100,116,117    or	.	ds:copretérito P4 + enclítico
SFX 351  or    uñades    or	.	ds:copretérito P5
SFX 351  or    uñádes/666,100,118,119    or	.	ds:copretérito P5 + enclítico
SFX 351  or    uñan    or	.	ds:copretérito P6
SFX 351  or    úñan/666,100,114,115    or	.	ds:copretérito P6 + enclítico
SFX 351  0    ei/101,110    or	.	ds:futuro P1 [ + acusativo P3 tras ditongo decrecente / enclítico monosílabo]
SFX 351  0    éi/666,111    or	.	ds:futuro P1 + enclítico polisílabo
SFX 351  0    ás/113    or	.	ds:futuro P2 [ + enclítico polisílabo]
SFX 351  0    as/666,100,112    or	.	ds:futuro P2 + enclítico monosílabo
SFX 351  0    á/115    or	.	ds:futuro P3 + enclítico polisílabo]
SFX 351  0    a/666,100,114    or	.	ds:futuro P3 + enclítico monosílabo 
SFX 351  0    emos    or	.	ds:futuro P4
SFX 351  0    émos/666,100,116,117    or	.	ds:futuro P4 + enclítico
SFX 351  0    edes    or	.	ds:futuro P5
SFX 351  0    édes/666,100,118,119    or	.	ds:futuro P5 + enclítico
SFX 351  0    án/115    or	.	ds:futuro P6 [ + enclítico polisílabo]
SFX 351  0    an/666,100,114    or	.	ds:futuro P6 + enclítico monosílabo
SFX 351  0    ía/100,110,111,114,115    or	.	ds:pospretérito P1 / P3 [ + enclítico]
SFX 351  0    ías/100,112,113    or	.	ds:pospretérito P2 [ + enclítico]
SFX 351  0    iamos    or	.	ds:pospretérito P4
SFX 351  0    iámos/666,100,116,117    or	.	ds:pospretérito P4 + enclítico
SFX 351  0    iades    or	.	ds:pospretérito P5
SFX 351  0    iádes/666,100,118,119    or	.	ds:pospretérito P5 + enclítico
SFX 351  0    ían/100,114,115    or	.	ds:pospretérito P6 [ + enclítico]
SFX 351  0    es    or	.	ds:infinitivo P2
SFX 351  0    óres/666,100,112,113    or	.	ds:infinitivo P2 + enclítico
SFX 351  0    mos    or	.	ds:infinitivo P4
SFX 351  0    órmos/666,100,116,117    or	.	ds:infinitivo P4 + enclítico
SFX 351  0    des    or	.	ds:infinitivo P5
SFX 351  0    órdes/666,100,118,119    or	.	ds:infinitivo P5 + enclítico
SFX 351  0    en    or	.	ds:infinitivo P6
SFX 351  0    óren/666,100,114,115    or	.	ds:infinitivo P6 + enclítico
SFX 351  r    nde    or	.	ds:imperativo P5
SFX 351  r    ónde/666,100,118,119   or	.	ds:imperativo P5 + enclítico

# Conxugación impersoal / defectiva en construción transitiva

# impersoais: amañecer amencer anoitecer atardecer chover estrelecer
# defectivos: acaecer acaer acontecer aquecer atanguer competer ocorrer suceder
# amañecer/360
# amañécer/666,361
SFX 360  Y    39     
SFX 360  r    ndo    er	.	ds:xerundio
SFX 360  er    éndo/666,100,114,115    er	.	ds:xerundio + enclítico
SFX 360  er    ido/10,14    er	.	ds:participio
SFX 360  r    r/100,114    er	.	ds:infinitivo P3 [ + enclítico monosílabo]
SFX 360  er    ér/666,115    er	.	ds:infinitivo P3 + enclítico polisílabo
SFX 360  er    ía/100,110,111,114,115    er	.	ds:copretérito P3 [ + enclítico]
SFX 360  er    ían/100,114,115    er	.	ds:copretérito P6 + enclítico
SFX 360  0    a/666,100,112,114    er	.	ds:futuro P3 + enclítico monosílabo
SFX 360  0    á/113,115    er	.	ds:futuro P3 [ + enclítico polisílabo]
SFX 360  0    an/666,100,114    er	.	ds:futuro P6 + enclítico monosílabo
SFX 360  0    án/115    er	.	ds:futuro P6 [ + enclítico polisílabo]
SFX 360  0    ía/100,110,111,114,115    er	.	ds:pospretérito P3 [ + enclítico]
SFX 360  0    ían/100,112,113,114,115    er	.	ds:pospretérito P6 [ + enclítico]
SFX 360  er    a    [^cuao]er	.	ds:subxuntivo presente P3
SFX 360  cer    za    cer	.	ds:subxuntivo presente P3
SFX 360  guer    ga    guer	.	ds:subxuntivo presente P3
SFX 360  quer    ca    quer	.	ds:subxuntivo presente P3
SFX 360  er    ia     [ao]er	.	ds:subxuntivo presente P3
SFX 360  er    an    [^cuao]er	.	ds:subxuntivo presente P6
SFX 360  cer    zan    cer	.	ds:subxuntivo presente P6
SFX 360  er    gan    guer	.	ds:subxuntivo presente P6
SFX 360  er    can    quer	.	ds:subxuntivo presente P6
SFX 360  er    ian    [ao]er	.	ds:subxuntivo presente P6
SFX 360  er    e    er	.	ds:presente P3
SFX 360  r    n    er	.	ds:presente P6
SFX 360  er    eu/101,114    er	.	ds: pretérito P3  [ + acusativo P3 tras ditongo decrecente / + enclítico monosílabo]
SFX 360  er    éu/666,115    er	.	ds: pretérito P3 + enclítico polisílabo
SFX 360  0    on    er	.	ds: pretérito P6
SFX 360  er    éron/666,100,114,115    er	.	ds: pretérito P6 + enclítico
SFX 360  0    a    er	.	ds: antepretérito P3
SFX 360  er    éra/666,100,110,111,114,115    er	.	ds: antepretérito P3 + enclítico
SFX 360  0    an    er	.	ds: antepretérito P6
SFX 360  er    éran/666,100,114,115    er	.	ds: antepretérito P6 + enclítico
SFX 360  r    se    er	.	ds: subxuntivo pretérito P3
SFX 360  er    ése/666,100,110,111,114,115    er	.	ds: subxuntivo pretérito P3 + enclítico
SFX 360  r    sen    er	.	ds: subxuntivo pretérito P6
SFX 360  er    ésen/666,100,114,115    er	.	ds: subxuntivo pretérito P6 + enclítico
SFX 360  0    en    er	.	ds: infinitivo / subxuntivo futuro P6
SFX 360  er    éren/666,100,114,115    er	.	ds: infinitivo / subxuntivo futuro P6 + enclítico

SFX 361  Y    12     #C2 con cambio de acento na raíz 
SFX 361  er    e/666,100,114,115    er	.	ds:presente P3 + enclítico
SFX 361  r    n/666,100,114,115    er	.	ds:presente P6 + enclítico
SFX 361  er    a/666,100,110,111    [^cuáó]er	.	ds:subxuntivo presente P3 + enclítico
SFX 361  cer    za/666,100,110,111,114,115    cer	.	ds:subxuntivo presente P3 + enclítico
SFX 361  guer    ga/666,100,110,111,114,115    guer	.	ds:subxuntivo presente P3 + enclítico
SFX 361  quer    ca/666,100,110,111,114,115    quer	.	ds:subxuntivo presente P3 + enclítico
SFX 361  er    ia/666,100,110,111,114,115    [áó]er	.	ds:subxuntivo presente P3 + enclítico
SFX 361  er    an/666,100,114,115   [^cuáó]er	.	ds:subxuntivo presente P6 + enclítico
SFX 361  cer    zan/666,100,114,115    cer	.	ds:subxuntivo presente P6 + enclítico
SFX 361  guer    gan/666,100,114,115    guer	.	ds:subxuntivo presente P6 + enclítico
SFX 361  quer    can/666,100,114,115    quer	.	ds:subxuntivo presente P6 + enclítico
SFX 361  er    ian/666,100,114,115    [áó]er	.	ds:subxuntivo presente P6 + enclítico


#defectivos converxer e expeler ############# revisar expelen presente P6
#converxer/362
#convérxer/666,363
SFX 362  Y    81     #Segunda conxugación regular
SFX 362  r    ndo    er	.	ds:xerundio
SFX 362  er    éndo/666,100,114,115    er	.	ds:xerundio + enclítico
SFX 362  er    ido/10,14    er	.	ds:participio
SFX 362  r    r/100,114    er	.	ds:infinitivo P1 / P3 [ + enclítico monosílabo]
SFX 362  er    ér/666,115    er	.	ds:infinitivo P1 / P3 + enclítico polisílabo
SFX 362  r    mos    er	.	ds:presente P4 / pretérito P4
SFX 362  er    émos/666,100,116,117    er	.	ds:presente P4 / pretérito P4 + enclítico
SFX 362  r    des    er	.	ds:presente P5
SFX 362  er    édes/666,100,118,119    er	.	ds:presente P5 + enclítico
SFX 362  er    ía/100,110,111,114,115    er	.	ds:copretérito P1 / P3 [ + enclítico]
SFX 362  er    ías/100,112,113    er	.	ds:copretérito P2 + enclítico
SFX 362  er    iamos    [^ao]er	.	ds:copretérito P4
SFX 362  er    iámos/666,100,116,117    [^ao]er	.	ds:copretérito P4 + enclítico
SFX 362  er    ïamos    [ao]er	.	ds:copretérito P4
SFX 362  er    ïámos/666,100,116,117    [ao]er	.	ds:copretérito P4 + enclítico
SFX 362  er    iades    [^ao]er	.	ds:copretérito P5
SFX 362  er    iádes/666,100,118,119    [^ao]er	.	ds:copretérito P5 + enclítico
SFX 362  er    ïades    [ao]er	ds:copretérito P5
SFX 362  er    ïádes/666,100,118,119    [ao]er	.	ds:copretérito P5 + enclítico
SFX 362  er    ían/100,114,115    er	.	ds:copretérito P6 + enclítico
SFX 362  0    ei/101,110    er	.	ds:futuro P1   [ + acusativo P3 tras ditongo decrecente / + enclítico monosílabo]
SFX 362  0    éi/666,111    er	.	ds:futuro P1 + enclítico
SFX 362  0    as/666,100,112    er	.	ds:futuro P2 + enclítico monosílabo 
SFX 362  0    ás/113    er	.	ds:futuro P2 [ + enclítico polisílabo]
SFX 362  0    a/666,100,112,114    er	.	ds:futuro P3 + enclítico monosílabo
SFX 362  0    á/113,115    er	.	ds:futuro P3 [ + enclítico polisílabo]
SFX 362  0    emos    er	.	ds:futuro P4
SFX 362  0    émos/666,100,116,117    er	.	ds:futuro P4 + enclítico
SFX 362  0    edes    er	.	ds:futuro P5
SFX 362  0    édes/666,100,112,113    er	.	ds:futuro P5 + enclítico
SFX 362  0    an/666,100,114    er	.	ds:futuro P6 + enclítico monosílabo
SFX 362  0    án/115    er	.	ds:futuro P6 [ + enclítico polisílabo]
SFX 362  0    ía/100,110,111,114,115    er	.	ds:pospretérito P1 / P3 [ + enclítico]
SFX 362  0    ías/100,112,113    er	.	ds:pospretérito P2 [ + enclítico]
SFX 362  0    iamos    er	.	ds:pospretérito P4
SFX 362  0    iámos/666,100,116,117    er	.	ds:pospretérito P4 + enclítico
SFX 362  0    iades    er	.	ds:pospretérito P5
SFX 362  0    iádes/666,100,118,119    er	.	ds:pospretérito P5 + enclítico
SFX 362  0    ían/100,112,113,114,115    er	.	ds:pospretérito P6 [ + enclítico]
SFX 362  r    de    er	.	ds:imperativo P5
SFX 362  er    éde/666,100,118,119    er	.	ds:imperativo P5 + enclítico
SFX 362  r    n    er	.	ds:presente P6
SFX 362  er    ín/111   er	.	ds:pretérito P1 [ + enclítico polisílabo]
SFX 362  er    in/666,100,110    er	.	ds:pretérito P1 + enclítico monosílabo
SFX 362  er    iches    [^ao]er	.	ds: pretérito P2
SFX 362  er    íches    [ao]er	.	ds: pretérito P2
SFX 362  er    íches/666,100,112,113    er	.	ds: pretérito P2 + enclítico
SFX 362  er    eu/101,114    er	.	ds: pretérito P3  [ + acusativo P3 tras ditongo decrecente / + enclítico monosílabo]
SFX 362  er    éu/666,115    er	.	ds: pretérito P3 + enclítico polisílabo
SFX 362  r    mos    er	.	ds: pretérito P4
SFX 362  er    émos/666,100,116,117    er	.	ds: pretérito P4 + enclítico
SFX 362  r    stes    er	.	ds: pretérito P5
SFX 362  er    éstes/666,100,118,119    er	.	ds: pretérito P5 + enclítico
SFX 362  0    on    er	.	ds: pretérito P6
SFX 362  er    éron/666,100,114,115    er	.	ds: pretérito P6 + enclítico
SFX 362  0    a    er	.	ds: antepretérito P1 / P3
SFX 362  er    éra/666,100,110,111,114,115    er	.	ds: antepretérito P1 / P3 + enclítico
SFX 362  0    as    er	.	ds: antepretérito P2
SFX 362  er    éras/666,100,112,113    er	.	ds: antepretérito P2 + enclítico
SFX 362  0    amos    er	.	ds: antepretérito P4
SFX 362  0    ámos/666,100,116,117    er	.	ds: antepretérito P4 + enclítico
SFX 362  0    ades    er	.	ds: antepretérito P5
SFX 362  0    ádes/666,100,118,119    er	.	ds: antepretérito P5 + enclítico
SFX 362  0    an    er	.	ds: antepretérito P6
SFX 362  er    éran/666,100,114,115    er	.	ds: antepretérito P6 + enclítico
SFX 362  r    se    er	.	ds: subxuntivo pretérito P1 / P3
SFX 362  er    ése/666,100,110,111,114,115    er	.	ds: subxuntivo pretérito P1 / P3 + enclítico
SFX 362  r    ses    er	.	ds: subxuntivo pretérito P2
SFX 362  er    éses/666,100,112,113    er	.	ds: subxuntivo pretérito P2 + enclítico
SFX 362  er    ésemos/100,116,117    er	.	ds: subxuntivo pretérito P4 [ + enclítico]
SFX 362  er    ésedes/100,118,119    er	.	ds: subxuntivo pretérito P5 [ + enclítico]
SFX 362  r    sen    er	.	ds: subxuntivo pretérito P6
SFX 362  er    ésen/666,100,114,115    er	.	ds: subxuntivo pretérito P6 + enclítico
SFX 362  0    es    er	.	ds: infinitivo / subxuntivo futuro P2
SFX 362  er    éres/666,100,112,113    er	.	ds: infinitivo / subxuntivo futuro P2 + enclítico
SFX 362  0    mos    er	.	ds: infinitivo / subxuntivo futuro P4
SFX 362  er    érmos/666,100,116,117    er	.	ds: infinitivo / subxuntivo futuro P4 + enclítico
SFX 362  0    des    er	.	ds: infinitivo / subxuntivo futuro P5
SFX 362  er    érdes/666,100,118,119    er	.	ds: infinitivo / subxuntivo futuro P5 + enclítico
SFX 362  0    en    er	.	ds: infinitivo / subxuntivo futuro P6
SFX 362  er    éren/666,100,114,115    er	.	ds: infinitivo / subxuntivo futuro P6 + enclítico

SFX 363  Y    1     #C2 con cambio de acento na raíz 
SFX 363  r    n/666,100,114,115    er	.	ds:presente P6 + enclítico

# defectivo pracer
# pracer/320,321,322,323,326,327,328,329
# prácer/666,340,342
# prouguer/666,323,324,325
# próuger/666,341

# pracer/364
# prouguer/666,365
# prácer/666,366
# próuger/666,367

# pracer 
SFX 364  Y    21     
SFX 364  r    r/100,114    er	.	ds:infinitivo P3 [ + enclítico monosílabo]
SFX 364  er    ér/666,115    er	.	ds:infinitivo P3 + enclítico polisílabo
SFX 364  r    ndo    er	.	ds:xerundio
SFX 364  er    éndo/666,100,114,115    er	.	ds:xerundio + enclítico
SFX 364  er    ido/10,14    er	.	ds:participio
SFX 364  er    e    cer	.	ds:presente P3
SFX 364  r    n    cer	.	ds:presente P6
SFX 364  0    en    r	.	ds:infinitivo / subxuntivo futuro P6
SFX 364  er    éren/666,100,114,115    er	.	ds:infinitivo / subxuntivo futuro P6 + enclítico
SFX 364  cer    za    cer	.	ds:subxuntivo presente P3 
SFX 364  cer    zan    cer	.	ds:subxuntivo presente P6
SFX 364  0    a/666,100,114    r	.	ds:futuro P3 + enclítico monosílabo
SFX 364  0    á/115    r	.	ds:futuro P3 [+ enclítico polisílabo]
SFX 364  0    an/666,100,114    r	.	ds:futuro P6 + enclítico monosílabo
SFX 364  0    án/115    r	.	ds:futuro P6 [+ enclítico polisílabo]
SFX 364  0    ía/100,110,111,114,115    r	.	ds:pospretérito P3 [ + enclítico]
SFX 364  0    ían/100,114,115    r	.	ds:pospretérito P6 [ + enclítico]
SFX 364  er    ía    [^s]er	.	ds:copretérito P3
SFX 364  er    ía/666,100,110,111,114,115    [^s]er	.	ds:copretérito P3 + enclítico
SFX 364  er    ían    [^s]er	.	ds:copretérito P6
SFX 364  er    ían/666,100,114,115    [^s]er	.	ds:copretérito P6 + enclítico

# prouguer 
SFX 365  Y    15     #2C irregular subxuntivo futuro
SFX 365  r    r/100,114    r	.	ds:subxuntivo futuro P3 [ + enclítico monosílabo]
SFX 365  er    ér/666,115    er	.	ds:subxuntivo futuro P3 + enclítico polisílabo 
SFX 365  0    en    r	.	ds:subxuntivo futuro P6
SFX 365  er    éren/666,100,114,115    er	.	ds:subxuntivo futuro P6 + enclítico
SFX 365  guer    go    guer	.	ds:pretérito P3
SFX 365  0    on    r	.	ds:pretérito P6
SFX 365  er    éron/666,100,114,115    er	.	ds:pretérito P6 + enclítico
SFX 365  0    a    r	.	ds:antepretérito P3
SFX 365  er    éra/666,100,110,111,114,115    er	.	ds:antepretérito P3 + enclítico
SFX 365  0    an    r	.	ds:antepretérito P6
SFX 365  er    éran/666,100,114,115    er	.	ds:antepretérito P6 + enclítico
SFX 365  r    se    r	.	ds:subxuntivo pretérito P3
SFX 365  er    ése/666,100,110,111,114,115    er	.	ds:subxuntivo pretérito P3 + enclítico
SFX 365  r    sen    r	.	ds:subxuntivo pretérito P6
SFX 365  er    ésen/666,100,114,115    er	.	ds:subxuntivo pretérito P6 + enclítico

# prácer
SFX 366  Y    3     #2C irregular con cambio de acento na raíz
SFX 366  cer    za/666,100,114,115    cer	.	ds:subxuntivo presente P3 + enclítico
SFX 366  er    e/666,100,114,115    [^f]ácer	.	ds:presente P3 + enclítico
SFX 366  r    n/666,100,114,115    [^f]ácer	.	ds:presente P6 + enclítico

# próuger 
SFX 367  Y    1     #2C irregular con cambio de acento na raíz
SFX 367  er    o/666,100,114,115    [^l]er	.	ds:pretérito P3 + enclítico

# decer infinitivo xerundio presente P4 presente P5
SFX 368  Y    8     #2C irregular con cambio de acento na raíz
SFX 368  r    r/100,114    decer	.	ds:infinitivo P3 [ + enclítico monosílabo]
SFX 368  er    ér/666,115    decer	.	ds:infinitivo P3 + enclítico polisílabo
SFX 368  r    ndo    decer	.	ds:xerundio
SFX 368  er    éndo/666,100,114,115    decer	.	ds:xerundio + enclítico
SFX 368  r    mos    decer	.	ds:presente P4
SFX 368  er    émos/666,100,116,117    decer	.	ds:presente P4 + enclítico
SFX 368  r    des    decer	.	ds:presente P5
SFX 368  er    édes/666,100,118,119    decer	.	ds:presente P5 + enclítico

# ---------------- REGRAS VERBOS DA SEGUNDA CONXUGACIÓN -------------------
# en construción intransitiva

# No .dic inclúense dous lemas. O segundo lema e para a formación das formas
# verbais que levan un acento que non existe na raíz orixinal do verbo.
# Paradigma dos verbos regulares
#       varrer/210,212,212 e várrer/666,215
# Os verbos ler e crer son parcialmente irregulares na 1ª, 2ª e 3ª PS 
# e 3ª PP do Presente de Indicativo e na 1ª PS do Pretérito de Indicativo
# Os compostos de ler e crer e o sobreser presentan a mesma iregularidade
# aínda que varía a acentuación por ser os primeiros monosílabo.
#       ler/210,212,213 e lér/666,215
#       reler/210,212,214 e relér/666,215
#Segunda conxugación regular en construción intransitiva
SFX 410  Y    91     #Segunda conxugación regular
SFX 410  r    ndo    er	.	ds:xerundio
SFX 410  er    éndo/666,124,125    er	.	ds:xerundio + enclítico
SFX 410  er    ido/10,14    [^ao]er	.	ds:participio
SFX 410  er    ído/10,14    [ao]er	.	ds:participio
SFX 410  r    r/124    er	.	ds:infinitivo P1 / P3 [ + enclítico monosílabo]
SFX 410  er    ér/666,125    er	.	ds:infinitivo P1 / P3 + enclítico polisílabo
SFX 410  r    mos    er	.	ds:presente P4 / pretérito P4
SFX 410  er    émos/666,126,127    er	.	ds:presente P4 / pretérito P4 + enclítico
SFX 410  r    des    er	.	ds:presente P5
SFX 410  er    édes/666,128,129    er	.	ds:presente P5 + enclítico
SFX 410  er    ía/120,121,124,125    er	.	ds:copretérito P1 / P3 [ + enclítico]
SFX 410  er    ías/122,123    er	.	ds:copretérito P2 + enclítico
SFX 410  er    iamos    [^ao]er	.	ds:copretérito P4
SFX 410  er    iámos/666,126,127    [^ao]er	.	ds:copretérito P4 + enclítico
SFX 410  er    ïamos    [ao]er	.	ds:copretérito P4
SFX 410  er    ïámos/666,126,127    [ao]er	.	ds:copretérito P4 + enclítico
SFX 410  er    iades    [^ao]er	.	ds:copretérito P5
SFX 410  er    iádes/666,128,129    [^ao]er	.	ds:copretérito P5 + enclítico
SFX 410  er    ïades    [ao]er	ds:copretérito P5
SFX 410  er    ïádes/666,128,129    [ao]er	.	ds:copretérito P5 + enclítico
SFX 410  er    ían/124,125    er	.	ds:copretérito P6 + enclítico
SFX 410  0    ei/120    er	.	ds:futuro P1  [ + enclítico monosílabo]
SFX 410  0    éi/666,121    er	.	ds:futuro P1 + enclítico
SFX 410  0    as/666,122    er	.	ds:futuro P2 + enclítico monosílabo 
SFX 410  0    ás/123    er	.	ds:futuro P2 [ + enclítico polisílabo]
SFX 410  0    a/666,122,124    er	.	ds:futuro P3 + enclítico monosílabo
SFX 410  0    á/123,125    er	.	ds:futuro P3 [ + enclítico polisílabo]
SFX 410  0    emos    er	.	ds:futuro P4
SFX 410  0    émos/666,126,127    er	.	ds:futuro P4 + enclítico
SFX 410  0    edes    er	.	ds:futuro P5
SFX 410  0    édes/666,122,123    er	.	ds:futuro P5 + enclítico
SFX 410  0    an/666,124    er	.	ds:futuro P6 + enclítico monosílabo
SFX 410  0    án/125    er	.	ds:futuro P6 [ + enclítico polisílabo]
SFX 410  0    ía/120,121,124,125    er	.	ds:pospretérito P1 / P3 [ + enclítico]
SFX 410  0    ías/122,123    er	.	ds:pospretérito P2 [ + enclítico]
SFX 410  0    iamos    er	.	ds:pospretérito P4
SFX 410  0    iámos/666,126,127    er	.	ds:pospretérito P4 + enclítico
SFX 410  0    iades    er	.	ds:pospretérito P5
SFX 410  0    iádes/666,128,129    er	.	ds:pospretérito P5 + enclítico
SFX 410  0    ían/122,123,124,125    er	.	ds:pospretérito P6 [ + enclítico]
SFX 410  er    a    [^cuaos]er	.	ds:subxuntivo presente P1 / P3
SFX 410  cer    za    cer	.	ds:subxuntivo presente P1 / P3
SFX 410  guer    ga    guer	.	ds:subxuntivo presente P1 / P3
SFX 410  quer    ca    quer	.	ds:subxuntivo presente P1 / P3
SFX 410  er    a    [^e]ser	.	ds:subxuntivo presente P1 / P3
SFX 410  er    ea    sobreser	.	ds:subxuntivo presente P1 / P3
SFX 410  er    ia     [ao]er	.	ds:subxuntivo presente P1 / P3
SFX 410  er    as    [^cuaos]er	.	ds:subxuntivo presente P2
SFX 410  cer    zas    cer	.	ds:subxuntivo presente P2
SFX 410  guer    gas    guer	.	ds:subxuntivo presente P2
SFX 410  quer    cas    quer	.	ds:subxuntivo presente P2
SFX 410  er    as    [^e]ser	.	ds:subxuntivo presente P2
SFX 410  er    eas    sobreser	.	ds:subxuntivo presente P2
SFX 410  er    ias    [ao]er	.	ds:subxuntivo presente P2
SFX 410  er    amos    [^cuaos]er	.	ds:subxuntivo presente P4
SFX 410  er    ámos/666,126,127    [^cuao]er	.	ds:subxuntivo presente P4 + enclítico
SFX 410  cer    zamos    cer	.	ds:subxuntivo presente P4
SFX 410  cer    zámos/666,126,127    cer	.	ds:subxuntivo presente P4 + enclítico
SFX 410  guer    gamos    guer	.	ds:subxuntivo presente P4
SFX 410  guer    gámos/666,126,127    guer	.	ds:subxuntivo presente P4 + enclítico
SFX 410  quer    camos    quer	.	ds:subxuntivo presente P4
SFX 410  quer    cámos/666,126,127    quer	.	ds:subxuntivo presente P4 + enclítico
SFX 410  er    amos    [^e]ser	.	ds:subxuntivo presente P4
SFX 410  er    ámos/666,126,127    [^e]ser	.	ds:subxuntivo presente P4
SFX 410  er    eamos    sobreser	.	ds:subxuntivo presente P4
SFX 410  er    eámos/666,126,127    sobreser	.	ds:subxuntivo presente P4
SFX 410  er    iamos    [ao]er	.	ds:subxuntivo presente P4
SFX 410  er    iámos/666,126,127    [ao]er	.	ds:subxuntivo presente P4 + enclítico
SFX 410  er    ades    [^cuaos]er	.	ds:subxuntivo presente P5
SFX 410  er    ádes/666,128,129    [^cuao]er	.	ds:subxuntivo presente P5 + enclítico	
SFX 410  cer    zades    cer	.	ds:subxuntivo presente P5
SFX 410  cer    zádes/666,128,129    cer	.	ds:subxuntivo presente P5 + enclítico
SFX 410  guer    gades    guer	.	ds:subxuntivo presente P5
SFX 410  guer    gádes/666,128,129    guer	.	ds:subxuntivo presente P5 + enclítico
SFX 410  quer    cades    quer	.	ds:subxuntivo presente P5
SFX 410  quer    cádes/666,128,129    quer	.	ds:subxuntivo presente P5 + enclítico
SFX 410  er    ades    [^e]ser	.	ds:subxuntivo presente P5
SFX 410  er    ádes/666,128,129    [^e]ser	.	ds:subxuntivo presente P4
SFX 410  er    eades    sobreser	.	ds:subxuntivo presente P5
SFX 410  er    eádes/666,128,129    sobreser	.	ds:subxuntivo presente P5
SFX 410  er    iades    [ao]er	.	ds:subxuntivo presente P5
SFX 410  er    iádes/666,128,129    [ao]er	.	ds:subxuntivo presente P5 + enclítico
SFX 410  er    an    [^cuaos]er	.	ds:subxuntivo presente P6
SFX 410  cer    zan    cer	.	ds:subxuntivo presente P6
SFX 410  er    gan    guer	.	ds:subxuntivo presente P6
SFX 410  er    can    quer	.	ds:subxuntivo presente P6
SFX 410  er    an    [^e]ser	.	ds:subxuntivo presente P6
SFX 410  er    ean    sobreser	.	ds:subxuntivo presente P6
SFX 410  er    ian    [ao]er	.	ds:subxuntivo presente P6
SFX 410  r    de    er	.	ds:imperativo P5
SFX 410  er    éde/666,128,129    er	.	ds:imperativo P5 + enclítico

SFX 411  Y    10     #C2 regular
SFX 411  er    o    [^cuao]er	.	ds:presente P1
SFX 411  cer    zo    cer	.	ds:presente P1
SFX 411  guer    go    guer	.	ds:presente P1
SFX 411  quer    co    quer	.	ds:presente P1
SFX 411  er    io    [ao]er	.	ds:presente P1
SFX 411  r    s    er	.	ds:presente P2
SFX 411  er    e    er	.	ds:presente P3
SFX 411  r    n    er	.	ds:presente P6
SFX 411  er    ín/121   er	.	ds:pretérito P1 [ + enclítico polisílabo]
SFX 411  er    in/666,120    er	.	ds:pretérito P1 + enclítico monosílabo

SFX 412  Y    37     #Segunda conxugación regular
SFX 412  er    iches    [^ao]er	.	ds: pretérito P2
SFX 412  er    íches    [ao]er	.	ds: pretérito P2
SFX 412  er    íches/666,122,123    er	.	ds: pretérito P2 + enclítico
SFX 412  er    eu/124    er	.	ds: pretérito P3 [ + enclítico monosílabo]
SFX 412  er    éu/666,125    er	.	ds: pretérito P3 + enclítico polisílabo
SFX 412  r    mos    er	.	ds: pretérito P4
SFX 412  er    émos/666,126,127    er	.	ds: pretérito P4 + enclítico
SFX 412  r    stes    er	.	ds: pretérito P5
SFX 412  er    éstes/666,128,129    er	.	ds: pretérito P5 + enclítico
SFX 412  0    on    er	.	ds: pretérito P6
SFX 412  er    éron/666,124,125    er	.	ds: pretérito P6 + enclítico
SFX 412  0    a    er	.	ds: antepretérito P1 / P3
SFX 412  er    éra/666,120,121,124,125    er	.	ds: antepretérito P1 / P3 + enclítico
SFX 412  0    as    er	.	ds: antepretérito P2
SFX 412  er    éras/666,122,123    er	.	ds: antepretérito P2 + enclítico
SFX 412  0    amos    er	.	ds: antepretérito P4
SFX 412  0    ámos/666,126,127    er	.	ds: antepretérito P4 + enclítico
SFX 412  0    ades    er	.	ds: antepretérito P5
SFX 412  0    ádes/666,128,129    er	.	ds: antepretérito P5 + enclítico
SFX 412  0    an    er	.	ds: antepretérito P6
SFX 412  er    éran/666,124,125    er	.	ds: antepretérito P6 + enclítico
SFX 412  r    se    er	.	ds: subxuntivo pretérito P1 / P3
SFX 412  er    ése/666,120,121,124,125    er	.	ds: subxuntivo pretérito P1 / P3 + enclítico
SFX 412  r    ses    er	.	ds: subxuntivo pretérito P2
SFX 412  er    éses/666,122,123    er	.	ds: subxuntivo pretérito P2 + enclítico
SFX 412  er    ésemos/126,127    er	.	ds: subxuntivo pretérito P4 [ + enclítico]
SFX 412  er    ésedes/128,129    er	.	ds: subxuntivo pretérito P5 [ + enclítico]
SFX 412  r    sen    er	.	ds: subxuntivo pretérito P6
SFX 412  er    ésen/666,124,125    er	.	ds: subxuntivo pretérito P6 + enclítico
SFX 412  0    es    er	.	ds: infinitivo / subxuntivo futuro P2
SFX 412  er    éres/666,122,123    er	.	ds: infinitivo / subxuntivo futuro P2 + enclítico
SFX 412  0    mos    er	.	ds: infinitivo / subxuntivo futuro P4
SFX 412  er    érmos/666,126,127    er	.	ds: infinitivo / subxuntivo futuro P4 + enclítico
SFX 412  0    des    er	.	ds: infinitivo / subxuntivo futuro P5
SFX 412  er    érdes/666,128,129    er	.	ds: infinitivo / subxuntivo futuro P5 + enclítico
SFX 412  0    en    er	.	ds: infinitivo / subxuntivo futuro P6
SFX 412  er    éren/666,124,125    er	.	ds: infinitivo / subxuntivo futuro P6 + enclítico

SFX 413  Y    10     #Verbo ler ou crer
SFX 413  r    o    er	.	ds:presente P1
SFX 413  er    éo/666,120,121    er	.	ds:presente P1 + enclítico
SFX 413  r    s/122    er	.	ds:presente P2 [ + enclítico monosílabo]
SFX 413  er    és/666,123    er	.	ds:presente P2 + enclítico polisílabo
SFX 413  er    e/124    er	.	ds:presente P3 [ + enclítico monosílabo]
SFX 413  er    é/666,125    er	.	ds:presente P3 + enclítico polisílabo
SFX 413  r    n/124    er	.	ds:presente P6 [ + enclítico monosílabo]
SFX 413  er    én/666,125   er	.	ds:presente P6 + enclítico polisílabo
SFX 413  er    in/120    er	.	ds:pretérito P1 [ + enclítico polisílabo]
SFX 413  er    ín/666,121    er	.	ds:pretérito P1 + enclítico polisílabo]

SFX 414  Y    13     #Reler, trasler e descrer
SFX 414  r    o    er	.	ds:presente P1
SFX 414  er    éo/666,120,121    er	.	ds:presente P1 + enclítico
SFX 414  er    és/123    er	.	ds:presente P2 [ + enclítico polisílabo]
SFX 414  er    es/666,122    er	.	ds:presente P2 + enclítico monosílabo
SFX 414  er    é/125    er	.	ds:presente P3 [ + enclítico polisílabo]
SFX 414  er    e/666,124    er	.	ds:presente P3 + enclítico monosílabo
SFX 414  er    én/125    er	.	ds:presente P6 [ + enclítico polisílabo]
SFX 414  er    en/666,124    er	.	ds:presente P6 + enclítico monosílabo
SFX 414  er    ín/121    er	.	ds:pretérito P1 [ + enclítico polisílabo]
SFX 414  er    in/666,120    er	.	ds:pretérito P1 + enclítico monosílabo
SFX 414  er    éa/666,100,110,111    er	.	ds:subxuntivo presente P1 / P3 + enclítico
SFX 414  er    éas/666,100,110,111    er	.	ds:subxuntivo presente P2 + enclítico
SFX 414  er    éan/666,100,110,111    er	.	ds:subxuntivo presente P6 + enclítico

SFX 415  Y    23     #C2 con cambio de acento na raíz 
SFX 415  er    o/666,120,121    [^cuáó]er	.	ds:presente P1 + enclítico
SFX 415  cer    zo/666,120,121    cer	.	ds:presente P1 + enclítico
SFX 415  guer    go/666,120,121    guer	.	ds:presente P1 + enclítico
SFX 415  quer    co/666,120,121    quer	.	ds:presente P1 + enclítico
SFX 415  er    io/666,120,121    [áó]er	.	ds:presente P1 + enclítico
SFX 415  r    s/666,122,123    er	.	ds:presente P2 + enclítico
SFX 415  er    e/666,124,125    er	.	ds:presente P3 + enclítico
SFX 415  r    n/666,124,125    er	.	ds:presente P6 + enclítico
SFX 415  er    a/666,120,121    [^cuáó]er	.	ds:subxuntivo presente P1 / P3 + enclítico
SFX 415  cer    za/666,120,121,124,125    cer	.	ds:subxuntivo presente P1 / P3 + enclítico
SFX 415  guer    ga/666,120,121,124,125    guer	.	ds:subxuntivo presente P1 / P3 + enclítico
SFX 415  quer    ca/666,120,121,124,125    quer	.	ds:subxuntivo presente P1 / P3 + enclítico
SFX 415  er    ia/666,120,121,124,125    [áó]er	.	ds:subxuntivo presente P1 / P3 + enclítico
SFX 415  er    as/666,122,123    [^cuáó]er	.	ds:subxuntivo presente P2 + enclítico
SFX 415  cer    zas/666,122,123    cer	.	ds:subxuntivo presente P2 + enclítico
SFX 415  guer    gas/666,122,123    guer	.	ds:subxuntivo presente P2 + enclítico
SFX 415  quer    cas/666,122,123    quer	.	ds:subxuntivo presente P2 + enclítico
SFX 415  er    ias/666,122,123    [áó]er	.	ds:subxuntivo presente P2 + enclítico
SFX 415  er    an/666,124,125   [^cuáó]er	.	ds:subxuntivo presente P6 + enclítico
SFX 415  cer    zan/666,124,125    cer	.	ds:subxuntivo presente P6 + enclítico
SFX 415  guer    gan/666,124,125    guer	.	ds:subxuntivo presente P6 + enclítico
SFX 415  quer    can/666,124,125    quer	.	ds:subxuntivo presente P6 + enclítico
SFX 415  er    ian/666,124,125    [áó]er	.	ds:subxuntivo presente P6 + enclítico


# ---------------- VERBOS IRREGULARES DA SEGUNDA CONXUGACIÓN ----------------
# intransitiva

# No .dic inclúense varios lemas para cubrir as ditintas raíces dos verbos 
# irregulares así como as variacións de acentuación para cada unha delas.
# caber, saber, haber, poder, querer, facer, ter, poñer, pracer, traer,
# valer, ver e ser
# prover e un verbo especial que nos tempos de perfecto é regular e 
# nos demáis irregular como ver

# abster afacer antepoñer ...
SFX 420  Y    19     # C-II Formas Nominais  irregular
SFX 420  r    r/124    er	.	ds:infinitivo P1 / P3 [ + enclítico monosílabo]
SFX 420  er    ér/666,125    er	.	ds:infinitivo P1 / P3 + enclítico polisílabo
SFX 420  r    ndo    er	.	ds:xerundio
SFX 420  er    éndo/666,124,125    er	.	ds:xerundio + enclítico
SFX 420  er    ido/10,14    [^cñavs]er	.	ds:participio
SFX 420  acer    eito/10,14    facer	.	ds:participio
SFX 420  er    ido/10,14    [^f]acer	.	ds:participio
SFX 420  oñer    osto/10,14    poñer	.	ds:participio
SFX 420  er    ído/10,14    aer	.	ds:participio
SFX 420  er    isto/10,14    ver	.	ds:participio
SFX 420  er    ido/10,14    ser	.	ds:participio
SFX 420  0    es    r	.	ds:infinitivo P2
SFX 420  er    éres/666,122,123    er	.	ds:infinitivo P2 + enclítico
SFX 420  0    mos    r	.	ds:infinitivo P4
SFX 420  er    érmos/666,126,127    er	.	ds:infinitivo P4 + enclítico
SFX 420  0    des    r	.	ds:infinitivo P5
SFX 420  er    érdes/666,128,129    er	.	ds:infinitivo P5 + enclítico
SFX 420  0    en    r	.	ds:infinitivo P6
SFX 420  er    éren/666,124,125    er	.	ds:infinitivo P6 + enclítico

# abster afacer antepoñer ...
SFX 421  Y    25     #C-II irregular
SFX 421  er    o    [^abclvts]er	.	ds:presente P1
SFX 421  er    on/120    ser	.	ds:presente P1 [ + enclítico monosílabo]
SFX 421  er    ón/666,121    ser	.	ds:presente P1 + enclítico polisílabo
SFX 421  er    eño    ter	.	ds:presente P1
SFX 421  er    éño/666,120,121    ter	.	ds:presente P1 + enclítico
SFX 421  er    exo    ver	.	ds:presente P1
SFX 421  er    éxo/666,120,121    ver	.	ds:presente P1 + enclítico
SFX 421  er    lo    valer	.	ds:presente P1
SFX 421  cer    go    facer	.	ds:presente P1
SFX 421  cer    zo    [^f]acer	.	ds:presente P1
SFX 421  aber    aibo    caber	.	ds:presente P1
SFX 421  aber    ei/120    [hs]aber	.	ds:presente P1 [ + enclítico monosílabo]
SFX 421  er    io    [a]er	.	ds:presente P1
SFX 421  r    mos    [^s]er	.	ds:presente P4
SFX 421  er    émos/666,126,127    [^s]er	.	ds:presente P4 + enclítico
SFX 421  er    omos    ser	.	ds:presente P4
SFX 421  er    ómos/666,126,127    ser	.	ds:presente P4 + enclítico
SFX 421  r    des    [^st]er	.	ds:presente P5
SFX 421  er    édes/666,128,129    [^st]er	.	ds:presente P5 + enclítico
SFX 421  er    odes    ser	.	ds:presente P5
SFX 421  er    ódes/666,128,129    ser	.	ds:presente P5 + enclítico
SFX 421  er    endes    ter	.	ds:presente P5
SFX 421  er    éndes/666,128,129    ter	.	ds:presente P5 + enclítico
SFX 421  er    edes    ter	.	ds:presente P5
SFX 421  er    édes/666,128,129    ter	.	ds:presente P5 + enclítico

# caber facer haber poder poñer pracer querer saber ser eser érer ter traer valer e ver
SFX 422  Y    38     #C-II irregular facer haber poñer ser ter ver 
SFX 422  r    s    [^rñbcvts]er	.	ds:presente P2
SFX 422  r    s   [^é]rer	.	ds:presente P2
SFX 422  ser    s/122   eser	.	ds:presente P2 [ + enclítico monosílabo]
SFX 422  rer    s/666,123    érer	.	ds:presente P2 + enclítico polisílabo
SFX 422  r    s/122    ter	.	ds:presente P2 [ + enclítico monosílabo]
SFX 422  er    és/666,123    ter	.	ds:presente P2 + enclítico polisílabo
SFX 422  r    s/122    ver	.	ds:presente P2 [ + enclítico monosílabo]
SFX 422  er    és/666,123    ver	.	ds:presente P2 + enclítico polisílabo
SFX 422  cer    s/122    facer	.	ds:presente P2 [ + enclítico monosílabo]
SFX 422  r    s    [^f]acer	.	ds:presente P2
SFX 422  ber    s/122    haber	.	ds:presente P2 [ + enclítico monosílabo]
SFX 422  r    s    [^h]aber	.	ds:presente P2
SFX 422  ñer    s/122    poñer	.	ds:presente P2 [ + enclítico monosílabo]
SFX 422  er    e    [^ñbcvts]er	.	ds:presente P3
SFX 422  rer    0/124,125    érer	.	ds:presente P3 [ + enclítico]
SFX 422  er    en/124    ter	.	ds:presente P3 [ + enclítico monosílabo]
SFX 422  er    én/666,125    ter	.	ds:presente P3 + enclítico polisílabo
SFX 422  er    e/124    ver	.	ds:presente P3 [ + enclítico monosílabo]
SFX 422  er    é/666,125    ver	.	ds:presente P3 + enclítico polisílabo
SFX 422  cer    i/124    facer	.	ds:presente P3 [ + enclítico monosílabo]
SFX 422  er    e    [^f]acer	.	ds:presente P3
SFX 422  aber    a/124    haber	.	ds:presente P3 [ + enclítico monosílabo]
SFX 422  aber    á/666,125    haber	.	ds:presente P3 + enclítico polisílabo
SFX 422  ber    i/124    haber	.	ds:presente impersoal [ + enclítico monosílabo]
SFX 422  er    e    [^h]aber	.	ds:presente P3
SFX 422  oñer    on/124    poñer	.	ds:presente P3 [ + enclítico monosílabo]
SFX 422  r    n    [^bcvts]er	.	ds:presente P6
SFX 422  er    on/120,124    ser	.	ds:presente P1 / P6 [ + enclítico monosílabo]
SFX 422  er    ón/666,121,125    ser	.	ds:presente P1 / P6 + enclítico polisílabo
SFX 422  er    eñen    ter	.	ds:presente P6
SFX 422  er    éñen/666,124,125    ter	.	ds:presente P6+ enclítico
SFX 422  er    en/124    ver	.	ds:presente P6 [ + enclítico monosílabo]
SFX 422  er    én/666,125    ver	.	ds:presente P6 + enclítico polisílabo
SFX 422  cer    n/124    facer	.	ds:presente P6 [ + enclítico monosílabo]
SFX 422  r    n    [^f]acer	.	ds:presente P6
SFX 422  ber    n/124    haber	.	ds:presente P6 [ + enclítico monosílabo]
SFX 422  aber    án/666,123,125    haber	.	ds:presente P6 + enclítico polisílabo
SFX 422  r    n    [^h]aber	.	ds:presente P6

# abstiver afixer antepuxer apoñer apuxer arrepuxer ativer compuxer contiver contrafixer contrapuxer couber 
# depuxer desafixer desapuxer descompuxer desfixer detiver dispuxer empuxer entretiver entrevir expuxer 
# fixer for houber impuxer indispuxer interpuxer mantiver obtiver opuxer pospuxer predispuxer presupuxer 
# previr propuxer prouguer prover puider puxer quixer rarefixer recompuxer refixer reimpuxer repuxer retiver revir 
# satisfixer sobreexpuxer sostiver souber subexpuxer superpuxer supuxer tiver traspuxer trouxer tumefixer vir xustapuxer 
SFX 423  Y    15     #2C irregular subxuntivo futuro
SFX 423  r    r/120,124    r	.	ds:subxuntivo futuro P1 / P3 [ + enclítico monosílabo]
SFX 423  er    ér/666,121,125    er	.	ds:subxuntivo futuro P1 / P3 + enclítico polisílabo 
SFX 423  ir    ír/666,121,125    ir	.	ds:subxuntivo futuro P1 / P3 + enclítico polisílabo
SFX 423  0    es    r	.	ds:subxuntivo futuro P2
SFX 423  er    éres/666,122,123    er	.	ds:subxuntivo futuro P2 + enclítico
SFX 423  ir    íres/666,122,123    ir	.	ds:subxuntivo futuro P2 + enclítico
SFX 423  0    mos    r	.	ds:subxuntivo futuro P4
SFX 423  er    érmos/666,126,127    er	.	ds:subxuntivo futuro P4 + enclítico
SFX 423  ir    írmos/666,126,127    ir	.	ds:subxuntivo futuro P4 + enclítico
SFX 423  0    des    r	.	ds:subxuntivo futuro P5
SFX 423  er    érdes/666,128,129    er	.	ds:subxuntivo futuro P5 + enclítico
SFX 423  ir    írdes/666,128,129    ir	.	ds:subxuntivo futuro P5 + enclítico
SFX 423  0    en    r	.	ds:subxuntivo futuro P6
SFX 423  er    éren/666,124,125    er	.	ds:subxuntivo futuro P6 + enclítico
SFX 423  ir    íren/666,124,125    ir	.	ds:subxuntivo futuro P6 + enclítico

# abstiver afixer antepuxer apuxer arrepuxer ativer compuxer contiver contrafixer contrapuxer couber depuxer 
# desafixer desapuxer descompuxer desfixer detiver dispuxer empuxer entretiver entrevir expuxer fixer for houber 
# impuxer indispuxer interpuxer mantiver obtiver opuxer pospuxer predispuxer presupuxer previr propuxer prouguer 
# puider puxer quixer rarefixer recompuxer refixer reimpuxer repuxer retiver revir satisfixer sobreexpuxer sostiver 
# souber subexpuxer superpuxer supuxer tiver traspuxer trouxer tumefixer valer vir xustapuxer 
SFX 424  Y    62     #2C irregular
SFX 424  r    ches    [^l]er	.	ds:pretérito P2
SFX 424  er    éches/666,122,123    [^l]er	.	ds:pretérito P2 + enclítico
SFX 424  er    iches    valer	.	ds:pretérito P2
SFX 424  er    íches/666,122,123    valer	.	ds:pretérito P2 + enclítico
SFX 424  ir    iches    vir	.	ds:pretérito P2
SFX 424  ir    íches/666,122,123    vir	.	ds:pretérito P2 + enclítico
SFX 424  or    uches    for	.	ds:pretérito P2
SFX 424  or    úches/666,122,123    for	.	ds:pretérito P2 + enclítico
SFX 424  er    o    [^lu]er	.	ds:pretérito P3
SFX 424  guer    go    guer	.	ds:pretérito P3
SFX 424  er    eu/124    valer	.	ds:pretérito P3 [ + enclítico monosílabo]
SFX 424  er    éu/666,125    valer	.	ds:pretérito P3 + enclítico polisílabo
SFX 424  ir    iu/124    vir	.	ds:pretérito P3 [ + enclítico monosílabo]
SFX 424  ir    íu/666,125    vir	.	ds:pretérito P3 + enclítico polisílabo
SFX 424  r    i/124    for	.	ds:pretérito P3 [ + enclítico monosílabo]
SFX 424  or    ói/666,125    for	.	ds:pretérito P3 + enclítico polisílabo
SFX 424  r    mos    r	.	ds:pretérito P4
SFX 424  or    ómos/666,126,127    or	.	ds:pretérito P4 + enclítico
SFX 424  er    émos/666,126,127    er	.	ds:pretérito P4 + enclítico
SFX 424  ir    ímos/666,126,127    ir	.	ds:pretérito P4 + enclítico
SFX 424  r    stes    r	.	ds:pretérito P5
SFX 424  or    óstes/666,128,129    or	.	ds:pretérito P5 + enclítico
SFX 424  er    éstes/666,128,129    er	.	ds:pretérito P5 + enclítico
SFX 424  ir    ístes/666,128,129    ir	.	ds:pretérito P5 + enclítico
SFX 424  0    on    r	.	ds:pretérito P6
SFX 424  or    óron/666,124,125    or	.	ds:pretérito P6 + enclítico
SFX 424  er    éron/666,124,125    er	.	ds:pretérito P6 + enclítico
SFX 424  ir    íron/666,124,125    ir	.	ds:pretérito P6 + enclítico
SFX 424  0    a    r	.	ds:antepretérito P1 / P3
SFX 424  or    óra/666,120,121,124,125    or	.	ds:antepretérito P1 / P3 + enclítico
SFX 424  er    éra/666,120,121,124,125    er	.	ds:antepretérito P1 / P3 + enclítico
SFX 424  ir    íra/666,120,121,124,125    ir	.	ds:antepretérito P1 / P3 + enclítico
SFX 424  0    as    r	.	ds:antepretérito P2
SFX 424  or    óras/666,122,123    or	.	ds:antepretérito P2 + enclítico
SFX 424  er    éras/666,122,123    er	.	ds:antepretérito P2 + enclítico
SFX 424  ir    íras/666,122,123    ir	.	s:antepretérito P2 + enclítico
SFX 424  0    amos    r	.	ds:antepretérito P4
SFX 424  0    ámos/666,126,127    r	.	ds:antepretérito P4 + enclítico
SFX 424  0    ades    r	.	ds:antepretérito P5
SFX 424  0    ádes/666,128,129    r	.	ds:antepretérito P5 + enclítico
SFX 424  0    an    r	.	ds:antepretérito P6
SFX 424  or    óran/666,124,125    or	.	ds:antepretérito P6 + enclítico
SFX 424  er    éran/666,124,125    er	.	ds:antepretérito P6 + enclítico
SFX 424  ir    íran/666,124,125    ir	.	ds:antepretérito P6 + enclítico
SFX 424  r    se    r	.	ds:subxuntivo pretérito P1 / P3
SFX 424  er    ése/666,120,121,124,125    er	.	ds:subxuntivo pretérito P1 / P3 + enclítico
SFX 424  or    óse/666,120,121,124,125    or	.	ds:subxuntivo pretérito P1 / P3 + enclítico
SFX 424  ir    íse/666,120,121,124,125    ir	.	ds:subxuntivo pretérito P1 / P3 + enclítico
SFX 424  r    ses    r	.	ds:subxuntivo pretérito P2
SFX 424  or    óses/666,122,123    or	.	ds:subxuntivo pretérito P2 + enclítico
SFX 424  er    éses/666,122,123    er	.	ds:subxuntivo pretérito P2 + enclítico
SFX 424  ir    íses/666,122,123    ir	.	ds:subxuntivo pretérito P2 + enclítico
SFX 424  er    ésemos/126,127    er	.	ds:subxuntivo pretérito P4 [ + enclítico]
SFX 424  ir    ísemos/128,129    ir	.	ds:subxuntivo pretérito P4 [ + enclítico]
SFX 424  or    ósemos/128,129    or	.	ds:subxuntivo pretérito P4 [ + enclítico]
SFX 424  er    ésedes/128,129    er	.	ds:subxuntivo pretérito P5 [ + enclítico]
SFX 424  ir    ísedes/128,129    ir	.	ds:subxuntivo pretérito P5 [ + enclítico]
SFX 424  or    ósedes/128,129    or	.	ds:subxuntivo pretérito P5 [ + enclítico]
SFX 424  r    sen    r	.	ds:subxuntivo pretérito P6
SFX 424  er    ésen/666,124,125    er	.	ds:subxuntivo pretérito P6 + enclítico
SFX 424  ir    ísen/666,124,125    ir	.	ds:subxuntivo pretérito P6 + enclítico
SFX 424  or    ósen/666,124,125    or	.	ds:subxuntivo pretérito P6 + enclítico

# abstiver afixer antepuxer apuxer arrepuxer ativer compuxer contiver contrafixer contrapuxer couber depuxer desafixer desapuxer 
# descompuxer desfixer detiver dispuxer empuxer entretiver expuxer fixer for houber impuxer indispuxer interpuxer mantiver obtiver 
# opuxer pospuxer predispuxer presupuxer propuxer prouguer puider puxer quixer rarefixer recompuxer refixer reimpuxer repuxer 
# retiver satisfixer sobreexpuxer sostiver souber subexpuxer superpuxer supuxer tiver traspuxer trouxer tumefixer valer vir xustapuxer 
SFX 425  Y    7     #S2C irregular
SFX 425  r    n    [^l]er	.	ds:pretérito P1
SFX 425  aler    alín/121    valer	.	ds:pretérito P1 [ + enclítico polisílabo]
SFX 425  aler    alin/666,120    valer	.	ds:pretérito P1 + enclítico monosílabo
SFX 425  ir    in/120    vir	.	ds:pretérito P1 [ + enclítico monosílabo]
SFX 425  ir    ín/666,121    vir	.	ds:pretérito P1 + enclítico polisílabo
SFX 425  or    un/120    for	.	ds:pretérito P1 [ + enclítico monosílabo]
SFX 425  or    ún/666,121    for	.	ds:pretérito P1 + enclítico polisílabo

# absteñer  afager antepoñer  apoñer  arrepoñer  ateñer  caiber  compoñer  conteñer  contrafager  contrapoñer  depoñer  
# desafager  desapoñer  descompoñer  desfager  deteñer  dispoñer  empoñer  entreteñer  entrevexer  expoñer  fager  
# haxer  impoñer  indispoñer  interpoñer  manteñer  obteñer  opoñer  poider  poñer  pospoñer  pracer  predispoñer  presupoñer 
# prevexer  propoñer  provexer  queirer  rarefager  recompoñer  refager  reimpoñer  repoñer  reteñer  revexer  saiber  satisfager  ser  sexer  
# sobreexpoñer  sosteñer  subexpoñer  superpoñer  supoñer  teñer  traer  traspoñer  tumefager  valler  vexer  xustapoñer  
SFX 426  Y    27     #2C irregular
SFX 426  er    a    [^caox]er	.	ds:subxuntivo presente P1 / P3
SFX 426  cer    za    cer	.	ds:subxuntivo presente P1 / P3 
SFX 426  er    ia    [ao]er	.	ds:subxuntivo presente P1 / P3 
SFX 426  exer    éxa/666,120,121,124,125     sexer	.	ds:subxuntivo presente P1 / P3 + enclítico
SFX 426  er    a    xer	.	ds:subxuntivo presente P1 / P3
SFX 426  er    as    [^caox]er	.	ds:subxuntivo presente P2
SFX 426  er    zas    cer	.	ds:subxuntivo presente P2
SFX 426  er    ias    [ao]er	.	ds:subxuntivo presente P2
SFX 426  exer    éxas/666,122,123     sexer	.	ds:subxuntivo presente P2 + enclítico
SFX 426  er    as    [^cao]er	.	ds:subxuntivo presente P2
SFX 426  er    amos    [^cao]er	.	ds:subxuntivo presente P4
SFX 426  er    ámos/666,126,127    [^cao]er	.	ds:subxuntivo presente P4 + enclítico
SFX 426  cer    zamos    cer	.	ds:subxuntivo presente P4
SFX 426  cer    zámos/666,126,127    cer	.	ds:subxuntivo presente P4 + enclítico
SFX 426  er    iamos    [ao]er	.	ds:subxuntivo presente P4
SFX 426  er    iámos/666,126,127    [ao]er	.	ds:subxuntivo presente P4 + enclítico
SFX 426  er    ades    [^cao]er	.	ds:subxuntivo presente P5
SFX 426  er    ádes/666,128,129    [^cao]er	.	ds:subxuntivo presente P5 + enclítico
SFX 426  cer    zades    cer	.	ds:subxuntivo presente P5
SFX 426  cer    zádes/666,128,129    cer	.	ds:subxuntivo presente P5 + enclítico
SFX 426  er    iades    [ao]er	.	ds:subxuntivo presente P5
SFX 426  er    iádes/666,128,129    [ao]er	.	ds:subxuntivo presente P5 + enclítico
SFX 426  er    an    [^caox]er	.	ds:subxuntivo presente P6
SFX 426  cer    zan    cer	.	ds:subxuntivo presente P6
SFX 426  exer    éxan/666,124,125     sexer	.	ds:subxuntivo presente P6 + enclítico
SFX 426  er    an    xer	.	ds:subxuntivo presente P6
SFX 426  er    ian    [ao]er	.	ds:subxuntivo presente P6

# abster afar antepoñer apoñer arrepoñer ater caber compoñer conter contrafar contrapoñer depoñer desafar desapoñer descompoñer 
#desfar deter dispoñer empoñer entreter entrever expoñer far haber impoñer indispoñer interpoñer manter obter opoñer poder poñer 
# pospoñer pracer predispoñer presupoñer prever propoñer prover querer rarefar recompoñer refar reimpoñer repoñer reter rever saber 
# satisfar ser sobreexpoñer soster subexpoñer superpoñer supoñer ter traer traspoñer tumefar valer ver xustapoñer 
SFX 427  Y    19     #2C irregular
SFX 427  0    ei/120    r	.	ds:futuro P1 [ + enclítico monosílabo]
SFX 427  0    éi/666,121    r	.	ds:futuro P1 + enclítico polisílabo
SFX 427  0    as/666,122    r	.	ds:futuro P2 + enclítico monosílabo
SFX 427  0    ás/123    r	.	ds:futuro P2 [+ enclítico polisílabo]
SFX 427  0    a/666,124    r	.	ds:futuro P3 + enclítico monosílabo
SFX 427  0    á/125    r	.	ds:futuro P3 [+ enclítico polisílabo]
SFX 427  0    emos    r	.	ds:futuro P4
SFX 427  0    émos/666,126,127    r	.	ds:futuro P4 + enclítico
SFX 427  0    edes    r	.	ds:futuro P5
SFX 427  0    édes/666,128,129    r	.	ds:futuro P5 + enclítico
SFX 427  0    an/666,124    r	.	ds:futuro P6 + enclítico monosílabo
SFX 427  0    án/125    r	.	ds:futuro P6 [+ enclítico polisílabo]
SFX 427  0    ía/120,121,124,125    r	.	ds:pospretérito P1 / P3 [ + enclítico]
SFX 427  0    ías/122,123    r	.	ds:pospretérito P2 [ + enclítico]
SFX 427  0    iamos    r	.	ds:pospretérito P4
SFX 427  0    iámos/666,128,129    r	.	ds:pospretérito P4 + enclítico
SFX 427  0    iades    r	.	ds:pospretérito P5
SFX 427  0    iádes/666,128,129    r	.	ds:pospretérito P5 + enclítico
SFX 427  0    ían/124,125    r	.	ds:pospretérito P6 [ + enclítico]

# afacer antepoñer apoñer arrepoñer caber compoñer contrafacer contrapoñer depoñer desafacer desapoñer descompoñer 
# desfacer dispoñer empoñer entrever expoñer facer haber impoñer indispoñer interpoñer opoñer poder poñer pospoñer pracer 
# predispoñer presupoñer prever propoñer prover querer rarefacer recompoñer refacer reimpoñer repoñer rever saber satisfacer 
# sobreexpoñer subexpoñer superpoñer supoñer traer traspoñer tumefacer valer ver xustapoñer 
SFX 428  Y    14     #Segunda conxugación irregular
SFX 428  er    ía    [^s]er	.	ds:copretérito P1 / P3
SFX 428  er    ía/666,120,121,124,125    [^s]er	.	ds:copretérito P1 / P3 + enclítico
SFX 428  er    ías    [^s]er	.	ds:copretérito P2
SFX 428  er    ías/666,122,123    [^s]er	.	ds:copretérito P2 + enclítico
SFX 428  er    iamos    [^sao]er	.	ds:copretérito P4
SFX 428  er    iámos/666,126,127    [^sao]er	.	ds:copretérito P4 + enclítico
SFX 428  er    ïamos    [ao]er	.	ds:copretérito P4
SFX 428  er    ïámos/666,126,127    [ao]er	.	ds:copretérito P4 + enclítico
SFX 428  er    iades    [^sao]er	.	ds:copretérito P5
SFX 428  er    iádes/666,128,129    [^sao]er	.	ds:copretérito P5 + enclítico
SFX 428  er    ïades    [ao]er	.	ds:copretérito P5
SFX 428  er    ïádes/666,128,129    [ao]er	.	ds:copretérito P5 + enclítico
SFX 428  er    ían    [^s]er	.	ds:copretérito P6
SFX 428  er    ían/666,124,125    [^s]er	.	ds:copretérito P6 + enclítico

# abster afacer antepoñer apoñer arrepoñer ater caber compoñer conter contrafacer contrapoñer depoñer desafacer 
# desapoñer descompoñer desfacer deter dispoñer empoñer entreter entrever expoñer facer haber impoñer indispoñer 
# interpoñer manter obter opoñer poder poñer pospoñer pracer predispoñer presupoñer prever propoñer prover querer 
# rarefacer recompoñer refacer reimpoñer repoñer reter rever saber satisfacer ser sobreexpoñer soster subexpoñer 
# superpoñer supoñer ter traer traspoñer tumefacer valer ver xustapoñer 
SFX 429  Y    9     #2C irregular
SFX 429  er    é/122,123    ser	.	ds:imperativo P2 [ + enclítico]
SFX 429  r    de    [^bt]er	.	ds:imperativo P5
SFX 429  er    éde/666,128,129    [^bt]er	.	ds:imperativo P5 + enclítico
SFX 429  r    de    [^h]aber	.	ds:imperativo P5
SFX 429  er    éde/666,128,129    [^h]aber	.	ds:imperativo P5 + enclítico
SFX 429  r    nde    ter	.	ds:imperativo P5
SFX 429  er    énde/666,122,123    ter	.	ds:imperativo P5 + enclítico
SFX 429  r    de    ter	.	ds:imperativo P5
SFX 429  er    éde/666,122,123    ter	.	ds:imperativo P5 + enclítico


# abstiñer atiñer contiñer detiñer entretiñer erer érer  mantiñer obtiñer retiñer sostiñer tiñer
SFX 430  Y    13
SFX 430  er    a    er	.	ds:copretérito P1 / P3
SFX 430  iñer    íña/666,120,121,124,125     tiñer	.	ds:copretérito P1 / P3 + enclítico
SFX 430  rer    ra/666,120,121,124,125     érer	.	ds:copretérito P1 / P3 + enclítico
SFX 430  er    as    er	.	ds:copretérito P2
SFX 430  iñer    íñas/666,122,123     tiñer	.	ds:copretérito P2 + enclítico
SFX 430  rer    ras/666,122,123     érer	.	ds:copretérito P2 + enclítico
SFX 430  er    amos    er	.	ds:copretérito P4
SFX 430  er    ámos/666,126,127    er	.	ds:copretérito P4 + enclítico
SFX 430  er    ades    er	.	ds:copretérito P5
SFX 430  er    ádes/666,128,129    er	.	ds:copretérito P5 + enclítico
SFX 430  er    an    er	.	ds:copretérito P6
SFX 430  iñer    íñan/666,124,125     tiñer	.	ds:copretérito P6 + enclítico
SFX 430  rer    ran/666,124,125     érer	.	ds:copretérito P6 + enclítico

# abster afacer antepoñer apoñer arrepoñer ater compoñer conter contrafacer contrapoñer depoñer desafacer 
# desapoñer descompoñer desfacer deter dispoñer empoñer entreter entrever expoñer impoñer indispoñer 
# interpoñer manter obter opoñer pospoñer predispoñer presupoñer prever propoñer prover rarefacer recompoñer 
# refacer reimpoñer repoñer reter rever satisfacer sobreexpoñer soster subexpoñer superpoñer supoñer traspoñer 
# tumefacer xustapoñer 
SFX 432  Y    23     #Compostos de facer, poñer, ter e ver
SFX 432  acer    ás/123    facer	.	ds:presente P2 [ + enclítico polisílabo]
SFX 432  cer    s/666,122    facer	.	ds:presente P2 + enclítico monosílabo
SFX 432  oñer    ós/123    poñer	.	ds:presente P2 [ + enclítico polisílabo]
SFX 432  ñer    s/666,122    poñer	.	ds:presente P2 + enclítico monosílabo
SFX 432  er    és/123    ter	.	ds:presente P2 [ + enclítico polisílabo]
SFX 432  er    és/123    ver	.	ds:presente P2 [ + enclítico polisílabo]
SFX 432  er    es/666,122    [tv]er	.	ds:presente P2 + enclítico monosílabo
SFX 432  cer    i/124    facer	.	ds:presente P3  [ + enclítico monosílabo]
SFX 432  acer    ái/666,125    facer	.	ds:presente P3 + enclítico polisílabo
SFX 432  oñer    ón/125    poñer	.	ds:presente P3 [ + enclítico polisílabo]
SFX 432  ñer    n/666,124    poñer	.	ds:presente P3 + enclítico monosílabo
SFX 432  er    én/125    ter	.	ds:presente P3 [ + enclítico polisílabo]
SFX 432  r    n/666,124    ter	.	ds:presente P3 + enclítico monosílabo
SFX 432  er    é/125    ver	.	ds:presente P3 [ + enclítico polisílabo]
SFX 432  er    e/666,124    ver	.	ds:presente P3 + enclítico monosílabo
SFX 432  acer    án/125    facer	.	ds:presente P6 [ + enclítico polisílabo]
SFX 432  cer    n/666,124    facer	.	ds:presente P6 + enclítico
SFX 432  er    en    poñer	.	ds:presente P6
SFX 432  oñer    óñen/666,124,125    poñer	.	ds:presente P6 + enclítico
SFX 432  er    eñen    ter	.	ds:presente P6
SFX 432  er    éñen/666,124,125    ter	.	ds:presente P6 + enclítico
SFX 432  er    én/125    ver	.	ds:presente P6 [ + enclítico polisílabo]
SFX 432  er    en/666,124    ver	.	ds:presente P6 + enclítico monosílabo

# entrevir (entrever) previr (prever) revir (rever)
SFX 435  Y    2     #Compostos de  ver 
SFX 435  ir    ín/121    vir	.	ds:pretérito P1 [ + enclítico polisílabo]
SFX 435  ir    in/666,120    vir	.	ds:pretérito P1 + enclítico monosílabo

# cáber fácer háber póder póñer prácer quérer sáber tráer váler
SFX 440  Y    26     #2C irregular con cambio de acento na raíz
SFX 440  er    o/666,120,121    [^ábcl]er	.	ds:presente P1 + enclítico
SFX 440  ler    llo/666,120,121    váler	.	ds:presente P1 + enclítico
SFX 440  cer    go/666,120,121    fácer	.	ds:presente P1 + enclítico
SFX 440  cer    zo/666,120,121    [^f]ácer	.	ds:presente P1 + enclítico
SFX 440  ber    ibo/666,120,121    cáber	.	ds:presente P1 + enclítico
SFX 440  er    io/666,120,121    tráer	.	ds:presente P1 + enclítico
SFX 440  áber    éi/666,121    [hs]áber	.	ds:presente P1 + enclítico polisílabo
SFX 440  er    io/666,120,121    [á]er	.	ds:presente P1 + enclítico
SFX 440  r    s/666,122,123    [^bcñ]er	.	ds:presente P2 + enclítico
SFX 440  cer    s/666,123    fácer	.	ds:presente P2 + enclítico polisílabo
SFX 440  r    s/666,122,123    [^f]ácer	.	ds:presente P2 + enclítico
SFX 440  ber    s/666,123    háber	.	ds:presente P2 + enclítico
SFX 440  r    s/666,122,123    [^h]áber	.	ds:presente P2 + enclítico
SFX 440  ñer    s/666,123    póñer	.	ds:presente P2 + enclítico
SFX 440  er    e/666,124,125    [^bcñts]er	.	ds:presente P3 + enclítico
SFX 440  cer    i/666,125    fácer	.	ds:presente P3 + enclítico polisílabo
SFX 440  er    e/666,124,125    [^f]ácer	.	ds:presente P3 + enclítico
SFX 440  áber    á/666,125    háber	.	ds:presente P3 + enclítico polisílabo
SFX 440  ber    i/666,125    háber	.	ds:presente impersoal + enclítico polisílabo
SFX 440  er    e/666,124,125    [^h]áber	.	ds:presente P3 + enclítico
SFX 440  ñer    n/666,125    póñer	.	ds:presente P6 + enclítico polisílabo
SFX 440  r    n/666,124,125    [^bcts]er	.	ds:presente P6 + enclítico
SFX 440  ber    án/666,125    háber	.	ds:presente P6 + enclítico polisílabo
SFX 440  r    n/666,124,125    [^h]áber	.	ds:presente P6 + enclítico
SFX 440  cer    n/666,125    fácer	.	ds:presente P6 + enclítico polisílabo
SFX 440  r    n/666,124,125    [^f]ácer	.	ds:presente P6 + enclítico

# abstíver afíxer antepúxer apúxer arrepúxer atíver compúxer contíver contrafíxer contrapúxer cóuber depúxer desafíxer 
# desapúxer descompúxer desfíxer detíver dispúxer empúxer entretíver expúxer fíxer hóuber impúxer indispúxer interpúxer 
# mantíver obtíver opúxer pospúxer predispúxer presupúxer propúxer próuger púider púxer quíxer rarefíxer recompúxer refíxer 
#reimpúxer repúxer retíver satisfíxer sobreexpúxer sostíver sóuber subexpúxer superpúxer supúxer tíver traspúxer tróuxer 
# tumefíxer váler xustapúxer 
SFX 441  Y    2     #2C irregular con cambio de acento na raíz
SFX 441  r    n/666,120,121    [^l]er	.	ds:pretérito P1 + enclítico
SFX 441  er    o/666,124,125    [^l]er	.	ds:pretérito P3 + enclítico

# abstéñer afáger antepóñer apóñer arrepóñer atéñer cáiber compóñer contéñer 
# contrafáger contrapóñer depóñer desafáger desapóñer decompóñer desfáger detéñer dispóñer 
# empóñer entretéñer entrevéxer expóñer fáger háxer impóñer indispóñer interpóñer mantéñer obtéñer 
# opóñer póider póñer pospóñer prácer predispóñer presupóñer prevéxer propóñer provéxer 
# quéirer rarefáger recompóñer refáger reimpóñer repóñer retéñer revéxer sáiber satisfáger sobreexpóñer # sobrepoñer# 
# sostéñer subexpóñer superpóñer supóñer téñer tráer traspóñer tumefáger váller véxer xustapóñer
SFX 442  Y    8     #2C irregular con cambio de acento na raíz
SFX 442  er    o/666,120,121   áger	.	ds:presente P1 + enclítico
SFX 442  er    o/666,120,121    [éó]ñer	.	ds:presente P1 + enclítico
SFX 442  er    a/666,120,121,124,125   [^cáó]er	.	ds:subxuntivo presente P1 / P3 + enclítico
SFX 442  cer    za/666,120,121,124,125    cer	.	ds:subxuntivo presente P1 / P3 + enclítico
SFX 442  er    ia/666,120,121,124,125    [áó]er	.	ds:subxuntivo presente P1 / P3 + enclítico
SFX 442  er    as/666,122,123    [^cáó]er	.	ds:subxuntivo presente P2 + enclítico
SFX 442  er    zas/666,122,123    cer	.	ds:subxuntivo presente P2 + enclítico
SFX 442  er    ias/666,122,123    [áó]er	.	ds:subxuntivo presente P2 + enclítico


# ------------ REGRAS VERBOS PÓR E COMPOSTOS----------------
# pór/350 e por/351
# compostos de pór: pospor/350,351

# antepor apor arrepor ... 
SFX 450  Y    3     #Verbo pór e compostos
SFX 450  r    r/124    [^ó]r	.	ds:infinitivo P3 / P6 [ + enclítico monosílabo]
SFX 450  or    ór/666,125    [^ó]r	.	ds:infinitivo P3 / P6 + enclítico polisílabo 
SFX 450  r    r/124,125    ór	.	ds:infinitivo P3 / P6 [ + enclítico]

SFX 451  Y    45     #Verbo pór e compostos
SFX 451  r    ndo    or	.	ds:xerundio
SFX 451  or    óndo/666,124,125    or	.	ds:xerundio + enclítico
SFX 451  r    mos    or	.	ds:presente P4
SFX 451  or    ómos/666,126,127    or	.	ds:presente P4 + enclítico
SFX 451  r    ndes    or	.	ds:presente P5
SFX 451  or    óndes/666,128,129    or	.	ds:presente P5 + enclítico
SFX 451  or    uña    or	.	ds:copretérito P1 / P3
SFX 451  or    úña/666,120,121,124,125    or	.	ds:copretérito P1 / P3 + enclítico
SFX 451  or    uñas    or	.	ds:copretérito P2
SFX 451  or    úñas/666,122,123    or	.	ds:copretérito P2 + enclítico
SFX 451  or    uñamos    or	.	ds:copretérito P4
SFX 451  or    uñámos/666,126,127    or	.	ds:copretérito P4 + enclítico
SFX 451  or    uñades    or	.	ds:copretérito P5
SFX 451  or    uñádes/666,128,129    or	.	ds:copretérito P5 + enclítico
SFX 451  or    uñan    or	.	ds:copretérito P6
SFX 451  or    úñan/666,124,125    or	.	ds:copretérito P6 + enclítico
SFX 451  0    ei/120    or	.	ds:futuro P1 [ + enclítico monosílabo]
SFX 451  0    éi/666,121    or	.	ds:futuro P1 + enclítico polisílabo
SFX 451  0    ás/123    or	.	ds:futuro P2 [ + enclítico polisílabo]
SFX 451  0    as/666,122    or	.	ds:futuro P2 + enclítico monosílabo
SFX 451  0    á/125    or	.	ds:futuro P3 + enclítico polisílabo]
SFX 451  0    a/666,124    or	.	ds:futuro P3 + enclítico monosílabo 
SFX 451  0    emos    or	.	ds:futuro P4
SFX 451  0    émos/666,126,127    or	.	ds:futuro P4 + enclítico
SFX 451  0    edes    or	.	ds:futuro P5
SFX 451  0    édes/666,128,129    or	.	ds:futuro P5 + enclítico
SFX 451  0    án/125    or	.	ds:futuro P6 [ + enclítico polisílabo]
SFX 451  0    an/666,124    or	.	ds:futuro P6 + enclítico monosílabo
SFX 451  0    ía/120,121,124,125    or	.	ds:pospretérito P1 / P3 [ + enclítico]
SFX 451  0    ías/122,123    or	.	ds:pospretérito P2 [ + enclítico]
SFX 451  0    iamos    or	.	ds:pospretérito P4
SFX 451  0    iámos/666,126,127    or	.	ds:pospretérito P4 + enclítico
SFX 451  0    iades    or	.	ds:pospretérito P5
SFX 451  0    iádes/666,128,129    or	.	ds:pospretérito P5 + enclítico
SFX 451  0    ían/124,125    or	.	ds:pospretérito P6 [ + enclítico]
SFX 451  0    es    or	.	ds:infinitivo P2
SFX 451  0    óres/666,122,123    or	.	ds:infinitivo P2 + enclítico
SFX 451  0    mos    or	.	ds:infinitivo P4
SFX 451  0    órmos/666,126,127    or	.	ds:infinitivo P4 + enclítico
SFX 451  0    des    or	.	ds:infinitivo P5
SFX 451  0    órdes/666,128,129    or	.	ds:infinitivo P5 + enclítico
SFX 451  0    en    or	.	ds:infinitivo P6
SFX 451  0    óren/666,124,125    or	.	ds:infinitivo P6 + enclítico
SFX 451  r    nde    or	.	ds:imperativo P5
SFX 451  r    ónde/666,128,129   or	.	ds:imperativo P5 + enclítico

# Conxugación impersoal / defectiva en construción intransitiva

# defectivos: acaecer acaer acontecer aquecer atanguer competer ocorrer suceder
# acaecer/360
# acaécer/666,361
SFX 460  Y    39     
SFX 460  r    ndo    er	.	ds:xerundio
SFX 460  er    éndo/666,124,125    er	.	ds:xerundio + enclítico
SFX 460  er    ido/10,14    er	.	ds:participio
SFX 460  r    r/124    er	.	ds:infinitivo P3 [ + enclítico monosílabo]
SFX 460  er    ér/666,125    er	.	ds:infinitivo P3 + enclítico polisílabo
SFX 460  er    ía/120,121,124,125    er	.	ds:copretérito P3 [ + enclítico]
SFX 460  er    ían/124,125    er	.	ds:copretérito P6 + enclítico
SFX 460  0    a/666,122,124    er	.	ds:futuro P3 + enclítico monosílabo
SFX 460  0    á/123,125    er	.	ds:futuro P3 [ + enclítico polisílabo]
SFX 460  0    an/666,124    er	.	ds:futuro P6 + enclítico monosílabo
SFX 460  0    án/125    er	.	ds:futuro P6 [ + enclítico polisílabo]
SFX 460  0    ía/120,121,124,125    er	.	ds:pospretérito P3 [ + enclítico]
SFX 460  0    ían/122,123,124,125    er	.	ds:pospretérito P6 [ + enclítico]
SFX 460  er    a    [^cuao]er	.	ds:subxuntivo presente P3
SFX 460  cer    za    cer	.	ds:subxuntivo presente P3
SFX 460  guer    ga    guer	.	ds:subxuntivo presente P3
SFX 460  quer    ca    quer	.	ds:subxuntivo presente P3
SFX 460  er    ia     [ao]er	.	ds:subxuntivo presente P3
SFX 460  er    an    [^cuao]er	.	ds:subxuntivo presente P6
SFX 460  cer    zan    cer	.	ds:subxuntivo presente P6
SFX 460  er    gan    guer	.	ds:subxuntivo presente P6
SFX 460  er    can    quer	.	ds:subxuntivo presente P6
SFX 460  er    ian    [ao]er	.	ds:subxuntivo presente P6
SFX 460  er    e    er	.	ds:presente P3
SFX 460  r    n    er	.	ds:presente P6
SFX 460  er    eu/124    er	.	ds: pretérito P3 [ + enclítico monosílabo]
SFX 460  er    éu/666,125    er	.	ds: pretérito P3 + enclítico polisílabo
SFX 460  0    on    er	.	ds: pretérito P6
SFX 460  er    éron/666,124,125    er	.	ds: pretérito P6 + enclítico
SFX 460  0    a    er	.	ds: antepretérito P3
SFX 460  er    éra/666,120,121,124,125    er	.	ds: antepretérito P3 + enclítico
SFX 460  0    an    er	.	ds: antepretérito P6
SFX 460  er    éran/666,124,125    er	.	ds: antepretérito P6 + enclítico
SFX 460  r    se    er	.	ds: subxuntivo pretérito P3
SFX 460  er    ése/666,120,121,124,125    er	.	ds: subxuntivo pretérito P3 + enclítico
SFX 460  r    sen    er	.	ds: subxuntivo pretérito P6
SFX 460  er    ésen/666,124,125    er	.	ds: subxuntivo pretérito P6 + enclítico
SFX 460  0    en    er	.	ds: infinitivo / subxuntivo futuro P6
SFX 460  er    éren/666,124,125    er	.	ds: infinitivo / subxuntivo futuro P6 + enclítico

SFX 461  Y    12     #C2 con cambio de acento na raíz 
SFX 461  er    e/666,124,125    er	.	ds:presente P3 + enclítico
SFX 461  r    n/666,124,125    er	.	ds:presente P6 + enclítico
SFX 461  er    a/666,120,121    [^cuáó]er	.	ds:subxuntivo presente P3 + enclítico
SFX 461  cer    za/666,120,121,124,125    cer	.	ds:subxuntivo presente P3 + enclítico
SFX 461  guer    ga/666,120,121,124,125    guer	.	ds:subxuntivo presente P3 + enclítico
SFX 461  quer    ca/666,120,121,124,125    quer	.	ds:subxuntivo presente P3 + enclítico
SFX 461  er    ia/666,120,121,124,125    [áó]er	.	ds:subxuntivo presente P3 + enclítico
SFX 461  er    an/666,124,125   [^cuáó]er	.	ds:subxuntivo presente P6 + enclítico
SFX 461  cer    zan/666,124,125    cer	.	ds:subxuntivo presente P6 + enclítico
SFX 461  guer    gan/666,124,125    guer	.	ds:subxuntivo presente P6 + enclítico
SFX 461  quer    can/666,124,125    quer	.	ds:subxuntivo presente P6 + enclítico
SFX 461  er    ian/666,124,125    [áó]er	.	ds:subxuntivo presente P6 + enclítico


#defectivos converxer e expeler ############# revisar expelen presente P6
#converxer/362
#convérxer/666,363
SFX 462  Y    81     #Segunda conxugación regular
SFX 462  r    ndo    er	.	ds:xerundio
SFX 462  er    éndo/666,124,125    er	.	ds:xerundio + enclítico
SFX 462  er    ido/10,14    er	.	ds:participio
SFX 462  r    r/124    er	.	ds:infinitivo P1 / P3 [ + enclítico monosílabo]
SFX 462  er    ér/666,125    er	.	ds:infinitivo P1 / P3 + enclítico polisílabo
SFX 462  r    mos    er	.	ds:presente P4 / pretérito P4
SFX 462  er    émos/666,126,127    er	.	ds:presente P4 / pretérito P4 + enclítico
SFX 462  r    des    er	.	ds:presente P5
SFX 462  er    édes/666,128,129    er	.	ds:presente P5 + enclítico
SFX 462  er    ía/120,121,124,125    er	.	ds:copretérito P1 / P3 [ + enclítico]
SFX 462  er    ías/122,123    er	.	ds:copretérito P2 + enclítico
SFX 462  er    iamos    [^ao]er	.	ds:copretérito P4
SFX 462  er    iámos/666,126,127    [^ao]er	.	ds:copretérito P4 + enclítico
SFX 462  er    ïamos    [ao]er	.	ds:copretérito P4
SFX 462  er    ïámos/666,126,127    [ao]er	.	ds:copretérito P4 + enclítico
SFX 462  er    iades    [^ao]er	.	ds:copretérito P5
SFX 462  er    iádes/666,128,129    [^ao]er	.	ds:copretérito P5 + enclítico
SFX 462  er    ïades    [ao]er	ds:copretérito P5
SFX 462  er    ïádes/666,128,129    [ao]er	.	ds:copretérito P5 + enclítico
SFX 462  er    ían/124,125    er	.	ds:copretérito P6 + enclítico
SFX 462  0    ei/120    er	.	ds:futuro P1  [ + enclítico monosílabo]
SFX 462  0    éi/666,121    er	.	ds:futuro P1 + enclítico
SFX 462  0    as/666,122    er	.	ds:futuro P2 + enclítico monosílabo 
SFX 462  0    ás/123    er	.	ds:futuro P2 [ + enclítico polisílabo]
SFX 462  0    a/666,122,124    er	.	ds:futuro P3 + enclítico monosílabo
SFX 462  0    á/123,125    er	.	ds:futuro P3 [ + enclítico polisílabo]
SFX 462  0    emos    er	.	ds:futuro P4
SFX 462  0    émos/666,126,127    er	.	ds:futuro P4 + enclítico
SFX 462  0    edes    er	.	ds:futuro P5
SFX 462  0    édes/666,122,123    er	.	ds:futuro P5 + enclítico
SFX 462  0    an/666,124    er	.	ds:futuro P6 + enclítico monosílabo
SFX 462  0    án/125    er	.	ds:futuro P6 [ + enclítico polisílabo]
SFX 462  0    ía/120,121,124,125    er	.	ds:pospretérito P1 / P3 [ + enclítico]
SFX 462  0    ías/122,123    er	.	ds:pospretérito P2 [ + enclítico]
SFX 462  0    iamos    er	.	ds:pospretérito P4
SFX 462  0    iámos/666,126,127    er	.	ds:pospretérito P4 + enclítico
SFX 462  0    iades    er	.	ds:pospretérito P5
SFX 462  0    iádes/666,128,129    er	.	ds:pospretérito P5 + enclítico
SFX 462  0    ían/122,123,124,125    er	.	ds:pospretérito P6 [ + enclítico]
SFX 462  r    de    er	.	ds:imperativo P5
SFX 462  er    éde/666,128,129    er	.	ds:imperativo P5 + enclítico
SFX 462  r    n    er	.	ds:presente P6
SFX 462  er    ín/121   er	.	ds:pretérito P1 [ + enclítico polisílabo]
SFX 462  er    in/666,120    er	.	ds:pretérito P1 + enclítico monosílabo
SFX 462  er    iches    [^ao]er	.	ds: pretérito P2
SFX 462  er    íches    [ao]er	.	ds: pretérito P2
SFX 462  er    íches/666,122,123    er	.	ds: pretérito P2 + enclítico
SFX 462  er    eu/124    er	.	ds: pretérito P3 [ + enclítico monosílabo]
SFX 462  er    éu/666,125    er	.	ds: pretérito P3 + enclítico polisílabo
SFX 462  r    mos    er	.	ds: pretérito P4
SFX 462  er    émos/666,126,127    er	.	ds: pretérito P4 + enclítico
SFX 462  r    stes    er	.	ds: pretérito P5
SFX 462  er    éstes/666,128,129    er	.	ds: pretérito P5 + enclítico
SFX 462  0    on    er	.	ds: pretérito P6
SFX 462  er    éron/666,124,125    er	.	ds: pretérito P6 + enclítico
SFX 462  0    a    er	.	ds: antepretérito P1 / P3
SFX 462  er    éra/666,120,121,124,125    er	.	ds: antepretérito P1 / P3 + enclítico
SFX 462  0    as    er	.	ds: antepretérito P2
SFX 462  er    éras/666,122,123    er	.	ds: antepretérito P2 + enclítico
SFX 462  0    amos    er	.	ds: antepretérito P4
SFX 462  0    ámos/666,126,127    er	.	ds: antepretérito P4 + enclítico
SFX 462  0    ades    er	.	ds: antepretérito P5
SFX 462  0    ádes/666,128,129    er	.	ds: antepretérito P5 + enclítico
SFX 462  0    an    er	.	ds: antepretérito P6
SFX 462  er    éran/666,124,125    er	.	ds: antepretérito P6 + enclítico
SFX 462  r    se    er	.	ds: subxuntivo pretérito P1 / P3
SFX 462  er    ése/666,120,121,124,125    er	.	ds: subxuntivo pretérito P1 / P3 + enclítico
SFX 462  r    ses    er	.	ds: subxuntivo pretérito P2
SFX 462  er    éses/666,122,123    er	.	ds: subxuntivo pretérito P2 + enclítico
SFX 462  er    ésemos/126,127    er	.	ds: subxuntivo pretérito P4 [ + enclítico]
SFX 462  er    ésedes/128,129    er	.	ds: subxuntivo pretérito P5 [ + enclítico]
SFX 462  r    sen    er	.	ds: subxuntivo pretérito P6
SFX 462  er    ésen/666,124,125    er	.	ds: subxuntivo pretérito P6 + enclítico
SFX 462  0    es    er	.	ds: infinitivo / subxuntivo futuro P2
SFX 462  er    éres/666,122,123    er	.	ds: infinitivo / subxuntivo futuro P2 + enclítico
SFX 462  0    mos    er	.	ds: infinitivo / subxuntivo futuro P4
SFX 462  er    érmos/666,126,127    er	.	ds: infinitivo / subxuntivo futuro P4 + enclítico
SFX 462  0    des    er	.	ds: infinitivo / subxuntivo futuro P5
SFX 462  er    érdes/666,128,129    er	.	ds: infinitivo / subxuntivo futuro P5 + enclítico
SFX 462  0    en    er	.	ds: infinitivo / subxuntivo futuro P6
SFX 462  er    éren/666,124,125    er	.	ds: infinitivo / subxuntivo futuro P6 + enclítico

SFX 463  Y    1     #C2 con cambio de acento na raíz 
SFX 463  r    n/666,124,125    er	.	ds:presente P6 + enclítico

# defectivo pracer
# pracer/320,321,322,323,326,327,328,329
# prácer/666,340,342
# prouguer/666,323,324,325
# próuger/666,341

# pracer/364
# prouguer/666,365
# prácer/666,366
# próuger/666,367

# pracer 
SFX 464  Y    21     
SFX 464  r    r/124    er	.	ds:infinitivo P3 [ + enclítico monosílabo]
SFX 464  er    ér/666,125    er	.	ds:infinitivo P3 + enclítico polisílabo
SFX 464  r    ndo    er	.	ds:xerundio
SFX 464  er    éndo/666,124,125    er	.	ds:xerundio + enclítico
SFX 464  er    ido/10,14    er	.	ds:participio
SFX 464  er    e    cer	.	ds:presente P3
SFX 464  r    n    cer	.	ds:presente P6
SFX 464  0    en    r	.	ds:infinitivo / subxuntivo futuro P6
SFX 464  er    éren/666,124,125    er	.	ds:infinitivo / subxuntivo futuro P6 + enclítico
SFX 464  cer    za    cer	.	ds:subxuntivo presente P3 
SFX 464  cer    zan    cer	.	ds:subxuntivo presente P6
SFX 464  0    a/666,124    r	.	ds:futuro P3 + enclítico monosílabo
SFX 464  0    á/125    r	.	ds:futuro P3 [+ enclítico polisílabo]
SFX 464  0    an/666,124    r	.	ds:futuro P6 + enclítico monosílabo
SFX 464  0    án/125    r	.	ds:futuro P6 [+ enclítico polisílabo]
SFX 464  0    ía/120,121,124,125    r	.	ds:pospretérito P3 [ + enclítico]
SFX 464  0    ían/124,125    r	.	ds:pospretérito P6 [ + enclítico]
SFX 464  er    ía    [^s]er	.	ds:copretérito P3
SFX 464  er    ía/666,120,121,124,125    [^s]er	.	ds:copretérito P3 + enclítico
SFX 464  er    ían    [^s]er	.	ds:copretérito P6
SFX 464  er    ían/666,124,125    [^s]er	.	ds:copretérito P6 + enclítico

# prouguer 
SFX 465  Y    15     #2C irregular subxuntivo futuro
SFX 465  r    r/124    r	.	ds:subxuntivo futuro P3 [ + enclítico monosílabo]
SFX 465  er    ér/666,125    er	.	ds:subxuntivo futuro P3 + enclítico polisílabo 
SFX 465  0    en    r	.	ds:subxuntivo futuro P6
SFX 465  er    éren/666,124,125    er	.	ds:subxuntivo futuro P6 + enclítico
SFX 465  guer    go    guer	.	ds:pretérito P3
SFX 465  0    on    r	.	ds:pretérito P6
SFX 465  er    éron/666,124,125    er	.	ds:pretérito P6 + enclítico
SFX 465  0    a    r	.	ds:antepretérito P3
SFX 465  er    éra/666,120,121,124,125    er	.	ds:antepretérito P3 + enclítico
SFX 465  0    an    r	.	ds:antepretérito P6
SFX 465  er    éran/666,124,125    er	.	ds:antepretérito P6 + enclítico
SFX 465  r    se    r	.	ds:subxuntivo pretérito P3
SFX 465  er    ése/666,120,121,124,125    er	.	ds:subxuntivo pretérito P3 + enclítico
SFX 465  r    sen    r	.	ds:subxuntivo pretérito P6
SFX 465  er    ésen/666,124,125    er	.	ds:subxuntivo pretérito P6 + enclítico

# prácer
SFX 466  Y    3     #2C irregular con cambio de acento na raíz
SFX 466  cer    za/666,120,125    cer	.	ds:subxuntivo presente P3 + enclítico
SFX 466  er    e/666,124,125    [^f]ácer	.	ds:presente P3 + enclítico
SFX 466  r    n/666,124,125    [^f]ácer	.	ds:presente P6 + enclítico

# próuger 
SFX 467  Y    1     #2C irregular con cambio de acento na raíz
SFX 467  er    o/666,124,125    [^l]er	.	ds:pretérito P3 + enclítico

# decer infinitivo xerundio presente P4 presente P5
SFX 468  Y    8     #2C irregular con cambio de acento na raíz
SFX 468  r    r/124    decer	.	ds:infinitivo P3 [ + enclítico monosílabo]
SFX 468  er    ér/666,125    decer	.	ds:infinitivo P3 + enclítico polisílabo
SFX 468  r    ndo    decer	.	ds:xerundio
SFX 468  er    éndo/666,124,125    decer	.	ds:xerundio + enclítico
SFX 468  r    mos    decer	.	ds:presente P4
SFX 468  er    émos/666,126,127    decer	.	ds:presente P4 + enclítico
SFX 468  r    des    decer	.	ds:presente P5
SFX 468  er    édes/666,128,129    decer	.	ds:presente P5 + enclítico

# impersoais: amañecer amencer anoitecer atardecer chover estrelecer
# amañecer/370
# amañécer/666,371
SFX 470  Y    39     
SFX 470  r    ndo    er	.	ds:xerundio
SFX 470  er    éndo/666,104,105    er	.	ds:xerundio + enclítico
SFX 470  er    ido/10,14    er	.	ds:participio
SFX 470  r    r/104    er	.	ds:infinitivo P3 [ + enclítico monosílabo]
SFX 470  er    ér/666,105    er	.	ds:infinitivo P3 + enclítico polisílabo
SFX 470  er    ía/120,121,104,105    er	.	ds:copretérito P3 [ + enclítico]
SFX 470  er    ían/104,105    er	.	ds:copretérito P6 + enclítico
SFX 470  0    a/666,122,104    er	.	ds:futuro P3 + enclítico monosílabo
SFX 470  0    á/123,105    er	.	ds:futuro P3 [ + enclítico polisílabo]
SFX 470  0    an/666,104    er	.	ds:futuro P6 + enclítico monosílabo
SFX 470  0    án/105    er	.	ds:futuro P6 [ + enclítico polisílabo]
SFX 470  0    ía/120,121,104,105    er	.	ds:pospretérito P3 [ + enclítico]
SFX 470  0    ían/122,123,104,105    er	.	ds:pospretérito P6 [ + enclítico]
SFX 470  er    a    [^cuao]er	.	ds:subxuntivo presente P3
SFX 470  cer    za    cer	.	ds:subxuntivo presente P3
SFX 470  guer    ga    guer	.	ds:subxuntivo presente P3
SFX 470  quer    ca    quer	.	ds:subxuntivo presente P3
SFX 470  er    ia     [ao]er	.	ds:subxuntivo presente P3
SFX 470  er    an    [^cuao]er	.	ds:subxuntivo presente P6
SFX 470  cer    zan    cer	.	ds:subxuntivo presente P6
SFX 470  er    gan    guer	.	ds:subxuntivo presente P6
SFX 470  er    can    quer	.	ds:subxuntivo presente P6
SFX 470  er    ian    [ao]er	.	ds:subxuntivo presente P6
SFX 470  er    e    er	.	ds:presente P3
SFX 470  r    n    er	.	ds:presente P6
SFX 470  er    eu/104    er	.	ds: pretérito P3 [ + enclítico monosílabo]
SFX 470  er    éu/666,105    er	.	ds: pretérito P3 + enclítico polisílabo
SFX 470  0    on    er	.	ds: pretérito P6
SFX 470  er    éron/666,104,105    er	.	ds: pretérito P6 + enclítico
SFX 470  0    a    er	.	ds: antepretérito P3
SFX 470  er    éra/666,120,121,104,105    er	.	ds: antepretérito P3 + enclítico
SFX 470  0    an    er	.	ds: antepretérito P6
SFX 470  er    éran/666,104,105    er	.	ds: antepretérito P6 + enclítico
SFX 470  r    se    er	.	ds: subxuntivo pretérito P3
SFX 470  er    ése/666,120,121,104,105    er	.	ds: subxuntivo pretérito P3 + enclítico
SFX 470  r    sen    er	.	ds: subxuntivo pretérito P6
SFX 470  er    ésen/666,104,105    er	.	ds: subxuntivo pretérito P6 + enclítico
SFX 470  0    en    er	.	ds: infinitivo / subxuntivo futuro P6
SFX 470  er    éren/666,104,105    er	.	ds: infinitivo / subxuntivo futuro P6 + enclítico

SFX 471  Y    12     #C2 con cambio de acento na raíz 
SFX 471  er    e/666,104,105    er	.	ds:presente P3 + enclítico
SFX 471  r    n/666,104,105    er	.	ds:presente P6 + enclítico
SFX 471  er    a/666,120,121    [^cuáó]er	.	ds:subxuntivo presente P3 + enclítico
SFX 471  cer    za/666,120,121,104,105    cer	.	ds:subxuntivo presente P3 + enclítico
SFX 471  guer    ga/666,120,121,104,105    guer	.	ds:subxuntivo presente P3 + enclítico
SFX 471  quer    ca/666,120,121,104,105    quer	.	ds:subxuntivo presente P3 + enclítico
SFX 471  er    ia/666,120,121,104,105    [áó]er	.	ds:subxuntivo presente P3 + enclítico
SFX 471  er    an/666,104,105   [^cuáó]er	.	ds:subxuntivo presente P6 + enclítico
SFX 471  cer    zan/666,104,105    cer	.	ds:subxuntivo presente P6 + enclítico
SFX 471  guer    gan/666,104,105    guer	.	ds:subxuntivo presente P6 + enclítico
SFX 471  quer    can/666,104,105    quer	.	ds:subxuntivo presente P6 + enclítico
SFX 471  er    ian/666,104,105    [áó]er	.	ds:subxuntivo presente P6 + enclítico


# ---------------- REGRAS VERBOS DA SEGUNDA CONXUGACIÓN -------------------
# en construción pronominal

# No .dic inclúense dous lemas. O segundo lema e para a formación das formas
# verbais que levan un acento que non existe na raíz orixinal do verbo.
# Paradigma dos verbos regulares
#       varrer/210,212,212 e várrer/666,215
# Os verbos ler e crer son parcialmente irregulares na 1ª, 2ª e 3ª PS 
# e 3ª PP do Presente de Indicativo e na 1ª PS do Pretérito de Indicativo
# Os compostos de ler e crer e o sobreser presentan a mesma iregularidade
# aínda que varía a acentuación por ser os primeiros monosílabo.
#       ler/210,212,213 e lér/666,215
#       reler/210,212,214 e relér/666,215
#Segunda conxugación regular en construción pronominal
SFX 510  Y    91     #Segunda conxugación regular
SFX 510  r    ndo    er	.	ds:xerundio
SFX 510  er    éndo/666,134,135    er	.	ds:xerundio + enclítico
SFX 510  er    ido/10,14    [^ao]er	.	ds:participio
SFX 510  er    ído/10,14    [ao]er	.	ds:participio
SFX 510  r    r/134    er	.	ds:infinitivo P1 / P3 [ + enclítico monosílabo]
SFX 510  er    ér/666,135    er	.	ds:infinitivo P1 / P3 + enclítico polisílabo
SFX 510  r    mos    er	.	ds:presente P4 / pretérito P4
SFX 510  er    émos/666,136,137    er	.	ds:presente P4 / pretérito P4 + enclítico
SFX 510  r    des    er	.	ds:presente P5
SFX 510  er    édes/666,138,139    er	.	ds:presente P5 + enclítico
SFX 510  er    ía/130,131,134,135    er	.	ds:copretérito P1 / P3 [ + enclítico]
SFX 510  er    ías/132,133    er	.	ds:copretérito P2 + enclítico
SFX 510  er    iamos    [^ao]er	.	ds:copretérito P4
SFX 510  er    iámos/666,136,137    [^ao]er	.	ds:copretérito P4 + enclítico
SFX 510  er    ïamos    [ao]er	.	ds:copretérito P4
SFX 510  er    ïámos/666,136,137    [ao]er	.	ds:copretérito P4 + enclítico
SFX 510  er    iades    [^ao]er	.	ds:copretérito P5
SFX 510  er    iádes/666,138,139    [^ao]er	.	ds:copretérito P5 + enclítico
SFX 510  er    ïades    [ao]er	ds:copretérito P5
SFX 510  er    ïádes/666,138,139    [ao]er	.	ds:copretérito P5 + enclítico
SFX 510  er    ían/134,135    er	.	ds:copretérito P6 + enclítico
SFX 510  0    ei/130    er	.	ds:futuro P1  [ + enclítico monosílabo]
SFX 510  0    éi/666,131    er	.	ds:futuro P1 + enclítico
SFX 510  0    as/666,132    er	.	ds:futuro P2 + enclítico monosílabo 
SFX 510  0    ás/133    er	.	ds:futuro P2 [ + enclítico polisílabo]
SFX 510  0    a/666,132,134    er	.	ds:futuro P3 + enclítico monosílabo
SFX 510  0    á/133,135    er	.	ds:futuro P3 [ + enclítico polisílabo]
SFX 510  0    emos    er	.	ds:futuro P4
SFX 510  0    émos/666,136,137    er	.	ds:futuro P4 + enclítico
SFX 510  0    edes    er	.	ds:futuro P5
SFX 510  0    édes/666,132,133    er	.	ds:futuro P5 + enclítico
SFX 510  0    an/666,134    er	.	ds:futuro P6 + enclítico monosílabo
SFX 510  0    án/135    er	.	ds:futuro P6 [ + enclítico polisílabo]
SFX 510  0    ía/130,131,134,135    er	.	ds:pospretérito P1 / P3 [ + enclítico]
SFX 510  0    ías/132,133    er	.	ds:pospretérito P2 [ + enclítico]
SFX 510  0    iamos    er	.	ds:pospretérito P4
SFX 510  0    iámos/666,136,137    er	.	ds:pospretérito P4 + enclítico
SFX 510  0    iades    er	.	ds:pospretérito P5
SFX 510  0    iádes/666,138,139    er	.	ds:pospretérito P5 + enclítico
SFX 510  0    ían/132,133,134,135    er	.	ds:pospretérito P6 [ + enclítico]
SFX 510  er    a    [^cuaos]er	.	ds:subxuntivo presente P1 / P3
SFX 510  cer    za    cer	.	ds:subxuntivo presente P1 / P3
SFX 510  guer    ga    guer	.	ds:subxuntivo presente P1 / P3
SFX 510  quer    ca    quer	.	ds:subxuntivo presente P1 / P3
SFX 510  er    a    [^e]ser	.	ds:subxuntivo presente P1 / P3
SFX 510  er    ea    sobreser	.	ds:subxuntivo presente P1 / P3
SFX 510  er    ia     [ao]er	.	ds:subxuntivo presente P1 / P3
SFX 510  er    as    [^cuaos]er	.	ds:subxuntivo presente P2
SFX 510  cer    zas    cer	.	ds:subxuntivo presente P2
SFX 510  guer    gas    guer	.	ds:subxuntivo presente P2
SFX 510  quer    cas    quer	.	ds:subxuntivo presente P2
SFX 510  er    as    [^e]ser	.	ds:subxuntivo presente P2
SFX 510  er    eas    sobreser	.	ds:subxuntivo presente P2
SFX 510  er    ias    [ao]er	.	ds:subxuntivo presente P2
SFX 510  er    amos    [^cuaos]er	.	ds:subxuntivo presente P4
SFX 510  er    ámos/666,136,137    [^cuao]er	.	ds:subxuntivo presente P4 + enclítico
SFX 510  cer    zamos    cer	.	ds:subxuntivo presente P4
SFX 510  cer    zámos/666,136,137    cer	.	ds:subxuntivo presente P4 + enclítico
SFX 510  guer    gamos    guer	.	ds:subxuntivo presente P4
SFX 510  guer    gámos/666,136,137    guer	.	ds:subxuntivo presente P4 + enclítico
SFX 510  quer    camos    quer	.	ds:subxuntivo presente P4
SFX 510  quer    cámos/666,136,137    quer	.	ds:subxuntivo presente P4 + enclítico
SFX 510  er    amos    [^e]ser	.	ds:subxuntivo presente P4
SFX 510  er    ámos/666,136,137    [^e]ser	.	ds:subxuntivo presente P4
SFX 510  er    eamos    sobreser	.	ds:subxuntivo presente P4
SFX 510  er    eámos/666,136,137    sobreser	.	ds:subxuntivo presente P4
SFX 510  er    iamos    [ao]er	.	ds:subxuntivo presente P4
SFX 510  er    iámos/666,136,137    [ao]er	.	ds:subxuntivo presente P4 + enclítico
SFX 510  er    ades    [^cuaos]er	.	ds:subxuntivo presente P5
SFX 510  er    ádes/666,138,139    [^cuao]er	.	ds:subxuntivo presente P5 + enclítico	
SFX 510  cer    zades    cer	.	ds:subxuntivo presente P5
SFX 510  cer    zádes/666,138,139    cer	.	ds:subxuntivo presente P5 + enclítico
SFX 510  guer    gades    guer	.	ds:subxuntivo presente P5
SFX 510  guer    gádes/666,138,139    guer	.	ds:subxuntivo presente P5 + enclítico
SFX 510  quer    cades    quer	.	ds:subxuntivo presente P5
SFX 510  quer    cádes/666,138,139    quer	.	ds:subxuntivo presente P5 + enclítico
SFX 510  er    ades    [^e]ser	.	ds:subxuntivo presente P5
SFX 510  er    ádes/666,138,139    [^e]ser	.	ds:subxuntivo presente P4
SFX 510  er    eades    sobreser	.	ds:subxuntivo presente P5
SFX 510  er    eádes/666,138,139    sobreser	.	ds:subxuntivo presente P5
SFX 510  er    iades    [ao]er	.	ds:subxuntivo presente P5
SFX 510  er    iádes/666,138,139    [ao]er	.	ds:subxuntivo presente P5 + enclítico
SFX 510  er    an    [^cuaos]er	.	ds:subxuntivo presente P6
SFX 510  cer    zan    cer	.	ds:subxuntivo presente P6
SFX 510  er    gan    guer	.	ds:subxuntivo presente P6
SFX 510  er    can    quer	.	ds:subxuntivo presente P6
SFX 510  er    an    [^e]ser	.	ds:subxuntivo presente P6
SFX 510  er    ean    sobreser	.	ds:subxuntivo presente P6
SFX 510  er    ian    [ao]er	.	ds:subxuntivo presente P6
SFX 510  r    de    er	.	ds:imperativo P5
SFX 510  er    éde/666,138,139    er	.	ds:imperativo P5 + enclítico

SFX 511  Y    10     #C2 regular
SFX 511  er    o    [^cuao]er	.	ds:presente P1
SFX 511  cer    zo    cer	.	ds:presente P1
SFX 511  guer    go    guer	.	ds:presente P1
SFX 511  quer    co    quer	.	ds:presente P1
SFX 511  er    io    [ao]er	.	ds:presente P1
SFX 511  r    s    er	.	ds:presente P2
SFX 511  er    e    er	.	ds:presente P3
SFX 511  r    n    er	.	ds:presente P6
SFX 511  er    ín/131   er	.	ds:pretérito P1 [ + enclítico polisílabo]
SFX 511  er    in/666,130    er	.	ds:pretérito P1 + enclítico monosílabo

SFX 512  Y    37     #Segunda conxugación regular
SFX 512  er    iches    [^ao]er	.	ds: pretérito P2
SFX 512  er    íches    [ao]er	.	ds: pretérito P2
SFX 512  er    íches/666,132,133    er	.	ds: pretérito P2 + enclítico
SFX 512  er    eu/134    er	.	ds: pretérito P3 [ + enclítico monosílabo]
SFX 512  er    éu/666,135    er	.	ds: pretérito P3 + enclítico polisílabo
SFX 512  r    mos    er	.	ds: pretérito P4
SFX 512  er    émos/666,136,137    er	.	ds: pretérito P4 + enclítico
SFX 512  r    stes    er	.	ds: pretérito P5
SFX 512  er    éstes/666,138,139    er	.	ds: pretérito P5 + enclítico
SFX 512  0    on    er	.	ds: pretérito P6
SFX 512  er    éron/666,134,135    er	.	ds: pretérito P6 + enclítico
SFX 512  0    a    er	.	ds: antepretérito P1 / P3
SFX 512  er    éra/666,130,131,134,135    er	.	ds: antepretérito P1 / P3 + enclítico
SFX 512  0    as    er	.	ds: antepretérito P2
SFX 512  er    éras/666,132,133    er	.	ds: antepretérito P2 + enclítico
SFX 512  0    amos    er	.	ds: antepretérito P4
SFX 512  0    ámos/666,136,137    er	.	ds: antepretérito P4 + enclítico
SFX 512  0    ades    er	.	ds: antepretérito P5
SFX 512  0    ádes/666,138,139    er	.	ds: antepretérito P5 + enclítico
SFX 512  0    an    er	.	ds: antepretérito P6
SFX 512  er    éran/666,134,135    er	.	ds: antepretérito P6 + enclítico
SFX 512  r    se    er	.	ds: subxuntivo pretérito P1 / P3
SFX 512  er    ése/666,130,131,134,135    er	.	ds: subxuntivo pretérito P1 / P3 + enclítico
SFX 512  r    ses    er	.	ds: subxuntivo pretérito P2
SFX 512  er    éses/666,132,133    er	.	ds: subxuntivo pretérito P2 + enclítico
SFX 512  er    ésemos/136,137    er	.	ds: subxuntivo pretérito P4 [ + enclítico]
SFX 512  er    ésedes/138,139    er	.	ds: subxuntivo pretérito P5 [ + enclítico]
SFX 512  r    sen    er	.	ds: subxuntivo pretérito P6
SFX 512  er    ésen/666,134,135    er	.	ds: subxuntivo pretérito P6 + enclítico
SFX 512  0    es    er	.	ds: infinitivo / subxuntivo futuro P2
SFX 512  er    éres/666,132,133    er	.	ds: infinitivo / subxuntivo futuro P2 + enclítico
SFX 512  0    mos    er	.	ds: infinitivo / subxuntivo futuro P4
SFX 512  er    érmos/666,136,137    er	.	ds: infinitivo / subxuntivo futuro P4 + enclítico
SFX 512  0    des    er	.	ds: infinitivo / subxuntivo futuro P5
SFX 512  er    érdes/666,138,139    er	.	ds: infinitivo / subxuntivo futuro P5 + enclítico
SFX 512  0    en    er	.	ds: infinitivo / subxuntivo futuro P6
SFX 512  er    éren/666,134,135    er	.	ds: infinitivo / subxuntivo futuro P6 + enclítico

SFX 513  Y    10     #Verbo ler ou crer
SFX 513  r    o    er	.	ds:presente P1
SFX 513  er    éo/666,130,131    er	.	ds:presente P1 + enclítico
SFX 513  r    s/132    er	.	ds:presente P2 [ + enclítico monosílabo]
SFX 513  er    és/666,133    er	.	ds:presente P2 + enclítico polisílabo
SFX 513  er    e/134    er	.	ds:presente P3 [ + enclítico monosílabo]
SFX 513  er    é/666,135    er	.	ds:presente P3 + enclítico polisílabo
SFX 513  r    n/134    er	.	ds:presente P6 [ + enclítico monosílabo]
SFX 513  er    én/666,135   er	.	ds:presente P6 + enclítico polisílabo
SFX 513  er    in/130    er	.	ds:pretérito P1 [ + enclítico polisílabo]
SFX 513  er    ín/666,131    er	.	ds:pretérito P1 + enclítico polisílabo]

SFX 514  Y    13     #Reler, trasler e descrer
SFX 514  r    o    er	.	ds:presente P1
SFX 514  er    éo/666,130,131    er	.	ds:presente P1 + enclítico
SFX 514  er    és/133    er	.	ds:presente P2 [ + enclítico polisílabo]
SFX 514  er    es/666,132    er	.	ds:presente P2 + enclítico monosílabo
SFX 514  er    é/135    er	.	ds:presente P3 [ + enclítico polisílabo]
SFX 514  er    e/666,134    er	.	ds:presente P3 + enclítico monosílabo
SFX 514  er    én/135    er	.	ds:presente P6 [ + enclítico polisílabo]
SFX 514  er    en/666,134    er	.	ds:presente P6 + enclítico monosílabo
SFX 514  er    ín/131    er	.	ds:pretérito P1 [ + enclítico polisílabo]
SFX 514  er    in/666,130    er	.	ds:pretérito P1 + enclítico monosílabo
SFX 514  er    éa/666,100,110,111    er	.	ds:subxuntivo presente P1 / P3 + enclítico
SFX 514  er    éas/666,100,110,111    er	.	ds:subxuntivo presente P2 + enclítico
SFX 514  er    éan/666,100,110,111    er	.	ds:subxuntivo presente P6 + enclítico

SFX 515  Y    23     #C2 con cambio de acento na raíz 
SFX 515  er    o/666,130,131    [^cuáó]er	.	ds:presente P1 + enclítico
SFX 515  cer    zo/666,130,131    cer	.	ds:presente P1 + enclítico
SFX 515  guer    go/666,130,131    guer	.	ds:presente P1 + enclítico
SFX 515  quer    co/666,130,131    quer	.	ds:presente P1 + enclítico
SFX 515  er    io/666,130,131    [áó]er	.	ds:presente P1 + enclítico
SFX 515  r    s/666,132,133    er	.	ds:presente P2 + enclítico
SFX 515  er    e/666,134,135    er	.	ds:presente P3 + enclítico
SFX 515  r    n/666,134,135    er	.	ds:presente P6 + enclítico
SFX 515  er    a/666,130,131    [^cuáó]er	.	ds:subxuntivo presente P1 / P3 + enclítico
SFX 515  cer    za/666,130,131,134,135    cer	.	ds:subxuntivo presente P1 / P3 + enclítico
SFX 515  guer    ga/666,130,131,134,135    guer	.	ds:subxuntivo presente P1 / P3 + enclítico
SFX 515  quer    ca/666,130,131,134,135    quer	.	ds:subxuntivo presente P1 / P3 + enclítico
SFX 515  er    ia/666,130,131,134,135    [áó]er	.	ds:subxuntivo presente P1 / P3 + enclítico
SFX 515  er    as/666,132,133    [^cuáó]er	.	ds:subxuntivo presente P2 + enclítico
SFX 515  cer    zas/666,132,133    cer	.	ds:subxuntivo presente P2 + enclítico
SFX 515  guer    gas/666,132,133    guer	.	ds:subxuntivo presente P2 + enclítico
SFX 515  quer    cas/666,132,133    quer	.	ds:subxuntivo presente P2 + enclítico
SFX 515  er    ias/666,132,133    [áó]er	.	ds:subxuntivo presente P2 + enclítico
SFX 515  er    an/666,134,135   [^cuáó]er	.	ds:subxuntivo presente P6 + enclítico
SFX 515  cer    zan/666,134,135    cer	.	ds:subxuntivo presente P6 + enclítico
SFX 515  guer    gan/666,134,135    guer	.	ds:subxuntivo presente P6 + enclítico
SFX 515  quer    can/666,134,135    quer	.	ds:subxuntivo presente P6 + enclítico
SFX 515  er    ian/666,134,135    [áó]er	.	ds:subxuntivo presente P6 + enclítico


# ---------------- VERBOS IRREGULARES DA SEGUNDA CONXUGACIÓN ----------------
# pronominal

# No .dic inclúense varios lemas para cubrir as ditintas raíces dos verbos 
# irregulares así como as variacións de acentuación para cada unha delas.
# caber, saber, haber, poder, querer, facer, ter, poñer, pracer, traer,
# valer, ver e ser
# prover e un verbo especial que nos tempos de perfecto é regular e 
# nos demáis irregular como ver

# abster afacer antepoñer ...
SFX 520  Y    19     # C-II Formas Nominais  irregular
SFX 520  r    r/134    er	.	ds:infinitivo P1 / P3 [ + enclítico monosílabo]
SFX 520  er    ér/666,135    er	.	ds:infinitivo P1 / P3 + enclítico polisílabo
SFX 520  r    ndo    er	.	ds:xerundio
SFX 520  er    éndo/666,134,135    er	.	ds:xerundio + enclítico
SFX 520  er    ido/10,14    [^cñavs]er	.	ds:participio
SFX 520  acer    eito/10,14    facer	.	ds:participio
SFX 520  er    ido/10,14    [^f]acer	.	ds:participio
SFX 520  oñer    osto/10,14    poñer	.	ds:participio
SFX 520  er    ído/10,14    aer	.	ds:participio
SFX 520  er    isto/10,14    ver	.	ds:participio
SFX 520  er    ido/10,14    ser	.	ds:participio
SFX 520  0    es    r	.	ds:infinitivo P2
SFX 520  er    éres/666,132,133    er	.	ds:infinitivo P2 + enclítico
SFX 520  0    mos    r	.	ds:infinitivo P4
SFX 520  er    érmos/666,136,137    er	.	ds:infinitivo P4 + enclítico
SFX 520  0    des    r	.	ds:infinitivo P5
SFX 520  er    érdes/666,138,139    er	.	ds:infinitivo P5 + enclítico
SFX 520  0    en    r	.	ds:infinitivo P6
SFX 520  er    éren/666,134,135    er	.	ds:infinitivo P6 + enclítico

# abster afacer antepoñer ...
SFX 521  Y    25     #C-II irregular
SFX 521  er    o    [^abclvts]er	.	ds:presente P1
SFX 521  er    on/130    ser	.	ds:presente P1 [ + enclítico monosílabo]
SFX 521  er    ón/666,131    ser	.	ds:presente P1 + enclítico polisílabo
SFX 521  er    eño    ter	.	ds:presente P1
SFX 521  er    éño/666,130,131    ter	.	ds:presente P1 + enclítico
SFX 521  er    exo    ver	.	ds:presente P1
SFX 521  er    éxo/666,130,131    ver	.	ds:presente P1 + enclítico
SFX 521  er    lo    valer	.	ds:presente P1
SFX 521  cer    go    facer	.	ds:presente P1
SFX 521  cer    zo    [^f]acer	.	ds:presente P1
SFX 521  aber    aibo    caber	.	ds:presente P1
SFX 521  aber    ei/130    [hs]aber	.	ds:presente P1 [ + enclítico monosílabo]
SFX 521  er    io    [a]er	.	ds:presente P1
SFX 521  r    mos    [^s]er	.	ds:presente P4
SFX 521  er    émos/666,136,137    [^s]er	.	ds:presente P4 + enclítico
SFX 521  er    omos    ser	.	ds:presente P4
SFX 521  er    ómos/666,136,137    ser	.	ds:presente P4 + enclítico
SFX 521  r    des    [^st]er	.	ds:presente P5
SFX 521  er    édes/666,138,139    [^st]er	.	ds:presente P5 + enclítico
SFX 521  er    odes    ser	.	ds:presente P5
SFX 521  er    ódes/666,138,139    ser	.	ds:presente P5 + enclítico
SFX 521  er    endes    ter	.	ds:presente P5
SFX 521  er    éndes/666,138,139    ter	.	ds:presente P5 + enclítico
SFX 521  er    edes    ter	.	ds:presente P5
SFX 521  er    édes/666,138,139    ter	.	ds:presente P5 + enclítico

# caber facer haber poder poñer pracer querer saber ser eser érer ter traer valer e ver
SFX 522  Y    38     #C-II irregular facer haber poñer ser ter ver 
SFX 522  r    s    [^rñbcvts]er	.	ds:presente P2
SFX 522  r    s   [^é]rer	.	ds:presente P2
SFX 522  ser    s/132   eser	.	ds:presente P2 [ + enclítico monosílabo]
SFX 522  rer    s/666,133    érer	.	ds:presente P2 + enclítico polisílabo
SFX 522  r    s/132    ter	.	ds:presente P2 [ + enclítico monosílabo]
SFX 522  er    és/666,133    ter	.	ds:presente P2 + enclítico polisílabo
SFX 522  r    s/132    ver	.	ds:presente P2 [ + enclítico monosílabo]
SFX 522  er    és/666,133    ver	.	ds:presente P2 + enclítico polisílabo
SFX 522  cer    s/132    facer	.	ds:presente P2 [ + enclítico monosílabo]
SFX 522  r    s    [^f]acer	.	ds:presente P2
SFX 522  ber    s/132    haber	.	ds:presente P2 [ + enclítico monosílabo]
SFX 522  r    s    [^h]aber	.	ds:presente P2
SFX 522  ñer    s/132    poñer	.	ds:presente P2 [ + enclítico monosílabo]
SFX 522  er    e    [^ñbcvts]er	.	ds:presente P3
SFX 522  rer    0/134,135    érer	.	ds:presente P3 [ + enclítico]
SFX 522  er    en/134    ter	.	ds:presente P3 [ + enclítico monosílabo]
SFX 522  er    én/666,135    ter	.	ds:presente P3 + enclítico polisílabo
SFX 522  er    e/134    ver	.	ds:presente P3 [ + enclítico monosílabo]
SFX 522  er    é/666,135    ver	.	ds:presente P3 + enclítico polisílabo
SFX 522  cer    i/134    facer	.	ds:presente P3 [ + enclítico monosílabo]
SFX 522  er    e    [^f]acer	.	ds:presente P3
SFX 522  aber    a/134    haber	.	ds:presente P3 [ + enclítico monosílabo]
SFX 522  aber    á/666,135    haber	.	ds:presente P3 + enclítico polisílabo
SFX 522  ber    i/134    haber	.	ds:presente impersoal [ + enclítico monosílabo]
SFX 522  er    e    [^h]aber	.	ds:presente P3
SFX 522  oñer    on/134    poñer	.	ds:presente P3 [ + enclítico monosílabo]
SFX 522  r    n    [^bcvts]er	.	ds:presente P6
SFX 522  er    on/130,134    ser	.	ds:presente P1 / P6 [ + enclítico monosílabo]
SFX 522  er    ón/666,131,135    ser	.	ds:presente P1 / P6 + enclítico polisílabo
SFX 522  er    eñen    ter	.	ds:presente P6
SFX 522  er    éñen/666,134,135    ter	.	ds:presente P6+ enclítico
SFX 522  er    en/134    ver	.	ds:presente P6 [ + enclítico monosílabo]
SFX 522  er    én/666,135    ver	.	ds:presente P6 + enclítico polisílabo
SFX 522  cer    n/134    facer	.	ds:presente P6 [ + enclítico monosílabo]
SFX 522  r    n    [^f]acer	.	ds:presente P6
SFX 522  ber    n/134    haber	.	ds:presente P6 [ + enclítico monosílabo]
SFX 522  aber    án/666,133,135    haber	.	ds:presente P6 + enclítico polisílabo
SFX 522  r    n    [^h]aber	.	ds:presente P6

# abstiver afixer antepuxer apoñer apuxer arrepuxer ativer compuxer contiver contrafixer contrapuxer couber 
# depuxer desafixer desapuxer descompuxer desfixer detiver dispuxer empuxer entretiver entrevir expuxer 
# fixer for houber impuxer indispuxer interpuxer mantiver obtiver opuxer pospuxer predispuxer presupuxer 
# previr propuxer prouguer prover puider puxer quixer rarefixer recompuxer refixer reimpuxer repuxer retiver revir 
# satisfixer sobreexpuxer sostiver souber subexpuxer superpuxer supuxer tiver traspuxer trouxer tumefixer vir xustapuxer 
SFX 523  Y    15     #2C irregular subxuntivo futuro
SFX 523  r    r/130,134    r	.	ds:subxuntivo futuro P1 / P3 [ + enclítico monosílabo]
SFX 523  er    ér/666,131,135    er	.	ds:subxuntivo futuro P1 / P3 + enclítico polisílabo 
SFX 523  ir    ír/666,131,135    ir	.	ds:subxuntivo futuro P1 / P3 + enclítico polisílabo
SFX 523  0    es    r	.	ds:subxuntivo futuro P2
SFX 523  er    éres/666,132,133    er	.	ds:subxuntivo futuro P2 + enclítico
SFX 523  ir    íres/666,132,133    ir	.	ds:subxuntivo futuro P2 + enclítico
SFX 523  0    mos    r	.	ds:subxuntivo futuro P4
SFX 523  er    érmos/666,136,137    er	.	ds:subxuntivo futuro P4 + enclítico
SFX 523  ir    írmos/666,136,137    ir	.	ds:subxuntivo futuro P4 + enclítico
SFX 523  0    des    r	.	ds:subxuntivo futuro P5
SFX 523  er    érdes/666,138,139    er	.	ds:subxuntivo futuro P5 + enclítico
SFX 523  ir    írdes/666,138,139    ir	.	ds:subxuntivo futuro P5 + enclítico
SFX 523  0    en    r	.	ds:subxuntivo futuro P6
SFX 523  er    éren/666,134,135    er	.	ds:subxuntivo futuro P6 + enclítico
SFX 523  ir    íren/666,134,135    ir	.	ds:subxuntivo futuro P6 + enclítico

# abstiver afixer antepuxer apuxer arrepuxer ativer compuxer contiver contrafixer contrapuxer couber depuxer 
# desafixer desapuxer descompuxer desfixer detiver dispuxer empuxer entretiver entrevir expuxer fixer for houber 
# impuxer indispuxer interpuxer mantiver obtiver opuxer pospuxer predispuxer presupuxer previr propuxer prouguer 
# puider puxer quixer rarefixer recompuxer refixer reimpuxer repuxer retiver revir satisfixer sobreexpuxer sostiver 
# souber subexpuxer superpuxer supuxer tiver traspuxer trouxer tumefixer valer vir xustapuxer 
SFX 524  Y    62     #2C irregular
SFX 524  r    ches    [^l]er	.	ds:pretérito P2
SFX 524  er    éches/666,132,133    [^l]er	.	ds:pretérito P2 + enclítico
SFX 524  er    iches    valer	.	ds:pretérito P2
SFX 524  er    íches/666,132,133    valer	.	ds:pretérito P2 + enclítico
SFX 524  ir    iches    vir	.	ds:pretérito P2
SFX 524  ir    íches/666,132,133    vir	.	ds:pretérito P2 + enclítico
SFX 524  or    uches    for	.	ds:pretérito P2
SFX 524  or    úches/666,132,133    for	.	ds:pretérito P2 + enclítico
SFX 524  er    o    [^lu]er	.	ds:pretérito P3
SFX 524  guer    go    guer	.	ds:pretérito P3
SFX 524  er    eu/134    valer	.	ds:pretérito P3 [ + enclítico monosílabo]
SFX 524  er    éu/666,135    valer	.	ds:pretérito P3 + enclítico polisílabo
SFX 524  ir    iu/134    vir	.	ds:pretérito P3 [ + enclítico monosílabo]
SFX 524  ir    íu/666,135    vir	.	ds:pretérito P3 + enclítico polisílabo
SFX 524  r    i/134    for	.	ds:pretérito P3 [ + enclítico monosílabo]
SFX 524  or    ói/666,135    for	.	ds:pretérito P3 + enclítico polisílabo
SFX 524  r    mos    r	.	ds:pretérito P4
SFX 524  or    ómos/666,136,137    or	.	ds:pretérito P4 + enclítico
SFX 524  er    émos/666,136,137    er	.	ds:pretérito P4 + enclítico
SFX 524  ir    ímos/666,136,137    ir	.	ds:pretérito P4 + enclítico
SFX 524  r    stes    r	.	ds:pretérito P5
SFX 524  or    óstes/666,138,139    or	.	ds:pretérito P5 + enclítico
SFX 524  er    éstes/666,138,139    er	.	ds:pretérito P5 + enclítico
SFX 524  ir    ístes/666,138,139    ir	.	ds:pretérito P5 + enclítico
SFX 524  0    on    r	.	ds:pretérito P6
SFX 524  or    óron/666,134,135    or	.	ds:pretérito P6 + enclítico
SFX 524  er    éron/666,134,135    er	.	ds:pretérito P6 + enclítico
SFX 524  ir    íron/666,134,135    ir	.	ds:pretérito P6 + enclítico
SFX 524  0    a    r	.	ds:antepretérito P1 / P3
SFX 524  or    óra/666,130,131,134,135    or	.	ds:antepretérito P1 / P3 + enclítico
SFX 524  er    éra/666,130,131,134,135    er	.	ds:antepretérito P1 / P3 + enclítico
SFX 524  ir    íra/666,130,131,134,135    ir	.	ds:antepretérito P1 / P3 + enclítico
SFX 524  0    as    r	.	ds:antepretérito P2
SFX 524  or    óras/666,132,133    or	.	ds:antepretérito P2 + enclítico
SFX 524  er    éras/666,132,133    er	.	ds:antepretérito P2 + enclítico
SFX 524  ir    íras/666,132,133    ir	.	s:antepretérito P2 + enclítico
SFX 524  0    amos    r	.	ds:antepretérito P4
SFX 524  0    ámos/666,136,137    r	.	ds:antepretérito P4 + enclítico
SFX 524  0    ades    r	.	ds:antepretérito P5
SFX 524  0    ádes/666,138,139    r	.	ds:antepretérito P5 + enclítico
SFX 524  0    an    r	.	ds:antepretérito P6
SFX 524  or    óran/666,134,135    or	.	ds:antepretérito P6 + enclítico
SFX 524  er    éran/666,134,135    er	.	ds:antepretérito P6 + enclítico
SFX 524  ir    íran/666,134,135    ir	.	ds:antepretérito P6 + enclítico
SFX 524  r    se    r	.	ds:subxuntivo pretérito P1 / P3
SFX 524  er    ése/666,130,131,134,135    er	.	ds:subxuntivo pretérito P1 / P3 + enclítico
SFX 524  or    óse/666,130,131,134,135    or	.	ds:subxuntivo pretérito P1 / P3 + enclítico
SFX 524  ir    íse/666,130,131,134,135    ir	.	ds:subxuntivo pretérito P1 / P3 + enclítico
SFX 524  r    ses    r	.	ds:subxuntivo pretérito P2
SFX 524  or    óses/666,132,133    or	.	ds:subxuntivo pretérito P2 + enclítico
SFX 524  er    éses/666,132,133    er	.	ds:subxuntivo pretérito P2 + enclítico
SFX 524  ir    íses/666,132,133    ir	.	ds:subxuntivo pretérito P2 + enclítico
SFX 524  er    ésemos/136,137    er	.	ds:subxuntivo pretérito P4 [ + enclítico]
SFX 524  ir    ísemos/138,139    ir	.	ds:subxuntivo pretérito P4 [ + enclítico]
SFX 524  or    ósemos/138,139    or	.	ds:subxuntivo pretérito P4 [ + enclítico]
SFX 524  er    ésedes/138,139    er	.	ds:subxuntivo pretérito P5 [ + enclítico]
SFX 524  ir    ísedes/138,139    ir	.	ds:subxuntivo pretérito P5 [ + enclítico]
SFX 524  or    ósedes/138,139    or	.	ds:subxuntivo pretérito P5 [ + enclítico]
SFX 524  r    sen    r	.	ds:subxuntivo pretérito P6
SFX 524  er    ésen/666,134,135    er	.	ds:subxuntivo pretérito P6 + enclítico
SFX 524  ir    ísen/666,134,135    ir	.	ds:subxuntivo pretérito P6 + enclítico
SFX 524  or    ósen/666,134,135    or	.	ds:subxuntivo pretérito P6 + enclítico

# abstiver afixer antepuxer apuxer arrepuxer ativer compuxer contiver contrafixer contrapuxer couber depuxer desafixer desapuxer 
# descompuxer desfixer detiver dispuxer empuxer entretiver expuxer fixer for houber impuxer indispuxer interpuxer mantiver obtiver 
# opuxer pospuxer predispuxer presupuxer propuxer prouguer puider puxer quixer rarefixer recompuxer refixer reimpuxer repuxer 
# retiver satisfixer sobreexpuxer sostiver souber subexpuxer superpuxer supuxer tiver traspuxer trouxer tumefixer valer vir xustapuxer 
SFX 525  Y    7     #S2C irregular
SFX 525  r    n    [^l]er	.	ds:pretérito P1
SFX 525  aler    alín/131    valer	.	ds:pretérito P1 [ + enclítico polisílabo]
SFX 525  aler    alin/666,130    valer	.	ds:pretérito P1 + enclítico monosílabo
SFX 525  ir    in/130    vir	.	ds:pretérito P1 [ + enclítico monosílabo]
SFX 525  ir    ín/666,131    vir	.	ds:pretérito P1 + enclítico polisílabo
SFX 525  or    un/130    for	.	ds:pretérito P1 [ + enclítico monosílabo]
SFX 525  or    ún/666,131    for	.	ds:pretérito P1 + enclítico polisílabo

# absteñer  afager antepoñer  apoñer  arrepoñer  ateñer  caiber  compoñer  conteñer  contrafager  contrapoñer  depoñer  
# desafager  desapoñer  descompoñer  desfager  deteñer  dispoñer  empoñer  entreteñer  entrevexer  expoñer  fager  
# haxer  impoñer  indispoñer  interpoñer  manteñer  obteñer  opoñer  poider  poñer  pospoñer  pracer  predispoñer  presupoñer 
# prevexer  propoñer  provexer  queirer  rarefager  recompoñer  refager  reimpoñer  repoñer  reteñer  revexer  saiber  satisfager  ser  sexer  
# sobreexpoñer  sosteñer  subexpoñer  superpoñer  supoñer  teñer  traer  traspoñer  tumefager  valler  vexer  xustapoñer  
SFX 526  Y    27     #2C irregular
SFX 526  er    a    [^caox]er	.	ds:subxuntivo presente P1 / P3
SFX 526  cer    za    cer	.	ds:subxuntivo presente P1 / P3 
SFX 526  er    ia    [ao]er	.	ds:subxuntivo presente P1 / P3 
SFX 526  exer    éxa/666,130,131,134,135     sexer	.	ds:subxuntivo presente P1 / P3 + enclítico
SFX 526  er    a    xer	.	ds:subxuntivo presente P1 / P3
SFX 526  er    as    [^cao]er	.	ds:subxuntivo presente P2
SFX 526  er    zas    cer	.	ds:subxuntivo presente P2
SFX 526  er    ias    [ao]er	.	ds:subxuntivo presente P2
SFX 526  exer    éxas/666,132,133     sexer	.	ds:subxuntivo presente P2 + enclítico
SFX 526  er    as    [^caox]er	.	ds:subxuntivo presente P2
SFX 526  er    amos    [^cao]er	.	ds:subxuntivo presente P4
SFX 526  er    ámos/666,136,137    [^cao]er	.	ds:subxuntivo presente P4 + enclítico
SFX 526  cer    zamos    cer	.	ds:subxuntivo presente P4
SFX 526  cer    zámos/666,136,137    cer	.	ds:subxuntivo presente P4 + enclítico
SFX 526  er    iamos    [ao]er	.	ds:subxuntivo presente P4
SFX 526  er    iámos/666,136,137    [ao]er	.	ds:subxuntivo presente P4 + enclítico
SFX 526  er    ades    [^cao]er	.	ds:subxuntivo presente P5
SFX 526  er    ádes/666,138,139    [^cao]er	.	ds:subxuntivo presente P5 + enclítico
SFX 526  cer    zades    cer	.	ds:subxuntivo presente P5
SFX 526  cer    zádes/666,138,139    cer	.	ds:subxuntivo presente P5 + enclítico
SFX 526  er    iades    [ao]er	.	ds:subxuntivo presente P5
SFX 526  er    iádes/666,138,139    [ao]er	.	ds:subxuntivo presente P5 + enclítico
SFX 526  er    an    [^caox]er	.	ds:subxuntivo presente P6
SFX 526  cer    zan    cer	.	ds:subxuntivo presente P6
SFX 526  exer    éxan/666,134,135     sexer	.	ds:subxuntivo presente P6 + enclítico
SFX 526  er    an    xer	.	ds:subxuntivo presente P6
SFX 526  er    ian    [ao]er	.	ds:subxuntivo presente P6

# abster afar antepoñer apoñer arrepoñer ater caber compoñer conter contrafar contrapoñer depoñer desafar desapoñer descompoñer 
#desfar deter dispoñer empoñer entreter entrever expoñer far haber impoñer indispoñer interpoñer manter obter opoñer poder poñer 
# pospoñer pracer predispoñer presupoñer prever propoñer prover querer rarefar recompoñer refar reimpoñer repoñer reter rever saber 
# satisfar ser sobreexpoñer soster subexpoñer superpoñer supoñer ter traer traspoñer tumefar valer ver xustapoñer 
SFX 527  Y    19     #2C irregular
SFX 527  0    ei/130    r	.	ds:futuro P1 [ + enclítico monosílabo]
SFX 527  0    éi/666,131    r	.	ds:futuro P1 + enclítico polisílabo
SFX 527  0    as/666,132    r	.	ds:futuro P2 + enclítico monosílabo
SFX 527  0    ás/133    r	.	ds:futuro P2 [+ enclítico polisílabo]
SFX 527  0    a/666,134    r	.	ds:futuro P3 + enclítico monosílabo
SFX 527  0    á/135    r	.	ds:futuro P3 [+ enclítico polisílabo]
SFX 527  0    emos    r	.	ds:futuro P4
SFX 527  0    émos/666,136,137    r	.	ds:futuro P4 + enclítico
SFX 527  0    edes    r	.	ds:futuro P5
SFX 527  0    édes/666,138,139    r	.	ds:futuro P5 + enclítico
SFX 527  0    an/666,134    r	.	ds:futuro P6 + enclítico monosílabo
SFX 527  0    án/135    r	.	ds:futuro P6 [+ enclítico polisílabo]
SFX 527  0    ía/130,131,134,135    r	.	ds:pospretérito P1 / P3 [ + enclítico]
SFX 527  0    ías/132,133    r	.	ds:pospretérito P2 [ + enclítico]
SFX 527  0    iamos    r	.	ds:pospretérito P4
SFX 527  0    iámos/666,138,139    r	.	ds:pospretérito P4 + enclítico
SFX 527  0    iades    r	.	ds:pospretérito P5
SFX 527  0    iádes/666,138,139    r	.	ds:pospretérito P5 + enclítico
SFX 527  0    ían/134,135    r	.	ds:pospretérito P6 [ + enclítico]

# afacer antepoñer apoñer arrepoñer caber compoñer contrafacer contrapoñer depoñer desafacer desapoñer descompoñer 
# desfacer dispoñer empoñer entrever expoñer facer haber impoñer indispoñer interpoñer opoñer poder poñer pospoñer pracer 
# predispoñer presupoñer prever propoñer prover querer rarefacer recompoñer refacer reimpoñer repoñer rever saber satisfacer 
# sobreexpoñer subexpoñer superpoñer supoñer traer traspoñer tumefacer valer ver xustapoñer 
SFX 528  Y    14     #Segunda conxugación irregular
SFX 528  er    ía    [^s]er	.	ds:copretérito P1 / P3
SFX 528  er    ía/666,130,131,134,135    [^s]er	.	ds:copretérito P1 / P3 + enclítico
SFX 528  er    ías    [^s]er	.	ds:copretérito P2
SFX 528  er    ías/666,132,133    [^s]er	.	ds:copretérito P2 + enclítico
SFX 528  er    iamos    [^sao]er	.	ds:copretérito P4
SFX 528  er    iámos/666,136,137    [^sao]er	.	ds:copretérito P4 + enclítico
SFX 528  er    ïamos    [ao]er	.	ds:copretérito P4
SFX 528  er    ïámos/666,136,137    [ao]er	.	ds:copretérito P4 + enclítico
SFX 528  er    iades    [^sao]er	.	ds:copretérito P5
SFX 528  er    iádes/666,138,139    [^sao]er	.	ds:copretérito P5 + enclítico
SFX 528  er    ïades    [ao]er	.	ds:copretérito P5
SFX 528  er    ïádes/666,138,139    [ao]er	.	ds:copretérito P5 + enclítico
SFX 528  er    ían    [^s]er	.	ds:copretérito P6
SFX 528  er    ían/666,134,135    [^s]er	.	ds:copretérito P6 + enclítico

# abster afacer antepoñer apoñer arrepoñer ater caber compoñer conter contrafacer contrapoñer depoñer desafacer 
# desapoñer descompoñer desfacer deter dispoñer empoñer entreter entrever expoñer facer haber impoñer indispoñer 
# interpoñer manter obter opoñer poder poñer pospoñer pracer predispoñer presupoñer prever propoñer prover querer 
# rarefacer recompoñer refacer reimpoñer repoñer reter rever saber satisfacer ser sobreexpoñer soster subexpoñer 
# superpoñer supoñer ter traer traspoñer tumefacer valer ver xustapoñer 
SFX 529  Y    9     #2C irregular
SFX 529  er    é/132,133    ser	.	ds:imperativo P2 [ + enclítico]
SFX 529  r    de    [^bt]er	.	ds:imperativo P5
SFX 529  er    éde/666,138,139    [^bt]er	.	ds:imperativo P5 + enclítico
SFX 529  r    de    [^h]aber	.	ds:imperativo P5
SFX 529  er    éde/666,138,139    [^h]aber	.	ds:imperativo P5 + enclítico
SFX 529  r    nde    ter	.	ds:imperativo P5
SFX 529  er    énde/666,132,133    ter	.	ds:imperativo P5 + enclítico
SFX 529  r    de    ter	.	ds:imperativo P5
SFX 529  er    éde/666,132,133    ter	.	ds:imperativo P5 + enclítico


# abstiñer atiñer contiñer detiñer entretiñer erer érer  mantiñer obtiñer retiñer sostiñer tiñer
SFX 530  Y    13
SFX 530  er    a    er	.	ds:copretérito P1 / P3
SFX 530  iñer    íña/666,130,131,134,135     tiñer	.	ds:copretérito P1 / P3 + enclítico
SFX 530  rer    ra/666,130,131,134,135     érer	.	ds:copretérito P1 / P3 + enclítico
SFX 530  er    as    er	.	ds:copretérito P2
SFX 530  iñer    íñas/666,132,133     tiñer	.	ds:copretérito P2 + enclítico
SFX 530  rer    ras/666,132,133     érer	.	ds:copretérito P2 + enclítico
SFX 530  er    amos    er	.	ds:copretérito P4
SFX 530  er    ámos/666,136,137    er	.	ds:copretérito P4 + enclítico
SFX 530  er    ades    er	.	ds:copretérito P5
SFX 530  er    ádes/666,138,139    er	.	ds:copretérito P5 + enclítico
SFX 530  er    an    er	.	ds:copretérito P6
SFX 530  iñer    íñan/666,134,135     tiñer	.	ds:copretérito P6 + enclítico
SFX 530  rer    ran/666,134,135     érer	.	ds:copretérito P6 + enclítico

# abster afacer antepoñer apoñer arrepoñer ater compoñer conter contrafacer contrapoñer depoñer desafacer 
# desapoñer descompoñer desfacer deter dispoñer empoñer entreter entrever expoñer impoñer indispoñer 
# interpoñer manter obter opoñer pospoñer predispoñer presupoñer prever propoñer prover rarefacer recompoñer 
# refacer reimpoñer repoñer reter rever satisfacer sobreexpoñer soster subexpoñer superpoñer supoñer traspoñer 
# tumefacer xustapoñer 
SFX 532  Y    23     #Compostos de facer, poñer, ter e ver
SFX 532  acer    ás/133    facer	.	ds:presente P2 [ + enclítico polisílabo]
SFX 532  cer    s/666,132    facer	.	ds:presente P2 + enclítico monosílabo
SFX 532  oñer    ós/133    poñer	.	ds:presente P2 [ + enclítico polisílabo]
SFX 532  ñer    s/666,132    poñer	.	ds:presente P2 + enclítico monosílabo
SFX 532  er    és/133    ter	.	ds:presente P2 [ + enclítico polisílabo]
SFX 532  er    és/133    ver	.	ds:presente P2 [ + enclítico polisílabo]
SFX 532  er    es/666,132    [tv]er	.	ds:presente P2 + enclítico monosílabo
SFX 532  cer    i/134    facer	.	ds:presente P3  [ + enclítico monosílabo]
SFX 532  acer    ái/666,135    facer	.	ds:presente P3 + enclítico polisílabo
SFX 532  oñer    ón/135    poñer	.	ds:presente P3 [ + enclítico polisílabo]
SFX 532  ñer    n/666,134    poñer	.	ds:presente P3 + enclítico monosílabo
SFX 532  er    én/135    ter	.	ds:presente P3 [ + enclítico polisílabo]
SFX 532  r    n/666,134    ter	.	ds:presente P3 + enclítico monosílabo
SFX 532  er    é/135    ver	.	ds:presente P3 [ + enclítico polisílabo]
SFX 532  er    e/666,134    ver	.	ds:presente P3 + enclítico monosílabo
SFX 532  acer    án/135    facer	.	ds:presente P6 [ + enclítico polisílabo]
SFX 532  cer    n/666,134    facer	.	ds:presente P6 + enclítico
SFX 532  er    en    poñer	.	ds:presente P6
SFX 532  oñer    óñen/666,134,135    poñer	.	ds:presente P6 + enclítico
SFX 532  er    eñen    ter	.	ds:presente P6
SFX 532  er    éñen/666,134,135    ter	.	ds:presente P6 + enclítico
SFX 532  er    én/135    ver	.	ds:presente P6 [ + enclítico polisílabo]
SFX 532  er    en/666,134    ver	.	ds:presente P6 + enclítico monosílabo

# entrevir (entrever) previr (prever) revir (rever)
SFX 535  Y    2     #Compostos de  ver 
SFX 535  ir    ín/131    vir	.	ds:pretérito P1 [ + enclítico polisílabo]
SFX 535  ir    in/666,130    vir	.	ds:pretérito P1 + enclítico monosílabo

# cáber fácer háber póder póñer prácer quérer sáber tráer váler
SFX 540  Y    26     #2C irregular con cambio de acento na raíz
SFX 540  er    o/666,130,131    [^ábcl]er	.	ds:presente P1 + enclítico
SFX 540  ler    llo/666,130,131    váler	.	ds:presente P1 + enclítico
SFX 540  cer    go/666,130,131    fácer	.	ds:presente P1 + enclítico
SFX 540  cer    zo/666,130,131    [^f]ácer	.	ds:presente P1 + enclítico
SFX 540  ber    ibo/666,130,131    cáber	.	ds:presente P1 + enclítico
SFX 540  er    io/666,130,131    tráer	.	ds:presente P1 + enclítico
SFX 540  áber    éi/666,131    [hs]áber	.	ds:presente P1 + enclítico polisílabo
SFX 540  er    io/666,130,131    [á]er	.	ds:presente P1 + enclítico
SFX 540  r    s/666,132,133    [^bcñ]er	.	ds:presente P2 + enclítico
SFX 540  cer    s/666,133    fácer	.	ds:presente P2 + enclítico polisílabo
SFX 540  r    s/666,132,133    [^f]ácer	.	ds:presente P2 + enclítico
SFX 540  ber    s/666,133    háber	.	ds:presente P2 + enclítico
SFX 540  r    s/666,132,133    [^h]áber	.	ds:presente P2 + enclítico
SFX 540  ñer    s/666,133    póñer	.	ds:presente P2 + enclítico
SFX 540  er    e/666,134,135    [^bcñts]er	.	ds:presente P3 + enclítico
SFX 540  cer    i/666,135    fácer	.	ds:presente P3 + enclítico polisílabo
SFX 540  er    e/666,134,135    [^f]ácer	.	ds:presente P3 + enclítico
SFX 540  áber    á/666,135    háber	.	ds:presente P3 + enclítico polisílabo
SFX 540  ber    i/666,135    háber	.	ds:presente impersoal + enclítico polisílabo
SFX 540  er    e/666,134,135    [^h]áber	.	ds:presente P3 + enclítico
SFX 540  ñer    n/666,135    póñer	.	ds:presente P6 + enclítico polisílabo
SFX 540  r    n/666,134,135    [^bcts]er	.	ds:presente P6 + enclítico
SFX 540  ber    án/666,135    háber	.	ds:presente P6 + enclítico polisílabo
SFX 540  r    n/666,134,135    [^h]áber	.	ds:presente P6 + enclítico
SFX 540  cer    n/666,135    fácer	.	ds:presente P6 + enclítico polisílabo
SFX 540  r    n/666,134,135    [^f]ácer	.	ds:presente P6 + enclítico

# abstíver afíxer antepúxer apúxer arrepúxer atíver compúxer contíver contrafíxer contrapúxer cóuber depúxer desafíxer 
# desapúxer descompúxer desfíxer detíver dispúxer empúxer entretíver expúxer fíxer hóuber impúxer indispúxer interpúxer 
# mantíver obtíver opúxer pospúxer predispúxer presupúxer propúxer próuger púider púxer quíxer rarefíxer recompúxer refíxer 
#reimpúxer repúxer retíver satisfíxer sobreexpúxer sostíver sóuber subexpúxer superpúxer supúxer tíver traspúxer tróuxer 
# tumefíxer váler xustapúxer 
SFX 541  Y    2     #2C irregular con cambio de acento na raíz
SFX 541  r    n/666,130,131    [^l]er	.	ds:pretérito P1 + enclítico
SFX 541  er    o/666,134,135    [^l]er	.	ds:pretérito P3 + enclítico

# abstéñer afáger antepóñer apóñer arrepóñer atéñer cáiber compóñer contéñer 
# contrafáger contrapóñer depóñer desafáger desapóñer decompóñer desfáger detéñer dispóñer 
# empóñer entretéñer entrevéxer expóñer fáger háxer impóñer indispóñer interpóñer mantéñer obtéñer 
# opóñer póider póñer pospóñer prácer predispóñer presupóñer prevéxer propóñer provéxer 
# quéirer rarefáger recompóñer refáger reimpóñer repóñer retéñer revéxer sáiber satisfáger sobreexpóñer # sobrepoñer# 
# sostéñer subexpóñer superpóñer supóñer téñer tráer traspóñer tumefáger váller véxer xustapóñer
SFX 542  Y    8     #2C irregular con cambio de acento na raíz
SFX 542  er    o/666,130,131   áger	.	ds:presente P1 + enclítico
SFX 542  er    o/666,130,131    [éó]ñer	.	ds:presente P1 + enclítico
SFX 542  er    a/666,130,131,134,135   [^cáó]er	.	ds:subxuntivo presente P1 / P3 + enclítico
SFX 542  cer    za/666,130,131,134,135    cer	.	ds:subxuntivo presente P1 / P3 + enclítico
SFX 542  er    ia/666,130,131,134,135    [áó]er	.	ds:subxuntivo presente P1 / P3 + enclítico
SFX 542  er    as/666,132,133    [^cáó]er	.	ds:subxuntivo presente P2 + enclítico
SFX 542  er    zas/666,132,133    cer	.	ds:subxuntivo presente P2 + enclítico
SFX 542  er    ias/666,132,133    [áó]er	.	ds:subxuntivo presente P2 + enclítico


# ------------ REGRAS VERBOS PÓR E COMPOSTOS----------------
# pór/350 e por/351
# compostos de pór: pospor/350,351

# antepor apor arrepor ... 
SFX 550  Y    3     #Verbo pór e compostos
SFX 550  r    r/134    [^ó]r	.	ds:infinitivo P3 / P6 [ + enclítico monosílabo]
SFX 550  or    ór/666,135    [^ó]r	.	ds:infinitivo P3 / P6 + enclítico polisílabo 
SFX 550  r    r/134,135    ór	.	ds:infinitivo P3 / P6 [ + enclítico]

SFX 551  Y    45     #Verbo pór e compostos
SFX 551  r    ndo    or	.	ds:xerundio
SFX 551  or    óndo/666,134,135	    or	.	ds:xerundio + enclítico
SFX 551  r    mos    or	.	ds:presente P4
SFX 551  or    ómos/666,136,137    or	.	ds:presente P4 + enclítico
SFX 551  r    ndes    or	.	ds:presente P5
SFX 551  or    óndes/666,138,139    or	.	ds:presente P5 + enclítico
SFX 551  or    uña    or	.	ds:copretérito P1 / P3
SFX 551  or    úña/666,130,131,134,135    or	.	ds:copretérito P1 / P3 + enclítico
SFX 551  or    uñas    or	.	ds:copretérito P2
SFX 551  or    úñas/666,132,133    or	.	ds:copretérito P2 + enclítico
SFX 551  or    uñamos    or	.	ds:copretérito P4
SFX 551  or    uñámos/666,136,137    or	.	ds:copretérito P4 + enclítico
SFX 551  or    uñades    or	.	ds:copretérito P5
SFX 551  or    uñádes/666,138,139    or	.	ds:copretérito P5 + enclítico
SFX 551  or    uñan    or	.	ds:copretérito P6
SFX 551  or    úñan/666,134,135    or	.	ds:copretérito P6 + enclítico
SFX 551  0    ei/130    or	.	ds:futuro P1 [ + enclítico monosílabo]
SFX 551  0    éi/666,131    or	.	ds:futuro P1 + enclítico polisílabo
SFX 551  0    ás/133    or	.	ds:futuro P2 [ + enclítico polisílabo]
SFX 551  0    as/666,132    or	.	ds:futuro P2 + enclítico monosílabo
SFX 551  0    á/135    or	.	ds:futuro P3 + enclítico polisílabo]
SFX 551  0    a/666,134    or	.	ds:futuro P3 + enclítico monosílabo 
SFX 551  0    emos    or	.	ds:futuro P4
SFX 551  0    émos/666,136,137    or	.	ds:futuro P4 + enclítico
SFX 551  0    edes    or	.	ds:futuro P5
SFX 551  0    édes/666,138,139    or	.	ds:futuro P5 + enclítico
SFX 551  0    án/135    or	.	ds:futuro P6 [ + enclítico polisílabo]
SFX 551  0    an/666,134    or	.	ds:futuro P6 + enclítico monosílabo
SFX 551  0    ía/130,131,134,135    or	.	ds:pospretérito P1 / P3 [ + enclítico]
SFX 551  0    ías/132,133    or	.	ds:pospretérito P2 [ + enclítico]
SFX 551  0    iamos    or	.	ds:pospretérito P4
SFX 551  0    iámos/666,136,137    or	.	ds:pospretérito P4 + enclítico
SFX 551  0    iades    or	.	ds:pospretérito P5
SFX 551  0    iádes/666,138,139    or	.	ds:pospretérito P5 + enclítico
SFX 551  0    ían/134,135    or	.	ds:pospretérito P6 [ + enclítico]
SFX 551  0    es    or	.	ds:infinitivo P2
SFX 551  0    óres/666,132,133    or	.	ds:infinitivo P2 + enclítico
SFX 551  0    mos    or	.	ds:infinitivo P4
SFX 551  0    órmos/666,136,137    or	.	ds:infinitivo P4 + enclítico
SFX 551  0    des    or	.	ds:infinitivo P5
SFX 551  0    órdes/666,138,139    or	.	ds:infinitivo P5 + enclítico
SFX 551  0    en    or	.	ds:infinitivo P6
SFX 551  0    óren/666,134,135    or	.	ds:infinitivo P6 + enclítico
SFX 551  r    nde    or	.	ds:imperativo P5
SFX 551  r    ónde/666,138,139   or	.	ds:imperativo P5 + enclítico

# Conxugación impersoal / defectiva en construción pronominal

# impersoais: amañecer amencer anoitecer atardecer chover estrelecer
# defectivos: acaecer acaer acontecer aquecer atanguer competer ocorrer suceder
# amañecer/360
# amañécer/666,361
SFX 560  Y    39     
SFX 560  r    ndo    er	.	ds:xerundio
SFX 560  er    éndo/666,134,135    er	.	ds:xerundio + enclítico
SFX 560  er    ido/10,14    er	.	ds:participio
SFX 560  r    r/134    er	.	ds:infinitivo P3 [ + enclítico monosílabo]
SFX 560  er    ér/666,135    er	.	ds:infinitivo P3 + enclítico polisílabo
SFX 560  er    ía/130,131,134,135    er	.	ds:copretérito P3 [ + enclítico]
SFX 560  er    ían/134,135    er	.	ds:copretérito P6 + enclítico
SFX 560  0    a/666,132,134    er	.	ds:futuro P3 + enclítico monosílabo
SFX 560  0    á/133,135    er	.	ds:futuro P3 [ + enclítico polisílabo]
SFX 560  0    an/666,134    er	.	ds:futuro P6 + enclítico monosílabo
SFX 560  0    án/135    er	.	ds:futuro P6 [ + enclítico polisílabo]
SFX 560  0    ía/130,131,134,135    er	.	ds:pospretérito P3 [ + enclítico]
SFX 560  0    ían/132,133,134,135    er	.	ds:pospretérito P6 [ + enclítico]
SFX 560  er    a    [^cuao]er	.	ds:subxuntivo presente P3
SFX 560  cer    za    cer	.	ds:subxuntivo presente P3
SFX 560  guer    ga    guer	.	ds:subxuntivo presente P3
SFX 560  quer    ca    quer	.	ds:subxuntivo presente P3
SFX 560  er    ia     [ao]er	.	ds:subxuntivo presente P3
SFX 560  er    an    [^cuao]er	.	ds:subxuntivo presente P6
SFX 560  cer    zan    cer	.	ds:subxuntivo presente P6
SFX 560  er    gan    guer	.	ds:subxuntivo presente P6
SFX 560  er    can    quer	.	ds:subxuntivo presente P6
SFX 560  er    ian    [ao]er	.	ds:subxuntivo presente P6
SFX 560  er    e    er	.	ds:presente P3
SFX 560  r    n    er	.	ds:presente P6
SFX 560  er    eu/134    er	.	ds: pretérito P3 [ + enclítico monosílabo]
SFX 560  er    éu/666,135    er	.	ds: pretérito P3 + enclítico polisílabo
SFX 560  0    on    er	.	ds: pretérito P6
SFX 560  er    éron/666,134,135    er	.	ds: pretérito P6 + enclítico
SFX 560  0    a    er	.	ds: antepretérito P3
SFX 560  er    éra/666,130,131,134,135    er	.	ds: antepretérito P3 + enclítico
SFX 560  0    an    er	.	ds: antepretérito P6
SFX 560  er    éran/666,134,135    er	.	ds: antepretérito P6 + enclítico
SFX 560  r    se    er	.	ds: subxuntivo pretérito P3
SFX 560  er    ése/666,130,131,134,135    er	.	ds: subxuntivo pretérito P3 + enclítico
SFX 560  r    sen    er	.	ds: subxuntivo pretérito P6
SFX 560  er    ésen/666,134,135    er	.	ds: subxuntivo pretérito P6 + enclítico
SFX 560  0    en    er	.	ds: infinitivo / subxuntivo futuro P6
SFX 560  er    éren/666,134,135    er	.	ds: infinitivo / subxuntivo futuro P6 + enclítico

SFX 561  Y    12     #C2 con cambio de acento na raíz 
SFX 561  er    e/666,134,135    er	.	ds:presente P3 + enclítico
SFX 561  r    n/666,134,135    er	.	ds:presente P6 + enclítico
SFX 561  er    a/666,130,131    [^cuáó]er	.	ds:subxuntivo presente P3 + enclítico
SFX 561  cer    za/666,130,131,134,135    cer	.	ds:subxuntivo presente P3 + enclítico
SFX 561  guer    ga/666,130,131,134,135    guer	.	ds:subxuntivo presente P3 + enclítico
SFX 561  quer    ca/666,130,131,134,135    quer	.	ds:subxuntivo presente P3 + enclítico
SFX 561  er    ia/666,130,131,134,135    [áó]er	.	ds:subxuntivo presente P3 + enclítico
SFX 561  er    an/666,134,135   [^cuáó]er	.	ds:subxuntivo presente P6 + enclítico
SFX 561  cer    zan/666,134,135    cer	.	ds:subxuntivo presente P6 + enclítico
SFX 561  guer    gan/666,134,135    guer	.	ds:subxuntivo presente P6 + enclítico
SFX 561  quer    can/666,134,135    quer	.	ds:subxuntivo presente P6 + enclítico
SFX 561  er    ian/666,134,135    [áó]er	.	ds:subxuntivo presente P6 + enclítico


#defectivos converxer e expeler ############# revisar expelen presente P6
#converxer/362
#convérxer/666,363
SFX 562  Y    81     #Segunda conxugación regular
SFX 562  r    ndo    er	.	ds:xerundio
SFX 562  er    éndo/666,134,135    er	.	ds:xerundio + enclítico
SFX 562  er    ido/10,14    er	.	ds:participio
SFX 562  r    r/134    er	.	ds:infinitivo P1 / P3 [ + enclítico monosílabo]
SFX 562  er    ér/666,135    er	.	ds:infinitivo P1 / P3 + enclítico polisílabo
SFX 562  r    mos    er	.	ds:presente P4 / pretérito P4
SFX 562  er    émos/666,136,137    er	.	ds:presente P4 / pretérito P4 + enclítico
SFX 562  r    des    er	.	ds:presente P5
SFX 562  er    édes/666,138,139    er	.	ds:presente P5 + enclítico
SFX 562  er    ía/130,131,134,135    er	.	ds:copretérito P1 / P3 [ + enclítico]
SFX 562  er    ías/132,133    er	.	ds:copretérito P2 + enclítico
SFX 562  er    iamos    [^ao]er	.	ds:copretérito P4
SFX 562  er    iámos/666,136,137    [^ao]er	.	ds:copretérito P4 + enclítico
SFX 562  er    ïamos    [ao]er	.	ds:copretérito P4
SFX 562  er    ïámos/666,136,137    [ao]er	.	ds:copretérito P4 + enclítico
SFX 562  er    iades    [^ao]er	.	ds:copretérito P5
SFX 562  er    iádes/666,138,139    [^ao]er	.	ds:copretérito P5 + enclítico
SFX 562  er    ïades    [ao]er	ds:copretérito P5
SFX 562  er    ïádes/666,138,139    [ao]er	.	ds:copretérito P5 + enclítico
SFX 562  er    ían/134,135    er	.	ds:copretérito P6 + enclítico
SFX 562  0    ei/130    er	.	ds:futuro P1  [ + enclítico monosílabo]
SFX 562  0    éi/666,131    er	.	ds:futuro P1 + enclítico
SFX 562  0    as/666,132    er	.	ds:futuro P2 + enclítico monosílabo 
SFX 562  0    ás/133    er	.	ds:futuro P2 [ + enclítico polisílabo]
SFX 562  0    a/666,132,134    er	.	ds:futuro P3 + enclítico monosílabo
SFX 562  0    á/133,135    er	.	ds:futuro P3 [ + enclítico polisílabo]
SFX 562  0    emos    er	.	ds:futuro P4
SFX 562  0    émos/666,136,137    er	.	ds:futuro P4 + enclítico
SFX 562  0    edes    er	.	ds:futuro P5
SFX 562  0    édes/666,132,133    er	.	ds:futuro P5 + enclítico
SFX 562  0    an/666,134    er	.	ds:futuro P6 + enclítico monosílabo
SFX 562  0    án/135    er	.	ds:futuro P6 [ + enclítico polisílabo]
SFX 562  0    ía/130,131,134,135    er	.	ds:pospretérito P1 / P3 [ + enclítico]
SFX 562  0    ías/132,133    er	.	ds:pospretérito P2 [ + enclítico]
SFX 562  0    iamos    er	.	ds:pospretérito P4
SFX 562  0    iámos/666,136,137    er	.	ds:pospretérito P4 + enclítico
SFX 562  0    iades    er	.	ds:pospretérito P5
SFX 562  0    iádes/666,138,139    er	.	ds:pospretérito P5 + enclítico
SFX 562  0    ían/132,133,134,135    er	.	ds:pospretérito P6 [ + enclítico]
SFX 562  r    de    er	.	ds:imperativo P5
SFX 562  er    éde/666,138,139    er	.	ds:imperativo P5 + enclítico
SFX 562  r    n    er	.	ds:presente P6
SFX 562  er    ín/131   er	.	ds:pretérito P1 [ + enclítico polisílabo]
SFX 562  er    in/666,130    er	.	ds:pretérito P1 + enclítico monosílabo
SFX 562  er    iches    [^ao]er	.	ds: pretérito P2
SFX 562  er    íches    [ao]er	.	ds: pretérito P2
SFX 562  er    íches/666,132,133    er	.	ds: pretérito P2 + enclítico
SFX 562  er    eu/134    er	.	ds: pretérito P3 [ + enclítico monosílabo]
SFX 562  er    éu/666,135    er	.	ds: pretérito P3 + enclítico polisílabo
SFX 562  r    mos    er	.	ds: pretérito P4
SFX 562  er    émos/666,136,137    er	.	ds: pretérito P4 + enclítico
SFX 562  r    stes    er	.	ds: pretérito P5
SFX 562  er    éstes/666,138,139    er	.	ds: pretérito P5 + enclítico
SFX 562  0    on    er	.	ds: pretérito P6
SFX 562  er    éron/666,134,135    er	.	ds: pretérito P6 + enclítico
SFX 562  0    a    er	.	ds: antepretérito P1 / P3
SFX 562  er    éra/666,130,131,134,135    er	.	ds: antepretérito P1 / P3 + enclítico
SFX 562  0    as    er	.	ds: antepretérito P2
SFX 562  er    éras/666,132,133    er	.	ds: antepretérito P2 + enclítico
SFX 562  0    amos    er	.	ds: antepretérito P4
SFX 562  0    ámos/666,136,137    er	.	ds: antepretérito P4 + enclítico
SFX 562  0    ades    er	.	ds: antepretérito P5
SFX 562  0    ádes/666,138,139    er	.	ds: antepretérito P5 + enclítico
SFX 562  0    an    er	.	ds: antepretérito P6
SFX 562  er    éran/666,134,135    er	.	ds: antepretérito P6 + enclítico
SFX 562  r    se    er	.	ds: subxuntivo pretérito P1 / P3
SFX 562  er    ése/666,130,131,134,135    er	.	ds: subxuntivo pretérito P1 / P3 + enclítico
SFX 562  r    ses    er	.	ds: subxuntivo pretérito P2
SFX 562  er    éses/666,132,133    er	.	ds: subxuntivo pretérito P2 + enclítico
SFX 562  er    ésemos/136,137    er	.	ds: subxuntivo pretérito P4 [ + enclítico]
SFX 562  er    ésedes/138,139    er	.	ds: subxuntivo pretérito P5 [ + enclítico]
SFX 562  r    sen    er	.	ds: subxuntivo pretérito P6
SFX 562  er    ésen/666,134,135    er	.	ds: subxuntivo pretérito P6 + enclítico
SFX 562  0    es    er	.	ds: infinitivo / subxuntivo futuro P2
SFX 562  er    éres/666,132,133    er	.	ds: infinitivo / subxuntivo futuro P2 + enclítico
SFX 562  0    mos    er	.	ds: infinitivo / subxuntivo futuro P4
SFX 562  er    érmos/666,136,137    er	.	ds: infinitivo / subxuntivo futuro P4 + enclítico
SFX 562  0    des    er	.	ds: infinitivo / subxuntivo futuro P5
SFX 562  er    érdes/666,138,139    er	.	ds: infinitivo / subxuntivo futuro P5 + enclítico
SFX 562  0    en    er	.	ds: infinitivo / subxuntivo futuro P6
SFX 562  er    éren/666,134,135    er	.	ds: infinitivo / subxuntivo futuro P6 + enclítico

SFX 563  Y    1     #C2 con cambio de acento na raíz 
SFX 563  r    n/666,134,135    er	.	ds:presente P6 + enclítico

# defectivo pracer
# pracer/320,321,322,323,326,327,328,329
# prácer/666,340,342
# prouguer/666,323,324,325
# próuger/666,341

# pracer/364
# prouguer/666,365
# prácer/666,366
# próuger/666,367

# pracer 
SFX 564  Y    21     
SFX 564  r    r/134    er	.	ds:infinitivo P3 [ + enclítico monosílabo]
SFX 564  er    ér/666,135    er	.	ds:infinitivo P3 + enclítico polisílabo
SFX 564  r    ndo    er	.	ds:xerundio
SFX 564  er    éndo/666,134,135    er	.	ds:xerundio + enclítico
SFX 564  er    ido/10,14    er	.	ds:participio
SFX 564  er    e    cer	.	ds:presente P3
SFX 564  r    n    cer	.	ds:presente P6
SFX 564  0    en    r	.	ds:infinitivo / subxuntivo futuro P6
SFX 564  er    éren/666,134,135    er	.	ds:infinitivo / subxuntivo futuro P6 + enclítico
SFX 564  cer    za    cer	.	ds:subxuntivo presente P3 
SFX 564  cer    zan    cer	.	ds:subxuntivo presente P6
SFX 564  0    a/666,134    r	.	ds:futuro P3 + enclítico monosílabo
SFX 564  0    á/135    r	.	ds:futuro P3 [+ enclítico polisílabo]
SFX 564  0    an/666,134    r	.	ds:futuro P6 + enclítico monosílabo
SFX 564  0    án/135    r	.	ds:futuro P6 [+ enclítico polisílabo]
SFX 564  0    ía/130,131,134,135    r	.	ds:pospretérito P3 [ + enclítico]
SFX 564  0    ían/134,135    r	.	ds:pospretérito P6 [ + enclítico]
SFX 564  er    ía    [^s]er	.	ds:copretérito P3
SFX 564  er    ía/666,130,131,134,135    [^s]er	.	ds:copretérito P3 + enclítico
SFX 564  er    ían    [^s]er	.	ds:copretérito P6
SFX 564  er    ían/666,134,135    [^s]er	.	ds:copretérito P6 + enclítico

# prouguer 
SFX 565  Y    15     #2C irregular subxuntivo futuro
SFX 565  r    r/134    r	.	ds:subxuntivo futuro P3 [ + enclítico monosílabo]
SFX 565  er    ér/666,135    er	.	ds:subxuntivo futuro P3 + enclítico polisílabo 
SFX 565  0    en    r	.	ds:subxuntivo futuro P6
SFX 565  er    éren/666,134,135    er	.	ds:subxuntivo futuro P6 + enclítico
SFX 565  guer    go    guer	.	ds:pretérito P3
SFX 565  0    on    r	.	ds:pretérito P6
SFX 565  er    éron/666,134,135    er	.	ds:pretérito P6 + enclítico
SFX 565  0    a    r	.	ds:antepretérito P3
SFX 565  er    éra/666,130,131,134,135    er	.	ds:antepretérito P3 + enclítico
SFX 565  0    an    r	.	ds:antepretérito P6
SFX 565  er    éran/666,134,135    er	.	ds:antepretérito P6 + enclítico
SFX 565  r    se    r	.	ds:subxuntivo pretérito P3
SFX 565  er    ése/666,130,131,134,135    er	.	ds:subxuntivo pretérito P3 + enclítico
SFX 565  r    sen    r	.	ds:subxuntivo pretérito P6
SFX 565  er    ésen/666,134,135    er	.	ds:subxuntivo pretérito P6 + enclítico

# prácer
SFX 566  Y    3     #2C irregular con cambio de acento na raíz
SFX 566  cer    za/666,134,135    cer	.	ds:subxuntivo presente P3 + enclítico
SFX 566  er    e/666,134,135    [^f]ácer	.	ds:presente P3 + enclítico
SFX 566  r    n/666,134,135    [^f]ácer	.	ds:presente P6 + enclítico

# próuger 
SFX 567  Y    1     #2C irregular con cambio de acento na raíz
SFX 567  er    o/666,134,135    [^l]er	.	ds:pretérito P3 + enclítico

# decer infinitivo xerundio presente P4 presente P5
SFX 568  Y    8     #2C irregular con cambio de acento na raíz
SFX 568  r    r/134    decer	.	ds:infinitivo P3 [ + enclítico monosílabo]
SFX 568  er    ér/666,135    decer	.	ds:infinitivo P3 + enclítico polisílabo
SFX 568  r    ndo    decer	.	ds:xerundio
SFX 568  er    éndo/666,134,135    decer	.	ds:xerundio + enclítico
SFX 568  r    mos    decer	.	ds:presente P4
SFX 568  er    émos/666,136,137    decer	.	ds:presente P4 + enclítico
SFX 568  r    des    decer	.	ds:presente P5
SFX 568  er    édes/666,138,139    decer	.	ds:presente P5 + enclítico



# ---------------- REGRAS VERBOS DA TERCEIRA CONXUGACIÓN -------------------

# No .dic inclúense dous lemas. O segundo lema e para a formación das formas
# verbais que levan un acento que non existe na raíz orixinal do verbo.
# Paradigma dos verbos regulares
#       partir/300,301 e pártir/666,302
#       ouvir/300,306 e óuvir/666,307
#       parir/300,308 e párir/666,309
#       rir/300,303 sorrir/300,304 reunir/300,305
# Os verbos rematados en -aír, -oír e -uír teñen unha soa raíz
#       saír/313
# Verbos con alternancia vocálica u-o FUXIR
#       fuxir/300,314, fúxir/666,315, 
#       foxir/666,316, fóxir/666,317
# Verbos con alternancia vocálica e-i SENTIR
#       sentir/300,320,321, séntir/666,322
#       sintir/666,323     síntir/666,324
# Verbo IR
#       ir/330,331 for/666,331,332 vair/666,333
# Verbo DICIR
#       dicir/334,336,337,338
#       dixer/666,338,339
# Verbo VIR
#       vir/340,341
#       viñer/666,341,342,344

# e 3ª PP do Presente de Indicativo e na 1ª PS do Pretérito de Indicativo
# Os compostos de ler e crer e o sobreser presentan a mesma iregularidade
# aínda que varía a acentuación por ser os primeiros monosílabo.
#       ler/210,211,213 e lér/666,215
#       reler/210,211,214 e relér/666,215

# C-III en construción transitiva
SFX 600  Y    69     #Terceira conxugación regular
SFX 600  r    r/100,114    ir	.	ds:infinitivo P1 / P3 [ + enclítico monosílabo]
SFX 600  ir    ír/666,115    ir	.	ds:infinitivo P1 / P3 + enclítico polisílabo
SFX 600  r    ndo    ir	.	ds:xerundio
SFX 600  ir    índo/666,100,114,115    ir	.	ds:xerundio + enclítico
SFX 600  ir    ido/10,14    ir	.	ds:participio
SFX 600  ir    ía/100,110,111,114,115    ir	.	ds:copretérito P1 / P3 [ + enclítico]
SFX 600  ir    ías/100,112,113    ir	.	ds:copretérito P2 [ + enclítico]
SFX 600  ir    iamos    ir	.	ds:copretérito P4
SFX 600  ir    iámos/666,100,116,117    ir	.	ds:copretérito P4 + enclítico
SFX 600  ir    iades    ir	.	ds:copretérito P5
SFX 600  ir    iádes/666,100,112,113    ir	.	ds:copretérito P5 + enclítico
SFX 600  ir    ían/100,114,115    ir	.	ds:copretérito P6 [ + enclítico]
SFX 600  ir    iches    ir	.	ds:pretérito P2
SFX 600  ir    íches/666,100,112,113    ir	.	ds:pretérito P2 + enclítico
SFX 600  ir    iu/101,114    ir	.	ds:pretérito P3 [ + acusativo P3 tras ditongo decrecente / enclítico monosílabo]
SFX 600  ir    íu/666,115    ir	.	ds:pretérito P3 + enclítico polisílabo
SFX 600  r    mos    ir	.	ds:pretérito P4
SFX 600  ir    ímos/666,100,116,117    ir	.	ds:pretérito P4 + enclítico
SFX 600  r    stes    ir	.	ds:pretérito P5
SFX 600  ir    ístes/666,100,118,119    ir	.	ds:pretérito P5 + enclítico
SFX 600  0    on    ir	.	ds:pretérito P6
SFX 600  ir    íron/666,100,114,115    ir	.	ds:pretérito P6 + enclítico
SFX 600  0    a    ir	.	ds:antepretérito P1 / P3
SFX 600  ir    íra/666,100,110,111,114,115    ir	.	ds:antepretérito P1 / P3 + enclítico
SFX 600  0    as    ir	.	ds:antepretérito P2 + enclítico
SFX 600  ir    íras/666,100,112,113    ir	.	ds:antepretérito P2
SFX 600  0    amos    ir	.	ds:antepretérito P4
SFX 600  0    ámos/666,100,116,117    ir	.	ds:antepretérito P4 + enclítico
SFX 600  0    ades    ir	.	ds:antepretérito P5
SFX 600  0    ádes/666,100,118,119    ir	.	ds:antepretérito P5 + enclítico
SFX 600  0    an    ir	.	ds:antepretérito P6
SFX 600  ir    íran/666,100,114,115    ir	.	ds:antepretérito P6 + enclítico
SFX 600  0    ei/101,110    ir	.	ds:futuro P1 [ + acusativo P3 tras ditongo decrecente / enclítico monosílabo]
SFX 600  0    éi/666,111    ir	.	ds:futuro P1 + enclítico polisílabo
SFX 600  0    as/666,100,112    ir	.	ds:futuro P2 + enclítico monosílabo
SFX 600  0    ás/113    ir	.	ds:futuro P2 [ + enclítico polisílabo]
SFX 600  0    a/666,100,114    ir	.	ds:futuro P3 + enclítico monosílabo
SFX 600  0    á/115    ir	.	ds:futuro P3 [ + enclítico polisílabo]
SFX 600  0    emos    ir	.	ds:futuro P4
SFX 600  0    émos/666,100,116,117    ir	.	ds:futuro P4 + enclítico
SFX 600  0    edes    ir	.	ds:futuro P5
SFX 600  0    édes/666,100,118,119    ir	.	ds:futuro P5 + enclítico
SFX 600  0    an/666,100,114    ir	.	ds:futuro P6 + enclítico monosílabo
SFX 600  0    án/115    ir	.	ds:futuro P6 [ + enclítico polisílabo]
SFX 600  0    ía/100,110,111,114,115    ir	.	ds:pospretérito P1 / P3 [ + enclítico]
SFX 600  0    ías/100,112,113    ir	.	ds:pospretérito P2 [ + enclítico]
SFX 600  0    iamos    ir	.	ds:pospretérito P4
SFX 600  0    iámos/666,100,116,117    ir	.	ds:pospretérito P4 + enclítico
SFX 600  0    iades    ir	.	ds:pospretérito P5
SFX 600  0    iádes/666,100,118,119    ir	.	ds:pospretérito P5 + enclítico
SFX 600  0    ían/100,114,115    ir	.	ds:pospretérito P6 [ + enclítico]
SFX 600  r    se    ir	.	ds:subxuntivo pretérito P1 / P3
SFX 600  ir    íse/666,100,110,111,114,115    ir	.	ds:subxuntivo pretérito P1 / P3 + enclítico
SFX 600  r    ses    ir	.	ds:subxuntivo pretérito P2
SFX 600  ir    íses/666,100,112,113    ir	.	ds:subxuntivo pretérito P2 + enclítico
SFX 600  ir    ísemos/100,116,117    ir	.	ds:subxuntivo pretérito P4 [ + enclítico]
SFX 600  ir    ísedes/100,118,119    ir	.	ds:subxuntivo pretérito P5 [ + enclítico]
SFX 600  r    sen    ir	.	ds:subxuntivo pretérito P6
SFX 600  ir    ísen/666,100,114,115    ir	.	ds:subxuntivo pretérito P6 + enclítico
SFX 600  0    es    ir	.	ds:infinitivo / subxuntivo futuro P2
SFX 600  ir    íres/666,100,112,113    ir	.	ds:infinitivo / subxuntivo futuro P2 + enclítico
SFX 600  0    mos    ir	.	ds:infinitivo / subxuntivo futuro P4
SFX 600  ir    írmos/666,100,116,117    ir	.	ds:infinitivo / subxuntivo futuro P4 + enclítico
SFX 600  0    des    ir	.	ds:infinitivo / subxuntivo futuro P5
SFX 600  ir    írdes/666,100,118,119    ir	.	ds:infinitivo / subxuntivo futuro P5 + enclítico
SFX 600  0    en    ir	.	ds:infinitivo / subxuntivo futuro P6
SFX 600  ir    íren/666,100,114,115    ir	.	ds:infinitivo / subxuntivo futuro P6 + enclítico
SFX 600  r    de    ir	.	ds:imperativo P5
SFX 600  ir    íde/666,100,118,119    ir	.	ds:imperativo P5 + enclítico

SFX 601  Y    41     #C3 regular
SFX 601  ir    o    [^cu]ir	.	ds:presente P1
SFX 601  cir    zo    cir	.	ds:presente P1
SFX 601  guir    go    guir	.	ds:presente P1
SFX 601  quir    co    quir	.	ds:presente P1
SFX 601  ir    es    ir	.	ds:presente P2
SFX 601  ir    e    ir	.	ds:presente P3 / imperativo P2
SFX 601  r    mos    ir	.	ds:presente P4
SFX 601  ir    ímos/666,100,116,117    ir	.	ds:presente P4 + enclítico
SFX 601  r    des    ir	.	ds:presente P5
SFX 601  ir    ídes/666,100,118,119    ir	.	ds:presente P5 + enclítico
SFX 601  ir    en    ir	.	ds:presente P6
SFX 601  ir    ín/111    ir	.	ds:pretérito P1 [ + enclítico polisílabo]
SFX 601  ir    in/666,100,110    ir	.	ds:pretérito P1 + enclítico monosílabo
SFX 601  ir    a    [^cu]ir	.	ds:subxuntivo presente P1 / P3
SFX 601  cir    za    cir	.	ds:subxuntivo presente P1 / P3
SFX 601  guir    ga    guir	.	ds:subxuntivo presente P1 / P3
SFX 601  quir    ca    quir	.	ds:subxuntivo presente P1 / P3
SFX 601  ir    as    [^cu]ir	.	ds:subxuntivo presente P2
SFX 601  cir    zas    cir	.	ds:subxuntivo presente P2
SFX 601  guir    gas    guir	.	ds:subxuntivo presente P2
SFX 601  quir    cas    quir	.	ds:subxuntivo presente P2
SFX 601  ir    amos    [^cu]ir	.	ds:subxuntivo presente P4
SFX 601  ir    ámos/666,100,116,117    [^cu]ir	.	ds:subxuntivo presente P4 + enclítico
SFX 601  cir    zamos    cir	.	ds:subxuntivo presente P4
SFX 601  cir    zámos/666,100,116,117    cir	.	ds:subxuntivo presente P4 + enclítico
SFX 601  guir    gamos    guir	.	ds:subxuntivo presente P4
SFX 601  guir    gámos/666,100,116,117    guir	.	ds:subxuntivo presente P4 + enclítico
SFX 601  quir    camos    quir	.	ds:subxuntivo presente P4
SFX 601  quir    cámos/666,100,116,117    quir	.	ds:subxuntivo presente P4 + enclítico
SFX 601  ir    ades    [^cu]ir	.	ds:subxuntivo presente P5
SFX 601  ir    ádes/666,100,118,119    [^cu]ir	.	ds:subxuntivo presente P5 + enclítico
SFX 601  cir    zades    cir	.	ds:subxuntivo presente P5
SFX 601  cir    zádes/666,100,118,119    cir	.	ds:subxuntivo presente P5 + enclítico
SFX 601  guir    gades    guir	.	ds:subxuntivo presente P5
SFX 601  guir    gádes/666,100,118,119    guir	.	ds:subxuntivo presente P5 + enclítico
SFX 601  quir    cades    quir	.	ds:subxuntivo presente P5
SFX 601  quir    cádes/666,100,118,119    quir	.	ds:subxuntivo presente P5 + enclítico
SFX 601  ir    an    [^cuao]ir	.	ds:subxuntivo presente P6
SFX 601  cir    zan    cir	.	ds:subxuntivo presente P6
SFX 601  guir    gan    guir	.	ds:subxuntivo presente P6
SFX 601  quir    can    quir	.	ds:subxuntivo presente P6

SFX 602  Y    19     #C3 rregular con cambio de acento na raíz
SFX 602  ir    o/666,100,110,111    [^cu]ir	.	ds:presente P1 + enclítico
SFX 602  cir    zo/666,100,110,111    cir	.	ds:presente P1 + enclítico
SFX 602  guir    go/666,100,110,111    guir	.	ds:presente P1 + enclítico
SFX 602  quir    co/666,100,110,111    quir	.	ds:presente P1 + enclítico
SFX 602  ir    es/666,100,112,113    ir	.	ds:presente P2 + enclítico
SFX 602  ir    e/666,100,114,115    ir	.	ds:presente P3 / imperativo P2 + enclítico
SFX 602  ir    en/666,100,114,115    ir	.	ds:presente P6 + enclítico
SFX 602  ir    a/666,100,110,111,114,115    [^cu]ir	.	ds:subxuntivo presente P1 / P3 + enclítico
SFX 602  cir    za/666,100,110,111,114,115    cir	.	ds:subxuntivo presente P1 / P3 + enclítico
SFX 602  guir    ga/666,100,110,111,114,115    guir	.	ds:subxuntivo presente P1 / P3 + enclítico
SFX 602  quir    ca/666,100,110,111,114,115    quir	.	ds:subxuntivo presente P1 / P3 + enclítico
SFX 602  ir    as/666,100,112,113    [^cu]ir	.	ds:subxuntivo presente P2 + enclítico
SFX 602  cir    zas/666,100,112,113    cir	.	ds:subxuntivo presente P2 + enclítico
SFX 602  guir    gas/666,100,112,113    guir	.	ds:subxuntivo presente P2 + enclítico
SFX 602  quir    cas/666,100,112,113    quir	.	ds:subxuntivo presente P2 + enclítico
SFX 602  ir    an/666,100,114,115    [^cu]ir	.	ds:subxuntivo presente P6 + enclítico
SFX 602  cir    zan/666,100,114,115    cir	.	ds:subxuntivo presente P6 + enclítico
SFX 602  guir    gan/666,100,114,115    guir	.	ds:subxuntivo presente P6 + enclítico
SFX 602  quir    can/666,100,114,115    quir	.	ds:subxuntivo presente P6 + enclítico


SFX 603  Y    18     #Verbo rir
SFX 603  ir    ío/100,110,111    rir	.	ds:presente P1 [ + enclítico]
SFX 603  ir    is/100,112    rir	.	ds:presente P2 [ + enclítico monosílabo]
SFX 603  ir    ís/666,113    rir	.	ds:presente P2 + enclítico polisílabo
SFX 603  ir    i/100,114    rir	.	ds:presente P3 / imperativo P2 [ + enclítico monosílabo]
SFX 603  ir    í/666,115    rir	.	ds:presente P3 + enclítico polisílabo
SFX 603  ir    imos    ir	.	ds:presente P4
SFX 603  ir    ímos/666,100,116,117    rir	.	ds:presente P4 + enclítico
SFX 603  ir    ides    ir	.	ds:presente P5
SFX 603  ir    ídes/666,100,118,119    ir	.	ds:presente P5 + enclítico
SFX 603  ir    in/100,110    rir	.	ds:pretérito P1 [ + enclítico monosílabo]
SFX 603  ir    ín/666,111    rir	.	ds:pretérito P1 + enclítico polisílabo
SFX 603  ir    ía/100,110,111,114,115    rir	.	ds:copretérito / subxuntivo presente P1 / P3 [ + enclítico]
SFX 603  ir    ías/100,112,113    rir	.	ds:copretérito / subxuntivo presente P2 [ + enclítico]
SFX 603  ir    iamos    rir	.	ds:copretérito / subxuntivo presente P4
SFX 603  ir    iámos/666,100,116,117    rir	.	ds:copretérito / subxuntivo presente P4 + enclítico
SFX 603  ir    iades    rir	.	ds:copretérito / subxuntivo presente P5
SFX 603  ir    iádes/666,100,118,119    rir	.	ds:copretérito / subxuntivo presente P5 + enclítico
SFX 603  ir    ían/100,114,115    rir	.	ds:copretérito / subxuntivo presente P6 [ + enclítico]


SFX 604  Y    18     #Verbo sorrir
SFX 604  ir    ío/100,110,111    rir	.	ds:presente P1 [ + enclítico]
SFX 604  ir    ís/113    rir	.	ds:presente P2 [ + enclítico polisílabo]
SFX 604  ir    is/666,100,112    rir	.	ds:presente P2 + enclítico monosílabo
SFX 604  ir    í/100,115    rir	.	ds:presente P3 / imperativo P2 [ + acusativo P3 / enclítico polisílabo]
SFX 604  ir    i/666,114    rir	.	ds:presente P3 / imperativo P2 + enclítico monosílabo <> acusativo P3
SFX 604  ir    imos    ir	.	ds:presente P4
SFX 604  ir    ímos/666,100,116,117    rir	.	ds:presente P4 + enclítico
SFX 604  ir    ides    ir	.	ds:presente P5
SFX 604  ir    ídes/666,100,118,119    ir	.	ds:presente P5 + enclítico
SFX 604  ir    ín/115    rir	.	ds:presente P6 / pretérito P1 [ + enclítico polisílabo] 
SFX 604  ir    in/666,100,114    rir	.	ds:presente P6 / pretérito P1 + enclítico monosílabo
SFX 604  ir    ía/100,110,111,114,115    rir	.	ds:copretérito / subxuntivo presente P1 / P3 [ + enclítico]
SFX 604  ir    ías/100,112,113    rir	.	ds:copretérito / subxuntivo presente P2 [ + enclítico]
SFX 604  ir    iamos    rir	.	ds:copretérito / subxuntivo presente P4
SFX 604  ir    iámos/666,100,116,117    rir	.	ds:copretérito / subxuntivo presente P4 + enclítico
SFX 604  ir    iades    rir	.	ds:copretérito / subxuntivo presente P5
SFX 604  ir    iádes/666,100,118,119    rir	.	ds:copretérito / subxuntivo presente P5 + enclítico
SFX 604  ir    ían/100,114,115    rir	.	ds:copretérito / subxuntivo presente P6 [ + enclítico]


SFX 605  Y    17     #Verbo reunir 
SFX 605  unir    úno/100,110,111    unir	.	ds:presente P1 + enclítico
SFX 605  unir    únes/100,112,113    unir	.	ds:presente P2 + enclítico
SFX 605  unir    úne/100,114,115    unir	.	ds:presente P3 / imperativo P2 + enclítico
SFX 605  ir    imos    unir	.	ds:presente P4
SFX 605  ir    ímos/666,100,116,117    unir	.	ds:presente P4 + enclítico
SFX 605  ir    ides    unir	.	ds:presente P5
SFX 605  ir    ídes/666,100,118,119    unir	.	ds:presente P5 + enclítico
SFX 605  unir    únen/100,114,115    unir	.	ds:presente P6 + enclítico
SFX 605  ir    ín/111    unir	.	ds:pretérito P1 [ + enclítico polisílabo]
SFX 605  ir    in/666,100,110    unir	.	ds:pretérito P1 + enclítico monosílabo
SFX 605  unir    úna/100,110,111,114,115    unir	.	ds:subxuntivo presente P1 / P3 [ + enclítico]
SFX 605  unir    únas/100,112,113    unir	.	ds:subxuntivo presente P2 [ + enclítico]
SFX 605  ir    amos    unir	.	ds:subxuntivo presente P4
SFX 605  ir    ámos/666,100,116,117    unir	.	ds:subxuntivo presente P4 + enclítico
SFX 605  ir    ades    unir	.	ds:subxuntivo presente P5
SFX 605  ir    ádes/666,100,118,117    unir	.	ds:subxuntivo presente P5 + enclítico
SFX 605  unir    únan/100,114,115    unir	.	ds:subxuntivo presente P6 [ + enclítico]


SFX 606  Y    17     #Verbo ouvir 
SFX 606  vir    zo    ir	.	ds:presente P1
SFX 606  ir    es    ir	.	ds:presente P2
SFX 606  ir    e    ir	.	ds:presente P3 / imperativo P2
SFX 606  r    mos    ir	.	ds:presente P4
SFX 606  ir    ímos/666,100,116,117    ir	.	ds:presente P4 + enclítico
SFX 606  r    des    ir	.	ds:presente P5
SFX 606  ir    ídes/666,100,118,119    ir	.	ds:presente P5 + enclítico
SFX 606  ir    en    ir	.	ds:presente P6
SFX 606  ir    ín/111    ir	.	ds:pretérito P1 [ + enclítico polisílabo]
SFX 606  ir    in/666,100,110    ir	.	ds:pretérito P1 + enclítico monosílabo
SFX 606  vir    za    ir	.	ds:subxuntivo presente P1 / P3
SFX 606  vir    zas    ir	.	ds:subxuntivo presente P2
SFX 606  vir    zamos    ir	.	ds:subxuntivo presente P4
SFX 606  vir    zámos/666,100,116,117    ir	.	ds:subxuntivo presente P4 + enclítico
SFX 606  vir    zades    ir	.	ds:subxuntivo presente P5
SFX 606  vir    zádes/666,100,118,119    ir	.	ds:subxuntivo presente P5 + enclítico
SFX 606  vir    zan    ir	.	ds:subxuntivo presente P6

SFX 607  Y    7     #Verbo ouvir con cambio de acento na raiz
SFX 607  vir    zo/666,100,110,111    ir	.	ds:presente P1 + enclítico
SFX 607  ir    es/666,100,112,113    ir	.	ds:presente P2 + enclítico
SFX 607  ir    e/666,100,114,115    ir	.	ds:presente P3 / imperativo P2 + enclítico
SFX 607  ir    en/666,100,114,115    ir	.	ds:presente P6 + enclítico
SFX 607  vir    za/666,100,110,111,114,115    ir	.	ds:subxuntivo presente P1 / P3 + enclítico
SFX 607  vir    zas/666,100,112,113    ir	.	ds:subxuntivo presente P2 + enclítico
SFX 607  vir    zan/666,100,114,115    ir	.	ds:subxuntivo presente P6 + enclítico


SFX 608  Y    17     #Verbo parir 
SFX 608  rir    iro    ir	.	ds:presente P1
SFX 608  ir    es    ir	.	ds:presente P2
SFX 608  ir    e    ir	.	ds:presente P3 / imperativo P2
SFX 608  r    mos    ir	.	ds:presente P4
SFX 608  ir    ímos/666,100,116,117    ir	.	ds:presente P4 + enclítico
SFX 608  r    des    ir	.	ds:presente P5
SFX 608  ir    ídes/666,100,118,119    ir	.	ds:presente P5 + enclítico
SFX 608  ir    en    ir	.	ds:presente P6
SFX 608  ir    ín/111    ir	.	ds:pretérito P1 [ + enclítico polisílabo]
SFX 608  ir    in/666,100,110    ir	.	ds:pretérito P1 + enclítico monosílabo
SFX 608  rir    ira    ir	.	ds:subxuntivo presente P1 / P3
SFX 608  rir    iras    ir	.	ds:subxuntivo presente P2
SFX 608  rir    iramos    ir	.	ds:subxuntivo presente P4
SFX 608  rir    irámos/666,100,116,117    ir	.	ds:subxuntivo presente P4 + enclítico
SFX 608  rir    irades    ir	.	ds:subxuntivo presente P5
SFX 608  rir    irádes/666,100,118,119    ir	.	ds:subxuntivo presente P5 + enclítico
SFX 608  rir    iran    ir	.	ds:subxuntivo presente P6

# párir e malpárir
SFX 609  Y    7     #Verbo parir con cambio de acento na raiz
SFX 609  rir    iro/666,100,110,111    ir	.	ds:presente P1 + enclítico
SFX 609  ir    es/666,100,112,113    ir	.	ds:presente P2 + enclítico
SFX 609  ir    e/666,100,114,115    ir	.	ds:presente P3 / imperativo P2 + enclítico
SFX 609  ir    en/666,100,114,115    ir	.	ds:presente P6 + enclítico
SFX 609  rir    ira/666,100,110,111,114,115    ir	.	ds:subxuntivo presente P1 / P3 + enclítico
SFX 609  rir    iras/666,100,112,113    ir	.	ds:subxuntivo presente P2 + enclítico
SFX 609  rir    iran/666,100,114,115    ir	.	ds:subxuntivo presente P6 + enclítico


SFX 613  Y    97     #3C -aír -oír [desoír, entreoír e oír] -uír Como saír, oír ou fluír
SFX 613  r    r/100,114,115    ír	.	ds:infinitivo P1 / P3 [ + enclítico] 
SFX 613  r    ndo/100,114,115    ír	.	ds:xerundio [ + enclítico]
SFX 613  r    do/10,14    ír	.	ds:participio
SFX 613  ír    io    [ao]ír	.	ds:presente P1
SFX 613  aír    áio/666,100,110,111    aír	.	ds:presente P1 + enclítico
SFX 613  oír    óio/666,100,110,111    oír	.	ds:presente P1 + enclítico
SFX 613  ir    io/666,100,110,111    óir	.	ds:presente P1 + enclítico
SFX 613  uír    úo/100,110,111    uír	.	ds:presente P1 + enclítico
SFX 613  ír    es    [ao]ír	.	ds:presente P2
SFX 613  aír    áes/666,100,112,113    aír	.	ds:presente P2 + enclítico
SFX 613  oír    óes/666,100,112,113    oír	.	ds:presente P2 + enclítico
SFX 613  ir    es/666,100,112,113    óir 	.	ds:presente P2 + enclítico
SFX 613  uír    úes/100,112,113    uír	.	ds:presente P2 + enclítico
SFX 613  ír    e    [ao]ír	.	ds:presente P3 / imperativo P2
SFX 613  aír    áe/666,100,114,115    aír	.	ds:presente P3 / imperativo P2 + enclítico
SFX 613  oír    óe/666,100,114,115    oír	.	ds:presente P3 / imperativo P2 + enclítico
SFX 613  ir    e/666,100,114,115    óir 	.	ds:presente P3 / imperativo P2 + enclítico
SFX 613  uír    úe/100,114,115    uír	.	ds:presente P3 / imperativo P2 + enclítico
SFX 613  r    mos/100,116,117    ír	.	ds:presente P4 [ + enclítico] 
SFX 613  r    des/100,118,119    ír	.	ds:presente P5 [ + enclítico] 
SFX 613  ír    en    [ao]ír	.	ds:presente P6
SFX 613  aír    áen/666,100,114,115    aír	.	ds:presente P6 + enclítico
SFX 613  oír    óen/666,100,114,115    oír	.	ds:presente P6 + enclítico
SFX 613  ir    en/666,100,114,115    óir	.	ds:presente P6 + enclítico
SFX 613  uír    úen/100,114,115    uír	.	ds:presente P6 + enclítico
SFX 613  ír    ía/100,110,111,114,115    ír	.	ds:copretérito P1 / P3 [ + enclítico]
SFX 613  ír    ías/100,112,113    ír	.	ds:copretérito P2 [ + enclítico]
SFX 613  ír    ïamos    ír	.	ds:copretérito P4
SFX 613  ír    ïámos/666,100,116,117    ír	.	ds:copretérito P4 + enclítico
SFX 613  ír    ïades    ír	.	ds:copretérito P5
SFX 613  ír    ïádes/666,100,118,119    ír	.	ds:copretérito P5 + enclítico
SFX 613  ír    ían/100,114,115    ír	.	ds:copretérito P6 [ + enclítico]
SFX 613  ír    ín/100,110,111    ír	.	ds:pretérito P1 [ + enclítico]
SFX 613  ír    íches/100,112,113    ír	.	ds:pretérito P2
SFX 613  ír    íu/101,114,115    ír	.	ds:pretérito P3 [  + acusativo P3 tras ditongo decrecente / enclítico]
SFX 613  ír    ímos/100,116,117    ír	.	ds:pretérito P4 [ + enclítico]
SFX 613  ír    ístes/100,118,119    ír	.	ds:pretérito P5 [ + enclítico]
SFX 613  ír    íron/100,114,115    ír	.	ds:pretérito P6 [ + enclítico]
SFX 613  0    a/100,110,111,114,115    ír	.	ds:antepretérito P1 / P3 [ + enclítico]
SFX 613  0    as/100,112,113    ír	.	ds:antepretérito P2 [ + enclítico]
SFX 613  ír    iramos    ír	.	ds:antepretérito P4
SFX 613  ír    irámos/666,100,116,117    ír	.	ds:antepretérito P4 + enclítico
SFX 613  ír    irades    ír	.	ds:antepretérito P5
SFX 613  ír    irádes/666,100,118,119    ír	.	ds:antepretérito P5 + enclítico
SFX 613  0    an/100,114,115    ír	.	ds:antepretérito P6 [ + enclítico]
SFX 613  ír    irei/101,110    ír	.	ds:futuro P1 [  + acusativo P3 tras ditongo decrecente / enclítico monosílabo]
SFX 613  ír    iréi/666,111    ír	.	ds:futuro P1 + enclítico polisílabo
SFX 613  ír    irás/113    ír	.	ds:futuro P2 [+ enclítico polisílabo]
SFX 613  ír    iras/666,100,112    ír	.	ds:futuro P2 + enclítico monosílabo
SFX 613  ír    irá/115    ír	.	ds:futuro P3 [+ enclítico polisílabo]
SFX 613  ír    ira/666,100,114    ír	.	ds:futuro P3 + enclítico monosílabo
SFX 613  ír    iremos    ír	.	ds:futuro P4
SFX 613  ír    irémos/666,100,116,117    ír	.	ds:futuro P4 + enclítico
SFX 613  ír    iredes    ír	.	ds:futuro P5
SFX 613  ír    irédes/666,100,118,119    ír	.	ds:futuro P5 + enclítico
SFX 613  ír    irán/115    ír	.	ds:futuro P6 [+ enclítico polisílabo]
SFX 613  ír    iran/666,100,114    ír	.	ds:futuro P6 + enclítico monosílabo
SFX 613  ír    iría/100,110,111,114,115    ír	.	ds:pospretérito P1 / P3 [ + enclítico]
SFX 613  ír    irías/100,112,113    ír	.	ds:pospretérito P2 [ + enclítico]
SFX 613  ír    iriamos    ír	.	ds:pospretérito P4
SFX 613  ír    iriámos/666,100,116,117    ír	.	ds:pospretérito P4 + enclítico
SFX 613  ír    iriades    ír	.	ds:pospretérito P5
SFX 613  ír    iriádes/666,100,118,119    ír	.	ds:pospretérito P5 + enclítico
SFX 613  ír    irían/100,114,115    ír	.	ds:pospretérito P6 [ + enclítico]
SFX 613  ír    ia     [ao]ír	.	ds:subxuntivo presente P1 / P3
SFX 613  uír    úa/100,110,111,114,115    uír	.	ds:subxuntivo presente P1 / P3 + enclítico
SFX 613  aír    áia/666,100,110,111,114,115    aír	.	ds:subxuntivo presente P1 / P3 + enclítico
SFX 613  oír    óia/666,100,110,111,114,115    oír	.	ds:subxuntivo presente P1 / P3 + enclítico
SFX 613  ir    ia/666,100,110,111,114,115    óir	.	ds:subxuntivo presente P1 / P3 + enclítico
SFX 613  ír    ias    [ao]ír	.	ds:subxuntivo presente P2
SFX 613  uír    úas/100,112,113    uír	.	ds:subxuntivo presente P2 + enclítico
SFX 613  aír    áias/666,100,112,113    aír	.	ds:subxuntivo presente P2 + enclítico
SFX 613  oír    óias/666,100,112,113    oír	.	ds:subxuntivo presente P2 + enclítico
SFX 613  ir    ias/666,100,112,113    óir	.	ds:subxuntivo presente P2 + enclítico
SFX 613  ír    iamos    [ao]ír	.	ds:subxuntivo presente P4
SFX 613  ír    iámos/666,100,116,117    [ao]ír	.	ds:subxuntivo presente P4 + enclítico
SFX 613  ír    amos    uír	.	ds:subxuntivo presente P4
SFX 613  ír    ámos/666,100,116,117    uír	.	ds:subxuntivo presente P4 + enclítico
SFX 613  ír    iades    [ao]ír	.	ds:subxuntivo presente P5
SFX 613  ír    iádes/666,100,118,119    [ao]ír	.	ds:subxuntivo presente P5 + enclítico
SFX 613  ír    ades    uír	.	ds:subxuntivo presente P5
SFX 613  ír    ádes/666,100,118,119    uír	.	ds:subxuntivo presente P5 + enclítico
SFX 613  ír    ian    [ao]ír	.	ds:subxuntivo presente P6
SFX 613  uír    úan/100,114,115    uír	.	ds:subxuntivo presente P6 + enclítico
SFX 613  aír    áian/666,100,114,115    aír	.	ds:subxuntivo presente P6 + enclítico
SFX 613  oír    óian/666,100,114,115    oír	.	ds:subxuntivo presente P6 + enclítico
SFX 613  ir    ian/666,100,114,115    óir	.	ds:subxuntivo presente P6 + enclítico
SFX 613  r    se/100,110,111,114,115    ír	.	ds:subxuntivo pretérito P1 / P3 + enclítico
SFX 613  r    ses/100,112,113    ír	.	ds:subxuntivo pretérito P2 + enclítico
SFX 613  r    semos/100,116,117    ír	.	ds:subxuntivo pretérito P4 + enclítico
SFX 613  r    sedes/100,118,119    ír	.	ds:subxuntivo pretérito P5 + enclítico
SFX 613  r    sen/100,114,115    ír	.	ds:subxuntivo pretérito P6 + enclítico
SFX 613  0    es/100,112,113    ír	.	ds:infinitivo / subxuntivo futuro P2 + enclítico
SFX 613  0    mos/100,116,117    ír	.	ds:infinitivo / subxuntivo futuro P4 + enclítico
SFX 613  0    des/100,118,119    ír	.	ds:infinitivo / subxuntivo futuro P5 + enclítico
SFX 613  0    en/100,114,115    ír	.	ds:infinitivo / subxuntivo futuro P6 + enclítico
SFX 613  r    de/100,118,119    ír	.	ds:imperativo P5


SFX 614  Y    42     #C3 alternancia vocálica u-o 
SFX 614  ir    o    [^cu]ir	.	ds:presente P1
SFX 614  ir    o    [^g]uir	.	ds:presente P1
SFX 614  guir    go    guir	.	ds:presente P1
SFX 614  cir    zo    cir	.	ds:presente P1
SFX 614  r    mos    ir	.	ds:presente P4
SFX 614  ir    ímos/666,100,116,117    ir	.	ds:presente P4 + enclítico
SFX 614  r    des    ir	.	ds:presente P5
SFX 614  ir    ídes/666,100,118,119    ir	.	ds:presente P5 + enclítico
SFX 614  ir    ín/111    ir	.	ds:pretérito P1 [ + enclítico polisílabo]
SFX 614  ir    in/666,100,110    ir	.	ds:pretérito P1 + enclítico monosílabo 
SFX 614  ir    a    [^cu]ir	.	ds:subxuntivo presente P1 / P3
SFX 614  ir    a    [^g]uir	.	ds:subxuntivo presente P1 / P3
SFX 614  cir    za    cir	.	ds:subxuntivo presente P1 / P3
SFX 614  guir    ga    guir	.	ds:subxuntivo presente P1 / P3
SFX 614  ir    as    [^cu]ir	.	ds:subxuntivo presente P2
SFX 614  cir    zas    cir	.	ds:subxuntivo presente P2
SFX 614  guir    gas    guir	.	ds:subxuntivo presente P2
SFX 614  quir    cas    quir	.	ds:subxuntivo presente P2
SFX 614  ir    amos    [^cu]ir	.	ds:subxuntivo presente P4
SFX 614  ir    ámos/666,100,116,117    [^cu]ir	.	ds:subxuntivo presente P4 + enclítico
SFX 614  ir    amos    [^g]uir	.	ds:subxuntivo presente P4
SFX 614  ir    ámos/666,100,116,117    [^g]uir	.	ds:subxuntivo presente P4 + enclítico
SFX 614  cir    zamos    cir	.	ds:subxuntivo presente P4
SFX 614  cir    zámos/666,100,116,117    cir	.	ds:subxuntivo presente P4 + enclítico
SFX 614  guir    gamos    guir	.	ds:subxuntivo presente P4
SFX 614  guir    gámos/666,100,116,117    guir	.	ds:subxuntivo presente P4 + enclítico
SFX 614  ir    ades    [^cu]ir	.	ds:subxuntivo presente P5
SFX 614  ir    ádes/666,100,118,119    [^cu]ir	.	ds:subxuntivo presente P5 + enclítico
SFX 614  ir    ades    [^g]uir	.	ds:subxuntivo presente P5
SFX 614  ir    ádes/666,100,118,119    [^g]uir	.	ds:subxuntivo presente P5 + enclítico
SFX 614  cir    zades    cir	.	ds:subxuntivo presente P5
SFX 614  cir    zádes/666,100,118,119    cir	.	ds:subxuntivo presente P5 + enclítico
SFX 614  guir    gades    guir	.	ds:subxuntivo presente P5
SFX 614  guir    gádes/666,100,118,119    guir	.	ds:subxuntivo presente P5 + enclítico
SFX 614  ir    an    [^cu]ir	.	ds:subxuntivo presente P6
SFX 614  ir    an    [^g]uir	.	ds:subxuntivo presente P6
SFX 614  cir    zan    cir	.	ds:subxuntivo presente P6
SFX 614  guir    gan    guir	.	ds:subxuntivo presente P6
SFX 614  ir    e    [^cu]ir	.	ds:imperativo P2
SFX 614  ir    e    [^g]uir	.	ds:imperativo P2
SFX 614  guir    gue    guir	.	ds:imperativo P2
SFX 614  cir    ce    cir	.	ds:imperativo P2

SFX 615  Y    17     #C3 alternancia vocálica u-o Fúxir con cambio de acento na raiz
SFX 615  ir    o/666,100,112,113    [^cu]ir	.	ds:presente P1 + enclítico
SFX 615  ir    o/666,100,112,113    [^g]uir	.	ds:presente P1 + enclítico
SFX 615  cir    zo/666,100,112,113    cir	.	ds:presente P1 + enclítico
SFX 615  guir    go/666,100,112,113    guir	.	ds:presente P1 + enclítico
SFX 615  ir    a/666,100,110,111,114,115    [^cu]ir	.	ds:subxuntivo presente P1 / P3 + enclítico
SFX 615  ir    a/666,100,110,111,114,115   [^g]uir	.	ds:subxuntivo presente P1 / P3 + enclítico
SFX 615  cir    za/666,100,110,111,114,115    cir	.	ds:subxuntivo presente P1 / P3 + enclítico
SFX 615  guir    ga/666,100,110,111,114,115    guir	.	ds:subxuntivo presente P1 / P3 + enclítico
SFX 615  ir    as/666,100,112,113    [^cu]ir	.	ds:subxuntivo presente P2 + enclítico
SFX 615  ir    as/666,100,112,113    [^g]uir	.	ds:subxuntivo presente P2 + enclítico
SFX 615  cir    zas/666,100,112,113    cir	.	ds:subxuntivo presente P2 + enclítico
SFX 615  guir    gas/666,100,112,113    guir	.	ds:subxuntivo presente P2 + enclítico
SFX 615  ir    an/666,100,114,115    [^cu]ir	.	ds:subxuntivo presente P6 + enclítico
SFX 615  ir    an/666,100,114,115    [^g]uir	.	ds:subxuntivo presente P6 + enclítico
SFX 615  cir    zan/666,100,114,115    cir	.	ds:subxuntivo presente P6 + enclítico
SFX 615  guir    gan/666,100,114,115    guir	.	ds:subxuntivo presente P6 + enclítico
SFX 615  ir    e/666,100,114,115    ir	.	ds:imperativo P2 + enclítico

SFX 616  Y    3     #C3 alternancia vocálica u-o Foxir
SFX 616  ir    es    ir	.	ds:presente P2
SFX 616  ir    e    ir	.	ds:presente P3
SFX 616  ir    en    ir	.	ds:presente P6

SFX 617  Y    3     #C3 alternancia vocálica u-o Fóxir con cambio de acento na raiz
SFX 617  ir    es/666,100,112,113    ir	.	ds:presente P2 + enclítico
SFX 617  ir    e/666,100,114,115    ir	.	ds:presente P3 + enclítico
SFX 617  ir    en/666,100,114,115   ir	.	ds:presente P6 + enclítico

SFX 620  Y    6     #C3 alternancia vocálica i-e
SFX 620  r    mos    ir	.	ds:presente P4
SFX 620  ir    ímos/666,100,116,117    ir	.	ds:presente P4 + enclítico
SFX 620  r    des    ir	.	ds:presente P5
SFX 620  ir    ídes/666,100,118,119    ir	.	ds:presente P5 + enclítico
SFX 620  ir    ín/111    ir	.	ds:pretérito P1 [ + enclítico monosílabo]
SFX 620  ir    in/666,100,110    ir	.	ds:pretérito P1 + enclítico polisílabo


SFX 621  Y    3     #C3 alternancia vocálica i-e
SFX 621  ir    es    ir	.	ds:presente P2
SFX 621  ir    e    ir	.	ds:presente P3
SFX 621  ir    en    ir	.	ds:presente P6


SFX 622  Y    3     #C3 alternancia vocálica i-e. cambio de acento na raiz
SFX 622  ir    es/666,100,112,113    ir	.	ds:presente P2 + enclítico
SFX 622  ir    e/666,100,114,115    ir	.	ds:presente P3 + enclítico
SFX 622  ir    en/666,100,114,115    ir	.	ds:presente P6 + enclítico

SFX 623  Y    27     #C3 alternancia vocálica i-e. Sirvir
SFX 623  ir    o    [^cu]ir	.	ds:presente P1
SFX 623  ir    o    [^g]uir	.	ds:presente P1
SFX 623  guir    go    guir	.	ds:presente P1
SFX 623  ir    a    [^cu]ir	.	ds:subxuntivo presente P1 / P3
SFX 623  ir    a    [^g]uir	.	ds:subxuntivo presente P1 / P3
SFX 623  guir    ga    guir	.	ds:subxuntivo presente P1 / P3
SFX 623  ir    as    [^cu]ir	.	ds:subxuntivo presente P2
SFX 623  guir    gas    guir	.	ds:subxuntivo presente P2
SFX 623  quir    cas    quir	.	ds:subxuntivo presente P2
SFX 623  ir    amos    [^cu]ir	.	ds:subxuntivo presente P4
SFX 623  ir    ámos/666,100,116,117    [^cu]ir	.	ds:subxuntivo presente P4 + enclítico
SFX 623  ir    amos    [^g]uir	.	ds:subxuntivo presente P4
SFX 623  ir    ámos/666,100,116,117    [^g]uir	.	ds:subxuntivo presente P4 + enclítico
SFX 623  guir    gamos    guir	.	ds:subxuntivo presente P4
SFX 623  guir    gámos/666,100,116,117    guir	.	ds:subxuntivo presente P4 + enclítico
SFX 623  ir    ades    [^cu]ir	.	ds:subxuntivo presente P5
SFX 623  ir    ádes/666,100,118,119    [^cu]ir	.	ds:subxuntivo presente P5 + enclítico
SFX 623  ir    ades    [^g]uir	.	ds:subxuntivo presente P5
SFX 623  ir    ádes/666,100,118,119    [^g]uir	.	ds:subxuntivo presente P5 + enclítico
SFX 623  guir    gades    guir	.	ds:subxuntivo presente P5
SFX 623  guir    gádes/666,100,118,119    guir	.	ds:subxuntivo presente P5 + enclítico
SFX 623  ir    an    [^cu]ir	.	ds:subxuntivo presente P6
SFX 623  ir    an    [^g]uir	.	ds:subxuntivo presente P6
SFX 623  guir    gan    guir	.	ds:subxuntivo presente P6
SFX 623  ir    e    [^cu]ir	.	ds:imperativo P2
SFX 623  ir    e    [^g]uir	.	ds:imperativo P2
SFX 623  guir    gue    guir	.	ds:imperativo P2



SFX 624  Y    15     #C3 alternancia vocálica i-e. Sírvir
SFX 624  ir    o/666,100,110,111    [^cu]ir	.	ds:presente P1 + enclítico
SFX 624  ir    o/666,100,110,111    [^g]uir	.	ds:presente P1 + enclítico
SFX 624  guir    go/666,100,110,111    guir	.	ds:presente P1 + enclítico
SFX 624  ir    a/666,100,110,111,114,115    [^cu]ir	.	ds:subxuntivo presente P1 / P3 + enclítico
SFX 624  ir    a/666,100,110,111,114,115    [^g]uir	.	ds:subxuntivo presente P1 / P3 + enclítico
SFX 624  guir    ga/666,100,110,111,114,115    guir	.	ds:subxuntivo presente P1 / P3 + enclítico
SFX 624  ir    as/666,100,112,113    [^cu]ir	.	ds:subxuntivo presente P2 + enclítico
SFX 624  ir    as/666,100,112,113    [^g]uir	.	ds:subxuntivo presente P2 + enclítico
SFX 624  guir    gas/666,100,112,113    guir	.	ds:subxuntivo presente P2 + enclítico
SFX 624  ir    an/666,100,114,115   [^cu]ir	.	ds:subxuntivo presente P6 + enclítico
SFX 624  ir    an/666,100,114,115    [^g]uir	.	ds:subxuntivo presente P6 + enclítico
SFX 624  guir    gan/666,100,114,115    guir	.	ds:subxuntivo presente P6 + enclítico
SFX 624  ir    e/666,100,112,113    [^cu]ir	.	ds:imperativo P2 + enclítico
SFX 624  ir    e/666,100,112,113    [^g]uir	.	ds:imperativo P2 + enclítico
SFX 624  guir    gue/666,100,112,113    guir	.	ds:imperativo P2 + enclítico



SFX 630  Y    35     #Verbo ir
SFX 630  r    ndo    ir	.	ds:xerundio
SFX 630  r    ndo/666,100,114,115    ír	.	ds:xerundio + enclítico
SFX 630  r    do/10,14    ir	.	ds:participio
SFX 630  r    mos    ir	.	ds:presente P4
SFX 630  r    mos/666,100,116,117    ír	.	ds:presente P4 + enclítico
SFX 630  r    des    ir	.	ds:presente P5
SFX 630  r    des/666,100,118,119    ír	.	ds:presente P5 + enclítico
SFX 630  r    a/100,110,111,114,115    ír	.	ds:copretérito P1 / P3 [ + enclítico]
SFX 630  r    as/100,112,113    ír	.	ds:copretérito P2 [ + enclítico]
SFX 630  r    amos    ir	.	ds:copretérito P4
SFX 630  r    ámos/666,100,116,117    ir	.	ds:copretérito P4 + enclítico
SFX 630  r    ades    ir	.	ds:copretérito P5
SFX 630  r    ádes/666,100,118,119    ir	.	ds:copretérito P5 + enclítico
SFX 630  r    an/100,114,115    ír	.	ds:copretérito P6 [ + enclítico]
SFX 630  0    ei/101,110    r	.	ds:futuro P1 [ + acusativo P3 tras ditongo decrecente / enclítico monosílabo]
SFX 630  0    éi/666,111    r	.	ds:futuro P1 + enclítico polisílabo
SFX 630  0    ás/113    r	.	ds:futuro P2 [ + enclítico polisílabo]
SFX 630  0    as/666,100,112    r	.	ds:futuro P2 + enclítico monosílabo
SFX 630  0    á/115    r	.	ds:futuro P3 [ + enclítico polisílabo]
SFX 630  0    a/666,100,114    r	.	ds:futuro P3 + enclítico monosílabo
SFX 630  0    emos    r	.	ds:futuro P4
SFX 630  0    émos/666,100,116,117    r	.	ds:futuro P5 + enclítico
SFX 630  0    edes    r	.	ds:futuro P5
SFX 630  0    édes/666,100,118,119    r	.	ds:futuro P5 + enclítico
SFX 630  0    an/666,100,114    r	.	ds:futuro P6 + enclítico monosílabo
SFX 630  0    án/115    r	.	ds:futuro P6 [ + enclítico polisílabo]
SFX 630  0    ía/100,110,111,114,115    r	.	ds:pospretérito P1 / P3 [ + enclítico]
SFX 630  0    ías/100,112,113    r	.	ds:pospretérito P2 [ + enclítico]
SFX 630  0    iamos    r	.	ds:pospretérito P4
SFX 630  0    iámos/666,100,116,117    r	.	ds:pospretérito P4 + enclítico
SFX 630  0    iades    r	.	ds:pospretérito P5
SFX 630  0    iádes/666,100,118,119    r	.	ds:pospretérito P5 + enclítico
SFX 630  0    an/100,114,115    ír	.	ds:pospretérito P6 [ + enclítico]
SFX 630  r    de    ir	.	ds:imperativo P5
SFX 630  r    de/666,100,118,119    ír	.	ds:imperativo P5 + enclítico


# ir e for
SFX 631  Y    15
SFX 631  r    r/100,110,114    r	.	ds:infinitivo / subxuntivo futuro P1 / P3 [ + enclítico monosílabo]
SFX 631  ir    ír/666,111,115    ir	.	ds:infinitivo P1 / P3 + enclítico polisílabo
SFX 631  or    ór/666,111,115    or	.	ds:subxuntivo futuro P1 / P3 + enclítico polisílabo
SFX 631  0    es    r	.	ds:infinitivo / subxuntivo futuro P2
SFX 631  ir    íres/666,100,112,113    ir	.	ds:infinitivo P2 + enclítico polisílabo
SFX 631  or    óres/666,100,112,113    or	.	ds:subxuntivo futuro P2 + enclítico polisílabo
SFX 631  0    mos    r	.	ds:infinitivo / subxuntivo futuro P4
SFX 631  ir    írmos/666,100,116,117    ir	.	ds:infinitivo P4 + enclítico polisílabo
SFX 631  or    órmos/666,100,116,117    or	.	ds:subxuntivo futuro P4 + enclítico polisílabo
SFX 631  0    des    r	.	ds:infinitivo / subxuntivo futuro P5
SFX 631  ir    írdes/666,100,118,119    ir	.	ds:infinitivo P5 + enclítico polisílabo
SFX 631  or    órdes/666,100,118,119    or	.	ds:subxuntivo futuro P5 + enclítico polisílabo
SFX 631  0    en    r	.	ds:infinitivo / subxuntivo futuro P6
SFX 631  ir    íren/666,100,114,115    ir	.	ds:infinitivo P6 + enclítico polisílabo
SFX 631  or    óren/666,100,114,115    or	.	ds:subxuntivo futuro P6 + enclítico polisílabo


SFX 632  Y    30     #Verbo ir (Raíz for)
SFX 632  or    un/100,110    r	.	ds:pretérito P1 [ + enclítico monosílabo]
SFX 632  or    ún/666,111    r	.	ds:pretérito P1 + enclítico polisílabo
SFX 632  or    uches    r	.	ds:pretérito P2
SFX 632  or    úches/666,100,112,113    r	.	ds:pretérito P2 + enclítico
SFX 632  r    i/101,114    r	.	ds:pretérito P3 [  + acusativo P3 tras ditongo decrecente / enclítico monosílabo]
SFX 632  or    ói/666,115    r	.	ds:pretérito P3 + enclítico polisílabo
SFX 632  r    mos    r	.	ds:pretérito P4
SFX 632  or    ómos/666,100,116,117    r	.	ds:pretérito P4 + enclítico
SFX 632  r    stes    r	.	ds:pretérito P5
SFX 632  or    óstes/666,100,118,119    r	.	ds:pretérito P5 + enclítico
SFX 632  0    on    r	.	ds:pretérito P6
SFX 632  or    óron/666,100,114,115    r	.	ds:pretérito P6 + enclítico
SFX 632  0    a    r	.	ds:antepretérito P1 / P3
SFX 632  or    óra/666,100,110,111,114,115    r	.	ds:antepretérito P1 / P3 + enclítico
SFX 632  0    as    r	.	ds:antepretérito P2
SFX 632  or    óras/666,100,112,113    r	.	ds:antepretérito P2 + enclítico
SFX 632  0    amos    r	.	ds:antepretérito P4
SFX 632  0    ámos/666,100,116,117    r	.	ds:antepretérito P4 + enclítico
SFX 632  0    ades    r	.	ds:antepretérito P5
SFX 632  0    ádes/666,100,118,119    r	.	ds:antepretérito P5 + enclítico
SFX 632  0    an    r	.	ds:antepretérito P6
SFX 632  or    óran/666,100,114,115    r	.	ds:antepretérito P6 + enclítico
SFX 632  r    se    r	.	ds:subxuntivo pretérito P1 / P3
SFX 632  or    óse/666,100,110,111,114,115    r	.	ds:subxuntivo pretérito P1 / P3 + enclítico
SFX 632  r    ses    r	.	ds:subxuntivo pretérito P2
SFX 632  or    óses/666,100,112,113    r	.	ds:subxuntivo pretérito P2 + enclítico
SFX 632  or    ósemos/100,116,117    r	.	ds:subxuntivo pretérito P4 [ + enclítico]
SFX 632  or    ósedes/100,118,119    r	.	ds:subxuntivo pretérito P5 [ + enclítico]
SFX 632  r    sen    r	.	ds:subxuntivo pretérito P6
SFX 632  or    ósen/666,100,1114,115    r	.	ds:subxuntivo pretérito P6 + enclítico


SFX 633  Y    20     #Verbo ir (Raíz vair)
SFX 633  r    a    ir	.	ds:subxuntivo presente P1 / P3
SFX 633  r    a/666,100,110,111,114,115    ir	.	ds:subxuntivo presente P1 / P3 + enclítico
SFX 633  r    as    ir	.	ds:subxuntivo presente P2
SFX 633  r    as/666,100,112,113    ir	.	ds:subxuntivo presente P2 + enclítico
SFX 633  r    amos    ir	.	ds:subxuntivo presente P4
SFX 633  r    ámos/666,100,116,117    ir	.	ds:subxuntivo presente P4 + enclítico
SFX 633  r    ades    ir	.	ds:subxuntivo presente P5
SFX 633  r    ádes/666,100,118,119    ir	.	ds:subxuntivo presente P5 + enclítico
SFX 633  r    an    ir	.	ds:subxuntivo presente P6
SFX 633  r    an/666,100,114,115    ir	.	ds:subxuntivo presente P6 + enclítico
SFX 633  air    ou/101,110    ir	.	ds:presente P1 [  + acusativo P3 tras ditongo decrecente / enclítico monosílabo]
SFX 633  air    óu/666,111    ir	.	ds:presente P1 + enclítico polisílabo
SFX 633  ir    s/100,112    ir	.	ds:presente P2 [ + enclítico monosílabo]
SFX 633  air    ás/666,113    ir	.	ds:presente P2 + enclítico polisílabo
SFX 633  ir    i/101,114    ir	.	ds:presente P3 / imperativo P2 [  + acusativo P3 tras ditongo decrecente / enclítico monosílabo]
SFX 633  air    ái/666,115    ir	.	ds:presente P3 / imperativo P2 + enclítico polisílabo
SFX 633  ir    n/100,114    ir	.	ds:presente P6 [ + enclítico monosílabo]
SFX 633  air    án/666,115    ir	.	ds:presente P6 + enclítico polisílabo
SFX 633  ir    mos    ir	.	ds:imperativo P4
SFX 633  air    ámos/666,100,116,117    ir	.	ds:imperativo P4 + enclítico

SFX 634  Y    6     #Verbo dicir
SFX 634  cir    s/100,112    cir	.	ds:presente P2 [ + enclítico monosílabo]
SFX 634  icir    ís/666,113    cir	.	ds:presente P2 + enclítico polisílabo
SFX 634  icir    i/114    cir	.	ds:presente P3 / imperativo P2 [ + enclítico monosílabo <> acusativo P3]
SFX 634  icir    í/666,100,115    cir	.	ds:presente P3 / imperativo P2 [ + acusativo P3 / enclítico polisílabo]
SFX 634  cir    n/100,114    cir	.	ds:presente P6 [ + enclítico monosílabo]
SFX 634  icir    ín/666,115    cir	.	ds:presente P6 + enclítico polisílabo

SFX 635  Y    6     #Verbos compostos de dicir
SFX 635  icir    ís/113    cir	.	ds:presente P2 [ + enclítico polisílabo]
SFX 635  icir    is/666,100,112    cir	.	ds:presente P2 + enclítico monosílabo
SFX 635  icir    í/100,115    cir	.	ds:presente P3 / imperativo P2 [ + enclítico polisílabo]
SFX 635  icir    i/666,114    cir	.	ds:presente P3 / imperativo P2 + enclítico monosílabo
SFX 635  icir    ín/115    cir	.	ds:presente P6 [ + enclítico polisílabo]
SFX 635  icir    in/666,100,114    cir	.	ds:presente P3 + enclítico monosílabo

SFX 636  Y    16     #Verbo dicir
SFX 636  cir    go    cir	.	ds:presente P1
SFX 636  icir    ígo/666,100,110,111    cir	.	ds:presente P1 + enclítico
SFX 636  r    mos    ir	.	ds:presente P4
SFX 636  ir    ímos/666,100,116,117    ir	.	ds:presente P4 + enclítico
SFX 636  r    des    ir	.	ds:presente P5
SFX 636  ir    ídes/666,100,118,119    ir	.	ds:presente P5 + enclítico
SFX 636  cir    ga    cir	.	ds:subxuntivo presente P1 / P3
SFX 636  icir    íga/666,100,110,111,114,115    cir	.	ds:subxuntivo presente P1 / P3 + enclítico
SFX 636  cir    gas    cir	.	ds:subxuntivo presente P2
SFX 636  icir    ígas/666,100,112,113    cir	.	ds:subxuntivo presente P2 + enclítico
SFX 636  cir    gamos    cir	.	ds:subxuntivo presente P4
SFX 636  icir    ígamos/666,100,116,117    cir	.	ds:subxuntivo presente P4 + enclítico
SFX 636  cir    gades    cir	.	ds:subxuntivo presente P5
SFX 636  icir    ígades/666,100,118,119    cir	.	ds:subxuntivo presente P5 + enclítico
SFX 636  cir    gan    cir	.	ds:subxuntivo presente P6
SFX 636  icir    ígan/666,100,114,115    cir	.	ds:subxuntivo presente P6 + enclítico


SFX 637  Y    31     #Verbo dicir
SFX 637  r    ndo    ir	.	ds:xerundio
SFX 637  ir    índo/666,100,114,115    ir	.	ds:xerundio + enclítico
SFX 637  icir    ito/10,14    cir	.	ds:partiticipio
SFX 637  ir    ía/100,110,111,114,115    ir	.	ds:copretérito P1 / P3 [ + enclítico]
SFX 637  ir    ías/100,112,113    ir	.	ds:copretérito P2 [ + enclítico]
SFX 637  ir    iamos    ir	.	ds:copretérito P4
SFX 637  ir    iámos/666,100,116,117    ir	.	ds:copretérito P4 + enclítico
SFX 637  ir    iades    ir	.	ds:copretérito P5
SFX 637  ir    iádes/666,100,118,119    ir	.	ds:copretérito P5 + enclítico
SFX 637  ir    ían/100,114,115    ir	.	ds:copretérito P6 [ + enclítico]
SFX 637  cir    rei/101,110    cir	.	ds:futuro P1 [ + acusativo P3 tras ditongo decrecente / enclítico monosílabo]
SFX 637  cir    réi/666,111    cir	.	ds:futuro P1 + enclítico polisílabo
SFX 637  cir    rás/113    cir	.	ds:futuro P2 [ + enclítico polisílabo]
SFX 637  cir    ras/666,100,112    cir	.	ds:futuro P2 + enclítico monosílabo
SFX 637  cir    rá/115    cir	.	ds:futuro P3 [ + enclítico polisílabo]
SFX 637  cir    ra/666,100,114    cir	.	ds:futuro P3 + enclítico monosílabo
SFX 637  cir    remos    cir	.	ds:futuro P4
SFX 637  cir    rémos/666,100,116,117    cir	.	ds:futuro P4 + enclítico
SFX 637  cir    redes    cir	.	ds:futuro P5
SFX 637  cir    rédes/666,100,118,119    cir	.	ds:futuro P5 + enclítico
SFX 637  cir    rán/115    cir	.	ds:futuro P6 [ + enclítico polisílabo]
SFX 637  cir    ran/666,100,114    cir	.	ds:futuro P6 + enclítico monosílabo
SFX 637  cir    ría/100,110,111,114,115    cir	.	ds:pospretérito P1 / P3 [ + enclítico]
SFX 637  cir    rías/100,112,113    cir	.	ds:pospretérito P2 [ + enclítico]
SFX 637  cir    riamos    cir	.	ds:pospretérito P4
SFX 637  cir    riámos/666,100,116,117    cir	.	ds:pospretérito P4 + enclítico
SFX 637  cir    riades    cir	.	ds:pospretérito P5
SFX 637  cir    riádes/666,100,118,119    cir	.	ds:pospretérito P5 + enclítico
SFX 637  cir    rían/100,114,115    cir	.	ds:pospretérito P6 [ + enclítico]
SFX 637  r    de    ir	.	ds:imperativo P5 
SFX 637  ir    íde/666,100,116,117    ir	.	ds:imperativo P5 + enclítico

# constradixer desdixer dixer maldixer predixer contradicir desdicir dicir e predicir ################bendicir = maldicir
SFX 638  Y    15     #Verbo dicir (dicir e dixer) 
SFX 638  r    r/100,110,114    r	.	ds:infinitivo / subxuntivo futuro P1 / P3 [ + enclítico monosílabo]
SFX 638  ir    ír/666,111,115    ir	.	ds:infinitivo P1 / P3 + enclítico polisílabo
SFX 638  er    ér/666,111,115    er	.	ds:subxuntivo futuro P1 / P3 + enclítico polisílabo
SFX 638  0    es    r	.	ds:infinitivo / subxuntivo futuro P2
SFX 638  ir    íres/666,100,112,113    ir	.	ds:infinitivo P2 + enclítico polisílabo
SFX 638  er    éres/666,100,112,113    er	.	ds:subxuntivo futuro P2 + enclítico polisílabo
SFX 638  0    mos    r	.	ds:infinitivo / subxuntivo futuro P4
SFX 638  ir    írmos/666,100,116,117    ir	.	ds:infinitivo P4 + enclítico polisílabo
SFX 638  er    érmos/666,100,116,117    er	.	ds:subxuntivo futuro P4 + enclítico polisílabo
SFX 638  0    des    r	.	ds:infinitivo / subxuntivo futuro P5
SFX 638  ir    írdes/666,100,118,119    ir	.	ds:infinitivo P5 + enclítico polisílabo
SFX 638  er    érdes/666,100,118,119    er	.	ds:subxuntivo futuro P5 + enclítico polisílabo
SFX 638  0    en    r	.	ds:infinitivo / subxuntivo futuro P6
SFX 638  ir    íren/666,100,114,115    ir	.	ds:infinitivo P6 + enclítico polisílabo
SFX 638  er    éren/666,100,114,115    er	.	ds:subxuntivo futuro P6 + enclítico polisílabo

# constradixer desdixer dixer maldixer e predixer
SFX 639  Y    30     #Verbo dicir (Raíz dixer)
SFX 639  r    n    r	.	ds:pretérito P1
SFX 639  ixer    íxen/666,100,110,111    r	.	ds:pretérito P1 + enclítico
SFX 639  r    ches    r	.	ds:pretérito P2
SFX 639  er    éches/666,100,112,113    r	.	ds:pretérito P2 + enclítico
SFX 639  er    o    r	.	ds:pretérito P3
SFX 639  ixer    íxo/666,100,114,115    r	.	ds:pretérito P3 + enclítico
SFX 639  r    mos    r	.	ds:pretérito P4
SFX 639  er    émos/666,100,116,117    r	.	ds:pretérito P4 + enclítico
SFX 639  r    stes    r	.	ds:pretérito P5
SFX 639  er    éstes/666,100,118,119    r	.	ds:pretérito P5 + enclítico
SFX 639  0    on    r	.	ds:pretérito P6
SFX 639  er    éron/666,100,114,115    r	.	ds:pretérito P6 + enclítico
SFX 639  0    a    r	.	ds:pospretérito P1 / P3
SFX 639  er    éra/666,100,110,111,114,115    r	.	ds:pospretérito P1 / P3 + enclítico
SFX 639  0    as    r	.	ds:pospretérito P2
SFX 639  er    éras/666,100,112,113    r	.	ds:pospretérito P2 + enclítico
SFX 639  0    amos    r	.	ds:pospretérito P4
SFX 639  0    ámos/666,100,116,117    r	.	ds:pospretérito P4 + enclítico
SFX 639  0    ades    r	.	ds:pospretérito P5
SFX 639  0    ádes/666,100,118,119    r	.	ds:pospretérito P5 + enclítico
SFX 639  0    an    r	.	ds:pospretérito P6
SFX 639  er    éran/666,100,114,115    r	.	ds:pospretérito P6 + enclítico
SFX 639  r    se    r	.	ds:subxuntivo pretérito P1 / P3
SFX 639  er    ése/666,100,110,111,114,115    r	.	ds:subxuntivo pretérito P1 / P3 + enclítico
SFX 639  r    ses    r	.	ds:subxuntivo pretérito P2
SFX 639  er    éses/666,100,112,113    r	.	ds:subxuntivo pretérito P2 + enclítico
SFX 639  er    ésemos/100,116,117    r	.	ds:subxuntivo pretérito P4 [ + enclítico]
SFX 639  er    ésedes/100,118,119    r	.	ds:subxuntivo pretérito P5 [ + enclítico]
SFX 639  r    sen    r	.	ds:subxuntivo pretérito P6
SFX 639  er    ésen/666,100,114,115    r	.	ds:subxuntivo pretérito P6 + enclítico

SFX 640  Y    60     #Verbo vir
SFX 640  r    ndo    ir	.	ds:xerundio
SFX 640  ir    índo/666,100,114,115    ir	.	ds:xerundio
SFX 640  ir    ido/10,14    ir	.	ds:participio
SFX 640  ir    eño    ir	.	ds:presente P1
SFX 640  ir    éño/666,100,110,111    ir	.	ds:presente P1 + enclítico
SFX 640  ir    és/100,112,113    ir	.	ds:presente P2 [ + enclítico]
SFX 640  ir    én/100,114,115    ir	.	ds:presente P3 [ + enclítico]
SFX 640  r    mos    ir	.	ds:presente P4
SFX 640  ir    ímos/666,100,116,117    ir	.	ds:presente P4 + enclítico
SFX 640  r    des    ir	.	ds:presente P5
SFX 640  ir    ídes/666,100,118,119    ir	.	ds:presente P5 + enclítico
SFX 640  r    ndes    ir	.	ds:presente P5
SFX 640  ir    índes/666,100,118,119    ir	.	ds:presente P5 + enclítico
SFX 640  ir    eñen    ir	.	ds:presente P6
SFX 640  ir    éñen/666,100,114,115    ir	.	ds:presente P6 + enclítico
SFX 640  r    ña    ir	.	ds:copretérito P1 / P3
SFX 640  ir    íña/666,100,110,111,114,115    ir	.	ds:copretérito P1 / P3 + enclítico
SFX 640  r    ñas    ir	.	ds:copretérito P2
SFX 640  ir    íñas/666,100,112,113    ir	.	ds:copretérito P2 + enclítico
SFX 640  r    ñamos    ir	.	ds:copretérito P4
SFX 640  ir    ñámos/666,100,116,117    ir	.	ds:copretérito P4 + enclítico
SFX 640  r    ñades    ir	.	ds:copretérito P5
SFX 640  ir    ñádes/666,100,118,119    ir	.	ds:copretérito P5 + enclítico
SFX 640  r    ñan    ir	.	ds:copretérito P6
SFX 640  ir    íñan/666,100,114,115    ir	.	ds:copretérito P6 + enclítico
SFX 640  r    rei/101,110    ir	.	ds:futuro P1 [  + acusativo P3 tras ditongo decrecente / enclítico monosílabo]
SFX 640  r    réi/666,111    ir	.	ds:futuro P1 + enclítico polisílabo
SFX 640  r    rás/113    ir	.	ds:futuro P2 [ + enclítico polisílabo]
SFX 640  r    ras/666,100,112    ir	.	ds:futuro P2 + enclítico monosílabo
SFX 640  r    rá/115    ir	.	ds:futuro P3 [ + enclítico polisílabo]
SFX 640  r    ra/666,100,114    ir	.	ds:futuro P3 + enclítico monosílabo
SFX 640  r    remos    ir	.	ds:futuro P4
SFX 640  r    rémos/666,100,116,117    ir	.	ds:futuro P4 + enclítico
SFX 640  r    redes    ir	.	ds:futuro P5
SFX 640  r    rédes/666,100,118,119    ir	.	ds:futuro P5 + enclítico
SFX 640  r    rán/115    ir	.	ds:futuro P6 [ + enclítico polisílabo]
SFX 640  r    ran/666,100,114    ir	.	ds:futuro P6 + enclítico monosílabo
SFX 640  r    ría/100,110,111,114,115    ir	.	ds:pospretérito P1 / P3 [ + enclítico] 
SFX 640  r    rías/100,112,113    ir	.	ds:pospretérito P2 [ + enclítico]
SFX 640  r    riamos    ir	.	ds:pospretérito P4
SFX 640  r    riámos/666,100,116,117    ir	.	ds:pospretérito P4 + enclítico
SFX 640  r    riades    ir	.	ds:pospretérito P5
SFX 640  r    riádes/666,100,118,119    ir	.	ds:pospretérito P5 + enclítico
SFX 640  r    rían/100,114,115    ir	.	ds:pospretérito P6 [ + enclítico]
SFX 640  r    en/100,114    ir	.	ds:imperativo P2 [ + enclítico monosílabo]
SFX 640  ir    én/666,115    ir	.	ds:imperativo P2 + enclítico polisílabo
SFX 640  r    de    ir	.	ds:imperativo P5
SFX 640  ir    íde/666,100,112,113    ir	.	ds:imperativo P5 + enclítico
SFX 640  r    nde    ir	.	ds:imperativo P5
SFX 640  ir    índe/666,100,112,113    ir	.	ds:imperativo P5 + enclítico
SFX 640  ir    eña    ir	.	ds:subxuntivo presente P1 / P3
SFX 640  ir    éña/666,100,110,111,114,115    ir	.	ds:subxuntivo presente P1 / P3 + enclítico
SFX 640  ir    eñas    ir	.	ds:subxuntivo presente P2
SFX 640  ir    éñas/666,100,112,113    ir	.	ds:subxuntivo presente P2 + enclítico
SFX 640  ir    eñamos    ir	.	ds:subxuntivo presente P4
SFX 640  ir    eñámos/666,100,116,117    ir	.	ds:subxuntivo presente P4 + enclítico
SFX 640  ir    eñades    ir	.	ds:subxuntivo presente P5
SFX 640  ir    eñádes/666,100,118,119    ir	.	ds:subxuntivo presente P5 + enclítico
SFX 640  ir    eñan    ir	.	ds:subxuntivo presente P6
SFX 640  ir    éñan/666,100,114,115    ir	.	ds:subxuntivo presente P6 + enclítico


SFX 641  Y    20     #Verbo vir (vir e viñer)
SFX 641  0    0/100,110,114    ir	.	ds:infinitivo P1 / P3
SFX 641  0    0/100,110,114    er	.	ds:subxuntivo futuro P1 / P3
SFX 641  ir    ír/666,111,115    ir	.	ds:infinitivo P1 / P3 + enclítico
SFX 641  er    ér/666,111,115    er	.	ds:subxuntivo futuro P1 / P3 + enclítico
SFX 641  0    es    ir	.	ds:infinitivo P2
SFX 641  0    es    er	.	ds:subxuntivo futuro P2
SFX 641  ir    íres/666,100,112,113    ir	.	ds:infinitivo P2 + enclítico
SFX 641  er    éres/666,100,112,113    er	.	ds:subxuntivo futuro P2 + enclítico
SFX 641  0    mos    ir	.	ds:infinitivo P4
SFX 641  0    mos    er	.	ds:subxuntivo futuro P4
SFX 641  ir    írmos/666,100,116,117    ir	.	ds:infinitivo P4 + enclítico
SFX 641  er    érmos/666,100,116,117    er	.	ds:subxuntivo futuro P4 + enclítico
SFX 641  0    des    ir	.	ds:infinitivo P5
SFX 641  0    des    er	.	ds:subxuntivo futuro P5
SFX 641  ir    írdes/666,100,118,119    ir	.	ds:infinitivo P5 + enclítico
SFX 641  er    érdes/666,100,118,119    er	.	ds:subxuntivo futuro P5 + enclítico
SFX 641  0    en    ir	.	ds:infinitivo P6
SFX 641  0    en    er	.	ds:subxuntivo futuro P6
SFX 641  ir    íren/666,100,114,115    ir	.	ds:infinitivo P6 + enclítico
SFX 641  er    éren/666,100,114,115    er	.	ds:subxuntivo futuro P6 + enclítico

SFX 642  Y    2     #Verbo vir (Raíz viñer)
SFX 642  ñer    n/100,110    r	.	ds:pretérito P1 [ + enclítico monosílabo]
SFX 642  iñer    ín/666,111    r	.	ds:pretérito P1 + enclítico polisílabo


SFX 643  Y    2     #Verbos compostos vir (Raíz viñer)
SFX 643  iñer    ín/111    r	.	ds:pretérito P1 [ + enclítico polisílabo]
SFX 643  ñer    n/666,100,110    r	.	ds:pretérito P1 + enclítico monosílabo

SFX 644  Y    28     #Verbo vir (Raíz viñer)
SFX 644  r    ches    r	.	ds:pretérito P2
SFX 644  er    éches/666,100,112,113    r	.	ds:pretérito P2 + enclítico
SFX 644  iñer    eu/101,114    r	.	ds:pretérito P3 [ + acusativo P3 tras ditongo decrecente / enclítico monosílabo]
SFX 644  iñer    éu/666,115    r	.	ds:pretérito P3 + enclítico polisílabo
SFX 644  r    mos    r	.	ds:pretérito P4
SFX 644  er    émos/666,100,116,117    r	.	ds:pretérito P4 + enclítico
SFX 644  r    stes    r	.	ds:pretérito P5
SFX 644  er    éstes/666,100,118,119    r	.	ds:pretérito P5 + enclítico
SFX 644  0    on    r	.	ds:pretérito P6
SFX 644  er    éron/666,100,114,115    r	.	ds:pretérito P6 + enclítico
SFX 644  0    a    r	.	ds:antepretérito P1 / P3
SFX 644  er    éra/666,100,110,111,114,115    r	.	ds:antepretérito P1 / P3 + enclítico
SFX 644  0    as    r	.	ds:antepretérito P2
SFX 644  er    éras/666,100,112,113    r	.	ds:antepretérito P2 + enclítico
SFX 644  0    amos    r	.	ds:antepretérito P4
SFX 644  0    ámos/666,100,116,117    r	.	ds:antepretérito P4 + enclítico
SFX 644  0    ades    r	.	ds:antepretérito P5
SFX 644  0    ádes/666,100,118,119    r	.	ds:antepretérito P5 + enclítico
SFX 644  0    an    r	.	ds:antepretérito P6
SFX 644  er    éran/666,100,114,115    r	.	ds:antepretérito P6 + enclítico
SFX 644  r    se    r	.	ds:subxuntivo pretérito P1 / P3
SFX 644  er    ése/666,100,110,111,114,115    r	.	ds:subxuntivo pretérito P1 / P3 + enclítico
SFX 644  r    ses    r	.	ds:subxuntivo pretérito P2
SFX 644  er    éses/666,100,112,113    r	.	ds:subxuntivo pretérito P2 + enclítico
SFX 644  er    ésemos/100,116,117    r	.	ds:subxuntivo pretérito P4 [ + enclítico]
SFX 644  er    ésedes/100,118,119    r	.	ds:subxuntivo pretérito P5 [ + enclítico]
SFX 644  r    sen    r	.	ds:subxuntivo pretérito P6
SFX 644  er    ésen/666,100,114,115    r	.	ds:subxuntivo pretérito P6 + enclítico

SFX 645  Y    12     #C3 regularización do pretérito derivados de vir: advir, avir, contravir, convir, desavir, desconvir, devir, intervir, previr, provir, reconvir, sobrevir
SFX 645  ir    ín/111    ir	.	ds:pretérito P1 [ + enclítico polisílabo]
SFX 645  ir    in/666,100,110    ir	.	ds:pretérito P1 + enclítico monosílabo 
SFX 645  ir    iches    ir	.	ds:pretérito P2
SFX 645  ir    íches/666,100,112,113    ir	.	ds:pretérito P2 + enclítico
SFX 645  ir    iu/101,114    ir	.	ds:pretérito P3 [ + acusativo P3 tras ditongo decrecente / enclítico monosílabo]
SFX 645  ir    íu/666,115    ir	.	ds:pretérito P3 + enclítico polisílabo
SFX 645  r    mos    ir	.	ds:pretérito P4
SFX 645  ir    ímos/666,100,116,117    ir	.	ds:pretérito P4 + enclítico
SFX 645  r    stes    ir	.	ds:pretérito P5
SFX 645  ir    ístes/666,100,118,119    ir	.	ds:pretérito P5 + enclítico
SFX 645  0    on    ir	.	ds:pretérito P6
SFX 645  ir    íron/666,100,114,115    ir	.	ds:pretérito P6 + enclítico

# verbos defectivos da C-III en construción transitiva

# defectivos C-III
# atinxir concernir cumprir denegrir devir fundir incumbir sobrevivir tremelucir urxir usucapir


# No .dic inclúense dous lemas. O segundo lema e para a formación das formas
# verbais que levan un acento que non existe na raíz orixinal do verbo.
# Paradigma dos verbos regulares
#       partir/300,301 e pártir/666,302
#       ouvir/300,306 e óuvir/666,307
#       parir/300,308 e párir/666,309
#       rir/300,303 sorrir/300,304 reunir/300,305
# Os verbos rematados en -aír, -oír e -uír teñen unha soa raíz
#       saír/313

# Verbos con alternancia vocálica e-i SENTIR
#       sentir/300,320,321, séntir/666,322
#       sintir/666,323     síntir/666,324

# Verbo VIR
#       vir/340,341
#       viñer/666,341,342,344



SFX 650  Y    29
SFX 650  r    r/100,114    ir	.	ds:infinitivo P3 [ + enclítico monosílabo]
SFX 650  ir    ír/666,115    ir	.	ds:infinitivo P3 + enclítico polisílabo
SFX 650  r    ndo    ir	.	ds:xerundio
SFX 650  ir    índo/666,100,114,115    ir	.	ds:xerundio + enclítico
SFX 650  ir    ido/10,14    ir	.	ds:participio
SFX 650  ir    ía/100,114,115    ir	.	ds:copretérito P3 [ + enclítico]
SFX 650  ir    ían/100,114,115    ir	.	ds:copretérito P6 [ + enclítico]
SFX 650  ir    iu/101,114    ir	.	ds:pretérito P3 [ + acusativo P3 tras ditongo decrecente / enclítico monosílabo]
SFX 650  ir    íu/666,115    ir	.	ds:pretérito P3 + enclítico polisílabo
SFX 650  0    on    ir	.	ds:pretérito P6
SFX 650  ir    íron/666,100,114,115    ir	.	ds:pretérito P6 + enclítico
SFX 650  0    a    ir	.	ds:antepretérito P3
SFX 650  ir    íra/666,100,114,115    ir	.	ds:antepretérito P3 + enclítico
SFX 650  0    an    ir	.	ds:antepretérito P6
SFX 650  ir    íran/666,100,114,115    ir	.	ds:antepretérito P6 + enclítico
SFX 650  0    ei/101,110    ir	.	ds:futuro P1 [ + acusativo P3 tras ditongo decrecente / enclítico monosílabo]
SFX 650  0    éi/666,111    ir	.	ds:futuro P1 + enclítico polisílabo
SFX 650  0    a/666,100,114    ir	.	ds:futuro P3 + enclítico monosílabo
SFX 650  0    á/115    ir	.	ds:futuro P3 [ + enclítico polisílabo]
SFX 650  0    an/666,100,114    ir	.	ds:futuro P6 + enclítico monosílabo
SFX 650  0    án/115    ir	.	ds:futuro P6 [ + enclítico polisílabo]
SFX 650  0    ía/100,114,115    ir	.	ds:pospretérito P3 [ + enclítico]
SFX 650  0    ían/100,114,115    ir	.	ds:pospretérito P6 [ + enclítico]
SFX 650  r    se    ir	.	ds:subxuntivo pretérito P3
SFX 650  ir    íse/666,100,114,115    ir	.	ds:subxuntivo pretérito P3 + enclítico
SFX 650  r    sen    ir	.	ds:subxuntivo pretérito P6
SFX 650  ir    ísen/666,100,114,115    ir	.	ds:subxuntivo pretérito P6 + enclítico
SFX 650  0    en    ir	.	ds:infinitivo / subxuntivo futuro P6
SFX 650  ir    íren/666,100,114,115    ir	.	ds:infinitivo / subxuntivo futuro P6 + enclítico

SFX 651  Y    10
SFX 651  ir    e    ir	.	ds:presente P3
SFX 651  ir    en    ir	.	ds:presente P6
SFX 651  ir    a    [^cu]ir	.	ds:subxuntivo presente P3
SFX 651  cir    za    cir	.	ds:subxuntivo presente P3
SFX 651  guir    ga    guir	.	ds:subxuntivo presente P3
SFX 651  quir    ca    quir	.	ds:subxuntivo presente P3
SFX 651  ir    an    [^cuao]ir	.	ds:subxuntivo presente P6
SFX 651  cir    zan    cir	.	ds:subxuntivo presente P6
SFX 651  guir    gan    guir	.	ds:subxuntivo presente P6
SFX 651  quir    can    quir	.	ds:subxuntivo presente P6

# defectivo regular con acento gráfico na raíz
SFX 652  Y    10
SFX 652  ir    e/666,100,114,115    ir	.	ds:presente P3 + enclítico
SFX 652  ir    en/666,100,114,115    ir	.	ds:presente P6 + enclítico
SFX 652  ir    a/666,100,114,115    [^cu]ir	.	ds:subxuntivo presente P3 + enclítico
SFX 652  cir    za/666,100,114,115    cir	.	ds:subxuntivo presente P3 + enclítico
SFX 652  guir    ga/666,100,114,115    guir	.	ds:subxuntivo presente P3 + enclítico
SFX 652  quir    ca/666,100,114,115    quir	.	ds:subxuntivo presente P3 + enclítico
SFX 652  ir    an/666,100,114,115    [^cu]ir	.	ds:subxuntivo presente P6 + enclítico
SFX 652  cir    zan/666,100,114,115    cir	.	ds:subxuntivo presente P6 + enclítico
SFX 652  guir    gan/666,100,114,115    guir	.	ds:subxuntivo presente P6 + enclítico
SFX 652  quir    can/666,100,114,115    quir	.	ds:subxuntivo presente P6 + enclítico

# cómprir fondir tremolocir tremelócir concirnir concírnir denigrir denígrir
SFX 653  Y    14     
SFX 653  ir    e/100,114,115    cómprir	.	ds:presente P3 [ + enclítico]
SFX 653  ir    en/100,114,115   cómprir	.	ds:presente P6 [ + enclítico]
SFX 653  ir    e    [^ó]cir	.	ds:presente P3
SFX 653  ir    en    [^ó]cir	.	ds:presente P6
SFX 653  ir    e/666,100,114,115    [ó]cir	.	ds:presente P3 + enclítico
SFX 653  ir    en/666,100,114,115    [ó]cir	.	ds:presente P6 + enclítico
SFX 653  ir    e    [^í]rnir	.	ds:presente P3
SFX 653  ir    en    [^í]rnir	.	ds:presente P6
SFX 653  ir    e/666,100,114,115    [í]rnir	.	ds:presente P3 + enclítico
SFX 653  ir    en/666,100,114,115    [í]rnir	.	ds:presente P6 + enclítico
SFX 653  ir    e    [^í]grir	.	ds:presente P3
SFX 653  ir    en    [^í]grir	.	ds:presente P6
SFX 653  ir    e/666,100,114,115    [í]grir	.	ds:presente P3 + enclítico
SFX 653  ir    en/666,100,114,115    [í]grir	.	ds:presente P6 + enclítico

# concirnir
SFX 654  Y    6     #C3 alternancia vocálica i-e. Sirvir
SFX 654  ir    a    [^cu]ir	.	ds:subxuntivo presente P3
SFX 654  ir    a    [^g]uir	.	ds:subxuntivo presente P3
SFX 654  guir    ga    guir	.	ds:subxuntivo presente P3
SFX 654  ir    an    [^cu]ir	.	ds:subxuntivo presente P6
SFX 654  ir    an    [^g]uir	.	ds:subxuntivo presente P6
SFX 654  guir    gan    guir	.	ds:subxuntivo presente P6

# concírnir
SFX 655  Y    6     #C3 alternancia vocálica i-e. Sírvir
SFX 655  ir    a/666,100,114,115    [^cu]ir	.	ds:subxuntivo presente P3 + enclítico
SFX 655  ir    a/666,100,114,115    [^g]uir	.	ds:subxuntivo presente P3 + enclítico
SFX 655  guir    ga/666,100,114,115    guir	.	ds:subxuntivo presente P3 + enclítico
SFX 655  ir    an/666,100,114,115   [^cu]ir	.	ds:subxuntivo presente P6 + enclítico
SFX 655  ir    an/666,100,114,115    [^g]uir	.	ds:subxuntivo presente P6 + enclítico
SFX 655  guir    gan/666,100,114,115    guir	.	ds:subxuntivo presente P6 + enclítico

# devir
SFX 656  Y    28
SFX 656  r    ndo    ir	.	ds:xerundio
SFX 656  ir    índo/666,100,114,115    ir	.	ds:xerundio
SFX 656  ir    ido/10,14    ir	.	ds:participio
SFX 656  ir    én/100,114,115    ir	.	ds:presente P3 [ + enclítico]
SFX 656  ir    eñen    ir	.	ds:presente P6
SFX 656  ir    éñen/666,100,114,115    ir	.	ds:presente P6 + enclítico
SFX 656  r    ña    ir	.	ds:copretérito P3
SFX 656  ir    íña/666,100,114,115    ir	.	ds:copretérito P3 + enclítico
SFX 656  r    ñan    ir	.	ds:copretérito P6
SFX 656  ir    íñan/666,100,114,115    ir	.	ds:copretérito P6 + enclítico
SFX 656  r    rá/115    ir	.	ds:futuro P3 [ + enclítico polisílabo]
SFX 656  r    ra/666,100,114    ir	.	ds:futuro P3 + enclítico monosílabo
SFX 656  r    rán/115    ir	.	ds:futuro P6 [ + enclítico polisílabo]
SFX 656  r    ran/666,100,114    ir	.	ds:futuro P6 + enclítico monosílabo
SFX 656  r    ría/100,114,115    ir	.	ds:pospretérito P3 [ + enclítico] 
SFX 656  r    rían/100,114,115    ir	.	ds:pospretérito P6 [ + enclítico]
SFX 656  ir    eña    ir	.	ds:subxuntivo presente P3
SFX 656  ir    éña/666,100,114,115    ir	.	ds:subxuntivo presente P3 + enclítico
SFX 656  ir    eñan    ir	.	ds:subxuntivo presente P6
SFX 656  ir    éñan/666,100,114,115    ir	.	ds:subxuntivo presente P6 + enclítico
SFX 656  r    r/100,110,114    r	.	ds:infinitivo P3
SFX 656  ir    ír/666,111,115    ir	.	ds:infinitivo P3 + enclítico
SFX 656  0    en    r	.	ds:infinitivo P6
SFX 656  ir    íren/666,100,114,115    ir	.	ds:infinitivo P6 + enclítico
SFX 656  ir    iu/101,114    ir	.	ds:pretérito P3 [ + acusativo P3 tras ditongo decrecente / enclítico monosílabo]
SFX 656  ir    íu/666,115    ir	.	ds:pretérito P3 + enclítico polisílabo
SFX 656  0    on    ir	.	ds:pretérito P6
SFX 656  ir    íron/666,100,114,115    ir	.	ds:pretérito P6 + enclítico

# deviñer
SFX 657  Y    15
SFX 657  iñer    eu/101,114    r	.	ds:pretérito P3 [ + acusativo P3 tras ditongo decrecente / enclítico monosílabo]
SFX 657  iñer    éu/666,115    r	.	ds:pretérito P3 + enclítico polisílabo
SFX 657  er    éron/666,100,114,115    r	.	ds:pretérito P6 + enclítico
SFX 657  0    a    r	.	ds:antepretérito P3
SFX 657  er    éra/666,100,114,115    r	.	ds:antepretérito P3 + enclítico
SFX 657  0    an    r	.	ds:antepretérito P6
SFX 657  er    éran/666,100,114,115    r	.	ds:antepretérito P6 + enclítico
SFX 657  r    se    r	.	ds:subxuntivo pretérito P3
SFX 657  er    ése/666,100,114,115    r	.	ds:subxuntivo pretérito P3 + enclítico
SFX 657  r    sen    r	.	ds:subxuntivo pretérito P6
SFX 657  er    ésen/666,100,114,115    r	.	ds:subxuntivo pretérito P6 + enclítico
SFX 657  r    r/100,110,114    r	.	ds:subxuntivo futuro P3
SFX 657  er    ér/666,111,115    er	.	ds:subxuntivo futuro P3 + enclítico
SFX 657  0    en    r	.	ds:subxuntivo futuro P6
SFX 657  er    éren/666,100,114,115    er	.	ds:subxuntivo futuro P6 + enclítico

# defectivos balbucir empedernir gorir guarir manir e preterir
SFX 658  Y    69 
SFX 658  r    r/100,114    ir	.	ds:infinitivo P3 [ + enclítico monosílabo]
SFX 658  ir    ír/666,115    ir	.	ds:infinitivo P3 + enclítico polisílabo
SFX 658  r    ndo    ir	.	ds:xerundio
SFX 658  ir    índo/666,100,114,115    ir	.	ds:xerundio + enclítico
SFX 658  ir    ido/10,14    ir	.	ds:participio
SFX 658  ir    ía/100,114,115    ir	.	ds:copretérito P1 / P3 [ + enclítico]
SFX 658  ir    ías/100,112,113    ir	.	ds:copretérito P2 [ + enclítico]
SFX 658  ir    iamos    ir	.	ds:copretérito P4
SFX 658  ir    iámos/666,100,116,117    ir	.	ds:copretérito P4 + enclítico
SFX 658  ir    iades    ir	.	ds:copretérito P5
SFX 658  ir    iádes/666,100,112,113    ir	.	ds:copretérito P5 + enclítico
SFX 658  ir    ían/100,114,115    ir	.	ds:copretérito P6 [ + enclítico]
SFX 658  ir    iches    ir	.	ds:pretérito P2
SFX 658  ir    íches/666,100,112,113    ir	.	ds:pretérito P2 + enclítico
SFX 658  ir    iu/101,114    ir	.	ds:pretérito P3 [ + acusativo P3 tras ditongo decrecente / enclítico monosílabo]
SFX 658  ir    íu/666,115    ir	.	ds:pretérito P3 + enclítico polisílabo
SFX 658  r    mos    ir	.	ds:pretérito P4
SFX 658  ir    ímos/666,100,116,117    ir	.	ds:pretérito P4 + enclítico
SFX 658  r    stes    ir	.	ds:pretérito P5
SFX 658  ir    ístes/666,100,118,119    ir	.	ds:pretérito P5 + enclítico
SFX 658  0    on    ir	.	ds:pretérito P6
SFX 658  ir    íron/666,100,114,115    ir	.	ds:pretérito P6 + enclítico
SFX 658  0    a    ir	.	ds:antepretérito P1 / P3
SFX 658  ir    íra/666,100,114,115    ir	.	ds:antepretérito P1 / P3 + enclítico
SFX 658  0    as    ir	.	ds:antepretérito P2 + enclítico
SFX 658  ir    íras/666,100,112,113    ir	.	ds:antepretérito P2
SFX 658  0    amos    ir	.	ds:antepretérito P4
SFX 658  0    ámos/666,100,116,117    ir	.	ds:antepretérito P4 + enclítico
SFX 658  0    ades    ir	.	ds:antepretérito P5
SFX 658  0    ádes/666,100,118,119    ir	.	ds:antepretérito P5 + enclítico
SFX 658  0    an    ir	.	ds:antepretérito P6
SFX 658  ir    íran/666,100,114,115    ir	.	ds:antepretérito P6 + enclítico
SFX 658  0    ei/101,110    ir	.	ds:futuro P1 [ + acusativo P3 tras ditongo decrecente / enclítico monosílabo]
SFX 658  0    éi/666,111    ir	.	ds:futuro P1 + enclítico polisílabo
SFX 658  0    as/666,100,112    ir	.	ds:futuro P2 + enclítico monosílabo
SFX 658  0    ás/113    ir	.	ds:futuro P2 [ + enclítico polisílabo]
SFX 658  0    a/666,100,114    ir	.	ds:futuro P3 + enclítico monosílabo
SFX 658  0    á/115    ir	.	ds:futuro P3 [ + enclítico polisílabo]
SFX 658  0    emos    ir	.	ds:futuro P4
SFX 658  0    émos/666,100,116,117    ir	.	ds:futuro P4 + enclítico
SFX 658  0    edes    ir	.	ds:futuro P5
SFX 658  0    édes/666,100,118,119    ir	.	ds:futuro P5 + enclítico
SFX 658  0    an/666,100,114    ir	.	ds:futuro P6 + enclítico monosílabo
SFX 658  0    án/115    ir	.	ds:futuro P6 [ + enclítico polisílabo]
SFX 658  0    ía/100,114,115    ir	.	ds:pospretérito P1 / P3 [ + enclítico]
SFX 658  0    ías/100,112,113    ir	.	ds:pospretérito P2 [ + enclítico]
SFX 658  0    iamos    ir	.	ds:pospretérito P4
SFX 658  0    iámos/666,100,116,117    ir	.	ds:pospretérito P4 + enclítico
SFX 658  0    iades    ir	.	ds:pospretérito P5
SFX 658  0    iádes/666,100,118,119    ir	.	ds:pospretérito P5 + enclítico
SFX 658  0    ían/100,114,115    ir	.	ds:pospretérito P6 [ + enclítico]
SFX 658  r    se    ir	.	ds:subxuntivo pretérito P1 / P3
SFX 658  ir    íse/666,100,114,115    ir	.	ds:subxuntivo pretérito P1 / P3 + enclítico
SFX 658  r    ses    ir	.	ds:subxuntivo pretérito P2
SFX 658  ir    íses/666,100,112,113    ir	.	ds:subxuntivo pretérito P2 + enclítico
SFX 658  ir    ísemos/100,116,117    ir	.	ds:subxuntivo pretérito P4 [ + enclítico]
SFX 658  ir    ísedes/100,118,119    ir	.	ds:subxuntivo pretérito P5 [ + enclítico]
SFX 658  r    sen    ir	.	ds:subxuntivo pretérito P6
SFX 658  ir    ísen/666,100,114,115    ir	.	ds:subxuntivo pretérito P6 + enclítico
SFX 658  0    es    ir	.	ds:infinitivo / subxuntivo futuro P2
SFX 658  ir    íres/666,100,112,113    ir	.	ds:infinitivo / subxuntivo futuro P2 + enclítico
SFX 658  0    mos    ir	.	ds:infinitivo / subxuntivo futuro P4
SFX 658  ir    írmos/666,100,116,117    ir	.	ds:infinitivo / subxuntivo futuro P4 + enclítico
SFX 658  0    des    ir	.	ds:infinitivo / subxuntivo futuro P5
SFX 658  ir    írdes/666,100,118,119    ir	.	ds:infinitivo / subxuntivo futuro P5 + enclítico
SFX 658  0    en    ir	.	ds:infinitivo / subxuntivo futuro P6
SFX 658  ir    íren/666,100,114,115    ir	.	ds:infinitivo / subxuntivo futuro P6 + enclítico
SFX 658  r    de    ir	.	ds:imperativo P5
SFX 658  ir    íde/666,100,118,119    ir	.	ds:imperativo P5 + enclítico

SFX 659  Y    9
SFX 659  ir    es    balbucir	.	ds:presente P2
SFX 659  ir    e    balbucir	.	ds:presente P3
SFX 659  r    mos    ir	.	ds:presente P4
SFX 659  ir    ímos/666,100,116,117    ir	.	ds:presente P4 + enclítico
SFX 659  r    des    ir	.	ds:presente P5
SFX 659  ir    ídes/666,100,118,119    ir	.	ds:presente P5 + enclítico
SFX 659  ir    en    balbucir	.	ds:presente P6
SFX 659  ir    ín/111    ir	.	ds:pretérito P1 [ + enclítico polisílabo]
SFX 659  ir    in/666,100,110    ir	.	ds:pretérito P1 + enclítico monosílabo

SFX 660  Y    3 
SFX 660  ir    es/666,100,112,113    balbúcir	.	ds:presente P2 + enclítico
SFX 660  ir    e/666,100,114,115    balbúcir	.	ds:presente P3 + enclítico
SFX 660  ir    en/666,100,114,115    balbúcir	.	ds:presente P6 + enclítico

#C-III en construción intransitiva

SFX 700  Y    69     
SFX 700  r    r/124    ir	.	ds:infinitivo P1 / P3 [ + enclítico monosílabo]
SFX 700  ir    ír/666,125    ir	.	ds:infinitivo P1 / P3 + enclítico polisílabo
SFX 700  r    ndo    ir	.	ds:xerundio
SFX 700  ir    índo/666,124,125    ir	.	ds:xerundio + enclítico
SFX 700  ir    ido/10,14    ir	.	ds:participio
SFX 700  ir    ía/120,121,124,125    ir	.	ds:copretérito P1 / P3 [ + enclítico]
SFX 700  ir    ías/122,123    ir	.	ds:copretérito P2 [ + enclítico]
SFX 700  ir    iamos    ir	.	ds:copretérito P4
SFX 700  ir    iámos/666,126,127    ir	.	ds:copretérito P4 + enclítico
SFX 700  ir    iades    ir	.	ds:copretérito P5
SFX 700  ir    iádes/666,122,123    ir	.	ds:copretérito P5 + enclítico
SFX 700  ir    ían/124,125    ir	.	ds:copretérito P6 [ + enclítico]
SFX 700  ir    iches    ir	.	ds:pretérito P2
SFX 700  ir    íches/666,122,123    ir	.	ds:pretérito P2 + enclítico
SFX 700  ir    iu/124    ir	.	ds:pretérito P3 [ + enclítico monosílabo]
SFX 700  ir    íu/666,125    ir	.	ds:pretérito P3 + enclítico polisílabo
SFX 700  r    mos    ir	.	ds:pretérito P4
SFX 700  ir    ímos/666,126,127    ir	.	ds:pretérito P4 + enclítico
SFX 700  r    stes    ir	.	ds:pretérito P5
SFX 700  ir    ístes/666,128,129    ir	.	ds:pretérito P5 + enclítico
SFX 700  0    on    ir	.	ds:pretérito P6
SFX 700  ir    íron/666,124,125    ir	.	ds:pretérito P6 + enclítico
SFX 700  0    a    ir	.	ds:antepretérito P1 / P3
SFX 700  ir    íra/666,120,121,124,125    ir	.	ds:antepretérito P1 / P3 + enclítico
SFX 700  0    as    ir	.	ds:antepretérito P2 + enclítico
SFX 700  ir    íras/666,122,123    ir	.	ds:antepretérito P2
SFX 700  0    amos    ir	.	ds:antepretérito P4
SFX 700  0    ámos/666,126,127    ir	.	ds:antepretérito P4 + enclítico
SFX 700  0    ades    ir	.	ds:antepretérito P5
SFX 700  0    ádes/666,128,129    ir	.	ds:antepretérito P5 + enclítico
SFX 700  0    an    ir	.	ds:antepretérito P6
SFX 700  ir    íran/666,124,125    ir	.	ds:antepretérito P6 + enclítico
SFX 700  0    ei/120    ir	.	ds:futuro P1 [ + enclítico monosílabo]
SFX 700  0    éi/666,121    ir	.	ds:futuro P1 + enclítico polisílabo
SFX 700  0    as/666,122    ir	.	ds:futuro P2 + enclítico monosílabo
SFX 700  0    ás/123    ir	.	ds:futuro P2 [ + enclítico polisílabo]
SFX 700  0    a/666,124    ir	.	ds:futuro P3 + enclítico monosílabo
SFX 700  0    á/125    ir	.	ds:futuro P3 [ + enclítico polisílabo]
SFX 700  0    emos    ir	.	ds:futuro P4
SFX 700  0    émos/666,126,127    ir	.	ds:futuro P4 + enclítico
SFX 700  0    edes    ir	.	ds:futuro P5
SFX 700  0    édes/666,128,129    ir	.	ds:futuro P5 + enclítico
SFX 700  0    an/666,124    ir	.	ds:futuro P6 + enclítico monosílabo
SFX 700  0    án/125    ir	.	ds:futuro P6 [ + enclítico polisílabo]
SFX 700  0    ía/120,121,124,125    ir	.	ds:pospretérito P1 / P3 [ + enclítico]
SFX 700  0    ías/122,123    ir	.	ds:pospretérito P2 [ + enclítico]
SFX 700  0    iamos    ir	.	ds:pospretérito P4
SFX 700  0    iámos/666,126,127    ir	.	ds:pospretérito P4 + enclítico
SFX 700  0    iades    ir	.	ds:pospretérito P5
SFX 700  0    iádes/666,128,129    ir	.	ds:pospretérito P5 + enclítico
SFX 700  0    ían/124,125    ir	.	ds:pospretérito P6 [ + enclítico]
SFX 700  r    se    ir	.	ds:subxuntivo pretérito P1 / P3
SFX 700  ir    íse/666,120,121,124,125    ir	.	ds:subxuntivo pretérito P1 / P3 + enclítico
SFX 700  r    ses    ir	.	ds:subxuntivo pretérito P2
SFX 700  ir    íses/666,122,123    ir	.	ds:subxuntivo pretérito P2 + enclítico
SFX 700  ir    ísemos/126,127    ir	.	ds:subxuntivo pretérito P4 [ + enclítico]
SFX 700  ir    ísedes/128,129    ir	.	ds:subxuntivo pretérito P5 [ + enclítico]
SFX 700  r    sen    ir	.	ds:subxuntivo pretérito P6
SFX 700  ir    ísen/666,124,125    ir	.	ds:subxuntivo pretérito P6 + enclítico
SFX 700  0    es    ir	.	ds:infinitivo / subxuntivo futuro P2
SFX 700  ir    íres/666,122,123    ir	.	ds:infinitivo / subxuntivo futuro P2 + enclítico
SFX 700  0    mos    ir	.	ds:infinitivo / subxuntivo futuro P4
SFX 700  ir    írmos/666,126,127    ir	.	ds:infinitivo / subxuntivo futuro P4 + enclítico
SFX 700  0    des    ir	.	ds:infinitivo / subxuntivo futuro P5
SFX 700  ir    írdes/666,128,129    ir	.	ds:infinitivo / subxuntivo futuro P5 + enclítico
SFX 700  0    en    ir	.	ds:infinitivo / subxuntivo futuro P6
SFX 700  ir    íren/666,124,125    ir	.	ds:infinitivo / subxuntivo futuro P6 + enclítico
SFX 700  r    de    ir	.	ds:imperativo P5
SFX 700  ir    íde/666,128,129    ir	.	ds:imperativo P5 + enclítico

SFX 701  Y    41     #C3 regular
SFX 701  ir    o    [^cu]ir	.	ds:presente P1
SFX 701  cir    zo    cir	.	ds:presente P1
SFX 701  guir    go    guir	.	ds:presente P1
SFX 701  quir    co    quir	.	ds:presente P1
SFX 701  ir    es    ir	.	ds:presente P2
SFX 701  ir    e    ir	.	ds:presente P3
SFX 701  r    mos    ir	.	ds:presente P4
SFX 701  ir    ímos/666,126,127    ir	.	ds:presente P4 + enclítico
SFX 701  r    des    ir	.	ds:presente P5
SFX 701  ir    ídes/666,128,129    ir	.	ds:presente P5 + enclítico
SFX 701  ir    en    ir	.	ds:presente P6
SFX 701  ir    ín/121    ir	.	ds:pretérito P1 [ + enclítico polisílabo]
SFX 701  ir    in/666,120    ir	.	ds:pretérito P1 + enclítico monosílabo
SFX 701  ir    a    [^cu]ir	.	ds:subxuntivo presente P1 / P3
SFX 701  cir    za    cir	.	ds:subxuntivo presente P1 / P3
SFX 701  guir    ga    guir	.	ds:subxuntivo presente P1 / P3
SFX 701  quir    ca    quir	.	ds:subxuntivo presente P1 / P3
SFX 701  ir    as    [^cu]ir	.	ds:subxuntivo presente P2
SFX 701  cir    zas    cir	.	ds:subxuntivo presente P2
SFX 701  guir    gas    guir	.	ds:subxuntivo presente P2
SFX 701  quir    cas    quir	.	ds:subxuntivo presente P2
SFX 701  ir    amos    [^cu]ir	.	ds:subxuntivo presente P4
SFX 701  ir    ámos/666,126,127    [^cu]ir	.	ds:subxuntivo presente P4 + enclítico
SFX 701  cir    zamos    cir	.	ds:subxuntivo presente P4
SFX 701  cir    zámos/666,126,127    cir	.	ds:subxuntivo presente P4 + enclítico
SFX 701  guir    gamos    guir	.	ds:subxuntivo presente P4
SFX 701  guir    gámos/666,126,127    guir	.	ds:subxuntivo presente P4 + enclítico
SFX 701  quir    camos    quir	.	ds:subxuntivo presente P4
SFX 701  quir    cámos/666,126,127    quir	.	ds:subxuntivo presente P4 + enclítico
SFX 701  ir    ades    [^cu]ir	.	ds:subxuntivo presente P5
SFX 701  ir    ádes/666,128,129    [^cu]ir	.	ds:subxuntivo presente P5 + enclítico
SFX 701  cir    zades    cir	.	ds:subxuntivo presente P5
SFX 701  cir    zádes/666,128,129    cir	.	ds:subxuntivo presente P5 + enclítico
SFX 701  guir    gades    guir	.	ds:subxuntivo presente P5
SFX 701  guir    gádes/666,128,129    guir	.	ds:subxuntivo presente P5 + enclítico
SFX 701  quir    cades    quir	.	ds:subxuntivo presente P5
SFX 701  quir    cádes/666,128,129    quir	.	ds:subxuntivo presente P5 + enclítico
SFX 701  ir    an    [^cuao]ir	.	ds:subxuntivo presente P6
SFX 701  cir    zan    cir	.	ds:subxuntivo presente P6
SFX 701  guir    gan    guir	.	ds:subxuntivo presente P6
SFX 701  quir    can    quir	.	ds:subxuntivo presente P6

SFX 702  Y    19     #C3 rregular con cambio de acento na raíz
SFX 702  ir    o/666,120,121    [^cu]ir	.	ds:presente P1 + enclítico
SFX 702  cir    zo/666,120,121    cir	.	ds:presente P1 + enclítico
SFX 702  guir    go/666,120,121    guir	.	ds:presente P1 + enclítico
SFX 702  quir    co/666,120,121    quir	.	ds:presente P1 + enclítico
SFX 702  ir    es/666,122,123    ir	.	ds:presente P2 + enclítico
SFX 702  ir    e/666,124,125    ir	.	ds:presente P3 + enclítico
SFX 702  ir    en/666,124,125    ir	.	ds:presente P6 + enclítico
SFX 702  ir    a/666,120,121,124,125    [^cu]ir	.	ds:subxuntivo presente P1 / P3 + enclítico
SFX 702  cir    za/666,120,121,124,125    cir	.	ds:subxuntivo presente P1 / P3 + enclítico
SFX 702  guir    ga/666,120,121,124,125    guir	.	ds:subxuntivo presente P1 / P3 + enclítico
SFX 702  quir    ca/666,120,121,124,125    quir	.	ds:subxuntivo presente P1 / P3 + enclítico
SFX 702  ir    as/666,122,123    [^cu]ir	.	ds:subxuntivo presente P2 + enclítico
SFX 702  cir    zas/666,122,123    cir	.	ds:subxuntivo presente P2 + enclítico
SFX 702  guir    gas/666,122,123    guir	.	ds:subxuntivo presente P2 + enclítico
SFX 702  quir    cas/666,122,123    quir	.	ds:subxuntivo presente P2 + enclítico
SFX 702  ir    an/666,124,125    [^cu]ir	.	ds:subxuntivo presente P6 + enclítico
SFX 702  cir    zan/666,124,125    cir	.	ds:subxuntivo presente P6 + enclítico
SFX 702  guir    gan/666,124,125    guir	.	ds:subxuntivo presente P6 + enclítico
SFX 702  quir    can/666,124,125    quir	.	ds:subxuntivo presente P6 + enclítico


SFX 703  Y    18     #Verbo rir
SFX 703  ir    ío/120,121    rir	.	ds:presente P1 [ + enclítico]
SFX 703  ir    is/122    rir	.	ds:presente P2 [ + enclítico monosílabo]
SFX 703  ir    ís/666,123    rir	.	ds:presente P2 + enclítico polisílabo
SFX 703  ir    i/124    rir	.	ds:presente P3 [ + enclítico monosílabo]
SFX 703  ir    í/666,125    rir	.	ds:presente P3 + enclítico polisílabo
SFX 703  ir    imos    ir	.	ds:presente P4
SFX 703  ir    ímos/666,126,127    rir	.	ds:presente P4 + enclítico
SFX 703  ir    ides    ir	.	ds:presente P5
SFX 703  ir    ídes/666,128,129    ir	.	ds:presente P5 + enclítico
SFX 703  ir    in/120    rir	.	ds:pretérito P1 [ + enclítico monosílabo]
SFX 703  ir    ín/666,121    rir	.	ds:pretérito P1 + enclítico polisílabo
SFX 703  ir    ía/120,121,124,125    rir	.	ds:copretérito / subxuntivo presente P1 / P3 [ + enclítico]
SFX 703  ir    ías/122,123    rir	.	ds:copretérito / subxuntivo presente P2 [ + enclítico]
SFX 703  ir    iamos    rir	.	ds:copretérito / subxuntivo presente P4
SFX 703  ir    iámos/666,126,127    rir	.	ds:copretérito / subxuntivo presente P4 + enclítico
SFX 703  ir    iades    rir	.	ds:copretérito / subxuntivo presente P5
SFX 703  ir    iádes/666,128,129    rir	.	ds:copretérito / subxuntivo presente P5 + enclítico
SFX 703  ir    ían/124,125    rir	.	ds:copretérito / subxuntivo presente P6 [ + enclítico]


SFX 704  Y    18     #Verbo sorrir
SFX 704  ir    ío/120,121    rir	.	ds:presente P1 [ + enclítico]
SFX 704  ir    ís/123    rir	.	ds:presente P2 [ + enclítico polisílabo]
SFX 704  ir    is/666,122    rir	.	ds:presente P2 + enclítico monosílabo
SFX 704  ir    í/125    rir	.	ds:presente P3 [ + acusativo P3 / enclítico polisílabo]
SFX 704  ir    i/666,124    rir	.	ds:presente P3 + enclítico monosílabo <> acusativo P3
SFX 704  ir    imos    ir	.	ds:presente P4
SFX 704  ir    ímos/666,126,127    rir	.	ds:presente P4 + enclítico
SFX 704  ir    ides    ir	.	ds:presente P5
SFX 704  ir    ídes/666,128,129    ir	.	ds:presente P5 + enclítico
SFX 704  ir    ín/125    rir	.	ds:presente P6 / pretérito P1 [ + enclítico polisílabo] 
SFX 704  ir    in/666,124    rir	.	ds:presente P6 / pretérito P1 + enclítico monosílabo
SFX 704  ir    ía/120,121,124,125    rir	.	ds:copretérito / subxuntivo presente P1 / P3 [ + enclítico]
SFX 704  ir    ías/122,123    rir	.	ds:copretérito / subxuntivo presente P2 [ + enclítico]
SFX 704  ir    iamos    rir	.	ds:copretérito / subxuntivo presente P4
SFX 704  ir    iámos/666,126,127    rir	.	ds:copretérito / subxuntivo presente P4 + enclítico
SFX 704  ir    iades    rir	.	ds:copretérito / subxuntivo presente P5
SFX 704  ir    iádes/666,128,129    rir	.	ds:copretérito / subxuntivo presente P5 + enclítico
SFX 704  ir    ían/124,125    rir	.	ds:copretérito / subxuntivo presente P6 [ + enclítico]


SFX 705  Y    17     #Verbo reunir 
SFX 705  unir    úno/120,121    unir	.	ds:presente P1 + enclítico
SFX 705  unir    únes/122,123    unir	.	ds:presente P2 + enclítico
SFX 705  unir    úne/124,125    unir	.	ds:presente P3 + enclítico
SFX 705  ir    imos    unir	.	ds:presente P4
SFX 705  ir    ímos/666,126,127    unir	.	ds:presente P4 + enclítico
SFX 705  ir    ides    unir	.	ds:presente P5
SFX 705  ir    ídes/666,128,129    unir	.	ds:presente P5 + enclítico
SFX 705  unir    únen/124,125    unir	.	ds:presente P6 + enclítico
SFX 705  ir    ín/121    unir	.	ds:pretérito P1 [ + enclítico polisílabo]
SFX 705  ir    in/666,120    unir	.	ds:pretérito P1 + enclítico monosílabo
SFX 705  unir    úna/120,121,124,125    unir	.	ds:subxuntivo presente P1 / P3 [ + enclítico]
SFX 705  unir    únas/122,123    unir	.	ds:subxuntivo presente P2 [ + enclítico]
SFX 705  ir    amos    unir	.	ds:subxuntivo presente P4
SFX 705  ir    ámos/666,126,127    unir	.	ds:subxuntivo presente P4 + enclítico
SFX 705  ir    ades    unir	.	ds:subxuntivo presente P5
SFX 705  ir    ádes/666,128,127    unir	.	ds:subxuntivo presente P5 + enclítico
SFX 705  unir    únan/124,125    unir	.	ds:subxuntivo presente P6 [ + enclítico]


SFX 706  Y    17     #Verbo ouvir 
SFX 706  vir    zo    ir	.	ds:presente P1
SFX 706  ir    es    ir	.	ds:presente P2
SFX 706  ir    e    ir	.	ds:presente P3
SFX 706  r    mos    ir	.	ds:presente P4
SFX 706  ir    ímos/666,126,127    ir	.	ds:presente P4 + enclítico
SFX 706  r    des    ir	.	ds:presente P5
SFX 706  ir    ídes/666,128,129    ir	.	ds:presente P5 + enclítico
SFX 706  ir    en    ir	.	ds:presente P6
SFX 706  ir    ín/121    ir	.	ds:pretérito P1 [ + enclítico polisílabo]
SFX 706  ir    in/666,120    ir	.	ds:pretérito P1 + enclítico monosílabo
SFX 706  vir    za    ir	.	ds:subxuntivo presente P1 / P3
SFX 706  vir    zas    ir	.	ds:subxuntivo presente P2
SFX 706  vir    zamos    ir	.	ds:subxuntivo presente P4
SFX 706  vir    zámos/666,126,127    ir	.	ds:subxuntivo presente P4 + enclítico
SFX 706  vir    zades    ir	.	ds:subxuntivo presente P5
SFX 706  vir    zádes/666,128,129    ir	.	ds:subxuntivo presente P5 + enclítico
SFX 706  vir    zan    ir	.	ds:subxuntivo presente P6

SFX 707  Y    7     #Verbo ouvir con cambio de acento na raiz
SFX 707  vir    zo/666,120,121    ir	.	ds:presente P1 + enclítico
SFX 707  ir    es/666,122,123    ir	.	ds:presente P2 + enclítico
SFX 707  ir    e/666,124,125    ir	.	ds:presente P3 + enclítico
SFX 707  ir    en/666,124,125    ir	.	ds:presente P6 + enclítico
SFX 707  vir    za/666,120,121,124,125    ir	.	ds:subxuntivo presente P1 / P3 + enclítico
SFX 707  vir    zas/666,122,123    ir	.	ds:subxuntivo presente P2 + enclítico
SFX 707  vir    zan/666,124,125    ir	.	ds:subxuntivo presente P6 + enclítico


SFX 708  Y    17     #Verbo parir 
SFX 708  rir    iro    ir	.	ds:presente P1
SFX 708  ir    es    ir	.	ds:presente P2
SFX 708  ir    e    ir	.	ds:presente P3
SFX 708  r    mos    ir	.	ds:presente P4
SFX 708  ir    ímos/666,126,127    ir	.	ds:presente P4 + enclítico
SFX 708  r    des    ir	.	ds:presente P5
SFX 708  ir    ídes/666,128,129    ir	.	ds:presente P5 + enclítico
SFX 708  ir    en    ir	.	ds:presente P6
SFX 708  ir    ín/121    ir	.	ds:pretérito P1 [ + enclítico polisílabo]
SFX 708  ir    in/666,120    ir	.	ds:pretérito P1 + enclítico monosílabo
SFX 708  rir    ira    ir	.	ds:subxuntivo presente P1 / P3
SFX 708  rir    iras    ir	.	ds:subxuntivo presente P2
SFX 708  rir    iramos    ir	.	ds:subxuntivo presente P4
SFX 708  rir    irámos/666,126,127    ir	.	ds:subxuntivo presente P4 + enclítico
SFX 708  rir    irades    ir	.	ds:subxuntivo presente P5
SFX 708  rir    irádes/666,128,129    ir	.	ds:subxuntivo presente P5 + enclítico
SFX 708  rir    iran    ir	.	ds:subxuntivo presente P6

# párir e malpárir
SFX 709  Y    7     #Verbo parir con cambio de acento na raiz
SFX 709  rir    iro/666,120,121    ir	.	ds:presente P1 + enclítico
SFX 709  ir    es/666,122,123    ir	.	ds:presente P2 + enclítico
SFX 709  ir    e/666,124,125    ir	.	ds:presente P3 + enclítico
SFX 709  ir    en/666,124,125    ir	.	ds:presente P6 + enclítico
SFX 709  rir    ira/666,120,121,124,125    ir	.	ds:subxuntivo presente P1 / P3 + enclítico
SFX 709  rir    iras/666,122,123    ir	.	ds:subxuntivo presente P2 + enclítico
SFX 709  rir    iran/666,124,125    ir	.	ds:subxuntivo presente P6 + enclítico


SFX 713  Y    97     #3C -aír -oír [desoír, entreoír e oír] -uír Como saír, oír ou fluír
SFX 713  r    r/124,125    ír	.	ds:infinitivo P1 / P3 [ + enclítico] 
SFX 713  r    ndo/124,125    ír	.	ds:xerundio [ + enclítico]
SFX 713  r    do/10,14    ír	.	ds:participio
SFX 713  ír    io    [ao]ír	.	ds:presente P1
SFX 713  aír    áio/666,120,121    aír	.	ds:presente P1 + enclítico
SFX 713  oír    óio/666,120,121    oír	.	ds:presente P1 + enclítico
SFX 713  ir    io/666,120,121    óir	.	ds:presente P1 + enclítico
SFX 713  uír    úo/120,121    uír	.	ds:presente P1 + enclítico
SFX 713  ír    es    [ao]ír	.	ds:presente P2
SFX 713  aír    áes/666,122,123    aír	.	ds:presente P2 + enclítico
SFX 713  oír    óes/666,122,123    oír	.	ds:presente P2 + enclítico
SFX 713  ir    es/666,122,123    óir 	.	ds:presente P2 + enclítico
SFX 713  uír    úes/122,123    uír	.	ds:presente P2 + enclítico
SFX 713  ír    e    [ao]ír	.	ds:presente P3
SFX 713  aír    áe/666,124,125    aír	.	ds:presente P3 + enclítico
SFX 713  oír    óe/666,124,125    oír	.	ds:presente P3 + enclítico
SFX 713  ir    e/666,124,125    óir 	.	ds:presente P3 + enclítico
SFX 713  uír    úe/124,125    uír	.	ds:presente P3 + enclítico
SFX 713  r    mos/126,127    ír	.	ds:presente P4 [ + enclítico] 
SFX 713  r    des/128,129    ír	.	ds:presente P5 [ + enclítico] 
SFX 713  ír    en    [ao]ír	.	ds:presente P6
SFX 713  aír    áen/666,124,125    aír	.	ds:presente P6 + enclítico
SFX 713  oír    óen/666,124,125    oír	.	ds:presente P6 + enclítico
SFX 713  ir    en/666,124,125    óir	.	ds:presente P6 + enclítico
SFX 713  uír    úen/124,125    uír	.	ds:presente P6 + enclítico
SFX 713  ír    ía/120,121,124,125    ír	.	ds:copretérito P1 / P3 [ + enclítico]
SFX 713  ír    ías/122,123    ír	.	ds:copretérito P2 [ + enclítico]
SFX 713  ír    ïamos    ír	.	ds:copretérito P4
SFX 713  ír    ïámos/666,126,127    ír	.	ds:copretérito P4 + enclítico
SFX 713  ír    ïades    ír	.	ds:copretérito P5
SFX 713  ír    ïádes/666,128,129    ír	.	ds:copretérito P5 + enclítico
SFX 713  ír    ían/124,125    ír	.	ds:copretérito P6 [ + enclítico]
SFX 713  ír    ín/120,121    ír	.	ds:pretérito P1 [ + enclítico]
SFX 713  ír    íches/122,123    ír	.	ds:pretérito P2
SFX 713  ír    íu/124,125    ír	.	ds:pretérito P3 [  + enclítico]
SFX 713  ír    ímos/126,127    ír	.	ds:pretérito P4 [ + enclítico]
SFX 713  ír    ístes/128,129    ír	.	ds:pretérito P5 [ + enclítico]
SFX 713  ír    íron/124,125    ír	.	ds:pretérito P6 [ + enclítico]
SFX 713  0    a/120,121,124,125    ír	.	ds:antepretérito P1 / P3 [ + enclítico]
SFX 713  0    as/122,123    ír	.	ds:antepretérito P2 [ + enclítico]
SFX 713  ír    iramos    ír	.	ds:antepretérito P4
SFX 713  ír    irámos/666,126,127    ír	.	ds:antepretérito P4 + enclítico
SFX 713  ír    irades    ír	.	ds:antepretérito P5
SFX 713  ír    irádes/666,128,129    ír	.	ds:antepretérito P5 + enclítico
SFX 713  0    an/124,125    ír	.	ds:antepretérito P6 [ + enclítico]
SFX 713  ír    irei/120    ír	.	ds:futuro P1 [  + enclítico monosílabo]
SFX 713  ír    iréi/666,121    ír	.	ds:futuro P1 + enclítico polisílabo
SFX 713  ír    irás/123    ír	.	ds:futuro P2 [+ enclítico polisílabo]
SFX 713  ír    iras/666,122    ír	.	ds:futuro P2 + enclítico monosílabo
SFX 713  ír    irá/125    ír	.	ds:futuro P3 [+ enclítico polisílabo]
SFX 713  ír    ira/666,124    ír	.	ds:futuro P3 + enclítico monosílabo
SFX 713  ír    iremos    ír	.	ds:futuro P4
SFX 713  ír    irémos/666,126,127    ír	.	ds:futuro P4 + enclítico
SFX 713  ír    iredes    ír	.	ds:futuro P5
SFX 713  ír    irédes/666,128,129    ír	.	ds:futuro P5 + enclítico
SFX 713  ír    irán/125    ír	.	ds:futuro P6 [+ enclítico polisílabo]
SFX 713  ír    iran/666,124    ír	.	ds:futuro P6 + enclítico monosílabo
SFX 713  ír    iría/120,121,124,125    ír	.	ds:pospretérito P1 / P3 [ + enclítico]
SFX 713  ír    irías/122,123    ír	.	ds:pospretérito P2 [ + enclítico]
SFX 713  ír    iriamos    ír	.	ds:pospretérito P4
SFX 713  ír    iriámos/666,126,127    ír	.	ds:pospretérito P4 + enclítico
SFX 713  ír    iriades    ír	.	ds:pospretérito P5
SFX 713  ír    iriádes/666,128,129    ír	.	ds:pospretérito P5 + enclítico
SFX 713  ír    irían/124,125    ír	.	ds:pospretérito P6 [ + enclítico]
SFX 713  ír    ia     [ao]ír	.	ds:subxuntivo presente P1 / P3
SFX 713  uír    úa/120,121,124,125    uír	.	ds:subxuntivo presente P1 / P3 + enclítico
SFX 713  aír    áia/666,120,121,124,125    aír	.	ds:subxuntivo presente P1 / P3 + enclítico
SFX 713  oír    óia/666,120,121,124,125    oír	.	ds:subxuntivo presente P1 / P3 + enclítico
SFX 713  ir    ia/666,120,121,124,125    óir	.	ds:subxuntivo presente P1 / P3 + enclítico
SFX 713  ír    ias    [ao]ír	.	ds:subxuntivo presente P2
SFX 713  uír    úas/122,123    uír	.	ds:subxuntivo presente P2 + enclítico
SFX 713  aír    áias/666,122,123    aír	.	ds:subxuntivo presente P2 + enclítico
SFX 713  oír    óias/666,122,123    oír	.	ds:subxuntivo presente P2 + enclítico
SFX 713  ir    ias/666,122,123    óir	.	ds:subxuntivo presente P2 + enclítico
SFX 713  ír    iamos    [ao]ír	.	ds:subxuntivo presente P4
SFX 713  ír    iámos/666,126,127    [ao]ír	.	ds:subxuntivo presente P4 + enclítico
SFX 713  ír    amos    uír	.	ds:subxuntivo presente P4
SFX 713  ír    ámos/666,126,127    uír	.	ds:subxuntivo presente P4 + enclítico
SFX 713  ír    iades    [ao]ír	.	ds:subxuntivo presente P5
SFX 713  ír    iádes/666,128,129    [ao]ír	.	ds:subxuntivo presente P5 + enclítico
SFX 713  ír    ades    uír	.	ds:subxuntivo presente P5
SFX 713  ír    ádes/666,128,129    uír	.	ds:subxuntivo presente P5 + enclítico
SFX 713  ír    ian    [ao]ír	.	ds:subxuntivo presente P6
SFX 713  uír    úan/124,125    uír	.	ds:subxuntivo presente P6 + enclítico
SFX 713  aír    áian/666,124,125    aír	.	ds:subxuntivo presente P6 + enclítico
SFX 713  oír    óian/666,124,125    oír	.	ds:subxuntivo presente P6 + enclítico
SFX 713  ir    ian/666,124,125    óir	.	ds:subxuntivo presente P6 + enclítico
SFX 713  r    se/120,121,124,125    ír	.	ds:subxuntivo pretérito P1 / P3 + enclítico
SFX 713  r    ses/122,123    ír	.	ds:subxuntivo pretérito P2 + enclítico
SFX 713  r    semos/126,127    ír	.	ds:subxuntivo pretérito P4 + enclítico
SFX 713  r    sedes/128,129    ír	.	ds:subxuntivo pretérito P5 + enclítico
SFX 713  r    sen/124,125    ír	.	ds:subxuntivo pretérito P6 + enclítico
SFX 713  0    es/122,123    ír	.	ds:infinitivo / subxuntivo futuro P2 + enclítico
SFX 713  0    mos/126,127    ír	.	ds:infinitivo / subxuntivo futuro P4 + enclítico
SFX 713  0    des/128,129    ír	.	ds:infinitivo / subxuntivo futuro P5 + enclítico
SFX 713  0    en/124,125    ír	.	ds:infinitivo / subxuntivo futuro P6 + enclítico
SFX 713  r    de/128,129    ír	.	ds:imperativo P5


SFX 714  Y    42     #C3 alternancia vocálica u-o 
SFX 714  ir    o    [^cu]ir	.	ds:presente P1
SFX 714  ir    o    [^g]uir	.	ds:presente P1
SFX 714  guir    go    guir	.	ds:presente P1
SFX 714  cir    zo    cir	.	ds:presente P1
SFX 714  r    mos    ir	.	ds:presente P4
SFX 714  ir    ímos/666,126,127    ir	.	ds:presente P4 + enclítico
SFX 714  r    des    ir	.	ds:presente P5
SFX 714  ir    ídes/666,128,129    ir	.	ds:presente P5 + enclítico
SFX 714  ir    ín/121    ir	.	ds:pretérito P1 [ + enclítico polisílabo]
SFX 714  ir    in/666,120    ir	.	ds:pretérito P1 + enclítico monosílabo 
SFX 714  ir    a    [^cu]ir	.	ds:subxuntivo presente P1 / P3
SFX 714  ir    a    [^g]uir	.	ds:subxuntivo presente P1 / P3
SFX 714  cir    za    cir	.	ds:subxuntivo presente P1 / P3
SFX 714  guir    ga    guir	.	ds:subxuntivo presente P1 / P3
SFX 714  ir    as    [^cu]ir	.	ds:subxuntivo presente P2
SFX 714  cir    zas    cir	.	ds:subxuntivo presente P2
SFX 714  guir    gas    guir	.	ds:subxuntivo presente P2
SFX 714  quir    cas    quir	.	ds:subxuntivo presente P2
SFX 714  ir    amos    [^cu]ir	.	ds:subxuntivo presente P4
SFX 714  ir    ámos/666,126,127    [^cu]ir	.	ds:subxuntivo presente P4 + enclítico
SFX 714  ir    amos    [^g]uir	.	ds:subxuntivo presente P4
SFX 714  ir    ámos/666,126,127    [^g]uir	.	ds:subxuntivo presente P4 + enclítico
SFX 714  cir    zamos    cir	.	ds:subxuntivo presente P4
SFX 714  cir    zámos/666,126,127    cir	.	ds:subxuntivo presente P4 + enclítico
SFX 714  guir    gamos    guir	.	ds:subxuntivo presente P4
SFX 714  guir    gámos/666,126,127    guir	.	ds:subxuntivo presente P4 + enclítico
SFX 714  ir    ades    [^cu]ir	.	ds:subxuntivo presente P5
SFX 714  ir    ádes/666,128,129    [^cu]ir	.	ds:subxuntivo presente P5 + enclítico
SFX 714  ir    ades    [^g]uir	.	ds:subxuntivo presente P5
SFX 714  ir    ádes/666,128,129    [^g]uir	.	ds:subxuntivo presente P5 + enclítico
SFX 714  cir    zades    cir	.	ds:subxuntivo presente P5
SFX 714  cir    zádes/666,128,129    cir	.	ds:subxuntivo presente P5 + enclítico
SFX 714  guir    gades    guir	.	ds:subxuntivo presente P5
SFX 714  guir    gádes/666,128,129    guir	.	ds:subxuntivo presente P5 + enclítico
SFX 714  ir    an    [^cu]ir	.	ds:subxuntivo presente P6
SFX 714  ir    an    [^g]uir	.	ds:subxuntivo presente P6
SFX 714  cir    zan    cir	.	ds:subxuntivo presente P6
SFX 714  guir    gan    guir	.	ds:subxuntivo presente P6
SFX 714  ir    e   [^cu]ir	.	ds:imperativo P2
SFX 714  ir    e    [^g]uir	.	ds:imperativo P2
SFX 714  guir    gue    guir	.	ds:imperativo P2
SFX 714  cir    ce    cir	.	ds:imperativo P2

SFX 715  Y    17     #C3 alternancia vocálica u-o Fúxir con cambio de acento na raiz
SFX 715  ir    o/666,122,123    [^cu]ir	.	ds:presente P1 + enclítico
SFX 715  ir    o/666,122,123    [^g]uir	.	ds:presente P1 + enclítico
SFX 715  cir    zo/666,122,123    cir	.	ds:presente P1 + enclítico
SFX 715  guir    go/666,122,123    guir	.	ds:presente P1 + enclítico
SFX 715  ir    a/666,120,121,124,125    [^cu]ir	.	ds:subxuntivo presente P1 / P3 + enclítico
SFX 715  ir    a/666,120,121,124,125   [^g]uir	.	ds:subxuntivo presente P1 / P3 + enclítico
SFX 715  cir    za/666,120,121,124,125    cir	.	ds:subxuntivo presente P1 / P3 + enclítico
SFX 715  guir    ga/666,120,121,124,125    guir	.	ds:subxuntivo presente P1 / P3 + enclítico
SFX 715  ir    as/666,122,123    [^cu]ir	.	ds:subxuntivo presente P2 + enclítico
SFX 715  ir    as/666,122,123    [^g]uir	.	ds:subxuntivo presente P2 + enclítico
SFX 715  cir    zas/666,122,123    cir	.	ds:subxuntivo presente P2 + enclítico
SFX 715  guir    gas/666,122,123    guir	.	ds:subxuntivo presente P2 + enclítico
SFX 715  ir    an/666,124,125    [^cu]ir	.	ds:subxuntivo presente P6 + enclítico
SFX 715  ir    an/666,124,125    [^g]uir	.	ds:subxuntivo presente P6 + enclítico
SFX 715  cir    zan/666,124,125    cir	.	ds:subxuntivo presente P6 + enclítico
SFX 715  guir    gan/666,124,125    guir	.	ds:subxuntivo presente P6 + enclítico
SFX 715  ir    e/666,124,125    ir	.	ds:imperativo P2 + enclítico

SFX 716  Y    3     #C3 alternancia vocálica u-o Foxir
SFX 716  ir    es    ir	.	ds:presente P2
SFX 716  ir    e    ir	.	ds:presente P3
SFX 716  ir    en    ir	.	ds:presente P6

SFX 717  Y    3     #C3 alternancia vocálica u-o Fóxir con cambio de acento na raiz
SFX 717  ir    es/666,122,123    ir	.	ds:presente P2 + enclítico
SFX 717  ir    e/666,124,125    ir	.	ds:presente P3 + enclítico
SFX 717  ir    en/666,124,125   ir	.	ds:presente P6 + enclítico

SFX 720  Y    6     #C3 alternancia vocálica i-e
SFX 720  r    mos    ir	.	ds:presente P4
SFX 720  ir    ímos/666,126,127    ir	.	ds:presente P4 + enclítico
SFX 720  r    des    ir	.	ds:presente P5
SFX 720  ir    ídes/666,128,129    ir	.	ds:presente P5 + enclítico
SFX 720  ir    ín/121    ir	.	ds:pretérito P1 [ + enclítico monosílabo]
SFX 720  ir    in/666,120    ir	.	ds:pretérito P1 + enclítico polisílabo


SFX 721  Y    3     #C3 alternancia vocálica i-e
SFX 721  ir    es    ir	.	ds:presente P2
SFX 721  ir    e    ir	.	ds:presente P3
SFX 721  ir    en    ir	.	ds:presente P6


SFX 722  Y    3     #C3 alternancia vocálica i-e. cambio de acento na raiz
SFX 722  ir    es/666,122,123    ir	.	ds:presente P2 + enclítico
SFX 722  ir    e/666,124,125    ir	.	ds:presente P3 + enclítico
SFX 722  ir    en/666,124,125    ir	.	ds:presente P6 + enclítico

SFX 723  Y    27     #C3 alternancia vocálica i-e. Sirvir
SFX 723  ir    o    [^cu]ir	.	ds:presente P1
SFX 723  ir    o    [^g]uir	.	ds:presente P1
SFX 723  guir    go    guir	.	ds:presente P1
SFX 723  ir    a    [^cu]ir	.	ds:subxuntivo presente P1 / P3
SFX 723  ir    a    [^g]uir	.	ds:subxuntivo presente P1 / P3
SFX 723  guir    ga    guir	.	ds:subxuntivo presente P1 / P3
SFX 723  ir    as    [^cu]ir	.	ds:subxuntivo presente P2
SFX 723  guir    gas    guir	.	ds:subxuntivo presente P2
SFX 723  quir    cas    quir	.	ds:subxuntivo presente P2
SFX 723  ir    amos    [^cu]ir	.	ds:subxuntivo presente P4
SFX 723  ir    ámos/666,126,127    [^cu]ir	.	ds:subxuntivo presente P4 + enclítico
SFX 723  ir    amos    [^g]uir	.	ds:subxuntivo presente P4
SFX 723  ir    ámos/666,126,127    [^g]uir	.	ds:subxuntivo presente P4 + enclítico
SFX 723  guir    gamos    guir	.	ds:subxuntivo presente P4
SFX 723  guir    gámos/666,126,127    guir	.	ds:subxuntivo presente P4 + enclítico
SFX 723  ir    ades    [^cu]ir	.	ds:subxuntivo presente P5
SFX 723  ir    ádes/666,128,129    [^cu]ir	.	ds:subxuntivo presente P5 + enclítico
SFX 723  ir    ades    [^g]uir	.	ds:subxuntivo presente P5
SFX 723  ir    ádes/666,128,129    [^g]uir	.	ds:subxuntivo presente P5 + enclítico
SFX 723  guir    gades    guir	.	ds:subxuntivo presente P5
SFX 723  guir    gádes/666,128,129    guir	.	ds:subxuntivo presente P5 + enclítico
SFX 723  ir    an    [^cu]ir	.	ds:subxuntivo presente P6
SFX 723  ir    an    [^g]uir	.	ds:subxuntivo presente P6
SFX 723  guir    gan    guir	.	ds:subxuntivo presente P6
SFX 723  ir    e    [^cu]ir	.	ds:imperativo P2
SFX 723  ir    e    [^g]uir	.	ds:imperativo P2
SFX 723  guir    gue    guir	.	ds:imperativo P2


SFX 724  Y    15     #C3 alternancia vocálica i-e. Sírvir
SFX 724  ir    o/666,120,121    [^cu]ir	.	ds:presente P1 + enclítico
SFX 724  ir    o/666,120,121    [^g]uir	.	ds:presente P1 + enclítico
SFX 724  guir    go/666,120,121    guir	.	ds:presente P1 + enclítico
SFX 724  ir    a/666,120,121,124,125    [^cu]ir	.	ds:subxuntivo presente P1 / P3 + enclítico
SFX 724  ir    a/666,120,121,124,125    [^g]uir	.	ds:subxuntivo presente P1 / P3 + enclítico
SFX 724  guir    ga/666,120,121,124,125    guir	.	ds:subxuntivo presente P1 / P3 + enclítico
SFX 724  ir    as/666,122,123    [^cu]ir	.	ds:subxuntivo presente P2 + enclítico
SFX 724  ir    as/666,122,123    [^g]uir	.	ds:subxuntivo presente P2 + enclítico
SFX 724  guir    gas/666,122,123    guir	.	ds:subxuntivo presente P2 + enclítico
SFX 724  ir    an/666,124,125   [^cu]ir	.	ds:subxuntivo presente P6 + enclítico
SFX 724  ir    an/666,124,125    [^g]uir	.	ds:subxuntivo presente P6 + enclítico
SFX 724  guir    gan/666,124,125    guir	.	ds:subxuntivo presente P6 + enclítico
SFX 724  ir    e/666,122,123    [^cu]ir	.	ds:imperativo P2 + enclítico
SFX 724  ir    e/666,122,123    [^g]uir	.	ds:imperativo P2 + enclítico
SFX 724  guir    gue/666,122,123    guir	.	ds:imperativo P2 + enclítico




SFX 730  Y    35     #Verbo ir
SFX 730  r    ndo    ir	.	ds:xerundio
SFX 730  r    ndo/666,124,125    ír	.	ds:xerundio + enclítico
SFX 730  r    do/10,14    ir	.	ds:participio
SFX 730  r    mos    ir	.	ds:presente P4
SFX 730  r    mos/666,126,127    ír	.	ds:presente P4 + enclítico
SFX 730  r    des    ir	.	ds:presente P5
SFX 730  r    des/666,128,129    ír	.	ds:presente P5 + enclítico
SFX 730  r    a/120,121,124,125    ír	.	ds:copretérito P1 / P3 [ + enclítico]
SFX 730  r    as/122,123    ír	.	ds:copretérito P2 [ + enclítico]
SFX 730  r    amos    ir	.	ds:copretérito P4
SFX 730  r    ámos/666,126,127    ir	.	ds:copretérito P4 + enclítico
SFX 730  r    ades    ir	.	ds:copretérito P5
SFX 730  r    ádes/666,128,129    ir	.	ds:copretérito P5 + enclítico
SFX 730  r    an/124,125    ír	.	ds:copretérito P6 [ + enclítico]
SFX 730  0    ei/120    r	.	ds:futuro P1 [ + enclítico monosílabo]
SFX 730  0    éi/666,121    r	.	ds:futuro P1 + enclítico polisílabo
SFX 730  0    ás/123    r	.	ds:futuro P2 [ + enclítico polisílabo]
SFX 730  0    as/666,122    r	.	ds:futuro P2 + enclítico monosílabo
SFX 730  0    á/125    r	.	ds:futuro P3 [ + enclítico polisílabo]
SFX 730  0    a/666,124    r	.	ds:futuro P3 + enclítico monosílabo
SFX 730  0    emos    r	.	ds:futuro P4
SFX 730  0    émos/666,126,127    r	.	ds:futuro P5 + enclítico
SFX 730  0    edes    r	.	ds:futuro P5
SFX 730  0    édes/666,128,129    r	.	ds:futuro P5 + enclítico
SFX 730  0    an/666,124    r	.	ds:futuro P6 + enclítico monosílabo
SFX 730  0    án/125    r	.	ds:futuro P6 [ + enclítico polisílabo]
SFX 730  0    ía/120,121,124,125    r	.	ds:pospretérito P1 / P3 [ + enclítico]
SFX 730  0    ías/122,123    r	.	ds:pospretérito P2 [ + enclítico]
SFX 730  0    iamos    r	.	ds:pospretérito P4
SFX 730  0    iámos/666,126,127    r	.	ds:pospretérito P4 + enclítico
SFX 730  0    iades    r	.	ds:pospretérito P5
SFX 730  0    iádes/666,128,129    r	.	ds:pospretérito P5 + enclítico
SFX 730  0    an/124,125    ír	.	ds:pospretérito P6 [ + enclítico]
SFX 730  r    de    ir	.	ds:imperativo P5
SFX 730  r    de/666,128,129    ír	.	ds:imperativo P5 + enclítico


# ir e for
SFX 731  Y    15
SFX 731  r    r/120,124    r	.	ds:infinitivo / subxuntivo futuro P1 / P3 [ + enclítico monosílabo]
SFX 731  ir    ír/666,121,125    ir	.	ds:infinitivo P1 / P3 + enclítico polisílabo
SFX 731  or    ór/666,121,125    or	.	ds:subxuntivo futuro P1 / P3 + enclítico polisílabo
SFX 731  0    es    r	.	ds:infinitivo / subxuntivo futuro P2
SFX 731  ir    íres/666,122,123    ir	.	ds:infinitivo P2 + enclítico polisílabo
SFX 731  or    óres/666,122,123    or	.	ds:subxuntivo futuro P2 + enclítico polisílabo
SFX 731  0    mos    r	.	ds:infinitivo / subxuntivo futuro P4
SFX 731  ir    írmos/666,126,127    ir	.	ds:infinitivo P4 + enclítico polisílabo
SFX 731  or    órmos/666,126,127    or	.	ds:subxuntivo futuro P4 + enclítico polisílabo
SFX 731  0    des    r	.	ds:infinitivo / subxuntivo futuro P5
SFX 731  ir    írdes/666,128,129    ir	.	ds:infinitivo P5 + enclítico polisílabo
SFX 731  or    órdes/666,128,129    or	.	ds:subxuntivo futuro P5 + enclítico polisílabo
SFX 731  0    en    r	.	ds:infinitivo / subxuntivo futuro P6
SFX 731  ir    íren/666,124,125    ir	.	ds:infinitivo P6 + enclítico polisílabo
SFX 731  or    óren/666,124,125    or	.	ds:subxuntivo futuro P6 + enclítico polisílabo


SFX 732  Y    30     #Verbo ir (Raíz for)
SFX 732  or    un/120    r	.	ds:pretérito P1 [ + enclítico monosílabo]
SFX 732  or    ún/666,121    r	.	ds:pretérito P1 + enclítico polisílabo
SFX 732  or    uches    r	.	ds:pretérito P2
SFX 732  or    úches/666,122,123    r	.	ds:pretérito P2 + enclítico
SFX 732  r    i/124    r	.	ds:pretérito P3 [  + enclítico monosílabo]
SFX 732  or    ói/666,125    r	.	ds:pretérito P3 + enclítico polisílabo
SFX 732  r    mos    r	.	ds:pretérito P4
SFX 732  or    ómos/666,126,127    r	.	ds:pretérito P4 + enclítico
SFX 732  r    stes    r	.	ds:pretérito P5
SFX 732  or    óstes/666,128,129    r	.	ds:pretérito P5 + enclítico
SFX 732  0    on    r	.	ds:pretérito P6
SFX 732  or    óron/666,124,125    r	.	ds:pretérito P6 + enclítico
SFX 732  0    a    r	.	ds:antepretérito P1 / P3
SFX 732  or    óra/666,120,121,124,125    r	.	ds:antepretérito P1 / P3 + enclítico
SFX 732  0    as    r	.	ds:antepretérito P2
SFX 732  or    óras/666,122,123    r	.	ds:antepretérito P2 + enclítico
SFX 732  0    amos    r	.	ds:antepretérito P4
SFX 732  0    ámos/666,126,127    r	.	ds:antepretérito P4 + enclítico
SFX 732  0    ades    r	.	ds:antepretérito P5
SFX 732  0    ádes/666,128,129    r	.	ds:antepretérito P5 + enclítico
SFX 732  0    an    r	.	ds:antepretérito P6
SFX 732  or    óran/666,124,125    r	.	ds:antepretérito P6 + enclítico
SFX 732  r    se    r	.	ds:subxuntivo pretérito P1 / P3
SFX 732  or    óse/666,120,121,124,125    r	.	ds:subxuntivo pretérito P1 / P3 + enclítico
SFX 732  r    ses    r	.	ds:subxuntivo pretérito P2
SFX 732  or    óses/666,122,123    r	.	ds:subxuntivo pretérito P2 + enclítico
SFX 732  or    ósemos/126,127    r	.	ds:subxuntivo pretérito P4 [ + enclítico]
SFX 732  or    ósedes/128,129    r	.	ds:subxuntivo pretérito P5 [ + enclítico]
SFX 732  r    sen    r	.	ds:subxuntivo pretérito P6
SFX 732  or    ósen/666,1214,125    r	.	ds:subxuntivo pretérito P6 + enclítico


SFX 733  Y    20     #Verbo ir (Raíz vair)
SFX 733  r    a    ir	.	ds:subxuntivo presente P1 / P3
SFX 733  r    a/666,120,121,124,125    ir	.	ds:subxuntivo presente P1 / P3 + enclítico
SFX 733  r    as    ir	.	ds:subxuntivo presente P2
SFX 733  r    as/666,122,123    ir	.	ds:subxuntivo presente P2 + enclítico
SFX 733  r    amos    ir	.	ds:subxuntivo presente P4
SFX 733  r    ámos/666,126,127    ir	.	ds:subxuntivo presente P4 + enclítico
SFX 733  r    ades    ir	.	ds:subxuntivo presente P5
SFX 733  r    ádes/666,128,129    ir	.	ds:subxuntivo presente P5 + enclítico
SFX 733  r    an    ir	.	ds:subxuntivo presente P6
SFX 733  r    an/666,124,125    ir	.	ds:subxuntivo presente P6 + enclítico
SFX 733  air    ou/120    ir	.	ds:presente P1 [  + enclítico monosílabo]
SFX 733  air    óu/666,121    ir	.	ds:presente P1 + enclítico polisílabo
SFX 733  ir    s/122    ir	.	ds:presente P2 [ + enclítico monosílabo]
SFX 733  air    ás/666,123    ir	.	ds:presente P2 + enclítico polisílabo
SFX 733  ir    i/124    ir	.	ds:presente P3 / imperativo P2 [  + enclítico monosílabo]
SFX 733  air    ái/666,125    ir	.	ds:presente P3 / imperativo P2 + enclítico polisílabo
SFX 733  ir    n/124    ir	.	ds:presente P6 [ + enclítico monosílabo]
SFX 733  air    án/666,125    ir	.	ds:presente P6 + enclítico polisílabo
SFX 733  ir    mos    ir	.	ds:imperativo P4
SFX 733  air    ámos/666,126,127    ir	.	ds:imperativo P4 + enclítico

SFX 734  Y    6     #Verbo dicir
SFX 734  cir    s/122    cir	.	ds:presente P2 [ + enclítico monosílabo]
SFX 734  icir    ís/666,123    cir	.	ds:presente P2 + enclítico polisílabo
SFX 734  icir    i/124    cir	.	ds:presente P3 / imperativo P2 [ + enclítico monosílabo <> acusativo P3]
SFX 734  icir    í/666,125    cir	.	ds:presente P3 / imperativo P2 [ + acusativo P3 / enclítico polisílabo]
SFX 734  cir    n/124    cir	.	ds:presente P6 [ + enclítico monosílabo]
SFX 734  icir    ín/666,125    cir	.	ds:presente P6 + enclítico polisílabo

SFX 735  Y    6     #Verbos compostos de dicir
SFX 735  icir    ís/123    cir	.	ds:presente P2 [ + enclítico polisílabo]
SFX 735  icir    is/666,122    cir	.	ds:presente P2 + enclítico monosílabo
SFX 735  icir    í/125    cir	.	ds:presente P3 / imperativo P2 [ + enclítico polisílabo]
SFX 735  icir    i/666,124    cir	.	ds:presente P3 / imperativo P2 + enclítico monosílabo
SFX 735  icir    ín/125    cir	.	ds:presente P6 [ + enclítico polisílabo]
SFX 735  icir    in/666,124    cir	.	ds:presente P3 + enclítico monosílabo

SFX 736  Y    16     #Verbo dicir
SFX 736  cir    go    cir	.	ds:presente P1
SFX 736  icir    ígo/666,120,121    cir	.	ds:presente P1 + enclítico
SFX 736  r    mos    ir	.	ds:presente P4
SFX 736  ir    ímos/666,126,127    ir	.	ds:presente P4 + enclítico
SFX 736  r    des    ir	.	ds:presente P5
SFX 736  ir    ídes/666,128,129    ir	.	ds:presente P5 + enclítico
SFX 736  cir    ga    cir	.	ds:subxuntivo presente P1 / P3
SFX 736  icir    íga/666,120,121,124,125    cir	.	ds:subxuntivo presente P1 / P3 + enclítico
SFX 736  cir    gas    cir	.	ds:subxuntivo presente P2
SFX 736  icir    ígas/666,122,123    cir	.	ds:subxuntivo presente P2 + enclítico
SFX 736  cir    gamos    cir	.	ds:subxuntivo presente P4
SFX 736  icir    ígamos/666,126,127    cir	.	ds:subxuntivo presente P4 + enclítico
SFX 736  cir    gades    cir	.	ds:subxuntivo presente P5
SFX 736  icir    ígades/666,128,129    cir	.	ds:subxuntivo presente P5 + enclítico
SFX 736  cir    gan    cir	.	ds:subxuntivo presente P6
SFX 736  icir    ígan/666,124,125    cir	.	ds:subxuntivo presente P6 + enclítico


SFX 737  Y    31     #Verbo dicir
SFX 737  r    ndo    ir	.	ds:xerundio
SFX 737  ir    índo/666,124,125    ir	.	ds:xerundio + enclítico
SFX 737  icir    ito/10,14    cir	.	ds:partiticipio
SFX 737  ir    ía/120,121,124,125    ir	.	ds:copretérito P1 / P3 [ + enclítico]
SFX 737  ir    ías/122,123    ir	.	ds:copretérito P2 [ + enclítico]
SFX 737  ir    iamos    ir	.	ds:copretérito P4
SFX 737  ir    iámos/666,126,127    ir	.	ds:copretérito P4 + enclítico
SFX 737  ir    iades    ir	.	ds:copretérito P5
SFX 737  ir    iádes/666,128,129    ir	.	ds:copretérito P5 + enclítico
SFX 737  ir    ían/124,125    ir	.	ds:copretérito P6 [ + enclítico]
SFX 737  cir    rei/120    cir	.	ds:futuro P1 [ + enclítico monosílabo]
SFX 737  cir    réi/666,121    cir	.	ds:futuro P1 + enclítico polisílabo
SFX 737  cir    rás/123    cir	.	ds:futuro P2 [ + enclítico polisílabo]
SFX 737  cir    ras/666,122    cir	.	ds:futuro P2 + enclítico monosílabo
SFX 737  cir    rá/125    cir	.	ds:futuro P3 [ + enclítico polisílabo]
SFX 737  cir    ra/666,124    cir	.	ds:futuro P3 + enclítico monosílabo
SFX 737  cir    remos    cir	.	ds:futuro P4
SFX 737  cir    rémos/666,126,127    cir	.	ds:futuro P4 + enclítico
SFX 737  cir    redes    cir	.	ds:futuro P5
SFX 737  cir    rédes/666,128,129    cir	.	ds:futuro P5 + enclítico
SFX 737  cir    rán/125    cir	.	ds:futuro P6 [ + enclítico polisílabo]
SFX 737  cir    ran/666,124    cir	.	ds:futuro P6 + enclítico monosílabo
SFX 737  cir    ría/120,121,124,125    cir	.	ds:pospretérito P1 / P3 [ + enclítico]
SFX 737  cir    rías/122,123    cir	.	ds:pospretérito P2 [ + enclítico]
SFX 737  cir    riamos    cir	.	ds:pospretérito P4
SFX 737  cir    riámos/666,126,127    cir	.	ds:pospretérito P4 + enclítico
SFX 737  cir    riades    cir	.	ds:pospretérito P5
SFX 737  cir    riádes/666,128,129    cir	.	ds:pospretérito P5 + enclítico
SFX 737  cir    rían/124,125    cir	.	ds:pospretérito P6 [ + enclítico]
SFX 737  r    de    ir	.	ds:imperativo P5 
SFX 737  ir    íde/666,126,127    ir	.	ds:imperativo P5 + enclítico

# constradixer desdixer dixer maldixer predixer contradicir desdicir dicir e predicir ################bendicir = maldicir
SFX 738  Y    15     #Verbo dicir (dicir e dixer) 
SFX 738  r    r/120,124    r	.	ds:infinitivo / subxuntivo futuro P1 / P3 [ + enclítico monosílabo]
SFX 738  ir    ír/666,121,125    ir	.	ds:infinitivo P1 / P3 + enclítico polisílabo
SFX 738  er    ér/666,121,125    er	.	ds:subxuntivo futuro P1 / P3 + enclítico polisílabo
SFX 738  0    es    r	.	ds:infinitivo / subxuntivo futuro P2
SFX 738  ir    íres/666,122,123    ir	.	ds:infinitivo P2 + enclítico polisílabo
SFX 738  er    éres/666,122,123    er	.	ds:subxuntivo futuro P2 + enclítico polisílabo
SFX 738  0    mos    r	.	ds:infinitivo / subxuntivo futuro P4
SFX 738  ir    írmos/666,126,127    ir	.	ds:infinitivo P4 + enclítico polisílabo
SFX 738  er    érmos/666,126,127    er	.	ds:subxuntivo futuro P4 + enclítico polisílabo
SFX 738  0    des    r	.	ds:infinitivo / subxuntivo futuro P5
SFX 738  ir    írdes/666,128,129    ir	.	ds:infinitivo P5 + enclítico polisílabo
SFX 738  er    érdes/666,128,129    er	.	ds:subxuntivo futuro P5 + enclítico polisílabo
SFX 738  0    en    r	.	ds:infinitivo / subxuntivo futuro P6
SFX 738  ir    íren/666,124,125    ir	.	ds:infinitivo + enclítico polisílabo
SFX 738  er    éren/666,124,125    er	.	ds:subxuntivo futuro P6 + enclítico polisílabo

# constradixer desdixer dixer maldixer e predixer
SFX 739  Y    30     #Verbo dicir (Raíz dixer)
SFX 739  r    n    r	.	ds:pretérito P1
SFX 739  ixer    íxen/666,120,121    r	.	ds:pretérito P1 + enclítico
SFX 739  r    ches    r	.	ds:pretérito P2
SFX 739  er    éches/666,122,123    r	.	ds:pretérito P2 + enclítico
SFX 739  er    o    r	.	ds:pretérito P3
SFX 739  ixer    íxo/666,124,125    r	.	ds:pretérito P3 + enclítico
SFX 739  r    mos    r	.	ds:pretérito P4
SFX 739  er    émos/666,126,127    r	.	ds:pretérito P4 + enclítico
SFX 739  r    stes    r	.	ds:pretérito P5
SFX 739  er    éstes/666,128,129    r	.	ds:pretérito P5 + enclítico
SFX 739  0    on    r	.	ds:pretérito P6
SFX 739  er    éron/666,124,125    r	.	ds:pretérito P6 + enclítico
SFX 739  0    a    r	.	ds:pospretérito P1 / P3
SFX 739  er    éra/666,120,121,124,125    r	.	ds:pospretérito P1 / P3 + enclítico
SFX 739  0    as    r	.	ds:pospretérito P2
SFX 739  er    éras/666,122,123    r	.	ds:pospretérito P2 + enclítico
SFX 739  0    amos    r	.	ds:pospretérito P4
SFX 739  0    ámos/666,126,127    r	.	ds:pospretérito P4 + enclítico
SFX 739  0    ades    r	.	ds:pospretérito P5
SFX 739  0    ádes/666,128,129    r	.	ds:pospretérito P5 + enclítico
SFX 739  0    an    r	.	ds:pospretérito P6
SFX 739  er    éran/666,124,125    r	.	ds:pospretérito P6 + enclítico
SFX 739  r    se    r	.	ds:subxuntivo pretérito P1 / P3
SFX 739  er    ése/666,120,121,124,125    r	.	ds:subxuntivo pretérito P1 / P3 + enclítico
SFX 739  r    ses    r	.	ds:subxuntivo pretérito P2
SFX 739  er    éses/666,122,123    r	.	ds:subxuntivo pretérito P2 + enclítico
SFX 739  er    ésemos/126,127    r	.	ds:subxuntivo pretérito P4 [ + enclítico]
SFX 739  er    ésedes/128,129    r	.	ds:subxuntivo pretérito P5 [ + enclítico]
SFX 739  r    sen    r	.	ds:subxuntivo pretérito P6
SFX 739  er    ésen/666,124,125    r	.	ds:subxuntivo pretérito P6 + enclítico

SFX 740  Y    60     #Verbo vir
SFX 740  r    ndo    ir	.	ds:xerundio
SFX 740  ir    índo/666,124,125    ir	.	ds:xerundio
SFX 740  ir    ido/10,14    ir	.	ds:participio
SFX 740  ir    eño    ir	.	ds:presente P1
SFX 740  ir    éño/666,120,121    ir	.	ds:presente P1 + enclítico
SFX 740  ir    és/122,123    ir	.	ds:presente P2 [ + enclítico]
SFX 740  ir    én/124,125    ir	.	ds:presente P3 [ + enclítico]
SFX 740  r    mos    ir	.	ds:presente P4
SFX 740  ir    ímos/666,126,127    ir	.	ds:presente P4 + enclítico
SFX 740  r    des    ir	.	ds:presente P5
SFX 740  ir    ídes/666,128,129    ir	.	ds:presente P5 + enclítico
SFX 740  r    ndes    ir	.	ds:presente P5
SFX 740  ir    índes/666,128,129    ir	.	ds:presente P5 + enclítico
SFX 740  ir    eñen    ir	.	ds:presente P6
SFX 740  ir    éñen/666,124,125    ir	.	ds:presente P6 + enclítico
SFX 740  r    ña    ir	.	ds:copretérito P1 / P3
SFX 740  ir    íña/666,120,121,124,125    ir	.	ds:copretérito P1 / P3 + enclítico
SFX 740  r    ñas    ir	.	ds:copretérito P2
SFX 740  ir    íñas/666,122,123    ir	.	ds:copretérito P2 + enclítico
SFX 740  r    ñamos    ir	.	ds:copretérito P4
SFX 740  ir    ñámos/666,126,127    ir	.	ds:copretérito P4 + enclítico
SFX 740  r    ñades    ir	.	ds:copretérito P5
SFX 740  ir    ñádes/666,128,129    ir	.	ds:copretérito P5 + enclítico
SFX 740  r    ñan    ir	.	ds:copretérito P6
SFX 740  ir    íñan/666,124,125    ir	.	ds:copretérito P6 + enclítico
SFX 740  r    rei/120    ir	.	ds:futuro P1 [  + enclítico monosílabo]
SFX 740  r    réi/666,121    ir	.	ds:futuro P1 + enclítico polisílabo
SFX 740  r    rás/123    ir	.	ds:futuro P2 [ + enclítico polisílabo]
SFX 740  r    ras/666,122    ir	.	ds:futuro P2 + enclítico monosílabo
SFX 740  r    rá/125    ir	.	ds:futuro P3 [ + enclítico polisílabo]
SFX 740  r    ra/666,124    ir	.	ds:futuro P3 + enclítico monosílabo
SFX 740  r    remos    ir	.	ds:futuro P4
SFX 740  r    rémos/666,126,127    ir	.	ds:futuro P4 + enclítico
SFX 740  r    redes    ir	.	ds:futuro P5
SFX 740  r    rédes/666,128,129    ir	.	ds:futuro P5 + enclítico
SFX 740  r    rán/125    ir	.	ds:futuro P6 [ + enclítico polisílabo]
SFX 740  r    ran/666,124    ir	.	ds:futuro P6 + enclítico monosílabo
SFX 740  r    ría/120,121,124,125    ir	.	ds:pospretérito P1 / P3 [ + enclítico] 
SFX 740  r    rías/122,123    ir	.	ds:pospretérito P2 [ + enclítico]
SFX 740  r    riamos    ir	.	ds:pospretérito P4
SFX 740  r    riámos/666,126,127    ir	.	ds:pospretérito P4 + enclítico
SFX 740  r    riades    ir	.	ds:pospretérito P5
SFX 740  r    riádes/666,128,129    ir	.	ds:pospretérito P5 + enclítico
SFX 740  r    rían/124,125    ir	.	ds:pospretérito P6 [ + enclítico]
SFX 740  r    en/124    ir	.	ds:imperativo P2 [ + enclítico monosílabo]
SFX 740  ir    én/666,125    ir	.	ds:imperativo P2 + enclítico polisílabo
SFX 740  r    de    ir	.	ds:imperativo P5
SFX 740  ir    íde/666,122,123    ir	.	ds:imperativo P5 + enclítico
SFX 740  r    nde    ir	.	ds:imperativo P5
SFX 740  ir    índe/666,122,123    ir	.	ds:imperativo P5 + enclítico
SFX 740  ir    eña    ir	.	ds:subxuntivo presente P1 / P3
SFX 740  ir    éña/666,120,121,124,125    ir	.	ds:subxuntivo presente P1 / P3 + enclítico
SFX 740  ir    eñas    ir	.	ds:subxuntivo presente P2
SFX 740  ir    éñas/666,122,123    ir	.	ds:subxuntivo presente P2 + enclítico
SFX 740  ir    eñamos    ir	.	ds:subxuntivo presente P4
SFX 740  ir    eñámos/666,126,127    ir	.	ds:subxuntivo presente P4 + enclítico
SFX 740  ir    eñades    ir	.	ds:subxuntivo presente P5
SFX 740  ir    eñádes/666,128,129    ir	.	ds:subxuntivo presente P5 + enclítico
SFX 740  ir    eñan    ir	.	ds:subxuntivo presente P6
SFX 740  ir    éñan/666,124,125    ir	.	ds:subxuntivo presente P6 + enclítico


SFX 741  Y    20     #Verbo vir (vir e viñer)
SFX 741  0    0/120,124    ir	.	ds:infinitivo P1 / P3
SFX 741  0    0/120,124    er	.	ds:subxuntivo futuro P1 / P3
SFX 741  ir    ír/666,121,125    ir	.	ds:infinitivo P1 / P3 + enclítico
SFX 741  er    ér/666,121,125     er	.	ds:subxuntivo futuro P1 / P3 + enclítico
SFX 741  0    es    ir	.	ds:infinitivo P2
SFX 741  0    es    er	.	ds:subxuntivo futuro P2
SFX 741  ir    íres/666,122,123    ir	.	ds:infinitivo P2 + enclítico
SFX 741  er    éres/666,122,123    er	.	ds:subxuntivo futuro P2 + enclítico
SFX 741  0    mos    ir	.	ds:infinitivo P4
SFX 741  0    mos    er	.	ds:subxuntivo futuro P4
SFX 741  ir    írmos/666,126,127    ir	.	ds:infinitivo P4 + enclítico
SFX 741  er    érmos/666,126,127    er	.	ds:subxuntivo futuro P4 + enclítico
SFX 741  0    des    ir	.	ds:infinitivo P5
SFX 741  0    des    er	.	ds:subxuntivo futuro P5
SFX 741  ir    írdes/666,128,129   ir	.	ds:infinitivo P5 + enclítico
SFX 741  er    érdes/666,128,129    er	.	ds:subxuntivo futuro P5 + enclítico
SFX 741  0    en    ir	.	ds:infinitivo P6
SFX 741  0    en    er	.	ds:subxuntivo futuro P6
SFX 741  ir    íren/666,124,125    ir	.	ds:infinitivo P6 + enclítico
SFX 741  er    éren/666,124,125    er	.	ds:subxuntivo futuro P6 + enclítico

SFX 742  Y    2     #Verbo vir (Raíz viñer)
SFX 742  ñer    n/120    r	.	ds:pretérito P1 [ + enclítico monosílabo]
SFX 742  iñer    ín/666,121    r	.	ds:pretérito P1 + enclítico polisílabo


SFX 743  Y    2     #Verbos compostos vir (Raíz viñer)
SFX 743  iñer    ín/121    r	.	ds:pretérito P1 [ + enclítico polisílabo]
SFX 743  ñer    n/666,120    r	.	ds:pretérito P1 + enclítico monosílabo

SFX 744  Y    28     #Verbo vir (Raíz viñer)
SFX 744  r    ches    r	.	ds:pretérito P2
SFX 744  er    éches/666,122,123    r	.	ds:pretérito P2 + enclítico
SFX 744  iñer    eu/124    r	.	ds:pretérito P3 [ + enclítico monosílabo]
SFX 744  iñer    éu/666,125    r	.	ds:pretérito P3 + enclítico polisílabo
SFX 744  r    mos    r	.	ds:pretérito P4
SFX 744  er    émos/666,126,127    r	.	ds:pretérito P4 + enclítico
SFX 744  r    stes    r	.	ds:pretérito P5
SFX 744  er    éstes/666,128,129    r	.	ds:pretérito P5 + enclítico
SFX 744  0    on    r	.	ds:pretérito P6
SFX 744  er    éron/666,124,125    r	.	ds:pretérito P6 + enclítico
SFX 744  0    a    r	.	ds:antepretérito P1 / P3
SFX 744  er    éra/666,120,121,124,125    r	.	ds:antepretérito P1 / P3 + enclítico
SFX 744  0    as    r	.	ds:antepretérito P2
SFX 744  er    éras/666,122,123    r	.	ds:antepretérito P2 + enclítico
SFX 744  0    amos    r	.	ds:antepretérito P4
SFX 744  0    ámos/666,126,127    r	.	ds:antepretérito P4 + enclítico
SFX 744  0    ades    r	.	ds:antepretérito P5
SFX 744  0    ádes/666,128,129    r	.	ds:antepretérito P5 + enclítico
SFX 744  0    an    r	.	ds:antepretérito P6
SFX 744  er    éran/666,124,125    r	.	ds:antepretérito P6 + enclítico
SFX 744  r    se    r	.	ds:subxuntivo pretérito P1 / P3
SFX 744  er    ése/666,120,121,124,125    r	.	ds:subxuntivo pretérito P1 / P3 + enclítico
SFX 744  r    ses    r	.	ds:subxuntivo pretérito P2
SFX 744  er    éses/666,122,123    r	.	ds:subxuntivo pretérito P2 + enclítico
SFX 744  er    ésemos/126,127    r	.	ds:subxuntivo pretérito P4 [ + enclítico]
SFX 744  er    ésedes/128,129    r	.	ds:subxuntivo pretérito P5 [ + enclítico]
SFX 744  r    sen    r	.	ds:subxuntivo pretérito P6
SFX 744  er    ésen/666,124,125    r	.	ds:subxuntivo pretérito P6 + enclítico

SFX 745  Y    12     #C3 regularización do pretérito derivados de vir: advir, avir, contravir, convir, desavir, desconvir, devir, intervir, previr, provir, reconvir, sobrevir
SFX 745  ir    ín/121    ir	.	ds:pretérito P1 [ + enclítico polisílabo]
SFX 745  ir    in/666,120    ir	.	ds:pretérito P1 + enclítico monosílabo 
SFX 745  ir    iches    ir	.	ds:pretérito P2
SFX 745  ir    íches/666,122,123    ir	.	ds:pretérito P2 + enclítico
SFX 745  ir    iu/124    ir	.	ds:pretérito P3 [ + enclítico monosílabo]
SFX 745  ir    íu/666,125    ir	.	ds:pretérito P3 + enclítico polisílabo
SFX 745  r    mos    ir	.	ds:pretérito P4
SFX 745  ir    ímos/666,126,127    ir	.	ds:pretérito P4 + enclítico
SFX 745  r    stes    ir	.	ds:pretérito P5
SFX 745  ir    ístes/666,128,129    ir	.	ds:pretérito P5 + enclítico
SFX 745  0    on    ir	.	ds:pretérito P6
SFX 745  ir    íron/666,124,125    ir	.	ds:pretérito P6 + enclítico

# verbos defectivos da C-III en construción intransitiva

# defectivos C-III
# atinxir concernir cumprir denegrir devir fundir incumbir sobrevivir tremelucir urxir usucapir


# No .dic inclúense dous lemas. O segundo lema e para a formación das formas
# verbais que levan un acento que non existe na raíz orixinal do verbo.
# Paradigma dos verbos regulares
#       partir/300,301 e pártir/666,302
#       ouvir/300,306 e óuvir/666,307
#       parir/300,308 e párir/666,309
#       rir/300,303 sorrir/300,304 reunir/300,305
# Os verbos rematados en -aír, -oír e -uír teñen unha soa raíz
#       saír/313

# Verbos con alternancia vocálica e-i SENTIR
#       sentir/300,320,321, séntir/666,322
#       sintir/666,323     síntir/666,324

# Verbo VIR
#       vir/340,341
#       viñer/666,341,342,344



SFX 750  Y    29
SFX 750  r    r/124    ir	.	ds:infinitivo P3 [ + enclítico monosílabo]
SFX 750  ir    ír/666,125    ir	.	ds:infinitivo P3 + enclítico polisílabo
SFX 750  r    ndo    ir	.	ds:xerundio
SFX 750  ir    índo/666,124,125    ir	.	ds:xerundio + enclítico
SFX 750  ir    ido/10,14    ir	.	ds:participio
SFX 750  ir    ía/124,125    ir	.	ds:copretérito P3 [ + enclítico]
SFX 750  ir    ían/124,125    ir	.	ds:copretérito P6 [ + enclítico]
SFX 750  ir    iu/124    ir	.	ds:pretérito P3 [ + enclítico monosílabo]
SFX 750  ir    íu/666,125    ir	.	ds:pretérito P3 + enclítico polisílabo
SFX 750  0    on    ir	.	ds:pretérito P6
SFX 750  ir    íron/666,124,125    ir	.	ds:pretérito P6 + enclítico
SFX 750  0    a    ir	.	ds:antepretérito P3
SFX 750  ir    íra/666,124,125    ir	.	ds:antepretérito P3 + enclítico
SFX 750  0    an    ir	.	ds:antepretérito P6
SFX 750  ir    íran/666,124,125    ir	.	ds:antepretérito P6 + enclítico
SFX 750  0    ei/120    ir	.	ds:futuro P1 [ + enclítico monosílabo]
SFX 750  0    éi/666,121    ir	.	ds:futuro P1 + enclítico polisílabo
SFX 750  0    a/666,124    ir	.	ds:futuro P3 + enclítico monosílabo
SFX 750  0    á/125    ir	.	ds:futuro P3 [ + enclítico polisílabo]
SFX 750  0    an/666,124    ir	.	ds:futuro P6 + enclítico monosílabo
SFX 750  0    án/125    ir	.	ds:futuro P6 [ + enclítico polisílabo]
SFX 750  0    ía/124,125    ir	.	ds:pospretérito P3 [ + enclítico]
SFX 750  0    ían/124,125    ir	.	ds:pospretérito P6 [ + enclítico]
SFX 750  r    se    ir	.	ds:subxuntivo pretérito P3
SFX 750  ir    íse/666,124,125    ir	.	ds:subxuntivo pretérito P3 + enclítico
SFX 750  r    sen    ir	.	ds:subxuntivo pretérito P6
SFX 750  ir    ísen/666,124,125    ir	.	ds:subxuntivo pretérito P6 + enclítico
SFX 750  0    en    ir	.	ds:infinitivo / subxuntivo futuro P6
SFX 750  ir    íren/666,124,125    ir	.	ds:infinitivo / subxuntivo futuro P6 + enclítico

SFX 751  Y    10
SFX 751  ir    e    ir	.	ds:presente P3
SFX 751  ir    en    ir	.	ds:presente P6
SFX 751  ir    a    [^cu]ir	.	ds:subxuntivo presente P3
SFX 751  cir    za    cir	.	ds:subxuntivo presente P3
SFX 751  guir    ga    guir	.	ds:subxuntivo presente P3
SFX 751  quir    ca    quir	.	ds:subxuntivo presente P3
SFX 751  ir    an    [^cuao]ir	.	ds:subxuntivo presente P6
SFX 751  cir    zan    cir	.	ds:subxuntivo presente P6
SFX 751  guir    gan    guir	.	ds:subxuntivo presente P6
SFX 751  quir    can    quir	.	ds:subxuntivo presente P6

# defectivo regular con acento gráfico na raíz
SFX 752  Y    10
SFX 752  ir    e/666,124,125    ir	.	ds:presente P3 + enclítico
SFX 752  ir    en/666,124,125    ir	.	ds:presente P6 + enclítico
SFX 752  ir    a/666,124,125    [^cu]ir	.	ds:subxuntivo presente P3 + enclítico
SFX 752  cir    za/666,124,125    cir	.	ds:subxuntivo presente P3 + enclítico
SFX 752  guir    ga/666,124,125    guir	.	ds:subxuntivo presente P3 + enclítico
SFX 752  quir    ca/666,124,125    quir	.	ds:subxuntivo presente P3 + enclítico
SFX 752  ir    an/666,124,125    [^cu]ir	.	ds:subxuntivo presente P6 + enclítico
SFX 752  cir    zan/666,124,125    cir	.	ds:subxuntivo presente P6 + enclítico
SFX 752  guir    gan/666,124,125    guir	.	ds:subxuntivo presente P6 + enclítico
SFX 752  quir    can/666,124,125    quir	.	ds:subxuntivo presente P6 + enclítico

# cómprir fondir tremolocir tremelócir concirnir concírnir denigrir denígrir
SFX 753  Y    14     
SFX 753  ir    e/124,125    cómprir	.	ds:presente P3 [ + enclítico]
SFX 753  ir    en/124,125   cómprir	.	ds:presente P6 [ + enclítico]
SFX 753  ir    e    [o]cir	.	ds:presente P3
SFX 753  ir    en    [o]cir	.	ds:presente P6
SFX 753  ir    e/666,124,125    [ó]cir	.	ds:presente P3 + enclítico
SFX 753  ir    en/666,124,125    [ó]cir	.	ds:presente P6 + enclítico
SFX 753  ir    e    [^í]rnir	.	ds:presente P3
SFX 753  ir    en    [^í]rnir	.	ds:presente P6
SFX 753  ir    e/666,124,125    [í]rnir	.	ds:presente P3 + enclítico
SFX 753  ir    en/666,124,125    [í]rnir	.	ds:presente P6 + enclítico
SFX 753  ir    e    [^í]grir	.	ds:presente P3
SFX 753  ir    en    [^í]grir	.	ds:presente P6
SFX 753  ir    e/666,124,125    [í]grir	.	ds:presente P3 + enclítico
SFX 753  ir    en/666,124,125    [í]grir	.	ds:presente P6 + enclítico


# concirnir
SFX 754  Y    6     #C3 alternancia vocálica i-e. Sirvir
SFX 754  ir    a    [^cu]ir	.	ds:subxuntivo presente P3
SFX 754  ir    a    [^g]uir	.	ds:subxuntivo presente P3
SFX 754  guir    ga    guir	.	ds:subxuntivo presente P3
SFX 754  ir    an    [^cu]ir	.	ds:subxuntivo presente P6
SFX 754  ir    an    [^g]uir	.	ds:subxuntivo presente P6
SFX 754  guir    gan    guir	.	ds:subxuntivo presente P6

# concírnir
SFX 755  Y    6     #C3 alternancia vocálica i-e. Sírvir
SFX 755  ir    a/666,124,125    [^cu]ir	.	ds:subxuntivo presente P3 + enclítico
SFX 755  ir    a/666,124,125    [^g]uir	.	ds:subxuntivo presente P3 + enclítico
SFX 755  guir    ga/666,124,125    guir	.	ds:subxuntivo presente P3 + enclítico
SFX 755  ir    an/666,124,125   [^cu]ir	.	ds:subxuntivo presente P6 + enclítico
SFX 755  ir    an/666,124,125    [^g]uir	.	ds:subxuntivo presente P6 + enclítico
SFX 755  guir    gan/666,124,125    guir	.	ds:subxuntivo presente P6 + enclítico

# devir
SFX 756  Y    28
SFX 756  r    ndo    ir	.	ds:xerundio
SFX 756  ir    índo/666,124,125    ir	.	ds:xerundio
SFX 756  ir    ido/10,14    ir	.	ds:participio
SFX 756  ir    én/124,125    ir	.	ds:presente P3 [ + enclítico]
SFX 756  ir    eñen    ir	.	ds:presente P6
SFX 756  ir    éñen/666,124,125    ir	.	ds:presente P6 + enclítico
SFX 756  r    ña    ir	.	ds:copretérito P3
SFX 756  ir    íña/666,124,125    ir	.	ds:copretérito P3 + enclítico
SFX 756  r    ñan    ir	.	ds:copretérito P6
SFX 756  ir    íñan/666,124,125    ir	.	ds:copretérito P6 + enclítico
SFX 756  r    rá/125    ir	.	ds:futuro P3 [ + enclítico polisílabo]
SFX 756  r    ra/666,124    ir	.	ds:futuro P3 + enclítico monosílabo
SFX 756  r    rán/125    ir	.	ds:futuro P6 [ + enclítico polisílabo]
SFX 756  r    ran/666,124    ir	.	ds:futuro P6 + enclítico monosílabo
SFX 756  r    ría/124,125    ir	.	ds:pospretérito P3 [ + enclítico] 
SFX 756  r    rían/124,125    ir	.	ds:pospretérito P6 [ + enclítico]
SFX 756  ir    eña    ir	.	ds:subxuntivo presente P3
SFX 756  ir    éña/666,124,125    ir	.	ds:subxuntivo presente P3 + enclítico
SFX 756  ir    eñan    ir	.	ds:subxuntivo presente P6
SFX 756  ir    éñan/666,124,125    ir	.	ds:subxuntivo presente P6 + enclítico
SFX 756  r    r/120,124    r	.	ds:infinitivo P3
SFX 756  ir    ír/666,121,125    ir	.	ds:infinitivo P3 + enclítico
SFX 756  0    en    r	.	ds:infinitivo P6
SFX 756  ir    íren/666,124,125    ir	.	ds:infinitivo P6 + enclítico
SFX 756  ir    iu/124    ir	.	ds:pretérito P3 [ + enclítico monosílabo]
SFX 756  ir    íu/666,125    ir	.	ds:pretérito P3 + enclítico polisílabo
SFX 756  0    on    ir	.	ds:pretérito P6
SFX 756  ir    íron/666,124,125    ir	.	ds:pretérito P6 + enclítico

# deviñer
SFX 757  Y    15
SFX 757  iñer    eu/124    r	.	ds:pretérito P3 [ + enclítico monosílabo]
SFX 757  iñer    éu/666,125    r	.	ds:pretérito P3 + enclítico polisílabo
SFX 757  er    éron/666,124,125    r	.	ds:pretérito P6 + enclítico
SFX 757  0    a    r	.	ds:antepretérito P3
SFX 757  er    éra/666,124,125    r	.	ds:antepretérito P3 + enclítico
SFX 757  0    an    r	.	ds:antepretérito P6
SFX 757  er    éran/666,124,125    r	.	ds:antepretérito P6 + enclítico
SFX 757  r    se    r	.	ds:subxuntivo pretérito P3
SFX 757  er    ése/666,124,125    r	.	ds:subxuntivo pretérito P3 + enclítico
SFX 757  r    sen    r	.	ds:subxuntivo pretérito P6
SFX 757  er    ésen/666,124,125    r	.	ds:subxuntivo pretérito P6 + enclítico
SFX 757  r    r/120,124    r	.	ds:subxuntivo futuro P3
SFX 757  er    ér/666,121,125    er	.	ds:subxuntivo futuro P3 + enclítico
SFX 757  0    en    r	.	ds:subxuntivo futuro P6
SFX 757  er    éren/666,124,125    er	.	ds:subxuntivo futuro P6 + enclítico

# defectivos balbucir empedernir gorir guarir manir e preterir
SFX 758  Y    69 
SFX 758  r    r/124    ir	.	ds:infinitivo P3 [ + enclítico monosílabo]
SFX 758  ir    ír/666,125    ir	.	ds:infinitivo P3 + enclítico polisílabo
SFX 758  r    ndo    ir	.	ds:xerundio
SFX 758  ir    índo/666,124,125    ir	.	ds:xerundio + enclítico
SFX 758  ir    ido/10,14    ir	.	ds:participio
SFX 758  ir    ía/124,125    ir	.	ds:copretérito P1 / P3 [ + enclítico]
SFX 758  ir    ías/122,123    ir	.	ds:copretérito P2 [ + enclítico]
SFX 758  ir    iamos    ir	.	ds:copretérito P4
SFX 758  ir    iámos/666,126,127    ir	.	ds:copretérito P4 + enclítico
SFX 758  ir    iades    ir	.	ds:copretérito P5
SFX 758  ir    iádes/666,122,123    ir	.	ds:copretérito P5 + enclítico
SFX 758  ir    ían/124,125    ir	.	ds:copretérito P6 [ + enclítico]
SFX 758  ir    iches    ir	.	ds:pretérito P2
SFX 758  ir    íches/666,122,123    ir	.	ds:pretérito P2 + enclítico
SFX 758  ir    iu/124    ir	.	ds:pretérito P3 [ + enclítico monosílabo]
SFX 758  ir    íu/666,125    ir	.	ds:pretérito P3 + enclítico polisílabo
SFX 758  r    mos    ir	.	ds:pretérito P4
SFX 758  ir    ímos/666,126,127    ir	.	ds:pretérito P4 + enclítico
SFX 758  r    stes    ir	.	ds:pretérito P5
SFX 758  ir    ístes/666,128,129    ir	.	ds:pretérito P5 + enclítico
SFX 758  0    on    ir	.	ds:pretérito P6
SFX 758  ir    íron/666,124,125    ir	.	ds:pretérito P6 + enclítico
SFX 758  0    a    ir	.	ds:antepretérito P1 / P3
SFX 758  ir    íra/666,124,125    ir	.	ds:antepretérito P1 / P3 + enclítico
SFX 758  0    as    ir	.	ds:antepretérito P2 + enclítico
SFX 758  ir    íras/666,122,123    ir	.	ds:antepretérito P2
SFX 758  0    amos    ir	.	ds:antepretérito P4
SFX 758  0    ámos/666,126,127    ir	.	ds:antepretérito P4 + enclítico
SFX 758  0    ades    ir	.	ds:antepretérito P5
SFX 758  0    ádes/666,128,129    ir	.	ds:antepretérito P5 + enclítico
SFX 758  0    an    ir	.	ds:antepretérito P6
SFX 758  ir    íran/666,124,125    ir	.	ds:antepretérito P6 + enclítico
SFX 758  0    ei/120    ir	.	ds:futuro P1 [ + enclítico monosílabo]
SFX 758  0    éi/666,121    ir	.	ds:futuro P1 + enclítico polisílabo
SFX 758  0    as/666,122    ir	.	ds:futuro P2 + enclítico monosílabo
SFX 758  0    ás/123    ir	.	ds:futuro P2 [ + enclítico polisílabo]
SFX 758  0    a/666,124    ir	.	ds:futuro P3 + enclítico monosílabo
SFX 758  0    á/125    ir	.	ds:futuro P3 [ + enclítico polisílabo]
SFX 758  0    emos    ir	.	ds:futuro P4
SFX 758  0    émos/666,126,127    ir	.	ds:futuro P4 + enclítico
SFX 758  0    edes    ir	.	ds:futuro P5
SFX 758  0    édes/666,128,129    ir	.	ds:futuro P5 + enclítico
SFX 758  0    an/666,124    ir	.	ds:futuro P6 + enclítico monosílabo
SFX 758  0    án/125    ir	.	ds:futuro P6 [ + enclítico polisílabo]
SFX 758  0    ía/124,125    ir	.	ds:pospretérito P1 / P3 [ + enclítico]
SFX 758  0    ías/122,123    ir	.	ds:pospretérito P2 [ + enclítico]
SFX 758  0    iamos    ir	.	ds:pospretérito P4
SFX 758  0    iámos/666,126,127    ir	.	ds:pospretérito P4 + enclítico
SFX 758  0    iades    ir	.	ds:pospretérito P5
SFX 758  0    iádes/666,128,129    ir	.	ds:pospretérito P5 + enclítico
SFX 758  0    ían/124,125    ir	.	ds:pospretérito P6 [ + enclítico]
SFX 758  r    se    ir	.	ds:subxuntivo pretérito P1 / P3
SFX 758  ir    íse/666,124,125    ir	.	ds:subxuntivo pretérito P1 / P3 + enclítico
SFX 758  r    ses    ir	.	ds:subxuntivo pretérito P2
SFX 758  ir    íses/666,122,123    ir	.	ds:subxuntivo pretérito P2 + enclítico
SFX 758  ir    ísemos/126,127    ir	.	ds:subxuntivo pretérito P4 [ + enclítico]
SFX 758  ir    ísedes/128,129    ir	.	ds:subxuntivo pretérito P5 [ + enclítico]
SFX 758  r    sen    ir	.	ds:subxuntivo pretérito P6
SFX 758  ir    ísen/666,124,125    ir	.	ds:subxuntivo pretérito P6 + enclítico
SFX 758  0    es    ir	.	ds:infinitivo / subxuntivo futuro P2
SFX 758  ir    íres/666,122,123    ir	.	ds:infinitivo / subxuntivo futuro P2 + enclítico
SFX 758  0    mos    ir	.	ds:infinitivo / subxuntivo futuro P4
SFX 758  ir    írmos/666,126,127    ir	.	ds:infinitivo / subxuntivo futuro P4 + enclítico
SFX 758  0    des    ir	.	ds:infinitivo / subxuntivo futuro P5
SFX 758  ir    írdes/666,128,129    ir	.	ds:infinitivo / subxuntivo futuro P5 + enclítico
SFX 758  0    en    ir	.	ds:infinitivo / subxuntivo futuro P6
SFX 758  ir    íren/666,124,125    ir	.	ds:infinitivo / subxuntivo futuro P6 + enclítico
SFX 758  r    de    ir	.	ds:imperativo P5
SFX 758  ir    íde/666,128,129    ir	.	ds:imperativo P5 + enclítico

SFX 759  Y    9
SFX 759  ir    es    balbucir	.	ds:presente P2
SFX 759  ir    e    balbucir	.	ds:presente P3
SFX 759  r    mos    ir	.	ds:presente P4
SFX 759  ir    ímos/666,126,127    ir	.	ds:presente P4 + enclítico
SFX 759  r    des    ir	.	ds:presente P5
SFX 759  ir    ídes/666,128,129    ir	.	ds:presente P5 + enclítico
SFX 759  ir    en    balbucir	.	ds:presente P6
SFX 759  ir    ín/121    ir	.	ds:pretérito P1 [ + enclítico polisílabo]
SFX 759  ir    in/666,120    ir	.	ds:pretérito P1 + enclítico monosílabo

SFX 760  Y    3 
SFX 760  ir    es/666,122,123    balbúcir	.	ds:presente P2 + enclítico
SFX 760  ir    e/666,124,125    balbúcir	.	ds:presente P3 + enclítico
SFX 760  ir    en/666,124,125    balbúcir	.	ds:presente P6 + enclítico

#C-III en construción pronominal

SFX 800  Y    69     
SFX 800  r    r/134    ir	.	ds:infinitivo P1 / P3 [ + enclítico monosílabo]
SFX 800  ir    ír/666,135    ir	.	ds:infinitivo P1 / P3 + enclítico polisílabo
SFX 800  r    ndo    ir	.	ds:xerundio
SFX 800  ir    índo/666,134,135    ir	.	ds:xerundio + enclítico
SFX 800  ir    ido/10,14    ir	.	ds:participio
SFX 800  ir    ía/130,131,134,135    ir	.	ds:copretérito P1 / P3 [ + enclítico]
SFX 800  ir    ías/132,133    ir	.	ds:copretérito P2 [ + enclítico]
SFX 800  ir    iamos    ir	.	ds:copretérito P4
SFX 800  ir    iámos/666,136,137    ir	.	ds:copretérito P4 + enclítico
SFX 800  ir    iades    ir	.	ds:copretérito P5
SFX 800  ir    iádes/666,132,133    ir	.	ds:copretérito P5 + enclítico
SFX 800  ir    ían/134,135    ir	.	ds:copretérito P6 [ + enclítico]
SFX 800  ir    iches    ir	.	ds:pretérito P2
SFX 800  ir    íches/666,132,133    ir	.	ds:pretérito P2 + enclítico
SFX 800  ir    iu/134    ir	.	ds:pretérito P3 [ + enclítico monosílabo]
SFX 800  ir    íu/666,135    ir	.	ds:pretérito P3 + enclítico polisílabo
SFX 800  r    mos    ir	.	ds:pretérito P4
SFX 800  ir    ímos/666,136,137    ir	.	ds:pretérito P4 + enclítico
SFX 800  r    stes    ir	.	ds:pretérito P5
SFX 800  ir    ístes/666,138,139    ir	.	ds:pretérito P5 + enclítico
SFX 800  0    on    ir	.	ds:pretérito P6
SFX 800  ir    íron/666,134,135    ir	.	ds:pretérito P6 + enclítico
SFX 800  0    a    ir	.	ds:antepretérito P1 / P3
SFX 800  ir    íra/666,130,131,134,135    ir	.	ds:antepretérito P1 / P3 + enclítico
SFX 800  0    as    ir	.	ds:antepretérito P2 + enclítico
SFX 800  ir    íras/666,132,133    ir	.	ds:antepretérito P2
SFX 800  0    amos    ir	.	ds:antepretérito P4
SFX 800  0    ámos/666,136,137    ir	.	ds:antepretérito P4 + enclítico
SFX 800  0    ades    ir	.	ds:antepretérito P5
SFX 800  0    ádes/666,138,139    ir	.	ds:antepretérito P5 + enclítico
SFX 800  0    an    ir	.	ds:antepretérito P6
SFX 800  ir    íran/666,134,135    ir	.	ds:antepretérito P6 + enclítico
SFX 800  0    ei/130    ir	.	ds:futuro P1 [ + enclítico monosílabo]
SFX 800  0    éi/666,131    ir	.	ds:futuro P1 + enclítico polisílabo
SFX 800  0    as/666,132    ir	.	ds:futuro P2 + enclítico monosílabo
SFX 800  0    ás/133    ir	.	ds:futuro P2 [ + enclítico polisílabo]
SFX 800  0    a/666,134    ir	.	ds:futuro P3 + enclítico monosílabo
SFX 800  0    á/135    ir	.	ds:futuro P3 [ + enclítico polisílabo]
SFX 800  0    emos    ir	.	ds:futuro P4
SFX 800  0    émos/666,136,137    ir	.	ds:futuro P4 + enclítico
SFX 800  0    edes    ir	.	ds:futuro P5
SFX 800  0    édes/666,138,139    ir	.	ds:futuro P5 + enclítico
SFX 800  0    an/666,134    ir	.	ds:futuro P6 + enclítico monosílabo
SFX 800  0    án/135    ir	.	ds:futuro P6 [ + enclítico polisílabo]
SFX 800  0    ía/130,131,134,135    ir	.	ds:pospretérito P1 / P3 [ + enclítico]
SFX 800  0    ías/132,133    ir	.	ds:pospretérito P2 [ + enclítico]
SFX 800  0    iamos    ir	.	ds:pospretérito P4
SFX 800  0    iámos/666,136,137    ir	.	ds:pospretérito P4 + enclítico
SFX 800  0    iades    ir	.	ds:pospretérito P5
SFX 800  0    iádes/666,138,139    ir	.	ds:pospretérito P5 + enclítico
SFX 800  0    ían/134,135    ir	.	ds:pospretérito P6 [ + enclítico]
SFX 800  r    se    ir	.	ds:subxuntivo pretérito P1 / P3
SFX 800  ir    íse/666,130,131,134,135    ir	.	ds:subxuntivo pretérito P1 / P3 + enclítico
SFX 800  r    ses    ir	.	ds:subxuntivo pretérito P2
SFX 800  ir    íses/666,132,133    ir	.	ds:subxuntivo pretérito P2 + enclítico
SFX 800  ir    ísemos/136,137    ir	.	ds:subxuntivo pretérito P4 [ + enclítico]
SFX 800  ir    ísedes/138,139    ir	.	ds:subxuntivo pretérito P5 [ + enclítico]
SFX 800  r    sen    ir	.	ds:subxuntivo pretérito P6
SFX 800  ir    ísen/666,134,135    ir	.	ds:subxuntivo pretérito P6 + enclítico
SFX 800  0    es    ir	.	ds:infinitivo / subxuntivo futuro P2
SFX 800  ir    íres/666,132,133    ir	.	ds:infinitivo / subxuntivo futuro P2 + enclítico
SFX 800  0    mos    ir	.	ds:infinitivo / subxuntivo futuro P4
SFX 800  ir    írmos/666,136,137    ir	.	ds:infinitivo / subxuntivo futuro P4 + enclítico
SFX 800  0    des    ir	.	ds:infinitivo / subxuntivo futuro P5
SFX 800  ir    írdes/666,138,139    ir	.	ds:infinitivo / subxuntivo futuro P5 + enclítico
SFX 800  0    en    ir	.	ds:infinitivo / subxuntivo futuro P6
SFX 800  ir    íren/666,134,135    ir	.	ds:infinitivo / subxuntivo futuro P6 + enclítico
SFX 800  r    de    ir	.	ds:imperativo P5
SFX 800  ir    íde/666,138,139    ir	.	ds:imperativo P5 + enclítico

SFX 801  Y    41     #C3 regular
SFX 801  ir    o    [^cu]ir	.	ds:presente P1
SFX 801  cir    zo    cir	.	ds:presente P1
SFX 801  guir    go    guir	.	ds:presente P1
SFX 801  quir    co    quir	.	ds:presente P1
SFX 801  ir    es    ir	.	ds:presente P2
SFX 801  ir    e    ir	.	ds:presente P3
SFX 801  r    mos    ir	.	ds:presente P4
SFX 801  ir    ímos/666,136,137    ir	.	ds:presente P4 + enclítico
SFX 801  r    des    ir	.	ds:presente P5
SFX 801  ir    ídes/666,138,139    ir	.	ds:presente P5 + enclítico
SFX 801  ir    en    ir	.	ds:presente P6
SFX 801  ir    ín/131    ir	.	ds:pretérito P1 [ + enclítico polisílabo]
SFX 801  ir    in/666,130    ir	.	ds:pretérito P1 + enclítico monosílabo
SFX 801  ir    a    [^cu]ir	.	ds:subxuntivo presente P1 / P3
SFX 801  cir    za    cir	.	ds:subxuntivo presente P1 / P3
SFX 801  guir    ga    guir	.	ds:subxuntivo presente P1 / P3
SFX 801  quir    ca    quir	.	ds:subxuntivo presente P1 / P3
SFX 801  ir    as    [^cu]ir	.	ds:subxuntivo presente P2
SFX 801  cir    zas    cir	.	ds:subxuntivo presente P2
SFX 801  guir    gas    guir	.	ds:subxuntivo presente P2
SFX 801  quir    cas    quir	.	ds:subxuntivo presente P2
SFX 801  ir    amos    [^cu]ir	.	ds:subxuntivo presente P4
SFX 801  ir    ámos/666,136,137    [^cu]ir	.	ds:subxuntivo presente P4 + enclítico
SFX 801  cir    zamos    cir	.	ds:subxuntivo presente P4
SFX 801  cir    zámos/666,136,137    cir	.	ds:subxuntivo presente P4 + enclítico
SFX 801  guir    gamos    guir	.	ds:subxuntivo presente P4
SFX 801  guir    gámos/666,136,137    guir	.	ds:subxuntivo presente P4 + enclítico
SFX 801  quir    camos    quir	.	ds:subxuntivo presente P4
SFX 801  quir    cámos/666,136,137    quir	.	ds:subxuntivo presente P4 + enclítico
SFX 801  ir    ades    [^cu]ir	.	ds:subxuntivo presente P5
SFX 801  ir    ádes/666,138,139    [^cu]ir	.	ds:subxuntivo presente P5 + enclítico
SFX 801  cir    zades    cir	.	ds:subxuntivo presente P5
SFX 801  cir    zádes/666,138,139    cir	.	ds:subxuntivo presente P5 + enclítico
SFX 801  guir    gades    guir	.	ds:subxuntivo presente P5
SFX 801  guir    gádes/666,138,139    guir	.	ds:subxuntivo presente P5 + enclítico
SFX 801  quir    cades    quir	.	ds:subxuntivo presente P5
SFX 801  quir    cádes/666,138,139    quir	.	ds:subxuntivo presente P5 + enclítico
SFX 801  ir    an    [^cuao]ir	.	ds:subxuntivo presente P6
SFX 801  cir    zan    cir	.	ds:subxuntivo presente P6
SFX 801  guir    gan    guir	.	ds:subxuntivo presente P6
SFX 801  quir    can    quir	.	ds:subxuntivo presente P6

SFX 802  Y    19     #C3 rregular con cambio de acento na raíz
SFX 802  ir    o/666,130,131    [^cu]ir	.	ds:presente P1 + enclítico
SFX 802  cir    zo/666,130,131    cir	.	ds:presente P1 + enclítico
SFX 802  guir    go/666,130,131    guir	.	ds:presente P1 + enclítico
SFX 802  quir    co/666,130,131    quir	.	ds:presente P1 + enclítico
SFX 802  ir    es/666,132,133    ir	.	ds:presente P2 + enclítico
SFX 802  ir    e/666,134,135    ir	.	ds:presente P3 + enclítico
SFX 802  ir    en/666,134,135    ir	.	ds:presente P6 + enclítico
SFX 802  ir    a/666,130,131,134,135    [^cu]ir	.	ds:subxuntivo presente P1 / P3 + enclítico
SFX 802  cir    za/666,130,131,134,135    cir	.	ds:subxuntivo presente P1 / P3 + enclítico
SFX 802  guir    ga/666,130,131,134,135    guir	.	ds:subxuntivo presente P1 / P3 + enclítico
SFX 802  quir    ca/666,130,131,134,135    quir	.	ds:subxuntivo presente P1 / P3 + enclítico
SFX 802  ir    as/666,132,133    [^cu]ir	.	ds:subxuntivo presente P2 + enclítico
SFX 802  cir    zas/666,132,133    cir	.	ds:subxuntivo presente P2 + enclítico
SFX 802  guir    gas/666,132,133    guir	.	ds:subxuntivo presente P2 + enclítico
SFX 802  quir    cas/666,132,133    quir	.	ds:subxuntivo presente P2 + enclítico
SFX 802  ir    an/666,134,135    [^cu]ir	.	ds:subxuntivo presente P6 + enclítico
SFX 802  cir    zan/666,134,135    cir	.	ds:subxuntivo presente P6 + enclítico
SFX 802  guir    gan/666,134,135    guir	.	ds:subxuntivo presente P6 + enclítico
SFX 802  quir    can/666,134,135    quir	.	ds:subxuntivo presente P6 + enclítico


SFX 803  Y    18     #Verbo rir
SFX 803  ir    ío/130,131    rir	.	ds:presente P1 [ + enclítico]
SFX 803  ir    is/132    rir	.	ds:presente P2 [ + enclítico monosílabo]
SFX 803  ir    ís/666,133    rir	.	ds:presente P2 + enclítico polisílabo
SFX 803  ir    i/134    rir	.	ds:presente P3 [ + enclítico monosílabo]
SFX 803  ir    í/666,135    rir	.	ds:presente P3 + enclítico polisílabo
SFX 803  ir    imos    ir	.	ds:presente P4
SFX 803  ir    ímos/666,136,137    rir	.	ds:presente P4 + enclítico
SFX 803  ir    ides    ir	.	ds:presente P5
SFX 803  ir    ídes/666,138,139    ir	.	ds:presente P5 + enclítico
SFX 803  ir    in/130    rir	.	ds:pretérito P1 [ + enclítico monosílabo]
SFX 803  ir    ín/666,131    rir	.	ds:pretérito P1 + enclítico polisílabo
SFX 803  ir    ía/130,131,134,135    rir	.	ds:copretérito / subxuntivo presente P1 / P3 [ + enclítico]
SFX 803  ir    ías/132,133    rir	.	ds:copretérito / subxuntivo presente P2 [ + enclítico]
SFX 803  ir    iamos    rir	.	ds:copretérito / subxuntivo presente P4
SFX 803  ir    iámos/666,136,137    rir	.	ds:copretérito / subxuntivo presente P4 + enclítico
SFX 803  ir    iades    rir	.	ds:copretérito / subxuntivo presente P5
SFX 803  ir    iádes/666,138,139    rir	.	ds:copretérito / subxuntivo presente P5 + enclítico
SFX 803  ir    ían/134,135    rir	.	ds:copretérito / subxuntivo presente P6 [ + enclítico]


SFX 804  Y    18     #Verbo sorrir
SFX 804  ir    ío/130,131    rir	.	ds:presente P1 [ + enclítico]
SFX 804  ir    ís/133    rir	.	ds:presente P2 [ + enclítico polisílabo]
SFX 804  ir    is/666,132    rir	.	ds:presente P2 + enclítico monosílabo
SFX 804  ir    í/135    rir	.	ds:presente P3 [ + acusativo P3 / enclítico polisílabo]
SFX 804  ir    i/666,134    rir	.	ds:presente P3 + enclítico monosílabo <> acusativo P3
SFX 804  ir    imos    ir	.	ds:presente P4
SFX 804  ir    ímos/666,136,137    rir	.	ds:presente P4 + enclítico
SFX 804  ir    ides    ir	.	ds:presente P5
SFX 804  ir    ídes/666,138,139    ir	.	ds:presente P5 + enclítico
SFX 804  ir    ín/135    rir	.	ds:presente P6 / pretérito P1 [ + enclítico polisílabo] 
SFX 804  ir    in/666,134    rir	.	ds:presente P6 / pretérito P1 + enclítico monosílabo
SFX 804  ir    ía/130,131,134,135    rir	.	ds:copretérito / subxuntivo presente P1 / P3 [ + enclítico]
SFX 804  ir    ías/132,133    rir	.	ds:copretérito / subxuntivo presente P2 [ + enclítico]
SFX 804  ir    iamos    rir	.	ds:copretérito / subxuntivo presente P4
SFX 804  ir    iámos/666,136,137    rir	.	ds:copretérito / subxuntivo presente P4 + enclítico
SFX 804  ir    iades    rir	.	ds:copretérito / subxuntivo presente P5
SFX 804  ir    iádes/666,138,139    rir	.	ds:copretérito / subxuntivo presente P5 + enclítico
SFX 804  ir    ían/134,135    rir	.	ds:copretérito / subxuntivo presente P6 [ + enclítico]


SFX 805  Y    17     #Verbo reunir 
SFX 805  unir    úno/130,131    unir	.	ds:presente P1 + enclítico
SFX 805  unir    únes/132,133    unir	.	ds:presente P2 + enclítico
SFX 805  unir    úne/134,135    unir	.	ds:presente P3 + enclítico
SFX 805  ir    imos    unir	.	ds:presente P4
SFX 805  ir    ímos/666,136,137    unir	.	ds:presente P4 + enclítico
SFX 805  ir    ides    unir	.	ds:presente P5
SFX 805  ir    ídes/666,138,139    unir	.	ds:presente P5 + enclítico
SFX 805  unir    únen/134,135    unir	.	ds:presente P6 + enclítico
SFX 805  ir    ín/131    unir	.	ds:pretérito P1 [ + enclítico polisílabo]
SFX 805  ir    in/666,130    unir	.	ds:pretérito P1 + enclítico monosílabo
SFX 805  unir    úna/130,131,134,135    unir	.	ds:subxuntivo presente P1 / P3 [ + enclítico]
SFX 805  unir    únas/132,133    unir	.	ds:subxuntivo presente P2 [ + enclítico]
SFX 805  ir    amos    unir	.	ds:subxuntivo presente P4
SFX 805  ir    ámos/666,136,137    unir	.	ds:subxuntivo presente P4 + enclítico
SFX 805  ir    ades    unir	.	ds:subxuntivo presente P5
SFX 805  ir    ádes/666,138,137    unir	.	ds:subxuntivo presente P5 + enclítico
SFX 805  unir    únan/134,135    unir	.	ds:subxuntivo presente P6 [ + enclítico]


SFX 806  Y    17     #Verbo ouvir 
SFX 806  vir    zo    ir	.	ds:presente P1
SFX 806  ir    es    ir	.	ds:presente P2
SFX 806  ir    e    ir	.	ds:presente P3
SFX 806  r    mos    ir	.	ds:presente P4
SFX 806  ir    ímos/666,136,137    ir	.	ds:presente P4 + enclítico
SFX 806  r    des    ir	.	ds:presente P5
SFX 806  ir    ídes/666,138,139    ir	.	ds:presente P5 + enclítico
SFX 806  ir    en    ir	.	ds:presente P6
SFX 806  ir    ín/131    ir	.	ds:pretérito P1 [ + enclítico polisílabo]
SFX 806  ir    in/666,130    ir	.	ds:pretérito P1 + enclítico monosílabo
SFX 806  vir    za    ir	.	ds:subxuntivo presente P1 / P3
SFX 806  vir    zas    ir	.	ds:subxuntivo presente P2
SFX 806  vir    zamos    ir	.	ds:subxuntivo presente P4
SFX 806  vir    zámos/666,136,137    ir	.	ds:subxuntivo presente P4 + enclítico
SFX 806  vir    zades    ir	.	ds:subxuntivo presente P5
SFX 806  vir    zádes/666,138,139    ir	.	ds:subxuntivo presente P5 + enclítico
SFX 806  vir    zan    ir	.	ds:subxuntivo presente P6

SFX 807  Y    7     #Verbo ouvir con cambio de acento na raiz
SFX 807  vir    zo/666,130,131    ir	.	ds:presente P1 + enclítico
SFX 807  ir    es/666,132,133    ir	.	ds:presente P2 + enclítico
SFX 807  ir    e/666,134,135    ir	.	ds:presente P3 + enclítico
SFX 807  ir    en/666,134,135    ir	.	ds:presente P6 + enclítico
SFX 807  vir    za/666,130,131,134,135    ir	.	ds:subxuntivo presente P1 / P3 + enclítico
SFX 807  vir    zas/666,132,133    ir	.	ds:subxuntivo presente P2 + enclítico
SFX 807  vir    zan/666,134,135    ir	.	ds:subxuntivo presente P6 + enclítico


SFX 808  Y    17     #Verbo parir 
SFX 808  rir    iro    ir	.	ds:presente P1
SFX 808  ir    es    ir	.	ds:presente P2
SFX 808  ir    e    ir	.	ds:presente P3
SFX 808  r    mos    ir	.	ds:presente P4
SFX 808  ir    ímos/666,136,137    ir	.	ds:presente P4 + enclítico
SFX 808  r    des    ir	.	ds:presente P5
SFX 808  ir    ídes/666,138,139    ir	.	ds:presente P5 + enclítico
SFX 808  ir    en    ir	.	ds:presente P6
SFX 808  ir    ín/131    ir	.	ds:pretérito P1 [ + enclítico polisílabo]
SFX 808  ir    in/666,130    ir	.	ds:pretérito P1 + enclítico monosílabo
SFX 808  rir    ira    ir	.	ds:subxuntivo presente P1 / P3
SFX 808  rir    iras    ir	.	ds:subxuntivo presente P2
SFX 808  rir    iramos    ir	.	ds:subxuntivo presente P4
SFX 808  rir    irámos/666,136,137    ir	.	ds:subxuntivo presente P4 + enclítico
SFX 808  rir    irades    ir	.	ds:subxuntivo presente P5
SFX 808  rir    irádes/666,138,139    ir	.	ds:subxuntivo presente P5 + enclítico
SFX 808  rir    iran    ir	.	ds:subxuntivo presente P6

# párir e malpárir
SFX 809  Y    7     #Verbo parir con cambio de acento na raiz
SFX 809  rir    iro/666,130,131    ir	.	ds:presente P1 + enclítico
SFX 809  ir    es/666,132,133    ir	.	ds:presente P2 + enclítico
SFX 809  ir    e/666,134,135    ir	.	ds:presente P3 + enclítico
SFX 809  ir    en/666,134,135    ir	.	ds:presente P6 + enclítico
SFX 809  rir    ira/666,130,131,134,135    ir	.	ds:subxuntivo presente P1 / P3 + enclítico
SFX 809  rir    iras/666,132,133    ir	.	ds:subxuntivo presente P2 + enclítico
SFX 809  rir    iran/666,134,135    ir	.	ds:subxuntivo presente P6 + enclítico


SFX 813  Y    97     #3C -aír -oír [desoír, entreoír e oír] -uír Como saír, oír ou fluír
SFX 813  r    r/134,135    ír	.	ds:infinitivo P1 / P3 [ + enclítico] 
SFX 813  r    ndo/134,135    ír	.	ds:xerundio [ + enclítico]
SFX 813  r    do/10,14    ír	.	ds:participio
SFX 813  ír    io    [ao]ír	.	ds:presente P1
SFX 813  aír    áio/666,130,131    aír	.	ds:presente P1 + enclítico
SFX 813  oír    óio/666,130,131    oír	.	ds:presente P1 + enclítico
SFX 813  ir    io/666,130,131    óir	.	ds:presente P1 + enclítico
SFX 813  uír    úo/130,131    uír	.	ds:presente P1 + enclítico
SFX 813  ír    es    [ao]ír	.	ds:presente P2
SFX 813  aír    áes/666,132,133    aír	.	ds:presente P2 + enclítico
SFX 813  oír    óes/666,132,133    oír	.	ds:presente P2 + enclítico
SFX 813  ir    es/666,132,133    óir 	.	ds:presente P2 + enclítico
SFX 813  uír    úes/132,133    uír	.	ds:presente P2 + enclítico
SFX 813  ír    e    [ao]ír	.	ds:presente P3
SFX 813  aír    áe/666,134,135    aír	.	ds:presente P3 + enclítico
SFX 813  oír    óe/666,134,135    oír	.	ds:presente P3 + enclítico
SFX 813  ir    e/666,134,135    óir 	.	ds:presente P3 + enclítico
SFX 813  uír    úe/134,135    uír	.	ds:presente P3 + enclítico
SFX 813  r    mos/136,137    ír	.	ds:presente P4 [ + enclítico] 
SFX 813  r    des/138,139    ír	.	ds:presente P5 [ + enclítico] 
SFX 813  ír    en    [ao]ír	.	ds:presente P6
SFX 813  aír    áen/666,134,135    aír	.	ds:presente P6 + enclítico
SFX 813  oír    óen/666,134,135    oír	.	ds:presente P6 + enclítico
SFX 813  ir    en/666,134,135    óir	.	ds:presente P6 + enclítico
SFX 813  uír    úen/134,135    uír	.	ds:presente P6 + enclítico
SFX 813  ír    ía/130,131,134,135    ír	.	ds:copretérito P1 / P3 [ + enclítico]
SFX 813  ír    ías/132,133    ír	.	ds:copretérito P2 [ + enclítico]
SFX 813  ír    ïamos    ír	.	ds:copretérito P4
SFX 813  ír    ïámos/666,136,137    ír	.	ds:copretérito P4 + enclítico
SFX 813  ír    ïades    ír	.	ds:copretérito P5
SFX 813  ír    ïádes/666,138,139    ír	.	ds:copretérito P5 + enclítico
SFX 813  ír    ían/134,135    ír	.	ds:copretérito P6 [ + enclítico]
SFX 813  ír    ín/130,131    ír	.	ds:pretérito P1 [ + enclítico]
SFX 813  ír    íches/132,133    ír	.	ds:pretérito P2
SFX 813  ír    íu/134,135    ír	.	ds:pretérito P3 [  + enclítico]
SFX 813  ír    ímos/136,137    ír	.	ds:pretérito P4 [ + enclítico]
SFX 813  ír    ístes/138,139    ír	.	ds:pretérito P5 [ + enclítico]
SFX 813  ír    íron/134,135    ír	.	ds:pretérito P6 [ + enclítico]
SFX 813  0    a/130,131,134,135    ír	.	ds:antepretérito P1 / P3 [ + enclítico]
SFX 813  0    as/132,133    ír	.	ds:antepretérito P2 [ + enclítico]
SFX 813  ír    iramos    ír	.	ds:antepretérito P4
SFX 813  ír    irámos/666,136,137    ír	.	ds:antepretérito P4 + enclítico
SFX 813  ír    irades    ír	.	ds:antepretérito P5
SFX 813  ír    irádes/666,138,139    ír	.	ds:antepretérito P5 + enclítico
SFX 813  0    an/134,135    ír	.	ds:antepretérito P6 [ + enclítico]
SFX 813  ír    irei/130    ír	.	ds:futuro P1 [  + enclítico monosílabo]
SFX 813  ír    iréi/666,131    ír	.	ds:futuro P1 + enclítico polisílabo
SFX 813  ír    irás/133    ír	.	ds:futuro P2 [+ enclítico polisílabo]
SFX 813  ír    iras/666,132    ír	.	ds:futuro P2 + enclítico monosílabo
SFX 813  ír    irá/135    ír	.	ds:futuro P3 [+ enclítico polisílabo]
SFX 813  ír    ira/666,134    ír	.	ds:futuro P3 + enclítico monosílabo
SFX 813  ír    iremos    ír	.	ds:futuro P4
SFX 813  ír    irémos/666,136,137    ír	.	ds:futuro P4 + enclítico
SFX 813  ír    iredes    ír	.	ds:futuro P5
SFX 813  ír    irédes/666,138,139    ír	.	ds:futuro P5 + enclítico
SFX 813  ír    irán/135    ír	.	ds:futuro P6 [+ enclítico polisílabo]
SFX 813  ír    iran/666,134    ír	.	ds:futuro P6 + enclítico monosílabo
SFX 813  ír    iría/130,131,134,135    ír	.	ds:pospretérito P1 / P3 [ + enclítico]
SFX 813  ír    irías/132,133    ír	.	ds:pospretérito P2 [ + enclítico]
SFX 813  ír    iriamos    ír	.	ds:pospretérito P4
SFX 813  ír    iriámos/666,136,137    ír	.	ds:pospretérito P4 + enclítico
SFX 813  ír    iriades    ír	.	ds:pospretérito P5
SFX 813  ír    iriádes/666,138,139    ír	.	ds:pospretérito P5 + enclítico
SFX 813  ír    irían/134,135    ír	.	ds:pospretérito P6 [ + enclítico]
SFX 813  ír    ia     [ao]ír	.	ds:subxuntivo presente P1 / P3
SFX 813  uír    úa/130,131,134,135    uír	.	ds:subxuntivo presente P1 / P3 + enclítico
SFX 813  aír    áia/666,130,131,134,135    aír	.	ds:subxuntivo presente P1 / P3 + enclítico
SFX 813  oír    óia/666,130,131,134,135    oír	.	ds:subxuntivo presente P1 / P3 + enclítico
SFX 813  ir    ia/666,130,131,134,135    óir	.	ds:subxuntivo presente P1 / P3 + enclítico
SFX 813  ír    ias    [ao]ír	.	ds:subxuntivo presente P2
SFX 813  uír    úas/132,133    uír	.	ds:subxuntivo presente P2 + enclítico
SFX 813  aír    áias/666,132,133    aír	.	ds:subxuntivo presente P2 + enclítico
SFX 813  oír    óias/666,132,133    oír	.	ds:subxuntivo presente P2 + enclítico
SFX 813  ir    ias/666,132,133    óir	.	ds:subxuntivo presente P2 + enclítico
SFX 813  ír    iamos    [ao]ír	.	ds:subxuntivo presente P4
SFX 813  ír    iámos/666,136,137    [ao]ír	.	ds:subxuntivo presente P4 + enclítico
SFX 813  ír    amos    uír	.	ds:subxuntivo presente P4
SFX 813  ír    ámos/666,136,137    uír	.	ds:subxuntivo presente P4 + enclítico
SFX 813  ír    iades    [ao]ír	.	ds:subxuntivo presente P5
SFX 813  ír    iádes/666,138,139    [ao]ír	.	ds:subxuntivo presente P5 + enclítico
SFX 813  ír    ades    uír	.	ds:subxuntivo presente P5
SFX 813  ír    ádes/666,138,139    uír	.	ds:subxuntivo presente P5 + enclítico
SFX 813  ír    ian    [ao]ír	.	ds:subxuntivo presente P6
SFX 813  uír    úan/134,135    uír	.	ds:subxuntivo presente P6 + enclítico
SFX 813  aír    áian/666,134,135    aír	.	ds:subxuntivo presente P6 + enclítico
SFX 813  oír    óian/666,134,135    oír	.	ds:subxuntivo presente P6 + enclítico
SFX 813  ir    ian/666,134,135    óir	.	ds:subxuntivo presente P6 + enclítico
SFX 813  r    se/130,131,134,135    ír	.	ds:subxuntivo pretérito P1 / P3 + enclítico
SFX 813  r    ses/132,133    ír	.	ds:subxuntivo pretérito P2 + enclítico
SFX 813  r    semos/136,137    ír	.	ds:subxuntivo pretérito P4 + enclítico
SFX 813  r    sedes/138,139    ír	.	ds:subxuntivo pretérito P5 + enclítico
SFX 813  r    sen/134,135    ír	.	ds:subxuntivo pretérito P6 + enclítico
SFX 813  0    es/132,133    ír	.	ds:infinitivo / subxuntivo futuro P2 + enclítico
SFX 813  0    mos/136,137    ír	.	ds:infinitivo / subxuntivo futuro P4 + enclítico
SFX 813  0    des/138,139    ír	.	ds:infinitivo / subxuntivo futuro P5 + enclítico
SFX 813  0    en/134,135    ír	.	ds:infinitivo / subxuntivo futuro P6 + enclítico
SFX 813  r    de/138,139    ír	.	ds:imperativo P5


SFX 814  Y    42     #C3 alternancia vocálica u-o 
SFX 814  ir    o    [^cu]ir	.	ds:presente P1
SFX 814  ir    o    [^g]uir	.	ds:presente P1
SFX 814  guir    go    guir	.	ds:presente P1
SFX 814  cir    zo    cir	.	ds:presente P1
SFX 814  r    mos    ir	.	ds:presente P4
SFX 814  ir    ímos/666,136,137    ir	.	ds:presente P4 + enclítico
SFX 814  r    des    ir	.	ds:presente P5
SFX 814  ir    ídes/666,138,139    ir	.	ds:presente P5 + enclítico
SFX 814  ir    ín/131    ir	.	ds:pretérito P1 [ + enclítico polisílabo]
SFX 814  ir    in/666,130    ir	.	ds:pretérito P1 + enclítico monosílabo 
SFX 814  ir    a    [^cu]ir	.	ds:subxuntivo presente P1 / P3
SFX 814  ir    a    [^g]uir	.	ds:subxuntivo presente P1 / P3
SFX 814  cir    za    cir	.	ds:subxuntivo presente P1 / P3
SFX 814  guir    ga    guir	.	ds:subxuntivo presente P1 / P3
SFX 814  ir    as    [^cu]ir	.	ds:subxuntivo presente P2
SFX 814  cir    zas    cir	.	ds:subxuntivo presente P2
SFX 814  guir    gas    guir	.	ds:subxuntivo presente P2
SFX 814  quir    cas    quir	.	ds:subxuntivo presente P2
SFX 814  ir    amos    [^cu]ir	.	ds:subxuntivo presente P4
SFX 814  ir    ámos/666,136,137    [^cu]ir	.	ds:subxuntivo presente P4 + enclítico
SFX 814  ir    amos    [^g]uir	.	ds:subxuntivo presente P4
SFX 814  ir    ámos/666,136,137    [^g]uir	.	ds:subxuntivo presente P4 + enclítico
SFX 814  cir    zamos    cir	.	ds:subxuntivo presente P4
SFX 814  cir    zámos/666,136,137    cir	.	ds:subxuntivo presente P4 + enclítico
SFX 814  guir    gamos    guir	.	ds:subxuntivo presente P4
SFX 814  guir    gámos/666,136,137    guir	.	ds:subxuntivo presente P4 + enclítico
SFX 814  ir    ades    [^cu]ir	.	ds:subxuntivo presente P5
SFX 814  ir    ádes/666,138,139    [^cu]ir	.	ds:subxuntivo presente P5 + enclítico
SFX 814  ir    ades    [^g]uir	.	ds:subxuntivo presente P5
SFX 814  ir    ádes/666,138,139    [^g]uir	.	ds:subxuntivo presente P5 + enclítico
SFX 814  cir    zades    cir	.	ds:subxuntivo presente P5
SFX 814  cir    zádes/666,138,139    cir	.	ds:subxuntivo presente P5 + enclítico
SFX 814  guir    gades    guir	.	ds:subxuntivo presente P5
SFX 814  guir    gádes/666,138,139    guir	.	ds:subxuntivo presente P5 + enclítico
SFX 814  ir    an    [^cu]ir	.	ds:subxuntivo presente P6
SFX 814  ir    an    [^g]uir	.	ds:subxuntivo presente P6
SFX 814  cir    zan    cir	.	ds:subxuntivo presente P6
SFX 814  guir    gan    guir	.	ds:subxuntivo presente P6
SFX 814  ir    e    [^cu]ir	.	ds:imperativo P2
SFX 814  ir    e    [^g]uir	.	ds:imperativo P2
SFX 814  guir    gue    guir	.	ds:imperativo P2
SFX 814  cir    ce    cir	.	ds:imperativo P2


SFX 815  Y    17     #C3 alternancia vocálica u-o Fúxir con cambio de acento na raiz
SFX 815  ir    o/666,132,133    [^cu]ir	.	ds:presente P1 + enclítico
SFX 815  ir    o/666,132,133    [^g]uir	.	ds:presente P1 + enclítico
SFX 815  cir    zo/666,132,133    cir	.	ds:presente P1 + enclítico
SFX 815  guir    go/666,132,133    guir	.	ds:presente P1 + enclítico
SFX 815  ir    a/666,130,131,134,135    [^cu]ir	.	ds:subxuntivo presente P1 / P3 + enclítico
SFX 815  ir    a/666,130,131,134,135   [^g]uir	.	ds:subxuntivo presente P1 / P3 + enclítico
SFX 815  cir    za/666,130,131,134,135    cir	.	ds:subxuntivo presente P1 / P3 + enclítico
SFX 815  guir    ga/666,130,131,134,135    guir	.	ds:subxuntivo presente P1 / P3 + enclítico
SFX 815  ir    as/666,132,133    [^cu]ir	.	ds:subxuntivo presente P2 + enclítico
SFX 815  ir    as/666,132,133    [^g]uir	.	ds:subxuntivo presente P2 + enclítico
SFX 815  cir    zas/666,132,133    cir	.	ds:subxuntivo presente P2 + enclítico
SFX 815  guir    gas/666,132,133    guir	.	ds:subxuntivo presente P2 + enclítico
SFX 815  ir    an/666,134,135    [^cu]ir	.	ds:subxuntivo presente P6 + enclítico
SFX 815  ir    an/666,134,135    [^g]uir	.	ds:subxuntivo presente P6 + enclítico
SFX 815  cir    zan/666,134,135    cir	.	ds:subxuntivo presente P6 + enclítico
SFX 815  guir    gan/666,134,135    guir	.	ds:subxuntivo presente P6 + enclítico
SFX 815  ir    e/666,134,135    ir	.	ds:imperativo P2 + enclítico

SFX 816  Y    3     #C3 alternancia vocálica u-o Foxir
SFX 816  ir    es    ir	.	ds:presente P2
SFX 816  ir    e    ir	.	ds:presente P3
SFX 816  ir    en    ir	.	ds:presente P6

SFX 817  Y    3     #C3 alternancia vocálica u-o Fóxir con cambio de acento na raiz
SFX 817  ir    es/666,132,133    ir	.	ds:presente P2 + enclítico
SFX 817  ir    e/666,134,135    ir	.	ds:presente P3 + enclítico
SFX 817  ir    en/666,134,135   ir	.	ds:presente P6 + enclítico

SFX 820  Y    6     #C3 alternancia vocálica i-e
SFX 820  r    mos    ir	.	ds:presente P4
SFX 820  ir    ímos/666,136,137    ir	.	ds:presente P4 + enclítico
SFX 820  r    des    ir	.	ds:presente P5
SFX 820  ir    ídes/666,138,139    ir	.	ds:presente P5 + enclítico
SFX 820  ir    ín/131    ir	.	ds:pretérito P1 [ + enclítico monosílabo]
SFX 820  ir    in/666,130    ir	.	ds:pretérito P1 + enclítico polisílabo


SFX 821  Y    3     #C3 alternancia vocálica i-e
SFX 821  ir    es    ir	.	ds:presente P2
SFX 821  ir    e    ir	.	ds:presente P3
SFX 821  ir    en    ir	.	ds:presente P6


SFX 822  Y    3     #C3 alternancia vocálica i-e. cambio de acento na raiz
SFX 822  ir    es/666,132,133    ir	.	ds:presente P2 + enclítico
SFX 822  ir    e/666,134,135    ir	.	ds:presente P3 + enclítico
SFX 822  ir    en/666,134,135    ir	.	ds:presente P6 + enclítico

SFX 823  Y    27     #C3 alternancia vocálica i-e. Sirvir
SFX 823  ir    o    [^cu]ir	.	ds:presente P1
SFX 823  ir    o    [^g]uir	.	ds:presente P1
SFX 823  guir    go    guir	.	ds:presente P1
SFX 823  ir    a    [^cu]ir	.	ds:subxuntivo presente P1 / P3
SFX 823  ir    a    [^g]uir	.	ds:subxuntivo presente P1 / P3
SFX 823  guir    ga    guir	.	ds:subxuntivo presente P1 / P3
SFX 823  ir    as    [^cu]ir	.	ds:subxuntivo presente P2
SFX 823  guir    gas    guir	.	ds:subxuntivo presente P2
SFX 823  quir    cas    quir	.	ds:subxuntivo presente P2
SFX 823  ir    amos    [^cu]ir	.	ds:subxuntivo presente P4
SFX 823  ir    ámos/666,136,137    [^cu]ir	.	ds:subxuntivo presente P4 + enclítico
SFX 823  ir    amos    [^g]uir	.	ds:subxuntivo presente P4
SFX 823  ir    ámos/666,136,137    [^g]uir	.	ds:subxuntivo presente P4 + enclítico
SFX 823  guir    gamos    guir	.	ds:subxuntivo presente P4
SFX 823  guir    gámos/666,136,137    guir	.	ds:subxuntivo presente P4 + enclítico
SFX 823  ir    ades    [^cu]ir	.	ds:subxuntivo presente P5
SFX 823  ir    ádes/666,138,139    [^cu]ir	.	ds:subxuntivo presente P5 + enclítico
SFX 823  ir    ades    [^g]uir	.	ds:subxuntivo presente P5
SFX 823  ir    ádes/666,138,139    [^g]uir	.	ds:subxuntivo presente P5 + enclítico
SFX 823  guir    gades    guir	.	ds:subxuntivo presente P5
SFX 823  guir    gádes/666,138,139    guir	.	ds:subxuntivo presente P5 + enclítico
SFX 823  ir    an    [^cu]ir	.	ds:subxuntivo presente P6
SFX 823  ir    an    [^g]uir	.	ds:subxuntivo presente P6
SFX 823  guir    gan    guir	.	ds:subxuntivo presente P6
SFX 823  ir    e    [^cu]ir	.	ds:imperativo P2
SFX 823  ir    e    [^g]uir	.	ds:imperativo P2
SFX 823  guir    gue    guir	.	ds:imperativo P2


SFX 824  Y    15     #C3 alternancia vocálica i-e. Sírvir
SFX 824  ir    o/666,130,131    [^cu]ir	.	ds:presente P1 + enclítico
SFX 824  ir    o/666,130,131    [^g]uir	.	ds:presente P1 + enclítico
SFX 824  guir    go/666,130,131    guir	.	ds:presente P1 + enclítico
SFX 824  ir    a/666,130,131,134,135    [^cu]ir	.	ds:subxuntivo presente P1 / P3 + enclítico
SFX 824  ir    a/666,130,131,134,135    [^g]uir	.	ds:subxuntivo presente P1 / P3 + enclítico
SFX 824  guir    ga/666,130,131,134,135    guir	.	ds:subxuntivo presente P1 / P3 + enclítico
SFX 824  ir    as/666,132,133    [^cu]ir	.	ds:subxuntivo presente P2 + enclítico
SFX 824  ir    as/666,132,133    [^g]uir	.	ds:subxuntivo presente P2 + enclítico
SFX 824  guir    gas/666,132,133    guir	.	ds:subxuntivo presente P2 + enclítico
SFX 824  ir    an/666,134,135   [^cu]ir	.	ds:subxuntivo presente P6 + enclítico
SFX 824  ir    an/666,134,135    [^g]uir	.	ds:subxuntivo presente P6 + enclítico
SFX 824  guir    gan/666,134,135    guir	.	ds:subxuntivo presente P6 + enclítico
SFX 824  ir    e/666,132,133    [^cu]ir	.	ds:imperativo P2 + enclítico
SFX 824  ir    e/666,132,133    [^g]uir	.	ds:imperativo P2 + enclítico
SFX 824  guir    gue/666,132,133    guir	.	ds:imperativo P2 + enclítico




SFX 830  Y    35     #Verbo ir
SFX 830  r    ndo    ir	.	ds:xerundio
SFX 830  r    ndo/666,134,135    ír	.	ds:xerundio + enclítico
SFX 830  r    do/10,14    ir	.	ds:participio
SFX 830  r    mos    ir	.	ds:presente P4
SFX 830  r    mos/666,136,137    ír	.	ds:presente P4 + enclítico
SFX 830  r    des    ir	.	ds:presente P5
SFX 830  r    des/666,138,139    ír	.	ds:presente P5 + enclítico
SFX 830  r    a/130,131,134,135    ír	.	ds:copretérito P1 / P3 [ + enclítico]
SFX 830  r    as/132,133    ír	.	ds:copretérito P2 [ + enclítico]
SFX 830  r    amos    ir	.	ds:copretérito P4
SFX 830  r    ámos/666,136,137    ir	.	ds:copretérito P4 + enclítico
SFX 830  r    ades    ir	.	ds:copretérito P5
SFX 830  r    ádes/666,138,139    ir	.	ds:copretérito P5 + enclítico
SFX 830  r    an/134,135    ír	.	ds:copretérito P6 [ + enclítico]
SFX 830  0    ei/130    r	.	ds:futuro P1 [ + enclítico monosílabo]
SFX 830  0    éi/666,131    r	.	ds:futuro P1 + enclítico polisílabo
SFX 830  0    ás/133    r	.	ds:futuro P2 [ + enclítico polisílabo]
SFX 830  0    as/666,132    r	.	ds:futuro P2 + enclítico monosílabo
SFX 830  0    á/135    r	.	ds:futuro P3 [ + enclítico polisílabo]
SFX 830  0    a/666,134    r	.	ds:futuro P3 + enclítico monosílabo
SFX 830  0    emos    r	.	ds:futuro P4
SFX 830  0    émos/666,136,137    r	.	ds:futuro P5 + enclítico
SFX 830  0    edes    r	.	ds:futuro P5
SFX 830  0    édes/666,138,139    r	.	ds:futuro P5 + enclítico
SFX 830  0    an/666,134    r	.	ds:futuro P6 + enclítico monosílabo
SFX 830  0    án/135    r	.	ds:futuro P6 [ + enclítico polisílabo]
SFX 830  0    ía/130,131,134,135    r	.	ds:pospretérito P1 / P3 [ + enclítico]
SFX 830  0    ías/132,133    r	.	ds:pospretérito P2 [ + enclítico]
SFX 830  0    iamos    r	.	ds:pospretérito P4
SFX 830  0    iámos/666,136,137    r	.	ds:pospretérito P4 + enclítico
SFX 830  0    iades    r	.	ds:pospretérito P5
SFX 830  0    iádes/666,138,139    r	.	ds:pospretérito P5 + enclítico
SFX 830  0    an/134,135    ír	.	ds:pospretérito P6 [ + enclítico]
SFX 830  r    de    ir	.	ds:imperativo P5
SFX 830  r    de/666,138,139    ír	.	ds:imperativo P5 + enclítico

# ir e for
SFX 831  Y    15
SFX 831  r    r/130,134    r	.	ds:infinitivo / subxuntivo futuro P1 / P3 [ + enclítico monosílabo]
SFX 831  ir    ír/666,131,135    ir	.	ds:infinitivo P1 / P3 + enclítico polisílabo
SFX 831  or    ór/666,131,135    or	.	ds:subxuntivo futuro P1 / P3 + enclítico polisílabo
SFX 831  0    es    r	.	ds:infinitivo / subxuntivo futuro P2
SFX 831  ir    íres/666,132,133    ir	.	ds:infinitivo P2 + enclítico polisílabo
SFX 831  or    óres/666,132,133    or	.	ds:subxuntivo futuro P2 + enclítico polisílabo
SFX 831  0    mos    r	.	ds:infinitivo / subxuntivo futuro P4
SFX 831  ir    írmos/666,136,137    ir	.	ds:infinitivo P4 + enclítico polisílabo
SFX 831  or    órmos/666,136,137    or	.	ds:subxuntivo futuro P4 + enclítico polisílabo
SFX 831  0    des    r	.	ds:infinitivo / subxuntivo futuro P5
SFX 831  ir    írdes/666,138,139    ir	.	ds:infinitivo P5 + enclítico polisílabo
SFX 831  or    órdes/666,138,139    or	.	ds:subxuntivo futuro P5 + enclítico polisílabo
SFX 831  0    en    r	.	ds:infinitivo / subxuntivo futuro P6
SFX 831  ir    íren/666,134,135    ir	.	ds:infinitivo P6 + enclítico polisílabo
SFX 831  or    óren/666,134,135    or	.	ds:subxuntivo futuro P6 + enclítico polisílabo


SFX 832  Y    30     #Verbo ir (Raíz for)
SFX 832  or    un/130    r	.	ds:pretérito P1 [ + enclítico monosílabo]
SFX 832  or    ún/666,131    r	.	ds:pretérito P1 + enclítico polisílabo
SFX 832  or    uches    r	.	ds:pretérito P2
SFX 832  or    úches/666,132,133    r	.	ds:pretérito P2 + enclítico
SFX 832  r    i/134    r	.	ds:pretérito P3 [  + enclítico monosílabo]
SFX 832  or    ói/666,135    r	.	ds:pretérito P3 + enclítico polisílabo
SFX 832  r    mos    r	.	ds:pretérito P4
SFX 832  or    ómos/666,136,137    r	.	ds:pretérito P4 + enclítico
SFX 832  r    stes    r	.	ds:pretérito P5
SFX 832  or    óstes/666,138,139    r	.	ds:pretérito P5 + enclítico
SFX 832  0    on    r	.	ds:pretérito P6
SFX 832  or    óron/666,134,135    r	.	ds:pretérito P6 + enclítico
SFX 832  0    a    r	.	ds:antepretérito P1 / P3
SFX 832  or    óra/666,130,131,134,135    r	.	ds:antepretérito P1 / P3 + enclítico
SFX 832  0    as    r	.	ds:antepretérito P2
SFX 832  or    óras/666,132,133    r	.	ds:antepretérito P2 + enclítico
SFX 832  0    amos    r	.	ds:antepretérito P4
SFX 832  0    ámos/666,136,137    r	.	ds:antepretérito P4 + enclítico
SFX 832  0    ades    r	.	ds:antepretérito P5
SFX 832  0    ádes/666,138,139    r	.	ds:antepretérito P5 + enclítico
SFX 832  0    an    r	.	ds:antepretérito P6
SFX 832  or    óran/666,134,135    r	.	ds:antepretérito P6 + enclítico
SFX 832  r    se    r	.	ds:subxuntivo pretérito P1 / P3
SFX 832  or    óse/666,130,131,134,135    r	.	ds:subxuntivo pretérito P1 / P3 + enclítico
SFX 832  r    ses    r	.	ds:subxuntivo pretérito P2
SFX 832  or    óses/666,132,133    r	.	ds:subxuntivo pretérito P2 + enclítico
SFX 832  or    ósemos/136,137    r	.	ds:subxuntivo pretérito P4 [ + enclítico]
SFX 832  or    ósedes/138,139    r	.	ds:subxuntivo pretérito P5 [ + enclítico]
SFX 832  r    sen    r	.	ds:subxuntivo pretérito P6
SFX 832  or    ósen/666,1314,135    r	.	ds:subxuntivo pretérito P6 + enclítico


SFX 833  Y    20     #Verbo ir (Raíz vair)
SFX 833  r    a    ir	.	ds:subxuntivo presente P1 / P3
SFX 833  r    a/666,130,131,134,135    ir	.	ds:subxuntivo presente P1 / P3 + enclítico
SFX 833  r    as    ir	.	ds:subxuntivo presente P2
SFX 833  r    as/666,132,133    ir	.	ds:subxuntivo presente P2 + enclítico
SFX 833  r    amos    ir	.	ds:subxuntivo presente P4
SFX 833  r    ámos/666,136,137    ir	.	ds:subxuntivo presente P4 + enclítico
SFX 833  r    ades    ir	.	ds:subxuntivo presente P5
SFX 833  r    ádes/666,138,139    ir	.	ds:subxuntivo presente P5 + enclítico
SFX 833  r    an    ir	.	ds:subxuntivo presente P6
SFX 833  r    an/666,134,135    ir	.	ds:subxuntivo presente P6 + enclítico
SFX 833  air    ou/130    ir	.	ds:presente P1 [  + enclítico monosílabo]
SFX 833  air    óu/666,131    ir	.	ds:presente P1 + enclítico polisílabo
SFX 833  ir    s/132    ir	.	ds:presente P2 [ + enclítico monosílabo]
SFX 833  air    ás/666,133    ir	.	ds:presente P2 + enclítico polisílabo
SFX 833  ir    i/134    ir	.	ds:presente P3 / imperativo P2 [  + enclítico monosílabo]
SFX 833  air    ái/666,135    ir	.	ds:presente P3 / imperativo P2 + enclítico polisílabo
SFX 833  ir    n/134    ir	.	ds:presente P6 [ + enclítico monosílabo]
SFX 833  air    án/666,135    ir	.	ds:presente P6 + enclítico polisílabo
SFX 833  ir    mos    ir	.	ds:imperativo P4
SFX 833  air    ámos/666,136,137    ir	.	ds:imperativo P4 + enclítico

SFX 834  Y    6     #Verbo dicir
SFX 834  cir    s/132    cir	.	ds:presente P2 [ + enclítico monosílabo]
SFX 834  icir    ís/666,133    cir	.	ds:presente P2 + enclítico polisílabo
SFX 834  icir    i/134    cir	.	ds:presente P3 / imperativo P2 [ + enclítico monosílabo <> acusativo P3]
SFX 834  icir    í/666,135    cir	.	ds:presente P3 / imperativo P2 [ + acusativo P3 / enclítico polisílabo]
SFX 834  cir    n/134    cir	.	ds:presente P6 [ + enclítico monosílabo]
SFX 834  icir    ín/666,135    cir	.	ds:presente P6 + enclítico polisílabo

SFX 835  Y    6     #Verbos compostos de dicir
SFX 835  icir    ís/133    cir	.	ds:presente P2 [ + enclítico polisílabo]
SFX 835  icir    is/666,132    cir	.	ds:presente P2 + enclítico monosílabo
SFX 835  icir    í/135    cir	.	ds:presente P3 / imperativo P2 [ + enclítico polisílabo]
SFX 835  icir    i/666,134    cir	.	ds:presente P3 / imperativo P2 + enclítico monosílabo
SFX 835  icir    ín/135    cir	.	ds:presente P6 [ + enclítico polisílabo]
SFX 835  icir    in/666,134    cir	.	ds:presente P3 + enclítico monosílabo

SFX 836  Y    16     #Verbo dicir
SFX 836  cir    go    cir	.	ds:presente P1
SFX 836  icir    ígo/666,130,131    cir	.	ds:presente P1 + enclítico
SFX 836  r    mos    ir	.	ds:presente P4
SFX 836  ir    ímos/666,136,137    ir	.	ds:presente P4 + enclítico
SFX 836  r    des    ir	.	ds:presente P5
SFX 836  ir    ídes/666,138,139    ir	.	ds:presente P5 + enclítico
SFX 836  cir    ga    cir	.	ds:subxuntivo presente P1 / P3
SFX 836  icir    íga/666,130,131,134,135    cir	.	ds:subxuntivo presente P1 / P3 + enclítico
SFX 836  cir    gas    cir	.	ds:subxuntivo presente P2
SFX 836  icir    ígas/666,132,133    cir	.	ds:subxuntivo presente P2 + enclítico
SFX 836  cir    gamos    cir	.	ds:subxuntivo presente P4
SFX 836  icir    ígamos/666,136,137    cir	.	ds:subxuntivo presente P4 + enclítico
SFX 836  cir    gades    cir	.	ds:subxuntivo presente P5
SFX 836  icir    ígades/666,138,139    cir	.	ds:subxuntivo presente P5 + enclítico
SFX 836  cir    gan    cir	.	ds:subxuntivo presente P6
SFX 836  icir    ígan/666,134,135    cir	.	ds:subxuntivo presente P6 + enclítico


SFX 837  Y    31     #Verbo dicir
SFX 837  r    ndo    ir	.	ds:xerundio
SFX 837  ir    índo/666,134,135    ir	.	ds:xerundio + enclítico
SFX 837  icir    ito/10,14    cir	.	ds:partiticipio
SFX 837  ir    ía/130,131,134,135    ir	.	ds:copretérito P1 / P3 [ + enclítico]
SFX 837  ir    ías/132,133    ir	.	ds:copretérito P2 [ + enclítico]
SFX 837  ir    iamos    ir	.	ds:copretérito P4
SFX 837  ir    iámos/666,136,137    ir	.	ds:copretérito P4 + enclítico
SFX 837  ir    iades    ir	.	ds:copretérito P5
SFX 837  ir    iádes/666,138,139    ir	.	ds:copretérito P5 + enclítico
SFX 837  ir    ían/134,135    ir	.	ds:copretérito P6 [ + enclítico]
SFX 837  cir    rei/130    cir	.	ds:futuro P1 [ + enclítico monosílabo]
SFX 837  cir    réi/666,131    cir	.	ds:futuro P1 + enclítico polisílabo
SFX 837  cir    rás/133    cir	.	ds:futuro P2 [ + enclítico polisílabo]
SFX 837  cir    ras/666,132    cir	.	ds:futuro P2 + enclítico monosílabo
SFX 837  cir    rá/135    cir	.	ds:futuro P3 [ + enclítico polisílabo]
SFX 837  cir    ra/666,134    cir	.	ds:futuro P3 + enclítico monosílabo
SFX 837  cir    remos    cir	.	ds:futuro P4
SFX 837  cir    rémos/666,136,137    cir	.	ds:futuro P4 + enclítico
SFX 837  cir    redes    cir	.	ds:futuro P5
SFX 837  cir    rédes/666,138,139    cir	.	ds:futuro P5 + enclítico
SFX 837  cir    rán/135    cir	.	ds:futuro P6 [ + enclítico polisílabo]
SFX 837  cir    ran/666,134    cir	.	ds:futuro P6 + enclítico monosílabo
SFX 837  cir    ría/130,131,134,135    cir	.	ds:pospretérito P1 / P3 [ + enclítico]
SFX 837  cir    rías/132,133    cir	.	ds:pospretérito P2 [ + enclítico]
SFX 837  cir    riamos    cir	.	ds:pospretérito P4
SFX 837  cir    riámos/666,136,137    cir	.	ds:pospretérito P4 + enclítico
SFX 837  cir    riades    cir	.	ds:pospretérito P5
SFX 837  cir    riádes/666,138,139    cir	.	ds:pospretérito P5 + enclítico
SFX 837  cir    rían/134,135    cir	.	ds:pospretérito P6 [ + enclítico]
SFX 837  r    de    ir	.	ds:imperativo P5 
SFX 837  ir    íde/666,136,137    ir	.	ds:imperativo P5 + enclítico

# constradixer desdixer dixer maldixer predixer contradicir desdicir dicir e predicir ################bendicir = maldicir
SFX 838  Y    15     #Verbo dicir (dicir e dixer) 
SFX 838  r    r/130,134    r	.	ds:infinitivo / subxuntivo futuro P1 / P3 [ + enclítico monosílabo]
SFX 838  ir    ír/666,131,135    ir	.	ds:infinitivo P1 / P3 + enclítico polisílabo
SFX 838  er    ér/666,131,135    er	.	ds:subxuntivo futuro P1 / P3 + enclítico polisílabo
SFX 838  0    es    r	.	ds:infinitivo / subxuntivo futuro P2
SFX 838  ir    íres/666,132,133    ir	.	ds:infinitivo P2 + enclítico polisílabo
SFX 838  er    éres/666,132,133    er	.	ds:subxuntivo futuro P2 + enclítico polisílabo
SFX 838  0    mos    r	.	ds:infinitivo / subxuntivo futuro P4
SFX 838  ir    írmos/666,136,137    ir	.	ds:infinitivo P4 + enclítico polisílabo
SFX 838  er    érmos/666,136,137    er	.	ds:subxuntivo futuro P4 + enclítico polisílabo
SFX 838  0    des    r	.	ds:infinitivo / subxuntivo futuro P5
SFX 838  ir    írdes/666,138,139    ir	.	ds:infinitivo P5 + enclítico polisílabo
SFX 838  er    érdes/666,138,139    er	.	ds:subxuntivo futuro P5 + enclítico polisílabo
SFX 838  0    en    r	.	ds:infinitivo / subxuntivo futuro P6
SFX 838  ir    íren/666,134,135    ir	.	ds:infinitivo P6 + enclítico polisílabo
SFX 838  er    éren/666,134,135    er	.	ds:subxuntivo futuro P6 + enclítico polisílabo

# constradixer desdixer dixer maldixer e predixer
SFX 839  Y    30     #Verbo dicir (Raíz dixer)
SFX 839  r    n    r	.	ds:pretérito P1
SFX 839  ixer    íxen/666,130,131    r	.	ds:pretérito P1 + enclítico
SFX 839  r    ches    r	.	ds:pretérito P2
SFX 839  er    éches/666,132,133    r	.	ds:pretérito P2 + enclítico
SFX 839  er    o    r	.	ds:pretérito P3
SFX 839  ixer    íxo/666,134,135    r	.	ds:pretérito P3 + enclítico
SFX 839  r    mos    r	.	ds:pretérito P4
SFX 839  er    émos/666,136,137    r	.	ds:pretérito P4 + enclítico
SFX 839  r    stes    r	.	ds:pretérito P5
SFX 839  er    éstes/666,138,139    r	.	ds:pretérito P5 + enclítico
SFX 839  0    on    r	.	ds:pretérito P6
SFX 839  er    éron/666,134,135    r	.	ds:pretérito P6 + enclítico
SFX 839  0    a    r	.	ds:pospretérito P1 / P3
SFX 839  er    éra/666,130,131,134,135    r	.	ds:pospretérito P1 / P3 + enclítico
SFX 839  0    as    r	.	ds:pospretérito P2
SFX 839  er    éras/666,132,133    r	.	ds:pospretérito P2 + enclítico
SFX 839  0    amos    r	.	ds:pospretérito P4
SFX 839  0    ámos/666,136,137    r	.	ds:pospretérito P4 + enclítico
SFX 839  0    ades    r	.	ds:pospretérito P5
SFX 839  0    ádes/666,138,139    r	.	ds:pospretérito P5 + enclítico
SFX 839  0    an    r	.	ds:pospretérito P6
SFX 839  er    éran/666,134,135    r	.	ds:pospretérito P6 + enclítico
SFX 839  r    se    r	.	ds:subxuntivo pretérito P1 / P3
SFX 839  er    ése/666,130,131,134,135    r	.	ds:subxuntivo pretérito P1 / P3 + enclítico
SFX 839  r    ses    r	.	ds:subxuntivo pretérito P2
SFX 839  er    éses/666,132,133    r	.	ds:subxuntivo pretérito P2 + enclítico
SFX 839  er    ésemos/136,137    r	.	ds:subxuntivo pretérito P4 [ + enclítico]
SFX 839  er    ésedes/138,139    r	.	ds:subxuntivo pretérito P5 [ + enclítico]
SFX 839  r    sen    r	.	ds:subxuntivo pretérito P6
SFX 839  er    ésen/666,134,135    r	.	ds:subxuntivo pretérito P6 + enclítico

SFX 840  Y    60     #Verbo vir
SFX 840  r    ndo    ir	.	ds:xerundio
SFX 840  ir    índo/666,134,135    ir	.	ds:xerundio
SFX 840  ir    ido/10,14    ir	.	ds:participio
SFX 840  ir    eño    ir	.	ds:presente P1
SFX 840  ir    éño/666,130,131    ir	.	ds:presente P1 + enclítico
SFX 840  ir    és/132,133    ir	.	ds:presente P2 [ + enclítico]
SFX 840  ir    én/134,135    ir	.	ds:presente P3 [ + enclítico]
SFX 840  r    mos    ir	.	ds:presente P4
SFX 840  ir    ímos/666,136,137    ir	.	ds:presente P4 + enclítico
SFX 840  r    des    ir	.	ds:presente P5
SFX 840  ir    ídes/666,138,139    ir	.	ds:presente P5 + enclítico
SFX 840  r    ndes    ir	.	ds:presente P5
SFX 840  ir    índes/666,138,139    ir	.	ds:presente P5 + enclítico
SFX 840  ir    eñen    ir	.	ds:presente P6
SFX 840  ir    éñen/666,134,135    ir	.	ds:presente P6 + enclítico
SFX 840  r    ña    ir	.	ds:copretérito P1 / P3
SFX 840  ir    íña/666,130,131,134,135    ir	.	ds:copretérito P1 / P3 + enclítico
SFX 840  r    ñas    ir	.	ds:copretérito P2
SFX 840  ir    íñas/666,132,133    ir	.	ds:copretérito P2 + enclítico
SFX 840  r    ñamos    ir	.	ds:copretérito P4
SFX 840  ir    ñámos/666,136,137    ir	.	ds:copretérito P4 + enclítico
SFX 840  r    ñades    ir	.	ds:copretérito P5
SFX 840  ir    ñádes/666,138,139    ir	.	ds:copretérito P5 + enclítico
SFX 840  r    ñan    ir	.	ds:copretérito P6
SFX 840  ir    íñan/666,134,135    ir	.	ds:copretérito P6 + enclítico
SFX 840  r    rei/130    ir	.	ds:futuro P1 [  + enclítico monosílabo]
SFX 840  r    réi/666,131    ir	.	ds:futuro P1 + enclítico polisílabo
SFX 840  r    rás/133    ir	.	ds:futuro P2 [ + enclítico polisílabo]
SFX 840  r    ras/666,132    ir	.	ds:futuro P2 + enclítico monosílabo
SFX 840  r    rá/135    ir	.	ds:futuro P3 [ + enclítico polisílabo]
SFX 840  r    ra/666,134    ir	.	ds:futuro P3 + enclítico monosílabo
SFX 840  r    remos    ir	.	ds:futuro P4
SFX 840  r    rémos/666,136,137    ir	.	ds:futuro P4 + enclítico
SFX 840  r    redes    ir	.	ds:futuro P5
SFX 840  r    rédes/666,138,139    ir	.	ds:futuro P5 + enclítico
SFX 840  r    rán/135    ir	.	ds:futuro P6 [ + enclítico polisílabo]
SFX 840  r    ran/666,134    ir	.	ds:futuro P6 + enclítico monosílabo
SFX 840  r    ría/130,131,134,135    ir	.	ds:pospretérito P1 / P3 [ + enclítico] 
SFX 840  r    rías/132,133    ir	.	ds:pospretérito P2 [ + enclítico]
SFX 840  r    riamos    ir	.	ds:pospretérito P4
SFX 840  r    riámos/666,136,137    ir	.	ds:pospretérito P4 + enclítico
SFX 840  r    riades    ir	.	ds:pospretérito P5
SFX 840  r    riádes/666,138,139    ir	.	ds:pospretérito P5 + enclítico
SFX 840  r    rían/134,135    ir	.	ds:pospretérito P6 [ + enclítico]
SFX 840  r    en/134    ir	.	ds:imperativo P2 [ + enclítico monosílabo]
SFX 840  ir    én/666,135    ir	.	ds:imperativo P2 + enclítico polisílabo
SFX 840  r    de    ir	.	ds:imperativo P5
SFX 840  ir    íde/666,132,133    ir	.	ds:imperativo P5 + enclítico
SFX 840  r    nde    ir	.	ds:imperativo P5
SFX 840  ir    índe/666,132,133    ir	.	ds:imperativo P5 + enclítico
SFX 840  ir    eña    ir	.	ds:subxuntivo presente P1 / P3
SFX 840  ir    éña/666,130,131,134,135    ir	.	ds:subxuntivo presente P1 / P3 + enclítico
SFX 840  ir    eñas    ir	.	ds:subxuntivo presente P2
SFX 840  ir    éñas/666,132,133    ir	.	ds:subxuntivo presente P2 + enclítico
SFX 840  ir    eñamos    ir	.	ds:subxuntivo presente P4
SFX 840  ir    eñámos/666,136,137    ir	.	ds:subxuntivo presente P4 + enclítico
SFX 840  ir    eñades    ir	.	ds:subxuntivo presente P5
SFX 840  ir    eñádes/666,138,139    ir	.	ds:subxuntivo presente P5 + enclítico
SFX 840  ir    eñan    ir	.	ds:subxuntivo presente P6
SFX 840  ir    éñan/666,134,135    ir	.	ds:subxuntivo presente P6 + enclítico


SFX 841  Y    20     #Verbo vir (vir e viñer)
SFX 841  0    0/130,134    ir	.	ds:infinitivo P1 / P3
SFX 841  0    0/130,134    er	.	ds:subxuntivo futuro P1 / P3
SFX 841  ir    ír/666,131,135    ir	.	ds:infinitivo P1 / P3 + enclítico
SFX 841  er    ér/666,131,135    er	.	ds:subxuntivo futuro P1 / P3 + enclítico
SFX 841  0    es    ir	.	ds:infinitivo P2
SFX 841  0    es    er	.	ds:subxuntivo futuro P2
SFX 841  ir    íres/666,132,133    ir	.	ds:infinitivo P2 + enclítico
SFX 841  er    éres/666,132,133    er	.	ds:subxuntivo futuro P2 + enclítico
SFX 841  0    mos    ir	.	ds:infinitivo P4
SFX 841  0    mos    er	.	ds:subxuntivo futuro P4
SFX 841  ir    írmos/666,136,137    ir	.	ds:infinitivo P4 + enclítico
SFX 841  er    érmos/666,136,137    er	.	ds:subxuntivo futuro P4 + enclítico
SFX 841  0    des    ir	.	ds:infinitivo P5
SFX 841  0    des    er	.	ds:subxuntivo futuro P5
SFX 841  ir    írdes/666,138,139    ir	.	ds:infinitivo P5 + enclítico
SFX 841  er    érdes/666,138,139    er	.	ds:subxuntivo futuro P5 + enclítico
SFX 841  0    en    ir	.	ds:infinitivo P6
SFX 841  0    en    er	.	ds:subxuntivo futuro P6
SFX 841  ir    íren/666,134,135    ir	.	ds:infinitivo P6 + enclítico
SFX 841  er    éren/666,134,135    er	.	ds:subxuntivo futuro P6 + enclítico

SFX 842  Y    2     #Verbo vir (Raíz viñer)
SFX 842  ñer    n/130    r	.	ds:pretérito P1 [ + enclítico monosílabo]
SFX 842  iñer    ín/666,131    r	.	ds:pretérito P1 + enclítico polisílabo


SFX 843  Y    2     #Verbos compostos vir (Raíz viñer)
SFX 843  iñer    ín/131    r	.	ds:pretérito P1 [ + enclítico polisílabo]
SFX 843  ñer    n/666,130    r	.	ds:pretérito P1 + enclítico monosílabo

SFX 844  Y    28     #Verbo vir (Raíz viñer)
SFX 844  r    ches    r	.	ds:pretérito P2
SFX 844  er    éches/666,132,133    r	.	ds:pretérito P2 + enclítico
SFX 844  iñer    eu/134    r	.	ds:pretérito P3 [ + enclítico monosílabo]
SFX 844  iñer    éu/666,135    r	.	ds:pretérito P3 + enclítico polisílabo
SFX 844  r    mos    r	.	ds:pretérito P4
SFX 844  er    émos/666,136,137    r	.	ds:pretérito P4 + enclítico
SFX 844  r    stes    r	.	ds:pretérito P5
SFX 844  er    éstes/666,138,139    r	.	ds:pretérito P5 + enclítico
SFX 844  0    on    r	.	ds:pretérito P6
SFX 844  er    éron/666,134,135    r	.	ds:pretérito P6 + enclítico
SFX 844  0    a    r	.	ds:antepretérito P1 / P3
SFX 844  er    éra/666,130,131,134,135    r	.	ds:antepretérito P1 / P3 + enclítico
SFX 844  0    as    r	.	ds:antepretérito P2
SFX 844  er    éras/666,132,133    r	.	ds:antepretérito P2 + enclítico
SFX 844  0    amos    r	.	ds:antepretérito P4
SFX 844  0    ámos/666,136,137    r	.	ds:antepretérito P4 + enclítico
SFX 844  0    ades    r	.	ds:antepretérito P5
SFX 844  0    ádes/666,138,139    r	.	ds:antepretérito P5 + enclítico
SFX 844  0    an    r	.	ds:antepretérito P6
SFX 844  er    éran/666,134,135    r	.	ds:antepretérito P6 + enclítico
SFX 844  r    se    r	.	ds:subxuntivo pretérito P1 / P3
SFX 844  er    ése/666,130,131,134,135    r	.	ds:subxuntivo pretérito P1 / P3 + enclítico
SFX 844  r    ses    r	.	ds:subxuntivo pretérito P2
SFX 844  er    éses/666,132,133    r	.	ds:subxuntivo pretérito P2 + enclítico
SFX 844  er    ésemos/136,137    r	.	ds:subxuntivo pretérito P4 [ + enclítico]
SFX 844  er    ésedes/138,139    r	.	ds:subxuntivo pretérito P5 [ + enclítico]
SFX 844  r    sen    r	.	ds:subxuntivo pretérito P6
SFX 844  er    ésen/666,134,135    r	.	ds:subxuntivo pretérito P6 + enclítico

SFX 845  Y    12     #C3 regularización do pretérito derivados de vir: advir, avir, contravir, convir, desavir, desconvir, devir, intervir, previr, provir, reconvir, sobrevir
SFX 845  ir    ín/131    ir	.	ds:pretérito P1 [ + enclítico polisílabo]
SFX 845  ir    in/666,130    ir	.	ds:pretérito P1 + enclítico monosílabo 
SFX 845  ir    iches    ir	.	ds:pretérito P2
SFX 845  ir    íches/666,132,133    ir	.	ds:pretérito P2 + enclítico
SFX 845  ir    iu/134    ir	.	ds:pretérito P3 [ + enclítico monosílabo]
SFX 845  ir    íu/666,135    ir	.	ds:pretérito P3 + enclítico polisílabo
SFX 845  r    mos    ir	.	ds:pretérito P4
SFX 845  ir    ímos/666,136,137    ir	.	ds:pretérito P4 + enclítico
SFX 845  r    stes    ir	.	ds:pretérito P5
SFX 845  ir    ístes/666,138,139    ir	.	ds:pretérito P5 + enclítico
SFX 845  0    on    ir	.	ds:pretérito P6
SFX 845  ir    íron/666,134,135    ir	.	ds:pretérito P6 + enclítico

# verbos defectivos da C-III en construción pronominal

# defectivos C-III
# atinxir concernir cumprir denegrir devir fundir incumbir sobrevivir tremelucir urxir usucapir


# No .dic inclúense dous lemas. O segundo lema e para a formación das formas
# verbais que levan un acento que non existe na raíz orixinal do verbo.
# Paradigma dos verbos regulares
#       partir/300,301 e pártir/666,302
#       ouvir/300,306 e óuvir/666,307
#       parir/300,308 e párir/666,309
#       rir/300,303 sorrir/300,304 reunir/300,305
# Os verbos rematados en -aír, -oír e -uír teñen unha soa raíz
#       saír/313

# Verbos con alternancia vocálica e-i SENTIR
#       sentir/300,320,321, séntir/666,322
#       sintir/666,323     síntir/666,324

# Verbo VIR
#       vir/340,341
#       viñer/666,341,342,344


# denegrir ...
SFX 850  Y    29
SFX 850  r    r/134    ir	.	ds:infinitivo P3 [ + enclítico monosílabo]
SFX 850  ir    ír/666,135    ir	.	ds:infinitivo P3 + enclítico polisílabo
SFX 850  r    ndo    ir	.	ds:xerundio
SFX 850  ir    índo/666,134,135    ir	.	ds:xerundio + enclítico
SFX 850  ir    ido/10,14    ir	.	ds:participio
SFX 850  ir    ía/134,135    ir	.	ds:copretérito P3 [ + enclítico]
SFX 850  ir    ían/134,135    ir	.	ds:copretérito P6 [ + enclítico]
SFX 850  ir    iu/134    ir	.	ds:pretérito P3 [ + enclítico monosílabo]
SFX 850  ir    íu/666,135    ir	.	ds:pretérito P3 + enclítico polisílabo
SFX 850  0    on    ir	.	ds:pretérito P6
SFX 850  ir    íron/666,134,135    ir	.	ds:pretérito P6 + enclítico
SFX 850  0    a    ir	.	ds:antepretérito P3
SFX 850  ir    íra/666,134,135    ir	.	ds:antepretérito P3 + enclítico
SFX 850  0    an    ir	.	ds:antepretérito P6
SFX 850  ir    íran/666,134,135    ir	.	ds:antepretérito P6 + enclítico
SFX 850  0    ei/130    ir	.	ds:futuro P1 [ + enclítico monosílabo]
SFX 850  0    éi/666,131    ir	.	ds:futuro P1 + enclítico polisílabo
SFX 850  0    a/666,134    ir	.	ds:futuro P3 + enclítico monosílabo
SFX 850  0    á/135    ir	.	ds:futuro P3 [ + enclítico polisílabo]
SFX 850  0    an/666,134    ir	.	ds:futuro P6 + enclítico monosílabo
SFX 850  0    án/135    ir	.	ds:futuro P6 [ + enclítico polisílabo]
SFX 850  0    ía/134,135    ir	.	ds:pospretérito P3 [ + enclítico]
SFX 850  0    ían/134,135    ir	.	ds:pospretérito P6 [ + enclítico]
SFX 850  r    se    ir	.	ds:subxuntivo pretérito P3
SFX 850  ir    íse/666,134,135    ir	.	ds:subxuntivo pretérito P3 + enclítico
SFX 850  r    sen    ir	.	ds:subxuntivo pretérito P6
SFX 850  ir    ísen/666,134,135    ir	.	ds:subxuntivo pretérito P6 + enclítico
SFX 850  0    en    ir	.	ds:infinitivo / subxuntivo futuro P6
SFX 850  ir    íren/666,134,135    ir	.	ds:infinitivo / subxuntivo futuro P6 + enclítico

SFX 851  Y    10
SFX 851  ir    e    ir	.	ds:presente P3
SFX 851  ir    en    ir	.	ds:presente P6
SFX 851  ir    a    [^cu]ir	.	ds:subxuntivo presente P3
SFX 851  cir    za    cir	.	ds:subxuntivo presente P3
SFX 851  guir    ga    guir	.	ds:subxuntivo presente P3
SFX 851  quir    ca    quir	.	ds:subxuntivo presente P3
SFX 851  ir    an    [^cuao]ir	.	ds:subxuntivo presente P6
SFX 851  cir    zan    cir	.	ds:subxuntivo presente P6
SFX 851  guir    gan    guir	.	ds:subxuntivo presente P6
SFX 851  quir    can    quir	.	ds:subxuntivo presente P6

# defectivo regular con acento gráfico na raíz
SFX 852  Y    10
SFX 852  ir    e/666,134,135    ir	.	ds:presente P3 + enclítico
SFX 852  ir    en/666,134,135    ir	.	ds:presente P6 + enclítico
SFX 852  ir    a/666,134,135    [^cu]ir	.	ds:subxuntivo presente P3 + enclítico
SFX 852  cir    za/666,134,135    cir	.	ds:subxuntivo presente P3 + enclítico
SFX 852  guir    ga/666,134,135    guir	.	ds:subxuntivo presente P3 + enclítico
SFX 852  quir    ca/666,134,135    quir	.	ds:subxuntivo presente P3 + enclítico
SFX 852  ir    an/666,134,135    [^cu]ir	.	ds:subxuntivo presente P6 + enclítico
SFX 852  cir    zan/666,134,135    cir	.	ds:subxuntivo presente P6 + enclítico
SFX 852  guir    gan/666,134,135    guir	.	ds:subxuntivo presente P6 + enclítico
SFX 852  quir    can/666,134,135    quir	.	ds:subxuntivo presente P6 + enclítico

# cómprir fondir tremolocir tremelócir concirnir concírnir denigrir denígrir
SFX 853  Y    14     
SFX 853  ir    e/134,135    cómprir	.	ds:presente P3 [ + enclítico]
SFX 853  ir    en/134,135   cómprir	.	ds:presente P6 [ + enclítico]
SFX 853  ir    e    [^ó]cir	.	ds:presente P3
SFX 853  ir    en    [^ó]cir	.	ds:presente P6
SFX 853  ir    e/666,134,135    [ó]cir	.	ds:presente P3 + enclítico
SFX 853  ir    en/666,134,135    [ó]cir	.	ds:presente P6 + enclítico
SFX 853  ir    e    [^í]rnir	.	ds:presente P3
SFX 853  ir    en    [^í]rnir	.	ds:presente P6
SFX 853  ir    e/666,134,135    [í]rnir	.	ds:presente P3 + enclítico
SFX 853  ir    en/666,134,135    [í]rnir	.	ds:presente P6 + enclítico
SFX 853  ir    e    [^í]grir	.	ds:presente P3
SFX 853  ir    en    [^í]grir	.	ds:presente P6
SFX 853  ir    e/666,134,135    [í]grir	.	ds:presente P3 + enclítico
SFX 853  ir    en/666,134,135    [í]grir	.	ds:presente P6 + enclítico


# concirnir denigrir
SFX 854  Y    6     #C3 alternancia vocálica i-e. Sirvir
SFX 854  ir    a    [^cu]ir	.	ds:subxuntivo presente P3
SFX 854  ir    a    [^g]uir	.	ds:subxuntivo presente P3
SFX 854  guir    ga    guir	.	ds:subxuntivo presente P3
SFX 854  ir    an    [^cu]ir	.	ds:subxuntivo presente P6
SFX 854  ir    an    [^g]uir	.	ds:subxuntivo presente P6
SFX 854  guir    gan    guir	.	ds:subxuntivo presente P6

# concírnir denígrir
SFX 855  Y    6     #C3 alternancia vocálica i-e. Sírvir
SFX 855  ir    a/666,134,135    [^cu]ir	.	ds:subxuntivo presente P3 + enclítico
SFX 855  ir    a/666,134,135    [^g]uir	.	ds:subxuntivo presente P3 + enclítico
SFX 855  guir    ga/666,134,135    guir	.	ds:subxuntivo presente P3 + enclítico
SFX 855  ir    an/666,134,135   [^cu]ir	.	ds:subxuntivo presente P6 + enclítico
SFX 855  ir    an/666,134,135    [^g]uir	.	ds:subxuntivo presente P6 + enclítico
SFX 855  guir    gan/666,134,135    guir	.	ds:subxuntivo presente P6 + enclítico

# devir
SFX 856  Y    28
SFX 856  r    ndo    ir	.	ds:xerundio
SFX 856  ir    índo/666,134,135    ir	.	ds:xerundio
SFX 856  ir    ido/10,14    ir	.	ds:participio
SFX 856  ir    én/134,135    ir	.	ds:presente P3 [ + enclítico]
SFX 856  ir    eñen    ir	.	ds:presente P6
SFX 856  ir    éñen/666,134,135    ir	.	ds:presente P6 + enclítico
SFX 856  r    ña    ir	.	ds:copretérito P3
SFX 856  ir    íña/666,134,135    ir	.	ds:copretérito P3 + enclítico
SFX 856  r    ñan    ir	.	ds:copretérito P6
SFX 856  ir    íñan/666,134,135    ir	.	ds:copretérito P6 + enclítico
SFX 856  r    rá/135    ir	.	ds:futuro P3 [ + enclítico polisílabo]
SFX 856  r    ra/666,134    ir	.	ds:futuro P3 + enclítico monosílabo
SFX 856  r    rán/135    ir	.	ds:futuro P6 [ + enclítico polisílabo]
SFX 856  r    ran/666,134    ir	.	ds:futuro P6 + enclítico monosílabo
SFX 856  r    ría/134,135    ir	.	ds:pospretérito P3 [ + enclítico] 
SFX 856  r    rían/134,135    ir	.	ds:pospretérito P6 [ + enclítico]
SFX 856  ir    eña    ir	.	ds:subxuntivo presente P3
SFX 856  ir    éña/666,134,135    ir	.	ds:subxuntivo presente P3 + enclítico
SFX 856  ir    eñan    ir	.	ds:subxuntivo presente P6
SFX 856  ir    éñan/666,134,135    ir	.	ds:subxuntivo presente P6 + enclítico
SFX 856  r    r/130,134    r	.	ds:infinitivo P3
SFX 856  ir    ír/666,131,135    ir	.	ds:infinitivo P3 + enclítico
SFX 856  0    en    r	.	ds:infinitivo P6
SFX 856  ir    íren/666,134,135    ir	.	ds:infinitivo P6 + enclítico
SFX 856  ir    iu/134    ir	.	ds:pretérito P3 [ + enclítico monosílabo]
SFX 856  ir    íu/666,135    ir	.	ds:pretérito P3 + enclítico polisílabo
SFX 856  0    on    ir	.	ds:pretérito P6
SFX 856  ir    íron/666,134,135    ir	.	ds:pretérito P6 + enclítico

# deviñer
SFX 857  Y    15
SFX 857  iñer    eu/134    r	.	ds:pretérito P3 [ + enclítico monosílabo]
SFX 857  iñer    éu/666,135    r	.	ds:pretérito P3 + enclítico polisílabo
SFX 857  er    éron/666,134,135    r	.	ds:pretérito P6 + enclítico
SFX 857  0    a    r	.	ds:antepretérito P3
SFX 857  er    éra/666,134,135    r	.	ds:antepretérito P3 + enclítico
SFX 857  0    an    r	.	ds:antepretérito P6
SFX 857  er    éran/666,134,135    r	.	ds:antepretérito P6 + enclítico
SFX 857  r    se    r	.	ds:subxuntivo pretérito P3
SFX 857  er    ése/666,134,135    r	.	ds:subxuntivo pretérito P3 + enclítico
SFX 857  r    sen    r	.	ds:subxuntivo pretérito P6
SFX 857  er    ésen/666,134,135    r	.	ds:subxuntivo pretérito P6 + enclítico
SFX 857  r    r/130,134    r	.	ds:subxuntivo futuro P3
SFX 857  er    ér/666,131,135    er	.	ds:subxuntivo futuro P3 + enclítico
SFX 857  0    en    r	.	ds:subxuntivo futuro P6
SFX 857  er    éren/666,134,135    er	.	ds:subxuntivo futuro P6 + enclítico

# defectivos balbucir empedernir gorir guarir manir e preterir
SFX 858  Y    69 
SFX 858  r    r/134    ir	.	ds:infinitivo P3 [ + enclítico monosílabo]
SFX 858  ir    ír/666,135    ir	.	ds:infinitivo P3 + enclítico polisílabo
SFX 858  r    ndo    ir	.	ds:xerundio
SFX 858  ir    índo/666,134,135    ir	.	ds:xerundio + enclítico
SFX 858  ir    ido/10,14    ir	.	ds:participio
SFX 858  ir    ía/134,135    ir	.	ds:copretérito P1 / P3 [ + enclítico]
SFX 858  ir    ías/132,133    ir	.	ds:copretérito P2 [ + enclítico]
SFX 858  ir    iamos    ir	.	ds:copretérito P4
SFX 858  ir    iámos/666,136,137    ir	.	ds:copretérito P4 + enclítico
SFX 858  ir    iades    ir	.	ds:copretérito P5
SFX 858  ir    iádes/666,132,133    ir	.	ds:copretérito P5 + enclítico
SFX 858  ir    ían/134,135    ir	.	ds:copretérito P6 [ + enclítico]
SFX 858  ir    iches    ir	.	ds:pretérito P2
SFX 858  ir    íches/666,132,133    ir	.	ds:pretérito P2 + enclítico
SFX 858  ir    iu/134    ir	.	ds:pretérito P3 [ + enclítico monosílabo]
SFX 858  ir    íu/666,135    ir	.	ds:pretérito P3 + enclítico polisílabo
SFX 858  r    mos    ir	.	ds:pretérito P4
SFX 858  ir    ímos/666,136,137    ir	.	ds:pretérito P4 + enclítico
SFX 858  r    stes    ir	.	ds:pretérito P5
SFX 858  ir    ístes/666,138,139    ir	.	ds:pretérito P5 + enclítico
SFX 858  0    on    ir	.	ds:pretérito P6
SFX 858  ir    íron/666,134,135    ir	.	ds:pretérito P6 + enclítico
SFX 858  0    a    ir	.	ds:antepretérito P1 / P3
SFX 858  ir    íra/666,134,135    ir	.	ds:antepretérito P1 / P3 + enclítico
SFX 858  0    as    ir	.	ds:antepretérito P2 + enclítico
SFX 858  ir    íras/666,132,133    ir	.	ds:antepretérito P2
SFX 858  0    amos    ir	.	ds:antepretérito P4
SFX 858  0    ámos/666,136,137    ir	.	ds:antepretérito P4 + enclítico
SFX 858  0    ades    ir	.	ds:antepretérito P5
SFX 858  0    ádes/666,138,139    ir	.	ds:antepretérito P5 + enclítico
SFX 858  0    an    ir	.	ds:antepretérito P6
SFX 858  ir    íran/666,134,135    ir	.	ds:antepretérito P6 + enclítico
SFX 858  0    ei/130    ir	.	ds:futuro P1 [ + enclítico monosílabo]
SFX 858  0    éi/666,131    ir	.	ds:futuro P1 + enclítico polisílabo
SFX 858  0    as/666,132    ir	.	ds:futuro P2 + enclítico monosílabo
SFX 858  0    ás/133    ir	.	ds:futuro P2 [ + enclítico polisílabo]
SFX 858  0    a/666,134    ir	.	ds:futuro P3 + enclítico monosílabo
SFX 858  0    á/135    ir	.	ds:futuro P3 [ + enclítico polisílabo]
SFX 858  0    emos    ir	.	ds:futuro P4
SFX 858  0    émos/666,136,137    ir	.	ds:futuro P4 + enclítico
SFX 858  0    edes    ir	.	ds:futuro P5
SFX 858  0    édes/666,138,139    ir	.	ds:futuro P5 + enclítico
SFX 858  0    an/666,134    ir	.	ds:futuro P6 + enclítico monosílabo
SFX 858  0    án/135    ir	.	ds:futuro P6 [ + enclítico polisílabo]
SFX 858  0    ía/134,135    ir	.	ds:pospretérito P1 / P3 [ + enclítico]
SFX 858  0    ías/132,133    ir	.	ds:pospretérito P2 [ + enclítico]
SFX 858  0    iamos    ir	.	ds:pospretérito P4
SFX 858  0    iámos/666,136,137    ir	.	ds:pospretérito P4 + enclítico
SFX 858  0    iades    ir	.	ds:pospretérito P5
SFX 858  0    iádes/666,138,139    ir	.	ds:pospretérito P5 + enclítico
SFX 858  0    ían/134,135    ir	.	ds:pospretérito P6 [ + enclítico]
SFX 858  r    se    ir	.	ds:subxuntivo pretérito P1 / P3
SFX 858  ir    íse/666,134,135    ir	.	ds:subxuntivo pretérito P1 / P3 + enclítico
SFX 858  r    ses    ir	.	ds:subxuntivo pretérito P2
SFX 858  ir    íses/666,132,133    ir	.	ds:subxuntivo pretérito P2 + enclítico
SFX 858  ir    ísemos/136,137    ir	.	ds:subxuntivo pretérito P4 [ + enclítico]
SFX 858  ir    ísedes/138,139    ir	.	ds:subxuntivo pretérito P5 [ + enclítico]
SFX 858  r    sen    ir	.	ds:subxuntivo pretérito P6
SFX 858  ir    ísen/666,134,135    ir	.	ds:subxuntivo pretérito P6 + enclítico
SFX 858  0    es    ir	.	ds:infinitivo / subxuntivo futuro P2
SFX 858  ir    íres/666,132,133    ir	.	ds:infinitivo / subxuntivo futuro P2 + enclítico
SFX 858  0    mos    ir	.	ds:infinitivo / subxuntivo futuro P4
SFX 858  ir    írmos/666,136,137    ir	.	ds:infinitivo / subxuntivo futuro P4 + enclítico
SFX 858  0    des    ir	.	ds:infinitivo / subxuntivo futuro P5
SFX 858  ir    írdes/666,138,139    ir	.	ds:infinitivo / subxuntivo futuro P5 + enclítico
SFX 858  0    en    ir	.	ds:infinitivo / subxuntivo futuro P6
SFX 858  ir    íren/666,134,135    ir	.	ds:infinitivo / subxuntivo futuro P6 + enclítico
SFX 858  r    de    ir	.	ds:imperativo P5
SFX 858  ir    íde/666,138,139    ir	.	ds:imperativo P5 + enclítico

SFX 859  Y    9
SFX 859  ir    es    balbucir	.	ds:presente P2
SFX 859  ir    e    balbucir	.	ds:presente P3
SFX 859  r    mos    ir	.	ds:presente P4
SFX 859  ir    ímos/666,136,137    ir	.	ds:presente P4 + enclítico
SFX 859  r    des    ir	.	ds:presente P5
SFX 859  ir    ídes/666,138,139    ir	.	ds:presente P5 + enclítico
SFX 859  ir    en    balbucir	.	ds:presente P6
SFX 859  ir    ín/131    ir	.	ds:pretérito P1 [ + enclítico polisílabo]
SFX 859  ir    in/666,130    ir	.	ds:pretérito P1 + enclítico monosílabo

SFX 860  Y    3 
SFX 860  ir    es/666,132,133    balbúcir	.	ds:presente P2 + enclítico
SFX 860  ir    e/666,134,135    balbúcir	.	ds:presente P3 + enclítico
SFX 860  ir    en/666,134,135    balbúcir	.	ds:presente P6 + enclítico

# -------------------------- PREFIXOS ---------------------------------------
# Reservados os números entre 1000 e 1099 para prefixos.

# UNIDADES
# Múltiplos (potencias de 10, de k a Y)
PFX	1001	Y	8
PFX	1001	0	Y	.	# 1 000 000 000 000 000 000 000 000
PFX	1001	0	Z	.	# 1 000 000 000 000 000 000 000
PFX	1001	0	E	.	# 1 000 000 000 000 000 000
PFX	1001	0	P	.	# 1 000 000 000 000 000
PFX	1001	0	T	.	# 1 000 000 000 000
PFX	1001	0	G	.	# 1 000 000 000
PFX	1001	0	M	.	# 1 000 000
PFX	1001	0	k	.	# 1 000

PFX	1002	Y	2
PFX	1002	0	h	.	# 100
PFX	1002	0	da	.	# 10

# Submúltiplos (potencias de 10).
PFX	1003	Y	10
PFX	1003	0	d	.	# 0,1
PFX	1003	0	c	.	# 0,01
PFX	1003	0	m	.	# 0,001
PFX	1003	0	µ	.	# 0,000 001
PFX	1003	0	n	.	# 0,000 000 001
PFX	1003	0	p	.	# 0,000 000 000 001
PFX	1003	0	f	.	# 0,000 000 000 000 001
PFX	1003	0	a	.	# 0,000 000 000 000 000 001
PFX	1003	0	z	.	# 0,000 000 000 000 000 000 001
PFX	1003	0	y	.	# 0,000 000 000 000 000 000 000 001

# Múltiplos (potencias de 2).

PFX	1004	Y	8
PFX	1004	0	Yi	.	# 2⁸⁰
PFX	1004	0	Zi	.	# 2⁷⁰
PFX	1004	0	Ei	.	# 2⁶⁰
PFX	1004	0	Pi	.	# 2⁵⁰
PFX	1004	0	Ti	.	# 2⁴⁰
PFX	1004	0	Gi	.	# 2³⁰
PFX	1004	0	Mi	.	# 2²⁰
PFX	1004	0	ki	.	# 2¹⁰